<?xml version="1.0" encoding="UTF-8"?>
<!DOCTYPE LexicalResource SYSTEM "file:/N:/cst/metanord/STO/STO-LMF-eks/format-dtd-mv/DTD_LMF_REV_16-strict.dtd">
<LexicalResource dtdVersion="16" xmlns:dcr="http://www.isocat.org/ns/dcr">
   <!-- STO export to LMF for morphology, January 2013  -->
    <GlobalInformation>
       <feat att="languageCoding" dcr:datcat="http://www.isocat.org/datcat/DC-2008" val="ISO 639-1"/>
       
    <!--POS tagset and morphological features with references to isocat -->
       <feat att="adjectivalFunction" dcr:datcat="../DC-5289" val="attributiveFunction" dcr:valueDatcat="../DC-5287"/>
       <feat att="adjectivalFunction" dcr:datcat="../DC-5289" val="predicativeFunction" dcr:valueDatcat="../DC-5288"/>
       <feat att="adjectivalFunction" dcr:datcat="../DC-5289" val="unspecified" dcr:valueDatcat="../DC-1908"/>
       <feat att="partOfSpeech" dcr:datcat="../DC-1345" val="adjective" dcr:valueDatcat="../DC-1230"/>
       <feat att="partOfSpeech" dcr:datcat="../DC-1345" val="commonNoun" dcr:valueDatcat="../DC-1256"/>
       <feat att="partOfSpeech" dcr:datcat="../DC-1345" val="conjunction" dcr:valueDatcat="../DC-1260"/>
       <feat att="partOfSpeech" dcr:datcat="../DC-1345" val="demonstrativePronoun" dcr:valueDatcat="../DC-1270"/>
       <feat att="partOfSpeech" dcr:datcat="../DC-1345" val="deponentVerb" dcr:valueDatcat="../DC-5278"/>
       <feat att="partOfSpeech" dcr:datcat="../DC-1345" val="existentialPronoun" dcr:valueDatcat="../DC-3012"/>
       <feat att="partOfSpeech" dcr:datcat="../DC-1345" val="generalAdverb" dcr:valueDatcat="../DC-1435"/>
       <feat att="partOfSpeech" dcr:datcat="../DC-1345" val="indefinitePronoun" dcr:valueDatcat="../DC-1309"/>
       <feat att="partOfSpeech" dcr:datcat="../DC-1345" val="infinitiveParticle" dcr:valueDatcat="../DC-1896"/>
       <feat att="partOfSpeech" dcr:datcat="../DC-1345" val="interjection" dcr:valueDatcat="../DC-1318"/>
       <feat att="partOfSpeech" dcr:datcat="../DC-1345" val="interrogativeRelativePronoun" dcr:valueDatcat="../DC-3016"/>
       <feat att="partOfSpeech" dcr:datcat="../DC-1345" val="mainVerb" dcr:valueDatcat="../DC-1400"/>
       <feat att="partOfSpeech" dcr:datcat="../DC-1345" val="numeral" dcr:valueDatcat="../DC-1334"/>
       <feat att="partOfSpeech" dcr:datcat="../DC-1345" val="ordinalAdjective" dcr:valueDatcat="../DC-1338"/>
       <feat att="partOfSpeech" dcr:datcat="../DC-1345" val="personalPronoun" dcr:valueDatcat="../DC-1463"/>
       <feat att="partOfSpeech" dcr:datcat="../DC-1345" val="possessivePronoun" dcr:valueDatcat="../DC-1359"/>
       <feat att="partOfSpeech" dcr:datcat="../DC-1345" val="preposition" dcr:valueDatcat="../DC-1366"/>
       <feat att="partOfSpeech" dcr:datcat="../DC-1345" val="properNoun" dcr:valueDatcat="../DC-1371"/>
       <feat att="partOfSpeech" dcr:datcat="../DC-1345" val="reciprocalPronoun" dcr:valueDatcat="../DC-1924"/>
       <feat att="partOfSpeech" dcr:datcat="../DC-1345" val="unclassifiedParticle" dcr:valueDatcat="../DC-1897"/>
       <feat att="partOfSpeech" dcr:datcat="../DC-1345" val="unspecified" dcr:valueDatcat="../DC-1908"/>
       <feat att="case" dcr:datcat="../DC-1840" val="genitiveCase" dcr:valueDatcat="../DC-1293"/>
       <feat att="case" dcr:datcat="../DC-1840" val="nominativeCase" dcr:valueDatcat="../DC-1331"/>
       <feat att="case" dcr:datcat="../DC-1840" val="unspecified" dcr:valueDatcat="../DC-1908"/>
       <feat att="decomposition" dcr:datcat="../DC-5281" val="CDATA"/>
       <feat att="definiteness" dcr:datcat="../DC-1926" val="definite" dcr:valueDatcat="../DC-2004"/>
       <feat att="definiteness" dcr:datcat="../DC-1926" val="indefinite" dcr:valueDatcat="../DC-2005"/>
       <feat att="definiteness" dcr:datcat="../DC-1926" val="unspecified" dcr:valueDatcat="../DC-1908"/>
       <feat att="degree" dcr:datcat="../DC-1419" val="comparative" dcr:valueDatcat="../DC-1421"/>
       <feat att="degree" dcr:datcat="../DC-1419" val="positive" dcr:valueDatcat="../DC-1420"/>
       <feat att="degree" dcr:datcat="../DC-1419" val="superlative" dcr:valueDatcat="../DC-1422"/>
       <feat att="frequency" dcr:datcat="../DC-5615" val="CDATA"/>
       <feat att="grammaticalGender" dcr:datcat="../DC-1297" val="commonGender" dcr:valueDatcat="../DC-1558"/>
       <feat att="grammaticalGender" dcr:datcat="../DC-1297" val="neuter" dcr:valueDatcat="../DC-1884"/>
       <feat att="grammaticalGender" dcr:datcat="../DC-1297" val="unspecified" dcr:valueDatcat="../DC-1908"/>
       <feat att="grammaticalNumber" dcr:datcat="../DC-1298" val="plural" dcr:valueDatcat="../DC-1354"/>
       <feat att="grammaticalNumber" dcr:datcat="../DC-1298" val="singular" dcr:valueDatcat="../DC-1387"/>
       <feat att="grammaticalNumber" dcr:datcat="../DC-1298" val="unspecified" dcr:valueDatcat="../DC-1908"/>
       <feat att="id" dcr:datcat="../DC-1845" val="CDATA"/>
       <feat att="independentWord" dcr:datcat="../DC-5285" val="no" dcr:valueDatcat="../DC-1905"/>
       <feat att="independentWord" dcr:datcat="../DC-5285" val="yes" dcr:valueDatcat="../DC-1904"/>
       <feat att="inflectionalParadigm" dcr:datcat="../DC-5283" val="CDATA"/>
       <feat att="joiningElement" dcr:datcat="../DC-5279" val="CDATA"/>
       <feat att="joiningElementResult" dcr:datcat="../DC-5280" val="CDATA"/>
       <feat att="morphologicalUnitId" dcr:datcat="../DC-5282" val="CDATA"/>
       <feat att="officiallyApproved" dcr:datcat="../DC-5284" val="no" dcr:valueDatcat="../DC-1905"/>
       <feat att="officiallyApproved" dcr:datcat="../DC-5284" val="yes" dcr:valueDatcat="../DC-1904"/>
       <feat att="originalSource" dcr:datcat="../DC-2534" val="CDATA"/>
       <feat att="ownerNumber" dcr:datcat="../DC-1417" val="plural" dcr:valueDatcat="../DC-1354"/>
       <feat att="ownerNumber" dcr:datcat="../DC-1417" val="singular" dcr:valueDatcat="../DC-1387"/>
       <feat att="person" dcr:datcat="../DC-1328" val="firstPerson" dcr:valueDatcat="../DC-1288"/>
       <feat att="person" dcr:datcat="../DC-1328" val="secondPerson" dcr:valueDatcat="../DC-1384"/>
       <feat att="person" dcr:datcat="../DC-1328" val="thirdPerson" dcr:valueDatcat="../DC-1402"/>       
       <feat att="reflexivity" dcr:datcat="../DC-5286" val="no" dcr:valueDatcat="../DC-1905"/>
       <feat att="reflexivity" dcr:datcat="../DC-5286" val="yes" dcr:valueDatcat="../DC-1904"/>
       <feat att="register" dcr:datcat="../DC-1988" val="formalRegister" dcr:valueDatcat="../DC-1992"/>
       <feat att="spellingVariant" dcr:datcat="../DC-5612" val="CDATA"/>
       <feat att="tense" dcr:datcat="../DC-1286" val="past" dcr:valueDatcat="../DC-1347"/>
       <feat att="tense" dcr:datcat="../DC-1286" val="present" dcr:valueDatcat="../DC-1367"/>
       <feat att="transcategorization" dcr:datcat="../DC-5272" val="transadjectival" dcr:valueDatcat="../DC-5276"/>
       <feat att="transcategorization" dcr:datcat="../DC-5272" val="transadverbial" dcr:valueDatcat="../DC-5275"/>
       <feat att="transcategorization" dcr:datcat="../DC-5272" val="transnominal" dcr:valueDatcat="../DC-5277"/>
       <feat att="verbFormMood" dcr:datcat="../DC-1427" val="gerundive" dcr:valueDatcat="../DC-2243"/>
       <feat att="verbFormMood" dcr:datcat="../DC-1427" val="imperative" dcr:valueDatcat="../DC-1844"/>
       <feat att="verbFormMood" dcr:datcat="../DC-1427" val="indicative" dcr:valueDatcat="../DC-1885"/>
       <feat att="verbFormMood" dcr:datcat="../DC-1427" val="infinitive" dcr:valueDatcat="../DC-1312"/>
       <feat att="verbFormMood" dcr:datcat="../DC-1427" val="participle" dcr:valueDatcat="../DC-1341"/>
       <feat att="voice" dcr:datcat="../DC-1413" val="activeVoice" dcr:valueDatcat="../DC-1227"/>
       <feat att="voice" dcr:datcat="../DC-1413" val="passiveVoice" dcr:valueDatcat="../DC-1346"/>
       <feat att="writtenForm" dcr:datcat="../DC-1836" val="CDATA"/>
    </GlobalInformation>


    <Lexicon>
       <feat att="languageIdentifier"  dcr:datcat="../DC-279" val="da"/>    
         
<LexicalEntry><feat att="partOfSpeech" val="preposition"/> 
<feat att="id" val="GMU_AF,1_1"/> 
<feat att="morphologicalUnitId" val="AF_1"/> 
<feat att="officiallyApproved" val="yes"/> 
<feat att="originalSource" val="PAROLE"/> 
<feat att="independentWord" val="yes"/> 
<Lemma><FormRepresentation> <feat att="writtenForm" val="af"/> <feat att="officiallyApproved" val="yes"/> </FormRepresentation></Lemma> 
<WordForm>
<FormRepresentation> <feat att="writtenForm" val="af"/> <feat att="inflectionalParadigm" val="MFG0000"/> <feat att="officiallyApproved" val="yes"/><feat att="frequency" val="13951.1607"/> </FormRepresentation></WordForm>
</LexicalEntry> 
<LexicalEntry><feat att="partOfSpeech" val="preposition"/> 
<feat att="id" val="GMU_NED AD_1"/> 
<feat att="morphologicalUnitId" val="NED AD"/> 
<feat att="officiallyApproved" val="yes"/> 
<feat att="originalSource" val="PAROLE"/> 
<feat att="independentWord" val="yes"/> 
<Lemma><FormRepresentation> <feat att="writtenForm" val="ned ad"/> <feat att="officiallyApproved" val="yes"/> </FormRepresentation></Lemma> 
<WordForm>
<FormRepresentation> <feat att="writtenForm" val="ned ad"/> <feat att="inflectionalParadigm" val="MFG0000"/> <feat att="officiallyApproved" val="yes"/><feat att="frequency" val="0.0"/> </FormRepresentation></WordForm>
</LexicalEntry> 
<LexicalEntry><feat att="partOfSpeech" val="preposition"/> 
<feat att="id" val="GMU_OP AD_1"/> 
<feat att="morphologicalUnitId" val="OP AD"/> 
<feat att="officiallyApproved" val="yes"/> 
<feat att="originalSource" val="PAROLE"/> 
<feat att="independentWord" val="yes"/> 
<Lemma><FormRepresentation> <feat att="writtenForm" val="op ad"/> <feat att="officiallyApproved" val="yes"/> </FormRepresentation></Lemma> 
<WordForm>
<FormRepresentation> <feat att="writtenForm" val="op ad"/> <feat att="inflectionalParadigm" val="MFG0000"/> <feat att="officiallyApproved" val="yes"/><feat att="frequency" val="0.0"/> </FormRepresentation></WordForm>
</LexicalEntry> 
<LexicalEntry><feat att="partOfSpeech" val="preposition"/> 
<feat att="id" val="GMU_UD AF_1"/> 
<feat att="morphologicalUnitId" val="UD AF"/> 
<feat att="officiallyApproved" val="yes"/> 
<feat att="originalSource" val="PAROLE"/> 
<feat att="independentWord" val="yes"/> 
<Lemma><FormRepresentation> <feat att="writtenForm" val="ud af"/> <feat att="officiallyApproved" val="yes"/> </FormRepresentation></Lemma> 
<WordForm>
<FormRepresentation> <feat att="writtenForm" val="ud af"/> <feat att="inflectionalParadigm" val="MFG0000"/> <feat att="officiallyApproved" val="yes"/><feat att="frequency" val="0.0"/> </FormRepresentation></WordForm>
</LexicalEntry> 
<LexicalEntry><feat att="partOfSpeech" val="preposition"/> 
<feat att="id" val="GMU_UD OVER_1"/> 
<feat att="morphologicalUnitId" val="UD OVER"/> 
<feat att="officiallyApproved" val="yes"/> 
<feat att="originalSource" val="PAROLE"/> 
<feat att="independentWord" val="yes"/> 
<Lemma><FormRepresentation> <feat att="writtenForm" val="ud over"/> <feat att="officiallyApproved" val="yes"/> </FormRepresentation></Lemma> 
<WordForm>
<FormRepresentation> <feat att="writtenForm" val="ud over"/> <feat att="inflectionalParadigm" val="MFG0000"/> <feat att="officiallyApproved" val="yes"/><feat att="frequency" val="0.0"/> </FormRepresentation></WordForm>
</LexicalEntry> 
<LexicalEntry><feat att="partOfSpeech" val="preposition"/> 
<feat att="id" val="GMU_UDEN FOR_1"/> 
<feat att="morphologicalUnitId" val="UDEN FOR"/> 
<feat att="officiallyApproved" val="yes"/> 
<feat att="originalSource" val="PAROLE"/> 
<feat att="independentWord" val="yes"/> 
<Lemma><FormRepresentation> <feat att="writtenForm" val="uden for"/> <feat att="officiallyApproved" val="yes"/> </FormRepresentation></Lemma> 
<WordForm>
<FormRepresentation> <feat att="writtenForm" val="uden for"/> <feat att="inflectionalParadigm" val="MFG0000"/> <feat att="officiallyApproved" val="yes"/><feat att="frequency" val="0.0"/> </FormRepresentation></WordForm>
</LexicalEntry> 
<LexicalEntry><feat att="partOfSpeech" val="preposition"/> 
<feat att="id" val="GMU_GRUNDET_1"/> 
<feat att="morphologicalUnitId" val="GRUNDET"/> 
<feat att="officiallyApproved" val="yes"/> 
<feat att="originalSource" val="PAROLE"/> 
<feat att="independentWord" val="yes"/> 
<Lemma><FormRepresentation> <feat att="writtenForm" val="grundet"/> <feat att="officiallyApproved" val="yes"/> </FormRepresentation></Lemma> 
<WordForm>
<FormRepresentation> <feat att="writtenForm" val="grundet"/> <feat att="inflectionalParadigm" val="MFG0000"/> <feat att="officiallyApproved" val="yes"/><feat att="frequency" val="5.3036"/> </FormRepresentation></WordForm>
</LexicalEntry> 
<LexicalEntry><feat att="partOfSpeech" val="preposition"/> 
<feat att="id" val="GMU_HOS_1"/> 
<feat att="morphologicalUnitId" val="HOS"/> 
<feat att="officiallyApproved" val="yes"/> 
<feat att="originalSource" val="PAROLE"/> 
<feat att="independentWord" val="yes"/> 
<Lemma><FormRepresentation> <feat att="writtenForm" val="hos"/> <feat att="officiallyApproved" val="yes"/> </FormRepresentation></Lemma> 
<WordForm>
<FormRepresentation> <feat att="writtenForm" val="hos"/> <feat att="inflectionalParadigm" val="MFG0000"/> <feat att="officiallyApproved" val="yes"/><feat att="frequency" val="645.375"/> </FormRepresentation></WordForm>
</LexicalEntry> 
<LexicalEntry><feat att="partOfSpeech" val="preposition"/> 
<feat att="id" val="GMU_HINSIDES,2_1"/> 
<feat att="morphologicalUnitId" val="HINSIDES_2"/> 
<feat att="officiallyApproved" val="yes"/> 
<feat att="originalSource" val="PAROLE"/> 
<feat att="independentWord" val="yes"/> 
<Lemma><FormRepresentation> <feat att="writtenForm" val="hinsides"/> <feat att="officiallyApproved" val="yes"/> </FormRepresentation></Lemma> 
<WordForm>
<FormRepresentation> <feat att="writtenForm" val="hinsides"/> <feat att="inflectionalParadigm" val="MFG0000"/> <feat att="officiallyApproved" val="yes"/><feat att="frequency" val="4.8036"/> </FormRepresentation></WordForm>
</LexicalEntry> 
<LexicalEntry><feat att="partOfSpeech" val="preposition"/> 
<feat att="id" val="GMU_SIDEN,1_1"/> 
<feat att="morphologicalUnitId" val="SIDEN_1"/> 
<feat att="officiallyApproved" val="yes"/> 
<feat att="originalSource" val="PAROLE"/> 
<feat att="independentWord" val="yes"/> 
<Lemma><FormRepresentation> <feat att="writtenForm" val="siden"/> <feat att="officiallyApproved" val="yes"/> </FormRepresentation></Lemma> 
<WordForm>
<FormRepresentation> <feat att="writtenForm" val="siden"/> <feat att="inflectionalParadigm" val="MFG0000"/> <feat att="officiallyApproved" val="yes"/><feat att="frequency" val="915.0536"/> </FormRepresentation></WordForm>
</LexicalEntry> 
<LexicalEntry><feat att="partOfSpeech" val="preposition"/> 
<feat att="id" val="GMU_EKSKLUSIVE_1"/> 
<feat att="morphologicalUnitId" val="EKSKLUSIVE"/> 
<feat att="officiallyApproved" val="yes"/> 
<feat att="originalSource" val="PAROLE"/> 
<feat att="independentWord" val="yes"/> 
<Lemma><FormRepresentation> <feat att="writtenForm" val="eksklusive"/> <feat att="officiallyApproved" val="yes"/> </FormRepresentation></Lemma> 
<WordForm>
<FormRepresentation> <feat att="writtenForm" val="eksklusive"/> <feat att="inflectionalParadigm" val="MFG0000"/> <feat att="officiallyApproved" val="yes"/><feat att="frequency" val="7.5"/> </FormRepresentation></WordForm>
</LexicalEntry> 
<LexicalEntry><feat att="partOfSpeech" val="preposition"/> 
<feat att="id" val="GMU_FORBI,1_1"/> 
<feat att="morphologicalUnitId" val="FORBI_1"/> 
<feat att="officiallyApproved" val="yes"/> 
<feat att="originalSource" val="PAROLE"/> 
<feat att="independentWord" val="yes"/> 
<Lemma><FormRepresentation> <feat att="writtenForm" val="forbi"/> <feat att="officiallyApproved" val="yes"/> </FormRepresentation></Lemma> 
<WordForm>
<FormRepresentation> <feat att="writtenForm" val="forbi"/> <feat att="inflectionalParadigm" val="MFG0000"/> <feat att="officiallyApproved" val="yes"/><feat att="frequency" val="110.8929"/> </FormRepresentation></WordForm>
</LexicalEntry> 
<LexicalEntry><feat att="partOfSpeech" val="preposition"/> 
<feat att="id" val="GMU_INKLUSIVE_1"/> 
<feat att="morphologicalUnitId" val="INKLUSIVE"/> 
<feat att="officiallyApproved" val="yes"/> 
<feat att="originalSource" val="PAROLE"/> 
<feat att="independentWord" val="yes"/> 
<Lemma><FormRepresentation> <feat att="writtenForm" val="inklusive"/> <feat att="officiallyApproved" val="yes"/> </FormRepresentation></Lemma> 
<WordForm>
<FormRepresentation> <feat att="writtenForm" val="inklusive"/> <feat att="inflectionalParadigm" val="MFG0000"/> <feat att="officiallyApproved" val="yes"/><feat att="frequency" val="13.7857"/> </FormRepresentation></WordForm>
</LexicalEntry> 
<LexicalEntry><feat att="partOfSpeech" val="preposition"/> 
<feat att="id" val="GMU_IBLANDT,1_1"/> 
<feat att="morphologicalUnitId" val="IBLANDT_1"/> 
<feat att="officiallyApproved" val="yes"/> 
<feat att="originalSource" val="PAROLE"/> 
<feat att="independentWord" val="yes"/> 
<Lemma><FormRepresentation> <feat att="writtenForm" val="iblandt"/> <feat att="officiallyApproved" val="yes"/> </FormRepresentation></Lemma> 
<WordForm>
<FormRepresentation> <feat att="writtenForm" val="iblandt"/> <feat att="inflectionalParadigm" val="MFG0000"/> <feat att="officiallyApproved" val="yes"/><feat att="frequency" val="5.9643"/> </FormRepresentation></WordForm>
</LexicalEntry> 
<LexicalEntry><feat att="partOfSpeech" val="preposition"/> 
<feat att="id" val="GMU_IFØLGE_1"/> 
<feat att="morphologicalUnitId" val="IFØLGE"/> 
<feat att="officiallyApproved" val="yes"/> 
<feat att="originalSource" val="PAROLE"/> 
<feat att="independentWord" val="yes"/> 
<Lemma><FormRepresentation> <feat att="writtenForm" val="ifølge"/> <feat att="officiallyApproved" val="yes"/> </FormRepresentation></Lemma> 
<WordForm>
<FormRepresentation> <feat att="writtenForm" val="ifølge"/> <feat att="inflectionalParadigm" val="MFG0000"/> <feat att="officiallyApproved" val="yes"/><feat att="frequency" val="281.7679"/> </FormRepresentation></WordForm>
</LexicalEntry> 
<LexicalEntry><feat att="partOfSpeech" val="preposition"/> 
<feat att="id" val="GMU_MELLEM_1"/> 
<feat att="morphologicalUnitId" val="MELLEM"/> 
<feat att="officiallyApproved" val="yes"/> 
<feat att="originalSource" val="PAROLE"/> 
<feat att="independentWord" val="yes"/> 
<Lemma><FormRepresentation> <feat att="writtenForm" val="mellem"/> <feat att="officiallyApproved" val="yes"/> </FormRepresentation></Lemma> 
<WordForm>
<FormRepresentation> <feat att="writtenForm" val="mellem"/> <feat att="inflectionalParadigm" val="MFG0000"/> <feat att="officiallyApproved" val="yes"/><feat att="frequency" val="896.0357"/> </FormRepresentation></WordForm>
</LexicalEntry> 
<LexicalEntry><feat att="partOfSpeech" val="preposition"/> 
<feat att="id" val="GMU_INDE I_1"/> 
<feat att="morphologicalUnitId" val="INDE I"/> 
<feat att="officiallyApproved" val="yes"/> 
<feat att="originalSource" val="PAROLE"/> 
<feat att="independentWord" val="yes"/> 
<Lemma><FormRepresentation> <feat att="writtenForm" val="inde i"/> <feat att="officiallyApproved" val="yes"/> </FormRepresentation></Lemma> 
<WordForm>
<FormRepresentation> <feat att="writtenForm" val="inde i"/> <feat att="inflectionalParadigm" val="MFG0000"/> <feat att="officiallyApproved" val="yes"/><feat att="frequency" val="0.0"/> </FormRepresentation></WordForm>
</LexicalEntry> 
<LexicalEntry><feat att="partOfSpeech" val="preposition"/> 
<feat att="id" val="GMU_FORMEDELST_1"/> 
<feat att="morphologicalUnitId" val="FORMEDELST"/> 
<feat att="officiallyApproved" val="yes"/> 
<feat att="originalSource" val="PAROLE"/> 
<feat att="independentWord" val="yes"/> 
<Lemma><FormRepresentation> <feat att="writtenForm" val="formedelst"/> <feat att="officiallyApproved" val="yes"/> </FormRepresentation></Lemma> 
<WordForm>
<FormRepresentation> <feat att="writtenForm" val="formedelst"/> <feat att="inflectionalParadigm" val="MFG0000"/> <feat att="officiallyApproved" val="yes"/><feat att="frequency" val="1.7857"/> </FormRepresentation></WordForm>
</LexicalEntry> 
<LexicalEntry><feat att="partOfSpeech" val="preposition"/> 
<feat att="id" val="GMU_OM,2_1"/> 
<feat att="morphologicalUnitId" val="OM_2"/> 
<feat att="officiallyApproved" val="yes"/> 
<feat att="originalSource" val="PAROLE"/> 
<feat att="independentWord" val="yes"/> 
<Lemma><FormRepresentation> <feat att="writtenForm" val="om"/> <feat att="officiallyApproved" val="yes"/> </FormRepresentation></Lemma> 
<WordForm>
<FormRepresentation> <feat att="writtenForm" val="om"/> <feat att="inflectionalParadigm" val="MFG0000"/> <feat att="officiallyApproved" val="yes"/><feat att="frequency" val="6920.4643"/> </FormRepresentation></WordForm>
</LexicalEntry> 
<LexicalEntry><feat att="partOfSpeech" val="preposition"/> 
<feat att="id" val="GMU_IND AF_1"/> 
<feat att="morphologicalUnitId" val="IND AF"/> 
<feat att="officiallyApproved" val="yes"/> 
<feat att="originalSource" val="PAROLE"/> 
<feat att="independentWord" val="yes"/> 
<Lemma><FormRepresentation> <feat att="writtenForm" val="ind af"/> <feat att="officiallyApproved" val="yes"/> </FormRepresentation></Lemma> 
<WordForm>
<FormRepresentation> <feat att="writtenForm" val="ind af"/> <feat att="inflectionalParadigm" val="MFG0000"/> <feat att="officiallyApproved" val="yes"/><feat att="frequency" val="0.0"/> </FormRepresentation></WordForm>
</LexicalEntry> 
<LexicalEntry><feat att="partOfSpeech" val="preposition"/> 
<feat att="id" val="GMU_UD I_1"/> 
<feat att="morphologicalUnitId" val="UD I"/> 
<feat att="officiallyApproved" val="yes"/> 
<feat att="originalSource" val="PAROLE"/> 
<feat att="independentWord" val="yes"/> 
<Lemma><FormRepresentation> <feat att="writtenForm" val="ud i"/> <feat att="officiallyApproved" val="yes"/> </FormRepresentation></Lemma> 
<WordForm>
<FormRepresentation> <feat att="writtenForm" val="ud i"/> <feat att="inflectionalParadigm" val="MFG0000"/> <feat att="officiallyApproved" val="yes"/><feat att="frequency" val="0.0"/> </FormRepresentation></WordForm>
</LexicalEntry> 
<LexicalEntry><feat att="partOfSpeech" val="preposition"/> 
<feat att="id" val="GMU_OVER,2_1"/> 
<feat att="morphologicalUnitId" val="OVER_2"/> 
<feat att="officiallyApproved" val="yes"/> 
<feat att="originalSource" val="PAROLE"/> 
<feat att="independentWord" val="yes"/> 
<Lemma><FormRepresentation> <feat att="writtenForm" val="over"/> <feat att="officiallyApproved" val="yes"/> </FormRepresentation></Lemma> 
<WordForm>
<FormRepresentation> <feat att="writtenForm" val="over"/> <feat att="inflectionalParadigm" val="MFG0000"/> <feat att="officiallyApproved" val="yes"/><feat att="frequency" val="2341.5893"/> </FormRepresentation></WordForm>
</LexicalEntry> 
<LexicalEntry><feat att="partOfSpeech" val="preposition"/> 
<feat att="id" val="GMU_UDEN,1_1"/> 
<feat att="morphologicalUnitId" val="UDEN_1"/> 
<feat att="officiallyApproved" val="yes"/> 
<feat att="originalSource" val="PAROLE"/> 
<feat att="independentWord" val="yes"/> 
<Lemma><FormRepresentation> <feat att="writtenForm" val="uden"/> <feat att="officiallyApproved" val="yes"/> </FormRepresentation></Lemma> 
<WordForm>
<FormRepresentation> <feat att="writtenForm" val="uden"/> <feat att="inflectionalParadigm" val="MFG0000"/> <feat att="officiallyApproved" val="yes"/><feat att="frequency" val="955.1786"/> </FormRepresentation></WordForm>
</LexicalEntry> 
<LexicalEntry><feat att="partOfSpeech" val="preposition"/> 
<feat att="id" val="GMU_VEDRØRENDE_1"/> 
<feat att="morphologicalUnitId" val="VEDRØRENDE"/> 
<feat att="officiallyApproved" val="yes"/> 
<feat att="originalSource" val="PAROLE"/> 
<feat att="independentWord" val="yes"/> 
<Lemma><FormRepresentation> <feat att="writtenForm" val="vedrørende"/> <feat att="officiallyApproved" val="yes"/> </FormRepresentation></Lemma> 
<WordForm>
<FormRepresentation> <feat att="writtenForm" val="vedrørende"/> <feat att="inflectionalParadigm" val="MFG0000"/> <feat att="officiallyApproved" val="yes"/><feat att="frequency" val="40.7679"/> </FormRepresentation></WordForm>
</LexicalEntry> 
<LexicalEntry><feat att="partOfSpeech" val="preposition"/> 
<feat att="id" val="GMU_UNDTAGEN,1_1"/> 
<feat att="morphologicalUnitId" val="UNDTAGEN_1"/> 
<feat att="officiallyApproved" val="yes"/> 
<feat att="originalSource" val="PAROLE"/> 
<feat att="independentWord" val="yes"/> 
<Lemma><FormRepresentation> <feat att="writtenForm" val="undtagen"/> <feat att="officiallyApproved" val="yes"/> </FormRepresentation></Lemma> 
<WordForm>
<FormRepresentation> <feat att="writtenForm" val="undtagen"/> <feat att="inflectionalParadigm" val="MFG0000"/> <feat att="officiallyApproved" val="yes"/><feat att="frequency" val="16.4464"/> </FormRepresentation></WordForm>
</LexicalEntry> 
<LexicalEntry><feat att="partOfSpeech" val="preposition"/> 
<feat att="id" val="GMU_TRODS,2_1"/> 
<feat att="morphologicalUnitId" val="TRODS_2"/> 
<feat att="officiallyApproved" val="yes"/> 
<feat att="originalSource" val="PAROLE"/> 
<feat att="independentWord" val="yes"/> 
<Lemma><FormRepresentation> <feat att="writtenForm" val="trods"/> <feat att="officiallyApproved" val="yes"/> </FormRepresentation></Lemma> 
<WordForm>
<FormRepresentation> <feat att="writtenForm" val="trods"/> <feat att="inflectionalParadigm" val="MFG0000"/> <feat att="officiallyApproved" val="yes"/><feat att="frequency" val="227.9286"/> </FormRepresentation></WordForm>
</LexicalEntry> 
<LexicalEntry><feat att="partOfSpeech" val="preposition"/> 
<feat att="id" val="GMU_KONTRA,2_1"/> 
<feat att="morphologicalUnitId" val="KONTRA_2"/> 
<feat att="officiallyApproved" val="yes"/> 
<feat att="originalSource" val="PAROLE"/> 
<feat att="independentWord" val="yes"/> 
<Lemma><FormRepresentation> <feat att="writtenForm" val="kontra"/> <feat att="officiallyApproved" val="yes"/> </FormRepresentation></Lemma> 
<WordForm>
<FormRepresentation> <feat att="writtenForm" val="kontra"/> <feat att="inflectionalParadigm" val="MFG0000"/> <feat att="officiallyApproved" val="yes"/><feat att="frequency" val="4.5714"/> </FormRepresentation></WordForm>
</LexicalEntry> 
<LexicalEntry><feat att="partOfSpeech" val="preposition"/> 
<feat att="id" val="GMU_FORAN,1_1"/> 
<feat att="morphologicalUnitId" val="FORAN_1"/> 
<feat att="officiallyApproved" val="yes"/> 
<feat att="originalSource" val="PAROLE"/> 
<feat att="independentWord" val="yes"/> 
<Lemma><FormRepresentation> <feat att="writtenForm" val="foran"/> <feat att="officiallyApproved" val="yes"/> </FormRepresentation></Lemma> 
<WordForm>
<FormRepresentation> <feat att="writtenForm" val="foran"/> <feat att="inflectionalParadigm" val="MFG0000"/> <feat att="officiallyApproved" val="yes"/><feat att="frequency" val="198.5357"/> </FormRepresentation></WordForm>
</LexicalEntry> 
<LexicalEntry><feat att="partOfSpeech" val="preposition"/> 
<feat att="id" val="GMU_FORUDEN_1"/> 
<feat att="morphologicalUnitId" val="FORUDEN"/> 
<feat att="officiallyApproved" val="yes"/> 
<feat att="originalSource" val="PAROLE"/> 
<feat att="independentWord" val="yes"/> 
<Lemma><FormRepresentation> <feat att="writtenForm" val="foruden"/> <feat att="officiallyApproved" val="yes"/> </FormRepresentation></Lemma> 
<WordForm>
<FormRepresentation> <feat att="writtenForm" val="foruden"/> <feat att="inflectionalParadigm" val="MFG0000"/> <feat att="officiallyApproved" val="yes"/><feat att="frequency" val="58.1071"/> </FormRepresentation></WordForm>
</LexicalEntry> 
<LexicalEntry><feat att="partOfSpeech" val="preposition"/> 
<feat att="id" val="GMU_FORUDSAT_1"/> 
<feat att="morphologicalUnitId" val="FORUDSAT"/> 
<feat att="officiallyApproved" val="yes"/> 
<feat att="originalSource" val="PAROLE"/> 
<feat att="independentWord" val="yes"/> 
<Lemma><FormRepresentation> <feat att="writtenForm" val="forudsat"/> <feat att="officiallyApproved" val="yes"/> </FormRepresentation></Lemma> 
<WordForm>
<FormRepresentation> <feat att="writtenForm" val="forudsat"/> <feat att="inflectionalParadigm" val="MFG0000"/> <feat att="officiallyApproved" val="yes"/><feat att="frequency" val="7.1607"/> </FormRepresentation></WordForm>
</LexicalEntry> 
<LexicalEntry><feat att="partOfSpeech" val="preposition"/> 
<feat att="id" val="GMU_ANGÅENDE_1"/> 
<feat att="morphologicalUnitId" val="ANGÅENDE"/> 
<feat att="officiallyApproved" val="yes"/> 
<feat att="originalSource" val="PAROLE"/> 
<feat att="independentWord" val="yes"/> 
<Lemma><FormRepresentation> <feat att="writtenForm" val="angående"/> <feat att="officiallyApproved" val="yes"/> </FormRepresentation></Lemma> 
<WordForm>
<FormRepresentation> <feat att="writtenForm" val="angående"/> <feat att="inflectionalParadigm" val="MFG0000"/> <feat att="officiallyApproved" val="yes"/><feat att="frequency" val="8.7143"/> </FormRepresentation></WordForm>
</LexicalEntry> 
<LexicalEntry><feat att="partOfSpeech" val="preposition"/> 
<feat att="id" val="GMU_BAG,3_1"/> 
<feat att="morphologicalUnitId" val="BAG_3"/> 
<feat att="officiallyApproved" val="yes"/> 
<feat att="originalSource" val="PAROLE"/> 
<feat att="independentWord" val="yes"/> 
<Lemma><FormRepresentation> <feat att="writtenForm" val="bag"/> <feat att="officiallyApproved" val="yes"/> </FormRepresentation></Lemma> 
<WordForm>
<FormRepresentation> <feat att="writtenForm" val="bag"/> <feat att="inflectionalParadigm" val="MFG0000"/> <feat att="officiallyApproved" val="yes"/><feat att="frequency" val="346.125"/> </FormRepresentation></WordForm>
</LexicalEntry> 
<LexicalEntry><feat att="partOfSpeech" val="preposition"/> 
<feat att="id" val="GMU_OVER FOR_1"/> 
<feat att="morphologicalUnitId" val="OVER FOR"/> 
<feat att="officiallyApproved" val="yes"/> 
<feat att="originalSource" val="PAROLE"/> 
<feat att="independentWord" val="yes"/> 
<Lemma><FormRepresentation> <feat att="writtenForm" val="over for"/> <feat att="officiallyApproved" val="yes"/> </FormRepresentation></Lemma> 
<WordForm>
<FormRepresentation> <feat att="writtenForm" val="over for"/> <feat att="inflectionalParadigm" val="MFG0000"/> <feat att="officiallyApproved" val="yes"/><feat att="frequency" val="0.0"/> </FormRepresentation></WordForm>
</LexicalEntry> 
<LexicalEntry><feat att="partOfSpeech" val="preposition"/> 
<feat att="id" val="GMU_NEDE I_1"/> 
<feat att="morphologicalUnitId" val="NEDE I"/> 
<feat att="officiallyApproved" val="yes"/> 
<feat att="originalSource" val="PAROLE"/> 
<feat att="independentWord" val="yes"/> 
<Lemma><FormRepresentation> <feat att="writtenForm" val="nede i"/> <feat att="officiallyApproved" val="yes"/> </FormRepresentation></Lemma> 
<WordForm>
<FormRepresentation> <feat att="writtenForm" val="nede i"/> <feat att="inflectionalParadigm" val="MFG0000"/> <feat att="officiallyApproved" val="yes"/><feat att="frequency" val="0.0"/> </FormRepresentation></WordForm>
</LexicalEntry> 
<LexicalEntry><feat att="partOfSpeech" val="preposition"/> 
<feat att="id" val="GMU_PRO_1"/> 
<feat att="morphologicalUnitId" val="PRO"/> 
<feat att="officiallyApproved" val="yes"/> 
<feat att="originalSource" val="PAROLE"/> 
<feat att="independentWord" val="yes"/> 
<Lemma><FormRepresentation> <feat att="writtenForm" val="pro"/> <feat att="officiallyApproved" val="yes"/> </FormRepresentation></Lemma> 
<WordForm>
<FormRepresentation> <feat att="writtenForm" val="pro"/> <feat att="inflectionalParadigm" val="MFG0000"/> <feat att="officiallyApproved" val="yes"/><feat att="frequency" val="4.4464"/> </FormRepresentation></WordForm>
</LexicalEntry> 
<LexicalEntry><feat att="partOfSpeech" val="preposition"/> 
<feat att="id" val="GMU_OMKRING,1_1"/> 
<feat att="morphologicalUnitId" val="OMKRING_1"/> 
<feat att="officiallyApproved" val="yes"/> 
<feat att="originalSource" val="PAROLE"/> 
<feat att="independentWord" val="yes"/> 
<Lemma><FormRepresentation> <feat att="writtenForm" val="omkring"/> <feat att="officiallyApproved" val="yes"/> </FormRepresentation></Lemma> 
<WordForm>
<FormRepresentation> <feat att="writtenForm" val="omkring"/> <feat att="inflectionalParadigm" val="MFG0000"/> <feat att="officiallyApproved" val="yes"/><feat att="frequency" val="537.875"/> </FormRepresentation></WordForm>
</LexicalEntry> 
<LexicalEntry><feat att="partOfSpeech" val="preposition"/> 
<feat att="id" val="GMU_EFTER,1_1"/> 
<feat att="morphologicalUnitId" val="EFTER_1"/> 
<feat att="officiallyApproved" val="yes"/> 
<feat att="originalSource" val="PAROLE"/> 
<feat att="independentWord" val="yes"/> 
<Lemma><FormRepresentation> <feat att="writtenForm" val="efter"/> <feat att="officiallyApproved" val="yes"/> </FormRepresentation></Lemma> 
<WordForm>
<FormRepresentation> <feat att="writtenForm" val="efter"/> <feat att="inflectionalParadigm" val="MFG0000"/> <feat att="officiallyApproved" val="yes"/><feat att="frequency" val="2277.5714"/> </FormRepresentation></WordForm>
</LexicalEntry> 
<LexicalEntry><feat att="partOfSpeech" val="preposition"/> 
<feat att="id" val="GMU_GENNEM_1"/> 
<feat att="morphologicalUnitId" val="GENNEM"/> 
<feat att="officiallyApproved" val="yes"/> 
<feat att="originalSource" val="PAROLE"/> 
<feat att="independentWord" val="yes"/> 
<Lemma><FormRepresentation> <feat att="writtenForm" val="gennem"/> <feat att="officiallyApproved" val="yes"/> </FormRepresentation></Lemma> 
<WordForm>
<FormRepresentation> <feat att="writtenForm" val="gennem"/> <feat att="inflectionalParadigm" val="MFG0000"/> <feat att="officiallyApproved" val="yes"/><feat att="frequency" val="566.1429"/> </FormRepresentation></WordForm>
</LexicalEntry> 
<LexicalEntry><feat att="partOfSpeech" val="preposition"/> 
<feat att="id" val="GMU_UDI_1"/> 
<feat att="morphologicalUnitId" val="UDI"/> 
<feat att="officiallyApproved" val="yes"/> 
<feat att="originalSource" val="PAROLE"/> 
<feat att="independentWord" val="yes"/> 
<Lemma><FormRepresentation> <feat att="writtenForm" val="udi"/> <feat att="officiallyApproved" val="yes"/> </FormRepresentation></Lemma> 
<WordForm>
<FormRepresentation> <feat att="writtenForm" val="udi"/> <feat att="inflectionalParadigm" val="MFG0000"/> <feat att="officiallyApproved" val="yes"/><feat att="frequency" val="3.9643"/> </FormRepresentation></WordForm>
</LexicalEntry> 
<LexicalEntry><feat att="partOfSpeech" val="preposition"/> 
<feat att="id" val="GMU_VERSUS_1"/> 
<feat att="morphologicalUnitId" val="VERSUS"/> 
<feat att="officiallyApproved" val="yes"/> 
<feat att="originalSource" val="PAROLE"/> 
<feat att="independentWord" val="yes"/> 
<Lemma><FormRepresentation> <feat att="writtenForm" val="versus"/> <feat att="officiallyApproved" val="yes"/> </FormRepresentation></Lemma> 
<WordForm>
<FormRepresentation> <feat att="writtenForm" val="versus"/> <feat att="inflectionalParadigm" val="MFG0000"/> <feat att="officiallyApproved" val="yes"/><feat att="frequency" val="1.3393"/> </FormRepresentation></WordForm>
</LexicalEntry> 
<LexicalEntry><feat att="partOfSpeech" val="preposition"/> 
<feat att="id" val="GMU_UDE I_1"/> 
<feat att="morphologicalUnitId" val="UDE I"/> 
<feat att="officiallyApproved" val="yes"/> 
<feat att="originalSource" val="PAROLE"/> 
<feat att="independentWord" val="yes"/> 
<Lemma><FormRepresentation> <feat att="writtenForm" val="ude i"/> <feat att="officiallyApproved" val="yes"/> </FormRepresentation></Lemma> 
<WordForm>
<FormRepresentation> <feat att="writtenForm" val="ude i"/> <feat att="inflectionalParadigm" val="MFG0000"/> <feat att="officiallyApproved" val="yes"/><feat att="frequency" val="0.0"/> </FormRepresentation></WordForm>
</LexicalEntry> 
<LexicalEntry><feat att="partOfSpeech" val="preposition"/> 
<feat att="id" val="GMU_IGENNEM,1_1"/> 
<feat att="morphologicalUnitId" val="IGENNEM_1"/> 
<feat att="officiallyApproved" val="yes"/> 
<feat att="originalSource" val="PAROLE"/> 
<feat att="independentWord" val="yes"/> 
<Lemma><FormRepresentation> <feat att="writtenForm" val="igennem"/> <feat att="officiallyApproved" val="yes"/> </FormRepresentation></Lemma> 
<WordForm>
<FormRepresentation> <feat att="writtenForm" val="igennem"/> <feat att="inflectionalParadigm" val="MFG0000"/> <feat att="officiallyApproved" val="yes"/><feat att="frequency" val="262.6786"/> </FormRepresentation></WordForm>
</LexicalEntry> 
<LexicalEntry><feat att="partOfSpeech" val="preposition"/> 
<feat att="id" val="GMU_IMELLEM,1_1"/> 
<feat att="morphologicalUnitId" val="IMELLEM_1"/> 
<feat att="officiallyApproved" val="yes"/> 
<feat att="originalSource" val="PAROLE"/> 
<feat att="independentWord" val="yes"/> 
<Lemma><FormRepresentation> <feat att="writtenForm" val="imellem"/> <feat att="officiallyApproved" val="yes"/> </FormRepresentation></Lemma> 
<WordForm>
<FormRepresentation> <feat att="writtenForm" val="imellem"/> <feat att="inflectionalParadigm" val="MFG0000"/> <feat att="officiallyApproved" val="yes"/><feat att="frequency" val="113.9286"/> </FormRepresentation></WordForm>
</LexicalEntry> 
<LexicalEntry><feat att="partOfSpeech" val="preposition"/> 
<feat att="id" val="GMU_OVEN,1_1"/> 
<feat att="morphologicalUnitId" val="OVEN_1"/> 
<feat att="officiallyApproved" val="yes"/> 
<feat att="originalSource" val="PAROLE"/> 
<feat att="independentWord" val="yes"/> 
<Lemma><FormRepresentation> <feat att="writtenForm" val="oven"/> <feat att="officiallyApproved" val="yes"/> </FormRepresentation></Lemma> 
<WordForm>
<FormRepresentation> <feat att="writtenForm" val="oven"/> <feat att="inflectionalParadigm" val="MFG0000"/> <feat att="officiallyApproved" val="yes"/><feat att="frequency" val="71.125"/> </FormRepresentation></WordForm>
</LexicalEntry> 
<LexicalEntry><feat att="partOfSpeech" val="preposition"/> 
<feat att="id" val="GMU_FOR,3_1"/> 
<feat att="morphologicalUnitId" val="FOR_3"/> 
<feat att="officiallyApproved" val="yes"/> 
<feat att="originalSource" val="PAROLE"/> 
<feat att="independentWord" val="yes"/> 
<Lemma><FormRepresentation> <feat att="writtenForm" val="for"/> <feat att="officiallyApproved" val="yes"/> </FormRepresentation></Lemma> 
<WordForm>
<FormRepresentation> <feat att="writtenForm" val="for"/> <feat att="inflectionalParadigm" val="MFG0000"/> <feat att="officiallyApproved" val="yes"/><feat att="frequency" val="12476.6786"/> </FormRepresentation></WordForm>
</LexicalEntry> 
<LexicalEntry><feat att="partOfSpeech" val="preposition"/> 
<feat att="id" val="GMU_I,4_1"/> 
<feat att="morphologicalUnitId" val="I_4"/> 
<feat att="officiallyApproved" val="yes"/> 
<feat att="originalSource" val="PAROLE"/> 
<feat att="independentWord" val="yes"/> 
<Lemma><FormRepresentation> <feat att="writtenForm" val="i"/> <feat att="officiallyApproved" val="yes"/> </FormRepresentation></Lemma> 
<WordForm>
<FormRepresentation> <feat att="writtenForm" val="i"/> <feat att="inflectionalParadigm" val="MFG0000"/> <feat att="officiallyApproved" val="yes"/><feat att="frequency" val="29264.8036"/> </FormRepresentation></WordForm>
</LexicalEntry> 
<LexicalEntry><feat att="partOfSpeech" val="preposition"/> 
<feat att="id" val="GMU_A,3_1"/> 
<feat att="morphologicalUnitId" val="A_3"/> 
<feat att="officiallyApproved" val="yes"/> 
<feat att="originalSource" val="PAROLE"/> 
<feat att="independentWord" val="yes"/> 
<Lemma><FormRepresentation> <feat att="writtenForm" val="a"/> <feat att="officiallyApproved" val="yes"/> </FormRepresentation></Lemma> 
<WordForm>
<FormRepresentation> <feat att="writtenForm" val="a"/> <feat att="inflectionalParadigm" val="MFG0000"/> <feat att="officiallyApproved" val="yes"/><feat att="frequency" val="87.5357"/> </FormRepresentation></WordForm>
</LexicalEntry> 
<LexicalEntry><feat att="partOfSpeech" val="preposition"/> 
<feat att="id" val="GMU_VIA_1"/> 
<feat att="morphologicalUnitId" val="VIA"/> 
<feat att="officiallyApproved" val="yes"/> 
<feat att="originalSource" val="PAROLE"/> 
<feat att="independentWord" val="yes"/> 
<Lemma><FormRepresentation> <feat att="writtenForm" val="via"/> <feat att="officiallyApproved" val="yes"/> </FormRepresentation></Lemma> 
<WordForm>
<FormRepresentation> <feat att="writtenForm" val="via"/> <feat att="inflectionalParadigm" val="MFG0000"/> <feat att="officiallyApproved" val="yes"/><feat att="frequency" val="122.5893"/> </FormRepresentation></WordForm>
</LexicalEntry> 
<LexicalEntry><feat att="partOfSpeech" val="preposition"/> 
<feat att="id" val="GMU_OPPE I_1"/> 
<feat att="morphologicalUnitId" val="OPPE I"/> 
<feat att="officiallyApproved" val="yes"/> 
<feat att="originalSource" val="PAROLE"/> 
<feat att="independentWord" val="yes"/> 
<Lemma><FormRepresentation> <feat att="writtenForm" val="oppe i"/> <feat att="officiallyApproved" val="yes"/> </FormRepresentation></Lemma> 
<WordForm>
<FormRepresentation> <feat att="writtenForm" val="oppe i"/> <feat att="inflectionalParadigm" val="MFG0000"/> <feat att="officiallyApproved" val="yes"/><feat att="frequency" val="0.0"/> </FormRepresentation></WordForm>
</LexicalEntry> 
<LexicalEntry><feat att="partOfSpeech" val="preposition"/> 
<feat att="id" val="GMU_AB_1"/> 
<feat att="morphologicalUnitId" val="AB"/> 
<feat att="officiallyApproved" val="yes"/> 
<feat att="originalSource" val="PAROLE"/> 
<feat att="independentWord" val="yes"/> 
<Lemma><FormRepresentation> <feat att="writtenForm" val="ab"/> <feat att="officiallyApproved" val="yes"/> </FormRepresentation></Lemma> 
<WordForm>
<FormRepresentation> <feat att="writtenForm" val="ab"/> <feat att="inflectionalParadigm" val="MFG0000"/> <feat att="officiallyApproved" val="yes"/><feat att="frequency" val="14.4286"/> </FormRepresentation></WordForm>
</LexicalEntry> 
<LexicalEntry><feat att="partOfSpeech" val="preposition"/> 
<feat att="id" val="GMU_APROPOS,3_1"/> 
<feat att="morphologicalUnitId" val="APROPOS_3"/> 
<feat att="officiallyApproved" val="yes"/> 
<feat att="originalSource" val="PAROLE"/> 
<feat att="independentWord" val="yes"/> 
<Lemma><FormRepresentation> <feat att="writtenForm" val="apropos"/> <feat att="officiallyApproved" val="yes"/> </FormRepresentation></Lemma> 
<WordForm>
<FormRepresentation> <feat att="writtenForm" val="apropos"/> <feat att="inflectionalParadigm" val="MFG0000"/> <feat att="officiallyApproved" val="yes"/><feat att="frequency" val="5.2143"/> </FormRepresentation></WordForm>
</LexicalEntry> 
<LexicalEntry><feat att="partOfSpeech" val="preposition"/> 
<feat att="id" val="GMU_MOD,3_1"/> 
<feat att="morphologicalUnitId" val="MOD_3"/> 
<feat att="officiallyApproved" val="yes"/> 
<feat att="originalSource" val="PAROLE"/> 
<feat att="independentWord" val="yes"/> 
<Lemma><FormRepresentation> <feat att="writtenForm" val="mod"/> <feat att="officiallyApproved" val="yes"/> </FormRepresentation></Lemma> 
<WordForm>
<FormRepresentation> <feat att="writtenForm" val="mod"/> <feat att="inflectionalParadigm" val="MFG0000"/> <feat att="officiallyApproved" val="yes"/><feat att="frequency" val="1217.25"/> </FormRepresentation></WordForm>
</LexicalEntry> 
<LexicalEntry><feat att="partOfSpeech" val="preposition"/> 
<feat att="id" val="GMU_JÆVNSIDES,1_1"/> 
<feat att="morphologicalUnitId" val="JÆVNSIDES_1"/> 
<feat att="officiallyApproved" val="yes"/> 
<feat att="originalSource" val="PAROLE"/> 
<feat att="independentWord" val="yes"/> 
<Lemma><FormRepresentation> <feat att="writtenForm" val="jævnsides"/> <feat att="officiallyApproved" val="yes"/> </FormRepresentation></Lemma> 
<WordForm>
<FormRepresentation> <feat att="writtenForm" val="jævnsides"/> <feat att="inflectionalParadigm" val="MFG0000"/> <feat att="officiallyApproved" val="yes"/><feat att="frequency" val=".25"/> </FormRepresentation></WordForm>
</LexicalEntry> 
<LexicalEntry><feat att="partOfSpeech" val="preposition"/> 
<feat att="id" val="GMU_NÆR,3_1"/> 
<feat att="morphologicalUnitId" val="NÆR_3"/> 
<feat att="officiallyApproved" val="yes"/> 
<feat att="originalSource" val="PAROLE"/> 
<feat att="independentWord" val="yes"/> 
<Lemma><FormRepresentation> <feat att="writtenForm" val="nær"/> <feat att="officiallyApproved" val="yes"/> </FormRepresentation></Lemma> 
<WordForm>
<FormRepresentation> <feat att="writtenForm" val="nær"/> <feat att="inflectionalParadigm" val="MFG0000"/> <feat att="officiallyApproved" val="yes"/><feat att="frequency" val="83.8214"/> </FormRepresentation></WordForm>
</LexicalEntry> 
<LexicalEntry><feat att="partOfSpeech" val="preposition"/> 
<feat att="id" val="GMU_UAGTET,1_1"/> 
<feat att="morphologicalUnitId" val="UAGTET_1"/> 
<feat att="officiallyApproved" val="yes"/> 
<feat att="originalSource" val="PAROLE"/> 
<feat att="independentWord" val="yes"/> 
<Lemma><FormRepresentation> <feat att="writtenForm" val="uagtet"/> <feat att="officiallyApproved" val="yes"/> </FormRepresentation></Lemma> 
<WordForm>
<FormRepresentation> <feat att="writtenForm" val="uagtet"/> <feat att="inflectionalParadigm" val="MFG0000"/> <feat att="officiallyApproved" val="yes"/><feat att="frequency" val="2.125"/> </FormRepresentation></WordForm>
</LexicalEntry> 
<LexicalEntry><feat att="partOfSpeech" val="preposition"/> 
<feat att="id" val="GMU_UNDER,3_1"/> 
<feat att="morphologicalUnitId" val="UNDER_3"/> 
<feat att="officiallyApproved" val="yes"/> 
<feat att="originalSource" val="PAROLE"/> 
<feat att="independentWord" val="yes"/> 
<Lemma><FormRepresentation> <feat att="writtenForm" val="under"/> <feat att="officiallyApproved" val="yes"/> </FormRepresentation></Lemma> 
<WordForm>
<FormRepresentation> <feat att="writtenForm" val="under"/> <feat att="inflectionalParadigm" val="MFG0000"/> <feat att="officiallyApproved" val="yes"/><feat att="frequency" val="1097.5179"/> </FormRepresentation></WordForm>
</LexicalEntry> 
<LexicalEntry><feat att="partOfSpeech" val="preposition"/> 
<feat att="id" val="GMU_UANSET_1"/> 
<feat att="morphologicalUnitId" val="UANSET"/> 
<feat att="officiallyApproved" val="yes"/> 
<feat att="originalSource" val="PAROLE"/> 
<feat att="independentWord" val="yes"/> 
<Lemma><FormRepresentation> <feat att="writtenForm" val="uanset"/> <feat att="officiallyApproved" val="yes"/> </FormRepresentation></Lemma> 
<WordForm>
<FormRepresentation> <feat att="writtenForm" val="uanset"/> <feat att="inflectionalParadigm" val="MFG0000"/> <feat att="officiallyApproved" val="yes"/><feat att="frequency" val="96.2321"/> </FormRepresentation></WordForm>
</LexicalEntry> 
<LexicalEntry><feat att="partOfSpeech" val="preposition"/> 
<feat att="id" val="GMU_PER_1"/> 
<feat att="morphologicalUnitId" val="PER"/> 
<feat att="officiallyApproved" val="yes"/> 
<feat att="originalSource" val="PAROLE"/> 
<feat att="independentWord" val="yes"/> 
<Lemma><FormRepresentation> <feat att="writtenForm" val="per"/> <feat att="officiallyApproved" val="yes"/> </FormRepresentation></Lemma> 
<WordForm>
<FormRepresentation> <feat att="writtenForm" val="per"/> <feat att="inflectionalParadigm" val="MFG0000"/> <feat att="officiallyApproved" val="yes"/><feat att="frequency" val="149.9464"/> </FormRepresentation></WordForm>
</LexicalEntry> 
<LexicalEntry><feat att="partOfSpeech" val="preposition"/> 
<feat att="id" val="GMU_FRA,1_1"/> 
<feat att="morphologicalUnitId" val="FRA_1"/> 
<feat att="officiallyApproved" val="yes"/> 
<feat att="originalSource" val="PAROLE"/> 
<feat att="independentWord" val="yes"/> 
<Lemma><FormRepresentation> <feat att="writtenForm" val="fra"/> <feat att="officiallyApproved" val="yes"/> </FormRepresentation></Lemma> 
<WordForm>
<FormRepresentation> <feat att="writtenForm" val="fra"/> <feat att="inflectionalParadigm" val="MFG0000"/> <feat att="officiallyApproved" val="yes"/><feat att="frequency" val="4662.8929"/> </FormRepresentation></WordForm>
</LexicalEntry> 
<LexicalEntry><feat att="partOfSpeech" val="preposition"/> 
<feat att="id" val="GMU_FRASET_1"/> 
<feat att="morphologicalUnitId" val="FRASET"/> 
<feat att="officiallyApproved" val="yes"/> 
<feat att="originalSource" val="PAROLE"/> 
<feat att="independentWord" val="yes"/> 
<Lemma><FormRepresentation> <feat att="writtenForm" val="fraset"/> <feat att="officiallyApproved" val="yes"/> </FormRepresentation></Lemma> 
<WordForm>
<FormRepresentation> <feat att="writtenForm" val="fraset"/> <feat att="inflectionalParadigm" val="MFG0000"/> <feat att="officiallyApproved" val="yes"/><feat att="frequency" val=".2143"/> </FormRepresentation></WordForm>
</LexicalEntry> 
<LexicalEntry><feat att="partOfSpeech" val="preposition"/> 
<feat att="id" val="GMU_IND I_1"/> 
<feat att="morphologicalUnitId" val="IND I"/> 
<feat att="officiallyApproved" val="yes"/> 
<feat att="originalSource" val="PAROLE"/> 
<feat att="independentWord" val="yes"/> 
<Lemma><FormRepresentation> <feat att="writtenForm" val="ind i"/> <feat att="officiallyApproved" val="yes"/> </FormRepresentation></Lemma> 
<WordForm>
<FormRepresentation> <feat att="writtenForm" val="ind i"/> <feat att="inflectionalParadigm" val="MFG0000"/> <feat att="officiallyApproved" val="yes"/><feat att="frequency" val="0.0"/> </FormRepresentation></WordForm>
</LexicalEntry> 
<LexicalEntry><feat att="partOfSpeech" val="preposition"/> 
<feat att="id" val="GMU_INDEN FOR_1"/> 
<feat att="morphologicalUnitId" val="INDEN FOR"/> 
<feat att="officiallyApproved" val="yes"/> 
<feat att="originalSource" val="PAROLE"/> 
<feat att="independentWord" val="yes"/> 
<Lemma><FormRepresentation> <feat att="writtenForm" val="inden for"/> <feat att="officiallyApproved" val="yes"/> </FormRepresentation></Lemma> 
<WordForm>
<FormRepresentation> <feat att="writtenForm" val="inden for"/> <feat att="inflectionalParadigm" val="MFG0000"/> <feat att="officiallyApproved" val="yes"/><feat att="frequency" val="0.0"/> </FormRepresentation></WordForm>
</LexicalEntry> 
<LexicalEntry><feat att="partOfSpeech" val="preposition"/> 
<feat att="id" val="GMU_NED I_1"/> 
<feat att="morphologicalUnitId" val="NED I"/> 
<feat att="officiallyApproved" val="yes"/> 
<feat att="originalSource" val="PAROLE"/> 
<feat att="independentWord" val="yes"/> 
<Lemma><FormRepresentation> <feat att="writtenForm" val="ned i"/> <feat att="officiallyApproved" val="yes"/> </FormRepresentation></Lemma> 
<WordForm>
<FormRepresentation> <feat att="writtenForm" val="ned i"/> <feat att="inflectionalParadigm" val="MFG0000"/> <feat att="officiallyApproved" val="yes"/><feat att="frequency" val="0.0"/> </FormRepresentation></WordForm>
</LexicalEntry> 
<LexicalEntry><feat att="partOfSpeech" val="preposition"/> 
<feat att="id" val="GMU_OP I_1"/> 
<feat att="morphologicalUnitId" val="OP I"/> 
<feat att="officiallyApproved" val="yes"/> 
<feat att="originalSource" val="PAROLE"/> 
<feat att="independentWord" val="yes"/> 
<Lemma><FormRepresentation> <feat att="writtenForm" val="op i"/> <feat att="officiallyApproved" val="yes"/> </FormRepresentation></Lemma> 
<WordForm>
<FormRepresentation> <feat att="writtenForm" val="op i"/> <feat att="inflectionalParadigm" val="MFG0000"/> <feat att="officiallyApproved" val="yes"/><feat att="frequency" val="0.0"/> </FormRepresentation></WordForm>
</LexicalEntry> 
<LexicalEntry><feat att="partOfSpeech" val="preposition"/> 
<feat att="id" val="GMU_UD FRA_1"/> 
<feat att="morphologicalUnitId" val="UD FRA"/> 
<feat att="officiallyApproved" val="yes"/> 
<feat att="originalSource" val="PAROLE"/> 
<feat att="independentWord" val="yes"/> 
<Lemma><FormRepresentation> <feat att="writtenForm" val="ud fra"/> <feat att="officiallyApproved" val="yes"/> </FormRepresentation></Lemma> 
<WordForm>
<FormRepresentation> <feat att="writtenForm" val="ud fra"/> <feat att="inflectionalParadigm" val="MFG0000"/> <feat att="officiallyApproved" val="yes"/><feat att="frequency" val="0.0"/> </FormRepresentation></WordForm>
</LexicalEntry> 
<LexicalEntry><feat att="partOfSpeech" val="preposition"/> 
<feat att="id" val="GMU_NÆST,2_1"/> 
<feat att="morphologicalUnitId" val="NÆST_2"/> 
<feat att="officiallyApproved" val="yes"/> 
<feat att="originalSource" val="PAROLE"/> 
<feat att="independentWord" val="yes"/> 
<Lemma><FormRepresentation> <feat att="writtenForm" val="næst"/> <feat att="officiallyApproved" val="yes"/> </FormRepresentation></Lemma> 
<WordForm>
<FormRepresentation> <feat att="writtenForm" val="næst"/> <feat att="inflectionalParadigm" val="MFG0000"/> <feat att="officiallyApproved" val="yes"/><feat att="frequency" val="2.4107"/> </FormRepresentation></WordForm>
</LexicalEntry> 
<LexicalEntry><feat att="partOfSpeech" val="preposition"/> 
<feat att="id" val="GMU_INDEN,1_1"/> 
<feat att="morphologicalUnitId" val="INDEN_1"/> 
<feat att="officiallyApproved" val="yes"/> 
<feat att="originalSource" val="PAROLE"/> 
<feat att="independentWord" val="yes"/> 
<Lemma><FormRepresentation> <feat att="writtenForm" val="inden"/> <feat att="officiallyApproved" val="yes"/> </FormRepresentation></Lemma> 
<WordForm>
<FormRepresentation> <feat att="writtenForm" val="inden"/> <feat att="inflectionalParadigm" val="MFG0000"/> <feat att="officiallyApproved" val="yes"/><feat att="frequency" val="582.3393"/> </FormRepresentation></WordForm>
</LexicalEntry> 
<LexicalEntry><feat att="partOfSpeech" val="preposition"/> 
<feat att="id" val="GMU_INDTIL,1_1"/> 
<feat att="morphologicalUnitId" val="INDTIL_1"/> 
<feat att="officiallyApproved" val="yes"/> 
<feat att="originalSource" val="PAROLE"/> 
<feat att="independentWord" val="yes"/> 
<Lemma><FormRepresentation> <feat att="writtenForm" val="indtil"/> <feat att="officiallyApproved" val="yes"/> </FormRepresentation></Lemma> 
<WordForm>
<FormRepresentation> <feat att="writtenForm" val="indtil"/> <feat att="inflectionalParadigm" val="MFG0000"/> <feat att="officiallyApproved" val="yes"/><feat att="frequency" val="238.5"/> </FormRepresentation></WordForm>
</LexicalEntry> 
<LexicalEntry><feat att="partOfSpeech" val="preposition"/> 
<feat att="id" val="GMU_FØREND,1_1"/> 
<feat att="morphologicalUnitId" val="FØREND_1"/> 
<feat att="officiallyApproved" val="yes"/> 
<feat att="originalSource" val="PAROLE"/> 
<feat att="independentWord" val="yes"/> 
<Lemma><FormRepresentation> <feat att="writtenForm" val="førend"/> <feat att="officiallyApproved" val="yes"/> </FormRepresentation></Lemma> 
<WordForm>
<FormRepresentation> <feat att="writtenForm" val="førend"/> <feat att="inflectionalParadigm" val="MFG0000"/> <feat att="officiallyApproved" val="yes"/><feat att="frequency" val="4.6071"/> </FormRepresentation></WordForm>
</LexicalEntry> 
<LexicalEntry><feat att="partOfSpeech" val="preposition"/> 
<feat att="id" val="GMU_IMOD,1_1"/> 
<feat att="morphologicalUnitId" val="IMOD_1"/> 
<feat att="officiallyApproved" val="yes"/> 
<feat att="originalSource" val="PAROLE"/> 
<feat att="independentWord" val="yes"/> 
<Lemma><FormRepresentation> <feat att="writtenForm" val="imod"/> <feat att="officiallyApproved" val="yes"/> </FormRepresentation></Lemma> 
<WordForm>
<FormRepresentation> <feat att="writtenForm" val="imod"/> <feat att="inflectionalParadigm" val="MFG0000"/> <feat att="officiallyApproved" val="yes"/><feat att="frequency" val="257.8929"/> </FormRepresentation></WordForm>
</LexicalEntry> 
<LexicalEntry><feat att="partOfSpeech" val="preposition"/> 
<feat att="id" val="GMU_PÅ,1_1"/> 
<feat att="morphologicalUnitId" val="PÅ_1"/> 
<feat att="officiallyApproved" val="yes"/> 
<feat att="originalSource" val="PAROLE"/> 
<feat att="independentWord" val="yes"/> 
<Lemma><FormRepresentation> <feat att="writtenForm" val="på"/> <feat att="officiallyApproved" val="yes"/> </FormRepresentation></Lemma> 
<WordForm>
<FormRepresentation> <feat att="writtenForm" val="på"/> <feat att="inflectionalParadigm" val="MFG0000"/> <feat att="officiallyApproved" val="yes"/><feat att="frequency" val="14073.25"/> </FormRepresentation></WordForm>
</LexicalEntry> 
<LexicalEntry><feat att="partOfSpeech" val="preposition"/> 
<feat att="id" val="GMU_LANGS,1_1"/> 
<feat att="morphologicalUnitId" val="LANGS_1"/> 
<feat att="officiallyApproved" val="yes"/> 
<feat att="originalSource" val="PAROLE"/> 
<feat att="independentWord" val="yes"/> 
<Lemma><FormRepresentation> <feat att="writtenForm" val="langs"/> <feat att="officiallyApproved" val="yes"/> </FormRepresentation></Lemma> 
<WordForm>
<FormRepresentation> <feat att="writtenForm" val="langs"/> <feat att="inflectionalParadigm" val="MFG0000"/> <feat att="officiallyApproved" val="yes"/><feat att="frequency" val="75.5893"/> </FormRepresentation></WordForm>
</LexicalEntry> 
<LexicalEntry><feat att="partOfSpeech" val="preposition"/> 
<feat att="id" val="GMU_FORINDEN,1_1"/> 
<feat att="morphologicalUnitId" val="FORINDEN_1"/> 
<feat att="officiallyApproved" val="yes"/> 
<feat att="originalSource" val="PAROLE"/> 
<feat att="independentWord" val="yes"/> 
<Lemma><FormRepresentation> <feat att="writtenForm" val="forinden"/> <feat att="officiallyApproved" val="yes"/> </FormRepresentation></Lemma> 
<WordForm>
<FormRepresentation> <feat att="writtenForm" val="forinden"/> <feat att="inflectionalParadigm" val="MFG0000"/> <feat att="officiallyApproved" val="yes"/><feat att="frequency" val="29.5714"/> </FormRepresentation></WordForm>
</LexicalEntry> 
<LexicalEntry><feat att="partOfSpeech" val="preposition"/> 
<feat att="id" val="GMU_AD,2_1"/> 
<feat att="morphologicalUnitId" val="AD_2"/> 
<feat att="officiallyApproved" val="yes"/> 
<feat att="originalSource" val="PAROLE"/> 
<feat att="independentWord" val="yes"/> 
<Lemma><FormRepresentation> <feat att="writtenForm" val="ad"/> <feat att="officiallyApproved" val="yes"/> </FormRepresentation></Lemma> 
<WordForm>
<FormRepresentation> <feat att="writtenForm" val="ad"/> <feat att="inflectionalParadigm" val="MFG0000"/> <feat att="officiallyApproved" val="yes"/><feat att="frequency" val="261.1964"/> </FormRepresentation></WordForm>
</LexicalEntry> 
<LexicalEntry><feat att="partOfSpeech" val="preposition"/> 
<feat att="id" val="GMU_BLANDT_1"/> 
<feat att="morphologicalUnitId" val="BLANDT"/> 
<feat att="officiallyApproved" val="yes"/> 
<feat att="originalSource" val="PAROLE"/> 
<feat att="independentWord" val="yes"/> 
<Lemma><FormRepresentation> <feat att="writtenForm" val="blandt"/> <feat att="officiallyApproved" val="yes"/> </FormRepresentation></Lemma> 
<WordForm>
<FormRepresentation> <feat att="writtenForm" val="blandt"/> <feat att="inflectionalParadigm" val="MFG0000"/> <feat att="officiallyApproved" val="yes"/><feat att="frequency" val="486.3929"/> </FormRepresentation></WordForm>
</LexicalEntry> 
<LexicalEntry><feat att="partOfSpeech" val="preposition"/> 
<feat att="id" val="GMU_FØR,2_1"/> 
<feat att="morphologicalUnitId" val="FØR_2"/> 
<feat att="officiallyApproved" val="yes"/> 
<feat att="originalSource" val="PAROLE"/> 
<feat att="independentWord" val="yes"/> 
<Lemma><FormRepresentation> <feat att="writtenForm" val="før"/> <feat att="officiallyApproved" val="yes"/> </FormRepresentation></Lemma> 
<WordForm>
<FormRepresentation> <feat att="writtenForm" val="før"/> <feat att="inflectionalParadigm" val="MFG0000"/> <feat att="officiallyApproved" val="yes"/><feat att="frequency" val="762.6429"/> </FormRepresentation></WordForm>
</LexicalEntry> 
<LexicalEntry><feat att="partOfSpeech" val="preposition"/> 
<feat att="id" val="GMU_TIL,1_1"/> 
<feat att="morphologicalUnitId" val="TIL_1"/> 
<feat att="officiallyApproved" val="yes"/> 
<feat att="originalSource" val="PAROLE"/> 
<feat att="independentWord" val="yes"/> 
<Lemma><FormRepresentation> <feat att="writtenForm" val="til"/> <feat att="officiallyApproved" val="yes"/> </FormRepresentation></Lemma> 
<WordForm>
<FormRepresentation> <feat att="writtenForm" val="til"/> <feat att="inflectionalParadigm" val="MFG0000"/> <feat att="officiallyApproved" val="yes"/><feat att="frequency" val="14860.5893"/> </FormRepresentation></WordForm>
</LexicalEntry> 
<LexicalEntry><feat att="partOfSpeech" val="preposition"/> 
<feat att="id" val="GMU_MED,2_1"/> 
<feat att="morphologicalUnitId" val="MED_2"/> 
<feat att="officiallyApproved" val="yes"/> 
<feat att="originalSource" val="PAROLE"/> 
<feat att="independentWord" val="yes"/> 
<Lemma><FormRepresentation> <feat att="writtenForm" val="med"/> <feat att="officiallyApproved" val="yes"/> </FormRepresentation></Lemma> 
<WordForm>
<FormRepresentation> <feat att="writtenForm" val="med"/> <feat att="inflectionalParadigm" val="MFG0000"/> <feat att="officiallyApproved" val="yes"/><feat att="frequency" val="11683.7857"/> </FormRepresentation></WordForm>
</LexicalEntry> 
<LexicalEntry><feat att="partOfSpeech" val="preposition"/> 
<feat att="id" val="GMU_VED,2_1"/> 
<feat att="morphologicalUnitId" val="VED_2"/> 
<feat att="officiallyApproved" val="yes"/> 
<feat att="originalSource" val="PAROLE"/> 
<feat att="independentWord" val="yes"/> 
<Lemma><FormRepresentation> <feat att="writtenForm" val="ved"/> <feat att="officiallyApproved" val="yes"/> </FormRepresentation></Lemma> 
<WordForm>
<FormRepresentation> <feat att="writtenForm" val="ved"/> <feat att="inflectionalParadigm" val="MFG0000"/> <feat att="officiallyApproved" val="yes"/><feat att="frequency" val="3471.9286"/> </FormRepresentation></WordForm>
</LexicalEntry> 
<LexicalEntry><feat att="partOfSpeech" val="preposition"/> 
<feat att="id" val="GMU_AD,1_1"/> 
<feat att="morphologicalUnitId" val="AD_1"/> 
<feat att="officiallyApproved" val="yes"/> 
<feat att="originalSource" val="PAROLE"/> 
<feat att="independentWord" val="yes"/> 
<Lemma><FormRepresentation> <feat att="writtenForm" val="ad"/> <feat att="officiallyApproved" val="yes"/> </FormRepresentation></Lemma> 
<WordForm>
<FormRepresentation> <feat att="writtenForm" val="ad"/> <feat att="inflectionalParadigm" val="MFG0000"/> <feat att="officiallyApproved" val="yes"/><feat att="frequency" val="261.1964"/> </FormRepresentation></WordForm>
</LexicalEntry> 
<LexicalEntry><feat att="partOfSpeech" val="generalAdverb"/> 
<feat att="id" val="GMU_SÅPAS_1"/> 
<feat att="morphologicalUnitId" val="SÅPAS"/> 
<feat att="officiallyApproved" val="yes"/> 
<feat att="originalSource" val="PAROLE"/> 
<feat att="independentWord" val="yes"/> 
<Lemma><FormRepresentation> <feat att="writtenForm" val="såpas"/> <feat att="officiallyApproved" val="yes"/> </FormRepresentation></Lemma> 
<WordForm>
<FormRepresentation> <feat att="writtenForm" val="såpas"/> <feat att="inflectionalParadigm" val="MFG0000"/> <feat att="officiallyApproved" val="yes"/><feat att="frequency" val=".0714"/> </FormRepresentation></WordForm>
</LexicalEntry> 
<LexicalEntry><feat att="partOfSpeech" val="generalAdverb"/> 
<feat att="id" val="GMU_TØNDEVIS_1"/> 
<feat att="morphologicalUnitId" val="TØNDEVIS"/> 
<feat att="officiallyApproved" val="yes"/> 
<feat att="originalSource" val="PAROLE"/> 
<feat att="independentWord" val="yes"/> 
<Lemma><FormRepresentation> <feat att="writtenForm" val="tøndevis"/> <feat att="officiallyApproved" val="yes"/> </FormRepresentation></Lemma> 
<WordForm>
<FormRepresentation> <feat att="writtenForm" val="tøndevis"/> <feat att="inflectionalParadigm" val="MFG0000"/> <feat att="officiallyApproved" val="yes"/><feat att="frequency" val=".0179"/> </FormRepresentation></WordForm>
</LexicalEntry> 
<LexicalEntry><feat att="partOfSpeech" val="generalAdverb"/> 
<feat att="id" val="GMU_SPLITTERRAVENDE_1"/> 
<feat att="morphologicalUnitId" val="SPLITTERRAVENDE"/> 
<feat att="officiallyApproved" val="yes"/> 
<feat att="originalSource" val="PAROLE"/> 
<feat att="independentWord" val="yes"/> 
<Lemma><FormRepresentation> <feat att="writtenForm" val="splitterravende"/> <feat att="officiallyApproved" val="yes"/> </FormRepresentation></Lemma> 
<WordForm>
<FormRepresentation> <feat att="writtenForm" val="splitterravende"/> <feat att="inflectionalParadigm" val="MFG0000"/> <feat att="officiallyApproved" val="yes"/><feat att="frequency" val=".1071"/> </FormRepresentation></WordForm>
</LexicalEntry> 
<LexicalEntry><feat att="partOfSpeech" val="generalAdverb"/> 
<feat att="id" val="GMU_STAKKEVIS_1"/> 
<feat att="morphologicalUnitId" val="STAKKEVIS"/> 
<feat att="officiallyApproved" val="yes"/> 
<feat att="originalSource" val="PAROLE"/> 
<feat att="independentWord" val="yes"/> 
<Lemma><FormRepresentation> <feat att="writtenForm" val="stakkevis"/> <feat att="officiallyApproved" val="yes"/> </FormRepresentation></Lemma> 
<WordForm>
<FormRepresentation> <feat att="writtenForm" val="stakkevis"/> <feat att="inflectionalParadigm" val="MFG0000"/> <feat att="officiallyApproved" val="yes"/><feat att="frequency" val=".7321"/> </FormRepresentation></WordForm>
</LexicalEntry> 
<LexicalEntry><feat att="partOfSpeech" val="generalAdverb"/> 
<feat att="id" val="GMU_STEDSE_1"/> 
<feat att="morphologicalUnitId" val="STEDSE"/> 
<feat att="officiallyApproved" val="yes"/> 
<feat att="originalSource" val="PAROLE"/> 
<feat att="independentWord" val="yes"/> 
<Lemma><FormRepresentation> <feat att="writtenForm" val="stedse"/> <feat att="officiallyApproved" val="yes"/> </FormRepresentation></Lemma> 
<WordForm>
<FormRepresentation> <feat att="writtenForm" val="stedse"/> <feat att="inflectionalParadigm" val="MFG0000"/> <feat att="officiallyApproved" val="yes"/><feat att="frequency" val="3.0893"/> </FormRepresentation></WordForm>
</LexicalEntry> 
<LexicalEntry><feat att="partOfSpeech" val="generalAdverb"/> 
<feat att="id" val="GMU_VELSAGTENS_1"/> 
<feat att="morphologicalUnitId" val="VELSAGTENS"/> 
<feat att="officiallyApproved" val="yes"/> 
<feat att="originalSource" val="PAROLE"/> 
<feat att="independentWord" val="yes"/> 
<Lemma><FormRepresentation> <feat att="writtenForm" val="velsagtens"/> <feat att="officiallyApproved" val="yes"/> </FormRepresentation></Lemma> 
<WordForm>
<FormRepresentation> <feat att="writtenForm" val="velsagtens"/> <feat att="inflectionalParadigm" val="MFG0000"/> <feat att="officiallyApproved" val="yes"/><feat att="frequency" val="1.6071"/> </FormRepresentation></WordForm>
</LexicalEntry> 
<LexicalEntry><feat att="partOfSpeech" val="generalAdverb"/> 
<feat att="id" val="GMU_VESTENFRA_1"/> 
<feat att="morphologicalUnitId" val="VESTENFRA"/> 
<feat att="officiallyApproved" val="yes"/> 
<feat att="originalSource" val="PAROLE"/> 
<feat att="independentWord" val="yes"/> 
<Lemma><FormRepresentation> <feat att="writtenForm" val="vestenfra"/> <feat att="officiallyApproved" val="yes"/> </FormRepresentation></Lemma> 
<WordForm>
<FormRepresentation> <feat att="writtenForm" val="vestenfra"/> <feat att="inflectionalParadigm" val="MFG0000"/> <feat att="officiallyApproved" val="yes"/><feat att="frequency" val="0.0"/> </FormRepresentation></WordForm>
</LexicalEntry> 
<LexicalEntry><feat att="partOfSpeech" val="generalAdverb"/> 
<feat att="id" val="GMU_VESTENOM_1"/> 
<feat att="morphologicalUnitId" val="VESTENOM"/> 
<feat att="officiallyApproved" val="yes"/> 
<feat att="originalSource" val="PAROLE"/> 
<feat att="independentWord" val="yes"/> 
<Lemma><FormRepresentation> <feat att="writtenForm" val="vestenom"/> <feat att="officiallyApproved" val="yes"/> </FormRepresentation></Lemma> 
<WordForm>
<FormRepresentation> <feat att="writtenForm" val="vestenom"/> <feat att="inflectionalParadigm" val="MFG0000"/> <feat att="officiallyApproved" val="yes"/><feat att="frequency" val="0.0"/> </FormRepresentation></WordForm>
</LexicalEntry> 
<LexicalEntry><feat att="partOfSpeech" val="generalAdverb"/> 
<feat att="id" val="GMU_VESTERUDE_1"/> 
<feat att="morphologicalUnitId" val="VESTERUDE"/> 
<feat att="officiallyApproved" val="yes"/> 
<feat att="originalSource" val="PAROLE"/> 
<feat att="independentWord" val="yes"/> 
<Lemma><FormRepresentation> <feat att="writtenForm" val="vesterude"/> <feat att="officiallyApproved" val="yes"/> </FormRepresentation></Lemma> 
<WordForm>
<FormRepresentation> <feat att="writtenForm" val="vesterude"/> <feat att="inflectionalParadigm" val="MFG0000"/> <feat att="officiallyApproved" val="yes"/><feat att="frequency" val=".0536"/> </FormRepresentation></WordForm>
</LexicalEntry> 
<LexicalEntry><feat att="partOfSpeech" val="generalAdverb"/> 
<feat att="id" val="GMU_VESTOM_1"/> 
<feat att="morphologicalUnitId" val="VESTOM"/> 
<feat att="officiallyApproved" val="yes"/> 
<feat att="originalSource" val="PAROLE"/> 
<feat att="independentWord" val="yes"/> 
<Lemma><FormRepresentation> <feat att="writtenForm" val="vestom"/> <feat att="officiallyApproved" val="yes"/> </FormRepresentation></Lemma> 
<WordForm>
<FormRepresentation> <feat att="writtenForm" val="vestom"/> <feat att="inflectionalParadigm" val="MFG0000"/> <feat att="officiallyApproved" val="yes"/><feat att="frequency" val="0.0"/> </FormRepresentation></WordForm>
</LexicalEntry> 
<LexicalEntry><feat att="partOfSpeech" val="generalAdverb"/> 
<feat att="id" val="GMU_VESTUDE_1"/> 
<feat att="morphologicalUnitId" val="VESTUDE"/> 
<feat att="officiallyApproved" val="yes"/> 
<feat att="originalSource" val="PAROLE"/> 
<feat att="independentWord" val="yes"/> 
<Lemma><FormRepresentation> <feat att="writtenForm" val="vestude"/> <feat att="officiallyApproved" val="yes"/> </FormRepresentation></Lemma> 
<WordForm>
<FormRepresentation> <feat att="writtenForm" val="vestude"/> <feat att="inflectionalParadigm" val="MFG0000"/> <feat att="officiallyApproved" val="yes"/><feat att="frequency" val=".0179"/> </FormRepresentation></WordForm>
</LexicalEntry> 
<LexicalEntry><feat att="partOfSpeech" val="generalAdverb"/> 
<feat att="id" val="GMU_VICE VERSA_1"/> 
<feat att="morphologicalUnitId" val="VICE VERSA"/> 
<feat att="officiallyApproved" val="yes"/> 
<feat att="originalSource" val="PAROLE"/> 
<feat att="independentWord" val="yes"/> 
<Lemma><FormRepresentation> <feat att="writtenForm" val="vice versa"/> <feat att="officiallyApproved" val="yes"/> </FormRepresentation></Lemma> 
<WordForm>
<FormRepresentation> <feat att="writtenForm" val="vice versa"/> <feat att="inflectionalParadigm" val="MFG0000"/> <feat att="officiallyApproved" val="yes"/><feat att="frequency" val="0.0"/> </FormRepresentation></WordForm>
</LexicalEntry> 
<LexicalEntry><feat att="partOfSpeech" val="generalAdverb"/> 
<feat att="id" val="GMU_VIDEN,2_1"/> 
<feat att="morphologicalUnitId" val="VIDEN_2"/> 
<feat att="officiallyApproved" val="yes"/> 
<feat att="originalSource" val="PAROLE"/> 
<feat att="independentWord" val="yes"/> 
<Lemma><FormRepresentation> <feat att="writtenForm" val="viden"/> <feat att="officiallyApproved" val="yes"/> </FormRepresentation></Lemma> 
<WordForm>
<FormRepresentation> <feat att="writtenForm" val="viden"/> <feat att="inflectionalParadigm" val="MFG0000"/> <feat att="officiallyApproved" val="yes"/><feat att="frequency" val="104.7143"/> </FormRepresentation></WordForm>
</LexicalEntry> 
<LexicalEntry><feat att="partOfSpeech" val="generalAdverb"/> 
<feat att="id" val="GMU_FOR,4_1"/> 
<feat att="morphologicalUnitId" val="FOR_4"/> 
<feat att="officiallyApproved" val="yes"/> 
<feat att="originalSource" val="PAROLE"/> 
<feat att="independentWord" val="yes"/> 
<Lemma><FormRepresentation> <feat att="writtenForm" val="for"/> <feat att="officiallyApproved" val="yes"/> </FormRepresentation></Lemma> 
<WordForm>
<FormRepresentation> <feat att="writtenForm" val="for"/> <feat att="inflectionalParadigm" val="MFG0000"/> <feat att="officiallyApproved" val="yes"/><feat att="frequency" val="12476.6786"/> </FormRepresentation></WordForm>
</LexicalEntry> 
<LexicalEntry><feat att="partOfSpeech" val="generalAdverb"/> 
<feat att="id" val="GMU_IBIDEM_1"/> 
<feat att="morphologicalUnitId" val="IBIDEM"/> 
<feat att="officiallyApproved" val="yes"/> 
<feat att="originalSource" val="PAROLE"/> 
<feat att="independentWord" val="yes"/> 
<Lemma><FormRepresentation> <feat att="writtenForm" val="ibidem"/> <feat att="officiallyApproved" val="yes"/> </FormRepresentation></Lemma> 
<WordForm>
<FormRepresentation> <feat att="writtenForm" val="ibidem"/> <feat att="inflectionalParadigm" val="MFG0000"/> <feat att="officiallyApproved" val="yes"/><feat att="frequency" val="0.0"/> </FormRepresentation></WordForm>
</LexicalEntry> 
<LexicalEntry><feat att="partOfSpeech" val="generalAdverb"/> 
<feat att="id" val="GMU_IGEN_1"/> 
<feat att="morphologicalUnitId" val="IGEN"/> 
<feat att="officiallyApproved" val="yes"/> 
<feat att="originalSource" val="PAROLE"/> 
<feat att="independentWord" val="yes"/> 
<Lemma><FormRepresentation> <feat att="writtenForm" val="igen"/> <feat att="officiallyApproved" val="yes"/> </FormRepresentation></Lemma> 
<WordForm>
<FormRepresentation> <feat att="writtenForm" val="igen"/> <feat att="inflectionalParadigm" val="MFG0000"/> <feat att="officiallyApproved" val="yes"/><feat att="frequency" val="714.8214"/> </FormRepresentation></WordForm>
</LexicalEntry> 
<LexicalEntry><feat att="partOfSpeech" val="generalAdverb"/> 
<feat att="id" val="GMU_IMENS,1_1"/> 
<feat att="morphologicalUnitId" val="IMENS_1"/> 
<feat att="officiallyApproved" val="yes"/> 
<feat att="originalSource" val="PAROLE"/> 
<feat att="independentWord" val="yes"/> 
<Lemma><FormRepresentation> <feat att="writtenForm" val="imedens"/> <feat att="officiallyApproved" val="yes"/> </FormRepresentation></Lemma> 
<WordForm>
<FormRepresentation> <feat att="writtenForm" val="imedens"/> <feat att="inflectionalParadigm" val="MFG0000"/> <feat att="officiallyApproved" val="yes"/><feat att="frequency" val=".625"/> </FormRepresentation></WordForm>
<RelatedForm><feat att="spellingVariant" val="GMU_IMENS,1_2"/> <FormRepresentation><feat att="writtenForm" val="imens"/></FormRepresentation></RelatedForm> 
</LexicalEntry> 
<LexicalEntry><feat att="partOfSpeech" val="generalAdverb"/> 
<feat att="id" val="GMU_IMENS,1_2"/> 
<feat att="morphologicalUnitId" val="IMENS_1"/> 
<feat att="officiallyApproved" val="yes"/> 
<feat att="originalSource" val="PAROLE"/> 
<feat att="independentWord" val="yes"/> 
<Lemma><FormRepresentation> <feat att="writtenForm" val="imens"/> <feat att="officiallyApproved" val="yes"/> </FormRepresentation></Lemma> 
<WordForm>
<FormRepresentation> <feat att="writtenForm" val="imens"/> <feat att="inflectionalParadigm" val="MFG0000"/> <feat att="officiallyApproved" val="yes"/><feat att="frequency" val="32.8214"/> </FormRepresentation></WordForm>
<RelatedForm><feat att="spellingVariant" val="GMU_IMENS,1_2"/> <FormRepresentation><feat att="writtenForm" val="imens"/></FormRepresentation></RelatedForm> 
</LexicalEntry> 
<LexicalEntry><feat att="partOfSpeech" val="generalAdverb"/> 
<feat att="id" val="GMU_IMOD,2_1"/> 
<feat att="morphologicalUnitId" val="IMOD_2"/> 
<feat att="officiallyApproved" val="yes"/> 
<feat att="originalSource" val="PAROLE"/> 
<feat att="independentWord" val="yes"/> 
<Lemma><FormRepresentation> <feat att="writtenForm" val="imod"/> <feat att="officiallyApproved" val="yes"/> </FormRepresentation></Lemma> 
<WordForm>
<FormRepresentation> <feat att="writtenForm" val="imod"/> <feat att="inflectionalParadigm" val="MFG0000"/> <feat att="officiallyApproved" val="yes"/><feat att="frequency" val="257.8929"/> </FormRepresentation></WordForm>
</LexicalEntry> 
<LexicalEntry><feat att="partOfSpeech" val="generalAdverb"/> 
<feat att="id" val="GMU_INDADTIL_1"/> 
<feat att="morphologicalUnitId" val="INDADTIL"/> 
<feat att="officiallyApproved" val="yes"/> 
<feat att="originalSource" val="PAROLE"/> 
<feat att="independentWord" val="yes"/> 
<Lemma><FormRepresentation> <feat att="writtenForm" val="indadtil"/> <feat att="officiallyApproved" val="yes"/> </FormRepresentation></Lemma> 
<WordForm>
<FormRepresentation> <feat att="writtenForm" val="indadtil"/> <feat att="inflectionalParadigm" val="MFG0000"/> <feat att="officiallyApproved" val="yes"/><feat att="frequency" val="2.9107"/> </FormRepresentation></WordForm>
</LexicalEntry> 
<LexicalEntry><feat att="partOfSpeech" val="generalAdverb"/> 
<feat att="id" val="GMU_INDE_1"/> 
<feat att="morphologicalUnitId" val="INDE"/> 
<feat att="officiallyApproved" val="yes"/> 
<feat att="originalSource" val="PAROLE"/> 
<feat att="independentWord" val="yes"/> 
<Lemma><FormRepresentation> <feat att="writtenForm" val="inde"/> <feat att="officiallyApproved" val="yes"/> </FormRepresentation></Lemma> 
<WordForm>
<FormRepresentation> <feat att="writtenForm" val="inde"/> <feat att="inflectionalParadigm" val="MFG0000"/> <feat att="officiallyApproved" val="yes"/><feat att="frequency" val="203.8571"/> </FormRepresentation></WordForm>
</LexicalEntry> 
<LexicalEntry><feat att="partOfSpeech" val="generalAdverb"/> 
<feat att="id" val="GMU_INDEN,2_1"/> 
<feat att="morphologicalUnitId" val="INDEN_2"/> 
<feat att="officiallyApproved" val="yes"/> 
<feat att="originalSource" val="PAROLE"/> 
<feat att="independentWord" val="yes"/> 
<Lemma><FormRepresentation> <feat att="writtenForm" val="inden"/> <feat att="officiallyApproved" val="yes"/> </FormRepresentation></Lemma> 
<WordForm>
<FormRepresentation> <feat att="writtenForm" val="inden"/> <feat att="inflectionalParadigm" val="MFG0000"/> <feat att="officiallyApproved" val="yes"/><feat att="frequency" val="582.3393"/> </FormRepresentation></WordForm>
</LexicalEntry> 
<LexicalEntry><feat att="partOfSpeech" val="generalAdverb"/> 
<feat att="id" val="GMU_INDENAD_1"/> 
<feat att="morphologicalUnitId" val="INDENAD"/> 
<feat att="officiallyApproved" val="yes"/> 
<feat att="originalSource" val="PAROLE"/> 
<feat att="independentWord" val="yes"/> 
<Lemma><FormRepresentation> <feat att="writtenForm" val="indenad"/> <feat att="officiallyApproved" val="yes"/> </FormRepresentation></Lemma> 
<WordForm>
<FormRepresentation> <feat att="writtenForm" val="indenad"/> <feat att="inflectionalParadigm" val="MFG0000"/> <feat att="officiallyApproved" val="yes"/><feat att="frequency" val=".2679"/> </FormRepresentation></WordForm>
</LexicalEntry> 
<LexicalEntry><feat att="partOfSpeech" val="generalAdverb"/> 
<feat att="id" val="GMU_INDENOM_1"/> 
<feat att="morphologicalUnitId" val="INDENOM"/> 
<feat att="officiallyApproved" val="yes"/> 
<feat att="originalSource" val="PAROLE"/> 
<feat att="independentWord" val="yes"/> 
<Lemma><FormRepresentation> <feat att="writtenForm" val="indenom"/> <feat att="officiallyApproved" val="yes"/> </FormRepresentation></Lemma> 
<WordForm>
<FormRepresentation> <feat att="writtenForm" val="indenom"/> <feat att="inflectionalParadigm" val="MFG0000"/> <feat att="officiallyApproved" val="yes"/><feat att="frequency" val="1.8393"/> </FormRepresentation></WordForm>
</LexicalEntry> 
<LexicalEntry><feat att="partOfSpeech" val="generalAdverb"/> 
<feat att="id" val="GMU_MESTENDELS_1"/> 
<feat att="morphologicalUnitId" val="MESTENDELS"/> 
<feat att="officiallyApproved" val="yes"/> 
<feat att="originalSource" val="PAROLE"/> 
<feat att="independentWord" val="yes"/> 
<Lemma><FormRepresentation> <feat att="writtenForm" val="mestendels"/> <feat att="officiallyApproved" val="yes"/> </FormRepresentation></Lemma> 
<WordForm>
<FormRepresentation> <feat att="writtenForm" val="mestendels"/> <feat att="inflectionalParadigm" val="MFG0000"/> <feat att="officiallyApproved" val="yes"/><feat att="frequency" val="1.1964"/> </FormRepresentation></WordForm>
</LexicalEntry> 
<LexicalEntry><feat att="partOfSpeech" val="generalAdverb"/> 
<feat att="id" val="GMU_MIDTFOR_1"/> 
<feat att="morphologicalUnitId" val="MIDTFOR"/> 
<feat att="officiallyApproved" val="yes"/> 
<feat att="originalSource" val="PAROLE"/> 
<feat att="independentWord" val="yes"/> 
<Lemma><FormRepresentation> <feat att="writtenForm" val="midtfor"/> <feat att="officiallyApproved" val="yes"/> </FormRepresentation></Lemma> 
<WordForm>
<FormRepresentation> <feat att="writtenForm" val="midtfor"/> <feat att="inflectionalParadigm" val="MFG0000"/> <feat att="officiallyApproved" val="yes"/><feat att="frequency" val=".2857"/> </FormRepresentation></WordForm>
</LexicalEntry> 
<LexicalEntry><feat att="partOfSpeech" val="generalAdverb"/> 
<feat att="id" val="GMU_MIDTI_1"/> 
<feat att="morphologicalUnitId" val="MIDTI"/> 
<feat att="officiallyApproved" val="yes"/> 
<feat att="originalSource" val="PAROLE"/> 
<feat att="independentWord" val="yes"/> 
<Lemma><FormRepresentation> <feat att="writtenForm" val="midti"/> <feat att="officiallyApproved" val="yes"/> </FormRepresentation></Lemma> 
<WordForm>
<FormRepresentation> <feat att="writtenForm" val="midti"/> <feat att="inflectionalParadigm" val="MFG0000"/> <feat att="officiallyApproved" val="yes"/><feat att="frequency" val=".0893"/> </FormRepresentation></WordForm>
</LexicalEntry> 
<LexicalEntry><feat att="partOfSpeech" val="generalAdverb"/> 
<feat att="id" val="GMU_MIDTSTRØMS_1"/> 
<feat att="morphologicalUnitId" val="MIDTSTRØMS"/> 
<feat att="officiallyApproved" val="yes"/> 
<feat att="originalSource" val="PAROLE"/> 
<feat att="independentWord" val="yes"/> 
<Lemma><FormRepresentation> <feat att="writtenForm" val="midtstrøms"/> <feat att="officiallyApproved" val="yes"/> </FormRepresentation></Lemma> 
<WordForm>
<FormRepresentation> <feat att="writtenForm" val="midtstrøms"/> <feat att="inflectionalParadigm" val="MFG0000"/> <feat att="officiallyApproved" val="yes"/><feat att="frequency" val=".0714"/> </FormRepresentation></WordForm>
</LexicalEntry> 
<LexicalEntry><feat att="partOfSpeech" val="generalAdverb"/> 
<feat att="id" val="GMU_MINSÆL_1"/> 
<feat att="morphologicalUnitId" val="MINSÆL"/> 
<feat att="officiallyApproved" val="yes"/> 
<feat att="originalSource" val="PAROLE"/> 
<feat att="independentWord" val="yes"/> 
<Lemma><FormRepresentation> <feat att="writtenForm" val="minsæl"/> <feat att="officiallyApproved" val="yes"/> </FormRepresentation></Lemma> 
<WordForm>
<FormRepresentation> <feat att="writtenForm" val="minsæl"/> <feat att="inflectionalParadigm" val="MFG0000"/> <feat att="officiallyApproved" val="yes"/><feat att="frequency" val=".1964"/> </FormRepresentation></WordForm>
</LexicalEntry> 
<LexicalEntry><feat att="partOfSpeech" val="generalAdverb"/> 
<feat att="id" val="GMU_AGTERIND_1"/> 
<feat att="morphologicalUnitId" val="AGTERIND"/> 
<feat att="officiallyApproved" val="yes"/> 
<feat att="originalSource" val="PAROLE"/> 
<feat att="independentWord" val="yes"/> 
<Lemma><FormRepresentation> <feat att="writtenForm" val="agterind"/> <feat att="officiallyApproved" val="yes"/> </FormRepresentation></Lemma> 
<WordForm>
<FormRepresentation> <feat att="writtenForm" val="agterind"/> <feat att="inflectionalParadigm" val="MFG0000"/> <feat att="officiallyApproved" val="yes"/><feat att="frequency" val=".1607"/> </FormRepresentation></WordForm>
</LexicalEntry> 
<LexicalEntry><feat att="partOfSpeech" val="generalAdverb"/> 
<feat att="id" val="GMU_AJOUR_1"/> 
<feat att="morphologicalUnitId" val="AJOUR"/> 
<feat att="officiallyApproved" val="yes"/> 
<feat att="originalSource" val="PAROLE"/> 
<feat att="independentWord" val="yes"/> 
<Lemma><FormRepresentation> <feat att="writtenForm" val="ajour"/> <feat att="officiallyApproved" val="yes"/> </FormRepresentation></Lemma> 
<WordForm>
<FormRepresentation> <feat att="writtenForm" val="ajour"/> <feat att="inflectionalParadigm" val="MFG0000"/> <feat att="officiallyApproved" val="yes"/><feat att="frequency" val="2.0536"/> </FormRepresentation></WordForm>
</LexicalEntry> 
<LexicalEntry><feat att="partOfSpeech" val="generalAdverb"/> 
<feat att="id" val="GMU_ALLEGRETTO,2_1"/> 
<feat att="morphologicalUnitId" val="ALLEGRETTO_2"/> 
<feat att="officiallyApproved" val="yes"/> 
<feat att="originalSource" val="PAROLE"/> 
<feat att="independentWord" val="yes"/> 
<Lemma><FormRepresentation> <feat att="writtenForm" val="allegretto"/> <feat att="officiallyApproved" val="yes"/> </FormRepresentation></Lemma> 
<WordForm>
<FormRepresentation> <feat att="writtenForm" val="allegretto"/> <feat att="inflectionalParadigm" val="MFG0000"/> <feat att="officiallyApproved" val="yes"/><feat att="frequency" val=".0714"/> </FormRepresentation></WordForm>
</LexicalEntry> 
<LexicalEntry><feat att="partOfSpeech" val="generalAdverb"/> 
<feat att="id" val="GMU_ALLEGRO,2_1"/> 
<feat att="morphologicalUnitId" val="ALLEGRO_2"/> 
<feat att="officiallyApproved" val="yes"/> 
<feat att="originalSource" val="PAROLE"/> 
<feat att="independentWord" val="yes"/> 
<Lemma><FormRepresentation> <feat att="writtenForm" val="allegro"/> <feat att="officiallyApproved" val="yes"/> </FormRepresentation></Lemma> 
<WordForm>
<FormRepresentation> <feat att="writtenForm" val="allegro"/> <feat att="inflectionalParadigm" val="MFG0000"/> <feat att="officiallyApproved" val="yes"/><feat att="frequency" val=".3929"/> </FormRepresentation></WordForm>
</LexicalEntry> 
<LexicalEntry><feat att="partOfSpeech" val="generalAdverb"/> 
<feat att="id" val="GMU_ALLERHØJST_1"/> 
<feat att="morphologicalUnitId" val="ALLERHØJST"/> 
<feat att="officiallyApproved" val="yes"/> 
<feat att="originalSource" val="PAROLE"/> 
<feat att="independentWord" val="yes"/> 
<Lemma><FormRepresentation> <feat att="writtenForm" val="allerhøjst"/> <feat att="officiallyApproved" val="yes"/> </FormRepresentation></Lemma> 
<WordForm>
<FormRepresentation> <feat att="writtenForm" val="allerhøjst"/> <feat att="inflectionalParadigm" val="MFG0000"/> <feat att="officiallyApproved" val="yes"/><feat att="frequency" val=".6429"/> </FormRepresentation></WordForm>
</LexicalEntry> 
<LexicalEntry><feat att="partOfSpeech" val="generalAdverb"/> 
<feat att="id" val="GMU_ALLESTEDS_1"/> 
<feat att="morphologicalUnitId" val="ALLESTEDS"/> 
<feat att="officiallyApproved" val="yes"/> 
<feat att="originalSource" val="PAROLE"/> 
<feat att="independentWord" val="yes"/> 
<Lemma><FormRepresentation> <feat att="writtenForm" val="allesteds"/> <feat att="officiallyApproved" val="yes"/> </FormRepresentation></Lemma> 
<WordForm>
<FormRepresentation> <feat att="writtenForm" val="allesteds"/> <feat att="inflectionalParadigm" val="MFG0000"/> <feat att="officiallyApproved" val="yes"/><feat att="frequency" val=".1429"/> </FormRepresentation></WordForm>
</LexicalEntry> 
<LexicalEntry><feat att="partOfSpeech" val="generalAdverb"/> 
<feat att="id" val="GMU_HVORAF_1"/> 
<feat att="morphologicalUnitId" val="HVORAF"/> 
<feat att="officiallyApproved" val="yes"/> 
<feat att="originalSource" val="PAROLE"/> 
<feat att="independentWord" val="yes"/> 
<Lemma><FormRepresentation> <feat att="writtenForm" val="hvoraf"/> <feat att="officiallyApproved" val="yes"/> </FormRepresentation></Lemma> 
<WordForm>
<FormRepresentation> <feat att="writtenForm" val="hvoraf"/> <feat att="inflectionalParadigm" val="MFG0000"/> <feat att="officiallyApproved" val="yes"/><feat att="frequency" val="42.3036"/> </FormRepresentation></WordForm>
</LexicalEntry> 
<LexicalEntry><feat att="partOfSpeech" val="generalAdverb"/> 
<feat att="id" val="GMU_HVOREFTER_1"/> 
<feat att="morphologicalUnitId" val="HVOREFTER"/> 
<feat att="officiallyApproved" val="yes"/> 
<feat att="originalSource" val="PAROLE"/> 
<feat att="independentWord" val="yes"/> 
<Lemma><FormRepresentation> <feat att="writtenForm" val="hvorefter"/> <feat att="officiallyApproved" val="yes"/> </FormRepresentation></Lemma> 
<WordForm>
<FormRepresentation> <feat att="writtenForm" val="hvorefter"/> <feat att="inflectionalParadigm" val="MFG0000"/> <feat att="officiallyApproved" val="yes"/><feat att="frequency" val="58.5179"/> </FormRepresentation></WordForm>
</LexicalEntry> 
<LexicalEntry><feat att="partOfSpeech" val="generalAdverb"/> 
<feat att="id" val="GMU_HVORHEN_1"/> 
<feat att="morphologicalUnitId" val="HVORHEN"/> 
<feat att="officiallyApproved" val="yes"/> 
<feat att="originalSource" val="PAROLE"/> 
<feat att="independentWord" val="yes"/> 
<Lemma><FormRepresentation> <feat att="writtenForm" val="hvorhen"/> <feat att="officiallyApproved" val="yes"/> </FormRepresentation></Lemma> 
<WordForm>
<FormRepresentation> <feat att="writtenForm" val="hvorhen"/> <feat att="inflectionalParadigm" val="MFG0000"/> <feat att="officiallyApproved" val="yes"/><feat att="frequency" val="2.9286"/> </FormRepresentation></WordForm>
</LexicalEntry> 
<LexicalEntry><feat att="partOfSpeech" val="generalAdverb"/> 
<feat att="id" val="GMU_HVORIBLANDT_1"/> 
<feat att="morphologicalUnitId" val="HVORIBLANDT"/> 
<feat att="officiallyApproved" val="yes"/> 
<feat att="originalSource" val="PAROLE"/> 
<feat att="independentWord" val="yes"/> 
<Lemma><FormRepresentation> <feat att="writtenForm" val="hvoriblandt"/> <feat att="officiallyApproved" val="yes"/> </FormRepresentation></Lemma> 
<WordForm>
<FormRepresentation> <feat att="writtenForm" val="hvoriblandt"/> <feat att="inflectionalParadigm" val="MFG0000"/> <feat att="officiallyApproved" val="yes"/><feat att="frequency" val=".5536"/> </FormRepresentation></WordForm>
</LexicalEntry> 
<LexicalEntry><feat att="partOfSpeech" val="generalAdverb"/> 
<feat att="id" val="GMU_HVORIGENNEM_1"/> 
<feat att="morphologicalUnitId" val="HVORIGENNEM"/> 
<feat att="officiallyApproved" val="yes"/> 
<feat att="originalSource" val="PAROLE"/> 
<feat att="independentWord" val="yes"/> 
<Lemma><FormRepresentation> <feat att="writtenForm" val="hvorigennem"/> <feat att="officiallyApproved" val="yes"/> </FormRepresentation></Lemma> 
<WordForm>
<FormRepresentation> <feat att="writtenForm" val="hvorigennem"/> <feat att="inflectionalParadigm" val="MFG0000"/> <feat att="officiallyApproved" val="yes"/><feat att="frequency" val="1.7679"/> </FormRepresentation></WordForm>
</LexicalEntry> 
<LexicalEntry><feat att="partOfSpeech" val="generalAdverb"/> 
<feat att="id" val="GMU_HVORIND_1"/> 
<feat att="morphologicalUnitId" val="HVORIND"/> 
<feat att="officiallyApproved" val="yes"/> 
<feat att="originalSource" val="PAROLE"/> 
<feat att="independentWord" val="yes"/> 
<Lemma><FormRepresentation> <feat att="writtenForm" val="hvorind"/> <feat att="officiallyApproved" val="yes"/> </FormRepresentation></Lemma> 
<WordForm>
<FormRepresentation> <feat att="writtenForm" val="hvorind"/> <feat att="inflectionalParadigm" val="MFG0000"/> <feat att="officiallyApproved" val="yes"/><feat att="frequency" val="0.0"/> </FormRepresentation></WordForm>
</LexicalEntry> 
<LexicalEntry><feat att="partOfSpeech" val="generalAdverb"/> 
<feat att="id" val="GMU_HVORNÅR_1"/> 
<feat att="morphologicalUnitId" val="HVORNÅR"/> 
<feat att="officiallyApproved" val="yes"/> 
<feat att="originalSource" val="PAROLE"/> 
<feat att="independentWord" val="yes"/> 
<Lemma><FormRepresentation> <feat att="writtenForm" val="hvornår"/> <feat att="officiallyApproved" val="yes"/> </FormRepresentation></Lemma> 
<WordForm>
<FormRepresentation> <feat att="writtenForm" val="hvornår"/> <feat att="inflectionalParadigm" val="MFG0000"/> <feat att="officiallyApproved" val="yes"/><feat att="frequency" val="77.8214"/> </FormRepresentation></WordForm>
</LexicalEntry> 
<LexicalEntry><feat att="partOfSpeech" val="generalAdverb"/> 
<feat att="id" val="GMU_HVOROVER_1"/> 
<feat att="morphologicalUnitId" val="HVOROVER"/> 
<feat att="officiallyApproved" val="yes"/> 
<feat att="originalSource" val="PAROLE"/> 
<feat att="independentWord" val="yes"/> 
<Lemma><FormRepresentation> <feat att="writtenForm" val="hvorover"/> <feat att="officiallyApproved" val="yes"/> </FormRepresentation></Lemma> 
<WordForm>
<FormRepresentation> <feat att="writtenForm" val="hvorover"/> <feat att="inflectionalParadigm" val="MFG0000"/> <feat att="officiallyApproved" val="yes"/><feat att="frequency" val=".25"/> </FormRepresentation></WordForm>
</LexicalEntry> 
<LexicalEntry><feat att="partOfSpeech" val="generalAdverb"/> 
<feat att="id" val="GMU_HVORTIL_1"/> 
<feat att="morphologicalUnitId" val="HVORTIL"/> 
<feat att="officiallyApproved" val="yes"/> 
<feat att="originalSource" val="PAROLE"/> 
<feat att="independentWord" val="yes"/> 
<Lemma><FormRepresentation> <feat att="writtenForm" val="hvortil"/> <feat att="officiallyApproved" val="yes"/> </FormRepresentation></Lemma> 
<WordForm>
<FormRepresentation> <feat att="writtenForm" val="hvortil"/> <feat att="inflectionalParadigm" val="MFG0000"/> <feat att="officiallyApproved" val="yes"/><feat att="frequency" val="16.7321"/> </FormRepresentation></WordForm>
</LexicalEntry> 
<LexicalEntry><feat att="partOfSpeech" val="generalAdverb"/> 
<feat att="id" val="GMU_HVORUNDER_1"/> 
<feat att="morphologicalUnitId" val="HVORUNDER"/> 
<feat att="officiallyApproved" val="yes"/> 
<feat att="originalSource" val="PAROLE"/> 
<feat att="independentWord" val="yes"/> 
<Lemma><FormRepresentation> <feat att="writtenForm" val="hvorunder"/> <feat att="officiallyApproved" val="yes"/> </FormRepresentation></Lemma> 
<WordForm>
<FormRepresentation> <feat att="writtenForm" val="hvorunder"/> <feat att="inflectionalParadigm" val="MFG0000"/> <feat att="officiallyApproved" val="yes"/><feat att="frequency" val="4.3929"/> </FormRepresentation></WordForm>
</LexicalEntry> 
<LexicalEntry><feat att="partOfSpeech" val="generalAdverb"/> 
<feat att="id" val="GMU_BAGBORD,2_1"/> 
<feat att="morphologicalUnitId" val="BAGBORD_2"/> 
<feat att="officiallyApproved" val="yes"/> 
<feat att="originalSource" val="PAROLE"/> 
<feat att="independentWord" val="yes"/> 
<Lemma><FormRepresentation> <feat att="writtenForm" val="bagbord"/> <feat att="officiallyApproved" val="yes"/> </FormRepresentation></Lemma> 
<WordForm>
<FormRepresentation> <feat att="writtenForm" val="bagbord"/> <feat att="inflectionalParadigm" val="MFG0000"/> <feat att="officiallyApproved" val="yes"/><feat att="frequency" val=".8036"/> </FormRepresentation></WordForm>
</LexicalEntry> 
<LexicalEntry><feat att="partOfSpeech" val="generalAdverb"/> 
<feat att="id" val="GMU_BAGEFTER_1"/> 
<feat att="morphologicalUnitId" val="BAGEFTER"/> 
<feat att="officiallyApproved" val="yes"/> 
<feat att="originalSource" val="PAROLE"/> 
<feat att="independentWord" val="yes"/> 
<Lemma><FormRepresentation> <feat att="writtenForm" val="bagefter"/> <feat att="officiallyApproved" val="yes"/> </FormRepresentation></Lemma> 
<WordForm>
<FormRepresentation> <feat att="writtenForm" val="bagefter"/> <feat att="inflectionalParadigm" val="MFG0000"/> <feat att="officiallyApproved" val="yes"/><feat att="frequency" val="79.7679"/> </FormRepresentation></WordForm>
</LexicalEntry> 
<LexicalEntry><feat att="partOfSpeech" val="generalAdverb"/> 
<feat att="id" val="GMU_BAGIND_1"/> 
<feat att="morphologicalUnitId" val="BAGIND"/> 
<feat att="officiallyApproved" val="yes"/> 
<feat att="originalSource" val="PAROLE"/> 
<feat att="independentWord" val="yes"/> 
<Lemma><FormRepresentation> <feat att="writtenForm" val="bagind"/> <feat att="officiallyApproved" val="yes"/> </FormRepresentation></Lemma> 
<WordForm>
<FormRepresentation> <feat att="writtenForm" val="bagind"/> <feat att="inflectionalParadigm" val="MFG0000"/> <feat att="officiallyApproved" val="yes"/><feat att="frequency" val="0.0"/> </FormRepresentation></WordForm>
</LexicalEntry> 
<LexicalEntry><feat att="partOfSpeech" val="generalAdverb"/> 
<feat att="id" val="GMU_BAGOVER_1"/> 
<feat att="morphologicalUnitId" val="BAGOVER"/> 
<feat att="officiallyApproved" val="yes"/> 
<feat att="originalSource" val="PAROLE"/> 
<feat att="independentWord" val="yes"/> 
<Lemma><FormRepresentation> <feat att="writtenForm" val="bagover"/> <feat att="officiallyApproved" val="yes"/> </FormRepresentation></Lemma> 
<WordForm>
<FormRepresentation> <feat att="writtenForm" val="bagover"/> <feat att="inflectionalParadigm" val="MFG0000"/> <feat att="officiallyApproved" val="yes"/><feat att="frequency" val="5.1429"/> </FormRepresentation></WordForm>
</LexicalEntry> 
<LexicalEntry><feat att="partOfSpeech" val="generalAdverb"/> 
<feat att="id" val="GMU_BAK,2_1"/> 
<feat att="morphologicalUnitId" val="BAK_2"/> 
<feat att="officiallyApproved" val="yes"/> 
<feat att="originalSource" val="PAROLE"/> 
<feat att="independentWord" val="yes"/> 
<Lemma><FormRepresentation> <feat att="writtenForm" val="bak"/> <feat att="officiallyApproved" val="yes"/> </FormRepresentation></Lemma> 
<WordForm>
<FormRepresentation> <feat att="writtenForm" val="bak"/> <feat att="inflectionalParadigm" val="MFG0000"/> <feat att="officiallyApproved" val="yes"/><feat att="frequency" val="5.3929"/> </FormRepresentation></WordForm>
</LexicalEntry> 
<LexicalEntry><feat att="partOfSpeech" val="generalAdverb"/> 
<feat att="id" val="GMU_FLINTRENDE_1"/> 
<feat att="morphologicalUnitId" val="FLINTRENDE"/> 
<feat att="officiallyApproved" val="yes"/> 
<feat att="originalSource" val="PAROLE"/> 
<feat att="independentWord" val="yes"/> 
<Lemma><FormRepresentation> <feat att="writtenForm" val="flintrende"/> <feat att="officiallyApproved" val="yes"/> </FormRepresentation></Lemma> 
<WordForm>
<FormRepresentation> <feat att="writtenForm" val="flintrende"/> <feat att="inflectionalParadigm" val="MFG0000"/> <feat att="officiallyApproved" val="yes"/><feat att="frequency" val=".5179"/> </FormRepresentation></WordForm>
</LexicalEntry> 
<LexicalEntry><feat att="partOfSpeech" val="generalAdverb"/> 
<feat att="id" val="GMU_FLOKKEVIS_1"/> 
<feat att="morphologicalUnitId" val="FLOKKEVIS"/> 
<feat att="officiallyApproved" val="yes"/> 
<feat att="originalSource" val="PAROLE"/> 
<feat att="independentWord" val="yes"/> 
<Lemma><FormRepresentation> <feat att="writtenForm" val="flokkevis"/> <feat att="officiallyApproved" val="yes"/> </FormRepresentation></Lemma> 
<WordForm>
<FormRepresentation> <feat att="writtenForm" val="flokkevis"/> <feat att="inflectionalParadigm" val="MFG0000"/> <feat att="officiallyApproved" val="yes"/><feat att="frequency" val=".0893"/> </FormRepresentation></WordForm>
</LexicalEntry> 
<LexicalEntry><feat att="partOfSpeech" val="generalAdverb"/> 
<feat att="id" val="GMU_FLUKS_1"/> 
<feat att="morphologicalUnitId" val="FLUKS"/> 
<feat att="officiallyApproved" val="yes"/> 
<feat att="originalSource" val="PAROLE"/> 
<feat att="independentWord" val="yes"/> 
<Lemma><FormRepresentation> <feat att="writtenForm" val="fluks"/> <feat att="officiallyApproved" val="yes"/> </FormRepresentation></Lemma> 
<WordForm>
<FormRepresentation> <feat att="writtenForm" val="fluks"/> <feat att="inflectionalParadigm" val="MFG0000"/> <feat att="officiallyApproved" val="yes"/><feat att="frequency" val="1.5"/> </FormRepresentation></WordForm>
</LexicalEntry> 
<LexicalEntry><feat att="partOfSpeech" val="generalAdverb"/> 
<feat att="id" val="GMU_FOB_1"/> 
<feat att="morphologicalUnitId" val="FOB"/> 
<feat att="officiallyApproved" val="yes"/> 
<feat att="originalSource" val="PAROLE"/> 
<feat att="independentWord" val="yes"/> 
<Lemma><FormRepresentation> <feat att="writtenForm" val="fob"/> <feat att="officiallyApproved" val="yes"/> </FormRepresentation></Lemma> 
<WordForm>
<FormRepresentation> <feat att="writtenForm" val="fob"/> <feat att="inflectionalParadigm" val="MFG0000"/> <feat att="officiallyApproved" val="yes"/><feat att="frequency" val=".0357"/> </FormRepresentation></WordForm>
</LexicalEntry> 
<LexicalEntry><feat att="partOfSpeech" val="generalAdverb"/> 
<feat att="id" val="GMU_LÆSSEVIS_1"/> 
<feat att="morphologicalUnitId" val="LÆSSEVIS"/> 
<feat att="officiallyApproved" val="yes"/> 
<feat att="originalSource" val="PAROLE"/> 
<feat att="independentWord" val="yes"/> 
<Lemma><FormRepresentation> <feat att="writtenForm" val="læssevis"/> <feat att="officiallyApproved" val="yes"/> </FormRepresentation></Lemma> 
<WordForm>
<FormRepresentation> <feat att="writtenForm" val="læssevis"/> <feat att="inflectionalParadigm" val="MFG0000"/> <feat att="officiallyApproved" val="yes"/><feat att="frequency" val=".7321"/> </FormRepresentation></WordForm>
</LexicalEntry> 
<LexicalEntry><feat att="partOfSpeech" val="generalAdverb"/> 
<feat att="id" val="GMU_MAESTOSO_1"/> 
<feat att="morphologicalUnitId" val="MAESTOSO"/> 
<feat att="officiallyApproved" val="yes"/> 
<feat att="originalSource" val="PAROLE"/> 
<feat att="independentWord" val="yes"/> 
<Lemma><FormRepresentation> <feat att="writtenForm" val="maestoso"/> <feat att="officiallyApproved" val="yes"/> </FormRepresentation></Lemma> 
<WordForm>
<FormRepresentation> <feat att="writtenForm" val="maestoso"/> <feat att="inflectionalParadigm" val="MFG0000"/> <feat att="officiallyApproved" val="yes"/><feat att="frequency" val=".0179"/> </FormRepresentation></WordForm>
</LexicalEntry> 
<LexicalEntry><feat att="partOfSpeech" val="generalAdverb"/> 
<feat att="id" val="GMU_MASSEVIS_1"/> 
<feat att="morphologicalUnitId" val="MASSEVIS"/> 
<feat att="officiallyApproved" val="yes"/> 
<feat att="originalSource" val="PAROLE"/> 
<feat att="independentWord" val="yes"/> 
<Lemma><FormRepresentation> <feat att="writtenForm" val="massevis"/> <feat att="officiallyApproved" val="yes"/> </FormRepresentation></Lemma> 
<WordForm>
<FormRepresentation> <feat att="writtenForm" val="massevis"/> <feat att="inflectionalParadigm" val="MFG0000"/> <feat att="officiallyApproved" val="yes"/><feat att="frequency" val="3.1607"/> </FormRepresentation></WordForm>
</LexicalEntry> 
<LexicalEntry><feat att="partOfSpeech" val="generalAdverb"/> 
<feat att="id" val="GMU_UD_1"/> 
<feat att="morphologicalUnitId" val="UD"/> 
<feat att="officiallyApproved" val="yes"/> 
<feat att="originalSource" val="PAROLE"/> 
<feat att="independentWord" val="yes"/> 
<Lemma><FormRepresentation> <feat att="writtenForm" val="ud"/> <feat att="officiallyApproved" val="yes"/> </FormRepresentation></Lemma> 
<WordForm>
<FormRepresentation> <feat att="writtenForm" val="ud"/> <feat att="inflectionalParadigm" val="MFG0000"/> <feat att="officiallyApproved" val="yes"/><feat att="frequency" val="2292.0179"/> </FormRepresentation></WordForm>
</LexicalEntry> 
<LexicalEntry><feat att="partOfSpeech" val="generalAdverb"/> 
<feat att="id" val="GMU_UDEFRA_1"/> 
<feat att="morphologicalUnitId" val="UDEFRA"/> 
<feat att="officiallyApproved" val="yes"/> 
<feat att="originalSource" val="PAROLE"/> 
<feat att="independentWord" val="yes"/> 
<Lemma><FormRepresentation> <feat att="writtenForm" val="udefra"/> <feat att="officiallyApproved" val="yes"/> </FormRepresentation></Lemma> 
<WordForm>
<FormRepresentation> <feat att="writtenForm" val="udefra"/> <feat att="inflectionalParadigm" val="MFG0000"/> <feat att="officiallyApproved" val="yes"/><feat att="frequency" val="27.2321"/> </FormRepresentation></WordForm>
</LexicalEntry> 
<LexicalEntry><feat att="partOfSpeech" val="generalAdverb"/> 
<feat att="id" val="GMU_UDENAD_1"/> 
<feat att="morphologicalUnitId" val="UDENAD"/> 
<feat att="officiallyApproved" val="yes"/> 
<feat att="originalSource" val="PAROLE"/> 
<feat att="independentWord" val="yes"/> 
<Lemma><FormRepresentation> <feat att="writtenForm" val="udenad"/> <feat att="officiallyApproved" val="yes"/> </FormRepresentation></Lemma> 
<WordForm>
<FormRepresentation> <feat att="writtenForm" val="udenad"/> <feat att="inflectionalParadigm" val="MFG0000"/> <feat att="officiallyApproved" val="yes"/><feat att="frequency" val="4.6964"/> </FormRepresentation></WordForm>
</LexicalEntry> 
<LexicalEntry><feat att="partOfSpeech" val="generalAdverb"/> 
<feat att="id" val="GMU_UDENPÅ_1"/> 
<feat att="morphologicalUnitId" val="UDENPÅ"/> 
<feat att="officiallyApproved" val="yes"/> 
<feat att="originalSource" val="PAROLE"/> 
<feat att="independentWord" val="yes"/> 
<Lemma><FormRepresentation> <feat att="writtenForm" val="udenpå"/> <feat att="officiallyApproved" val="yes"/> </FormRepresentation></Lemma> 
<WordForm>
<FormRepresentation> <feat att="writtenForm" val="udenpå"/> <feat att="inflectionalParadigm" val="MFG0000"/> <feat att="officiallyApproved" val="yes"/><feat att="frequency" val="2.3214"/> </FormRepresentation></WordForm>
</LexicalEntry> 
<LexicalEntry><feat att="partOfSpeech" val="generalAdverb"/> 
<feat att="id" val="GMU_AD,3_1"/> 
<feat att="morphologicalUnitId" val="AD_3"/> 
<feat att="officiallyApproved" val="yes"/> 
<feat att="originalSource" val="PAROLE"/> 
<feat att="independentWord" val="yes"/> 
<Lemma><FormRepresentation> <feat att="writtenForm" val="ad"/> <feat att="officiallyApproved" val="yes"/> </FormRepresentation></Lemma> 
<WordForm>
<FormRepresentation> <feat att="writtenForm" val="ad"/> <feat att="inflectionalParadigm" val="MFG0000"/> <feat att="officiallyApproved" val="yes"/><feat att="frequency" val="261.1964"/> </FormRepresentation></WordForm>
</LexicalEntry> 
<LexicalEntry><feat att="partOfSpeech" val="generalAdverb"/> 
<feat att="id" val="GMU_AGTEN_1"/> 
<feat att="morphologicalUnitId" val="AGTEN"/> 
<feat att="officiallyApproved" val="yes"/> 
<feat att="originalSource" val="PAROLE"/> 
<feat att="independentWord" val="yes"/> 
<Lemma><FormRepresentation> <feat att="writtenForm" val="agten"/> <feat att="officiallyApproved" val="yes"/> </FormRepresentation></Lemma> 
<WordForm>
<FormRepresentation> <feat att="writtenForm" val="agten"/> <feat att="inflectionalParadigm" val="MFG0000"/> <feat att="officiallyApproved" val="yes"/><feat att="frequency" val=".2857"/> </FormRepresentation></WordForm>
</LexicalEntry> 
<LexicalEntry><feat att="partOfSpeech" val="generalAdverb"/> 
<feat att="id" val="GMU_FALSKELIG_1"/> 
<feat att="morphologicalUnitId" val="FALSKELIG"/> 
<feat att="officiallyApproved" val="yes"/> 
<feat att="originalSource" val="PAROLE"/> 
<feat att="independentWord" val="yes"/> 
<Lemma><FormRepresentation> <feat att="writtenForm" val="falskelig"/> <feat att="officiallyApproved" val="yes"/> </FormRepresentation></Lemma> 
<WordForm>
<FormRepresentation> <feat att="writtenForm" val="falskelig"/> <feat att="inflectionalParadigm" val="MFG0000"/> <feat att="officiallyApproved" val="yes"/><feat att="frequency" val="0.0"/> </FormRepresentation></WordForm>
</LexicalEntry> 
<LexicalEntry><feat att="partOfSpeech" val="generalAdverb"/> 
<feat att="id" val="GMU_HUNDREDFOLD_1"/> 
<feat att="morphologicalUnitId" val="HUNDREDFOLD"/> 
<feat att="officiallyApproved" val="yes"/> 
<feat att="originalSource" val="PAROLE"/> 
<feat att="independentWord" val="yes"/> 
<Lemma><FormRepresentation> <feat att="writtenForm" val="hundredfold"/> <feat att="officiallyApproved" val="yes"/> </FormRepresentation></Lemma> 
<WordForm>
<FormRepresentation> <feat att="writtenForm" val="hundredfold"/> <feat att="inflectionalParadigm" val="MFG0000"/> <feat att="officiallyApproved" val="yes"/><feat att="frequency" val=".0536"/> </FormRepresentation></WordForm>
</LexicalEntry> 
<LexicalEntry><feat att="partOfSpeech" val="generalAdverb"/> 
<feat att="id" val="GMU_HUNDREDVIS_1"/> 
<feat att="morphologicalUnitId" val="HUNDREDVIS"/> 
<feat att="officiallyApproved" val="yes"/> 
<feat att="originalSource" val="PAROLE"/> 
<feat att="independentWord" val="yes"/> 
<Lemma><FormRepresentation> <feat att="writtenForm" val="hundredvis"/> <feat att="officiallyApproved" val="yes"/> </FormRepresentation></Lemma> 
<WordForm>
<FormRepresentation> <feat att="writtenForm" val="hundredvis"/> <feat att="inflectionalParadigm" val="MFG0000"/> <feat att="officiallyApproved" val="yes"/><feat att="frequency" val="8.3571"/> </FormRepresentation></WordForm>
</LexicalEntry> 
<LexicalEntry><feat att="partOfSpeech" val="generalAdverb"/> 
<feat att="id" val="GMU_HVERKEN_1"/> 
<feat att="morphologicalUnitId" val="HVERKEN"/> 
<feat att="officiallyApproved" val="yes"/> 
<feat att="originalSource" val="PAROLE"/> 
<feat att="independentWord" val="yes"/> 
<Lemma><FormRepresentation> <feat att="writtenForm" val="hverken"/> <feat att="officiallyApproved" val="yes"/> </FormRepresentation></Lemma> 
<WordForm>
<FormRepresentation> <feat att="writtenForm" val="hverken"/> <feat att="inflectionalParadigm" val="MFG0000"/> <feat att="officiallyApproved" val="yes"/><feat att="frequency" val="159."/> </FormRepresentation></WordForm>
</LexicalEntry> 
<LexicalEntry><feat att="partOfSpeech" val="generalAdverb"/> 
<feat att="id" val="GMU_ENDOGSÅ_1"/> 
<feat att="morphologicalUnitId" val="ENDOGSÅ"/> 
<feat att="officiallyApproved" val="yes"/> 
<feat att="originalSource" val="PAROLE"/> 
<feat att="independentWord" val="yes"/> 
<Lemma><FormRepresentation> <feat att="writtenForm" val="endogså"/> <feat att="officiallyApproved" val="yes"/> </FormRepresentation></Lemma> 
<WordForm>
<FormRepresentation> <feat att="writtenForm" val="endogså"/> <feat att="inflectionalParadigm" val="MFG0000"/> <feat att="officiallyApproved" val="yes"/><feat att="frequency" val=".1964"/> </FormRepresentation></WordForm>
</LexicalEntry> 
<LexicalEntry><feat att="partOfSpeech" val="generalAdverb"/> 
<feat att="id" val="GMU_TEMMELIG_1"/> 
<feat att="morphologicalUnitId" val="TEMMELIG"/> 
<feat att="officiallyApproved" val="yes"/> 
<feat att="originalSource" val="PAROLE"/> 
<feat att="independentWord" val="yes"/> 
<Lemma><FormRepresentation> <feat att="writtenForm" val="temmelig"/> <feat att="officiallyApproved" val="yes"/> </FormRepresentation></Lemma> 
<WordForm>
<FormRepresentation> <feat att="writtenForm" val="temmelig"/> <feat att="inflectionalParadigm" val="MFG0000"/> <feat att="officiallyApproved" val="yes"/><feat att="frequency" val="46.7857"/> </FormRepresentation></WordForm>
</LexicalEntry> 
<LexicalEntry><feat att="partOfSpeech" val="generalAdverb"/> 
<feat att="id" val="GMU_THI,1_1"/> 
<feat att="morphologicalUnitId" val="THI_1"/> 
<feat att="officiallyApproved" val="yes"/> 
<feat att="originalSource" val="PAROLE"/> 
<feat att="independentWord" val="yes"/> 
<Lemma><FormRepresentation> <feat att="writtenForm" val="thi"/> <feat att="officiallyApproved" val="yes"/> </FormRepresentation></Lemma> 
<WordForm>
<FormRepresentation> <feat att="writtenForm" val="thi"/> <feat att="inflectionalParadigm" val="MFG0000"/> <feat att="officiallyApproved" val="yes"/><feat att="frequency" val="9.9821"/> </FormRepresentation></WordForm>
</LexicalEntry> 
<LexicalEntry><feat att="partOfSpeech" val="generalAdverb"/> 
<feat att="id" val="GMU_TIFOLD_1"/> 
<feat att="morphologicalUnitId" val="TIFOLD"/> 
<feat att="officiallyApproved" val="yes"/> 
<feat att="originalSource" val="PAROLE"/> 
<feat att="independentWord" val="yes"/> 
<Lemma><FormRepresentation> <feat att="writtenForm" val="tifold"/> <feat att="officiallyApproved" val="yes"/> </FormRepresentation></Lemma> 
<WordForm>
<FormRepresentation> <feat att="writtenForm" val="tifold"/> <feat att="inflectionalParadigm" val="MFG0000"/> <feat att="officiallyApproved" val="yes"/><feat att="frequency" val=".1964"/> </FormRepresentation></WordForm>
</LexicalEntry> 
<LexicalEntry><feat att="partOfSpeech" val="generalAdverb"/> 
<feat att="id" val="GMU_TILFÆLLES_1"/> 
<feat att="morphologicalUnitId" val="TILFÆLLES"/> 
<feat att="officiallyApproved" val="yes"/> 
<feat att="originalSource" val="PAROLE"/> 
<feat att="independentWord" val="yes"/> 
<Lemma><FormRepresentation> <feat att="writtenForm" val="tilfælles"/> <feat att="officiallyApproved" val="yes"/> </FormRepresentation></Lemma> 
<WordForm>
<FormRepresentation> <feat att="writtenForm" val="tilfælles"/> <feat att="inflectionalParadigm" val="MFG0000"/> <feat att="officiallyApproved" val="yes"/><feat att="frequency" val="4.1964"/> </FormRepresentation></WordForm>
</LexicalEntry> 
<LexicalEntry><feat att="partOfSpeech" val="generalAdverb"/> 
<feat att="id" val="GMU_TILLIGEMED_1"/> 
<feat att="morphologicalUnitId" val="TILLIGEMED"/> 
<feat att="officiallyApproved" val="yes"/> 
<feat att="originalSource" val="PAROLE"/> 
<feat att="independentWord" val="yes"/> 
<Lemma><FormRepresentation> <feat att="writtenForm" val="tilligemed"/> <feat att="officiallyApproved" val="yes"/> </FormRepresentation></Lemma> 
<WordForm>
<FormRepresentation> <feat att="writtenForm" val="tilligemed"/> <feat att="inflectionalParadigm" val="MFG0000"/> <feat att="officiallyApproved" val="yes"/><feat att="frequency" val=".2321"/> </FormRepresentation></WordForm>
</LexicalEntry> 
<LexicalEntry><feat att="partOfSpeech" val="generalAdverb"/> 
<feat att="id" val="GMU_SÆDVANLIGVIS_1"/> 
<feat att="morphologicalUnitId" val="SÆDVANLIGVIS"/> 
<feat att="officiallyApproved" val="yes"/> 
<feat att="originalSource" val="PAROLE"/> 
<feat att="independentWord" val="yes"/> 
<Lemma><FormRepresentation> <feat att="writtenForm" val="sædvanligvis"/> <feat att="officiallyApproved" val="yes"/> </FormRepresentation></Lemma> 
<WordForm>
<FormRepresentation> <feat att="writtenForm" val="sædvanligvis"/> <feat att="inflectionalParadigm" val="MFG0000"/> <feat att="officiallyApproved" val="yes"/><feat att="frequency" val="7.875"/> </FormRepresentation></WordForm>
</LexicalEntry> 
<LexicalEntry><feat att="partOfSpeech" val="generalAdverb"/> 
<feat att="id" val="GMU_SØNDEN,2_1"/> 
<feat att="morphologicalUnitId" val="SØNDEN_2"/> 
<feat att="officiallyApproved" val="yes"/> 
<feat att="originalSource" val="PAROLE"/> 
<feat att="independentWord" val="yes"/> 
<Lemma><FormRepresentation> <feat att="writtenForm" val="sønden"/> <feat att="officiallyApproved" val="yes"/> </FormRepresentation></Lemma> 
<WordForm>
<FormRepresentation> <feat att="writtenForm" val="sønden"/> <feat att="inflectionalParadigm" val="MFG0000"/> <feat att="officiallyApproved" val="yes"/><feat att="frequency" val=".0357"/> </FormRepresentation></WordForm>
</LexicalEntry> 
<LexicalEntry><feat att="partOfSpeech" val="generalAdverb"/> 
<feat att="id" val="GMU_SØNDENOM_1"/> 
<feat att="morphologicalUnitId" val="SØNDENOM"/> 
<feat att="officiallyApproved" val="yes"/> 
<feat att="originalSource" val="PAROLE"/> 
<feat att="independentWord" val="yes"/> 
<Lemma><FormRepresentation> <feat att="writtenForm" val="søndenom"/> <feat att="officiallyApproved" val="yes"/> </FormRepresentation></Lemma> 
<WordForm>
<FormRepresentation> <feat att="writtenForm" val="søndenom"/> <feat att="inflectionalParadigm" val="MFG0000"/> <feat att="officiallyApproved" val="yes"/><feat att="frequency" val=".0357"/> </FormRepresentation></WordForm>
</LexicalEntry> 
<LexicalEntry><feat att="partOfSpeech" val="generalAdverb"/> 
<feat att="id" val="GMU_SØREME_1"/> 
<feat att="morphologicalUnitId" val="SØREME"/> 
<feat att="officiallyApproved" val="yes"/> 
<feat att="originalSource" val="PAROLE"/> 
<feat att="independentWord" val="yes"/> 
<Lemma><FormRepresentation> <feat att="writtenForm" val="søreme"/> <feat att="officiallyApproved" val="yes"/> </FormRepresentation></Lemma> 
<WordForm>
<FormRepresentation> <feat att="writtenForm" val="søreme"/> <feat att="inflectionalParadigm" val="MFG0000"/> <feat att="officiallyApproved" val="yes"/><feat att="frequency" val=".7679"/> </FormRepresentation></WordForm>
<RelatedForm><feat att="spellingVariant" val="GMU_SØREME_2"/> <FormRepresentation><feat att="writtenForm" val="sørme"/></FormRepresentation></RelatedForm> 
</LexicalEntry> 
<LexicalEntry><feat att="partOfSpeech" val="generalAdverb"/> 
<feat att="id" val="GMU_SØREME_2"/> 
<feat att="morphologicalUnitId" val="SØREME"/> 
<feat att="officiallyApproved" val="yes"/> 
<feat att="originalSource" val="PAROLE"/> 
<feat att="independentWord" val="yes"/> 
<Lemma><FormRepresentation> <feat att="writtenForm" val="sørme"/> <feat att="officiallyApproved" val="yes"/> </FormRepresentation></Lemma> 
<WordForm>
<FormRepresentation> <feat att="writtenForm" val="sørme"/> <feat att="inflectionalParadigm" val="MFG0000"/> <feat att="officiallyApproved" val="yes"/><feat att="frequency" val="2.2679"/> </FormRepresentation></WordForm>
<RelatedForm><feat att="spellingVariant" val="GMU_SØREME_2"/> <FormRepresentation><feat att="writtenForm" val="sørme"/></FormRepresentation></RelatedForm> 
</LexicalEntry> 
<LexicalEntry><feat att="partOfSpeech" val="generalAdverb"/> 
<feat att="id" val="GMU_SÅLUNDE_1"/> 
<feat att="morphologicalUnitId" val="SÅLUNDE"/> 
<feat att="officiallyApproved" val="yes"/> 
<feat att="originalSource" val="PAROLE"/> 
<feat att="independentWord" val="yes"/> 
<Lemma><FormRepresentation> <feat att="writtenForm" val="sålunde"/> <feat att="officiallyApproved" val="yes"/> </FormRepresentation></Lemma> 
<WordForm>
<FormRepresentation> <feat att="writtenForm" val="sålunde"/> <feat att="inflectionalParadigm" val="MFG0000"/> <feat att="officiallyApproved" val="yes"/><feat att="frequency" val=".0357"/> </FormRepresentation></WordForm>
</LexicalEntry> 
<LexicalEntry><feat att="partOfSpeech" val="generalAdverb"/> 
<feat att="id" val="GMU_SELV,3_1"/> 
<feat att="morphologicalUnitId" val="SELV_3"/> 
<feat att="officiallyApproved" val="yes"/> 
<feat att="originalSource" val="PAROLE"/> 
<feat att="independentWord" val="yes"/> 
<Lemma><FormRepresentation> <feat att="writtenForm" val="selv"/> <feat att="officiallyApproved" val="yes"/> </FormRepresentation></Lemma> 
<WordForm>
<FormRepresentation> <feat att="writtenForm" val="selv"/> <feat att="inflectionalParadigm" val="MFG0000"/> <feat att="officiallyApproved" val="yes"/><feat att="frequency" val="1870.6964"/> </FormRepresentation></WordForm>
</LexicalEntry> 
<LexicalEntry><feat att="partOfSpeech" val="generalAdverb"/> 
<feat att="id" val="GMU_SELVFØLGELIG,2_1"/> 
<feat att="morphologicalUnitId" val="SELVFØLGELIG_2"/> 
<feat att="officiallyApproved" val="yes"/> 
<feat att="originalSource" val="PAROLE"/> 
<feat att="independentWord" val="yes"/> 
<Lemma><FormRepresentation> <feat att="writtenForm" val="selvfølgelig"/> <feat att="officiallyApproved" val="yes"/> </FormRepresentation></Lemma> 
<WordForm>
<FormRepresentation> <feat att="writtenForm" val="selvfølgelig"/> <feat att="inflectionalParadigm" val="MFG0000"/> <feat att="officiallyApproved" val="yes"/><feat att="frequency" val="263.2321"/> </FormRepresentation></WordForm>
</LexicalEntry> 
<LexicalEntry><feat att="partOfSpeech" val="generalAdverb"/> 
<feat att="id" val="GMU_RUBATO_1"/> 
<feat att="morphologicalUnitId" val="RUBATO"/> 
<feat att="officiallyApproved" val="yes"/> 
<feat att="originalSource" val="PAROLE"/> 
<feat att="independentWord" val="yes"/> 
<Lemma><FormRepresentation> <feat att="writtenForm" val="rubato"/> <feat att="officiallyApproved" val="yes"/> </FormRepresentation></Lemma> 
<WordForm>
<FormRepresentation> <feat att="writtenForm" val="rubato"/> <feat att="inflectionalParadigm" val="MFG0000"/> <feat att="officiallyApproved" val="yes"/><feat att="frequency" val=".1607"/> </FormRepresentation></WordForm>
</LexicalEntry> 
<LexicalEntry><feat att="partOfSpeech" val="generalAdverb"/> 
<feat att="id" val="GMU_STIMEVIS_1"/> 
<feat att="morphologicalUnitId" val="STIMEVIS"/> 
<feat att="officiallyApproved" val="yes"/> 
<feat att="originalSource" val="PAROLE"/> 
<feat att="independentWord" val="yes"/> 
<Lemma><FormRepresentation> <feat att="writtenForm" val="stimevis"/> <feat att="officiallyApproved" val="yes"/> </FormRepresentation></Lemma> 
<WordForm>
<FormRepresentation> <feat att="writtenForm" val="stimevis"/> <feat att="inflectionalParadigm" val="MFG0000"/> <feat att="officiallyApproved" val="yes"/><feat att="frequency" val=".1071"/> </FormRepresentation></WordForm>
</LexicalEntry> 
<LexicalEntry><feat att="partOfSpeech" val="generalAdverb"/> 
<feat att="id" val="GMU_STRIKTE_1"/> 
<feat att="morphologicalUnitId" val="STRIKTE"/> 
<feat att="officiallyApproved" val="yes"/> 
<feat att="originalSource" val="PAROLE"/> 
<feat att="independentWord" val="yes"/> 
<Lemma><FormRepresentation> <feat att="writtenForm" val="strikte"/> <feat att="officiallyApproved" val="yes"/> </FormRepresentation></Lemma> 
<WordForm>
<FormRepresentation> <feat att="writtenForm" val="strikte"/> <feat att="inflectionalParadigm" val="MFG0000"/> <feat att="officiallyApproved" val="yes"/><feat att="frequency" val=".2679"/> </FormRepresentation></WordForm>
</LexicalEntry> 
<LexicalEntry><feat att="partOfSpeech" val="generalAdverb"/> 
<feat att="id" val="GMU_LANGS,2_1"/> 
<feat att="morphologicalUnitId" val="LANGS_2"/> 
<feat att="officiallyApproved" val="yes"/> 
<feat att="originalSource" val="PAROLE"/> 
<feat att="independentWord" val="yes"/> 
<Lemma><FormRepresentation> <feat att="writtenForm" val="langs"/> <feat att="officiallyApproved" val="yes"/> </FormRepresentation></Lemma> 
<WordForm>
<FormRepresentation> <feat att="writtenForm" val="langs"/> <feat att="inflectionalParadigm" val="MFG0000"/> <feat att="officiallyApproved" val="yes"/><feat att="frequency" val="75.5893"/> </FormRepresentation></WordForm>
</LexicalEntry> 
<LexicalEntry><feat att="partOfSpeech" val="generalAdverb"/> 
<feat att="id" val="GMU_LANGVEJS_1"/> 
<feat att="morphologicalUnitId" val="LANGVEJS"/> 
<feat att="officiallyApproved" val="yes"/> 
<feat att="originalSource" val="PAROLE"/> 
<feat att="independentWord" val="yes"/> 
<Lemma><FormRepresentation> <feat att="writtenForm" val="langvejs"/> <feat att="officiallyApproved" val="yes"/> </FormRepresentation></Lemma> 
<WordForm>
<FormRepresentation> <feat att="writtenForm" val="langvejs"/> <feat att="inflectionalParadigm" val="MFG0000"/> <feat att="officiallyApproved" val="yes"/><feat att="frequency" val="1.3929"/> </FormRepresentation></WordForm>
</LexicalEntry> 
<LexicalEntry><feat att="partOfSpeech" val="generalAdverb"/> 
<feat att="id" val="GMU_LEGATO_1"/> 
<feat att="morphologicalUnitId" val="LEGATO"/> 
<feat att="officiallyApproved" val="yes"/> 
<feat att="originalSource" val="PAROLE"/> 
<feat att="independentWord" val="yes"/> 
<Lemma><FormRepresentation> <feat att="writtenForm" val="legato"/> <feat att="officiallyApproved" val="yes"/> </FormRepresentation></Lemma> 
<WordForm>
<FormRepresentation> <feat att="writtenForm" val="legato"/> <feat att="inflectionalParadigm" val="MFG0000"/> <feat att="officiallyApproved" val="yes"/><feat att="frequency" val=".1607"/> </FormRepresentation></WordForm>
</LexicalEntry> 
<LexicalEntry><feat att="partOfSpeech" val="generalAdverb"/> 
<feat att="id" val="GMU_LIGEFULDT_1"/> 
<feat att="morphologicalUnitId" val="LIGEFULDT"/> 
<feat att="officiallyApproved" val="yes"/> 
<feat att="originalSource" val="PAROLE"/> 
<feat att="independentWord" val="yes"/> 
<Lemma><FormRepresentation> <feat att="writtenForm" val="ligefuldt"/> <feat att="officiallyApproved" val="yes"/> </FormRepresentation></Lemma> 
<WordForm>
<FormRepresentation> <feat att="writtenForm" val="ligefuldt"/> <feat att="inflectionalParadigm" val="MFG0000"/> <feat att="officiallyApproved" val="yes"/><feat att="frequency" val=".1429"/> </FormRepresentation></WordForm>
</LexicalEntry> 
<LexicalEntry><feat att="partOfSpeech" val="generalAdverb"/> 
<feat att="id" val="GMU_LIGELEDES_1"/> 
<feat att="morphologicalUnitId" val="LIGELEDES"/> 
<feat att="officiallyApproved" val="yes"/> 
<feat att="originalSource" val="PAROLE"/> 
<feat att="independentWord" val="yes"/> 
<Lemma><FormRepresentation> <feat att="writtenForm" val="ligeledes"/> <feat att="officiallyApproved" val="yes"/> </FormRepresentation></Lemma> 
<WordForm>
<FormRepresentation> <feat att="writtenForm" val="ligeledes"/> <feat att="inflectionalParadigm" val="MFG0000"/> <feat att="officiallyApproved" val="yes"/><feat att="frequency" val="56.3929"/> </FormRepresentation></WordForm>
</LexicalEntry> 
<LexicalEntry><feat att="partOfSpeech" val="generalAdverb"/> 
<feat att="id" val="GMU_LIGESÅDAN_1"/> 
<feat att="morphologicalUnitId" val="LIGESÅDAN"/> 
<feat att="officiallyApproved" val="yes"/> 
<feat att="originalSource" val="PAROLE"/> 
<feat att="independentWord" val="yes"/> 
<Lemma><FormRepresentation> <feat att="writtenForm" val="ligesådan"/> <feat att="officiallyApproved" val="yes"/> </FormRepresentation></Lemma> 
<WordForm>
<FormRepresentation> <feat att="writtenForm" val="ligesådan"/> <feat att="inflectionalParadigm" val="MFG0000"/> <feat att="officiallyApproved" val="yes"/><feat att="frequency" val="1.9464"/> </FormRepresentation></WordForm>
</LexicalEntry> 
<LexicalEntry><feat att="partOfSpeech" val="generalAdverb"/> 
<feat att="id" val="GMU_SAGTENS_1"/> 
<feat att="morphologicalUnitId" val="SAGTENS"/> 
<feat att="officiallyApproved" val="yes"/> 
<feat att="originalSource" val="PAROLE"/> 
<feat att="independentWord" val="yes"/> 
<Lemma><FormRepresentation> <feat att="writtenForm" val="sagtens"/> <feat att="officiallyApproved" val="yes"/> </FormRepresentation></Lemma> 
<WordForm>
<FormRepresentation> <feat att="writtenForm" val="sagtens"/> <feat att="inflectionalParadigm" val="MFG0000"/> <feat att="officiallyApproved" val="yes"/><feat att="frequency" val="37.9286"/> </FormRepresentation></WordForm>
</LexicalEntry> 
<LexicalEntry><feat att="partOfSpeech" val="generalAdverb"/> 
<feat att="id" val="GMU_UFORVARENDE_1"/> 
<feat att="morphologicalUnitId" val="UFORVARENDE"/> 
<feat att="officiallyApproved" val="yes"/> 
<feat att="originalSource" val="PAROLE"/> 
<feat att="independentWord" val="yes"/> 
<Lemma><FormRepresentation> <feat att="writtenForm" val="uforvarende"/> <feat att="officiallyApproved" val="yes"/> </FormRepresentation></Lemma> 
<WordForm>
<FormRepresentation> <feat att="writtenForm" val="uforvarende"/> <feat att="inflectionalParadigm" val="MFG0000"/> <feat att="officiallyApproved" val="yes"/><feat att="frequency" val="1.8036"/> </FormRepresentation></WordForm>
</LexicalEntry> 
<LexicalEntry><feat att="partOfSpeech" val="generalAdverb"/> 
<feat att="id" val="GMU_UHELDIGVIS_1"/> 
<feat att="morphologicalUnitId" val="UHELDIGVIS"/> 
<feat att="officiallyApproved" val="yes"/> 
<feat att="originalSource" val="PAROLE"/> 
<feat att="independentWord" val="yes"/> 
<Lemma><FormRepresentation> <feat att="writtenForm" val="uheldigvis"/> <feat att="officiallyApproved" val="yes"/> </FormRepresentation></Lemma> 
<WordForm>
<FormRepresentation> <feat att="writtenForm" val="uheldigvis"/> <feat att="inflectionalParadigm" val="MFG0000"/> <feat att="officiallyApproved" val="yes"/><feat att="frequency" val="2.9286"/> </FormRepresentation></WordForm>
</LexicalEntry> 
<LexicalEntry><feat att="partOfSpeech" val="generalAdverb"/> 
<feat att="id" val="GMU_UNDERHÅNDEN_1"/> 
<feat att="morphologicalUnitId" val="UNDERHÅNDEN"/> 
<feat att="officiallyApproved" val="yes"/> 
<feat att="originalSource" val="PAROLE"/> 
<feat att="independentWord" val="yes"/> 
<Lemma><FormRepresentation> <feat att="writtenForm" val="underhånden"/> <feat att="officiallyApproved" val="yes"/> </FormRepresentation></Lemma> 
<WordForm>
<FormRepresentation> <feat att="writtenForm" val="underhånden"/> <feat att="inflectionalParadigm" val="MFG0000"/> <feat att="officiallyApproved" val="yes"/><feat att="frequency" val=".3036"/> </FormRepresentation></WordForm>
</LexicalEntry> 
<LexicalEntry><feat att="partOfSpeech" val="generalAdverb"/> 
<feat att="id" val="GMU_UNDERTIDEN_1"/> 
<feat att="morphologicalUnitId" val="UNDERTIDEN"/> 
<feat att="officiallyApproved" val="yes"/> 
<feat att="originalSource" val="PAROLE"/> 
<feat att="independentWord" val="yes"/> 
<Lemma><FormRepresentation> <feat att="writtenForm" val="undertiden"/> <feat att="officiallyApproved" val="yes"/> </FormRepresentation></Lemma> 
<WordForm>
<FormRepresentation> <feat att="writtenForm" val="undertiden"/> <feat att="inflectionalParadigm" val="MFG0000"/> <feat att="officiallyApproved" val="yes"/><feat att="frequency" val="22.6964"/> </FormRepresentation></WordForm>
</LexicalEntry> 
<LexicalEntry><feat att="partOfSpeech" val="generalAdverb"/> 
<feat att="id" val="GMU_UNDERVEJS_1"/> 
<feat att="morphologicalUnitId" val="UNDERVEJS"/> 
<feat att="officiallyApproved" val="yes"/> 
<feat att="originalSource" val="PAROLE"/> 
<feat att="independentWord" val="yes"/> 
<Lemma><FormRepresentation> <feat att="writtenForm" val="undervejs"/> <feat att="officiallyApproved" val="yes"/> </FormRepresentation></Lemma> 
<WordForm>
<FormRepresentation> <feat att="writtenForm" val="undervejs"/> <feat att="inflectionalParadigm" val="MFG0000"/> <feat att="officiallyApproved" val="yes"/><feat att="frequency" val="48.6607"/> </FormRepresentation></WordForm>
</LexicalEntry> 
<LexicalEntry><feat att="partOfSpeech" val="generalAdverb"/> 
<feat att="id" val="GMU_HARTAD_1"/> 
<feat att="morphologicalUnitId" val="HARTAD"/> 
<feat att="officiallyApproved" val="yes"/> 
<feat att="originalSource" val="PAROLE"/> 
<feat att="independentWord" val="yes"/> 
<Lemma><FormRepresentation> <feat att="writtenForm" val="hartad"/> <feat att="officiallyApproved" val="yes"/> </FormRepresentation></Lemma> 
<WordForm>
<FormRepresentation> <feat att="writtenForm" val="hartad"/> <feat att="inflectionalParadigm" val="MFG0000"/> <feat att="officiallyApproved" val="yes"/><feat att="frequency" val=".1071"/> </FormRepresentation></WordForm>
</LexicalEntry> 
<LexicalEntry><feat att="partOfSpeech" val="generalAdverb"/> 
<feat att="id" val="GMU_HEDEN_1"/> 
<feat att="morphologicalUnitId" val="HEDEN"/> 
<feat att="officiallyApproved" val="yes"/> 
<feat att="originalSource" val="PAROLE"/> 
<feat att="independentWord" val="yes"/> 
<Lemma><FormRepresentation> <feat att="writtenForm" val="heden"/> <feat att="officiallyApproved" val="yes"/> </FormRepresentation></Lemma> 
<WordForm>
<FormRepresentation> <feat att="writtenForm" val="heden"/> <feat att="inflectionalParadigm" val="MFG0000"/> <feat att="officiallyApproved" val="yes"/><feat att="frequency" val="4.7321"/> </FormRepresentation></WordForm>
</LexicalEntry> 
<LexicalEntry><feat att="partOfSpeech" val="generalAdverb"/> 
<feat att="id" val="GMU_HELDIGVIS_1"/> 
<feat att="morphologicalUnitId" val="HELDIGVIS"/> 
<feat att="officiallyApproved" val="yes"/> 
<feat att="originalSource" val="PAROLE"/> 
<feat att="independentWord" val="yes"/> 
<Lemma><FormRepresentation> <feat att="writtenForm" val="heldigvis"/> <feat att="officiallyApproved" val="yes"/> </FormRepresentation></Lemma> 
<WordForm>
<FormRepresentation> <feat att="writtenForm" val="heldigvis"/> <feat att="inflectionalParadigm" val="MFG0000"/> <feat att="officiallyApproved" val="yes"/><feat att="frequency" val="69.3929"/> </FormRepresentation></WordForm>
</LexicalEntry> 
<LexicalEntry><feat att="partOfSpeech" val="generalAdverb"/> 
<feat att="id" val="GMU_FREMAD_1"/> 
<feat att="morphologicalUnitId" val="FREMAD"/> 
<feat att="officiallyApproved" val="yes"/> 
<feat att="originalSource" val="PAROLE"/> 
<feat att="independentWord" val="yes"/> 
<Lemma><FormRepresentation> <feat att="writtenForm" val="fremad"/> <feat att="officiallyApproved" val="yes"/> </FormRepresentation></Lemma> 
<WordForm>
<FormRepresentation> <feat att="writtenForm" val="fremad"/> <feat att="inflectionalParadigm" val="MFG0000"/> <feat att="officiallyApproved" val="yes"/><feat att="frequency" val="32.1786"/> </FormRepresentation></WordForm>
</LexicalEntry> 
<LexicalEntry><feat att="partOfSpeech" val="generalAdverb"/> 
<feat att="id" val="GMU_FREMDELES_1"/> 
<feat att="morphologicalUnitId" val="FREMDELES"/> 
<feat att="officiallyApproved" val="yes"/> 
<feat att="originalSource" val="PAROLE"/> 
<feat att="independentWord" val="yes"/> 
<Lemma><FormRepresentation> <feat att="writtenForm" val="fremdeles"/> <feat att="officiallyApproved" val="yes"/> </FormRepresentation></Lemma> 
<WordForm>
<FormRepresentation> <feat att="writtenForm" val="fremdeles"/> <feat att="inflectionalParadigm" val="MFG0000"/> <feat att="officiallyApproved" val="yes"/><feat att="frequency" val="3.6964"/> </FormRepresentation></WordForm>
</LexicalEntry> 
<LexicalEntry><feat att="partOfSpeech" val="generalAdverb"/> 
<feat att="id" val="GMU_FREMEFTER_1"/> 
<feat att="morphologicalUnitId" val="FREMEFTER"/> 
<feat att="officiallyApproved" val="yes"/> 
<feat att="originalSource" val="PAROLE"/> 
<feat att="independentWord" val="yes"/> 
<Lemma><FormRepresentation> <feat att="writtenForm" val="fremefter"/> <feat att="officiallyApproved" val="yes"/> </FormRepresentation></Lemma> 
<WordForm>
<FormRepresentation> <feat att="writtenForm" val="fremefter"/> <feat att="inflectionalParadigm" val="MFG0000"/> <feat att="officiallyApproved" val="yes"/><feat att="frequency" val="1.625"/> </FormRepresentation></WordForm>
</LexicalEntry> 
<LexicalEntry><feat att="partOfSpeech" val="generalAdverb"/> 
<feat att="id" val="GMU_FREMME,3_1"/> 
<feat att="morphologicalUnitId" val="FREMME_3"/> 
<feat att="officiallyApproved" val="yes"/> 
<feat att="originalSource" val="PAROLE"/> 
<feat att="independentWord" val="yes"/> 
<Lemma><FormRepresentation> <feat att="writtenForm" val="fremme"/> <feat att="officiallyApproved" val="yes"/> </FormRepresentation></Lemma> 
<WordForm>
<FormRepresentation> <feat att="writtenForm" val="fremme"/> <feat att="inflectionalParadigm" val="MFG0000"/> <feat att="officiallyApproved" val="yes"/><feat att="frequency" val="61.6964"/> </FormRepresentation></WordForm>
</LexicalEntry> 
<LexicalEntry><feat att="partOfSpeech" val="generalAdverb"/> 
<feat att="id" val="GMU_FORSIGTIGVIS_1"/> 
<feat att="morphologicalUnitId" val="FORSIGTIGVIS"/> 
<feat att="officiallyApproved" val="yes"/> 
<feat att="originalSource" val="PAROLE"/> 
<feat att="independentWord" val="yes"/> 
<Lemma><FormRepresentation> <feat att="writtenForm" val="forsigtigvis"/> <feat att="officiallyApproved" val="yes"/> </FormRepresentation></Lemma> 
<WordForm>
<FormRepresentation> <feat att="writtenForm" val="forsigtigvis"/> <feat att="inflectionalParadigm" val="MFG0000"/> <feat att="officiallyApproved" val="yes"/><feat att="frequency" val=".0536"/> </FormRepresentation></WordForm>
</LexicalEntry> 
<LexicalEntry><feat att="partOfSpeech" val="generalAdverb"/> 
<feat att="id" val="GMU_FORT,2_1"/> 
<feat att="morphologicalUnitId" val="FORT_2"/> 
<feat att="officiallyApproved" val="yes"/> 
<feat att="originalSource" val="PAROLE"/> 
<feat att="independentWord" val="yes"/> 
<Lemma><FormRepresentation> <feat att="writtenForm" val="fort"/> <feat att="officiallyApproved" val="yes"/> </FormRepresentation></Lemma> 
<WordForm>
<FormRepresentation> <feat att="writtenForm" val="fort"/> <feat att="inflectionalParadigm" val="MFG0000"/> <feat att="officiallyApproved" val="yes"/><feat att="frequency" val="4.125"/> </FormRepresentation></WordForm>
</LexicalEntry> 
<LexicalEntry><feat att="partOfSpeech" val="generalAdverb"/> 
<feat att="id" val="GMU_FORTE_1"/> 
<feat att="morphologicalUnitId" val="FORTE"/> 
<feat att="officiallyApproved" val="yes"/> 
<feat att="originalSource" val="PAROLE"/> 
<feat att="independentWord" val="yes"/> 
<Lemma><FormRepresentation> <feat att="writtenForm" val="forte"/> <feat att="officiallyApproved" val="yes"/> </FormRepresentation></Lemma> 
<WordForm>
<FormRepresentation> <feat att="writtenForm" val="forte"/> <feat att="inflectionalParadigm" val="MFG0000"/> <feat att="officiallyApproved" val="yes"/><feat att="frequency" val=".3393"/> </FormRepresentation></WordForm>
</LexicalEntry> 
<LexicalEntry><feat att="partOfSpeech" val="generalAdverb"/> 
<feat att="id" val="GMU_FORTFARENDE_1"/> 
<feat att="morphologicalUnitId" val="FORTFARENDE"/> 
<feat att="officiallyApproved" val="yes"/> 
<feat att="originalSource" val="PAROLE"/> 
<feat att="independentWord" val="yes"/> 
<Lemma><FormRepresentation> <feat att="writtenForm" val="fortfarende"/> <feat att="officiallyApproved" val="yes"/> </FormRepresentation></Lemma> 
<WordForm>
<FormRepresentation> <feat att="writtenForm" val="fortfarende"/> <feat att="inflectionalParadigm" val="MFG0000"/> <feat att="officiallyApproved" val="yes"/><feat att="frequency" val=".125"/> </FormRepresentation></WordForm>
</LexicalEntry> 
<LexicalEntry><feat att="partOfSpeech" val="generalAdverb"/> 
<feat att="id" val="GMU_ITEM,2_1"/> 
<feat att="morphologicalUnitId" val="ITEM_2"/> 
<feat att="officiallyApproved" val="yes"/> 
<feat att="originalSource" val="PAROLE"/> 
<feat att="independentWord" val="yes"/> 
<Lemma><FormRepresentation> <feat att="writtenForm" val="item"/> <feat att="officiallyApproved" val="yes"/> </FormRepresentation></Lemma> 
<WordForm>
<FormRepresentation> <feat att="writtenForm" val="item"/> <feat att="inflectionalParadigm" val="MFG0000"/> <feat att="officiallyApproved" val="yes"/><feat att="frequency" val=".0357"/> </FormRepresentation></WordForm>
</LexicalEntry> 
<LexicalEntry><feat att="partOfSpeech" val="generalAdverb"/> 
<feat att="id" val="GMU_ITU_1"/> 
<feat att="morphologicalUnitId" val="ITU"/> 
<feat att="officiallyApproved" val="yes"/> 
<feat att="originalSource" val="PAROLE"/> 
<feat att="independentWord" val="yes"/> 
<Lemma><FormRepresentation> <feat att="writtenForm" val="itu"/> <feat att="officiallyApproved" val="yes"/> </FormRepresentation></Lemma> 
<WordForm>
<FormRepresentation> <feat att="writtenForm" val="itu"/> <feat att="inflectionalParadigm" val="MFG0000"/> <feat att="officiallyApproved" val="yes"/><feat att="frequency" val="1.8929"/> </FormRepresentation></WordForm>
</LexicalEntry> 
<LexicalEntry><feat att="partOfSpeech" val="generalAdverb"/> 
<feat att="id" val="GMU_JO,1_1"/> 
<feat att="morphologicalUnitId" val="JO_1"/> 
<feat att="officiallyApproved" val="yes"/> 
<feat att="originalSource" val="PAROLE"/> 
<feat att="independentWord" val="yes"/> 
<Lemma><FormRepresentation> <feat att="writtenForm" val="jo"/> <feat att="officiallyApproved" val="yes"/> </FormRepresentation></Lemma> 
<WordForm>
<FormRepresentation> <feat att="writtenForm" val="jo"/> <feat att="inflectionalParadigm" val="MFG0000"/> <feat att="officiallyApproved" val="yes"/><feat att="frequency" val="1052.1429"/> </FormRepresentation></WordForm>
</LexicalEntry> 
<LexicalEntry><feat att="partOfSpeech" val="generalAdverb"/> 
<feat att="id" val="GMU_DUS,1_1"/> 
<feat att="morphologicalUnitId" val="DUS_1"/> 
<feat att="officiallyApproved" val="yes"/> 
<feat att="originalSource" val="PAROLE"/> 
<feat att="independentWord" val="yes"/> 
<Lemma><FormRepresentation> <feat att="writtenForm" val="dus"/> <feat att="officiallyApproved" val="yes"/> </FormRepresentation></Lemma> 
<WordForm>
<FormRepresentation> <feat att="writtenForm" val="dus"/> <feat att="inflectionalParadigm" val="MFG0000"/> <feat att="officiallyApproved" val="yes"/><feat att="frequency" val="3.1071"/> </FormRepresentation></WordForm>
</LexicalEntry> 
<LexicalEntry><feat att="partOfSpeech" val="generalAdverb"/> 
<feat att="id" val="GMU_EFTERHÅNDEN_1"/> 
<feat att="morphologicalUnitId" val="EFTERHÅNDEN"/> 
<feat att="officiallyApproved" val="yes"/> 
<feat att="originalSource" val="PAROLE"/> 
<feat att="independentWord" val="yes"/> 
<Lemma><FormRepresentation> <feat att="writtenForm" val="efterhånden"/> <feat att="officiallyApproved" val="yes"/> </FormRepresentation></Lemma> 
<WordForm>
<FormRepresentation> <feat att="writtenForm" val="efterhånden"/> <feat att="inflectionalParadigm" val="MFG0000"/> <feat att="officiallyApproved" val="yes"/><feat att="frequency" val="139.9107"/> </FormRepresentation></WordForm>
</LexicalEntry> 
<LexicalEntry><feat att="partOfSpeech" val="generalAdverb"/> 
<feat att="id" val="GMU_EFTERPÅ_1"/> 
<feat att="morphologicalUnitId" val="EFTERPÅ"/> 
<feat att="officiallyApproved" val="yes"/> 
<feat att="originalSource" val="PAROLE"/> 
<feat att="independentWord" val="yes"/> 
<Lemma><FormRepresentation> <feat att="writtenForm" val="efterpå"/> <feat att="officiallyApproved" val="yes"/> </FormRepresentation></Lemma> 
<WordForm>
<FormRepresentation> <feat att="writtenForm" val="efterpå"/> <feat att="inflectionalParadigm" val="MFG0000"/> <feat att="officiallyApproved" val="yes"/><feat att="frequency" val=".0179"/> </FormRepresentation></WordForm>
</LexicalEntry> 
<LexicalEntry><feat att="partOfSpeech" val="generalAdverb"/> 
<feat att="id" val="GMU_MON,2_1"/> 
<feat att="morphologicalUnitId" val="MON_2"/> 
<feat att="officiallyApproved" val="yes"/> 
<feat att="originalSource" val="PAROLE"/> 
<feat att="independentWord" val="yes"/> 
<Lemma><FormRepresentation> <feat att="writtenForm" val="mon"/> <feat att="officiallyApproved" val="yes"/> </FormRepresentation></Lemma> 
<WordForm>
<FormRepresentation> <feat att="writtenForm" val="mon"/> <feat att="inflectionalParadigm" val="MFG0000"/> <feat att="officiallyApproved" val="yes"/><feat att="frequency" val="56.4107"/> </FormRepresentation></WordForm>
</LexicalEntry> 
<LexicalEntry><feat att="partOfSpeech" val="generalAdverb"/> 
<feat att="id" val="GMU_NOGETSTEDS_1"/> 
<feat att="morphologicalUnitId" val="NOGETSTEDS"/> 
<feat att="officiallyApproved" val="yes"/> 
<feat att="originalSource" val="PAROLE"/> 
<feat att="independentWord" val="yes"/> 
<Lemma><FormRepresentation> <feat att="writtenForm" val="nogetsteds"/> <feat att="officiallyApproved" val="yes"/> </FormRepresentation></Lemma> 
<WordForm>
<FormRepresentation> <feat att="writtenForm" val="nogetsteds"/> <feat att="inflectionalParadigm" val="MFG0000"/> <feat att="officiallyApproved" val="yes"/><feat att="frequency" val=".4821"/> </FormRepresentation></WordForm>
</LexicalEntry> 
<LexicalEntry><feat att="partOfSpeech" val="generalAdverb"/> 
<feat att="id" val="GMU_NOK,3_1"/> 
<feat att="morphologicalUnitId" val="NOK_3"/> 
<feat att="officiallyApproved" val="yes"/> 
<feat att="originalSource" val="PAROLE"/> 
<feat att="independentWord" val="yes"/> 
<Lemma><FormRepresentation> <feat att="writtenForm" val="nok"/> <feat att="officiallyApproved" val="yes"/> </FormRepresentation></Lemma> 
<WordForm>
<FormRepresentation> <feat att="writtenForm" val="nok"/> <feat att="inflectionalParadigm" val="MFG0000"/> <feat att="officiallyApproved" val="yes"/><feat att="frequency" val="835.6964"/> </FormRepresentation></WordForm>
</LexicalEntry> 
<LexicalEntry><feat att="partOfSpeech" val="generalAdverb"/> 
<feat att="id" val="GMU_NONSTOP_1"/> 
<feat att="morphologicalUnitId" val="NONSTOP"/> 
<feat att="officiallyApproved" val="yes"/> 
<feat att="originalSource" val="PAROLE"/> 
<feat att="independentWord" val="yes"/> 
<Lemma><FormRepresentation> <feat att="writtenForm" val="nonstop"/> <feat att="officiallyApproved" val="yes"/> </FormRepresentation></Lemma> 
<WordForm>
<FormRepresentation> <feat att="writtenForm" val="nonstop"/> <feat att="inflectionalParadigm" val="MFG0000"/> <feat att="officiallyApproved" val="yes"/><feat att="frequency" val=".6071"/> </FormRepresentation></WordForm>
</LexicalEntry> 
<LexicalEntry><feat att="partOfSpeech" val="generalAdverb"/> 
<feat att="id" val="GMU_NORDEFTER_1"/> 
<feat att="morphologicalUnitId" val="NORDEFTER"/> 
<feat att="officiallyApproved" val="yes"/> 
<feat att="originalSource" val="PAROLE"/> 
<feat att="independentWord" val="yes"/> 
<Lemma><FormRepresentation> <feat att="writtenForm" val="nordefter"/> <feat att="officiallyApproved" val="yes"/> </FormRepresentation></Lemma> 
<WordForm>
<FormRepresentation> <feat att="writtenForm" val="nordefter"/> <feat att="inflectionalParadigm" val="MFG0000"/> <feat att="officiallyApproved" val="yes"/><feat att="frequency" val="0.0"/> </FormRepresentation></WordForm>
</LexicalEntry> 
<LexicalEntry><feat att="partOfSpeech" val="generalAdverb"/> 
<feat att="id" val="GMU_NORDENFRA_1"/> 
<feat att="morphologicalUnitId" val="NORDENFRA"/> 
<feat att="officiallyApproved" val="yes"/> 
<feat att="originalSource" val="PAROLE"/> 
<feat att="independentWord" val="yes"/> 
<Lemma><FormRepresentation> <feat att="writtenForm" val="nordenfra"/> <feat att="officiallyApproved" val="yes"/> </FormRepresentation></Lemma> 
<WordForm>
<FormRepresentation> <feat att="writtenForm" val="nordenfra"/> <feat att="inflectionalParadigm" val="MFG0000"/> <feat att="officiallyApproved" val="yes"/><feat att="frequency" val="0.0"/> </FormRepresentation></WordForm>
</LexicalEntry> 
<LexicalEntry><feat att="partOfSpeech" val="generalAdverb"/> 
<feat att="id" val="GMU_NORDNORDOST,2_1"/> 
<feat att="morphologicalUnitId" val="NORDNORDOST_2"/> 
<feat att="officiallyApproved" val="yes"/> 
<feat att="originalSource" val="PAROLE"/> 
<feat att="independentWord" val="yes"/> 
<Lemma><FormRepresentation> <feat att="writtenForm" val="nordnordost"/> <feat att="officiallyApproved" val="yes"/> </FormRepresentation></Lemma> 
<WordForm>
<FormRepresentation> <feat att="writtenForm" val="nordnordost"/> <feat att="inflectionalParadigm" val="MFG0000"/> <feat att="officiallyApproved" val="yes"/><feat att="frequency" val="0.0"/> </FormRepresentation></WordForm>
</LexicalEntry> 
<LexicalEntry><feat att="partOfSpeech" val="generalAdverb"/> 
<feat att="id" val="GMU_BARDUS_1"/> 
<feat att="morphologicalUnitId" val="BARDUS"/> 
<feat att="officiallyApproved" val="yes"/> 
<feat att="originalSource" val="PAROLE"/> 
<feat att="independentWord" val="yes"/> 
<Lemma><FormRepresentation> <feat att="writtenForm" val="bardus"/> <feat att="officiallyApproved" val="yes"/> </FormRepresentation></Lemma> 
<WordForm>
<FormRepresentation> <feat att="writtenForm" val="bardus"/> <feat att="inflectionalParadigm" val="MFG0000"/> <feat att="officiallyApproved" val="yes"/><feat att="frequency" val=".125"/> </FormRepresentation></WordForm>
</LexicalEntry> 
<LexicalEntry><feat att="partOfSpeech" val="generalAdverb"/> 
<feat att="id" val="GMU_BEGRIBELIGVIS_1"/> 
<feat att="morphologicalUnitId" val="BEGRIBELIGVIS"/> 
<feat att="officiallyApproved" val="yes"/> 
<feat att="originalSource" val="PAROLE"/> 
<feat att="independentWord" val="yes"/> 
<Lemma><FormRepresentation> <feat att="writtenForm" val="begribeligvis"/> <feat att="officiallyApproved" val="yes"/> </FormRepresentation></Lemma> 
<WordForm>
<FormRepresentation> <feat att="writtenForm" val="begribeligvis"/> <feat att="inflectionalParadigm" val="MFG0000"/> <feat att="officiallyApproved" val="yes"/><feat att="frequency" val=".6607"/> </FormRepresentation></WordForm>
</LexicalEntry> 
<LexicalEntry><feat att="partOfSpeech" val="generalAdverb"/> 
<feat att="id" val="GMU_BI,3_1"/> 
<feat att="morphologicalUnitId" val="BI_3"/> 
<feat att="officiallyApproved" val="yes"/> 
<feat att="originalSource" val="PAROLE"/> 
<feat att="independentWord" val="yes"/> 
<Lemma><FormRepresentation> <feat att="writtenForm" val="bi"/> <feat att="officiallyApproved" val="yes"/> </FormRepresentation></Lemma> 
<WordForm>
<FormRepresentation> <feat att="writtenForm" val="bi"/> <feat att="inflectionalParadigm" val="MFG0000"/> <feat att="officiallyApproved" val="yes"/><feat att="frequency" val="2.8214"/> </FormRepresentation></WordForm>
</LexicalEntry> 
<LexicalEntry><feat att="partOfSpeech" val="generalAdverb"/> 
<feat att="id" val="GMU_FORUD_1"/> 
<feat att="morphologicalUnitId" val="FORUD"/> 
<feat att="officiallyApproved" val="yes"/> 
<feat att="originalSource" val="PAROLE"/> 
<feat att="independentWord" val="yes"/> 
<Lemma><FormRepresentation> <feat att="writtenForm" val="forud"/> <feat att="officiallyApproved" val="yes"/> </FormRepresentation></Lemma> 
<WordForm>
<FormRepresentation> <feat att="writtenForm" val="forud"/> <feat att="inflectionalParadigm" val="MFG0000"/> <feat att="officiallyApproved" val="yes"/><feat att="frequency" val="39.2321"/> </FormRepresentation></WordForm>
</LexicalEntry> 
<LexicalEntry><feat att="partOfSpeech" val="generalAdverb"/> 
<feat att="id" val="GMU_FORUDE_1"/> 
<feat att="morphologicalUnitId" val="FORUDE"/> 
<feat att="officiallyApproved" val="yes"/> 
<feat att="originalSource" val="PAROLE"/> 
<feat att="independentWord" val="yes"/> 
<Lemma><FormRepresentation> <feat att="writtenForm" val="forude"/> <feat att="officiallyApproved" val="yes"/> </FormRepresentation></Lemma> 
<WordForm>
<FormRepresentation> <feat att="writtenForm" val="forude"/> <feat att="inflectionalParadigm" val="MFG0000"/> <feat att="officiallyApproved" val="yes"/><feat att="frequency" val="9.9286"/> </FormRepresentation></WordForm>
</LexicalEntry> 
<LexicalEntry><feat att="partOfSpeech" val="generalAdverb"/> 
<feat att="id" val="GMU_ALTID_1"/> 
<feat att="morphologicalUnitId" val="ALTID"/> 
<feat att="officiallyApproved" val="yes"/> 
<feat att="originalSource" val="PAROLE"/> 
<feat att="independentWord" val="yes"/> 
<Lemma><FormRepresentation> <feat att="writtenForm" val="altid"/> <feat att="officiallyApproved" val="yes"/> </FormRepresentation></Lemma> 
<WordForm>
<FormRepresentation> <feat att="writtenForm" val="altid"/> <feat att="inflectionalParadigm" val="MFG0000"/> <feat att="officiallyApproved" val="yes"/><feat att="frequency" val="494.2321"/> </FormRepresentation></WordForm>
</LexicalEntry> 
<LexicalEntry><feat att="partOfSpeech" val="generalAdverb"/> 
<feat att="id" val="GMU_ANDANTE,2_1"/> 
<feat att="morphologicalUnitId" val="ANDANTE_2"/> 
<feat att="officiallyApproved" val="yes"/> 
<feat att="originalSource" val="PAROLE"/> 
<feat att="independentWord" val="yes"/> 
<Lemma><FormRepresentation> <feat att="writtenForm" val="andante"/> <feat att="officiallyApproved" val="yes"/> </FormRepresentation></Lemma> 
<WordForm>
<FormRepresentation> <feat att="writtenForm" val="andante"/> <feat att="inflectionalParadigm" val="MFG0000"/> <feat att="officiallyApproved" val="yes"/><feat att="frequency" val=".2143"/> </FormRepresentation></WordForm>
</LexicalEntry> 
<LexicalEntry><feat att="partOfSpeech" val="generalAdverb"/> 
<feat att="id" val="GMU_ANSTÆNDIGVIS_1"/> 
<feat att="morphologicalUnitId" val="ANSTÆNDIGVIS"/> 
<feat att="officiallyApproved" val="yes"/> 
<feat att="originalSource" val="PAROLE"/> 
<feat att="independentWord" val="yes"/> 
<Lemma><FormRepresentation> <feat att="writtenForm" val="anstændigvis"/> <feat att="officiallyApproved" val="yes"/> </FormRepresentation></Lemma> 
<WordForm>
<FormRepresentation> <feat att="writtenForm" val="anstændigvis"/> <feat att="inflectionalParadigm" val="MFG0000"/> <feat att="officiallyApproved" val="yes"/><feat att="frequency" val="1.0357"/> </FormRepresentation></WordForm>
</LexicalEntry> 
<LexicalEntry><feat att="partOfSpeech" val="generalAdverb"/> 
<feat att="id" val="GMU_FORFRA_1"/> 
<feat att="morphologicalUnitId" val="FORFRA"/> 
<feat att="officiallyApproved" val="yes"/> 
<feat att="originalSource" val="PAROLE"/> 
<feat att="independentWord" val="yes"/> 
<Lemma><FormRepresentation> <feat att="writtenForm" val="forfra"/> <feat att="officiallyApproved" val="yes"/> </FormRepresentation></Lemma> 
<WordForm>
<FormRepresentation> <feat att="writtenForm" val="forfra"/> <feat att="inflectionalParadigm" val="MFG0000"/> <feat att="officiallyApproved" val="yes"/><feat att="frequency" val="12.2857"/> </FormRepresentation></WordForm>
</LexicalEntry> 
<LexicalEntry><feat att="partOfSpeech" val="generalAdverb"/> 
<feat att="id" val="GMU_FORIND_1"/> 
<feat att="morphologicalUnitId" val="FORIND"/> 
<feat att="officiallyApproved" val="yes"/> 
<feat att="originalSource" val="PAROLE"/> 
<feat att="independentWord" val="yes"/> 
<Lemma><FormRepresentation> <feat att="writtenForm" val="forind"/> <feat att="officiallyApproved" val="yes"/> </FormRepresentation></Lemma> 
<WordForm>
<FormRepresentation> <feat att="writtenForm" val="forind"/> <feat att="inflectionalParadigm" val="MFG0000"/> <feat att="officiallyApproved" val="yes"/><feat att="frequency" val="0.0"/> </FormRepresentation></WordForm>
</LexicalEntry> 
<LexicalEntry><feat att="partOfSpeech" val="generalAdverb"/> 
<feat att="id" val="GMU_FORINDEN,2_1"/> 
<feat att="morphologicalUnitId" val="FORINDEN_2"/> 
<feat att="officiallyApproved" val="yes"/> 
<feat att="originalSource" val="PAROLE"/> 
<feat att="independentWord" val="yes"/> 
<Lemma><FormRepresentation> <feat att="writtenForm" val="forinden"/> <feat att="officiallyApproved" val="yes"/> </FormRepresentation></Lemma> 
<WordForm>
<FormRepresentation> <feat att="writtenForm" val="forinden"/> <feat att="inflectionalParadigm" val="MFG0000"/> <feat att="officiallyApproved" val="yes"/><feat att="frequency" val="29.5714"/> </FormRepresentation></WordForm>
</LexicalEntry> 
<LexicalEntry><feat att="partOfSpeech" val="generalAdverb"/> 
<feat att="id" val="GMU_INTETSTEDS_2"/> 
<feat att="morphologicalUnitId" val="INTETSTEDS"/> 
<feat att="officiallyApproved" val="yes"/> 
<feat att="originalSource" val="PAROLE"/> 
<feat att="independentWord" val="yes"/> 
<Lemma><FormRepresentation> <feat att="writtenForm" val="intetsteds"/> <feat att="officiallyApproved" val="yes"/> </FormRepresentation></Lemma> 
<WordForm>
<FormRepresentation> <feat att="writtenForm" val="intetsteds"/> <feat att="inflectionalParadigm" val="MFG0000"/> <feat att="officiallyApproved" val="yes"/><feat att="frequency" val=".6964"/> </FormRepresentation></WordForm>
<RelatedForm><feat att="spellingVariant" val="GMU_INTETSTEDS_1"/> <FormRepresentation><feat att="writtenForm" val="ingensteds"/></FormRepresentation></RelatedForm> 
</LexicalEntry> 
<LexicalEntry><feat att="partOfSpeech" val="generalAdverb"/> 
<feat att="id" val="GMU_INTETSTEDS_1"/> 
<feat att="morphologicalUnitId" val="INTETSTEDS"/> 
<feat att="officiallyApproved" val="yes"/> 
<feat att="originalSource" val="PAROLE"/> 
<feat att="independentWord" val="yes"/> 
<Lemma><FormRepresentation> <feat att="writtenForm" val="ingensteds"/> <feat att="officiallyApproved" val="yes"/> </FormRepresentation></Lemma> 
<WordForm>
<FormRepresentation> <feat att="writtenForm" val="ingensteds"/> <feat att="inflectionalParadigm" val="MFG0000"/> <feat att="officiallyApproved" val="yes"/><feat att="frequency" val=".0714"/> </FormRepresentation></WordForm>
<RelatedForm><feat att="spellingVariant" val="GMU_INTETSTEDS_1"/> <FormRepresentation><feat att="writtenForm" val="ingensteds"/></FormRepresentation></RelatedForm> 
</LexicalEntry> 
<LexicalEntry><feat att="partOfSpeech" val="generalAdverb"/> 
<feat att="id" val="GMU_KANHÆNDE_1"/> 
<feat att="morphologicalUnitId" val="KANHÆNDE"/> 
<feat att="officiallyApproved" val="yes"/> 
<feat att="originalSource" val="PAROLE"/> 
<feat att="independentWord" val="yes"/> 
<Lemma><FormRepresentation> <feat att="writtenForm" val="kanhænde"/> <feat att="officiallyApproved" val="yes"/> </FormRepresentation></Lemma> 
<WordForm>
<FormRepresentation> <feat att="writtenForm" val="kanhænde"/> <feat att="inflectionalParadigm" val="MFG0000"/> <feat att="officiallyApproved" val="yes"/><feat att="frequency" val=".0536"/> </FormRepresentation></WordForm>
</LexicalEntry> 
<LexicalEntry><feat att="partOfSpeech" val="generalAdverb"/> 
<feat att="id" val="GMU_MÅSKE_1"/> 
<feat att="morphologicalUnitId" val="MÅSKE"/> 
<feat att="officiallyApproved" val="yes"/> 
<feat att="originalSource" val="PAROLE"/> 
<feat att="independentWord" val="yes"/> 
<Lemma><FormRepresentation> <feat att="writtenForm" val="måske"/> <feat att="officiallyApproved" val="yes"/> </FormRepresentation></Lemma> 
<WordForm>
<FormRepresentation> <feat att="writtenForm" val="måske"/> <feat att="inflectionalParadigm" val="MFG0000"/> <feat att="officiallyApproved" val="yes"/><feat att="frequency" val="684.6786"/> </FormRepresentation></WordForm>
</LexicalEntry> 
<LexicalEntry><feat att="partOfSpeech" val="generalAdverb"/> 
<feat att="id" val="GMU_NATURLIGVIS_1"/> 
<feat att="morphologicalUnitId" val="NATURLIGVIS"/> 
<feat att="officiallyApproved" val="yes"/> 
<feat att="originalSource" val="PAROLE"/> 
<feat att="independentWord" val="yes"/> 
<Lemma><FormRepresentation> <feat att="writtenForm" val="naturligvis"/> <feat att="officiallyApproved" val="yes"/> </FormRepresentation></Lemma> 
<WordForm>
<FormRepresentation> <feat att="writtenForm" val="naturligvis"/> <feat att="inflectionalParadigm" val="MFG0000"/> <feat att="officiallyApproved" val="yes"/><feat att="frequency" val="205.625"/> </FormRepresentation></WordForm>
</LexicalEntry> 
<LexicalEntry><feat att="partOfSpeech" val="generalAdverb"/> 
<feat att="id" val="GMU_NEDE_1"/> 
<feat att="morphologicalUnitId" val="NEDE"/> 
<feat att="officiallyApproved" val="yes"/> 
<feat att="originalSource" val="PAROLE"/> 
<feat att="independentWord" val="yes"/> 
<Lemma><FormRepresentation> <feat att="writtenForm" val="nede"/> <feat att="officiallyApproved" val="yes"/> </FormRepresentation></Lemma> 
<WordForm>
<FormRepresentation> <feat att="writtenForm" val="nede"/> <feat att="inflectionalParadigm" val="MFG0000"/> <feat att="officiallyApproved" val="yes"/><feat att="frequency" val="96.5179"/> </FormRepresentation></WordForm>
</LexicalEntry> 
<LexicalEntry><feat att="partOfSpeech" val="generalAdverb"/> 
<feat att="id" val="GMU_NEDEFTER_1"/> 
<feat att="morphologicalUnitId" val="NEDEFTER"/> 
<feat att="officiallyApproved" val="yes"/> 
<feat att="originalSource" val="PAROLE"/> 
<feat att="independentWord" val="yes"/> 
<Lemma><FormRepresentation> <feat att="writtenForm" val="nedefter"/> <feat att="officiallyApproved" val="yes"/> </FormRepresentation></Lemma> 
<WordForm>
<FormRepresentation> <feat att="writtenForm" val="nedefter"/> <feat att="inflectionalParadigm" val="MFG0000"/> <feat att="officiallyApproved" val="yes"/><feat att="frequency" val="2."/> </FormRepresentation></WordForm>
</LexicalEntry> 
<LexicalEntry><feat att="partOfSpeech" val="generalAdverb"/> 
<feat att="id" val="GMU_NEDENFRA_1"/> 
<feat att="morphologicalUnitId" val="NEDENFRA"/> 
<feat att="officiallyApproved" val="yes"/> 
<feat att="originalSource" val="PAROLE"/> 
<feat att="independentWord" val="yes"/> 
<Lemma><FormRepresentation> <feat att="writtenForm" val="nedenfra"/> <feat att="officiallyApproved" val="yes"/> </FormRepresentation></Lemma> 
<WordForm>
<FormRepresentation> <feat att="writtenForm" val="nedenfra"/> <feat att="inflectionalParadigm" val="MFG0000"/> <feat att="officiallyApproved" val="yes"/><feat att="frequency" val=".1071"/> </FormRepresentation></WordForm>
</LexicalEntry> 
<LexicalEntry><feat att="partOfSpeech" val="generalAdverb"/> 
<feat att="id" val="GMU_NEDENUNDER_1"/> 
<feat att="morphologicalUnitId" val="NEDENUNDER"/> 
<feat att="officiallyApproved" val="yes"/> 
<feat att="originalSource" val="PAROLE"/> 
<feat att="independentWord" val="yes"/> 
<Lemma><FormRepresentation> <feat att="writtenForm" val="nedenunder"/> <feat att="officiallyApproved" val="yes"/> </FormRepresentation></Lemma> 
<WordForm>
<FormRepresentation> <feat att="writtenForm" val="nedenunder"/> <feat att="inflectionalParadigm" val="MFG0000"/> <feat att="officiallyApproved" val="yes"/><feat att="frequency" val="7.3571"/> </FormRepresentation></WordForm>
</LexicalEntry> 
<LexicalEntry><feat att="partOfSpeech" val="generalAdverb"/> 
<feat att="id" val="GMU_NEDOM_1"/> 
<feat att="morphologicalUnitId" val="NEDOM"/> 
<feat att="officiallyApproved" val="yes"/> 
<feat att="originalSource" val="PAROLE"/> 
<feat att="independentWord" val="yes"/> 
<Lemma><FormRepresentation> <feat att="writtenForm" val="nedom"/> <feat att="officiallyApproved" val="yes"/> </FormRepresentation></Lemma> 
<WordForm>
<FormRepresentation> <feat att="writtenForm" val="nedom"/> <feat att="inflectionalParadigm" val="MFG0000"/> <feat att="officiallyApproved" val="yes"/><feat att="frequency" val=".0357"/> </FormRepresentation></WordForm>
</LexicalEntry> 
<LexicalEntry><feat att="partOfSpeech" val="generalAdverb"/> 
<feat att="id" val="GMU_NEDSTRØMS_1"/> 
<feat att="morphologicalUnitId" val="NEDSTRØMS"/> 
<feat att="officiallyApproved" val="yes"/> 
<feat att="originalSource" val="PAROLE"/> 
<feat att="independentWord" val="yes"/> 
<Lemma><FormRepresentation> <feat att="writtenForm" val="nedstrøms"/> <feat att="officiallyApproved" val="yes"/> </FormRepresentation></Lemma> 
<WordForm>
<FormRepresentation> <feat att="writtenForm" val="nedstrøms"/> <feat att="inflectionalParadigm" val="MFG0000"/> <feat att="officiallyApproved" val="yes"/><feat att="frequency" val=".125"/> </FormRepresentation></WordForm>
</LexicalEntry> 
<LexicalEntry><feat att="partOfSpeech" val="generalAdverb"/> 
<feat att="id" val="GMU_NETOP_1"/> 
<feat att="morphologicalUnitId" val="NETOP"/> 
<feat att="officiallyApproved" val="yes"/> 
<feat att="originalSource" val="PAROLE"/> 
<feat att="independentWord" val="yes"/> 
<Lemma><FormRepresentation> <feat att="writtenForm" val="netop"/> <feat att="officiallyApproved" val="yes"/> </FormRepresentation></Lemma> 
<WordForm>
<FormRepresentation> <feat att="writtenForm" val="netop"/> <feat att="inflectionalParadigm" val="MFG0000"/> <feat att="officiallyApproved" val="yes"/><feat att="frequency" val="410.5357"/> </FormRepresentation></WordForm>
</LexicalEntry> 
<LexicalEntry><feat att="partOfSpeech" val="generalAdverb"/> 
<feat att="id" val="GMU_APPASSIONATO_1"/> 
<feat att="morphologicalUnitId" val="APPASSIONATO"/> 
<feat att="officiallyApproved" val="yes"/> 
<feat att="originalSource" val="PAROLE"/> 
<feat att="independentWord" val="yes"/> 
<Lemma><FormRepresentation> <feat att="writtenForm" val="appassionato"/> <feat att="officiallyApproved" val="yes"/> </FormRepresentation></Lemma> 
<WordForm>
<FormRepresentation> <feat att="writtenForm" val="appassionato"/> <feat att="inflectionalParadigm" val="MFG0000"/> <feat att="officiallyApproved" val="yes"/><feat att="frequency" val="0.0"/> </FormRepresentation></WordForm>
</LexicalEntry> 
<LexicalEntry><feat att="partOfSpeech" val="generalAdverb"/> 
<feat att="id" val="GMU_ØSTPÅ_1"/> 
<feat att="morphologicalUnitId" val="ØSTPÅ"/> 
<feat att="officiallyApproved" val="yes"/> 
<feat att="originalSource" val="PAROLE"/> 
<feat att="independentWord" val="yes"/> 
<Lemma><FormRepresentation> <feat att="writtenForm" val="østpå"/> <feat att="officiallyApproved" val="yes"/> </FormRepresentation></Lemma> 
<WordForm>
<FormRepresentation> <feat att="writtenForm" val="østpå"/> <feat att="inflectionalParadigm" val="MFG0000"/> <feat att="officiallyApproved" val="yes"/><feat att="frequency" val="2.6071"/> </FormRepresentation></WordForm>
</LexicalEntry> 
<LexicalEntry><feat att="partOfSpeech" val="generalAdverb"/> 
<feat att="id" val="GMU_ØSTSYDØST,2_1"/> 
<feat att="morphologicalUnitId" val="ØSTSYDØST_2"/> 
<feat att="officiallyApproved" val="yes"/> 
<feat att="originalSource" val="PAROLE"/> 
<feat att="independentWord" val="yes"/> 
<Lemma><FormRepresentation> <feat att="writtenForm" val="østsydøst"/> <feat att="officiallyApproved" val="yes"/> </FormRepresentation></Lemma> 
<WordForm>
<FormRepresentation> <feat att="writtenForm" val="østsydøst"/> <feat att="inflectionalParadigm" val="MFG0000"/> <feat att="officiallyApproved" val="yes"/><feat att="frequency" val=".0179"/> </FormRepresentation></WordForm>
</LexicalEntry> 
<LexicalEntry><feat att="partOfSpeech" val="generalAdverb"/> 
<feat att="id" val="GMU_PINENDE_1"/> 
<feat att="morphologicalUnitId" val="PINENDE"/> 
<feat att="officiallyApproved" val="yes"/> 
<feat att="originalSource" val="PAROLE"/> 
<feat att="independentWord" val="yes"/> 
<Lemma><FormRepresentation> <feat att="writtenForm" val="pinende"/> <feat att="officiallyApproved" val="yes"/> </FormRepresentation></Lemma> 
<WordForm>
<FormRepresentation> <feat att="writtenForm" val="pinende"/> <feat att="inflectionalParadigm" val="MFG0000"/> <feat att="officiallyApproved" val="yes"/><feat att="frequency" val=".0893"/> </FormRepresentation></WordForm>
</LexicalEntry> 
<LexicalEntry><feat att="partOfSpeech" val="generalAdverb"/> 
<feat att="id" val="GMU_SNAREST_1"/> 
<feat att="morphologicalUnitId" val="SNAREST"/> 
<feat att="officiallyApproved" val="yes"/> 
<feat att="originalSource" val="PAROLE"/> 
<feat att="independentWord" val="yes"/> 
<Lemma><FormRepresentation> <feat att="writtenForm" val="snarest"/> <feat att="officiallyApproved" val="yes"/> </FormRepresentation></Lemma> 
<WordForm>
<FormRepresentation> <feat att="writtenForm" val="snarest"/> <feat att="inflectionalParadigm" val="MFG0000"/> <feat att="officiallyApproved" val="yes"/><feat att="frequency" val="9.9643"/> </FormRepresentation></WordForm>
</LexicalEntry> 
<LexicalEntry><feat att="partOfSpeech" val="generalAdverb"/> 
<feat att="id" val="GMU_SNESEVIS_1"/> 
<feat att="morphologicalUnitId" val="SNESEVIS"/> 
<feat att="officiallyApproved" val="yes"/> 
<feat att="originalSource" val="PAROLE"/> 
<feat att="independentWord" val="yes"/> 
<Lemma><FormRepresentation> <feat att="writtenForm" val="snesevis"/> <feat att="officiallyApproved" val="yes"/> </FormRepresentation></Lemma> 
<WordForm>
<FormRepresentation> <feat att="writtenForm" val="snesevis"/> <feat att="inflectionalParadigm" val="MFG0000"/> <feat att="officiallyApproved" val="yes"/><feat att="frequency" val="3.6786"/> </FormRepresentation></WordForm>
</LexicalEntry> 
<LexicalEntry><feat att="partOfSpeech" val="generalAdverb"/> 
<feat att="id" val="GMU_SOMMETIDER_1"/> 
<feat att="morphologicalUnitId" val="SOMMETIDER"/> 
<feat att="officiallyApproved" val="yes"/> 
<feat att="originalSource" val="PAROLE"/> 
<feat att="independentWord" val="yes"/> 
<Lemma><FormRepresentation> <feat att="writtenForm" val="sommetider"/> <feat att="officiallyApproved" val="yes"/> </FormRepresentation></Lemma> 
<WordForm>
<FormRepresentation> <feat att="writtenForm" val="sommetider"/> <feat att="inflectionalParadigm" val="MFG0000"/> <feat att="officiallyApproved" val="yes"/><feat att="frequency" val="10.2857"/> </FormRepresentation></WordForm>
</LexicalEntry> 
<LexicalEntry><feat att="partOfSpeech" val="generalAdverb"/> 
<feat att="id" val="GMU_SPANDEVIS_1"/> 
<feat att="morphologicalUnitId" val="SPANDEVIS"/> 
<feat att="officiallyApproved" val="yes"/> 
<feat att="originalSource" val="PAROLE"/> 
<feat att="independentWord" val="yes"/> 
<Lemma><FormRepresentation> <feat att="writtenForm" val="spandevis"/> <feat att="officiallyApproved" val="yes"/> </FormRepresentation></Lemma> 
<WordForm>
<FormRepresentation> <feat att="writtenForm" val="spandevis"/> <feat att="inflectionalParadigm" val="MFG0000"/> <feat att="officiallyApproved" val="yes"/><feat att="frequency" val=".6964"/> </FormRepresentation></WordForm>
</LexicalEntry> 
<LexicalEntry><feat att="partOfSpeech" val="generalAdverb"/> 
<feat att="id" val="GMU_GLISSANDO,2_1"/> 
<feat att="morphologicalUnitId" val="GLISSANDO_2"/> 
<feat att="officiallyApproved" val="yes"/> 
<feat att="originalSource" val="PAROLE"/> 
<feat att="independentWord" val="yes"/> 
<Lemma><FormRepresentation> <feat att="writtenForm" val="glissando"/> <feat att="officiallyApproved" val="yes"/> </FormRepresentation></Lemma> 
<WordForm>
<FormRepresentation> <feat att="writtenForm" val="glissando"/> <feat att="inflectionalParadigm" val="MFG0000"/> <feat att="officiallyApproved" val="yes"/><feat att="frequency" val=".0179"/> </FormRepresentation></WordForm>
</LexicalEntry> 
<LexicalEntry><feat att="partOfSpeech" val="generalAdverb"/> 
<feat att="id" val="GMU_GRAVE,2_1"/> 
<feat att="morphologicalUnitId" val="GRAVE_2"/> 
<feat att="officiallyApproved" val="yes"/> 
<feat att="originalSource" val="PAROLE"/> 
<feat att="independentWord" val="yes"/> 
<Lemma><FormRepresentation> <feat att="writtenForm" val="grave"/> <feat att="officiallyApproved" val="yes"/> </FormRepresentation></Lemma> 
<WordForm>
<FormRepresentation> <feat att="writtenForm" val="grave"/> <feat att="inflectionalParadigm" val="MFG0000"/> <feat att="officiallyApproved" val="yes"/><feat att="frequency" val="14.0893"/> </FormRepresentation></WordForm>
</LexicalEntry> 
<LexicalEntry><feat att="partOfSpeech" val="generalAdverb"/> 
<feat att="id" val="GMU_GU_1"/> 
<feat att="morphologicalUnitId" val="GU"/> 
<feat att="officiallyApproved" val="yes"/> 
<feat att="originalSource" val="PAROLE"/> 
<feat att="independentWord" val="yes"/> 
<Lemma><FormRepresentation> <feat att="writtenForm" val="gu"/> <feat att="officiallyApproved" val="yes"/> </FormRepresentation></Lemma> 
<WordForm>
<FormRepresentation> <feat att="writtenForm" val="gu"/> <feat att="inflectionalParadigm" val="MFG0000"/> <feat att="officiallyApproved" val="yes"/><feat att="frequency" val="5.2321"/> </FormRepresentation></WordForm>
</LexicalEntry> 
<LexicalEntry><feat att="partOfSpeech" val="generalAdverb"/> 
<feat att="id" val="GMU_GUDSKELOV_1"/> 
<feat att="morphologicalUnitId" val="GUDSKELOV"/> 
<feat att="officiallyApproved" val="yes"/> 
<feat att="originalSource" val="PAROLE"/> 
<feat att="independentWord" val="yes"/> 
<Lemma><FormRepresentation> <feat att="writtenForm" val="gudskelov"/> <feat att="officiallyApproved" val="yes"/> </FormRepresentation></Lemma> 
<WordForm>
<FormRepresentation> <feat att="writtenForm" val="gudskelov"/> <feat att="inflectionalParadigm" val="MFG0000"/> <feat att="officiallyApproved" val="yes"/><feat att="frequency" val="5.1786"/> </FormRepresentation></WordForm>
</LexicalEntry> 
<LexicalEntry><feat att="partOfSpeech" val="generalAdverb"/> 
<feat att="id" val="GMU_SLET,2_1"/> 
<feat att="morphologicalUnitId" val="SLET_2"/> 
<feat att="officiallyApproved" val="yes"/> 
<feat att="originalSource" val="PAROLE"/> 
<feat att="independentWord" val="yes"/> 
<Lemma><FormRepresentation> <feat att="writtenForm" val="slet"/> <feat att="officiallyApproved" val="yes"/> </FormRepresentation></Lemma> 
<WordForm>
<FormRepresentation> <feat att="writtenForm" val="slet"/> <feat att="inflectionalParadigm" val="MFG0000"/> <feat att="officiallyApproved" val="yes"/><feat att="frequency" val="209.6607"/> </FormRepresentation></WordForm>
</LexicalEntry> 
<LexicalEntry><feat att="partOfSpeech" val="generalAdverb"/> 
<feat att="id" val="GMU_SYDSYDØST,2_1"/> 
<feat att="morphologicalUnitId" val="SYDSYDØST_2"/> 
<feat att="officiallyApproved" val="yes"/> 
<feat att="originalSource" val="PAROLE"/> 
<feat att="independentWord" val="yes"/> 
<Lemma><FormRepresentation> <feat att="writtenForm" val="sydsydøst"/> <feat att="officiallyApproved" val="yes"/> </FormRepresentation></Lemma> 
<WordForm>
<FormRepresentation> <feat att="writtenForm" val="sydsydøst"/> <feat att="inflectionalParadigm" val="MFG0000"/> <feat att="officiallyApproved" val="yes"/><feat att="frequency" val="0.0"/> </FormRepresentation></WordForm>
</LexicalEntry> 
<LexicalEntry><feat att="partOfSpeech" val="generalAdverb"/> 
<feat att="id" val="GMU_SYDVEST,3_1"/> 
<feat att="morphologicalUnitId" val="SYDVEST_3"/> 
<feat att="officiallyApproved" val="yes"/> 
<feat att="originalSource" val="PAROLE"/> 
<feat att="independentWord" val="yes"/> 
<Lemma><FormRepresentation> <feat att="writtenForm" val="sydvest"/> <feat att="officiallyApproved" val="yes"/> </FormRepresentation></Lemma> 
<WordForm>
<FormRepresentation> <feat att="writtenForm" val="sydvest"/> <feat att="inflectionalParadigm" val="MFG0000"/> <feat att="officiallyApproved" val="yes"/><feat att="frequency" val="6.75"/> </FormRepresentation></WordForm>
</LexicalEntry> 
<LexicalEntry><feat att="partOfSpeech" val="generalAdverb"/> 
<feat att="id" val="GMU_SYDØSTEN_1"/> 
<feat att="morphologicalUnitId" val="SYDØSTEN"/> 
<feat att="officiallyApproved" val="yes"/> 
<feat att="originalSource" val="PAROLE"/> 
<feat att="independentWord" val="yes"/> 
<Lemma><FormRepresentation> <feat att="writtenForm" val="sydøsten"/> <feat att="officiallyApproved" val="yes"/> </FormRepresentation></Lemma> 
<WordForm>
<FormRepresentation> <feat att="writtenForm" val="sydøsten"/> <feat att="inflectionalParadigm" val="MFG0000"/> <feat att="officiallyApproved" val="yes"/><feat att="frequency" val="0.0"/> </FormRepresentation></WordForm>
</LexicalEntry> 
<LexicalEntry><feat att="partOfSpeech" val="generalAdverb"/> 
<feat att="id" val="GMU_TUSINDVIS_1"/> 
<feat att="morphologicalUnitId" val="TUSINDVIS"/> 
<feat att="officiallyApproved" val="yes"/> 
<feat att="originalSource" val="PAROLE"/> 
<feat att="independentWord" val="yes"/> 
<Lemma><FormRepresentation> <feat att="writtenForm" val="tusindvis"/> <feat att="officiallyApproved" val="yes"/> </FormRepresentation></Lemma> 
<WordForm>
<FormRepresentation> <feat att="writtenForm" val="tusindvis"/> <feat att="inflectionalParadigm" val="MFG0000"/> <feat att="officiallyApproved" val="yes"/><feat att="frequency" val="20.4286"/> </FormRepresentation></WordForm>
</LexicalEntry> 
<LexicalEntry><feat att="partOfSpeech" val="generalAdverb"/> 
<feat att="id" val="GMU_TVÆRS_1"/> 
<feat att="morphologicalUnitId" val="TVÆRS"/> 
<feat att="officiallyApproved" val="yes"/> 
<feat att="originalSource" val="PAROLE"/> 
<feat att="independentWord" val="yes"/> 
<Lemma><FormRepresentation> <feat att="writtenForm" val="tværs"/> <feat att="officiallyApproved" val="yes"/> </FormRepresentation></Lemma> 
<WordForm>
<FormRepresentation> <feat att="writtenForm" val="tværs"/> <feat att="inflectionalParadigm" val="MFG0000"/> <feat att="officiallyApproved" val="yes"/><feat att="frequency" val="47.1429"/> </FormRepresentation></WordForm>
</LexicalEntry> 
<LexicalEntry><feat att="partOfSpeech" val="generalAdverb"/> 
<feat att="id" val="GMU_TVÆRT_1"/> 
<feat att="morphologicalUnitId" val="TVÆRT"/> 
<feat att="officiallyApproved" val="yes"/> 
<feat att="originalSource" val="PAROLE"/> 
<feat att="independentWord" val="yes"/> 
<Lemma><FormRepresentation> <feat att="writtenForm" val="tvært"/> <feat att="officiallyApproved" val="yes"/> </FormRepresentation></Lemma> 
<WordForm>
<FormRepresentation> <feat att="writtenForm" val="tvært"/> <feat att="inflectionalParadigm" val="MFG0000"/> <feat att="officiallyApproved" val="yes"/><feat att="frequency" val="1.6786"/> </FormRepresentation></WordForm>
</LexicalEntry> 
<LexicalEntry><feat att="partOfSpeech" val="generalAdverb"/> 
<feat att="id" val="GMU_TVÆRTOM_1"/> 
<feat att="morphologicalUnitId" val="TVÆRTOM"/> 
<feat att="officiallyApproved" val="yes"/> 
<feat att="originalSource" val="PAROLE"/> 
<feat att="independentWord" val="yes"/> 
<Lemma><FormRepresentation> <feat att="writtenForm" val="tværtom"/> <feat att="officiallyApproved" val="yes"/> </FormRepresentation></Lemma> 
<WordForm>
<FormRepresentation> <feat att="writtenForm" val="tværtom"/> <feat att="inflectionalParadigm" val="MFG0000"/> <feat att="officiallyApproved" val="yes"/><feat att="frequency" val=".7143"/> </FormRepresentation></WordForm>
</LexicalEntry> 
<LexicalEntry><feat att="partOfSpeech" val="generalAdverb"/> 
<feat att="id" val="GMU_SKRÅS_1"/> 
<feat att="morphologicalUnitId" val="SKRÅS"/> 
<feat att="officiallyApproved" val="yes"/> 
<feat att="originalSource" val="PAROLE"/> 
<feat att="independentWord" val="yes"/> 
<Lemma><FormRepresentation> <feat att="writtenForm" val="skrås"/> <feat att="officiallyApproved" val="yes"/> </FormRepresentation></Lemma> 
<WordForm>
<FormRepresentation> <feat att="writtenForm" val="skrås"/> <feat att="inflectionalParadigm" val="MFG0000"/> <feat att="officiallyApproved" val="yes"/><feat att="frequency" val="0.0"/> </FormRepresentation></WordForm>
</LexicalEntry> 
<LexicalEntry><feat att="partOfSpeech" val="generalAdverb"/> 
<feat att="id" val="GMU_SYD,2_1"/> 
<feat att="morphologicalUnitId" val="SYD_2"/> 
<feat att="officiallyApproved" val="yes"/> 
<feat att="originalSource" val="PAROLE"/> 
<feat att="independentWord" val="yes"/> 
<Lemma><FormRepresentation> <feat att="writtenForm" val="syd"/> <feat att="officiallyApproved" val="yes"/> </FormRepresentation></Lemma> 
<WordForm>
<FormRepresentation> <feat att="writtenForm" val="syd"/> <feat att="inflectionalParadigm" val="MFG0000"/> <feat att="officiallyApproved" val="yes"/><feat att="frequency" val="54.5714"/> </FormRepresentation></WordForm>
</LexicalEntry> 
<LexicalEntry><feat att="partOfSpeech" val="generalAdverb"/> 
<feat att="id" val="GMU_SYDOM_1"/> 
<feat att="morphologicalUnitId" val="SYDOM"/> 
<feat att="officiallyApproved" val="yes"/> 
<feat att="originalSource" val="PAROLE"/> 
<feat att="independentWord" val="yes"/> 
<Lemma><FormRepresentation> <feat att="writtenForm" val="sydom"/> <feat att="officiallyApproved" val="yes"/> </FormRepresentation></Lemma> 
<WordForm>
<FormRepresentation> <feat att="writtenForm" val="sydom"/> <feat att="inflectionalParadigm" val="MFG0000"/> <feat att="officiallyApproved" val="yes"/><feat att="frequency" val=".0357"/> </FormRepresentation></WordForm>
</LexicalEntry> 
<LexicalEntry><feat att="partOfSpeech" val="generalAdverb"/> 
<feat att="id" val="GMU_SYDOVER_1"/> 
<feat att="morphologicalUnitId" val="SYDOVER"/> 
<feat att="officiallyApproved" val="yes"/> 
<feat att="originalSource" val="PAROLE"/> 
<feat att="independentWord" val="yes"/> 
<Lemma><FormRepresentation> <feat att="writtenForm" val="sydover"/> <feat att="officiallyApproved" val="yes"/> </FormRepresentation></Lemma> 
<WordForm>
<FormRepresentation> <feat att="writtenForm" val="sydover"/> <feat att="inflectionalParadigm" val="MFG0000"/> <feat att="officiallyApproved" val="yes"/><feat att="frequency" val="1.0893"/> </FormRepresentation></WordForm>
</LexicalEntry> 
<LexicalEntry><feat att="partOfSpeech" val="generalAdverb"/> 
<feat att="id" val="GMU_HEN_1"/> 
<feat att="morphologicalUnitId" val="HEN"/> 
<feat att="officiallyApproved" val="yes"/> 
<feat att="originalSource" val="PAROLE"/> 
<feat att="independentWord" val="yes"/> 
<Lemma><FormRepresentation> <feat att="writtenForm" val="hen"/> <feat att="officiallyApproved" val="yes"/> </FormRepresentation></Lemma> 
<WordForm>
<FormRepresentation> <feat att="writtenForm" val="hen"/> <feat att="inflectionalParadigm" val="MFG0000"/> <feat att="officiallyApproved" val="yes"/><feat att="frequency" val="348.6964"/> </FormRepresentation></WordForm>
</LexicalEntry> 
<LexicalEntry><feat att="partOfSpeech" val="generalAdverb"/> 
<feat att="id" val="GMU_HEREFTERDAGS_1"/> 
<feat att="morphologicalUnitId" val="HEREFTERDAGS"/> 
<feat att="officiallyApproved" val="yes"/> 
<feat att="originalSource" val="PAROLE"/> 
<feat att="independentWord" val="yes"/> 
<Lemma><FormRepresentation> <feat att="writtenForm" val="herefterdags"/> <feat att="officiallyApproved" val="yes"/> </FormRepresentation></Lemma> 
<WordForm>
<FormRepresentation> <feat att="writtenForm" val="herefterdags"/> <feat att="inflectionalParadigm" val="MFG0000"/> <feat att="officiallyApproved" val="yes"/><feat att="frequency" val=".125"/> </FormRepresentation></WordForm>
</LexicalEntry> 
<LexicalEntry><feat att="partOfSpeech" val="generalAdverb"/> 
<feat att="id" val="GMU_HERFOR_1"/> 
<feat att="morphologicalUnitId" val="HERFOR"/> 
<feat att="officiallyApproved" val="yes"/> 
<feat att="originalSource" val="PAROLE"/> 
<feat att="independentWord" val="yes"/> 
<Lemma><FormRepresentation> <feat att="writtenForm" val="herfor"/> <feat att="officiallyApproved" val="yes"/> </FormRepresentation></Lemma> 
<WordForm>
<FormRepresentation> <feat att="writtenForm" val="herfor"/> <feat att="inflectionalParadigm" val="MFG0000"/> <feat att="officiallyApproved" val="yes"/><feat att="frequency" val="10.4107"/> </FormRepresentation></WordForm>
</LexicalEntry> 
<LexicalEntry><feat att="partOfSpeech" val="generalAdverb"/> 
<feat att="id" val="GMU_HERFRA_1"/> 
<feat att="morphologicalUnitId" val="HERFRA"/> 
<feat att="officiallyApproved" val="yes"/> 
<feat att="originalSource" val="PAROLE"/> 
<feat att="independentWord" val="yes"/> 
<Lemma><FormRepresentation> <feat att="writtenForm" val="herfra"/> <feat att="officiallyApproved" val="yes"/> </FormRepresentation></Lemma> 
<WordForm>
<FormRepresentation> <feat att="writtenForm" val="herfra"/> <feat att="inflectionalParadigm" val="MFG0000"/> <feat att="officiallyApproved" val="yes"/><feat att="frequency" val="35.6964"/> </FormRepresentation></WordForm>
</LexicalEntry> 
<LexicalEntry><feat att="partOfSpeech" val="generalAdverb"/> 
<feat att="id" val="GMU_HERHENNE_1"/> 
<feat att="morphologicalUnitId" val="HERHENNE"/> 
<feat att="officiallyApproved" val="yes"/> 
<feat att="originalSource" val="PAROLE"/> 
<feat att="independentWord" val="yes"/> 
<Lemma><FormRepresentation> <feat att="writtenForm" val="herhenne"/> <feat att="officiallyApproved" val="yes"/> </FormRepresentation></Lemma> 
<WordForm>
<FormRepresentation> <feat att="writtenForm" val="herhenne"/> <feat att="inflectionalParadigm" val="MFG0000"/> <feat att="officiallyApproved" val="yes"/><feat att="frequency" val=".25"/> </FormRepresentation></WordForm>
</LexicalEntry> 
<LexicalEntry><feat att="partOfSpeech" val="generalAdverb"/> 
<feat att="id" val="GMU_HERHJEM_1"/> 
<feat att="morphologicalUnitId" val="HERHJEM"/> 
<feat att="officiallyApproved" val="yes"/> 
<feat att="originalSource" val="PAROLE"/> 
<feat att="independentWord" val="yes"/> 
<Lemma><FormRepresentation> <feat att="writtenForm" val="herhjem"/> <feat att="officiallyApproved" val="yes"/> </FormRepresentation></Lemma> 
<WordForm>
<FormRepresentation> <feat att="writtenForm" val="herhjem"/> <feat att="inflectionalParadigm" val="MFG0000"/> <feat att="officiallyApproved" val="yes"/><feat att="frequency" val=".1786"/> </FormRepresentation></WordForm>
</LexicalEntry> 
<LexicalEntry><feat att="partOfSpeech" val="generalAdverb"/> 
<feat att="id" val="GMU_HERI_1"/> 
<feat att="morphologicalUnitId" val="HERI"/> 
<feat att="officiallyApproved" val="yes"/> 
<feat att="originalSource" val="PAROLE"/> 
<feat att="independentWord" val="yes"/> 
<Lemma><FormRepresentation> <feat att="writtenForm" val="heri"/> <feat att="officiallyApproved" val="yes"/> </FormRepresentation></Lemma> 
<WordForm>
<FormRepresentation> <feat att="writtenForm" val="heri"/> <feat att="inflectionalParadigm" val="MFG0000"/> <feat att="officiallyApproved" val="yes"/><feat att="frequency" val="18.6964"/> </FormRepresentation></WordForm>
</LexicalEntry> 
<LexicalEntry><feat att="partOfSpeech" val="generalAdverb"/> 
<feat att="id" val="GMU_HERIGENNEM_1"/> 
<feat att="morphologicalUnitId" val="HERIGENNEM"/> 
<feat att="officiallyApproved" val="yes"/> 
<feat att="originalSource" val="PAROLE"/> 
<feat att="independentWord" val="yes"/> 
<Lemma><FormRepresentation> <feat att="writtenForm" val="herigennem"/> <feat att="officiallyApproved" val="yes"/> </FormRepresentation></Lemma> 
<WordForm>
<FormRepresentation> <feat att="writtenForm" val="herigennem"/> <feat att="inflectionalParadigm" val="MFG0000"/> <feat att="officiallyApproved" val="yes"/><feat att="frequency" val="1.7857"/> </FormRepresentation></WordForm>
</LexicalEntry> 
<LexicalEntry><feat att="partOfSpeech" val="generalAdverb"/> 
<feat att="id" val="GMU_HERIMOD_1"/> 
<feat att="morphologicalUnitId" val="HERIMOD"/> 
<feat att="officiallyApproved" val="yes"/> 
<feat att="originalSource" val="PAROLE"/> 
<feat att="independentWord" val="yes"/> 
<Lemma><FormRepresentation> <feat att="writtenForm" val="herimod"/> <feat att="officiallyApproved" val="yes"/> </FormRepresentation></Lemma> 
<WordForm>
<FormRepresentation> <feat att="writtenForm" val="herimod"/> <feat att="inflectionalParadigm" val="MFG0000"/> <feat att="officiallyApproved" val="yes"/><feat att="frequency" val=".7679"/> </FormRepresentation></WordForm>
</LexicalEntry> 
<LexicalEntry><feat att="partOfSpeech" val="generalAdverb"/> 
<feat att="id" val="GMU_HERINDIMELLEM_1"/> 
<feat att="morphologicalUnitId" val="HERINDIMELLEM"/> 
<feat att="officiallyApproved" val="yes"/> 
<feat att="originalSource" val="PAROLE"/> 
<feat att="independentWord" val="yes"/> 
<Lemma><FormRepresentation> <feat att="writtenForm" val="herindimellem"/> <feat att="officiallyApproved" val="yes"/> </FormRepresentation></Lemma> 
<WordForm>
<FormRepresentation> <feat att="writtenForm" val="herindimellem"/> <feat att="inflectionalParadigm" val="MFG0000"/> <feat att="officiallyApproved" val="yes"/><feat att="frequency" val=".0179"/> </FormRepresentation></WordForm>
</LexicalEntry> 
<LexicalEntry><feat att="partOfSpeech" val="generalAdverb"/> 
<feat att="id" val="GMU_HERMED_1"/> 
<feat att="morphologicalUnitId" val="HERMED"/> 
<feat att="officiallyApproved" val="yes"/> 
<feat att="originalSource" val="PAROLE"/> 
<feat att="independentWord" val="yes"/> 
<Lemma><FormRepresentation> <feat att="writtenForm" val="hermed"/> <feat att="officiallyApproved" val="yes"/> </FormRepresentation></Lemma> 
<WordForm>
<FormRepresentation> <feat att="writtenForm" val="hermed"/> <feat att="inflectionalParadigm" val="MFG0000"/> <feat att="officiallyApproved" val="yes"/><feat att="frequency" val="47.9643"/> </FormRepresentation></WordForm>
</LexicalEntry> 
<LexicalEntry><feat att="partOfSpeech" val="generalAdverb"/> 
<feat att="id" val="GMU_HERNED_1"/> 
<feat att="morphologicalUnitId" val="HERNED"/> 
<feat att="officiallyApproved" val="yes"/> 
<feat att="originalSource" val="PAROLE"/> 
<feat att="independentWord" val="yes"/> 
<Lemma><FormRepresentation> <feat att="writtenForm" val="herned"/> <feat att="officiallyApproved" val="yes"/> </FormRepresentation></Lemma> 
<WordForm>
<FormRepresentation> <feat att="writtenForm" val="herned"/> <feat att="inflectionalParadigm" val="MFG0000"/> <feat att="officiallyApproved" val="yes"/><feat att="frequency" val="2.875"/> </FormRepresentation></WordForm>
</LexicalEntry> 
<LexicalEntry><feat att="partOfSpeech" val="generalAdverb"/> 
<feat att="id" val="GMU_HEROM_1"/> 
<feat att="morphologicalUnitId" val="HEROM"/> 
<feat att="officiallyApproved" val="yes"/> 
<feat att="originalSource" val="PAROLE"/> 
<feat att="independentWord" val="yes"/> 
<Lemma><FormRepresentation> <feat att="writtenForm" val="herom"/> <feat att="officiallyApproved" val="yes"/> </FormRepresentation></Lemma> 
<WordForm>
<FormRepresentation> <feat att="writtenForm" val="herom"/> <feat att="inflectionalParadigm" val="MFG0000"/> <feat att="officiallyApproved" val="yes"/><feat att="frequency" val="16.8571"/> </FormRepresentation></WordForm>
</LexicalEntry> 
<LexicalEntry><feat att="partOfSpeech" val="generalAdverb"/> 
<feat att="id" val="GMU_HEROMKRING_1"/> 
<feat att="morphologicalUnitId" val="HEROMKRING"/> 
<feat att="officiallyApproved" val="yes"/> 
<feat att="originalSource" val="PAROLE"/> 
<feat att="independentWord" val="yes"/> 
<Lemma><FormRepresentation> <feat att="writtenForm" val="heromkring"/> <feat att="officiallyApproved" val="yes"/> </FormRepresentation></Lemma> 
<WordForm>
<FormRepresentation> <feat att="writtenForm" val="heromkring"/> <feat att="inflectionalParadigm" val="MFG0000"/> <feat att="officiallyApproved" val="yes"/><feat att="frequency" val=".25"/> </FormRepresentation></WordForm>
</LexicalEntry> 
<LexicalEntry><feat att="partOfSpeech" val="generalAdverb"/> 
<feat att="id" val="GMU_HEROP_1"/> 
<feat att="morphologicalUnitId" val="HEROP"/> 
<feat att="officiallyApproved" val="yes"/> 
<feat att="originalSource" val="PAROLE"/> 
<feat att="independentWord" val="yes"/> 
<Lemma><FormRepresentation> <feat att="writtenForm" val="herop"/> <feat att="officiallyApproved" val="yes"/> </FormRepresentation></Lemma> 
<WordForm>
<FormRepresentation> <feat att="writtenForm" val="herop"/> <feat att="inflectionalParadigm" val="MFG0000"/> <feat att="officiallyApproved" val="yes"/><feat att="frequency" val="6.1964"/> </FormRepresentation></WordForm>
</LexicalEntry> 
<LexicalEntry><feat att="partOfSpeech" val="generalAdverb"/> 
<feat att="id" val="GMU_HEROVENI_1"/> 
<feat att="morphologicalUnitId" val="HEROVENI"/> 
<feat att="officiallyApproved" val="yes"/> 
<feat att="originalSource" val="PAROLE"/> 
<feat att="independentWord" val="yes"/> 
<Lemma><FormRepresentation> <feat att="writtenForm" val="heroveni"/> <feat att="officiallyApproved" val="yes"/> </FormRepresentation></Lemma> 
<WordForm>
<FormRepresentation> <feat att="writtenForm" val="heroveni"/> <feat att="inflectionalParadigm" val="MFG0000"/> <feat att="officiallyApproved" val="yes"/><feat att="frequency" val="0.0"/> </FormRepresentation></WordForm>
</LexicalEntry> 
<LexicalEntry><feat att="partOfSpeech" val="generalAdverb"/> 
<feat att="id" val="GMU_HEROVENOVER_1"/> 
<feat att="morphologicalUnitId" val="HEROVENOVER"/> 
<feat att="officiallyApproved" val="yes"/> 
<feat att="originalSource" val="PAROLE"/> 
<feat att="independentWord" val="yes"/> 
<Lemma><FormRepresentation> <feat att="writtenForm" val="herovenover"/> <feat att="officiallyApproved" val="yes"/> </FormRepresentation></Lemma> 
<WordForm>
<FormRepresentation> <feat att="writtenForm" val="herovenover"/> <feat att="inflectionalParadigm" val="MFG0000"/> <feat att="officiallyApproved" val="yes"/><feat att="frequency" val="0.0"/> </FormRepresentation></WordForm>
</LexicalEntry> 
<LexicalEntry><feat att="partOfSpeech" val="generalAdverb"/> 
<feat att="id" val="GMU_HERPÅ_1"/> 
<feat att="morphologicalUnitId" val="HERPÅ"/> 
<feat att="officiallyApproved" val="yes"/> 
<feat att="originalSource" val="PAROLE"/> 
<feat att="independentWord" val="yes"/> 
<Lemma><FormRepresentation> <feat att="writtenForm" val="herpå"/> <feat att="officiallyApproved" val="yes"/> </FormRepresentation></Lemma> 
<WordForm>
<FormRepresentation> <feat att="writtenForm" val="herpå"/> <feat att="inflectionalParadigm" val="MFG0000"/> <feat att="officiallyApproved" val="yes"/><feat att="frequency" val="6.6964"/> </FormRepresentation></WordForm>
</LexicalEntry> 
<LexicalEntry><feat att="partOfSpeech" val="generalAdverb"/> 
<feat att="id" val="GMU_HERSENS_1"/> 
<feat att="morphologicalUnitId" val="HERSENS"/> 
<feat att="officiallyApproved" val="yes"/> 
<feat att="originalSource" val="PAROLE"/> 
<feat att="independentWord" val="yes"/> 
<Lemma><FormRepresentation> <feat att="writtenForm" val="hersens"/> <feat att="officiallyApproved" val="yes"/> </FormRepresentation></Lemma> 
<WordForm>
<FormRepresentation> <feat att="writtenForm" val="hersens"/> <feat att="inflectionalParadigm" val="MFG0000"/> <feat att="officiallyApproved" val="yes"/><feat att="frequency" val=".5"/> </FormRepresentation></WordForm>
</LexicalEntry> 
<LexicalEntry><feat att="partOfSpeech" val="generalAdverb"/> 
<feat att="id" val="GMU_HERSTEDS_1"/> 
<feat att="morphologicalUnitId" val="HERSTEDS"/> 
<feat att="officiallyApproved" val="yes"/> 
<feat att="originalSource" val="PAROLE"/> 
<feat att="independentWord" val="yes"/> 
<Lemma><FormRepresentation> <feat att="writtenForm" val="hersteds"/> <feat att="officiallyApproved" val="yes"/> </FormRepresentation></Lemma> 
<WordForm>
<FormRepresentation> <feat att="writtenForm" val="hersteds"/> <feat att="inflectionalParadigm" val="MFG0000"/> <feat att="officiallyApproved" val="yes"/><feat att="frequency" val=".0357"/> </FormRepresentation></WordForm>
</LexicalEntry> 
<LexicalEntry><feat att="partOfSpeech" val="generalAdverb"/> 
<feat att="id" val="GMU_HERUDEFRA_1"/> 
<feat att="morphologicalUnitId" val="HERUDEFRA"/> 
<feat att="officiallyApproved" val="yes"/> 
<feat att="originalSource" val="PAROLE"/> 
<feat att="independentWord" val="yes"/> 
<Lemma><FormRepresentation> <feat att="writtenForm" val="herudefra"/> <feat att="officiallyApproved" val="yes"/> </FormRepresentation></Lemma> 
<WordForm>
<FormRepresentation> <feat att="writtenForm" val="herudefra"/> <feat att="inflectionalParadigm" val="MFG0000"/> <feat att="officiallyApproved" val="yes"/><feat att="frequency" val=".0179"/> </FormRepresentation></WordForm>
</LexicalEntry> 
<LexicalEntry><feat att="partOfSpeech" val="generalAdverb"/> 
<feat att="id" val="GMU_HERUDEOMKRING_1"/> 
<feat att="morphologicalUnitId" val="HERUDEOMKRING"/> 
<feat att="officiallyApproved" val="yes"/> 
<feat att="originalSource" val="PAROLE"/> 
<feat att="independentWord" val="yes"/> 
<Lemma><FormRepresentation> <feat att="writtenForm" val="herudeomkring"/> <feat att="officiallyApproved" val="yes"/> </FormRepresentation></Lemma> 
<WordForm>
<FormRepresentation> <feat att="writtenForm" val="herudeomkring"/> <feat att="inflectionalParadigm" val="MFG0000"/> <feat att="officiallyApproved" val="yes"/><feat att="frequency" val="0.0"/> </FormRepresentation></WordForm>
</LexicalEntry> 
<LexicalEntry><feat att="partOfSpeech" val="generalAdverb"/> 
<feat att="id" val="GMU_HERUDOVER_1"/> 
<feat att="morphologicalUnitId" val="HERUDOVER"/> 
<feat att="officiallyApproved" val="yes"/> 
<feat att="originalSource" val="PAROLE"/> 
<feat att="independentWord" val="yes"/> 
<Lemma><FormRepresentation> <feat att="writtenForm" val="herudover"/> <feat att="officiallyApproved" val="yes"/> </FormRepresentation></Lemma> 
<WordForm>
<FormRepresentation> <feat att="writtenForm" val="herudover"/> <feat att="inflectionalParadigm" val="MFG0000"/> <feat att="officiallyApproved" val="yes"/><feat att="frequency" val="10.4464"/> </FormRepresentation></WordForm>
</LexicalEntry> 
<LexicalEntry><feat att="partOfSpeech" val="generalAdverb"/> 
<feat att="id" val="GMU_HIDINDTIL_1"/> 
<feat att="morphologicalUnitId" val="HIDINDTIL"/> 
<feat att="officiallyApproved" val="yes"/> 
<feat att="originalSource" val="PAROLE"/> 
<feat att="independentWord" val="yes"/> 
<Lemma><FormRepresentation> <feat att="writtenForm" val="hidindtil"/> <feat att="officiallyApproved" val="yes"/> </FormRepresentation></Lemma> 
<WordForm>
<FormRepresentation> <feat att="writtenForm" val="hidindtil"/> <feat att="inflectionalParadigm" val="MFG0000"/> <feat att="officiallyApproved" val="yes"/><feat att="frequency" val=".1429"/> </FormRepresentation></WordForm>
</LexicalEntry> 
<LexicalEntry><feat att="partOfSpeech" val="generalAdverb"/> 
<feat att="id" val="GMU_HIDTIL_1"/> 
<feat att="morphologicalUnitId" val="HIDTIL"/> 
<feat att="officiallyApproved" val="yes"/> 
<feat att="originalSource" val="PAROLE"/> 
<feat att="independentWord" val="yes"/> 
<Lemma><FormRepresentation> <feat att="writtenForm" val="hidtil"/> <feat att="officiallyApproved" val="yes"/> </FormRepresentation></Lemma> 
<WordForm>
<FormRepresentation> <feat att="writtenForm" val="hidtil"/> <feat att="inflectionalParadigm" val="MFG0000"/> <feat att="officiallyApproved" val="yes"/><feat att="frequency" val="114.8929"/> </FormRepresentation></WordForm>
</LexicalEntry> 
<LexicalEntry><feat att="partOfSpeech" val="generalAdverb"/> 
<feat att="id" val="GMU_HIT,2_1"/> 
<feat att="morphologicalUnitId" val="HIT_2"/> 
<feat att="officiallyApproved" val="yes"/> 
<feat att="originalSource" val="PAROLE"/> 
<feat att="independentWord" val="yes"/> 
<Lemma><FormRepresentation> <feat att="writtenForm" val="hit"/> <feat att="officiallyApproved" val="yes"/> </FormRepresentation></Lemma> 
<WordForm>
<FormRepresentation> <feat att="writtenForm" val="hit"/> <feat att="inflectionalParadigm" val="MFG0000"/> <feat att="officiallyApproved" val="yes"/><feat att="frequency" val="9.875"/> </FormRepresentation></WordForm>
</LexicalEntry> 
<LexicalEntry><feat att="partOfSpeech" val="generalAdverb"/> 
<feat att="id" val="GMU_HJEM,2_1"/> 
<feat att="morphologicalUnitId" val="HJEM_2"/> 
<feat att="officiallyApproved" val="yes"/> 
<feat att="originalSource" val="PAROLE"/> 
<feat att="independentWord" val="yes"/> 
<Lemma><FormRepresentation> <feat att="writtenForm" val="hjem"/> <feat att="officiallyApproved" val="yes"/> </FormRepresentation></Lemma> 
<WordForm>
<FormRepresentation> <feat att="writtenForm" val="hjem"/> <feat att="inflectionalParadigm" val="MFG0000"/> <feat att="officiallyApproved" val="yes"/><feat att="frequency" val="372.2857"/> </FormRepresentation></WordForm>
</LexicalEntry> 
<LexicalEntry><feat att="partOfSpeech" val="generalAdverb"/> 
<feat att="id" val="GMU_HJEMOM_1"/> 
<feat att="morphologicalUnitId" val="HJEMOM"/> 
<feat att="officiallyApproved" val="yes"/> 
<feat att="originalSource" val="PAROLE"/> 
<feat att="independentWord" val="yes"/> 
<Lemma><FormRepresentation> <feat att="writtenForm" val="hjemom"/> <feat att="officiallyApproved" val="yes"/> </FormRepresentation></Lemma> 
<WordForm>
<FormRepresentation> <feat att="writtenForm" val="hjemom"/> <feat att="inflectionalParadigm" val="MFG0000"/> <feat att="officiallyApproved" val="yes"/><feat att="frequency" val=".0179"/> </FormRepresentation></WordForm>
</LexicalEntry> 
<LexicalEntry><feat att="partOfSpeech" val="generalAdverb"/> 
<feat att="id" val="GMU_HJEMOVER_1"/> 
<feat att="morphologicalUnitId" val="HJEMOVER"/> 
<feat att="officiallyApproved" val="yes"/> 
<feat att="originalSource" val="PAROLE"/> 
<feat att="independentWord" val="yes"/> 
<Lemma><FormRepresentation> <feat att="writtenForm" val="hjemover"/> <feat att="officiallyApproved" val="yes"/> </FormRepresentation></Lemma> 
<WordForm>
<FormRepresentation> <feat att="writtenForm" val="hjemover"/> <feat att="inflectionalParadigm" val="MFG0000"/> <feat att="officiallyApproved" val="yes"/><feat att="frequency" val=".4821"/> </FormRepresentation></WordForm>
</LexicalEntry> 
<LexicalEntry><feat att="partOfSpeech" val="generalAdverb"/> 
<feat att="id" val="GMU_UNGEFÆR_1"/> 
<feat att="morphologicalUnitId" val="UNGEFÆR"/> 
<feat att="officiallyApproved" val="yes"/> 
<feat att="originalSource" val="PAROLE"/> 
<feat att="independentWord" val="yes"/> 
<Lemma><FormRepresentation> <feat att="writtenForm" val="ungefær"/> <feat att="officiallyApproved" val="yes"/> </FormRepresentation></Lemma> 
<WordForm>
<FormRepresentation> <feat att="writtenForm" val="ungefær"/> <feat att="inflectionalParadigm" val="MFG0000"/> <feat att="officiallyApproved" val="yes"/><feat att="frequency" val=".0357"/> </FormRepresentation></WordForm>
</LexicalEntry> 
<LexicalEntry><feat att="partOfSpeech" val="generalAdverb"/> 
<feat att="id" val="GMU_UNÆGTELIG_1"/> 
<feat att="morphologicalUnitId" val="UNÆGTELIG"/> 
<feat att="officiallyApproved" val="yes"/> 
<feat att="originalSource" val="PAROLE"/> 
<feat att="independentWord" val="yes"/> 
<Lemma><FormRepresentation> <feat att="writtenForm" val="unægtelig"/> <feat att="officiallyApproved" val="yes"/> </FormRepresentation></Lemma> 
<WordForm>
<FormRepresentation> <feat att="writtenForm" val="unægtelig"/> <feat att="inflectionalParadigm" val="MFG0000"/> <feat att="officiallyApproved" val="yes"/><feat att="frequency" val="9.8393"/> </FormRepresentation></WordForm>
</LexicalEntry> 
<LexicalEntry><feat att="partOfSpeech" val="generalAdverb"/> 
<feat att="id" val="GMU_DOLCE_1"/> 
<feat att="morphologicalUnitId" val="DOLCE"/> 
<feat att="officiallyApproved" val="yes"/> 
<feat att="originalSource" val="PAROLE"/> 
<feat att="independentWord" val="yes"/> 
<Lemma><FormRepresentation> <feat att="writtenForm" val="dolce"/> <feat att="officiallyApproved" val="yes"/> </FormRepresentation></Lemma> 
<WordForm>
<FormRepresentation> <feat att="writtenForm" val="dolce"/> <feat att="inflectionalParadigm" val="MFG0000"/> <feat att="officiallyApproved" val="yes"/><feat att="frequency" val=".4286"/> </FormRepresentation></WordForm>
</LexicalEntry> 
<LexicalEntry><feat att="partOfSpeech" val="generalAdverb"/> 
<feat att="id" val="GMU_SKAM,2_1"/> 
<feat att="morphologicalUnitId" val="SKAM_2"/> 
<feat att="officiallyApproved" val="yes"/> 
<feat att="originalSource" val="PAROLE"/> 
<feat att="independentWord" val="yes"/> 
<Lemma><FormRepresentation> <feat att="writtenForm" val="skam"/> <feat att="officiallyApproved" val="yes"/> </FormRepresentation></Lemma> 
<WordForm>
<FormRepresentation> <feat att="writtenForm" val="skam"/> <feat att="inflectionalParadigm" val="MFG0000"/> <feat att="officiallyApproved" val="yes"/><feat att="frequency" val="25.5"/> </FormRepresentation></WordForm>
</LexicalEntry> 
<LexicalEntry><feat att="partOfSpeech" val="generalAdverb"/> 
<feat att="id" val="GMU_SKAREVIS_1"/> 
<feat att="morphologicalUnitId" val="SKAREVIS"/> 
<feat att="officiallyApproved" val="yes"/> 
<feat att="originalSource" val="PAROLE"/> 
<feat att="independentWord" val="yes"/> 
<Lemma><FormRepresentation> <feat att="writtenForm" val="skarevis"/> <feat att="officiallyApproved" val="yes"/> </FormRepresentation></Lemma> 
<WordForm>
<FormRepresentation> <feat att="writtenForm" val="skarevis"/> <feat att="inflectionalParadigm" val="MFG0000"/> <feat att="officiallyApproved" val="yes"/><feat att="frequency" val=".0179"/> </FormRepresentation></WordForm>
</LexicalEntry> 
<LexicalEntry><feat att="partOfSpeech" val="generalAdverb"/> 
<feat att="id" val="GMU_SAMMESTEDS_1"/> 
<feat att="morphologicalUnitId" val="SAMMESTEDS"/> 
<feat att="officiallyApproved" val="yes"/> 
<feat att="originalSource" val="PAROLE"/> 
<feat att="independentWord" val="yes"/> 
<Lemma><FormRepresentation> <feat att="writtenForm" val="sammesteds"/> <feat att="officiallyApproved" val="yes"/> </FormRepresentation></Lemma> 
<WordForm>
<FormRepresentation> <feat att="writtenForm" val="sammesteds"/> <feat att="inflectionalParadigm" val="MFG0000"/> <feat att="officiallyApproved" val="yes"/><feat att="frequency" val=".8036"/> </FormRepresentation></WordForm>
</LexicalEntry> 
<LexicalEntry><feat att="partOfSpeech" val="generalAdverb"/> 
<feat att="id" val="GMU_SAMMESTEDSHEN_1"/> 
<feat att="morphologicalUnitId" val="SAMMESTEDSHEN"/> 
<feat att="officiallyApproved" val="yes"/> 
<feat att="originalSource" val="PAROLE"/> 
<feat att="independentWord" val="yes"/> 
<Lemma><FormRepresentation> <feat att="writtenForm" val="sammestedshen"/> <feat att="officiallyApproved" val="yes"/> </FormRepresentation></Lemma> 
<WordForm>
<FormRepresentation> <feat att="writtenForm" val="sammestedshen"/> <feat att="inflectionalParadigm" val="MFG0000"/> <feat att="officiallyApproved" val="yes"/><feat att="frequency" val="0.0"/> </FormRepresentation></WordForm>
</LexicalEntry> 
<LexicalEntry><feat att="partOfSpeech" val="generalAdverb"/> 
<feat att="id" val="GMU_SANDELIG_1"/> 
<feat att="morphologicalUnitId" val="SANDELIG"/> 
<feat att="officiallyApproved" val="yes"/> 
<feat att="originalSource" val="PAROLE"/> 
<feat att="independentWord" val="yes"/> 
<Lemma><FormRepresentation> <feat att="writtenForm" val="sandelig"/> <feat att="officiallyApproved" val="yes"/> </FormRepresentation></Lemma> 
<WordForm>
<FormRepresentation> <feat att="writtenForm" val="sandelig"/> <feat att="inflectionalParadigm" val="MFG0000"/> <feat att="officiallyApproved" val="yes"/><feat att="frequency" val="26.0179"/> </FormRepresentation></WordForm>
</LexicalEntry> 
<LexicalEntry><feat att="partOfSpeech" val="generalAdverb"/> 
<feat att="id" val="GMU_STUNDOM_1"/> 
<feat att="morphologicalUnitId" val="STUNDOM"/> 
<feat att="officiallyApproved" val="yes"/> 
<feat att="originalSource" val="PAROLE"/> 
<feat att="independentWord" val="yes"/> 
<Lemma><FormRepresentation> <feat att="writtenForm" val="stundom"/> <feat att="officiallyApproved" val="yes"/> </FormRepresentation></Lemma> 
<WordForm>
<FormRepresentation> <feat att="writtenForm" val="stundom"/> <feat att="inflectionalParadigm" val="MFG0000"/> <feat att="officiallyApproved" val="yes"/><feat att="frequency" val=".375"/> </FormRepresentation></WordForm>
</LexicalEntry> 
<LexicalEntry><feat att="partOfSpeech" val="generalAdverb"/> 
<feat att="id" val="GMU_TOMMEVIS_1"/> 
<feat att="morphologicalUnitId" val="TOMMEVIS"/> 
<feat att="officiallyApproved" val="yes"/> 
<feat att="originalSource" val="PAROLE"/> 
<feat att="independentWord" val="yes"/> 
<Lemma><FormRepresentation> <feat att="writtenForm" val="tommevis"/> <feat att="officiallyApproved" val="yes"/> </FormRepresentation></Lemma> 
<WordForm>
<FormRepresentation> <feat att="writtenForm" val="tommevis"/> <feat att="inflectionalParadigm" val="MFG0000"/> <feat att="officiallyApproved" val="yes"/><feat att="frequency" val="0.0"/> </FormRepresentation></WordForm>
</LexicalEntry> 
<LexicalEntry><feat att="partOfSpeech" val="generalAdverb"/> 
<feat att="id" val="GMU_PRIMO_1"/> 
<feat att="morphologicalUnitId" val="PRIMO"/> 
<feat att="officiallyApproved" val="yes"/> 
<feat att="originalSource" val="PAROLE"/> 
<feat att="independentWord" val="yes"/> 
<Lemma><FormRepresentation> <feat att="writtenForm" val="primo"/> <feat att="officiallyApproved" val="yes"/> </FormRepresentation></Lemma> 
<WordForm>
<FormRepresentation> <feat att="writtenForm" val="primo"/> <feat att="inflectionalParadigm" val="MFG0000"/> <feat att="officiallyApproved" val="yes"/><feat att="frequency" val="1.1429"/> </FormRepresentation></WordForm>
</LexicalEntry> 
<LexicalEntry><feat att="partOfSpeech" val="generalAdverb"/> 
<feat att="id" val="GMU_PRIVATIM_1"/> 
<feat att="morphologicalUnitId" val="PRIVATIM"/> 
<feat att="officiallyApproved" val="yes"/> 
<feat att="originalSource" val="PAROLE"/> 
<feat att="independentWord" val="yes"/> 
<Lemma><FormRepresentation> <feat att="writtenForm" val="privatim"/> <feat att="officiallyApproved" val="yes"/> </FormRepresentation></Lemma> 
<WordForm>
<FormRepresentation> <feat att="writtenForm" val="privatim"/> <feat att="inflectionalParadigm" val="MFG0000"/> <feat att="officiallyApproved" val="yes"/><feat att="frequency" val="0.0"/> </FormRepresentation></WordForm>
</LexicalEntry> 
<LexicalEntry><feat att="partOfSpeech" val="generalAdverb"/> 
<feat att="id" val="GMU_OVENI_1"/> 
<feat att="morphologicalUnitId" val="OVENI"/> 
<feat att="officiallyApproved" val="yes"/> 
<feat att="originalSource" val="PAROLE"/> 
<feat att="independentWord" val="yes"/> 
<Lemma><FormRepresentation> <feat att="writtenForm" val="oveni"/> <feat att="officiallyApproved" val="yes"/> </FormRepresentation></Lemma> 
<WordForm>
<FormRepresentation> <feat att="writtenForm" val="oveni"/> <feat att="inflectionalParadigm" val="MFG0000"/> <feat att="officiallyApproved" val="yes"/><feat att="frequency" val="6.875"/> </FormRepresentation></WordForm>
</LexicalEntry> 
<LexicalEntry><feat att="partOfSpeech" val="generalAdverb"/> 
<feat att="id" val="GMU_OVENPÅ_1"/> 
<feat att="morphologicalUnitId" val="OVENPÅ"/> 
<feat att="officiallyApproved" val="yes"/> 
<feat att="originalSource" val="PAROLE"/> 
<feat att="independentWord" val="yes"/> 
<Lemma><FormRepresentation> <feat att="writtenForm" val="ovenpå"/> <feat att="officiallyApproved" val="yes"/> </FormRepresentation></Lemma> 
<WordForm>
<FormRepresentation> <feat att="writtenForm" val="ovenpå"/> <feat att="inflectionalParadigm" val="MFG0000"/> <feat att="officiallyApproved" val="yes"/><feat att="frequency" val="17.1429"/> </FormRepresentation></WordForm>
</LexicalEntry> 
<LexicalEntry><feat att="partOfSpeech" val="generalAdverb"/> 
<feat att="id" val="GMU_OVERENS_1"/> 
<feat att="morphologicalUnitId" val="OVERENS"/> 
<feat att="officiallyApproved" val="yes"/> 
<feat att="originalSource" val="PAROLE"/> 
<feat att="independentWord" val="yes"/> 
<Lemma><FormRepresentation> <feat att="writtenForm" val="overens"/> <feat att="officiallyApproved" val="yes"/> </FormRepresentation></Lemma> 
<WordForm>
<FormRepresentation> <feat att="writtenForm" val="overens"/> <feat att="inflectionalParadigm" val="MFG0000"/> <feat att="officiallyApproved" val="yes"/><feat att="frequency" val="5.9107"/> </FormRepresentation></WordForm>
</LexicalEntry> 
<LexicalEntry><feat att="partOfSpeech" val="generalAdverb"/> 
<feat att="id" val="GMU_KNAGEME_1"/> 
<feat att="morphologicalUnitId" val="KNAGEME"/> 
<feat att="officiallyApproved" val="yes"/> 
<feat att="originalSource" val="PAROLE"/> 
<feat att="independentWord" val="yes"/> 
<Lemma><FormRepresentation> <feat att="writtenForm" val="knageme"/> <feat att="officiallyApproved" val="yes"/> </FormRepresentation></Lemma> 
<WordForm>
<FormRepresentation> <feat att="writtenForm" val="knageme"/> <feat att="inflectionalParadigm" val="MFG0000"/> <feat att="officiallyApproved" val="yes"/><feat att="frequency" val=".1786"/> </FormRepresentation></WordForm>
</LexicalEntry> 
<LexicalEntry><feat att="partOfSpeech" val="generalAdverb"/> 
<feat att="id" val="GMU_OP_1"/> 
<feat att="morphologicalUnitId" val="OP"/> 
<feat att="officiallyApproved" val="yes"/> 
<feat att="originalSource" val="PAROLE"/> 
<feat att="independentWord" val="yes"/> 
<Lemma><FormRepresentation> <feat att="writtenForm" val="op"/> <feat att="officiallyApproved" val="yes"/> </FormRepresentation></Lemma> 
<WordForm>
<FormRepresentation> <feat att="writtenForm" val="op"/> <feat att="inflectionalParadigm" val="MFG0000"/> <feat att="officiallyApproved" val="yes"/><feat att="frequency" val="1963.9464"/> </FormRepresentation></WordForm>
</LexicalEntry> 
<LexicalEntry><feat att="partOfSpeech" val="generalAdverb"/> 
<feat att="id" val="GMU_OPOVER_1"/> 
<feat att="morphologicalUnitId" val="OPOVER"/> 
<feat att="officiallyApproved" val="yes"/> 
<feat att="originalSource" val="PAROLE"/> 
<feat att="independentWord" val="yes"/> 
<Lemma><FormRepresentation> <feat att="writtenForm" val="opover"/> <feat att="officiallyApproved" val="yes"/> </FormRepresentation></Lemma> 
<WordForm>
<FormRepresentation> <feat att="writtenForm" val="opover"/> <feat att="inflectionalParadigm" val="MFG0000"/> <feat att="officiallyApproved" val="yes"/><feat att="frequency" val=".1786"/> </FormRepresentation></WordForm>
</LexicalEntry> 
<LexicalEntry><feat att="partOfSpeech" val="generalAdverb"/> 
<feat att="id" val="GMU_OPPE,2_1"/> 
<feat att="morphologicalUnitId" val="OPPE_2"/> 
<feat att="officiallyApproved" val="yes"/> 
<feat att="originalSource" val="PAROLE"/> 
<feat att="independentWord" val="yes"/> 
<Lemma><FormRepresentation> <feat att="writtenForm" val="oppe"/> <feat att="officiallyApproved" val="yes"/> </FormRepresentation></Lemma> 
<WordForm>
<FormRepresentation> <feat att="writtenForm" val="oppe"/> <feat att="inflectionalParadigm" val="MFG0000"/> <feat att="officiallyApproved" val="yes"/><feat att="frequency" val="101.3036"/> </FormRepresentation></WordForm>
</LexicalEntry> 
<LexicalEntry><feat att="partOfSpeech" val="generalAdverb"/> 
<feat att="id" val="GMU_OPPEFRA_1"/> 
<feat att="morphologicalUnitId" val="OPPEFRA"/> 
<feat att="officiallyApproved" val="yes"/> 
<feat att="originalSource" val="PAROLE"/> 
<feat att="independentWord" val="yes"/> 
<Lemma><FormRepresentation> <feat att="writtenForm" val="oppefra"/> <feat att="officiallyApproved" val="yes"/> </FormRepresentation></Lemma> 
<WordForm>
<FormRepresentation> <feat att="writtenForm" val="oppefra"/> <feat att="inflectionalParadigm" val="MFG0000"/> <feat att="officiallyApproved" val="yes"/><feat att="frequency" val="2.375"/> </FormRepresentation></WordForm>
</LexicalEntry> 
<LexicalEntry><feat att="partOfSpeech" val="generalAdverb"/> 
<feat att="id" val="GMU_DERNEDE_1"/> 
<feat att="morphologicalUnitId" val="DERNEDE"/> 
<feat att="officiallyApproved" val="yes"/> 
<feat att="originalSource" val="PAROLE"/> 
<feat att="independentWord" val="yes"/> 
<Lemma><FormRepresentation> <feat att="writtenForm" val="dernede"/> <feat att="officiallyApproved" val="yes"/> </FormRepresentation></Lemma> 
<WordForm>
<FormRepresentation> <feat att="writtenForm" val="dernede"/> <feat att="inflectionalParadigm" val="MFG0000"/> <feat att="officiallyApproved" val="yes"/><feat att="frequency" val="14.9821"/> </FormRepresentation></WordForm>
</LexicalEntry> 
<LexicalEntry><feat att="partOfSpeech" val="generalAdverb"/> 
<feat att="id" val="GMU_HERHEN_1"/> 
<feat att="morphologicalUnitId" val="HERHEN"/> 
<feat att="officiallyApproved" val="yes"/> 
<feat att="originalSource" val="PAROLE"/> 
<feat att="independentWord" val="yes"/> 
<Lemma><FormRepresentation> <feat att="writtenForm" val="herhen"/> <feat att="officiallyApproved" val="yes"/> </FormRepresentation></Lemma> 
<WordForm>
<FormRepresentation> <feat att="writtenForm" val="herhen"/> <feat att="inflectionalParadigm" val="MFG0000"/> <feat att="officiallyApproved" val="yes"/><feat att="frequency" val="1.7857"/> </FormRepresentation></WordForm>
</LexicalEntry> 
<LexicalEntry><feat att="partOfSpeech" val="generalAdverb"/> 
<feat att="id" val="GMU_HERINDEFRA_1"/> 
<feat att="morphologicalUnitId" val="HERINDEFRA"/> 
<feat att="officiallyApproved" val="yes"/> 
<feat att="originalSource" val="PAROLE"/> 
<feat att="independentWord" val="yes"/> 
<Lemma><FormRepresentation> <feat att="writtenForm" val="herindefra"/> <feat att="officiallyApproved" val="yes"/> </FormRepresentation></Lemma> 
<WordForm>
<FormRepresentation> <feat att="writtenForm" val="herindefra"/> <feat att="inflectionalParadigm" val="MFG0000"/> <feat att="officiallyApproved" val="yes"/><feat att="frequency" val=".3571"/> </FormRepresentation></WordForm>
</LexicalEntry> 
<LexicalEntry><feat att="partOfSpeech" val="generalAdverb"/> 
<feat att="id" val="GMU_IMMER_1"/> 
<feat att="morphologicalUnitId" val="IMMER"/> 
<feat att="officiallyApproved" val="yes"/> 
<feat att="originalSource" val="PAROLE"/> 
<feat att="independentWord" val="yes"/> 
<Lemma><FormRepresentation> <feat att="writtenForm" val="immer"/> <feat att="officiallyApproved" val="yes"/> </FormRepresentation></Lemma> 
<WordForm>
<FormRepresentation> <feat att="writtenForm" val="immer"/> <feat att="inflectionalParadigm" val="MFG0000"/> <feat att="officiallyApproved" val="yes"/><feat att="frequency" val=".3571"/> </FormRepresentation></WordForm>
</LexicalEntry> 
<LexicalEntry><feat att="partOfSpeech" val="generalAdverb"/> 
<feat att="id" val="GMU_I,5_1"/> 
<feat att="morphologicalUnitId" val="I_5"/> 
<feat att="officiallyApproved" val="yes"/> 
<feat att="originalSource" val="PAROLE"/> 
<feat att="independentWord" val="yes"/> 
<Lemma><FormRepresentation> <feat att="writtenForm" val="i"/> <feat att="officiallyApproved" val="yes"/> </FormRepresentation></Lemma> 
<WordForm>
<FormRepresentation> <feat att="writtenForm" val="i"/> <feat att="inflectionalParadigm" val="MFG0000"/> <feat att="officiallyApproved" val="yes"/><feat att="frequency" val="29264.8036"/> </FormRepresentation></WordForm>
</LexicalEntry> 
<LexicalEntry><feat att="partOfSpeech" val="generalAdverb"/> 
<feat att="id" val="GMU_SÅ,4_1"/> 
<feat att="morphologicalUnitId" val="SÅ_4"/> 
<feat att="officiallyApproved" val="yes"/> 
<feat att="originalSource" val="PAROLE"/> 
<feat att="independentWord" val="yes"/> 
<Lemma><FormRepresentation> <feat att="writtenForm" val="så"/> <feat att="officiallyApproved" val="yes"/> </FormRepresentation></Lemma> 
<WordForm>
<FormRepresentation> <feat att="writtenForm" val="så"/> <feat att="inflectionalParadigm" val="MFG0000"/> <feat att="officiallyApproved" val="yes"/><feat att="frequency" val="5896.875"/> </FormRepresentation></WordForm>
</LexicalEntry> 
<LexicalEntry><feat att="partOfSpeech" val="generalAdverb"/> 
<feat att="id" val="GMU_LÆNGE,2_1"/> 
<feat att="morphologicalUnitId" val="LÆNGE_2"/> 
<feat att="officiallyApproved" val="yes"/> 
<feat att="originalSource" val="PAROLE"/> 
<feat att="independentWord" val="yes"/> 
<Lemma><FormRepresentation> <feat att="writtenForm" val="længe"/> <feat att="officiallyApproved" val="yes"/> </FormRepresentation></Lemma> 
<WordForm>
<FormRepresentation> <feat att="writtenForm" val="længe"/> <feat att="inflectionalParadigm" val="MFG0000"/> <feat att="officiallyApproved" val="yes"/><feat att="frequency" val="266.4821"/> </FormRepresentation></WordForm>
</LexicalEntry> 
<LexicalEntry><feat att="partOfSpeech" val="generalAdverb"/> 
<feat att="id" val="GMU_DESFORMEDELST_1"/> 
<feat att="morphologicalUnitId" val="DESFORMEDELST"/> 
<feat att="officiallyApproved" val="yes"/> 
<feat att="originalSource" val="PAROLE"/> 
<feat att="independentWord" val="yes"/> 
<Lemma><FormRepresentation> <feat att="writtenForm" val="desformedelst"/> <feat att="officiallyApproved" val="yes"/> </FormRepresentation></Lemma> 
<WordForm>
<FormRepresentation> <feat att="writtenForm" val="desformedelst"/> <feat att="inflectionalParadigm" val="MFG0000"/> <feat att="officiallyApproved" val="yes"/><feat att="frequency" val="0.0"/> </FormRepresentation></WordForm>
</LexicalEntry> 
<LexicalEntry><feat att="partOfSpeech" val="generalAdverb"/> 
<feat att="id" val="GMU_DESTO,1_1"/> 
<feat att="morphologicalUnitId" val="DESTO_1"/> 
<feat att="officiallyApproved" val="yes"/> 
<feat att="originalSource" val="PAROLE"/> 
<feat att="independentWord" val="yes"/> 
<Lemma><FormRepresentation> <feat att="writtenForm" val="desto"/> <feat att="officiallyApproved" val="yes"/> </FormRepresentation></Lemma> 
<WordForm>
<FormRepresentation> <feat att="writtenForm" val="desto"/> <feat att="inflectionalParadigm" val="MFG0000"/> <feat att="officiallyApproved" val="yes"/><feat att="frequency" val="35.9286"/> </FormRepresentation></WordForm>
</LexicalEntry> 
<LexicalEntry><feat att="partOfSpeech" val="generalAdverb"/> 
<feat att="id" val="GMU_KLARLIG_1"/> 
<feat att="morphologicalUnitId" val="KLARLIG"/> 
<feat att="officiallyApproved" val="yes"/> 
<feat att="originalSource" val="PAROLE"/> 
<feat att="independentWord" val="yes"/> 
<Lemma><FormRepresentation> <feat att="writtenForm" val="klarlig"/> <feat att="officiallyApproved" val="yes"/> </FormRepresentation></Lemma> 
<WordForm>
<FormRepresentation> <feat att="writtenForm" val="klarlig"/> <feat att="inflectionalParadigm" val="MFG0000"/> <feat att="officiallyApproved" val="yes"/><feat att="frequency" val=".0536"/> </FormRepresentation></WordForm>
</LexicalEntry> 
<LexicalEntry><feat att="partOfSpeech" val="generalAdverb"/> 
<feat att="id" val="GMU_NORDOVER_1"/> 
<feat att="morphologicalUnitId" val="NORDOVER"/> 
<feat att="officiallyApproved" val="yes"/> 
<feat att="originalSource" val="PAROLE"/> 
<feat att="independentWord" val="yes"/> 
<Lemma><FormRepresentation> <feat att="writtenForm" val="nordover"/> <feat att="officiallyApproved" val="yes"/> </FormRepresentation></Lemma> 
<WordForm>
<FormRepresentation> <feat att="writtenForm" val="nordover"/> <feat att="inflectionalParadigm" val="MFG0000"/> <feat att="officiallyApproved" val="yes"/><feat att="frequency" val=".4107"/> </FormRepresentation></WordForm>
</LexicalEntry> 
<LexicalEntry><feat att="partOfSpeech" val="generalAdverb"/> 
<feat att="id" val="GMU_NORDPÅ_1"/> 
<feat att="morphologicalUnitId" val="NORDPÅ"/> 
<feat att="officiallyApproved" val="yes"/> 
<feat att="originalSource" val="PAROLE"/> 
<feat att="independentWord" val="yes"/> 
<Lemma><FormRepresentation> <feat att="writtenForm" val="nordpå"/> <feat att="officiallyApproved" val="yes"/> </FormRepresentation></Lemma> 
<WordForm>
<FormRepresentation> <feat att="writtenForm" val="nordpå"/> <feat att="inflectionalParadigm" val="MFG0000"/> <feat att="officiallyApproved" val="yes"/><feat att="frequency" val="6.9643"/> </FormRepresentation></WordForm>
</LexicalEntry> 
<LexicalEntry><feat att="partOfSpeech" val="generalAdverb"/> 
<feat att="id" val="GMU_NORDVESTEN_1"/> 
<feat att="morphologicalUnitId" val="NORDVESTEN"/> 
<feat att="officiallyApproved" val="yes"/> 
<feat att="originalSource" val="PAROLE"/> 
<feat att="independentWord" val="yes"/> 
<Lemma><FormRepresentation> <feat att="writtenForm" val="nordvesten"/> <feat att="officiallyApproved" val="yes"/> </FormRepresentation></Lemma> 
<WordForm>
<FormRepresentation> <feat att="writtenForm" val="nordvesten"/> <feat att="inflectionalParadigm" val="MFG0000"/> <feat att="officiallyApproved" val="yes"/><feat att="frequency" val=".0179"/> </FormRepresentation></WordForm>
</LexicalEntry> 
<LexicalEntry><feat att="partOfSpeech" val="generalAdverb"/> 
<feat att="id" val="GMU_NORDØST,2_1"/> 
<feat att="morphologicalUnitId" val="NORDØST_2"/> 
<feat att="officiallyApproved" val="yes"/> 
<feat att="originalSource" val="PAROLE"/> 
<feat att="independentWord" val="yes"/> 
<Lemma><FormRepresentation> <feat att="writtenForm" val="nordøst"/> <feat att="officiallyApproved" val="yes"/> </FormRepresentation></Lemma> 
<WordForm>
<FormRepresentation> <feat att="writtenForm" val="nordøst"/> <feat att="inflectionalParadigm" val="MFG0000"/> <feat att="officiallyApproved" val="yes"/><feat att="frequency" val="3.0536"/> </FormRepresentation></WordForm>
</LexicalEntry> 
<LexicalEntry><feat att="partOfSpeech" val="generalAdverb"/> 
<feat att="id" val="GMU_NÆR,4_1"/> 
<feat att="morphologicalUnitId" val="NÆR_4"/> 
<feat att="officiallyApproved" val="yes"/> 
<feat att="originalSource" val="PAROLE"/> 
<feat att="independentWord" val="yes"/> 
<Lemma><FormRepresentation> <feat att="writtenForm" val="nær"/> <feat att="officiallyApproved" val="yes"/> </FormRepresentation></Lemma> 
<WordForm>
<FormRepresentation> <feat att="writtenForm" val="nær"/> <feat att="inflectionalParadigm" val="MFG0000"/> <feat att="officiallyApproved" val="yes"/><feat att="frequency" val="83.8214"/> </FormRepresentation></WordForm>
</LexicalEntry> 
<LexicalEntry><feat att="partOfSpeech" val="generalAdverb"/> 
<feat att="id" val="GMU_NÆRPÅ_1"/> 
<feat att="morphologicalUnitId" val="NÆRPÅ"/> 
<feat att="officiallyApproved" val="yes"/> 
<feat att="originalSource" val="PAROLE"/> 
<feat att="independentWord" val="yes"/> 
<Lemma><FormRepresentation> <feat att="writtenForm" val="nærpå"/> <feat att="officiallyApproved" val="yes"/> </FormRepresentation></Lemma> 
<WordForm>
<FormRepresentation> <feat att="writtenForm" val="nærpå"/> <feat att="inflectionalParadigm" val="MFG0000"/> <feat att="officiallyApproved" val="yes"/><feat att="frequency" val=".0357"/> </FormRepresentation></WordForm>
</LexicalEntry> 
<LexicalEntry><feat att="partOfSpeech" val="generalAdverb"/> 
<feat att="id" val="GMU_NÆRVED_1"/> 
<feat att="morphologicalUnitId" val="NÆRVED"/> 
<feat att="officiallyApproved" val="yes"/> 
<feat att="originalSource" val="PAROLE"/> 
<feat att="independentWord" val="yes"/> 
<Lemma><FormRepresentation> <feat att="writtenForm" val="nærved"/> <feat att="officiallyApproved" val="yes"/> </FormRepresentation></Lemma> 
<WordForm>
<FormRepresentation> <feat att="writtenForm" val="nærved"/> <feat att="inflectionalParadigm" val="MFG0000"/> <feat att="officiallyApproved" val="yes"/><feat att="frequency" val=".7143"/> </FormRepresentation></WordForm>
</LexicalEntry> 
<LexicalEntry><feat att="partOfSpeech" val="generalAdverb"/> 
<feat att="id" val="GMU_NÆST,3_1"/> 
<feat att="morphologicalUnitId" val="NÆST_3"/> 
<feat att="officiallyApproved" val="yes"/> 
<feat att="originalSource" val="PAROLE"/> 
<feat att="independentWord" val="yes"/> 
<Lemma><FormRepresentation> <feat att="writtenForm" val="næst"/> <feat att="officiallyApproved" val="yes"/> </FormRepresentation></Lemma> 
<WordForm>
<FormRepresentation> <feat att="writtenForm" val="næst"/> <feat att="inflectionalParadigm" val="MFG0000"/> <feat att="officiallyApproved" val="yes"/><feat att="frequency" val="2.4107"/> </FormRepresentation></WordForm>
</LexicalEntry> 
<LexicalEntry><feat att="partOfSpeech" val="generalAdverb"/> 
<feat att="id" val="GMU_NØDVENDIGVIS_1"/> 
<feat att="morphologicalUnitId" val="NØDVENDIGVIS"/> 
<feat att="officiallyApproved" val="yes"/> 
<feat att="originalSource" val="PAROLE"/> 
<feat att="independentWord" val="yes"/> 
<Lemma><FormRepresentation> <feat att="writtenForm" val="nødvendigvis"/> <feat att="officiallyApproved" val="yes"/> </FormRepresentation></Lemma> 
<WordForm>
<FormRepresentation> <feat att="writtenForm" val="nødvendigvis"/> <feat att="inflectionalParadigm" val="MFG0000"/> <feat att="officiallyApproved" val="yes"/><feat att="frequency" val="43.8393"/> </FormRepresentation></WordForm>
</LexicalEntry> 
<LexicalEntry><feat att="partOfSpeech" val="generalAdverb"/> 
<feat att="id" val="GMU_OM,3_1"/> 
<feat att="morphologicalUnitId" val="OM_3"/> 
<feat att="officiallyApproved" val="yes"/> 
<feat att="originalSource" val="PAROLE"/> 
<feat att="independentWord" val="yes"/> 
<Lemma><FormRepresentation> <feat att="writtenForm" val="om"/> <feat att="officiallyApproved" val="yes"/> </FormRepresentation></Lemma> 
<WordForm>
<FormRepresentation> <feat att="writtenForm" val="om"/> <feat att="inflectionalParadigm" val="MFG0000"/> <feat att="officiallyApproved" val="yes"/><feat att="frequency" val="6920.4643"/> </FormRepresentation></WordForm>
</LexicalEntry> 
<LexicalEntry><feat att="partOfSpeech" val="generalAdverb"/> 
<feat att="id" val="GMU_BRUTTO_1"/> 
<feat att="morphologicalUnitId" val="BRUTTO"/> 
<feat att="officiallyApproved" val="yes"/> 
<feat att="originalSource" val="PAROLE"/> 
<feat att="independentWord" val="yes"/> 
<Lemma><FormRepresentation> <feat att="writtenForm" val="brutto"/> <feat att="officiallyApproved" val="yes"/> </FormRepresentation></Lemma> 
<WordForm>
<FormRepresentation> <feat att="writtenForm" val="brutto"/> <feat att="inflectionalParadigm" val="MFG0000"/> <feat att="officiallyApproved" val="yes"/><feat att="frequency" val=".8571"/> </FormRepresentation></WordForm>
</LexicalEntry> 
<LexicalEntry><feat att="partOfSpeech" val="generalAdverb"/> 
<feat att="id" val="GMU_FØRHEN_1"/> 
<feat att="morphologicalUnitId" val="FØRHEN"/> 
<feat att="officiallyApproved" val="yes"/> 
<feat att="originalSource" val="PAROLE"/> 
<feat att="independentWord" val="yes"/> 
<Lemma><FormRepresentation> <feat att="writtenForm" val="førhen"/> <feat att="officiallyApproved" val="yes"/> </FormRepresentation></Lemma> 
<WordForm>
<FormRepresentation> <feat att="writtenForm" val="førhen"/> <feat att="inflectionalParadigm" val="MFG0000"/> <feat att="officiallyApproved" val="yes"/><feat att="frequency" val="4.2321"/> </FormRepresentation></WordForm>
</LexicalEntry> 
<LexicalEntry><feat att="partOfSpeech" val="generalAdverb"/> 
<feat att="id" val="GMU_PLANO_1"/> 
<feat att="morphologicalUnitId" val="PLANO"/> 
<feat att="officiallyApproved" val="yes"/> 
<feat att="originalSource" val="PAROLE"/> 
<feat att="independentWord" val="yes"/> 
<Lemma><FormRepresentation> <feat att="writtenForm" val="plano"/> <feat att="officiallyApproved" val="yes"/> </FormRepresentation></Lemma> 
<WordForm>
<FormRepresentation> <feat att="writtenForm" val="plano"/> <feat att="inflectionalParadigm" val="MFG0000"/> <feat att="officiallyApproved" val="yes"/><feat att="frequency" val=".0179"/> </FormRepresentation></WordForm>
</LexicalEntry> 
<LexicalEntry><feat att="partOfSpeech" val="generalAdverb"/> 
<feat att="id" val="GMU_DA CAPO,1_1"/> 
<feat att="morphologicalUnitId" val="DA_CAPO_1"/> 
<feat att="officiallyApproved" val="yes"/> 
<feat att="originalSource" val="PAROLE"/> 
<feat att="independentWord" val="yes"/> 
<Lemma><FormRepresentation> <feat att="writtenForm" val="da capo"/> <feat att="officiallyApproved" val="yes"/> </FormRepresentation></Lemma> 
<WordForm>
<FormRepresentation> <feat att="writtenForm" val="da capo"/> <feat att="inflectionalParadigm" val="MFG0000"/> <feat att="officiallyApproved" val="yes"/><feat att="frequency" val="0.0"/> </FormRepresentation></WordForm>
</LexicalEntry> 
<LexicalEntry><feat att="partOfSpeech" val="generalAdverb"/> 
<feat att="id" val="GMU_DELS_1"/> 
<feat att="morphologicalUnitId" val="DELS"/> 
<feat att="officiallyApproved" val="yes"/> 
<feat att="originalSource" val="PAROLE"/> 
<feat att="independentWord" val="yes"/> 
<Lemma><FormRepresentation> <feat att="writtenForm" val="dels"/> <feat att="officiallyApproved" val="yes"/> </FormRepresentation></Lemma> 
<WordForm>
<FormRepresentation> <feat att="writtenForm" val="dels"/> <feat att="inflectionalParadigm" val="MFG0000"/> <feat att="officiallyApproved" val="yes"/><feat att="frequency" val="160.7857"/> </FormRepresentation></WordForm>
</LexicalEntry> 
<LexicalEntry><feat att="partOfSpeech" val="generalAdverb"/> 
<feat att="id" val="GMU_DENGANG,1_1"/> 
<feat att="morphologicalUnitId" val="DENGANG_1"/> 
<feat att="officiallyApproved" val="yes"/> 
<feat att="originalSource" val="PAROLE"/> 
<feat att="independentWord" val="yes"/> 
<Lemma><FormRepresentation> <feat att="writtenForm" val="dengang"/> <feat att="officiallyApproved" val="yes"/> </FormRepresentation></Lemma> 
<WordForm>
<FormRepresentation> <feat att="writtenForm" val="dengang"/> <feat att="inflectionalParadigm" val="MFG0000"/> <feat att="officiallyApproved" val="yes"/><feat att="frequency" val="156.2679"/> </FormRepresentation></WordForm>
</LexicalEntry> 
<LexicalEntry><feat att="partOfSpeech" val="generalAdverb"/> 
<feat att="id" val="GMU_DERFOR_1"/> 
<feat att="morphologicalUnitId" val="DERFOR"/> 
<feat att="officiallyApproved" val="yes"/> 
<feat att="originalSource" val="PAROLE"/> 
<feat att="independentWord" val="yes"/> 
<Lemma><FormRepresentation> <feat att="writtenForm" val="derfor"/> <feat att="officiallyApproved" val="yes"/> </FormRepresentation></Lemma> 
<WordForm>
<FormRepresentation> <feat att="writtenForm" val="derfor"/> <feat att="inflectionalParadigm" val="MFG0000"/> <feat att="officiallyApproved" val="yes"/><feat att="frequency" val="823.125"/> </FormRepresentation></WordForm>
</LexicalEntry> 
<LexicalEntry><feat att="partOfSpeech" val="generalAdverb"/> 
<feat att="id" val="GMU_DERHENIMOD_1"/> 
<feat att="morphologicalUnitId" val="DERHENIMOD"/> 
<feat att="officiallyApproved" val="yes"/> 
<feat att="originalSource" val="PAROLE"/> 
<feat att="independentWord" val="yes"/> 
<Lemma><FormRepresentation> <feat att="writtenForm" val="derhenimod"/> <feat att="officiallyApproved" val="yes"/> </FormRepresentation></Lemma> 
<WordForm>
<FormRepresentation> <feat att="writtenForm" val="derhenimod"/> <feat att="inflectionalParadigm" val="MFG0000"/> <feat att="officiallyApproved" val="yes"/><feat att="frequency" val="0.0"/> </FormRepresentation></WordForm>
</LexicalEntry> 
<LexicalEntry><feat att="partOfSpeech" val="generalAdverb"/> 
<feat att="id" val="GMU_DERHJEM_1"/> 
<feat att="morphologicalUnitId" val="DERHJEM"/> 
<feat att="officiallyApproved" val="yes"/> 
<feat att="originalSource" val="PAROLE"/> 
<feat att="independentWord" val="yes"/> 
<Lemma><FormRepresentation> <feat att="writtenForm" val="derhjem"/> <feat att="officiallyApproved" val="yes"/> </FormRepresentation></Lemma> 
<WordForm>
<FormRepresentation> <feat att="writtenForm" val="derhjem"/> <feat att="inflectionalParadigm" val="MFG0000"/> <feat att="officiallyApproved" val="yes"/><feat att="frequency" val=".0179"/> </FormRepresentation></WordForm>
</LexicalEntry> 
<LexicalEntry><feat att="partOfSpeech" val="generalAdverb"/> 
<feat att="id" val="GMU_DERHJEMAD_1"/> 
<feat att="morphologicalUnitId" val="DERHJEMAD"/> 
<feat att="officiallyApproved" val="yes"/> 
<feat att="originalSource" val="PAROLE"/> 
<feat att="independentWord" val="yes"/> 
<Lemma><FormRepresentation> <feat att="writtenForm" val="derhjemad"/> <feat att="officiallyApproved" val="yes"/> </FormRepresentation></Lemma> 
<WordForm>
<FormRepresentation> <feat att="writtenForm" val="derhjemad"/> <feat att="inflectionalParadigm" val="MFG0000"/> <feat att="officiallyApproved" val="yes"/><feat att="frequency" val="0.0"/> </FormRepresentation></WordForm>
</LexicalEntry> 
<LexicalEntry><feat att="partOfSpeech" val="generalAdverb"/> 
<feat att="id" val="GMU_DERHJEMMEFRA_1"/> 
<feat att="morphologicalUnitId" val="DERHJEMMEFRA"/> 
<feat att="officiallyApproved" val="yes"/> 
<feat att="originalSource" val="PAROLE"/> 
<feat att="independentWord" val="yes"/> 
<Lemma><FormRepresentation> <feat att="writtenForm" val="derhjemmefra"/> <feat att="officiallyApproved" val="yes"/> </FormRepresentation></Lemma> 
<WordForm>
<FormRepresentation> <feat att="writtenForm" val="derhjemmefra"/> <feat att="inflectionalParadigm" val="MFG0000"/> <feat att="officiallyApproved" val="yes"/><feat att="frequency" val=".0893"/> </FormRepresentation></WordForm>
</LexicalEntry> 
<LexicalEntry><feat att="partOfSpeech" val="generalAdverb"/> 
<feat att="id" val="GMU_DERIND_1"/> 
<feat att="morphologicalUnitId" val="DERIND"/> 
<feat att="officiallyApproved" val="yes"/> 
<feat att="originalSource" val="PAROLE"/> 
<feat att="independentWord" val="yes"/> 
<Lemma><FormRepresentation> <feat att="writtenForm" val="derind"/> <feat att="officiallyApproved" val="yes"/> </FormRepresentation></Lemma> 
<WordForm>
<FormRepresentation> <feat att="writtenForm" val="derind"/> <feat att="inflectionalParadigm" val="MFG0000"/> <feat att="officiallyApproved" val="yes"/><feat att="frequency" val="6.1964"/> </FormRepresentation></WordForm>
</LexicalEntry> 
<LexicalEntry><feat att="partOfSpeech" val="generalAdverb"/> 
<feat att="id" val="GMU_DERINDAD_1"/> 
<feat att="morphologicalUnitId" val="DERINDAD"/> 
<feat att="officiallyApproved" val="yes"/> 
<feat att="originalSource" val="PAROLE"/> 
<feat att="independentWord" val="yes"/> 
<Lemma><FormRepresentation> <feat att="writtenForm" val="derindad"/> <feat att="officiallyApproved" val="yes"/> </FormRepresentation></Lemma> 
<WordForm>
<FormRepresentation> <feat att="writtenForm" val="derindad"/> <feat att="inflectionalParadigm" val="MFG0000"/> <feat att="officiallyApproved" val="yes"/><feat att="frequency" val=".0357"/> </FormRepresentation></WordForm>
</LexicalEntry> 
<LexicalEntry><feat att="partOfSpeech" val="generalAdverb"/> 
<feat att="id" val="GMU_DERINDEFRA_1"/> 
<feat att="morphologicalUnitId" val="DERINDEFRA"/> 
<feat att="officiallyApproved" val="yes"/> 
<feat att="originalSource" val="PAROLE"/> 
<feat att="independentWord" val="yes"/> 
<Lemma><FormRepresentation> <feat att="writtenForm" val="derindefra"/> <feat att="officiallyApproved" val="yes"/> </FormRepresentation></Lemma> 
<WordForm>
<FormRepresentation> <feat att="writtenForm" val="derindefra"/> <feat att="inflectionalParadigm" val="MFG0000"/> <feat att="officiallyApproved" val="yes"/><feat att="frequency" val=".375"/> </FormRepresentation></WordForm>
</LexicalEntry> 
<LexicalEntry><feat att="partOfSpeech" val="generalAdverb"/> 
<feat att="id" val="GMU_DERINDOMKRING_1"/> 
<feat att="morphologicalUnitId" val="DERINDOMKRING"/> 
<feat att="officiallyApproved" val="yes"/> 
<feat att="originalSource" val="PAROLE"/> 
<feat att="independentWord" val="yes"/> 
<Lemma><FormRepresentation> <feat att="writtenForm" val="derindomkring"/> <feat att="officiallyApproved" val="yes"/> </FormRepresentation></Lemma> 
<WordForm>
<FormRepresentation> <feat att="writtenForm" val="derindomkring"/> <feat att="inflectionalParadigm" val="MFG0000"/> <feat att="officiallyApproved" val="yes"/><feat att="frequency" val="0.0"/> </FormRepresentation></WordForm>
</LexicalEntry> 
<LexicalEntry><feat att="partOfSpeech" val="generalAdverb"/> 
<feat att="id" val="GMU_DERNED_1"/> 
<feat att="morphologicalUnitId" val="DERNED"/> 
<feat att="officiallyApproved" val="yes"/> 
<feat att="originalSource" val="PAROLE"/> 
<feat att="independentWord" val="yes"/> 
<Lemma><FormRepresentation> <feat att="writtenForm" val="derned"/> <feat att="officiallyApproved" val="yes"/> </FormRepresentation></Lemma> 
<WordForm>
<FormRepresentation> <feat att="writtenForm" val="derned"/> <feat att="inflectionalParadigm" val="MFG0000"/> <feat att="officiallyApproved" val="yes"/><feat att="frequency" val="6.7321"/> </FormRepresentation></WordForm>
</LexicalEntry> 
<LexicalEntry><feat att="partOfSpeech" val="generalAdverb"/> 
<feat att="id" val="GMU_DERNEDEFRA_1"/> 
<feat att="morphologicalUnitId" val="DERNEDEFRA"/> 
<feat att="officiallyApproved" val="yes"/> 
<feat att="originalSource" val="PAROLE"/> 
<feat att="independentWord" val="yes"/> 
<Lemma><FormRepresentation> <feat att="writtenForm" val="dernedefra"/> <feat att="officiallyApproved" val="yes"/> </FormRepresentation></Lemma> 
<WordForm>
<FormRepresentation> <feat att="writtenForm" val="dernedefra"/> <feat att="inflectionalParadigm" val="MFG0000"/> <feat att="officiallyApproved" val="yes"/><feat att="frequency" val=".2857"/> </FormRepresentation></WordForm>
</LexicalEntry> 
<LexicalEntry><feat att="partOfSpeech" val="generalAdverb"/> 
<feat att="id" val="GMU_DERNEDENFOR_1"/> 
<feat att="morphologicalUnitId" val="DERNEDENFOR"/> 
<feat att="officiallyApproved" val="yes"/> 
<feat att="originalSource" val="PAROLE"/> 
<feat att="independentWord" val="yes"/> 
<Lemma><FormRepresentation> <feat att="writtenForm" val="dernedenfor"/> <feat att="officiallyApproved" val="yes"/> </FormRepresentation></Lemma> 
<WordForm>
<FormRepresentation> <feat att="writtenForm" val="dernedenfor"/> <feat att="inflectionalParadigm" val="MFG0000"/> <feat att="officiallyApproved" val="yes"/><feat att="frequency" val="0.0"/> </FormRepresentation></WordForm>
</LexicalEntry> 
<LexicalEntry><feat att="partOfSpeech" val="generalAdverb"/> 
<feat att="id" val="GMU_DERNEDEOMKRING_1"/> 
<feat att="morphologicalUnitId" val="DERNEDEOMKRING"/> 
<feat att="officiallyApproved" val="yes"/> 
<feat att="originalSource" val="PAROLE"/> 
<feat att="independentWord" val="yes"/> 
<Lemma><FormRepresentation> <feat att="writtenForm" val="dernedeomkring"/> <feat att="officiallyApproved" val="yes"/> </FormRepresentation></Lemma> 
<WordForm>
<FormRepresentation> <feat att="writtenForm" val="dernedeomkring"/> <feat att="inflectionalParadigm" val="MFG0000"/> <feat att="officiallyApproved" val="yes"/><feat att="frequency" val="0.0"/> </FormRepresentation></WordForm>
</LexicalEntry> 
<LexicalEntry><feat att="partOfSpeech" val="generalAdverb"/> 
<feat att="id" val="GMU_DEROM_1"/> 
<feat att="morphologicalUnitId" val="DEROM"/> 
<feat att="officiallyApproved" val="yes"/> 
<feat att="originalSource" val="PAROLE"/> 
<feat att="independentWord" val="yes"/> 
<Lemma><FormRepresentation> <feat att="writtenForm" val="derom"/> <feat att="officiallyApproved" val="yes"/> </FormRepresentation></Lemma> 
<WordForm>
<FormRepresentation> <feat att="writtenForm" val="derom"/> <feat att="inflectionalParadigm" val="MFG0000"/> <feat att="officiallyApproved" val="yes"/><feat att="frequency" val="3.5893"/> </FormRepresentation></WordForm>
</LexicalEntry> 
<LexicalEntry><feat att="partOfSpeech" val="generalAdverb"/> 
<feat att="id" val="GMU_DEROMMEFRA_1"/> 
<feat att="morphologicalUnitId" val="DEROMMEFRA"/> 
<feat att="officiallyApproved" val="yes"/> 
<feat att="originalSource" val="PAROLE"/> 
<feat att="independentWord" val="yes"/> 
<Lemma><FormRepresentation> <feat att="writtenForm" val="derommefra"/> <feat att="officiallyApproved" val="yes"/> </FormRepresentation></Lemma> 
<WordForm>
<FormRepresentation> <feat att="writtenForm" val="derommefra"/> <feat att="inflectionalParadigm" val="MFG0000"/> <feat att="officiallyApproved" val="yes"/><feat att="frequency" val=".0357"/> </FormRepresentation></WordForm>
</LexicalEntry> 
<LexicalEntry><feat att="partOfSpeech" val="generalAdverb"/> 
<feat att="id" val="GMU_DEROPAD_1"/> 
<feat att="morphologicalUnitId" val="DEROPAD"/> 
<feat att="officiallyApproved" val="yes"/> 
<feat att="originalSource" val="PAROLE"/> 
<feat att="independentWord" val="yes"/> 
<Lemma><FormRepresentation> <feat att="writtenForm" val="deropad"/> <feat att="officiallyApproved" val="yes"/> </FormRepresentation></Lemma> 
<WordForm>
<FormRepresentation> <feat att="writtenForm" val="deropad"/> <feat att="inflectionalParadigm" val="MFG0000"/> <feat att="officiallyApproved" val="yes"/><feat att="frequency" val=".1071"/> </FormRepresentation></WordForm>
</LexicalEntry> 
<LexicalEntry><feat att="partOfSpeech" val="generalAdverb"/> 
<feat att="id" val="GMU_DEROPPE_1"/> 
<feat att="morphologicalUnitId" val="DEROPPE"/> 
<feat att="officiallyApproved" val="yes"/> 
<feat att="originalSource" val="PAROLE"/> 
<feat att="independentWord" val="yes"/> 
<Lemma><FormRepresentation> <feat att="writtenForm" val="deroppe"/> <feat att="officiallyApproved" val="yes"/> </FormRepresentation></Lemma> 
<WordForm>
<FormRepresentation> <feat att="writtenForm" val="deroppe"/> <feat att="inflectionalParadigm" val="MFG0000"/> <feat att="officiallyApproved" val="yes"/><feat att="frequency" val="11.1429"/> </FormRepresentation></WordForm>
</LexicalEntry> 
<LexicalEntry><feat att="partOfSpeech" val="generalAdverb"/> 
<feat att="id" val="GMU_DEROVENI_1"/> 
<feat att="morphologicalUnitId" val="DEROVENI"/> 
<feat att="officiallyApproved" val="yes"/> 
<feat att="originalSource" val="PAROLE"/> 
<feat att="independentWord" val="yes"/> 
<Lemma><FormRepresentation> <feat att="writtenForm" val="deroveni"/> <feat att="officiallyApproved" val="yes"/> </FormRepresentation></Lemma> 
<WordForm>
<FormRepresentation> <feat att="writtenForm" val="deroveni"/> <feat att="inflectionalParadigm" val="MFG0000"/> <feat att="officiallyApproved" val="yes"/><feat att="frequency" val="0.0"/> </FormRepresentation></WordForm>
</LexicalEntry> 
<LexicalEntry><feat att="partOfSpeech" val="generalAdverb"/> 
<feat att="id" val="GMU_DEROVREFRA_1"/> 
<feat att="morphologicalUnitId" val="DEROVREFRA"/> 
<feat att="officiallyApproved" val="yes"/> 
<feat att="originalSource" val="PAROLE"/> 
<feat att="independentWord" val="yes"/> 
<Lemma><FormRepresentation> <feat att="writtenForm" val="derovrefra"/> <feat att="officiallyApproved" val="yes"/> </FormRepresentation></Lemma> 
<WordForm>
<FormRepresentation> <feat att="writtenForm" val="derovrefra"/> <feat att="inflectionalParadigm" val="MFG0000"/> <feat att="officiallyApproved" val="yes"/><feat att="frequency" val=".2321"/> </FormRepresentation></WordForm>
</LexicalEntry> 
<LexicalEntry><feat att="partOfSpeech" val="generalAdverb"/> 
<feat att="id" val="GMU_DERPÅ_1"/> 
<feat att="morphologicalUnitId" val="DERPÅ"/> 
<feat att="officiallyApproved" val="yes"/> 
<feat att="originalSource" val="PAROLE"/> 
<feat att="independentWord" val="yes"/> 
<Lemma><FormRepresentation> <feat att="writtenForm" val="derpå"/> <feat att="officiallyApproved" val="yes"/> </FormRepresentation></Lemma> 
<WordForm>
<FormRepresentation> <feat att="writtenForm" val="derpå"/> <feat att="inflectionalParadigm" val="MFG0000"/> <feat att="officiallyApproved" val="yes"/><feat att="frequency" val="26.3036"/> </FormRepresentation></WordForm>
</LexicalEntry> 
<LexicalEntry><feat att="partOfSpeech" val="generalAdverb"/> 
<feat att="id" val="GMU_DERSTEDS_1"/> 
<feat att="morphologicalUnitId" val="DERSTEDS"/> 
<feat att="officiallyApproved" val="yes"/> 
<feat att="originalSource" val="PAROLE"/> 
<feat att="independentWord" val="yes"/> 
<Lemma><FormRepresentation> <feat att="writtenForm" val="dersteds"/> <feat att="officiallyApproved" val="yes"/> </FormRepresentation></Lemma> 
<WordForm>
<FormRepresentation> <feat att="writtenForm" val="dersteds"/> <feat att="inflectionalParadigm" val="MFG0000"/> <feat att="officiallyApproved" val="yes"/><feat att="frequency" val="0.0"/> </FormRepresentation></WordForm>
</LexicalEntry> 
<LexicalEntry><feat att="partOfSpeech" val="generalAdverb"/> 
<feat att="id" val="GMU_DERUDAF_1"/> 
<feat att="morphologicalUnitId" val="DERUDAF"/> 
<feat att="officiallyApproved" val="yes"/> 
<feat att="originalSource" val="PAROLE"/> 
<feat att="independentWord" val="yes"/> 
<Lemma><FormRepresentation> <feat att="writtenForm" val="derudaf"/> <feat att="officiallyApproved" val="yes"/> </FormRepresentation></Lemma> 
<WordForm>
<FormRepresentation> <feat att="writtenForm" val="derudaf"/> <feat att="inflectionalParadigm" val="MFG0000"/> <feat att="officiallyApproved" val="yes"/><feat att="frequency" val="1.5179"/> </FormRepresentation></WordForm>
</LexicalEntry> 
<LexicalEntry><feat att="partOfSpeech" val="generalAdverb"/> 
<feat att="id" val="GMU_DERUDENFOR_1"/> 
<feat att="morphologicalUnitId" val="DERUDENFOR"/> 
<feat att="officiallyApproved" val="yes"/> 
<feat att="originalSource" val="PAROLE"/> 
<feat att="independentWord" val="yes"/> 
<Lemma><FormRepresentation> <feat att="writtenForm" val="derudenfor"/> <feat att="officiallyApproved" val="yes"/> </FormRepresentation></Lemma> 
<WordForm>
<FormRepresentation> <feat att="writtenForm" val="derudenfor"/> <feat att="inflectionalParadigm" val="MFG0000"/> <feat att="officiallyApproved" val="yes"/><feat att="frequency" val=".0357"/> </FormRepresentation></WordForm>
</LexicalEntry> 
<LexicalEntry><feat att="partOfSpeech" val="generalAdverb"/> 
<feat att="id" val="GMU_DERUNDER_1"/> 
<feat att="morphologicalUnitId" val="DERUNDER"/> 
<feat att="officiallyApproved" val="yes"/> 
<feat att="originalSource" val="PAROLE"/> 
<feat att="independentWord" val="yes"/> 
<Lemma><FormRepresentation> <feat att="writtenForm" val="derunder"/> <feat att="officiallyApproved" val="yes"/> </FormRepresentation></Lemma> 
<WordForm>
<FormRepresentation> <feat att="writtenForm" val="derunder"/> <feat att="inflectionalParadigm" val="MFG0000"/> <feat att="officiallyApproved" val="yes"/><feat att="frequency" val="2.0536"/> </FormRepresentation></WordForm>
</LexicalEntry> 
<LexicalEntry><feat att="partOfSpeech" val="generalAdverb"/> 
<feat att="id" val="GMU_DERVED_1"/> 
<feat att="morphologicalUnitId" val="DERVED"/> 
<feat att="officiallyApproved" val="yes"/> 
<feat att="originalSource" val="PAROLE"/> 
<feat att="independentWord" val="yes"/> 
<Lemma><FormRepresentation> <feat att="writtenForm" val="derved"/> <feat att="officiallyApproved" val="yes"/> </FormRepresentation></Lemma> 
<WordForm>
<FormRepresentation> <feat att="writtenForm" val="derved"/> <feat att="inflectionalParadigm" val="MFG0000"/> <feat att="officiallyApproved" val="yes"/><feat att="frequency" val="60.375"/> </FormRepresentation></WordForm>
</LexicalEntry> 
<LexicalEntry><feat att="partOfSpeech" val="generalAdverb"/> 
<feat att="id" val="GMU_PARTOUT_1"/> 
<feat att="morphologicalUnitId" val="PARTOUT"/> 
<feat att="officiallyApproved" val="yes"/> 
<feat att="originalSource" val="PAROLE"/> 
<feat att="independentWord" val="yes"/> 
<Lemma><FormRepresentation> <feat att="writtenForm" val="partout"/> <feat att="officiallyApproved" val="yes"/> </FormRepresentation></Lemma> 
<WordForm>
<FormRepresentation> <feat att="writtenForm" val="partout"/> <feat att="inflectionalParadigm" val="MFG0000"/> <feat att="officiallyApproved" val="yes"/><feat att="frequency" val=".9107"/> </FormRepresentation></WordForm>
</LexicalEntry> 
<LexicalEntry><feat att="partOfSpeech" val="generalAdverb"/> 
<feat att="id" val="GMU_PASSIM_1"/> 
<feat att="morphologicalUnitId" val="PASSIM"/> 
<feat att="officiallyApproved" val="yes"/> 
<feat att="originalSource" val="PAROLE"/> 
<feat att="independentWord" val="yes"/> 
<Lemma><FormRepresentation> <feat att="writtenForm" val="passim"/> <feat att="officiallyApproved" val="yes"/> </FormRepresentation></Lemma> 
<WordForm>
<FormRepresentation> <feat att="writtenForm" val="passim"/> <feat att="inflectionalParadigm" val="MFG0000"/> <feat att="officiallyApproved" val="yes"/><feat att="frequency" val="0.0"/> </FormRepresentation></WordForm>
</LexicalEntry> 
<LexicalEntry><feat att="partOfSpeech" val="generalAdverb"/> 
<feat att="id" val="GMU_PIBENDE_1"/> 
<feat att="morphologicalUnitId" val="PIBENDE"/> 
<feat att="officiallyApproved" val="yes"/> 
<feat att="originalSource" val="PAROLE"/> 
<feat att="independentWord" val="yes"/> 
<Lemma><FormRepresentation> <feat att="writtenForm" val="pibende"/> <feat att="officiallyApproved" val="yes"/> </FormRepresentation></Lemma> 
<WordForm>
<FormRepresentation> <feat att="writtenForm" val="pibende"/> <feat att="inflectionalParadigm" val="MFG0000"/> <feat att="officiallyApproved" val="yes"/><feat att="frequency" val="1.0536"/> </FormRepresentation></WordForm>
</LexicalEntry> 
<LexicalEntry><feat att="partOfSpeech" val="generalAdverb"/> 
<feat att="id" val="GMU_ØSTEFTER_1"/> 
<feat att="morphologicalUnitId" val="ØSTEFTER"/> 
<feat att="officiallyApproved" val="yes"/> 
<feat att="originalSource" val="PAROLE"/> 
<feat att="independentWord" val="yes"/> 
<Lemma><FormRepresentation> <feat att="writtenForm" val="østefter"/> <feat att="officiallyApproved" val="yes"/> </FormRepresentation></Lemma> 
<WordForm>
<FormRepresentation> <feat att="writtenForm" val="østefter"/> <feat att="inflectionalParadigm" val="MFG0000"/> <feat att="officiallyApproved" val="yes"/><feat att="frequency" val="0.0"/> </FormRepresentation></WordForm>
</LexicalEntry> 
<LexicalEntry><feat att="partOfSpeech" val="generalAdverb"/> 
<feat att="id" val="GMU_ØSTOM_1"/> 
<feat att="morphologicalUnitId" val="ØSTOM"/> 
<feat att="officiallyApproved" val="yes"/> 
<feat att="originalSource" val="PAROLE"/> 
<feat att="independentWord" val="yes"/> 
<Lemma><FormRepresentation> <feat att="writtenForm" val="østom"/> <feat att="officiallyApproved" val="yes"/> </FormRepresentation></Lemma> 
<WordForm>
<FormRepresentation> <feat att="writtenForm" val="østom"/> <feat att="inflectionalParadigm" val="MFG0000"/> <feat att="officiallyApproved" val="yes"/><feat att="frequency" val="0.0"/> </FormRepresentation></WordForm>
</LexicalEntry> 
<LexicalEntry><feat att="partOfSpeech" val="generalAdverb"/> 
<feat att="id" val="GMU_HENNE_1"/> 
<feat att="morphologicalUnitId" val="HENNE"/> 
<feat att="officiallyApproved" val="yes"/> 
<feat att="originalSource" val="PAROLE"/> 
<feat att="independentWord" val="yes"/> 
<Lemma><FormRepresentation> <feat att="writtenForm" val="henne"/> <feat att="officiallyApproved" val="yes"/> </FormRepresentation></Lemma> 
<WordForm>
<FormRepresentation> <feat att="writtenForm" val="henne"/> <feat att="inflectionalParadigm" val="MFG0000"/> <feat att="officiallyApproved" val="yes"/><feat att="frequency" val="31.1071"/> </FormRepresentation></WordForm>
</LexicalEntry> 
<LexicalEntry><feat att="partOfSpeech" val="generalAdverb"/> 
<feat att="id" val="GMU_HERHJEMME_1"/> 
<feat att="morphologicalUnitId" val="HERHJEMME"/> 
<feat att="officiallyApproved" val="yes"/> 
<feat att="originalSource" val="PAROLE"/> 
<feat att="independentWord" val="yes"/> 
<Lemma><FormRepresentation> <feat att="writtenForm" val="herhjemme"/> <feat att="officiallyApproved" val="yes"/> </FormRepresentation></Lemma> 
<WordForm>
<FormRepresentation> <feat att="writtenForm" val="herhjemme"/> <feat att="inflectionalParadigm" val="MFG0000"/> <feat att="officiallyApproved" val="yes"/><feat att="frequency" val="72.5893"/> </FormRepresentation></WordForm>
</LexicalEntry> 
<LexicalEntry><feat att="partOfSpeech" val="generalAdverb"/> 
<feat att="id" val="GMU_HERIMELLEM_1"/> 
<feat att="morphologicalUnitId" val="HERIMELLEM"/> 
<feat att="officiallyApproved" val="yes"/> 
<feat att="originalSource" val="PAROLE"/> 
<feat att="independentWord" val="yes"/> 
<Lemma><FormRepresentation> <feat att="writtenForm" val="herimellem"/> <feat att="officiallyApproved" val="yes"/> </FormRepresentation></Lemma> 
<WordForm>
<FormRepresentation> <feat att="writtenForm" val="herimellem"/> <feat att="inflectionalParadigm" val="MFG0000"/> <feat att="officiallyApproved" val="yes"/><feat att="frequency" val=".3214"/> </FormRepresentation></WordForm>
</LexicalEntry> 
<LexicalEntry><feat att="partOfSpeech" val="generalAdverb"/> 
<feat att="id" val="GMU_HERINDAD_1"/> 
<feat att="morphologicalUnitId" val="HERINDAD"/> 
<feat att="officiallyApproved" val="yes"/> 
<feat att="originalSource" val="PAROLE"/> 
<feat att="independentWord" val="yes"/> 
<Lemma><FormRepresentation> <feat att="writtenForm" val="herindad"/> <feat att="officiallyApproved" val="yes"/> </FormRepresentation></Lemma> 
<WordForm>
<FormRepresentation> <feat att="writtenForm" val="herindad"/> <feat att="inflectionalParadigm" val="MFG0000"/> <feat att="officiallyApproved" val="yes"/><feat att="frequency" val="0.0"/> </FormRepresentation></WordForm>
</LexicalEntry> 
<LexicalEntry><feat att="partOfSpeech" val="generalAdverb"/> 
<feat att="id" val="GMU_HERINDOMKRING_1"/> 
<feat att="morphologicalUnitId" val="HERINDOMKRING"/> 
<feat att="officiallyApproved" val="yes"/> 
<feat att="originalSource" val="PAROLE"/> 
<feat att="independentWord" val="yes"/> 
<Lemma><FormRepresentation> <feat att="writtenForm" val="herindomkring"/> <feat att="officiallyApproved" val="yes"/> </FormRepresentation></Lemma> 
<WordForm>
<FormRepresentation> <feat att="writtenForm" val="herindomkring"/> <feat att="inflectionalParadigm" val="MFG0000"/> <feat att="officiallyApproved" val="yes"/><feat att="frequency" val="0.0"/> </FormRepresentation></WordForm>
</LexicalEntry> 
<LexicalEntry><feat att="partOfSpeech" val="generalAdverb"/> 
<feat att="id" val="GMU_HERNEDENFOR_1"/> 
<feat att="morphologicalUnitId" val="HERNEDENFOR"/> 
<feat att="officiallyApproved" val="yes"/> 
<feat att="originalSource" val="PAROLE"/> 
<feat att="independentWord" val="yes"/> 
<Lemma><FormRepresentation> <feat att="writtenForm" val="hernedenfor"/> <feat att="officiallyApproved" val="yes"/> </FormRepresentation></Lemma> 
<WordForm>
<FormRepresentation> <feat att="writtenForm" val="hernedenfor"/> <feat att="inflectionalParadigm" val="MFG0000"/> <feat att="officiallyApproved" val="yes"/><feat att="frequency" val=".0536"/> </FormRepresentation></WordForm>
</LexicalEntry> 
<LexicalEntry><feat att="partOfSpeech" val="generalAdverb"/> 
<feat att="id" val="GMU_ANTAGELIG,2_1"/> 
<feat att="morphologicalUnitId" val="ANTAGELIG_2"/> 
<feat att="officiallyApproved" val="yes"/> 
<feat att="originalSource" val="PAROLE"/> 
<feat att="independentWord" val="yes"/> 
<Lemma><FormRepresentation> <feat att="writtenForm" val="antagelig"/> <feat att="officiallyApproved" val="yes"/> </FormRepresentation></Lemma> 
<WordForm>
<FormRepresentation> <feat att="writtenForm" val="antagelig"/> <feat att="inflectionalParadigm" val="MFG0000"/> <feat att="officiallyApproved" val="yes"/><feat att="frequency" val="6.7679"/> </FormRepresentation></WordForm>
</LexicalEntry> 
<LexicalEntry><feat att="partOfSpeech" val="generalAdverb"/> 
<feat att="id" val="GMU_BAG,4_1"/> 
<feat att="morphologicalUnitId" val="BAG_4"/> 
<feat att="officiallyApproved" val="yes"/> 
<feat att="originalSource" val="PAROLE"/> 
<feat att="independentWord" val="yes"/> 
<Lemma><FormRepresentation> <feat att="writtenForm" val="bag"/> <feat att="officiallyApproved" val="yes"/> </FormRepresentation></Lemma> 
<WordForm>
<FormRepresentation> <feat att="writtenForm" val="bag"/> <feat att="inflectionalParadigm" val="MFG0000"/> <feat att="officiallyApproved" val="yes"/><feat att="frequency" val="346.125"/> </FormRepresentation></WordForm>
</LexicalEntry> 
<LexicalEntry><feat att="partOfSpeech" val="generalAdverb"/> 
<feat att="id" val="GMU_BAGI_1"/> 
<feat att="morphologicalUnitId" val="BAGI"/> 
<feat att="officiallyApproved" val="yes"/> 
<feat att="originalSource" val="PAROLE"/> 
<feat att="independentWord" val="yes"/> 
<Lemma><FormRepresentation> <feat att="writtenForm" val="bagi"/> <feat att="officiallyApproved" val="yes"/> </FormRepresentation></Lemma> 
<WordForm>
<FormRepresentation> <feat att="writtenForm" val="bagi"/> <feat att="inflectionalParadigm" val="MFG0000"/> <feat att="officiallyApproved" val="yes"/><feat att="frequency" val="4.1071"/> </FormRepresentation></WordForm>
</LexicalEntry> 
<LexicalEntry><feat att="partOfSpeech" val="generalAdverb"/> 
<feat att="id" val="GMU_BAGOM_1"/> 
<feat att="morphologicalUnitId" val="BAGOM"/> 
<feat att="officiallyApproved" val="yes"/> 
<feat att="originalSource" val="PAROLE"/> 
<feat att="independentWord" val="yes"/> 
<Lemma><FormRepresentation> <feat att="writtenForm" val="bagom"/> <feat att="officiallyApproved" val="yes"/> </FormRepresentation></Lemma> 
<WordForm>
<FormRepresentation> <feat att="writtenForm" val="bagom"/> <feat att="inflectionalParadigm" val="MFG0000"/> <feat att="officiallyApproved" val="yes"/><feat att="frequency" val=".9643"/> </FormRepresentation></WordForm>
</LexicalEntry> 
<LexicalEntry><feat att="partOfSpeech" val="generalAdverb"/> 
<feat att="id" val="GMU_BAGPÅ_1"/> 
<feat att="morphologicalUnitId" val="BAGPÅ"/> 
<feat att="officiallyApproved" val="yes"/> 
<feat att="originalSource" val="PAROLE"/> 
<feat att="independentWord" val="yes"/> 
<Lemma><FormRepresentation> <feat att="writtenForm" val="bagpå"/> <feat att="officiallyApproved" val="yes"/> </FormRepresentation></Lemma> 
<WordForm>
<FormRepresentation> <feat att="writtenForm" val="bagpå"/> <feat att="inflectionalParadigm" val="MFG0000"/> <feat att="officiallyApproved" val="yes"/><feat att="frequency" val="2.375"/> </FormRepresentation></WordForm>
</LexicalEntry> 
<LexicalEntry><feat att="partOfSpeech" val="generalAdverb"/> 
<feat att="id" val="GMU_BAGUD_1"/> 
<feat att="morphologicalUnitId" val="BAGUD"/> 
<feat att="officiallyApproved" val="yes"/> 
<feat att="originalSource" val="PAROLE"/> 
<feat att="independentWord" val="yes"/> 
<Lemma><FormRepresentation> <feat att="writtenForm" val="bagud"/> <feat att="officiallyApproved" val="yes"/> </FormRepresentation></Lemma> 
<WordForm>
<FormRepresentation> <feat att="writtenForm" val="bagud"/> <feat att="inflectionalParadigm" val="MFG0000"/> <feat att="officiallyApproved" val="yes"/><feat att="frequency" val="21.3571"/> </FormRepresentation></WordForm>
</LexicalEntry> 
<LexicalEntry><feat att="partOfSpeech" val="generalAdverb"/> 
<feat att="id" val="GMU_BAGVED_1"/> 
<feat att="morphologicalUnitId" val="BAGVED"/> 
<feat att="officiallyApproved" val="yes"/> 
<feat att="originalSource" val="PAROLE"/> 
<feat att="independentWord" val="yes"/> 
<Lemma><FormRepresentation> <feat att="writtenForm" val="bagved"/> <feat att="officiallyApproved" val="yes"/> </FormRepresentation></Lemma> 
<WordForm>
<FormRepresentation> <feat att="writtenForm" val="bagved"/> <feat att="inflectionalParadigm" val="MFG0000"/> <feat att="officiallyApproved" val="yes"/><feat att="frequency" val="15.1786"/> </FormRepresentation></WordForm>
</LexicalEntry> 
<LexicalEntry><feat att="partOfSpeech" val="generalAdverb"/> 
<feat att="id" val="GMU_CAPRICCIOSO_1"/> 
<feat att="morphologicalUnitId" val="CAPRICCIOSO"/> 
<feat att="officiallyApproved" val="yes"/> 
<feat att="originalSource" val="PAROLE"/> 
<feat att="independentWord" val="yes"/> 
<Lemma><FormRepresentation> <feat att="writtenForm" val="capriccioso"/> <feat att="officiallyApproved" val="yes"/> </FormRepresentation></Lemma> 
<WordForm>
<FormRepresentation> <feat att="writtenForm" val="capriccioso"/> <feat att="inflectionalParadigm" val="MFG0000"/> <feat att="officiallyApproved" val="yes"/><feat att="frequency" val=".0714"/> </FormRepresentation></WordForm>
</LexicalEntry> 
<LexicalEntry><feat att="partOfSpeech" val="generalAdverb"/> 
<feat att="id" val="GMU_EKSPRES,2_1"/> 
<feat att="morphologicalUnitId" val="EKSPRES_2"/> 
<feat att="officiallyApproved" val="yes"/> 
<feat att="originalSource" val="PAROLE"/> 
<feat att="independentWord" val="yes"/> 
<Lemma><FormRepresentation> <feat att="writtenForm" val="ekspres"/> <feat att="officiallyApproved" val="yes"/> </FormRepresentation></Lemma> 
<WordForm>
<FormRepresentation> <feat att="writtenForm" val="ekspres"/> <feat att="inflectionalParadigm" val="MFG0000"/> <feat att="officiallyApproved" val="yes"/><feat att="frequency" val=".625"/> </FormRepresentation></WordForm>
</LexicalEntry> 
<LexicalEntry><feat att="partOfSpeech" val="generalAdverb"/> 
<feat att="id" val="GMU_ELLERS_1"/> 
<feat att="morphologicalUnitId" val="ELLERS"/> 
<feat att="officiallyApproved" val="yes"/> 
<feat att="originalSource" val="PAROLE"/> 
<feat att="independentWord" val="yes"/> 
<Lemma><FormRepresentation> <feat att="writtenForm" val="ellers"/> <feat att="officiallyApproved" val="yes"/> </FormRepresentation></Lemma> 
<WordForm>
<FormRepresentation> <feat att="writtenForm" val="ellers"/> <feat att="inflectionalParadigm" val="MFG0000"/> <feat att="officiallyApproved" val="yes"/><feat att="frequency" val="318.0357"/> </FormRepresentation></WordForm>
</LexicalEntry> 
<LexicalEntry><feat att="partOfSpeech" val="generalAdverb"/> 
<feat att="id" val="GMU_END,1_1"/> 
<feat att="morphologicalUnitId" val="END_1"/> 
<feat att="officiallyApproved" val="yes"/> 
<feat att="originalSource" val="PAROLE"/> 
<feat att="independentWord" val="yes"/> 
<Lemma><FormRepresentation> <feat att="writtenForm" val="end"/> <feat att="officiallyApproved" val="yes"/> </FormRepresentation></Lemma> 
<WordForm>
<FormRepresentation> <feat att="writtenForm" val="end"/> <feat att="inflectionalParadigm" val="MFG0000"/> <feat att="officiallyApproved" val="yes"/><feat att="frequency" val="1312."/> </FormRepresentation></WordForm>
</LexicalEntry> 
<LexicalEntry><feat att="partOfSpeech" val="generalAdverb"/> 
<feat att="id" val="GMU_ENDDA_1"/> 
<feat att="morphologicalUnitId" val="ENDDA"/> 
<feat att="officiallyApproved" val="yes"/> 
<feat att="originalSource" val="PAROLE"/> 
<feat att="independentWord" val="yes"/> 
<Lemma><FormRepresentation> <feat att="writtenForm" val="endda"/> <feat att="officiallyApproved" val="yes"/> </FormRepresentation></Lemma> 
<WordForm>
<FormRepresentation> <feat att="writtenForm" val="endda"/> <feat att="inflectionalParadigm" val="MFG0000"/> <feat att="officiallyApproved" val="yes"/><feat att="frequency" val="90.1964"/> </FormRepresentation></WordForm>
</LexicalEntry> 
<LexicalEntry><feat att="partOfSpeech" val="generalAdverb"/> 
<feat att="id" val="GMU_ENDNU_1"/> 
<feat att="morphologicalUnitId" val="ENDNU"/> 
<feat att="officiallyApproved" val="yes"/> 
<feat att="originalSource" val="PAROLE"/> 
<feat att="independentWord" val="yes"/> 
<Lemma><FormRepresentation> <feat att="writtenForm" val="endnu"/> <feat att="officiallyApproved" val="yes"/> </FormRepresentation></Lemma> 
<WordForm>
<FormRepresentation> <feat att="writtenForm" val="endnu"/> <feat att="inflectionalParadigm" val="MFG0000"/> <feat att="officiallyApproved" val="yes"/><feat att="frequency" val="583.9643"/> </FormRepresentation></WordForm>
</LexicalEntry> 
<LexicalEntry><feat att="partOfSpeech" val="generalAdverb"/> 
<feat att="id" val="GMU_ENDSIGE_1"/> 
<feat att="morphologicalUnitId" val="ENDSIGE"/> 
<feat att="officiallyApproved" val="yes"/> 
<feat att="originalSource" val="PAROLE"/> 
<feat att="independentWord" val="yes"/> 
<Lemma><FormRepresentation> <feat att="writtenForm" val="endsige"/> <feat att="officiallyApproved" val="yes"/> </FormRepresentation></Lemma> 
<WordForm>
<FormRepresentation> <feat att="writtenForm" val="endsige"/> <feat att="inflectionalParadigm" val="MFG0000"/> <feat att="officiallyApproved" val="yes"/><feat att="frequency" val="8.6607"/> </FormRepresentation></WordForm>
</LexicalEntry> 
<LexicalEntry><feat att="partOfSpeech" val="generalAdverb"/> 
<feat att="id" val="GMU_ENGANG,1_1"/> 
<feat att="morphologicalUnitId" val="ENGANG_1"/> 
<feat att="officiallyApproved" val="yes"/> 
<feat att="originalSource" val="PAROLE"/> 
<feat att="independentWord" val="yes"/> 
<Lemma><FormRepresentation> <feat att="writtenForm" val="engang"/> <feat att="officiallyApproved" val="yes"/> </FormRepresentation></Lemma> 
<WordForm>
<FormRepresentation> <feat att="writtenForm" val="engang"/> <feat att="inflectionalParadigm" val="MFG0000"/> <feat att="officiallyApproved" val="yes"/><feat att="frequency" val="196.2857"/> </FormRepresentation></WordForm>
</LexicalEntry> 
<LexicalEntry><feat att="partOfSpeech" val="generalAdverb"/> 
<feat att="id" val="GMU_ENTEN,1_1"/> 
<feat att="morphologicalUnitId" val="ENTEN_1"/> 
<feat att="officiallyApproved" val="yes"/> 
<feat att="originalSource" val="PAROLE"/> 
<feat att="independentWord" val="yes"/> 
<Lemma><FormRepresentation> <feat att="writtenForm" val="enten"/> <feat att="officiallyApproved" val="yes"/> </FormRepresentation></Lemma> 
<WordForm>
<FormRepresentation> <feat att="writtenForm" val="enten"/> <feat att="inflectionalParadigm" val="MFG0000"/> <feat att="officiallyApproved" val="yes"/><feat att="frequency" val="131.2321"/> </FormRepresentation></WordForm>
</LexicalEntry> 
<LexicalEntry><feat att="partOfSpeech" val="generalAdverb"/> 
<feat att="id" val="GMU_DERINDE_1"/> 
<feat att="morphologicalUnitId" val="DERINDE"/> 
<feat att="officiallyApproved" val="yes"/> 
<feat att="originalSource" val="PAROLE"/> 
<feat att="independentWord" val="yes"/> 
<Lemma><FormRepresentation> <feat att="writtenForm" val="derinde"/> <feat att="officiallyApproved" val="yes"/> </FormRepresentation></Lemma> 
<WordForm>
<FormRepresentation> <feat att="writtenForm" val="derinde"/> <feat att="inflectionalParadigm" val="MFG0000"/> <feat att="officiallyApproved" val="yes"/><feat att="frequency" val="15.2857"/> </FormRepresentation></WordForm>
</LexicalEntry> 
<LexicalEntry><feat att="partOfSpeech" val="generalAdverb"/> 
<feat att="id" val="GMU_DERINDIMELLEM_1"/> 
<feat att="morphologicalUnitId" val="DERINDIMELLEM"/> 
<feat att="officiallyApproved" val="yes"/> 
<feat att="originalSource" val="PAROLE"/> 
<feat att="independentWord" val="yes"/> 
<Lemma><FormRepresentation> <feat att="writtenForm" val="derindimellem"/> <feat att="officiallyApproved" val="yes"/> </FormRepresentation></Lemma> 
<WordForm>
<FormRepresentation> <feat att="writtenForm" val="derindimellem"/> <feat att="inflectionalParadigm" val="MFG0000"/> <feat att="officiallyApproved" val="yes"/><feat att="frequency" val="0.0"/> </FormRepresentation></WordForm>
</LexicalEntry> 
<LexicalEntry><feat att="partOfSpeech" val="generalAdverb"/> 
<feat att="id" val="GMU_DERMED_1"/> 
<feat att="morphologicalUnitId" val="DERMED"/> 
<feat att="officiallyApproved" val="yes"/> 
<feat att="originalSource" val="PAROLE"/> 
<feat att="independentWord" val="yes"/> 
<Lemma><FormRepresentation> <feat att="writtenForm" val="dermed"/> <feat att="officiallyApproved" val="yes"/> </FormRepresentation></Lemma> 
<WordForm>
<FormRepresentation> <feat att="writtenForm" val="dermed"/> <feat att="inflectionalParadigm" val="MFG0000"/> <feat att="officiallyApproved" val="yes"/><feat att="frequency" val="267.7857"/> </FormRepresentation></WordForm>
</LexicalEntry> 
<LexicalEntry><feat att="partOfSpeech" val="generalAdverb"/> 
<feat att="id" val="GMU_DERNEDTIL_1"/> 
<feat att="morphologicalUnitId" val="DERNEDTIL"/> 
<feat att="officiallyApproved" val="yes"/> 
<feat att="originalSource" val="PAROLE"/> 
<feat att="independentWord" val="yes"/> 
<Lemma><FormRepresentation> <feat att="writtenForm" val="dernedtil"/> <feat att="officiallyApproved" val="yes"/> </FormRepresentation></Lemma> 
<WordForm>
<FormRepresentation> <feat att="writtenForm" val="dernedtil"/> <feat att="inflectionalParadigm" val="MFG0000"/> <feat att="officiallyApproved" val="yes"/><feat att="frequency" val="0.0"/> </FormRepresentation></WordForm>
</LexicalEntry> 
<LexicalEntry><feat att="partOfSpeech" val="generalAdverb"/> 
<feat att="id" val="GMU_DEROMKRING_1"/> 
<feat att="morphologicalUnitId" val="DEROMKRING"/> 
<feat att="officiallyApproved" val="yes"/> 
<feat att="originalSource" val="PAROLE"/> 
<feat att="independentWord" val="yes"/> 
<Lemma><FormRepresentation> <feat att="writtenForm" val="deromkring"/> <feat att="officiallyApproved" val="yes"/> </FormRepresentation></Lemma> 
<WordForm>
<FormRepresentation> <feat att="writtenForm" val="deromkring"/> <feat att="inflectionalParadigm" val="MFG0000"/> <feat att="officiallyApproved" val="yes"/><feat att="frequency" val=".7143"/> </FormRepresentation></WordForm>
</LexicalEntry> 
<LexicalEntry><feat att="partOfSpeech" val="generalAdverb"/> 
<feat att="id" val="GMU_DEROPOMKRING_1"/> 
<feat att="morphologicalUnitId" val="DEROPOMKRING"/> 
<feat att="officiallyApproved" val="yes"/> 
<feat att="originalSource" val="PAROLE"/> 
<feat att="independentWord" val="yes"/> 
<Lemma><FormRepresentation> <feat att="writtenForm" val="deropomkring"/> <feat att="officiallyApproved" val="yes"/> </FormRepresentation></Lemma> 
<WordForm>
<FormRepresentation> <feat att="writtenForm" val="deropomkring"/> <feat att="inflectionalParadigm" val="MFG0000"/> <feat att="officiallyApproved" val="yes"/><feat att="frequency" val="0.0"/> </FormRepresentation></WordForm>
</LexicalEntry> 
<LexicalEntry><feat att="partOfSpeech" val="generalAdverb"/> 
<feat att="id" val="GMU_DERTIL_1"/> 
<feat att="morphologicalUnitId" val="DERTIL"/> 
<feat att="officiallyApproved" val="yes"/> 
<feat att="originalSource" val="PAROLE"/> 
<feat att="independentWord" val="yes"/> 
<Lemma><FormRepresentation> <feat att="writtenForm" val="dertil"/> <feat att="officiallyApproved" val="yes"/> </FormRepresentation></Lemma> 
<WordForm>
<FormRepresentation> <feat att="writtenForm" val="dertil"/> <feat att="inflectionalParadigm" val="MFG0000"/> <feat att="officiallyApproved" val="yes"/><feat att="frequency" val="68.1071"/> </FormRepresentation></WordForm>
</LexicalEntry> 
<LexicalEntry><feat att="partOfSpeech" val="generalAdverb"/> 
<feat att="id" val="GMU_DERUDAD_1"/> 
<feat att="morphologicalUnitId" val="DERUDAD"/> 
<feat att="officiallyApproved" val="yes"/> 
<feat att="originalSource" val="PAROLE"/> 
<feat att="independentWord" val="yes"/> 
<Lemma><FormRepresentation> <feat att="writtenForm" val="derudad"/> <feat att="officiallyApproved" val="yes"/> </FormRepresentation></Lemma> 
<WordForm>
<FormRepresentation> <feat att="writtenForm" val="derudad"/> <feat att="inflectionalParadigm" val="MFG0000"/> <feat att="officiallyApproved" val="yes"/><feat att="frequency" val="1.8036"/> </FormRepresentation></WordForm>
</LexicalEntry> 
<LexicalEntry><feat att="partOfSpeech" val="generalAdverb"/> 
<feat att="id" val="GMU_DERUDEFRA_1"/> 
<feat att="morphologicalUnitId" val="DERUDEFRA"/> 
<feat att="officiallyApproved" val="yes"/> 
<feat att="originalSource" val="PAROLE"/> 
<feat att="independentWord" val="yes"/> 
<Lemma><FormRepresentation> <feat att="writtenForm" val="derudefra"/> <feat att="officiallyApproved" val="yes"/> </FormRepresentation></Lemma> 
<WordForm>
<FormRepresentation> <feat att="writtenForm" val="derudefra"/> <feat att="inflectionalParadigm" val="MFG0000"/> <feat att="officiallyApproved" val="yes"/><feat att="frequency" val=".3036"/> </FormRepresentation></WordForm>
</LexicalEntry> 
<LexicalEntry><feat att="partOfSpeech" val="generalAdverb"/> 
<feat att="id" val="GMU_DERUDEOMKRING_1"/> 
<feat att="morphologicalUnitId" val="DERUDEOMKRING"/> 
<feat att="officiallyApproved" val="yes"/> 
<feat att="originalSource" val="PAROLE"/> 
<feat att="independentWord" val="yes"/> 
<Lemma><FormRepresentation> <feat att="writtenForm" val="derudeomkring"/> <feat att="officiallyApproved" val="yes"/> </FormRepresentation></Lemma> 
<WordForm>
<FormRepresentation> <feat att="writtenForm" val="derudeomkring"/> <feat att="inflectionalParadigm" val="MFG0000"/> <feat att="officiallyApproved" val="yes"/><feat att="frequency" val="0.0"/> </FormRepresentation></WordForm>
</LexicalEntry> 
<LexicalEntry><feat att="partOfSpeech" val="generalAdverb"/> 
<feat att="id" val="GMU_DERUDOVER_1"/> 
<feat att="morphologicalUnitId" val="DERUDOVER"/> 
<feat att="officiallyApproved" val="yes"/> 
<feat att="originalSource" val="PAROLE"/> 
<feat att="independentWord" val="yes"/> 
<Lemma><FormRepresentation> <feat att="writtenForm" val="derudover"/> <feat att="officiallyApproved" val="yes"/> </FormRepresentation></Lemma> 
<WordForm>
<FormRepresentation> <feat att="writtenForm" val="derudover"/> <feat att="inflectionalParadigm" val="MFG0000"/> <feat att="officiallyApproved" val="yes"/><feat att="frequency" val="37.7857"/> </FormRepresentation></WordForm>
</LexicalEntry> 
<LexicalEntry><feat att="partOfSpeech" val="generalAdverb"/> 
<feat att="id" val="GMU_DES,3_1"/> 
<feat att="morphologicalUnitId" val="DES_3"/> 
<feat att="officiallyApproved" val="yes"/> 
<feat att="originalSource" val="PAROLE"/> 
<feat att="independentWord" val="yes"/> 
<Lemma><FormRepresentation> <feat att="writtenForm" val="des"/> <feat att="officiallyApproved" val="yes"/> </FormRepresentation></Lemma> 
<WordForm>
<FormRepresentation> <feat att="writtenForm" val="des"/> <feat att="inflectionalParadigm" val="MFG0000"/> <feat att="officiallyApproved" val="yes"/><feat att="frequency" val="13.5357"/> </FormRepresentation></WordForm>
</LexicalEntry> 
<LexicalEntry><feat att="partOfSpeech" val="generalAdverb"/> 
<feat att="id" val="GMU_DIMINUENDO,2_1"/> 
<feat att="morphologicalUnitId" val="DIMINUENDO_2"/> 
<feat att="officiallyApproved" val="yes"/> 
<feat att="originalSource" val="PAROLE"/> 
<feat att="independentWord" val="yes"/> 
<Lemma><FormRepresentation> <feat att="writtenForm" val="diminuendo"/> <feat att="officiallyApproved" val="yes"/> </FormRepresentation></Lemma> 
<WordForm>
<FormRepresentation> <feat att="writtenForm" val="diminuendo"/> <feat att="inflectionalParadigm" val="MFG0000"/> <feat att="officiallyApproved" val="yes"/><feat att="frequency" val=".0179"/> </FormRepresentation></WordForm>
</LexicalEntry> 
<LexicalEntry><feat att="partOfSpeech" val="generalAdverb"/> 
<feat att="id" val="GMU_ADAGIO,2_1"/> 
<feat att="morphologicalUnitId" val="ADAGIO_2"/> 
<feat att="officiallyApproved" val="yes"/> 
<feat att="originalSource" val="PAROLE"/> 
<feat att="independentWord" val="yes"/> 
<Lemma><FormRepresentation> <feat att="writtenForm" val="adagio"/> <feat att="officiallyApproved" val="yes"/> </FormRepresentation></Lemma> 
<WordForm>
<FormRepresentation> <feat att="writtenForm" val="adagio"/> <feat att="inflectionalParadigm" val="MFG0000"/> <feat att="officiallyApproved" val="yes"/><feat att="frequency" val=".3214"/> </FormRepresentation></WordForm>
</LexicalEntry> 
<LexicalEntry><feat att="partOfSpeech" val="generalAdverb"/> 
<feat att="id" val="GMU_AGTEREFTER_1"/> 
<feat att="morphologicalUnitId" val="AGTEREFTER"/> 
<feat att="officiallyApproved" val="yes"/> 
<feat att="originalSource" val="PAROLE"/> 
<feat att="independentWord" val="yes"/> 
<Lemma><FormRepresentation> <feat att="writtenForm" val="agterefter"/> <feat att="officiallyApproved" val="yes"/> </FormRepresentation></Lemma> 
<WordForm>
<FormRepresentation> <feat att="writtenForm" val="agterefter"/> <feat att="inflectionalParadigm" val="MFG0000"/> <feat att="officiallyApproved" val="yes"/><feat att="frequency" val="0.0"/> </FormRepresentation></WordForm>
</LexicalEntry> 
<LexicalEntry><feat att="partOfSpeech" val="generalAdverb"/> 
<feat att="id" val="GMU_ALLEREDE_1"/> 
<feat att="morphologicalUnitId" val="ALLEREDE"/> 
<feat att="officiallyApproved" val="yes"/> 
<feat att="originalSource" val="PAROLE"/> 
<feat att="independentWord" val="yes"/> 
<Lemma><FormRepresentation> <feat att="writtenForm" val="allerede"/> <feat att="officiallyApproved" val="yes"/> </FormRepresentation></Lemma> 
<WordForm>
<FormRepresentation> <feat att="writtenForm" val="allerede"/> <feat att="inflectionalParadigm" val="MFG0000"/> <feat att="officiallyApproved" val="yes"/><feat att="frequency" val="453.3036"/> </FormRepresentation></WordForm>
</LexicalEntry> 
<LexicalEntry><feat att="partOfSpeech" val="generalAdverb"/> 
<feat att="id" val="GMU_ALTSÅ_1"/> 
<feat att="morphologicalUnitId" val="ALTSÅ"/> 
<feat att="officiallyApproved" val="yes"/> 
<feat att="originalSource" val="PAROLE"/> 
<feat att="independentWord" val="yes"/> 
<Lemma><FormRepresentation> <feat att="writtenForm" val="altså"/> <feat att="officiallyApproved" val="yes"/> </FormRepresentation></Lemma> 
<WordForm>
<FormRepresentation> <feat att="writtenForm" val="altså"/> <feat att="inflectionalParadigm" val="MFG0000"/> <feat att="officiallyApproved" val="yes"/><feat att="frequency" val="443.7857"/> </FormRepresentation></WordForm>
</LexicalEntry> 
<LexicalEntry><feat att="partOfSpeech" val="generalAdverb"/> 
<feat att="id" val="GMU_BIS_1"/> 
<feat att="morphologicalUnitId" val="BIS"/> 
<feat att="officiallyApproved" val="yes"/> 
<feat att="originalSource" val="PAROLE"/> 
<feat att="independentWord" val="yes"/> 
<Lemma><FormRepresentation> <feat att="writtenForm" val="bis"/> <feat att="officiallyApproved" val="yes"/> </FormRepresentation></Lemma> 
<WordForm>
<FormRepresentation> <feat att="writtenForm" val="bis"/> <feat att="inflectionalParadigm" val="MFG0000"/> <feat att="officiallyApproved" val="yes"/><feat att="frequency" val=".3929"/> </FormRepresentation></WordForm>
</LexicalEntry> 
<LexicalEntry><feat att="partOfSpeech" val="generalAdverb"/> 
<feat att="id" val="GMU_DOG_1"/> 
<feat att="morphologicalUnitId" val="DOG"/> 
<feat att="officiallyApproved" val="yes"/> 
<feat att="originalSource" val="PAROLE"/> 
<feat att="independentWord" val="yes"/> 
<Lemma><FormRepresentation> <feat att="writtenForm" val="dog"/> <feat att="officiallyApproved" val="yes"/> </FormRepresentation></Lemma> 
<WordForm>
<FormRepresentation> <feat att="writtenForm" val="dog"/> <feat att="inflectionalParadigm" val="MFG0000"/> <feat att="officiallyApproved" val="yes"/><feat att="frequency" val="646.8571"/> </FormRepresentation></WordForm>
</LexicalEntry> 
<LexicalEntry><feat att="partOfSpeech" val="generalAdverb"/> 
<feat att="id" val="GMU_DRØNHAMRENDE_1"/> 
<feat att="morphologicalUnitId" val="DRØNHAMRENDE"/> 
<feat att="officiallyApproved" val="yes"/> 
<feat att="originalSource" val="PAROLE"/> 
<feat att="independentWord" val="yes"/> 
<Lemma><FormRepresentation> <feat att="writtenForm" val="drønhamrende"/> <feat att="officiallyApproved" val="yes"/> </FormRepresentation></Lemma> 
<WordForm>
<FormRepresentation> <feat att="writtenForm" val="drønhamrende"/> <feat att="inflectionalParadigm" val="MFG0000"/> <feat att="officiallyApproved" val="yes"/><feat att="frequency" val=".0179"/> </FormRepresentation></WordForm>
</LexicalEntry> 
<LexicalEntry><feat att="partOfSpeech" val="generalAdverb"/> 
<feat att="id" val="GMU_DURK_1"/> 
<feat att="morphologicalUnitId" val="DURK"/> 
<feat att="officiallyApproved" val="yes"/> 
<feat att="originalSource" val="PAROLE"/> 
<feat att="independentWord" val="yes"/> 
<Lemma><FormRepresentation> <feat att="writtenForm" val="durk"/> <feat att="officiallyApproved" val="yes"/> </FormRepresentation></Lemma> 
<WordForm>
<FormRepresentation> <feat att="writtenForm" val="durk"/> <feat att="inflectionalParadigm" val="MFG0000"/> <feat att="officiallyApproved" val="yes"/><feat att="frequency" val=".4286"/> </FormRepresentation></WordForm>
</LexicalEntry> 
<LexicalEntry><feat att="partOfSpeech" val="generalAdverb"/> 
<feat att="id" val="GMU_DÆLEME_1"/> 
<feat att="morphologicalUnitId" val="DÆLEME"/> 
<feat att="officiallyApproved" val="yes"/> 
<feat att="originalSource" val="PAROLE"/> 
<feat att="independentWord" val="yes"/> 
<Lemma><FormRepresentation> <feat att="writtenForm" val="dæleme"/> <feat att="officiallyApproved" val="yes"/> </FormRepresentation></Lemma> 
<WordForm>
<FormRepresentation> <feat att="writtenForm" val="dæleme"/> <feat att="inflectionalParadigm" val="MFG0000"/> <feat att="officiallyApproved" val="yes"/><feat att="frequency" val=".5179"/> </FormRepresentation></WordForm>
</LexicalEntry> 
<LexicalEntry><feat att="partOfSpeech" val="generalAdverb"/> 
<feat att="id" val="GMU_DØDHAMRENDE_1"/> 
<feat att="morphologicalUnitId" val="DØDHAMRENDE"/> 
<feat att="officiallyApproved" val="yes"/> 
<feat att="originalSource" val="PAROLE"/> 
<feat att="independentWord" val="yes"/> 
<Lemma><FormRepresentation> <feat att="writtenForm" val="dødhamrende"/> <feat att="officiallyApproved" val="yes"/> </FormRepresentation></Lemma> 
<WordForm>
<FormRepresentation> <feat att="writtenForm" val="dødhamrende"/> <feat att="inflectionalParadigm" val="MFG0000"/> <feat att="officiallyApproved" val="yes"/><feat att="frequency" val=".1429"/> </FormRepresentation></WordForm>
</LexicalEntry> 
<LexicalEntry><feat att="partOfSpeech" val="generalAdverb"/> 
<feat att="id" val="GMU_EGENTLIG,2_1"/> 
<feat att="morphologicalUnitId" val="EGENTLIG_2"/> 
<feat att="officiallyApproved" val="yes"/> 
<feat att="originalSource" val="PAROLE"/> 
<feat att="independentWord" val="yes"/> 
<Lemma><FormRepresentation> <feat att="writtenForm" val="egentlig"/> <feat att="officiallyApproved" val="yes"/> </FormRepresentation></Lemma> 
<WordForm>
<FormRepresentation> <feat att="writtenForm" val="egentlig"/> <feat att="inflectionalParadigm" val="MFG0000"/> <feat att="officiallyApproved" val="yes"/><feat att="frequency" val="174.7321"/> </FormRepresentation></WordForm>
</LexicalEntry> 
<LexicalEntry><feat att="partOfSpeech" val="generalAdverb"/> 
<feat att="id" val="GMU_AN_1"/> 
<feat att="morphologicalUnitId" val="AN"/> 
<feat att="officiallyApproved" val="yes"/> 
<feat att="originalSource" val="PAROLE"/> 
<feat att="independentWord" val="yes"/> 
<Lemma><FormRepresentation> <feat att="writtenForm" val="an"/> <feat att="officiallyApproved" val="yes"/> </FormRepresentation></Lemma> 
<WordForm>
<FormRepresentation> <feat att="writtenForm" val="an"/> <feat att="inflectionalParadigm" val="MFG0000"/> <feat att="officiallyApproved" val="yes"/><feat att="frequency" val="49.5357"/> </FormRepresentation></WordForm>
</LexicalEntry> 
<LexicalEntry><feat att="partOfSpeech" val="generalAdverb"/> 
<feat att="id" val="GMU_ANDANTINO,2_1"/> 
<feat att="morphologicalUnitId" val="ANDANTINO_2"/> 
<feat att="officiallyApproved" val="yes"/> 
<feat att="originalSource" val="PAROLE"/> 
<feat att="independentWord" val="yes"/> 
<Lemma><FormRepresentation> <feat att="writtenForm" val="andantino"/> <feat att="officiallyApproved" val="yes"/> </FormRepresentation></Lemma> 
<WordForm>
<FormRepresentation> <feat att="writtenForm" val="andantino"/> <feat att="inflectionalParadigm" val="MFG0000"/> <feat att="officiallyApproved" val="yes"/><feat att="frequency" val=".0179"/> </FormRepresentation></WordForm>
</LexicalEntry> 
<LexicalEntry><feat att="partOfSpeech" val="generalAdverb"/> 
<feat att="id" val="GMU_LIGEUD_1"/> 
<feat att="morphologicalUnitId" val="LIGEUD"/> 
<feat att="officiallyApproved" val="yes"/> 
<feat att="originalSource" val="PAROLE"/> 
<feat att="independentWord" val="yes"/> 
<Lemma><FormRepresentation> <feat att="writtenForm" val="ligeud"/> <feat att="officiallyApproved" val="yes"/> </FormRepresentation></Lemma> 
<WordForm>
<FormRepresentation> <feat att="writtenForm" val="ligeud"/> <feat att="inflectionalParadigm" val="MFG0000"/> <feat att="officiallyApproved" val="yes"/><feat att="frequency" val="5.2143"/> </FormRepresentation></WordForm>
</LexicalEntry> 
<LexicalEntry><feat att="partOfSpeech" val="generalAdverb"/> 
<feat att="id" val="GMU_ØSTERUDE_1"/> 
<feat att="morphologicalUnitId" val="ØSTERUDE"/> 
<feat att="officiallyApproved" val="yes"/> 
<feat att="originalSource" val="PAROLE"/> 
<feat att="independentWord" val="yes"/> 
<Lemma><FormRepresentation> <feat att="writtenForm" val="østerude"/> <feat att="officiallyApproved" val="yes"/> </FormRepresentation></Lemma> 
<WordForm>
<FormRepresentation> <feat att="writtenForm" val="østerude"/> <feat att="inflectionalParadigm" val="MFG0000"/> <feat att="officiallyApproved" val="yes"/><feat att="frequency" val="0.0"/> </FormRepresentation></WordForm>
</LexicalEntry> 
<LexicalEntry><feat att="partOfSpeech" val="generalAdverb"/> 
<feat att="id" val="GMU_BARE,2_1"/> 
<feat att="morphologicalUnitId" val="BARE_2"/> 
<feat att="officiallyApproved" val="yes"/> 
<feat att="originalSource" val="PAROLE"/> 
<feat att="independentWord" val="yes"/> 
<Lemma><FormRepresentation> <feat att="writtenForm" val="bare"/> <feat att="officiallyApproved" val="yes"/> </FormRepresentation></Lemma> 
<WordForm>
<FormRepresentation> <feat att="writtenForm" val="bare"/> <feat att="inflectionalParadigm" val="MFG0000"/> <feat att="officiallyApproved" val="yes"/><feat att="frequency" val="666.8393"/> </FormRepresentation></WordForm>
</LexicalEntry> 
<LexicalEntry><feat att="partOfSpeech" val="generalAdverb"/> 
<feat att="id" val="GMU_CIRKA_1"/> 
<feat att="morphologicalUnitId" val="CIRKA"/> 
<feat att="officiallyApproved" val="yes"/> 
<feat att="originalSource" val="PAROLE"/> 
<feat att="independentWord" val="yes"/> 
<Lemma><FormRepresentation> <feat att="writtenForm" val="cirka"/> <feat att="officiallyApproved" val="yes"/> </FormRepresentation></Lemma> 
<WordForm>
<FormRepresentation> <feat att="writtenForm" val="cirka"/> <feat att="inflectionalParadigm" val="MFG0000"/> <feat att="officiallyApproved" val="yes"/><feat att="frequency" val="57.1964"/> </FormRepresentation></WordForm>
</LexicalEntry> 
<LexicalEntry><feat att="partOfSpeech" val="generalAdverb"/> 
<feat att="id" val="GMU_DA,1_1"/> 
<feat att="morphologicalUnitId" val="DA_1"/> 
<feat att="officiallyApproved" val="yes"/> 
<feat att="originalSource" val="PAROLE"/> 
<feat att="independentWord" val="yes"/> 
<Lemma><FormRepresentation> <feat att="writtenForm" val="da"/> <feat att="officiallyApproved" val="yes"/> </FormRepresentation></Lemma> 
<WordForm>
<FormRepresentation> <feat att="writtenForm" val="da"/> <feat att="inflectionalParadigm" val="MFG0000"/> <feat att="officiallyApproved" val="yes"/><feat att="frequency" val="2174.0893"/> </FormRepresentation></WordForm>
</LexicalEntry> 
<LexicalEntry><feat att="partOfSpeech" val="generalAdverb"/> 
<feat att="id" val="GMU_DERFORUDEN_1"/> 
<feat att="morphologicalUnitId" val="DERFORUDEN"/> 
<feat att="officiallyApproved" val="yes"/> 
<feat att="originalSource" val="PAROLE"/> 
<feat att="independentWord" val="yes"/> 
<Lemma><FormRepresentation> <feat att="writtenForm" val="derforuden"/> <feat att="officiallyApproved" val="yes"/> </FormRepresentation></Lemma> 
<WordForm>
<FormRepresentation> <feat att="writtenForm" val="derforuden"/> <feat att="inflectionalParadigm" val="MFG0000"/> <feat att="officiallyApproved" val="yes"/><feat att="frequency" val=".2321"/> </FormRepresentation></WordForm>
</LexicalEntry> 
<LexicalEntry><feat att="partOfSpeech" val="generalAdverb"/> 
<feat att="id" val="GMU_DERHENAD_1"/> 
<feat att="morphologicalUnitId" val="DERHENAD"/> 
<feat att="officiallyApproved" val="yes"/> 
<feat att="originalSource" val="PAROLE"/> 
<feat att="independentWord" val="yes"/> 
<Lemma><FormRepresentation> <feat att="writtenForm" val="derhenad"/> <feat att="officiallyApproved" val="yes"/> </FormRepresentation></Lemma> 
<WordForm>
<FormRepresentation> <feat att="writtenForm" val="derhenad"/> <feat att="inflectionalParadigm" val="MFG0000"/> <feat att="officiallyApproved" val="yes"/><feat att="frequency" val=".1429"/> </FormRepresentation></WordForm>
</LexicalEntry> 
<LexicalEntry><feat att="partOfSpeech" val="generalAdverb"/> 
<feat att="id" val="GMU_DERHENNEFRA_1"/> 
<feat att="morphologicalUnitId" val="DERHENNEFRA"/> 
<feat att="officiallyApproved" val="yes"/> 
<feat att="originalSource" val="PAROLE"/> 
<feat att="independentWord" val="yes"/> 
<Lemma><FormRepresentation> <feat att="writtenForm" val="derhennefra"/> <feat att="officiallyApproved" val="yes"/> </FormRepresentation></Lemma> 
<WordForm>
<FormRepresentation> <feat att="writtenForm" val="derhennefra"/> <feat att="inflectionalParadigm" val="MFG0000"/> <feat att="officiallyApproved" val="yes"/><feat att="frequency" val=".0179"/> </FormRepresentation></WordForm>
</LexicalEntry> 
<LexicalEntry><feat att="partOfSpeech" val="generalAdverb"/> 
<feat att="id" val="GMU_DERHJEMME_1"/> 
<feat att="morphologicalUnitId" val="DERHJEMME"/> 
<feat att="officiallyApproved" val="yes"/> 
<feat att="originalSource" val="PAROLE"/> 
<feat att="independentWord" val="yes"/> 
<Lemma><FormRepresentation> <feat att="writtenForm" val="derhjemme"/> <feat att="officiallyApproved" val="yes"/> </FormRepresentation></Lemma> 
<WordForm>
<FormRepresentation> <feat att="writtenForm" val="derhjemme"/> <feat att="inflectionalParadigm" val="MFG0000"/> <feat att="officiallyApproved" val="yes"/><feat att="frequency" val="29.25"/> </FormRepresentation></WordForm>
</LexicalEntry> 
<LexicalEntry><feat att="partOfSpeech" val="generalAdverb"/> 
<feat att="id" val="GMU_DERHOS_1"/> 
<feat att="morphologicalUnitId" val="DERHOS"/> 
<feat att="officiallyApproved" val="yes"/> 
<feat att="originalSource" val="PAROLE"/> 
<feat att="independentWord" val="yes"/> 
<Lemma><FormRepresentation> <feat att="writtenForm" val="derhos"/> <feat att="officiallyApproved" val="yes"/> </FormRepresentation></Lemma> 
<WordForm>
<FormRepresentation> <feat att="writtenForm" val="derhos"/> <feat att="inflectionalParadigm" val="MFG0000"/> <feat att="officiallyApproved" val="yes"/><feat att="frequency" val=".1607"/> </FormRepresentation></WordForm>
</LexicalEntry> 
<LexicalEntry><feat att="partOfSpeech" val="generalAdverb"/> 
<feat att="id" val="GMU_BLOT,3_1"/> 
<feat att="morphologicalUnitId" val="BLOT_3"/> 
<feat att="officiallyApproved" val="yes"/> 
<feat att="originalSource" val="PAROLE"/> 
<feat att="independentWord" val="yes"/> 
<Lemma><FormRepresentation> <feat att="writtenForm" val="blot"/> <feat att="officiallyApproved" val="yes"/> </FormRepresentation></Lemma> 
<WordForm>
<FormRepresentation> <feat att="writtenForm" val="blot"/> <feat att="inflectionalParadigm" val="MFG0000"/> <feat att="officiallyApproved" val="yes"/><feat att="frequency" val="358.25"/> </FormRepresentation></WordForm>
</LexicalEntry> 
<LexicalEntry><feat att="partOfSpeech" val="generalAdverb"/> 
<feat att="id" val="GMU_BORT,2_1"/> 
<feat att="morphologicalUnitId" val="BORT_2"/> 
<feat att="officiallyApproved" val="yes"/> 
<feat att="originalSource" val="PAROLE"/> 
<feat att="independentWord" val="yes"/> 
<Lemma><FormRepresentation> <feat att="writtenForm" val="bort"/> <feat att="officiallyApproved" val="yes"/> </FormRepresentation></Lemma> 
<WordForm>
<FormRepresentation> <feat att="writtenForm" val="bort"/> <feat att="inflectionalParadigm" val="MFG0000"/> <feat att="officiallyApproved" val="yes"/><feat att="frequency" val="65.3393"/> </FormRepresentation></WordForm>
</LexicalEntry> 
<LexicalEntry><feat att="partOfSpeech" val="generalAdverb"/> 
<feat att="id" val="GMU_GERNE_1"/> 
<feat att="morphologicalUnitId" val="GERNE"/> 
<feat att="officiallyApproved" val="yes"/> 
<feat att="originalSource" val="PAROLE"/> 
<feat att="independentWord" val="yes"/> 
<Lemma><FormRepresentation> <feat att="writtenForm" val="gerne"/> <feat att="officiallyApproved" val="yes"/> </FormRepresentation></Lemma> 
<WordForm>
<FormRepresentation> <feat att="writtenForm" val="gerne"/> <feat att="inflectionalParadigm" val="MFG0000"/> <feat att="officiallyApproved" val="yes"/><feat att="frequency" val="383.7857"/> </FormRepresentation></WordForm>
</LexicalEntry> 
<LexicalEntry><feat att="partOfSpeech" val="generalAdverb"/> 
<feat att="id" val="GMU_OST,2_1"/> 
<feat att="morphologicalUnitId" val="OST_2"/> 
<feat att="officiallyApproved" val="yes"/> 
<feat att="originalSource" val="PAROLE"/> 
<feat att="independentWord" val="yes"/> 
<Lemma><FormRepresentation> <feat att="writtenForm" val="ost"/> <feat att="officiallyApproved" val="yes"/> </FormRepresentation></Lemma> 
<WordForm>
<FormRepresentation> <feat att="writtenForm" val="ost"/> <feat att="inflectionalParadigm" val="MFG0000"/> <feat att="officiallyApproved" val="yes"/><feat att="frequency" val="19.5714"/> </FormRepresentation></WordForm>
</LexicalEntry> 
<LexicalEntry><feat att="partOfSpeech" val="generalAdverb"/> 
<feat att="id" val="GMU_OSTNORDOST,2_1"/> 
<feat att="morphologicalUnitId" val="OSTNORDOST_2"/> 
<feat att="officiallyApproved" val="yes"/> 
<feat att="originalSource" val="PAROLE"/> 
<feat att="independentWord" val="yes"/> 
<Lemma><FormRepresentation> <feat att="writtenForm" val="ostnordost"/> <feat att="officiallyApproved" val="yes"/> </FormRepresentation></Lemma> 
<WordForm>
<FormRepresentation> <feat att="writtenForm" val="ostnordost"/> <feat att="inflectionalParadigm" val="MFG0000"/> <feat att="officiallyApproved" val="yes"/><feat att="frequency" val="0.0"/> </FormRepresentation></WordForm>
</LexicalEntry> 
<LexicalEntry><feat att="partOfSpeech" val="generalAdverb"/> 
<feat att="id" val="GMU_OVENFRA_1"/> 
<feat att="morphologicalUnitId" val="OVENFRA"/> 
<feat att="officiallyApproved" val="yes"/> 
<feat att="originalSource" val="PAROLE"/> 
<feat att="independentWord" val="yes"/> 
<Lemma><FormRepresentation> <feat att="writtenForm" val="ovenfra"/> <feat att="officiallyApproved" val="yes"/> </FormRepresentation></Lemma> 
<WordForm>
<FormRepresentation> <feat att="writtenForm" val="ovenfra"/> <feat att="inflectionalParadigm" val="MFG0000"/> <feat att="officiallyApproved" val="yes"/><feat att="frequency" val="1.8036"/> </FormRepresentation></WordForm>
</LexicalEntry> 
<LexicalEntry><feat att="partOfSpeech" val="generalAdverb"/> 
<feat att="id" val="GMU_NORDUD_1"/> 
<feat att="morphologicalUnitId" val="NORDUD"/> 
<feat att="officiallyApproved" val="yes"/> 
<feat att="originalSource" val="PAROLE"/> 
<feat att="independentWord" val="yes"/> 
<Lemma><FormRepresentation> <feat att="writtenForm" val="nordud"/> <feat att="officiallyApproved" val="yes"/> </FormRepresentation></Lemma> 
<WordForm>
<FormRepresentation> <feat att="writtenForm" val="nordud"/> <feat att="inflectionalParadigm" val="MFG0000"/> <feat att="officiallyApproved" val="yes"/><feat att="frequency" val=".3214"/> </FormRepresentation></WordForm>
</LexicalEntry> 
<LexicalEntry><feat att="partOfSpeech" val="generalAdverb"/> 
<feat att="id" val="GMU_NORDVEST,2_1"/> 
<feat att="morphologicalUnitId" val="NORDVEST_2"/> 
<feat att="officiallyApproved" val="yes"/> 
<feat att="originalSource" val="PAROLE"/> 
<feat att="independentWord" val="yes"/> 
<Lemma><FormRepresentation> <feat att="writtenForm" val="nordvest"/> <feat att="officiallyApproved" val="yes"/> </FormRepresentation></Lemma> 
<WordForm>
<FormRepresentation> <feat att="writtenForm" val="nordvest"/> <feat att="inflectionalParadigm" val="MFG0000"/> <feat att="officiallyApproved" val="yes"/><feat att="frequency" val="4.5714"/> </FormRepresentation></WordForm>
</LexicalEntry> 
<LexicalEntry><feat att="partOfSpeech" val="generalAdverb"/> 
<feat att="id" val="GMU_NORDØSTEN_1"/> 
<feat att="morphologicalUnitId" val="NORDØSTEN"/> 
<feat att="officiallyApproved" val="yes"/> 
<feat att="originalSource" val="PAROLE"/> 
<feat att="independentWord" val="yes"/> 
<Lemma><FormRepresentation> <feat att="writtenForm" val="nordøsten"/> <feat att="officiallyApproved" val="yes"/> </FormRepresentation></Lemma> 
<WordForm>
<FormRepresentation> <feat att="writtenForm" val="nordøsten"/> <feat att="inflectionalParadigm" val="MFG0000"/> <feat att="officiallyApproved" val="yes"/><feat att="frequency" val=".0179"/> </FormRepresentation></WordForm>
</LexicalEntry> 
<LexicalEntry><feat att="partOfSpeech" val="generalAdverb"/> 
<feat att="id" val="GMU_NOTABENE,2_1"/> 
<feat att="morphologicalUnitId" val="NOTABENE_2"/> 
<feat att="officiallyApproved" val="yes"/> 
<feat att="originalSource" val="PAROLE"/> 
<feat att="independentWord" val="yes"/> 
<Lemma><FormRepresentation> <feat att="writtenForm" val="notabene"/> <feat att="officiallyApproved" val="yes"/> </FormRepresentation></Lemma> 
<WordForm>
<FormRepresentation> <feat att="writtenForm" val="notabene"/> <feat att="inflectionalParadigm" val="MFG0000"/> <feat att="officiallyApproved" val="yes"/><feat att="frequency" val=".2679"/> </FormRepresentation></WordForm>
</LexicalEntry> 
<LexicalEntry><feat att="partOfSpeech" val="generalAdverb"/> 
<feat att="id" val="GMU_NÆPPE_1"/> 
<feat att="morphologicalUnitId" val="NÆPPE"/> 
<feat att="officiallyApproved" val="yes"/> 
<feat att="originalSource" val="PAROLE"/> 
<feat att="independentWord" val="yes"/> 
<Lemma><FormRepresentation> <feat att="writtenForm" val="næppe"/> <feat att="officiallyApproved" val="yes"/> </FormRepresentation></Lemma> 
<WordForm>
<FormRepresentation> <feat att="writtenForm" val="næppe"/> <feat att="inflectionalParadigm" val="MFG0000"/> <feat att="officiallyApproved" val="yes"/><feat att="frequency" val="106.875"/> </FormRepresentation></WordForm>
</LexicalEntry> 
<LexicalEntry><feat att="partOfSpeech" val="generalAdverb"/> 
<feat att="id" val="GMU_NÆSTEFTER_1"/> 
<feat att="morphologicalUnitId" val="NÆSTEFTER"/> 
<feat att="officiallyApproved" val="yes"/> 
<feat att="originalSource" val="PAROLE"/> 
<feat att="independentWord" val="yes"/> 
<Lemma><FormRepresentation> <feat att="writtenForm" val="næstefter"/> <feat att="officiallyApproved" val="yes"/> </FormRepresentation></Lemma> 
<WordForm>
<FormRepresentation> <feat att="writtenForm" val="næstefter"/> <feat att="inflectionalParadigm" val="MFG0000"/> <feat att="officiallyApproved" val="yes"/><feat att="frequency" val=".1964"/> </FormRepresentation></WordForm>
</LexicalEntry> 
<LexicalEntry><feat att="partOfSpeech" val="generalAdverb"/> 
<feat att="id" val="GMU_INDEFRA_1"/> 
<feat att="morphologicalUnitId" val="INDEFRA"/> 
<feat att="officiallyApproved" val="yes"/> 
<feat att="originalSource" val="PAROLE"/> 
<feat att="independentWord" val="yes"/> 
<Lemma><FormRepresentation> <feat att="writtenForm" val="indefra"/> <feat att="officiallyApproved" val="yes"/> </FormRepresentation></Lemma> 
<WordForm>
<FormRepresentation> <feat att="writtenForm" val="indefra"/> <feat att="inflectionalParadigm" val="MFG0000"/> <feat att="officiallyApproved" val="yes"/><feat att="frequency" val="10.6786"/> </FormRepresentation></WordForm>
</LexicalEntry> 
<LexicalEntry><feat att="partOfSpeech" val="generalAdverb"/> 
<feat att="id" val="GMU_INDENFOR_1"/> 
<feat att="morphologicalUnitId" val="INDENFOR"/> 
<feat att="officiallyApproved" val="yes"/> 
<feat att="originalSource" val="PAROLE"/> 
<feat att="independentWord" val="yes"/> 
<Lemma><FormRepresentation> <feat att="writtenForm" val="indenfor"/> <feat att="officiallyApproved" val="yes"/> </FormRepresentation></Lemma> 
<WordForm>
<FormRepresentation> <feat att="writtenForm" val="indenfor"/> <feat att="inflectionalParadigm" val="MFG0000"/> <feat att="officiallyApproved" val="yes"/><feat att="frequency" val="69.8571"/> </FormRepresentation></WordForm>
</LexicalEntry> 
<LexicalEntry><feat att="partOfSpeech" val="generalAdverb"/> 
<feat att="id" val="GMU_INDENUNDER_1"/> 
<feat att="morphologicalUnitId" val="INDENUNDER"/> 
<feat att="officiallyApproved" val="yes"/> 
<feat att="originalSource" val="PAROLE"/> 
<feat att="independentWord" val="yes"/> 
<Lemma><FormRepresentation> <feat att="writtenForm" val="indenunder"/> <feat att="officiallyApproved" val="yes"/> </FormRepresentation></Lemma> 
<WordForm>
<FormRepresentation> <feat att="writtenForm" val="indenunder"/> <feat att="inflectionalParadigm" val="MFG0000"/> <feat att="officiallyApproved" val="yes"/><feat att="frequency" val="1.2857"/> </FormRepresentation></WordForm>
</LexicalEntry> 
<LexicalEntry><feat att="partOfSpeech" val="generalAdverb"/> 
<feat att="id" val="GMU_INDIMELLEM_1"/> 
<feat att="morphologicalUnitId" val="INDIMELLEM"/> 
<feat att="officiallyApproved" val="yes"/> 
<feat att="originalSource" val="PAROLE"/> 
<feat att="independentWord" val="yes"/> 
<Lemma><FormRepresentation> <feat att="writtenForm" val="indimellem"/> <feat att="officiallyApproved" val="yes"/> </FormRepresentation></Lemma> 
<WordForm>
<FormRepresentation> <feat att="writtenForm" val="indimellem"/> <feat att="inflectionalParadigm" val="MFG0000"/> <feat att="officiallyApproved" val="yes"/><feat att="frequency" val="15.1071"/> </FormRepresentation></WordForm>
</LexicalEntry> 
<LexicalEntry><feat att="partOfSpeech" val="generalAdverb"/> 
<feat att="id" val="GMU_INDOVER_1"/> 
<feat att="morphologicalUnitId" val="INDOVER"/> 
<feat att="officiallyApproved" val="yes"/> 
<feat att="originalSource" val="PAROLE"/> 
<feat att="independentWord" val="yes"/> 
<Lemma><FormRepresentation> <feat att="writtenForm" val="indover"/> <feat att="officiallyApproved" val="yes"/> </FormRepresentation></Lemma> 
<WordForm>
<FormRepresentation> <feat att="writtenForm" val="indover"/> <feat att="inflectionalParadigm" val="MFG0000"/> <feat att="officiallyApproved" val="yes"/><feat att="frequency" val=".9643"/> </FormRepresentation></WordForm>
</LexicalEntry> 
<LexicalEntry><feat att="partOfSpeech" val="generalAdverb"/> 
<feat att="id" val="GMU_INGENSINDE_1"/> 
<feat att="morphologicalUnitId" val="INGENSINDE"/> 
<feat att="officiallyApproved" val="yes"/> 
<feat att="originalSource" val="PAROLE"/> 
<feat att="independentWord" val="yes"/> 
<Lemma><FormRepresentation> <feat att="writtenForm" val="ingensinde"/> <feat att="officiallyApproved" val="yes"/> </FormRepresentation></Lemma> 
<WordForm>
<FormRepresentation> <feat att="writtenForm" val="ingensinde"/> <feat att="inflectionalParadigm" val="MFG0000"/> <feat att="officiallyApproved" val="yes"/><feat att="frequency" val=".4821"/> </FormRepresentation></WordForm>
</LexicalEntry> 
<LexicalEntry><feat att="partOfSpeech" val="generalAdverb"/> 
<feat att="id" val="GMU_VANLIGVIS_1"/> 
<feat att="morphologicalUnitId" val="VANLIGVIS"/> 
<feat att="officiallyApproved" val="yes"/> 
<feat att="originalSource" val="PAROLE"/> 
<feat att="independentWord" val="yes"/> 
<Lemma><FormRepresentation> <feat att="writtenForm" val="vanligvis"/> <feat att="officiallyApproved" val="yes"/> </FormRepresentation></Lemma> 
<WordForm>
<FormRepresentation> <feat att="writtenForm" val="vanligvis"/> <feat att="inflectionalParadigm" val="MFG0000"/> <feat att="officiallyApproved" val="yes"/><feat att="frequency" val=".1429"/> </FormRepresentation></WordForm>
</LexicalEntry> 
<LexicalEntry><feat att="partOfSpeech" val="generalAdverb"/> 
<feat att="id" val="GMU_SNARERE_1"/> 
<feat att="morphologicalUnitId" val="SNARERE"/> 
<feat att="officiallyApproved" val="yes"/> 
<feat att="originalSource" val="PAROLE"/> 
<feat att="independentWord" val="yes"/> 
<Lemma><FormRepresentation> <feat att="writtenForm" val="snarere"/> <feat att="officiallyApproved" val="yes"/> </FormRepresentation></Lemma> 
<WordForm>
<FormRepresentation> <feat att="writtenForm" val="snarere"/> <feat att="inflectionalParadigm" val="MFG0000"/> <feat att="officiallyApproved" val="yes"/><feat att="frequency" val="54."/> </FormRepresentation></WordForm>
</LexicalEntry> 
<LexicalEntry><feat att="partOfSpeech" val="generalAdverb"/> 
<feat att="id" val="GMU_SNERT,2_1"/> 
<feat att="morphologicalUnitId" val="SNERT_2"/> 
<feat att="officiallyApproved" val="yes"/> 
<feat att="originalSource" val="PAROLE"/> 
<feat att="independentWord" val="yes"/> 
<Lemma><FormRepresentation> <feat att="writtenForm" val="snert"/> <feat att="officiallyApproved" val="yes"/> </FormRepresentation></Lemma> 
<WordForm>
<FormRepresentation> <feat att="writtenForm" val="snert"/> <feat att="inflectionalParadigm" val="MFG0000"/> <feat att="officiallyApproved" val="yes"/><feat att="frequency" val="2.3036"/> </FormRepresentation></WordForm>
<RelatedForm><feat att="spellingVariant" val="GMU_SNERT,2_2"/> <FormRepresentation><feat att="writtenForm" val="snært"/></FormRepresentation></RelatedForm> 
</LexicalEntry> 
<LexicalEntry><feat att="partOfSpeech" val="generalAdverb"/> 
<feat att="id" val="GMU_SNERT,2_2"/> 
<feat att="morphologicalUnitId" val="SNERT_2"/> 
<feat att="officiallyApproved" val="yes"/> 
<feat att="originalSource" val="PAROLE"/> 
<feat att="independentWord" val="yes"/> 
<Lemma><FormRepresentation> <feat att="writtenForm" val="snært"/> <feat att="officiallyApproved" val="yes"/> </FormRepresentation></Lemma> 
<WordForm>
<FormRepresentation> <feat att="writtenForm" val="snært"/> <feat att="inflectionalParadigm" val="MFG0000"/> <feat att="officiallyApproved" val="yes"/><feat att="frequency" val=".4464"/> </FormRepresentation></WordForm>
<RelatedForm><feat att="spellingVariant" val="GMU_SNERT,2_2"/> <FormRepresentation><feat att="writtenForm" val="snært"/></FormRepresentation></RelatedForm> 
</LexicalEntry> 
<LexicalEntry><feat att="partOfSpeech" val="generalAdverb"/> 
<feat att="id" val="GMU_ØSTERUD_1"/> 
<feat att="morphologicalUnitId" val="ØSTERUD"/> 
<feat att="officiallyApproved" val="yes"/> 
<feat att="originalSource" val="PAROLE"/> 
<feat att="independentWord" val="yes"/> 
<Lemma><FormRepresentation> <feat att="writtenForm" val="østerud"/> <feat att="officiallyApproved" val="yes"/> </FormRepresentation></Lemma> 
<WordForm>
<FormRepresentation> <feat att="writtenForm" val="østerud"/> <feat att="inflectionalParadigm" val="MFG0000"/> <feat att="officiallyApproved" val="yes"/><feat att="frequency" val=".0179"/> </FormRepresentation></WordForm>
</LexicalEntry> 
<LexicalEntry><feat att="partOfSpeech" val="generalAdverb"/> 
<feat att="id" val="GMU_ØSTUDE_1"/> 
<feat att="morphologicalUnitId" val="ØSTUDE"/> 
<feat att="officiallyApproved" val="yes"/> 
<feat att="originalSource" val="PAROLE"/> 
<feat att="independentWord" val="yes"/> 
<Lemma><FormRepresentation> <feat att="writtenForm" val="østude"/> <feat att="officiallyApproved" val="yes"/> </FormRepresentation></Lemma> 
<WordForm>
<FormRepresentation> <feat att="writtenForm" val="østude"/> <feat att="inflectionalParadigm" val="MFG0000"/> <feat att="officiallyApproved" val="yes"/><feat att="frequency" val="0.0"/> </FormRepresentation></WordForm>
</LexicalEntry> 
<LexicalEntry><feat att="partOfSpeech" val="generalAdverb"/> 
<feat att="id" val="GMU_IGENNEM,2_1"/> 
<feat att="morphologicalUnitId" val="IGENNEM_2"/> 
<feat att="officiallyApproved" val="yes"/> 
<feat att="originalSource" val="PAROLE"/> 
<feat att="independentWord" val="yes"/> 
<Lemma><FormRepresentation> <feat att="writtenForm" val="igennem"/> <feat att="officiallyApproved" val="yes"/> </FormRepresentation></Lemma> 
<WordForm>
<FormRepresentation> <feat att="writtenForm" val="igennem"/> <feat att="inflectionalParadigm" val="MFG0000"/> <feat att="officiallyApproved" val="yes"/><feat att="frequency" val="262.6786"/> </FormRepresentation></WordForm>
</LexicalEntry> 
<LexicalEntry><feat att="partOfSpeech" val="generalAdverb"/> 
<feat att="id" val="GMU_IMELLEM,2_1"/> 
<feat att="morphologicalUnitId" val="IMELLEM_2"/> 
<feat att="officiallyApproved" val="yes"/> 
<feat att="originalSource" val="PAROLE"/> 
<feat att="independentWord" val="yes"/> 
<Lemma><FormRepresentation> <feat att="writtenForm" val="imellem"/> <feat att="officiallyApproved" val="yes"/> </FormRepresentation></Lemma> 
<WordForm>
<FormRepresentation> <feat att="writtenForm" val="imellem"/> <feat att="inflectionalParadigm" val="MFG0000"/> <feat att="officiallyApproved" val="yes"/><feat att="frequency" val="113.9286"/> </FormRepresentation></WordForm>
</LexicalEntry> 
<LexicalEntry><feat att="partOfSpeech" val="generalAdverb"/> 
<feat att="id" val="GMU_SÆRDELES_1"/> 
<feat att="morphologicalUnitId" val="SÆRDELES"/> 
<feat att="officiallyApproved" val="yes"/> 
<feat att="originalSource" val="PAROLE"/> 
<feat att="independentWord" val="yes"/> 
<Lemma><FormRepresentation> <feat att="writtenForm" val="særdeles"/> <feat att="officiallyApproved" val="yes"/> </FormRepresentation></Lemma> 
<WordForm>
<FormRepresentation> <feat att="writtenForm" val="særdeles"/> <feat att="inflectionalParadigm" val="MFG0000"/> <feat att="officiallyApproved" val="yes"/><feat att="frequency" val="56.0714"/> </FormRepresentation></WordForm>
</LexicalEntry> 
<LexicalEntry><feat att="partOfSpeech" val="generalAdverb"/> 
<feat att="id" val="GMU_SØNDENFRA_1"/> 
<feat att="morphologicalUnitId" val="SØNDENFRA"/> 
<feat att="officiallyApproved" val="yes"/> 
<feat att="originalSource" val="PAROLE"/> 
<feat att="independentWord" val="yes"/> 
<Lemma><FormRepresentation> <feat att="writtenForm" val="søndenfra"/> <feat att="officiallyApproved" val="yes"/> </FormRepresentation></Lemma> 
<WordForm>
<FormRepresentation> <feat att="writtenForm" val="søndenfra"/> <feat att="inflectionalParadigm" val="MFG0000"/> <feat att="officiallyApproved" val="yes"/><feat att="frequency" val="0.0"/> </FormRepresentation></WordForm>
</LexicalEntry> 
<LexicalEntry><feat att="partOfSpeech" val="generalAdverb"/> 
<feat att="id" val="GMU_SÅMÆND_1"/> 
<feat att="morphologicalUnitId" val="SÅMÆND"/> 
<feat att="officiallyApproved" val="yes"/> 
<feat att="originalSource" val="PAROLE"/> 
<feat att="independentWord" val="yes"/> 
<Lemma><FormRepresentation> <feat att="writtenForm" val="såmænd"/> <feat att="officiallyApproved" val="yes"/> </FormRepresentation></Lemma> 
<WordForm>
<FormRepresentation> <feat att="writtenForm" val="såmænd"/> <feat att="inflectionalParadigm" val="MFG0000"/> <feat att="officiallyApproved" val="yes"/><feat att="frequency" val="31.6071"/> </FormRepresentation></WordForm>
</LexicalEntry> 
<LexicalEntry><feat att="partOfSpeech" val="generalAdverb"/> 
<feat att="id" val="GMU_SÅRE,2_1"/> 
<feat att="morphologicalUnitId" val="SÅRE_2"/> 
<feat att="officiallyApproved" val="yes"/> 
<feat att="originalSource" val="PAROLE"/> 
<feat att="independentWord" val="yes"/> 
<Lemma><FormRepresentation> <feat att="writtenForm" val="såre"/> <feat att="officiallyApproved" val="yes"/> </FormRepresentation></Lemma> 
<WordForm>
<FormRepresentation> <feat att="writtenForm" val="såre"/> <feat att="inflectionalParadigm" val="MFG0000"/> <feat att="officiallyApproved" val="yes"/><feat att="frequency" val="7.7679"/> </FormRepresentation></WordForm>
</LexicalEntry> 
<LexicalEntry><feat att="partOfSpeech" val="generalAdverb"/> 
<feat att="id" val="GMU_NEMLIG_1"/> 
<feat att="morphologicalUnitId" val="NEMLIG"/> 
<feat att="officiallyApproved" val="yes"/> 
<feat att="originalSource" val="PAROLE"/> 
<feat att="independentWord" val="yes"/> 
<Lemma><FormRepresentation> <feat att="writtenForm" val="nemlig"/> <feat att="officiallyApproved" val="yes"/> </FormRepresentation></Lemma> 
<WordForm>
<FormRepresentation> <feat att="writtenForm" val="nemlig"/> <feat att="inflectionalParadigm" val="MFG0000"/> <feat att="officiallyApproved" val="yes"/><feat att="frequency" val="352.0357"/> </FormRepresentation></WordForm>
</LexicalEntry> 
<LexicalEntry><feat att="partOfSpeech" val="generalAdverb"/> 
<feat att="id" val="GMU_NOGENSINDE_1"/> 
<feat att="morphologicalUnitId" val="NOGENSINDE"/> 
<feat att="officiallyApproved" val="yes"/> 
<feat att="originalSource" val="PAROLE"/> 
<feat att="independentWord" val="yes"/> 
<Lemma><FormRepresentation> <feat att="writtenForm" val="nogensinde"/> <feat att="officiallyApproved" val="yes"/> </FormRepresentation></Lemma> 
<WordForm>
<FormRepresentation> <feat att="writtenForm" val="nogensinde"/> <feat att="inflectionalParadigm" val="MFG0000"/> <feat att="officiallyApproved" val="yes"/><feat att="frequency" val="62.8571"/> </FormRepresentation></WordForm>
</LexicalEntry> 
<LexicalEntry><feat att="partOfSpeech" val="generalAdverb"/> 
<feat att="id" val="GMU_SVARLIG_1"/> 
<feat att="morphologicalUnitId" val="SVARLIG"/> 
<feat att="officiallyApproved" val="yes"/> 
<feat att="originalSource" val="PAROLE"/> 
<feat att="independentWord" val="yes"/> 
<Lemma><FormRepresentation> <feat att="writtenForm" val="svarlig"/> <feat att="officiallyApproved" val="yes"/> </FormRepresentation></Lemma> 
<WordForm>
<FormRepresentation> <feat att="writtenForm" val="svarlig"/> <feat att="inflectionalParadigm" val="MFG0000"/> <feat att="officiallyApproved" val="yes"/><feat att="frequency" val=".0179"/> </FormRepresentation></WordForm>
</LexicalEntry> 
<LexicalEntry><feat att="partOfSpeech" val="generalAdverb"/> 
<feat att="id" val="GMU_SYDEFTER_1"/> 
<feat att="morphologicalUnitId" val="SYDEFTER"/> 
<feat att="officiallyApproved" val="yes"/> 
<feat att="originalSource" val="PAROLE"/> 
<feat att="independentWord" val="yes"/> 
<Lemma><FormRepresentation> <feat att="writtenForm" val="sydefter"/> <feat att="officiallyApproved" val="yes"/> </FormRepresentation></Lemma> 
<WordForm>
<FormRepresentation> <feat att="writtenForm" val="sydefter"/> <feat att="inflectionalParadigm" val="MFG0000"/> <feat att="officiallyApproved" val="yes"/><feat att="frequency" val=".0357"/> </FormRepresentation></WordForm>
</LexicalEntry> 
<LexicalEntry><feat att="partOfSpeech" val="generalAdverb"/> 
<feat att="id" val="GMU_SYDOST,2_1"/> 
<feat att="morphologicalUnitId" val="SYDOST_2"/> 
<feat att="officiallyApproved" val="yes"/> 
<feat att="originalSource" val="PAROLE"/> 
<feat att="independentWord" val="yes"/> 
<Lemma><FormRepresentation> <feat att="writtenForm" val="sydost"/> <feat att="officiallyApproved" val="yes"/> </FormRepresentation></Lemma> 
<WordForm>
<FormRepresentation> <feat att="writtenForm" val="sydost"/> <feat att="inflectionalParadigm" val="MFG0000"/> <feat att="officiallyApproved" val="yes"/><feat att="frequency" val="0.0"/> </FormRepresentation></WordForm>
</LexicalEntry> 
<LexicalEntry><feat att="partOfSpeech" val="generalAdverb"/> 
<feat att="id" val="GMU_SYDØST,2_1"/> 
<feat att="morphologicalUnitId" val="SYDØST_2"/> 
<feat att="officiallyApproved" val="yes"/> 
<feat att="originalSource" val="PAROLE"/> 
<feat att="independentWord" val="yes"/> 
<Lemma><FormRepresentation> <feat att="writtenForm" val="sydøst"/> <feat att="officiallyApproved" val="yes"/> </FormRepresentation></Lemma> 
<WordForm>
<FormRepresentation> <feat att="writtenForm" val="sydøst"/> <feat att="inflectionalParadigm" val="MFG0000"/> <feat att="officiallyApproved" val="yes"/><feat att="frequency" val="3.0893"/> </FormRepresentation></WordForm>
</LexicalEntry> 
<LexicalEntry><feat att="partOfSpeech" val="generalAdverb"/> 
<feat att="id" val="GMU_PUNDEVIS_1"/> 
<feat att="morphologicalUnitId" val="PUNDEVIS"/> 
<feat att="officiallyApproved" val="yes"/> 
<feat att="originalSource" val="PAROLE"/> 
<feat att="independentWord" val="yes"/> 
<Lemma><FormRepresentation> <feat att="writtenForm" val="pundevis"/> <feat att="officiallyApproved" val="yes"/> </FormRepresentation></Lemma> 
<WordForm>
<FormRepresentation> <feat att="writtenForm" val="pundevis"/> <feat att="inflectionalParadigm" val="MFG0000"/> <feat att="officiallyApproved" val="yes"/><feat att="frequency" val="0.0"/> </FormRepresentation></WordForm>
</LexicalEntry> 
<LexicalEntry><feat att="partOfSpeech" val="generalAdverb"/> 
<feat att="id" val="GMU_UNDERNEDEN_1"/> 
<feat att="morphologicalUnitId" val="UNDERNEDEN"/> 
<feat att="officiallyApproved" val="yes"/> 
<feat att="originalSource" val="PAROLE"/> 
<feat att="independentWord" val="yes"/> 
<Lemma><FormRepresentation> <feat att="writtenForm" val="underneden"/> <feat att="officiallyApproved" val="yes"/> </FormRepresentation></Lemma> 
<WordForm>
<FormRepresentation> <feat att="writtenForm" val="underneden"/> <feat att="inflectionalParadigm" val="MFG0000"/> <feat att="officiallyApproved" val="yes"/><feat att="frequency" val=".4107"/> </FormRepresentation></WordForm>
</LexicalEntry> 
<LexicalEntry><feat att="partOfSpeech" val="generalAdverb"/> 
<feat att="id" val="GMU_LIGEFOR_1"/> 
<feat att="morphologicalUnitId" val="LIGEFOR"/> 
<feat att="officiallyApproved" val="yes"/> 
<feat att="originalSource" val="PAROLE"/> 
<feat att="independentWord" val="yes"/> 
<Lemma><FormRepresentation> <feat att="writtenForm" val="ligefor"/> <feat att="officiallyApproved" val="yes"/> </FormRepresentation></Lemma> 
<WordForm>
<FormRepresentation> <feat att="writtenForm" val="ligefor"/> <feat att="inflectionalParadigm" val="MFG0000"/> <feat att="officiallyApproved" val="yes"/><feat att="frequency" val=".2679"/> </FormRepresentation></WordForm>
</LexicalEntry> 
<LexicalEntry><feat att="partOfSpeech" val="generalAdverb"/> 
<feat att="id" val="GMU_LIGEFREM,2_1"/> 
<feat att="morphologicalUnitId" val="LIGEFREM_2"/> 
<feat att="officiallyApproved" val="yes"/> 
<feat att="originalSource" val="PAROLE"/> 
<feat att="independentWord" val="yes"/> 
<Lemma><FormRepresentation> <feat att="writtenForm" val="ligefrem"/> <feat att="officiallyApproved" val="yes"/> </FormRepresentation></Lemma> 
<WordForm>
<FormRepresentation> <feat att="writtenForm" val="ligefrem"/> <feat att="inflectionalParadigm" val="MFG0000"/> <feat att="officiallyApproved" val="yes"/><feat att="frequency" val="53.7321"/> </FormRepresentation></WordForm>
</LexicalEntry> 
<LexicalEntry><feat att="partOfSpeech" val="generalAdverb"/> 
<feat att="id" val="GMU_LIGERVIS_1"/> 
<feat att="morphologicalUnitId" val="LIGERVIS"/> 
<feat att="officiallyApproved" val="yes"/> 
<feat att="originalSource" val="PAROLE"/> 
<feat att="independentWord" val="yes"/> 
<Lemma><FormRepresentation> <feat att="writtenForm" val="ligervis"/> <feat att="officiallyApproved" val="yes"/> </FormRepresentation></Lemma> 
<WordForm>
<FormRepresentation> <feat att="writtenForm" val="ligervis"/> <feat att="inflectionalParadigm" val="MFG0000"/> <feat att="officiallyApproved" val="yes"/><feat att="frequency" val=".0536"/> </FormRepresentation></WordForm>
</LexicalEntry> 
<LexicalEntry><feat att="partOfSpeech" val="generalAdverb"/> 
<feat att="id" val="GMU_LIGESOM,1_1"/> 
<feat att="morphologicalUnitId" val="LIGESOM_1"/> 
<feat att="officiallyApproved" val="yes"/> 
<feat att="originalSource" val="PAROLE"/> 
<feat att="independentWord" val="yes"/> 
<Lemma><FormRepresentation> <feat att="writtenForm" val="ligesom"/> <feat att="officiallyApproved" val="yes"/> </FormRepresentation></Lemma> 
<WordForm>
<FormRepresentation> <feat att="writtenForm" val="ligesom"/> <feat att="inflectionalParadigm" val="MFG0000"/> <feat att="officiallyApproved" val="yes"/><feat att="frequency" val="235.6786"/> </FormRepresentation></WordForm>
</LexicalEntry> 
<LexicalEntry><feat att="partOfSpeech" val="generalAdverb"/> 
<feat att="id" val="GMU_LIGESÅ_1"/> 
<feat att="morphologicalUnitId" val="LIGESÅ"/> 
<feat att="officiallyApproved" val="yes"/> 
<feat att="originalSource" val="PAROLE"/> 
<feat att="independentWord" val="yes"/> 
<Lemma><FormRepresentation> <feat att="writtenForm" val="ligeså"/> <feat att="officiallyApproved" val="yes"/> </FormRepresentation></Lemma> 
<WordForm>
<FormRepresentation> <feat att="writtenForm" val="ligeså"/> <feat att="inflectionalParadigm" val="MFG0000"/> <feat att="officiallyApproved" val="yes"/><feat att="frequency" val="28.4464"/> </FormRepresentation></WordForm>
</LexicalEntry> 
<LexicalEntry><feat att="partOfSpeech" val="generalAdverb"/> 
<feat att="id" val="GMU_HEROMME_1"/> 
<feat att="morphologicalUnitId" val="HEROMME"/> 
<feat att="officiallyApproved" val="yes"/> 
<feat att="originalSource" val="PAROLE"/> 
<feat att="independentWord" val="yes"/> 
<Lemma><FormRepresentation> <feat att="writtenForm" val="heromme"/> <feat att="officiallyApproved" val="yes"/> </FormRepresentation></Lemma> 
<WordForm>
<FormRepresentation> <feat att="writtenForm" val="heromme"/> <feat att="inflectionalParadigm" val="MFG0000"/> <feat att="officiallyApproved" val="yes"/><feat att="frequency" val=".0536"/> </FormRepresentation></WordForm>
</LexicalEntry> 
<LexicalEntry><feat att="partOfSpeech" val="generalAdverb"/> 
<feat att="id" val="GMU_HEROPAD_1"/> 
<feat att="morphologicalUnitId" val="HEROPAD"/> 
<feat att="officiallyApproved" val="yes"/> 
<feat att="originalSource" val="PAROLE"/> 
<feat att="independentWord" val="yes"/> 
<Lemma><FormRepresentation> <feat att="writtenForm" val="heropad"/> <feat att="officiallyApproved" val="yes"/> </FormRepresentation></Lemma> 
<WordForm>
<FormRepresentation> <feat att="writtenForm" val="heropad"/> <feat att="inflectionalParadigm" val="MFG0000"/> <feat att="officiallyApproved" val="yes"/><feat att="frequency" val="0.0"/> </FormRepresentation></WordForm>
</LexicalEntry> 
<LexicalEntry><feat att="partOfSpeech" val="generalAdverb"/> 
<feat att="id" val="GMU_HEROPPEFRA_1"/> 
<feat att="morphologicalUnitId" val="HEROPPEFRA"/> 
<feat att="officiallyApproved" val="yes"/> 
<feat att="originalSource" val="PAROLE"/> 
<feat att="independentWord" val="yes"/> 
<Lemma><FormRepresentation> <feat att="writtenForm" val="heroppefra"/> <feat att="officiallyApproved" val="yes"/> </FormRepresentation></Lemma> 
<WordForm>
<FormRepresentation> <feat att="writtenForm" val="heroppefra"/> <feat att="inflectionalParadigm" val="MFG0000"/> <feat att="officiallyApproved" val="yes"/><feat att="frequency" val="1.4643"/> </FormRepresentation></WordForm>
</LexicalEntry> 
<LexicalEntry><feat att="partOfSpeech" val="generalAdverb"/> 
<feat att="id" val="GMU_HEROVRE_1"/> 
<feat att="morphologicalUnitId" val="HEROVRE"/> 
<feat att="officiallyApproved" val="yes"/> 
<feat att="originalSource" val="PAROLE"/> 
<feat att="independentWord" val="yes"/> 
<Lemma><FormRepresentation> <feat att="writtenForm" val="herovre"/> <feat att="officiallyApproved" val="yes"/> </FormRepresentation></Lemma> 
<WordForm>
<FormRepresentation> <feat att="writtenForm" val="herovre"/> <feat att="inflectionalParadigm" val="MFG0000"/> <feat att="officiallyApproved" val="yes"/><feat att="frequency" val="3.4286"/> </FormRepresentation></WordForm>
</LexicalEntry> 
<LexicalEntry><feat att="partOfSpeech" val="generalAdverb"/> 
<feat att="id" val="GMU_HERTIL_1"/> 
<feat att="morphologicalUnitId" val="HERTIL"/> 
<feat att="officiallyApproved" val="yes"/> 
<feat att="originalSource" val="PAROLE"/> 
<feat att="independentWord" val="yes"/> 
<Lemma><FormRepresentation> <feat att="writtenForm" val="hertil"/> <feat att="officiallyApproved" val="yes"/> </FormRepresentation></Lemma> 
<WordForm>
<FormRepresentation> <feat att="writtenForm" val="hertil"/> <feat att="inflectionalParadigm" val="MFG0000"/> <feat att="officiallyApproved" val="yes"/><feat att="frequency" val="57.6964"/> </FormRepresentation></WordForm>
</LexicalEntry> 
<LexicalEntry><feat att="partOfSpeech" val="generalAdverb"/> 
<feat att="id" val="GMU_HERUD_1"/> 
<feat att="morphologicalUnitId" val="HERUD"/> 
<feat att="officiallyApproved" val="yes"/> 
<feat att="originalSource" val="PAROLE"/> 
<feat att="independentWord" val="yes"/> 
<Lemma><FormRepresentation> <feat att="writtenForm" val="herud"/> <feat att="officiallyApproved" val="yes"/> </FormRepresentation></Lemma> 
<WordForm>
<FormRepresentation> <feat att="writtenForm" val="herud"/> <feat att="inflectionalParadigm" val="MFG0000"/> <feat att="officiallyApproved" val="yes"/><feat att="frequency" val="2.6071"/> </FormRepresentation></WordForm>
</LexicalEntry> 
<LexicalEntry><feat att="partOfSpeech" val="generalAdverb"/> 
<feat att="id" val="GMU_HERUDAF_1"/> 
<feat att="morphologicalUnitId" val="HERUDAF"/> 
<feat att="officiallyApproved" val="yes"/> 
<feat att="originalSource" val="PAROLE"/> 
<feat att="independentWord" val="yes"/> 
<Lemma><FormRepresentation> <feat att="writtenForm" val="herudaf"/> <feat att="officiallyApproved" val="yes"/> </FormRepresentation></Lemma> 
<WordForm>
<FormRepresentation> <feat att="writtenForm" val="herudaf"/> <feat att="inflectionalParadigm" val="MFG0000"/> <feat att="officiallyApproved" val="yes"/><feat att="frequency" val=".0357"/> </FormRepresentation></WordForm>
</LexicalEntry> 
<LexicalEntry><feat att="partOfSpeech" val="generalAdverb"/> 
<feat att="id" val="GMU_HERUDENFOR_1"/> 
<feat att="morphologicalUnitId" val="HERUDENFOR"/> 
<feat att="officiallyApproved" val="yes"/> 
<feat att="originalSource" val="PAROLE"/> 
<feat att="independentWord" val="yes"/> 
<Lemma><FormRepresentation> <feat att="writtenForm" val="herudenfor"/> <feat att="officiallyApproved" val="yes"/> </FormRepresentation></Lemma> 
<WordForm>
<FormRepresentation> <feat att="writtenForm" val="herudenfor"/> <feat att="inflectionalParadigm" val="MFG0000"/> <feat att="officiallyApproved" val="yes"/><feat att="frequency" val="0.0"/> </FormRepresentation></WordForm>
</LexicalEntry> 
<LexicalEntry><feat att="partOfSpeech" val="generalAdverb"/> 
<feat att="id" val="GMU_HERUDFRA_1"/> 
<feat att="morphologicalUnitId" val="HERUDFRA"/> 
<feat att="officiallyApproved" val="yes"/> 
<feat att="originalSource" val="PAROLE"/> 
<feat att="independentWord" val="yes"/> 
<Lemma><FormRepresentation> <feat att="writtenForm" val="herudfra"/> <feat att="officiallyApproved" val="yes"/> </FormRepresentation></Lemma> 
<WordForm>
<FormRepresentation> <feat att="writtenForm" val="herudfra"/> <feat att="inflectionalParadigm" val="MFG0000"/> <feat att="officiallyApproved" val="yes"/><feat att="frequency" val=".8571"/> </FormRepresentation></WordForm>
</LexicalEntry> 
<LexicalEntry><feat att="partOfSpeech" val="generalAdverb"/> 
<feat att="id" val="GMU_HERUNDER_1"/> 
<feat att="morphologicalUnitId" val="HERUNDER"/> 
<feat att="officiallyApproved" val="yes"/> 
<feat att="originalSource" val="PAROLE"/> 
<feat att="independentWord" val="yes"/> 
<Lemma><FormRepresentation> <feat att="writtenForm" val="herunder"/> <feat att="officiallyApproved" val="yes"/> </FormRepresentation></Lemma> 
<WordForm>
<FormRepresentation> <feat att="writtenForm" val="herunder"/> <feat att="inflectionalParadigm" val="MFG0000"/> <feat att="officiallyApproved" val="yes"/><feat att="frequency" val="60.2143"/> </FormRepresentation></WordForm>
</LexicalEntry> 
<LexicalEntry><feat att="partOfSpeech" val="generalAdverb"/> 
<feat att="id" val="GMU_HISTOPPE_1"/> 
<feat att="morphologicalUnitId" val="HISTOPPE"/> 
<feat att="officiallyApproved" val="yes"/> 
<feat att="originalSource" val="PAROLE"/> 
<feat att="independentWord" val="yes"/> 
<Lemma><FormRepresentation> <feat att="writtenForm" val="histoppe"/> <feat att="officiallyApproved" val="yes"/> </FormRepresentation></Lemma> 
<WordForm>
<FormRepresentation> <feat att="writtenForm" val="histoppe"/> <feat att="inflectionalParadigm" val="MFG0000"/> <feat att="officiallyApproved" val="yes"/><feat att="frequency" val="0.0"/> </FormRepresentation></WordForm>
</LexicalEntry> 
<LexicalEntry><feat att="partOfSpeech" val="generalAdverb"/> 
<feat att="id" val="GMU_HJEMEFTER_1"/> 
<feat att="morphologicalUnitId" val="HJEMEFTER"/> 
<feat att="officiallyApproved" val="yes"/> 
<feat att="originalSource" val="PAROLE"/> 
<feat att="independentWord" val="yes"/> 
<Lemma><FormRepresentation> <feat att="writtenForm" val="hjemefter"/> <feat att="officiallyApproved" val="yes"/> </FormRepresentation></Lemma> 
<WordForm>
<FormRepresentation> <feat att="writtenForm" val="hjemefter"/> <feat att="inflectionalParadigm" val="MFG0000"/> <feat att="officiallyApproved" val="yes"/><feat att="frequency" val=".2321"/> </FormRepresentation></WordForm>
</LexicalEntry> 
<LexicalEntry><feat att="partOfSpeech" val="generalAdverb"/> 
<feat att="id" val="GMU_HJEMMEFRA_1"/> 
<feat att="morphologicalUnitId" val="HJEMMEFRA"/> 
<feat att="officiallyApproved" val="yes"/> 
<feat att="originalSource" val="PAROLE"/> 
<feat att="independentWord" val="yes"/> 
<Lemma><FormRepresentation> <feat att="writtenForm" val="hjemmefra"/> <feat att="officiallyApproved" val="yes"/> </FormRepresentation></Lemma> 
<WordForm>
<FormRepresentation> <feat att="writtenForm" val="hjemmefra"/> <feat att="inflectionalParadigm" val="MFG0000"/> <feat att="officiallyApproved" val="yes"/><feat att="frequency" val="22.5714"/> </FormRepresentation></WordForm>
</LexicalEntry> 
<LexicalEntry><feat att="partOfSpeech" val="generalAdverb"/> 
<feat att="id" val="GMU_LANGSAD_1"/> 
<feat att="morphologicalUnitId" val="LANGSAD"/> 
<feat att="officiallyApproved" val="yes"/> 
<feat att="originalSource" val="PAROLE"/> 
<feat att="independentWord" val="yes"/> 
<Lemma><FormRepresentation> <feat att="writtenForm" val="langsad"/> <feat att="officiallyApproved" val="yes"/> </FormRepresentation></Lemma> 
<WordForm>
<FormRepresentation> <feat att="writtenForm" val="langsad"/> <feat att="inflectionalParadigm" val="MFG0000"/> <feat att="officiallyApproved" val="yes"/><feat att="frequency" val="0.0"/> </FormRepresentation></WordForm>
</LexicalEntry> 
<LexicalEntry><feat att="partOfSpeech" val="generalAdverb"/> 
<feat att="id" val="GMU_LANGVEJSFRA_1"/> 
<feat att="morphologicalUnitId" val="LANGVEJSFRA"/> 
<feat att="officiallyApproved" val="yes"/> 
<feat att="originalSource" val="PAROLE"/> 
<feat att="independentWord" val="yes"/> 
<Lemma><FormRepresentation> <feat att="writtenForm" val="langvejsfra"/> <feat att="officiallyApproved" val="yes"/> </FormRepresentation></Lemma> 
<WordForm>
<FormRepresentation> <feat att="writtenForm" val="langvejsfra"/> <feat att="inflectionalParadigm" val="MFG0000"/> <feat att="officiallyApproved" val="yes"/><feat att="frequency" val=".1786"/> </FormRepresentation></WordForm>
</LexicalEntry> 
<LexicalEntry><feat att="partOfSpeech" val="generalAdverb"/> 
<feat att="id" val="GMU_NEDADTIL_1"/> 
<feat att="morphologicalUnitId" val="NEDADTIL"/> 
<feat att="officiallyApproved" val="yes"/> 
<feat att="originalSource" val="PAROLE"/> 
<feat att="independentWord" val="yes"/> 
<Lemma><FormRepresentation> <feat att="writtenForm" val="nedadtil"/> <feat att="officiallyApproved" val="yes"/> </FormRepresentation></Lemma> 
<WordForm>
<FormRepresentation> <feat att="writtenForm" val="nedadtil"/> <feat att="inflectionalParadigm" val="MFG0000"/> <feat att="officiallyApproved" val="yes"/><feat att="frequency" val=".3929"/> </FormRepresentation></WordForm>
</LexicalEntry> 
<LexicalEntry><feat att="partOfSpeech" val="generalAdverb"/> 
<feat att="id" val="GMU_NEDENFOR_1"/> 
<feat att="morphologicalUnitId" val="NEDENFOR"/> 
<feat att="officiallyApproved" val="yes"/> 
<feat att="originalSource" val="PAROLE"/> 
<feat att="independentWord" val="yes"/> 
<Lemma><FormRepresentation> <feat att="writtenForm" val="nedenfor"/> <feat att="officiallyApproved" val="yes"/> </FormRepresentation></Lemma> 
<WordForm>
<FormRepresentation> <feat att="writtenForm" val="nedenfor"/> <feat att="inflectionalParadigm" val="MFG0000"/> <feat att="officiallyApproved" val="yes"/><feat att="frequency" val="6."/> </FormRepresentation></WordForm>
</LexicalEntry> 
<LexicalEntry><feat att="partOfSpeech" val="generalAdverb"/> 
<feat att="id" val="GMU_NEDENOM_1"/> 
<feat att="morphologicalUnitId" val="NEDENOM"/> 
<feat att="officiallyApproved" val="yes"/> 
<feat att="originalSource" val="PAROLE"/> 
<feat att="independentWord" val="yes"/> 
<Lemma><FormRepresentation> <feat att="writtenForm" val="nedenom"/> <feat att="officiallyApproved" val="yes"/> </FormRepresentation></Lemma> 
<WordForm>
<FormRepresentation> <feat att="writtenForm" val="nedenom"/> <feat att="inflectionalParadigm" val="MFG0000"/> <feat att="officiallyApproved" val="yes"/><feat att="frequency" val=".625"/> </FormRepresentation></WordForm>
</LexicalEntry> 
<LexicalEntry><feat att="partOfSpeech" val="generalAdverb"/> 
<feat att="id" val="GMU_FANDEME_1"/> 
<feat att="morphologicalUnitId" val="FANDEME"/> 
<feat att="officiallyApproved" val="yes"/> 
<feat att="originalSource" val="PAROLE"/> 
<feat att="independentWord" val="yes"/> 
<Lemma><FormRepresentation> <feat att="writtenForm" val="fandeme"/> <feat att="officiallyApproved" val="yes"/> </FormRepresentation></Lemma> 
<WordForm>
<FormRepresentation> <feat att="writtenForm" val="fandeme"/> <feat att="inflectionalParadigm" val="MFG0000"/> <feat att="officiallyApproved" val="yes"/><feat att="frequency" val="2.4821"/> </FormRepresentation></WordForm>
</LexicalEntry> 
<LexicalEntry><feat att="partOfSpeech" val="generalAdverb"/> 
<feat att="id" val="GMU_FAST,2_1"/> 
<feat att="morphologicalUnitId" val="FAST_2"/> 
<feat att="officiallyApproved" val="yes"/> 
<feat att="originalSource" val="PAROLE"/> 
<feat att="independentWord" val="yes"/> 
<Lemma><FormRepresentation> <feat att="writtenForm" val="fast"/> <feat att="officiallyApproved" val="yes"/> </FormRepresentation></Lemma> 
<WordForm>
<FormRepresentation> <feat att="writtenForm" val="fast"/> <feat att="inflectionalParadigm" val="MFG0000"/> <feat att="officiallyApproved" val="yes"/><feat att="frequency" val="248.375"/> </FormRepresentation></WordForm>
</LexicalEntry> 
<LexicalEntry><feat att="partOfSpeech" val="generalAdverb"/> 
<feat att="id" val="GMU_FORAN,2_1"/> 
<feat att="morphologicalUnitId" val="FORAN_2"/> 
<feat att="officiallyApproved" val="yes"/> 
<feat att="originalSource" val="PAROLE"/> 
<feat att="independentWord" val="yes"/> 
<Lemma><FormRepresentation> <feat att="writtenForm" val="foran"/> <feat att="officiallyApproved" val="yes"/> </FormRepresentation></Lemma> 
<WordForm>
<FormRepresentation> <feat att="writtenForm" val="foran"/> <feat att="inflectionalParadigm" val="MFG0000"/> <feat att="officiallyApproved" val="yes"/><feat att="frequency" val="198.5357"/> </FormRepresentation></WordForm>
</LexicalEntry> 
<LexicalEntry><feat att="partOfSpeech" val="generalAdverb"/> 
<feat att="id" val="GMU_FORHEN_1"/> 
<feat att="morphologicalUnitId" val="FORHEN"/> 
<feat att="officiallyApproved" val="yes"/> 
<feat att="originalSource" val="PAROLE"/> 
<feat att="independentWord" val="yes"/> 
<Lemma><FormRepresentation> <feat att="writtenForm" val="forhen"/> <feat att="officiallyApproved" val="yes"/> </FormRepresentation></Lemma> 
<WordForm>
<FormRepresentation> <feat att="writtenForm" val="forhen"/> <feat att="inflectionalParadigm" val="MFG0000"/> <feat att="officiallyApproved" val="yes"/><feat att="frequency" val=".2679"/> </FormRepresentation></WordForm>
</LexicalEntry> 
<LexicalEntry><feat att="partOfSpeech" val="generalAdverb"/> 
<feat att="id" val="GMU_FORMELIG,2_1"/> 
<feat att="morphologicalUnitId" val="FORMELIG_2"/> 
<feat att="officiallyApproved" val="yes"/> 
<feat att="originalSource" val="PAROLE"/> 
<feat att="independentWord" val="yes"/> 
<Lemma><FormRepresentation> <feat att="writtenForm" val="formelig"/> <feat att="officiallyApproved" val="yes"/> </FormRepresentation></Lemma> 
<WordForm>
<FormRepresentation> <feat att="writtenForm" val="formelig"/> <feat att="inflectionalParadigm" val="MFG0000"/> <feat att="officiallyApproved" val="yes"/><feat att="frequency" val="1.1607"/> </FormRepresentation></WordForm>
</LexicalEntry> 
<LexicalEntry><feat att="partOfSpeech" val="generalAdverb"/> 
<feat att="id" val="GMU_FORNUFTIGVIS_1"/> 
<feat att="morphologicalUnitId" val="FORNUFTIGVIS"/> 
<feat att="officiallyApproved" val="yes"/> 
<feat att="originalSource" val="PAROLE"/> 
<feat att="independentWord" val="yes"/> 
<Lemma><FormRepresentation> <feat att="writtenForm" val="fornuftigvis"/> <feat att="officiallyApproved" val="yes"/> </FormRepresentation></Lemma> 
<WordForm>
<FormRepresentation> <feat att="writtenForm" val="fornuftigvis"/> <feat att="inflectionalParadigm" val="MFG0000"/> <feat att="officiallyApproved" val="yes"/><feat att="frequency" val=".7143"/> </FormRepresentation></WordForm>
</LexicalEntry> 
<LexicalEntry><feat att="partOfSpeech" val="generalAdverb"/> 
<feat att="id" val="GMU_FOROVER_1"/> 
<feat att="morphologicalUnitId" val="FOROVER"/> 
<feat att="officiallyApproved" val="yes"/> 
<feat att="originalSource" val="PAROLE"/> 
<feat att="independentWord" val="yes"/> 
<Lemma><FormRepresentation> <feat att="writtenForm" val="forover"/> <feat att="officiallyApproved" val="yes"/> </FormRepresentation></Lemma> 
<WordForm>
<FormRepresentation> <feat att="writtenForm" val="forover"/> <feat att="inflectionalParadigm" val="MFG0000"/> <feat att="officiallyApproved" val="yes"/><feat att="frequency" val="3.0893"/> </FormRepresentation></WordForm>
</LexicalEntry> 
<LexicalEntry><feat att="partOfSpeech" val="generalAdverb"/> 
<feat att="id" val="GMU_FORPÅ_1"/> 
<feat att="morphologicalUnitId" val="FORPÅ"/> 
<feat att="officiallyApproved" val="yes"/> 
<feat att="originalSource" val="PAROLE"/> 
<feat att="independentWord" val="yes"/> 
<Lemma><FormRepresentation> <feat att="writtenForm" val="forpå"/> <feat att="officiallyApproved" val="yes"/> </FormRepresentation></Lemma> 
<WordForm>
<FormRepresentation> <feat att="writtenForm" val="forpå"/> <feat att="inflectionalParadigm" val="MFG0000"/> <feat att="officiallyApproved" val="yes"/><feat att="frequency" val=".0536"/> </FormRepresentation></WordForm>
</LexicalEntry> 
<LexicalEntry><feat att="partOfSpeech" val="generalAdverb"/> 
<feat att="id" val="GMU_MULIGVIS_1"/> 
<feat att="morphologicalUnitId" val="MULIGVIS"/> 
<feat att="officiallyApproved" val="yes"/> 
<feat att="originalSource" val="PAROLE"/> 
<feat att="independentWord" val="yes"/> 
<Lemma><FormRepresentation> <feat att="writtenForm" val="muligvis"/> <feat att="officiallyApproved" val="yes"/> </FormRepresentation></Lemma> 
<WordForm>
<FormRepresentation> <feat att="writtenForm" val="muligvis"/> <feat att="inflectionalParadigm" val="MFG0000"/> <feat att="officiallyApproved" val="yes"/><feat att="frequency" val="40.8571"/> </FormRepresentation></WordForm>
</LexicalEntry> 
<LexicalEntry><feat att="partOfSpeech" val="generalAdverb"/> 
<feat att="id" val="GMU_MÆRKVÆRDIGVIS_1"/> 
<feat att="morphologicalUnitId" val="MÆRKVÆRDIGVIS"/> 
<feat att="officiallyApproved" val="yes"/> 
<feat att="originalSource" val="PAROLE"/> 
<feat att="independentWord" val="yes"/> 
<Lemma><FormRepresentation> <feat att="writtenForm" val="mærkværdigvis"/> <feat att="officiallyApproved" val="yes"/> </FormRepresentation></Lemma> 
<WordForm>
<FormRepresentation> <feat att="writtenForm" val="mærkværdigvis"/> <feat att="inflectionalParadigm" val="MFG0000"/> <feat att="officiallyApproved" val="yes"/><feat att="frequency" val=".8393"/> </FormRepresentation></WordForm>
</LexicalEntry> 
<LexicalEntry><feat att="partOfSpeech" val="generalAdverb"/> 
<feat att="id" val="GMU_SYDPÅ_1"/> 
<feat att="morphologicalUnitId" val="SYDPÅ"/> 
<feat att="officiallyApproved" val="yes"/> 
<feat att="originalSource" val="PAROLE"/> 
<feat att="independentWord" val="yes"/> 
<Lemma><FormRepresentation> <feat att="writtenForm" val="sydpå"/> <feat att="officiallyApproved" val="yes"/> </FormRepresentation></Lemma> 
<WordForm>
<FormRepresentation> <feat att="writtenForm" val="sydpå"/> <feat att="inflectionalParadigm" val="MFG0000"/> <feat att="officiallyApproved" val="yes"/><feat att="frequency" val="10.4643"/> </FormRepresentation></WordForm>
</LexicalEntry> 
<LexicalEntry><feat att="partOfSpeech" val="generalAdverb"/> 
<feat att="id" val="GMU_SØDELIG_1"/> 
<feat att="morphologicalUnitId" val="SØDELIG"/> 
<feat att="officiallyApproved" val="yes"/> 
<feat att="originalSource" val="PAROLE"/> 
<feat att="independentWord" val="yes"/> 
<Lemma><FormRepresentation> <feat att="writtenForm" val="sødelig"/> <feat att="officiallyApproved" val="yes"/> </FormRepresentation></Lemma> 
<WordForm>
<FormRepresentation> <feat att="writtenForm" val="sødelig"/> <feat att="inflectionalParadigm" val="MFG0000"/> <feat att="officiallyApproved" val="yes"/><feat att="frequency" val="0.0"/> </FormRepresentation></WordForm>
<RelatedForm><feat att="spellingVariant" val="GMU_SØDELIG_2"/> <FormRepresentation><feat att="writtenForm" val="sødeligt"/></FormRepresentation></RelatedForm> 
</LexicalEntry> 
<LexicalEntry><feat att="partOfSpeech" val="generalAdverb"/> 
<feat att="id" val="GMU_SØDELIG_2"/> 
<feat att="morphologicalUnitId" val="SØDELIG"/> 
<feat att="officiallyApproved" val="yes"/> 
<feat att="originalSource" val="PAROLE"/> 
<feat att="independentWord" val="yes"/> 
<Lemma><FormRepresentation> <feat att="writtenForm" val="sødeligt"/> <feat att="officiallyApproved" val="yes"/> </FormRepresentation></Lemma> 
<WordForm>
<FormRepresentation> <feat att="writtenForm" val="sødeligt"/> <feat att="inflectionalParadigm" val="MFG0000"/> <feat att="officiallyApproved" val="yes"/><feat att="frequency" val=".1964"/> </FormRepresentation></WordForm>
<RelatedForm><feat att="spellingVariant" val="GMU_SØDELIG_2"/> <FormRepresentation><feat att="writtenForm" val="sødeligt"/></FormRepresentation></RelatedForm> 
</LexicalEntry> 
<LexicalEntry><feat att="partOfSpeech" val="generalAdverb"/> 
<feat att="id" val="GMU_SÅGAR_1"/> 
<feat att="morphologicalUnitId" val="SÅGAR"/> 
<feat att="officiallyApproved" val="yes"/> 
<feat att="originalSource" val="PAROLE"/> 
<feat att="independentWord" val="yes"/> 
<Lemma><FormRepresentation> <feat att="writtenForm" val="sågar"/> <feat att="officiallyApproved" val="yes"/> </FormRepresentation></Lemma> 
<WordForm>
<FormRepresentation> <feat att="writtenForm" val="sågar"/> <feat att="inflectionalParadigm" val="MFG0000"/> <feat att="officiallyApproved" val="yes"/><feat att="frequency" val="11.3036"/> </FormRepresentation></WordForm>
</LexicalEntry> 
<LexicalEntry><feat att="partOfSpeech" val="generalAdverb"/> 
<feat att="id" val="GMU_TILOVERS_1"/> 
<feat att="morphologicalUnitId" val="TILOVERS"/> 
<feat att="officiallyApproved" val="yes"/> 
<feat att="originalSource" val="PAROLE"/> 
<feat att="independentWord" val="yes"/> 
<Lemma><FormRepresentation> <feat att="writtenForm" val="tilovers"/> <feat att="officiallyApproved" val="yes"/> </FormRepresentation></Lemma> 
<WordForm>
<FormRepresentation> <feat att="writtenForm" val="tilovers"/> <feat att="inflectionalParadigm" val="MFG0000"/> <feat att="officiallyApproved" val="yes"/><feat att="frequency" val="5.5357"/> </FormRepresentation></WordForm>
</LexicalEntry> 
<LexicalEntry><feat att="partOfSpeech" val="generalAdverb"/> 
<feat att="id" val="GMU_TUSINDFOLD_1"/> 
<feat att="morphologicalUnitId" val="TUSINDFOLD"/> 
<feat att="officiallyApproved" val="yes"/> 
<feat att="originalSource" val="PAROLE"/> 
<feat att="independentWord" val="yes"/> 
<Lemma><FormRepresentation> <feat att="writtenForm" val="tusindfold"/> <feat att="officiallyApproved" val="yes"/> </FormRepresentation></Lemma> 
<WordForm>
<FormRepresentation> <feat att="writtenForm" val="tusindfold"/> <feat att="inflectionalParadigm" val="MFG0000"/> <feat att="officiallyApproved" val="yes"/><feat att="frequency" val=".0893"/> </FormRepresentation></WordForm>
</LexicalEntry> 
<LexicalEntry><feat att="partOfSpeech" val="generalAdverb"/> 
<feat att="id" val="GMU_TYDELIGVIS_1"/> 
<feat att="morphologicalUnitId" val="TYDELIGVIS"/> 
<feat att="officiallyApproved" val="yes"/> 
<feat att="originalSource" val="PAROLE"/> 
<feat att="independentWord" val="yes"/> 
<Lemma><FormRepresentation> <feat att="writtenForm" val="tydeligvis"/> <feat att="officiallyApproved" val="yes"/> </FormRepresentation></Lemma> 
<WordForm>
<FormRepresentation> <feat att="writtenForm" val="tydeligvis"/> <feat att="inflectionalParadigm" val="MFG0000"/> <feat att="officiallyApproved" val="yes"/><feat att="frequency" val="16.0714"/> </FormRepresentation></WordForm>
</LexicalEntry> 
<LexicalEntry><feat att="partOfSpeech" val="generalAdverb"/> 
<feat att="id" val="GMU_UDEFTER_1"/> 
<feat att="morphologicalUnitId" val="UDEFTER"/> 
<feat att="officiallyApproved" val="yes"/> 
<feat att="originalSource" val="PAROLE"/> 
<feat att="independentWord" val="yes"/> 
<Lemma><FormRepresentation> <feat att="writtenForm" val="udefter"/> <feat att="officiallyApproved" val="yes"/> </FormRepresentation></Lemma> 
<WordForm>
<FormRepresentation> <feat att="writtenForm" val="udefter"/> <feat att="inflectionalParadigm" val="MFG0000"/> <feat att="officiallyApproved" val="yes"/><feat att="frequency" val=".5179"/> </FormRepresentation></WordForm>
</LexicalEntry> 
<LexicalEntry><feat att="partOfSpeech" val="generalAdverb"/> 
<feat att="id" val="GMU_VESTFRA_1"/> 
<feat att="morphologicalUnitId" val="VESTFRA"/> 
<feat att="officiallyApproved" val="yes"/> 
<feat att="originalSource" val="PAROLE"/> 
<feat att="independentWord" val="yes"/> 
<Lemma><FormRepresentation> <feat att="writtenForm" val="vestfra"/> <feat att="officiallyApproved" val="yes"/> </FormRepresentation></Lemma> 
<WordForm>
<FormRepresentation> <feat att="writtenForm" val="vestfra"/> <feat att="inflectionalParadigm" val="MFG0000"/> <feat att="officiallyApproved" val="yes"/><feat att="frequency" val=".8571"/> </FormRepresentation></WordForm>
</LexicalEntry> 
<LexicalEntry><feat att="partOfSpeech" val="generalAdverb"/> 
<feat att="id" val="GMU_VIDERE_1"/> 
<feat att="morphologicalUnitId" val="VIDERE"/> 
<feat att="officiallyApproved" val="yes"/> 
<feat att="originalSource" val="PAROLE"/> 
<feat att="independentWord" val="yes"/> 
<Lemma><FormRepresentation> <feat att="writtenForm" val="videre"/> <feat att="officiallyApproved" val="yes"/> </FormRepresentation></Lemma> 
<WordForm>
<FormRepresentation> <feat att="writtenForm" val="videre"/> <feat att="inflectionalParadigm" val="MFG0000"/> <feat att="officiallyApproved" val="yes"/><feat att="frequency" val="316.0536"/> </FormRepresentation></WordForm>
</LexicalEntry> 
<LexicalEntry><feat att="partOfSpeech" val="generalAdverb"/> 
<feat att="id" val="GMU_VISTNOK_1"/> 
<feat att="morphologicalUnitId" val="VISTNOK"/> 
<feat att="officiallyApproved" val="yes"/> 
<feat att="originalSource" val="PAROLE"/> 
<feat att="independentWord" val="yes"/> 
<Lemma><FormRepresentation> <feat att="writtenForm" val="vistnok"/> <feat att="officiallyApproved" val="yes"/> </FormRepresentation></Lemma> 
<WordForm>
<FormRepresentation> <feat att="writtenForm" val="vistnok"/> <feat att="inflectionalParadigm" val="MFG0000"/> <feat att="officiallyApproved" val="yes"/><feat att="frequency" val="7.8036"/> </FormRepresentation></WordForm>
</LexicalEntry> 
<LexicalEntry><feat att="partOfSpeech" val="generalAdverb"/> 
<feat att="id" val="GMU_PIANISSIMO_1"/> 
<feat att="morphologicalUnitId" val="PIANISSIMO"/> 
<feat att="officiallyApproved" val="yes"/> 
<feat att="originalSource" val="PAROLE"/> 
<feat att="independentWord" val="yes"/> 
<Lemma><FormRepresentation> <feat att="writtenForm" val="pianissimo"/> <feat att="officiallyApproved" val="yes"/> </FormRepresentation></Lemma> 
<WordForm>
<FormRepresentation> <feat att="writtenForm" val="pianissimo"/> <feat att="inflectionalParadigm" val="MFG0000"/> <feat att="officiallyApproved" val="yes"/><feat att="frequency" val=".2321"/> </FormRepresentation></WordForm>
</LexicalEntry> 
<LexicalEntry><feat att="partOfSpeech" val="generalAdverb"/> 
<feat att="id" val="GMU_PINEDØD_1"/> 
<feat att="morphologicalUnitId" val="PINEDØD"/> 
<feat att="officiallyApproved" val="yes"/> 
<feat att="originalSource" val="PAROLE"/> 
<feat att="independentWord" val="yes"/> 
<Lemma><FormRepresentation> <feat att="writtenForm" val="pinedød"/> <feat att="officiallyApproved" val="yes"/> </FormRepresentation></Lemma> 
<WordForm>
<FormRepresentation> <feat att="writtenForm" val="pinedød"/> <feat att="inflectionalParadigm" val="MFG0000"/> <feat att="officiallyApproved" val="yes"/><feat att="frequency" val=".4643"/> </FormRepresentation></WordForm>
</LexicalEntry> 
<LexicalEntry><feat att="partOfSpeech" val="generalAdverb"/> 
<feat att="id" val="GMU_PIZZICATO,2_1"/> 
<feat att="morphologicalUnitId" val="PIZZICATO_2"/> 
<feat att="officiallyApproved" val="yes"/> 
<feat att="originalSource" val="PAROLE"/> 
<feat att="independentWord" val="yes"/> 
<Lemma><FormRepresentation> <feat att="writtenForm" val="pizzicato"/> <feat att="officiallyApproved" val="yes"/> </FormRepresentation></Lemma> 
<WordForm>
<FormRepresentation> <feat att="writtenForm" val="pizzicato"/> <feat att="inflectionalParadigm" val="MFG0000"/> <feat att="officiallyApproved" val="yes"/><feat att="frequency" val=".0714"/> </FormRepresentation></WordForm>
</LexicalEntry> 
<LexicalEntry><feat att="partOfSpeech" val="generalAdverb"/> 
<feat att="id" val="GMU_PLADASK,1_1"/> 
<feat att="morphologicalUnitId" val="PLADASK_1"/> 
<feat att="officiallyApproved" val="yes"/> 
<feat att="originalSource" val="PAROLE"/> 
<feat att="independentWord" val="yes"/> 
<Lemma><FormRepresentation> <feat att="writtenForm" val="pladask"/> <feat att="officiallyApproved" val="yes"/> </FormRepresentation></Lemma> 
<WordForm>
<FormRepresentation> <feat att="writtenForm" val="pladask"/> <feat att="inflectionalParadigm" val="MFG0000"/> <feat att="officiallyApproved" val="yes"/><feat att="frequency" val="1.1786"/> </FormRepresentation></WordForm>
</LexicalEntry> 
<LexicalEntry><feat att="partOfSpeech" val="generalAdverb"/> 
<feat att="id" val="GMU_UDAD_1"/> 
<feat att="morphologicalUnitId" val="UDAD"/> 
<feat att="officiallyApproved" val="yes"/> 
<feat att="originalSource" val="PAROLE"/> 
<feat att="independentWord" val="yes"/> 
<Lemma><FormRepresentation> <feat att="writtenForm" val="udad"/> <feat att="officiallyApproved" val="yes"/> </FormRepresentation></Lemma> 
<WordForm>
<FormRepresentation> <feat att="writtenForm" val="udad"/> <feat att="inflectionalParadigm" val="MFG0000"/> <feat att="officiallyApproved" val="yes"/><feat att="frequency" val="3.9464"/> </FormRepresentation></WordForm>
</LexicalEntry> 
<LexicalEntry><feat att="partOfSpeech" val="generalAdverb"/> 
<feat att="id" val="GMU_UDENFOR_1"/> 
<feat att="morphologicalUnitId" val="UDENFOR"/> 
<feat att="officiallyApproved" val="yes"/> 
<feat att="originalSource" val="PAROLE"/> 
<feat att="independentWord" val="yes"/> 
<Lemma><FormRepresentation> <feat att="writtenForm" val="udenfor"/> <feat att="officiallyApproved" val="yes"/> </FormRepresentation></Lemma> 
<WordForm>
<FormRepresentation> <feat att="writtenForm" val="udenfor"/> <feat att="inflectionalParadigm" val="MFG0000"/> <feat att="officiallyApproved" val="yes"/><feat att="frequency" val="75.2679"/> </FormRepresentation></WordForm>
</LexicalEntry> 
<LexicalEntry><feat att="partOfSpeech" val="generalAdverb"/> 
<feat att="id" val="GMU_UDENOM_1"/> 
<feat att="morphologicalUnitId" val="UDENOM"/> 
<feat att="officiallyApproved" val="yes"/> 
<feat att="originalSource" val="PAROLE"/> 
<feat att="independentWord" val="yes"/> 
<Lemma><FormRepresentation> <feat att="writtenForm" val="udenom"/> <feat att="officiallyApproved" val="yes"/> </FormRepresentation></Lemma> 
<WordForm>
<FormRepresentation> <feat att="writtenForm" val="udenom"/> <feat att="inflectionalParadigm" val="MFG0000"/> <feat att="officiallyApproved" val="yes"/><feat att="frequency" val="14.8036"/> </FormRepresentation></WordForm>
</LexicalEntry> 
<LexicalEntry><feat att="partOfSpeech" val="generalAdverb"/> 
<feat att="id" val="GMU_STYRBORD,2_1"/> 
<feat att="morphologicalUnitId" val="STYRBORD_2"/> 
<feat att="officiallyApproved" val="yes"/> 
<feat att="originalSource" val="PAROLE"/> 
<feat att="independentWord" val="yes"/> 
<Lemma><FormRepresentation> <feat att="writtenForm" val="styrbord"/> <feat att="officiallyApproved" val="yes"/> </FormRepresentation></Lemma> 
<WordForm>
<FormRepresentation> <feat att="writtenForm" val="styrbord"/> <feat att="inflectionalParadigm" val="MFG0000"/> <feat att="officiallyApproved" val="yes"/><feat att="frequency" val=".8929"/> </FormRepresentation></WordForm>
</LexicalEntry> 
<LexicalEntry><feat att="partOfSpeech" val="generalAdverb"/> 
<feat att="id" val="GMU_SUCCESSIVE_1"/> 
<feat att="morphologicalUnitId" val="SUCCESSIVE"/> 
<feat att="officiallyApproved" val="yes"/> 
<feat att="originalSource" val="PAROLE"/> 
<feat att="independentWord" val="yes"/> 
<Lemma><FormRepresentation> <feat att="writtenForm" val="successive"/> <feat att="officiallyApproved" val="yes"/> </FormRepresentation></Lemma> 
<WordForm>
<FormRepresentation> <feat att="writtenForm" val="successive"/> <feat att="inflectionalParadigm" val="MFG0000"/> <feat att="officiallyApproved" val="yes"/><feat att="frequency" val=".0893"/> </FormRepresentation></WordForm>
</LexicalEntry> 
<LexicalEntry><feat att="partOfSpeech" val="generalAdverb"/> 
<feat att="id" val="GMU_UDOVER_1"/> 
<feat att="morphologicalUnitId" val="UDOVER"/> 
<feat att="officiallyApproved" val="yes"/> 
<feat att="originalSource" val="PAROLE"/> 
<feat att="independentWord" val="yes"/> 
<Lemma><FormRepresentation> <feat att="writtenForm" val="udover"/> <feat att="officiallyApproved" val="yes"/> </FormRepresentation></Lemma> 
<WordForm>
<FormRepresentation> <feat att="writtenForm" val="udover"/> <feat att="inflectionalParadigm" val="MFG0000"/> <feat att="officiallyApproved" val="yes"/><feat att="frequency" val="46.3214"/> </FormRepresentation></WordForm>
</LexicalEntry> 
<LexicalEntry><feat att="partOfSpeech" val="generalAdverb"/> 
<feat att="id" val="GMU_UFORHOLDSVIS_1"/> 
<feat att="morphologicalUnitId" val="UFORHOLDSVIS"/> 
<feat att="officiallyApproved" val="yes"/> 
<feat att="originalSource" val="PAROLE"/> 
<feat att="independentWord" val="yes"/> 
<Lemma><FormRepresentation> <feat att="writtenForm" val="uforholdsvis"/> <feat att="officiallyApproved" val="yes"/> </FormRepresentation></Lemma> 
<WordForm>
<FormRepresentation> <feat att="writtenForm" val="uforholdsvis"/> <feat att="inflectionalParadigm" val="MFG0000"/> <feat att="officiallyApproved" val="yes"/><feat att="frequency" val=".0357"/> </FormRepresentation></WordForm>
</LexicalEntry> 
<LexicalEntry><feat att="partOfSpeech" val="generalAdverb"/> 
<feat att="id" val="GMU_UGERNE_1"/> 
<feat att="morphologicalUnitId" val="UGERNE"/> 
<feat att="officiallyApproved" val="yes"/> 
<feat att="originalSource" val="PAROLE"/> 
<feat att="independentWord" val="yes"/> 
<Lemma><FormRepresentation> <feat att="writtenForm" val="ugerne"/> <feat att="officiallyApproved" val="yes"/> </FormRepresentation></Lemma> 
<WordForm>
<FormRepresentation> <feat att="writtenForm" val="ugerne"/> <feat att="inflectionalParadigm" val="MFG0000"/> <feat att="officiallyApproved" val="yes"/><feat att="frequency" val="2.4107"/> </FormRepresentation></WordForm>
</LexicalEntry> 
<LexicalEntry><feat att="partOfSpeech" val="generalAdverb"/> 
<feat att="id" val="GMU_GID_1"/> 
<feat att="morphologicalUnitId" val="GID"/> 
<feat att="officiallyApproved" val="yes"/> 
<feat att="originalSource" val="PAROLE"/> 
<feat att="independentWord" val="yes"/> 
<Lemma><FormRepresentation> <feat att="writtenForm" val="gid"/> <feat att="officiallyApproved" val="yes"/> </FormRepresentation></Lemma> 
<WordForm>
<FormRepresentation> <feat att="writtenForm" val="gid"/> <feat att="inflectionalParadigm" val="MFG0000"/> <feat att="officiallyApproved" val="yes"/><feat att="frequency" val="5.3929"/> </FormRepresentation></WordForm>
</LexicalEntry> 
<LexicalEntry><feat att="partOfSpeech" val="generalAdverb"/> 
<feat att="id" val="GMU_METERVIS_1"/> 
<feat att="morphologicalUnitId" val="METERVIS"/> 
<feat att="officiallyApproved" val="yes"/> 
<feat att="originalSource" val="PAROLE"/> 
<feat att="independentWord" val="yes"/> 
<Lemma><FormRepresentation> <feat att="writtenForm" val="metervis"/> <feat att="officiallyApproved" val="yes"/> </FormRepresentation></Lemma> 
<WordForm>
<FormRepresentation> <feat att="writtenForm" val="metervis"/> <feat att="inflectionalParadigm" val="MFG0000"/> <feat att="officiallyApproved" val="yes"/><feat att="frequency" val=".75"/> </FormRepresentation></WordForm>
</LexicalEntry> 
<LexicalEntry><feat att="partOfSpeech" val="generalAdverb"/> 
<feat att="id" val="GMU_MIDT_1"/> 
<feat att="morphologicalUnitId" val="MIDT"/> 
<feat att="officiallyApproved" val="yes"/> 
<feat att="originalSource" val="PAROLE"/> 
<feat att="independentWord" val="yes"/> 
<Lemma><FormRepresentation> <feat att="writtenForm" val="midt"/> <feat att="officiallyApproved" val="yes"/> </FormRepresentation></Lemma> 
<WordForm>
<FormRepresentation> <feat att="writtenForm" val="midt"/> <feat att="inflectionalParadigm" val="MFG0000"/> <feat att="officiallyApproved" val="yes"/><feat att="frequency" val="149.8036"/> </FormRepresentation></WordForm>
</LexicalEntry> 
<LexicalEntry><feat att="partOfSpeech" val="generalAdverb"/> 
<feat att="id" val="GMU_MIDTFARVANDS_1"/> 
<feat att="morphologicalUnitId" val="MIDTFARVANDS"/> 
<feat att="officiallyApproved" val="yes"/> 
<feat att="originalSource" val="PAROLE"/> 
<feat att="independentWord" val="yes"/> 
<Lemma><FormRepresentation> <feat att="writtenForm" val="midtfarvands"/> <feat att="officiallyApproved" val="yes"/> </FormRepresentation></Lemma> 
<WordForm>
<FormRepresentation> <feat att="writtenForm" val="midtfarvands"/> <feat att="inflectionalParadigm" val="MFG0000"/> <feat att="officiallyApproved" val="yes"/><feat att="frequency" val="0.0"/> </FormRepresentation></WordForm>
</LexicalEntry> 
<LexicalEntry><feat att="partOfSpeech" val="generalAdverb"/> 
<feat att="id" val="GMU_MIDTSKIBS_1"/> 
<feat att="morphologicalUnitId" val="MIDTSKIBS"/> 
<feat att="officiallyApproved" val="yes"/> 
<feat att="originalSource" val="PAROLE"/> 
<feat att="independentWord" val="yes"/> 
<Lemma><FormRepresentation> <feat att="writtenForm" val="midtskibs"/> <feat att="officiallyApproved" val="yes"/> </FormRepresentation></Lemma> 
<WordForm>
<FormRepresentation> <feat att="writtenForm" val="midtskibs"/> <feat att="inflectionalParadigm" val="MFG0000"/> <feat att="officiallyApproved" val="yes"/><feat att="frequency" val=".2679"/> </FormRepresentation></WordForm>
</LexicalEntry> 
<LexicalEntry><feat att="partOfSpeech" val="generalAdverb"/> 
<feat att="id" val="GMU_GRANT_1"/> 
<feat att="morphologicalUnitId" val="GRANT"/> 
<feat att="officiallyApproved" val="yes"/> 
<feat att="originalSource" val="PAROLE"/> 
<feat att="independentWord" val="yes"/> 
<Lemma><FormRepresentation> <feat att="writtenForm" val="grant"/> <feat att="officiallyApproved" val="yes"/> </FormRepresentation></Lemma> 
<WordForm>
<FormRepresentation> <feat att="writtenForm" val="grant"/> <feat att="inflectionalParadigm" val="MFG0000"/> <feat att="officiallyApproved" val="yes"/><feat att="frequency" val="2.2857"/> </FormRepresentation></WordForm>
</LexicalEntry> 
<LexicalEntry><feat att="partOfSpeech" val="generalAdverb"/> 
<feat att="id" val="GMU_GRUMME_1"/> 
<feat att="morphologicalUnitId" val="GRUMME"/> 
<feat att="officiallyApproved" val="yes"/> 
<feat att="originalSource" val="PAROLE"/> 
<feat att="independentWord" val="yes"/> 
<Lemma><FormRepresentation> <feat att="writtenForm" val="grumme"/> <feat att="officiallyApproved" val="yes"/> </FormRepresentation></Lemma> 
<WordForm>
<FormRepresentation> <feat att="writtenForm" val="grumme"/> <feat att="inflectionalParadigm" val="MFG0000"/> <feat att="officiallyApproved" val="yes"/><feat att="frequency" val="3.0357"/> </FormRepresentation></WordForm>
</LexicalEntry> 
<LexicalEntry><feat att="partOfSpeech" val="generalAdverb"/> 
<feat att="id" val="GMU_MINSANDTEN_1"/> 
<feat att="morphologicalUnitId" val="MINSANDTEN"/> 
<feat att="officiallyApproved" val="yes"/> 
<feat att="originalSource" val="PAROLE"/> 
<feat att="independentWord" val="yes"/> 
<Lemma><FormRepresentation> <feat att="writtenForm" val="minsandten"/> <feat att="officiallyApproved" val="yes"/> </FormRepresentation></Lemma> 
<WordForm>
<FormRepresentation> <feat att="writtenForm" val="minsandten"/> <feat att="inflectionalParadigm" val="MFG0000"/> <feat att="officiallyApproved" val="yes"/><feat att="frequency" val="4.2857"/> </FormRepresentation></WordForm>
</LexicalEntry> 
<LexicalEntry><feat att="partOfSpeech" val="generalAdverb"/> 
<feat att="id" val="GMU_MORDERLIG_1"/> 
<feat att="morphologicalUnitId" val="MORDERLIG"/> 
<feat att="officiallyApproved" val="yes"/> 
<feat att="originalSource" val="PAROLE"/> 
<feat att="independentWord" val="yes"/> 
<Lemma><FormRepresentation> <feat att="writtenForm" val="morderlig"/> <feat att="officiallyApproved" val="yes"/> </FormRepresentation></Lemma> 
<WordForm>
<FormRepresentation> <feat att="writtenForm" val="morderlig"/> <feat att="inflectionalParadigm" val="MFG0000"/> <feat att="officiallyApproved" val="yes"/><feat att="frequency" val=".3214"/> </FormRepresentation></WordForm>
<RelatedForm><feat att="spellingVariant" val="GMU_MORDERLIG_2"/> <FormRepresentation><feat att="writtenForm" val="morderligt"/></FormRepresentation></RelatedForm> 
</LexicalEntry> 
<LexicalEntry><feat att="partOfSpeech" val="generalAdverb"/> 
<feat att="id" val="GMU_MORDERLIG_2"/> 
<feat att="morphologicalUnitId" val="MORDERLIG"/> 
<feat att="officiallyApproved" val="yes"/> 
<feat att="originalSource" val="PAROLE"/> 
<feat att="independentWord" val="yes"/> 
<Lemma><FormRepresentation> <feat att="writtenForm" val="morderligt"/> <feat att="officiallyApproved" val="yes"/> </FormRepresentation></Lemma> 
<WordForm>
<FormRepresentation> <feat att="writtenForm" val="morderligt"/> <feat att="inflectionalParadigm" val="MFG0000"/> <feat att="officiallyApproved" val="yes"/><feat att="frequency" val=".0893"/> </FormRepresentation></WordForm>
<RelatedForm><feat att="spellingVariant" val="GMU_MORDERLIG_2"/> <FormRepresentation><feat att="writtenForm" val="morderligt"/></FormRepresentation></RelatedForm> 
</LexicalEntry> 
<LexicalEntry><feat att="partOfSpeech" val="generalAdverb"/> 
<feat att="id" val="GMU_TVÆRSKIBS_1"/> 
<feat att="morphologicalUnitId" val="TVÆRSKIBS"/> 
<feat att="officiallyApproved" val="yes"/> 
<feat att="originalSource" val="PAROLE"/> 
<feat att="independentWord" val="yes"/> 
<Lemma><FormRepresentation> <feat att="writtenForm" val="tværskibs"/> <feat att="officiallyApproved" val="yes"/> </FormRepresentation></Lemma> 
<WordForm>
<FormRepresentation> <feat att="writtenForm" val="tværskibs"/> <feat att="inflectionalParadigm" val="MFG0000"/> <feat att="officiallyApproved" val="yes"/><feat att="frequency" val=".0179"/> </FormRepresentation></WordForm>
</LexicalEntry> 
<LexicalEntry><feat att="partOfSpeech" val="generalAdverb"/> 
<feat att="id" val="GMU_TVÆRTIMOD_1"/> 
<feat att="morphologicalUnitId" val="TVÆRTIMOD"/> 
<feat att="officiallyApproved" val="yes"/> 
<feat att="originalSource" val="PAROLE"/> 
<feat att="independentWord" val="yes"/> 
<Lemma><FormRepresentation> <feat att="writtenForm" val="tværtimod"/> <feat att="officiallyApproved" val="yes"/> </FormRepresentation></Lemma> 
<WordForm>
<FormRepresentation> <feat att="writtenForm" val="tværtimod"/> <feat att="inflectionalParadigm" val="MFG0000"/> <feat att="officiallyApproved" val="yes"/><feat att="frequency" val="58.5893"/> </FormRepresentation></WordForm>
</LexicalEntry> 
<LexicalEntry><feat att="partOfSpeech" val="generalAdverb"/> 
<feat att="id" val="GMU_OSTSYDOST,2_1"/> 
<feat att="morphologicalUnitId" val="OSTSYDOST_2"/> 
<feat att="officiallyApproved" val="yes"/> 
<feat att="originalSource" val="PAROLE"/> 
<feat att="independentWord" val="yes"/> 
<Lemma><FormRepresentation> <feat att="writtenForm" val="ostsydost"/> <feat att="officiallyApproved" val="yes"/> </FormRepresentation></Lemma> 
<WordForm>
<FormRepresentation> <feat att="writtenForm" val="ostsydost"/> <feat att="inflectionalParadigm" val="MFG0000"/> <feat att="officiallyApproved" val="yes"/><feat att="frequency" val="0.0"/> </FormRepresentation></WordForm>
</LexicalEntry> 
<LexicalEntry><feat att="partOfSpeech" val="generalAdverb"/> 
<feat att="id" val="GMU_OVENFOR_1"/> 
<feat att="morphologicalUnitId" val="OVENFOR"/> 
<feat att="officiallyApproved" val="yes"/> 
<feat att="originalSource" val="PAROLE"/> 
<feat att="independentWord" val="yes"/> 
<Lemma><FormRepresentation> <feat att="writtenForm" val="ovenfor"/> <feat att="officiallyApproved" val="yes"/> </FormRepresentation></Lemma> 
<WordForm>
<FormRepresentation> <feat att="writtenForm" val="ovenfor"/> <feat att="inflectionalParadigm" val="MFG0000"/> <feat att="officiallyApproved" val="yes"/><feat att="frequency" val="10.2321"/> </FormRepresentation></WordForm>
</LexicalEntry> 
<LexicalEntry><feat att="partOfSpeech" val="generalAdverb"/> 
<feat att="id" val="GMU_OVENOVER_1"/> 
<feat att="morphologicalUnitId" val="OVENOVER"/> 
<feat att="officiallyApproved" val="yes"/> 
<feat att="originalSource" val="PAROLE"/> 
<feat att="independentWord" val="yes"/> 
<Lemma><FormRepresentation> <feat att="writtenForm" val="ovenover"/> <feat att="officiallyApproved" val="yes"/> </FormRepresentation></Lemma> 
<WordForm>
<FormRepresentation> <feat att="writtenForm" val="ovenover"/> <feat att="inflectionalParadigm" val="MFG0000"/> <feat att="officiallyApproved" val="yes"/><feat att="frequency" val="2.4821"/> </FormRepresentation></WordForm>
</LexicalEntry> 
<LexicalEntry><feat att="partOfSpeech" val="generalAdverb"/> 
<feat att="id" val="GMU_OVENUD_1"/> 
<feat att="morphologicalUnitId" val="OVENUD"/> 
<feat att="officiallyApproved" val="yes"/> 
<feat att="originalSource" val="PAROLE"/> 
<feat att="independentWord" val="yes"/> 
<Lemma><FormRepresentation> <feat att="writtenForm" val="ovenud"/> <feat att="officiallyApproved" val="yes"/> </FormRepresentation></Lemma> 
<WordForm>
<FormRepresentation> <feat att="writtenForm" val="ovenud"/> <feat att="inflectionalParadigm" val="MFG0000"/> <feat att="officiallyApproved" val="yes"/><feat att="frequency" val="2.0536"/> </FormRepresentation></WordForm>
</LexicalEntry> 
<LexicalEntry><feat att="partOfSpeech" val="generalAdverb"/> 
<feat att="id" val="GMU_OVERHOVEDET_1"/> 
<feat att="morphologicalUnitId" val="OVERHOVEDET"/> 
<feat att="officiallyApproved" val="yes"/> 
<feat att="originalSource" val="PAROLE"/> 
<feat att="independentWord" val="yes"/> 
<Lemma><FormRepresentation> <feat att="writtenForm" val="overhovedet"/> <feat att="officiallyApproved" val="yes"/> </FormRepresentation></Lemma> 
<WordForm>
<FormRepresentation> <feat att="writtenForm" val="overhovedet"/> <feat att="inflectionalParadigm" val="MFG0000"/> <feat att="officiallyApproved" val="yes"/><feat att="frequency" val="120.1429"/> </FormRepresentation></WordForm>
</LexicalEntry> 
<LexicalEntry><feat att="partOfSpeech" val="generalAdverb"/> 
<feat att="id" val="GMU_OVERMÅDE_1"/> 
<feat att="morphologicalUnitId" val="OVERMÅDE"/> 
<feat att="officiallyApproved" val="yes"/> 
<feat att="originalSource" val="PAROLE"/> 
<feat att="independentWord" val="yes"/> 
<Lemma><FormRepresentation> <feat att="writtenForm" val="overmåde"/> <feat att="officiallyApproved" val="yes"/> </FormRepresentation></Lemma> 
<WordForm>
<FormRepresentation> <feat att="writtenForm" val="overmåde"/> <feat att="inflectionalParadigm" val="MFG0000"/> <feat att="officiallyApproved" val="yes"/><feat att="frequency" val="1.7321"/> </FormRepresentation></WordForm>
</LexicalEntry> 
<LexicalEntry><feat att="partOfSpeech" val="generalAdverb"/> 
<feat att="id" val="GMU_OVERTVÆRT_1"/> 
<feat att="morphologicalUnitId" val="OVERTVÆRT"/> 
<feat att="officiallyApproved" val="yes"/> 
<feat att="originalSource" val="PAROLE"/> 
<feat att="independentWord" val="yes"/> 
<Lemma><FormRepresentation> <feat att="writtenForm" val="overtvært"/> <feat att="officiallyApproved" val="yes"/> </FormRepresentation></Lemma> 
<WordForm>
<FormRepresentation> <feat att="writtenForm" val="overtvært"/> <feat att="inflectionalParadigm" val="MFG0000"/> <feat att="officiallyApproved" val="yes"/><feat att="frequency" val="0.0"/> </FormRepresentation></WordForm>
</LexicalEntry> 
<LexicalEntry><feat att="partOfSpeech" val="generalAdverb"/> 
<feat att="id" val="GMU_OVRE_1"/> 
<feat att="morphologicalUnitId" val="OVRE"/> 
<feat att="officiallyApproved" val="yes"/> 
<feat att="originalSource" val="PAROLE"/> 
<feat att="independentWord" val="yes"/> 
<Lemma><FormRepresentation> <feat att="writtenForm" val="ovre"/> <feat att="officiallyApproved" val="yes"/> </FormRepresentation></Lemma> 
<WordForm>
<FormRepresentation> <feat att="writtenForm" val="ovre"/> <feat att="inflectionalParadigm" val="MFG0000"/> <feat att="officiallyApproved" val="yes"/><feat att="frequency" val="19.3571"/> </FormRepresentation></WordForm>
</LexicalEntry> 
<LexicalEntry><feat att="partOfSpeech" val="generalAdverb"/> 
<feat att="id" val="GMU_FRANKO_1"/> 
<feat att="morphologicalUnitId" val="FRANKO"/> 
<feat att="officiallyApproved" val="yes"/> 
<feat att="originalSource" val="PAROLE"/> 
<feat att="independentWord" val="yes"/> 
<Lemma><FormRepresentation> <feat att="writtenForm" val="franko"/> <feat att="officiallyApproved" val="yes"/> </FormRepresentation></Lemma> 
<WordForm>
<FormRepresentation> <feat att="writtenForm" val="franko"/> <feat att="inflectionalParadigm" val="MFG0000"/> <feat att="officiallyApproved" val="yes"/><feat att="frequency" val=".4107"/> </FormRepresentation></WordForm>
</LexicalEntry> 
<LexicalEntry><feat att="partOfSpeech" val="generalAdverb"/> 
<feat att="id" val="GMU_FREMOVER_1"/> 
<feat att="morphologicalUnitId" val="FREMOVER"/> 
<feat att="officiallyApproved" val="yes"/> 
<feat att="originalSource" val="PAROLE"/> 
<feat att="independentWord" val="yes"/> 
<Lemma><FormRepresentation> <feat att="writtenForm" val="fremover"/> <feat att="officiallyApproved" val="yes"/> </FormRepresentation></Lemma> 
<WordForm>
<FormRepresentation> <feat att="writtenForm" val="fremover"/> <feat att="inflectionalParadigm" val="MFG0000"/> <feat att="officiallyApproved" val="yes"/><feat att="frequency" val="57.6607"/> </FormRepresentation></WordForm>
</LexicalEntry> 
<LexicalEntry><feat att="partOfSpeech" val="generalAdverb"/> 
<feat att="id" val="GMU_OPSTRØMS_1"/> 
<feat att="morphologicalUnitId" val="OPSTRØMS"/> 
<feat att="officiallyApproved" val="yes"/> 
<feat att="originalSource" val="PAROLE"/> 
<feat att="independentWord" val="yes"/> 
<Lemma><FormRepresentation> <feat att="writtenForm" val="opstrøms"/> <feat att="officiallyApproved" val="yes"/> </FormRepresentation></Lemma> 
<WordForm>
<FormRepresentation> <feat att="writtenForm" val="opstrøms"/> <feat att="inflectionalParadigm" val="MFG0000"/> <feat att="officiallyApproved" val="yes"/><feat att="frequency" val=".1964"/> </FormRepresentation></WordForm>
</LexicalEntry> 
<LexicalEntry><feat att="partOfSpeech" val="generalAdverb"/> 
<feat att="id" val="GMU_ORDENTLIGVIS_1"/> 
<feat att="morphologicalUnitId" val="ORDENTLIGVIS"/> 
<feat att="officiallyApproved" val="yes"/> 
<feat att="originalSource" val="PAROLE"/> 
<feat att="independentWord" val="yes"/> 
<Lemma><FormRepresentation> <feat att="writtenForm" val="ordentligvis"/> <feat att="officiallyApproved" val="yes"/> </FormRepresentation></Lemma> 
<WordForm>
<FormRepresentation> <feat att="writtenForm" val="ordentligvis"/> <feat att="inflectionalParadigm" val="MFG0000"/> <feat att="officiallyApproved" val="yes"/><feat att="frequency" val="0.0"/> </FormRepresentation></WordForm>
</LexicalEntry> 
<LexicalEntry><feat att="partOfSpeech" val="generalAdverb"/> 
<feat att="id" val="GMU_TILBAGE_1"/> 
<feat att="morphologicalUnitId" val="TILBAGE"/> 
<feat att="officiallyApproved" val="yes"/> 
<feat att="originalSource" val="PAROLE"/> 
<feat att="independentWord" val="yes"/> 
<Lemma><FormRepresentation> <feat att="writtenForm" val="tilbage"/> <feat att="officiallyApproved" val="yes"/> </FormRepresentation></Lemma> 
<WordForm>
<FormRepresentation> <feat att="writtenForm" val="tilbage"/> <feat att="inflectionalParadigm" val="MFG0000"/> <feat att="officiallyApproved" val="yes"/><feat att="frequency" val="646.2679"/> </FormRepresentation></WordForm>
</LexicalEntry> 
<LexicalEntry><feat att="partOfSpeech" val="generalAdverb"/> 
<feat att="id" val="GMU_TILFORN_1"/> 
<feat att="morphologicalUnitId" val="TILFORN"/> 
<feat att="officiallyApproved" val="yes"/> 
<feat att="originalSource" val="PAROLE"/> 
<feat att="independentWord" val="yes"/> 
<Lemma><FormRepresentation> <feat att="writtenForm" val="tilforn"/> <feat att="officiallyApproved" val="yes"/> </FormRepresentation></Lemma> 
<WordForm>
<FormRepresentation> <feat att="writtenForm" val="tilforn"/> <feat att="inflectionalParadigm" val="MFG0000"/> <feat att="officiallyApproved" val="yes"/><feat att="frequency" val=".4464"/> </FormRepresentation></WordForm>
</LexicalEntry> 
<LexicalEntry><feat att="partOfSpeech" val="generalAdverb"/> 
<feat att="id" val="GMU_SPILLEME_1"/> 
<feat att="morphologicalUnitId" val="SPILLEME"/> 
<feat att="officiallyApproved" val="yes"/> 
<feat att="originalSource" val="PAROLE"/> 
<feat att="independentWord" val="yes"/> 
<Lemma><FormRepresentation> <feat att="writtenForm" val="spilleme"/> <feat att="officiallyApproved" val="yes"/> </FormRepresentation></Lemma> 
<WordForm>
<FormRepresentation> <feat att="writtenForm" val="spilleme"/> <feat att="inflectionalParadigm" val="MFG0000"/> <feat att="officiallyApproved" val="yes"/><feat att="frequency" val=".0714"/> </FormRepresentation></WordForm>
</LexicalEntry> 
<LexicalEntry><feat att="partOfSpeech" val="generalAdverb"/> 
<feat att="id" val="GMU_TILLIGE_1"/> 
<feat att="morphologicalUnitId" val="TILLIGE"/> 
<feat att="officiallyApproved" val="yes"/> 
<feat att="originalSource" val="PAROLE"/> 
<feat att="independentWord" val="yes"/> 
<Lemma><FormRepresentation> <feat att="writtenForm" val="tillige"/> <feat att="officiallyApproved" val="yes"/> </FormRepresentation></Lemma> 
<WordForm>
<FormRepresentation> <feat att="writtenForm" val="tillige"/> <feat att="inflectionalParadigm" val="MFG0000"/> <feat att="officiallyApproved" val="yes"/><feat att="frequency" val="27.0536"/> </FormRepresentation></WordForm>
</LexicalEntry> 
<LexicalEntry><feat att="partOfSpeech" val="generalAdverb"/> 
<feat att="id" val="GMU_TILSAMMEN_1"/> 
<feat att="morphologicalUnitId" val="TILSAMMEN"/> 
<feat att="officiallyApproved" val="yes"/> 
<feat att="originalSource" val="PAROLE"/> 
<feat att="independentWord" val="yes"/> 
<Lemma><FormRepresentation> <feat att="writtenForm" val="tilsammen"/> <feat att="officiallyApproved" val="yes"/> </FormRepresentation></Lemma> 
<WordForm>
<FormRepresentation> <feat att="writtenForm" val="tilsammen"/> <feat att="inflectionalParadigm" val="MFG0000"/> <feat att="officiallyApproved" val="yes"/><feat att="frequency" val="26.8214"/> </FormRepresentation></WordForm>
</LexicalEntry> 
<LexicalEntry><feat att="partOfSpeech" val="generalAdverb"/> 
<feat att="id" val="GMU_TONSVIS_1"/> 
<feat att="morphologicalUnitId" val="TONSVIS"/> 
<feat att="officiallyApproved" val="yes"/> 
<feat att="originalSource" val="PAROLE"/> 
<feat att="independentWord" val="yes"/> 
<Lemma><FormRepresentation> <feat att="writtenForm" val="tonsvis"/> <feat att="officiallyApproved" val="yes"/> </FormRepresentation></Lemma> 
<WordForm>
<FormRepresentation> <feat att="writtenForm" val="tonsvis"/> <feat att="inflectionalParadigm" val="MFG0000"/> <feat att="officiallyApproved" val="yes"/><feat att="frequency" val="2.4286"/> </FormRepresentation></WordForm>
</LexicalEntry> 
<LexicalEntry><feat att="partOfSpeech" val="generalAdverb"/> 
<feat att="id" val="GMU_STADIGVÆK_1"/> 
<feat att="morphologicalUnitId" val="STADIGVÆK"/> 
<feat att="officiallyApproved" val="yes"/> 
<feat att="originalSource" val="PAROLE"/> 
<feat att="independentWord" val="yes"/> 
<Lemma><FormRepresentation> <feat att="writtenForm" val="stadigvæk"/> <feat att="officiallyApproved" val="yes"/> </FormRepresentation></Lemma> 
<WordForm>
<FormRepresentation> <feat att="writtenForm" val="stadigvæk"/> <feat att="inflectionalParadigm" val="MFG0000"/> <feat att="officiallyApproved" val="yes"/><feat att="frequency" val="24.25"/> </FormRepresentation></WordForm>
</LexicalEntry> 
<LexicalEntry><feat att="partOfSpeech" val="generalAdverb"/> 
<feat att="id" val="GMU_INKOGNITO,2_1"/> 
<feat att="morphologicalUnitId" val="INKOGNITO_2"/> 
<feat att="officiallyApproved" val="yes"/> 
<feat att="originalSource" val="PAROLE"/> 
<feat att="independentWord" val="yes"/> 
<Lemma><FormRepresentation> <feat att="writtenForm" val="inkognito"/> <feat att="officiallyApproved" val="yes"/> </FormRepresentation></Lemma> 
<WordForm>
<FormRepresentation> <feat att="writtenForm" val="inkognito"/> <feat att="inflectionalParadigm" val="MFG0000"/> <feat att="officiallyApproved" val="yes"/><feat att="frequency" val=".25"/> </FormRepresentation></WordForm>
</LexicalEntry> 
<LexicalEntry><feat att="partOfSpeech" val="generalAdverb"/> 
<feat att="id" val="GMU_REALITER_1"/> 
<feat att="morphologicalUnitId" val="REALITER"/> 
<feat att="officiallyApproved" val="yes"/> 
<feat att="originalSource" val="PAROLE"/> 
<feat att="independentWord" val="yes"/> 
<Lemma><FormRepresentation> <feat att="writtenForm" val="realiter"/> <feat att="officiallyApproved" val="yes"/> </FormRepresentation></Lemma> 
<WordForm>
<FormRepresentation> <feat att="writtenForm" val="realiter"/> <feat att="inflectionalParadigm" val="MFG0000"/> <feat att="officiallyApproved" val="yes"/><feat att="frequency" val=".0179"/> </FormRepresentation></WordForm>
</LexicalEntry> 
<LexicalEntry><feat att="partOfSpeech" val="generalAdverb"/> 
<feat att="id" val="GMU_NÅR,1_1"/> 
<feat att="morphologicalUnitId" val="NÅR_1"/> 
<feat att="officiallyApproved" val="yes"/> 
<feat att="originalSource" val="PAROLE"/> 
<feat att="independentWord" val="yes"/> 
<Lemma><FormRepresentation> <feat att="writtenForm" val="når"/> <feat att="officiallyApproved" val="yes"/> </FormRepresentation></Lemma> 
<WordForm>
<FormRepresentation> <feat att="writtenForm" val="når"/> <feat att="inflectionalParadigm" val="MFG0000"/> <feat att="officiallyApproved" val="yes"/><feat att="frequency" val="1933.9286"/> </FormRepresentation></WordForm>
</LexicalEntry> 
<LexicalEntry><feat att="partOfSpeech" val="generalAdverb"/> 
<feat att="id" val="GMU_OGSÅ_1"/> 
<feat att="morphologicalUnitId" val="OGSÅ"/> 
<feat att="officiallyApproved" val="yes"/> 
<feat att="originalSource" val="PAROLE"/> 
<feat att="independentWord" val="yes"/> 
<Lemma><FormRepresentation> <feat att="writtenForm" val="også"/> <feat att="officiallyApproved" val="yes"/> </FormRepresentation></Lemma> 
<WordForm>
<FormRepresentation> <feat att="writtenForm" val="også"/> <feat att="inflectionalParadigm" val="MFG0000"/> <feat att="officiallyApproved" val="yes"/><feat att="frequency" val="3012.3214"/> </FormRepresentation></WordForm>
</LexicalEntry> 
<LexicalEntry><feat att="partOfSpeech" val="generalAdverb"/> 
<feat att="id" val="GMU_OMKRING,2_1"/> 
<feat att="morphologicalUnitId" val="OMKRING_2"/> 
<feat att="officiallyApproved" val="yes"/> 
<feat att="originalSource" val="PAROLE"/> 
<feat att="independentWord" val="yes"/> 
<Lemma><FormRepresentation> <feat att="writtenForm" val="omkring"/> <feat att="officiallyApproved" val="yes"/> </FormRepresentation></Lemma> 
<WordForm>
<FormRepresentation> <feat att="writtenForm" val="omkring"/> <feat att="inflectionalParadigm" val="MFG0000"/> <feat att="officiallyApproved" val="yes"/><feat att="frequency" val="537.875"/> </FormRepresentation></WordForm>
</LexicalEntry> 
<LexicalEntry><feat att="partOfSpeech" val="generalAdverb"/> 
<feat att="id" val="GMU_OMME_1"/> 
<feat att="morphologicalUnitId" val="OMME"/> 
<feat att="officiallyApproved" val="yes"/> 
<feat att="originalSource" val="PAROLE"/> 
<feat att="independentWord" val="yes"/> 
<Lemma><FormRepresentation> <feat att="writtenForm" val="omme"/> <feat att="officiallyApproved" val="yes"/> </FormRepresentation></Lemma> 
<WordForm>
<FormRepresentation> <feat att="writtenForm" val="omme"/> <feat att="inflectionalParadigm" val="MFG0000"/> <feat att="officiallyApproved" val="yes"/><feat att="frequency" val="7.1786"/> </FormRepresentation></WordForm>
</LexicalEntry> 
<LexicalEntry><feat att="partOfSpeech" val="generalAdverb"/> 
<feat att="id" val="GMU_OMTRENT_1"/> 
<feat att="morphologicalUnitId" val="OMTRENT"/> 
<feat att="officiallyApproved" val="yes"/> 
<feat att="originalSource" val="PAROLE"/> 
<feat att="independentWord" val="yes"/> 
<Lemma><FormRepresentation> <feat att="writtenForm" val="omtrent"/> <feat att="officiallyApproved" val="yes"/> </FormRepresentation></Lemma> 
<WordForm>
<FormRepresentation> <feat att="writtenForm" val="omtrent"/> <feat att="inflectionalParadigm" val="MFG0000"/> <feat att="officiallyApproved" val="yes"/><feat att="frequency" val="17.5"/> </FormRepresentation></WordForm>
</LexicalEntry> 
<LexicalEntry><feat att="partOfSpeech" val="generalAdverb"/> 
<feat att="id" val="GMU_OPAD_1"/> 
<feat att="morphologicalUnitId" val="OPAD"/> 
<feat att="officiallyApproved" val="yes"/> 
<feat att="originalSource" val="PAROLE"/> 
<feat att="independentWord" val="yes"/> 
<Lemma><FormRepresentation> <feat att="writtenForm" val="opad"/> <feat att="officiallyApproved" val="yes"/> </FormRepresentation></Lemma> 
<WordForm>
<FormRepresentation> <feat att="writtenForm" val="opad"/> <feat att="inflectionalParadigm" val="MFG0000"/> <feat att="officiallyApproved" val="yes"/><feat att="frequency" val="19.1071"/> </FormRepresentation></WordForm>
</LexicalEntry> 
<LexicalEntry><feat att="partOfSpeech" val="generalAdverb"/> 
<feat att="id" val="GMU_IND_1"/> 
<feat att="morphologicalUnitId" val="IND"/> 
<feat att="officiallyApproved" val="yes"/> 
<feat att="originalSource" val="PAROLE"/> 
<feat att="independentWord" val="yes"/> 
<Lemma><FormRepresentation> <feat att="writtenForm" val="ind"/> <feat att="officiallyApproved" val="yes"/> </FormRepresentation></Lemma> 
<WordForm>
<FormRepresentation> <feat att="writtenForm" val="ind"/> <feat att="inflectionalParadigm" val="MFG0000"/> <feat att="officiallyApproved" val="yes"/><feat att="frequency" val="1338.9107"/> </FormRepresentation></WordForm>
</LexicalEntry> 
<LexicalEntry><feat att="partOfSpeech" val="generalAdverb"/> 
<feat att="id" val="GMU_GANSKE_1"/> 
<feat att="morphologicalUnitId" val="GANSKE"/> 
<feat att="officiallyApproved" val="yes"/> 
<feat att="originalSource" val="PAROLE"/> 
<feat att="independentWord" val="yes"/> 
<Lemma><FormRepresentation> <feat att="writtenForm" val="ganske"/> <feat att="officiallyApproved" val="yes"/> </FormRepresentation></Lemma> 
<WordForm>
<FormRepresentation> <feat att="writtenForm" val="ganske"/> <feat att="inflectionalParadigm" val="MFG0000"/> <feat att="officiallyApproved" val="yes"/><feat att="frequency" val="335.8214"/> </FormRepresentation></WordForm>
</LexicalEntry> 
<LexicalEntry><feat att="partOfSpeech" val="generalAdverb"/> 
<feat att="id" val="GMU_NORD,2_1"/> 
<feat att="morphologicalUnitId" val="NORD_2"/> 
<feat att="officiallyApproved" val="yes"/> 
<feat att="originalSource" val="PAROLE"/> 
<feat att="independentWord" val="yes"/> 
<Lemma><FormRepresentation> <feat att="writtenForm" val="nord"/> <feat att="officiallyApproved" val="yes"/> </FormRepresentation></Lemma> 
<WordForm>
<FormRepresentation> <feat att="writtenForm" val="nord"/> <feat att="inflectionalParadigm" val="MFG0000"/> <feat att="officiallyApproved" val="yes"/><feat att="frequency" val="57.0714"/> </FormRepresentation></WordForm>
</LexicalEntry> 
<LexicalEntry><feat att="partOfSpeech" val="generalAdverb"/> 
<feat att="id" val="GMU_NORDFRA_1"/> 
<feat att="morphologicalUnitId" val="NORDFRA"/> 
<feat att="officiallyApproved" val="yes"/> 
<feat att="originalSource" val="PAROLE"/> 
<feat att="independentWord" val="yes"/> 
<Lemma><FormRepresentation> <feat att="writtenForm" val="nordfra"/> <feat att="officiallyApproved" val="yes"/> </FormRepresentation></Lemma> 
<WordForm>
<FormRepresentation> <feat att="writtenForm" val="nordfra"/> <feat att="inflectionalParadigm" val="MFG0000"/> <feat att="officiallyApproved" val="yes"/><feat att="frequency" val=".8393"/> </FormRepresentation></WordForm>
</LexicalEntry> 
<LexicalEntry><feat att="partOfSpeech" val="generalAdverb"/> 
<feat att="id" val="GMU_VESTUD_1"/> 
<feat att="morphologicalUnitId" val="VESTUD"/> 
<feat att="officiallyApproved" val="yes"/> 
<feat att="originalSource" val="PAROLE"/> 
<feat att="independentWord" val="yes"/> 
<Lemma><FormRepresentation> <feat att="writtenForm" val="vestud"/> <feat att="officiallyApproved" val="yes"/> </FormRepresentation></Lemma> 
<WordForm>
<FormRepresentation> <feat att="writtenForm" val="vestud"/> <feat att="inflectionalParadigm" val="MFG0000"/> <feat att="officiallyApproved" val="yes"/><feat att="frequency" val="0.0"/> </FormRepresentation></WordForm>
</LexicalEntry> 
<LexicalEntry><feat att="partOfSpeech" val="generalAdverb"/> 
<feat att="id" val="GMU_VIDT_1"/> 
<feat att="morphologicalUnitId" val="VIDT"/> 
<feat att="officiallyApproved" val="yes"/> 
<feat att="originalSource" val="PAROLE"/> 
<feat att="independentWord" val="yes"/> 
<Lemma><FormRepresentation> <feat att="writtenForm" val="vidt"/> <feat att="officiallyApproved" val="yes"/> </FormRepresentation></Lemma> 
<WordForm>
<FormRepresentation> <feat att="writtenForm" val="vidt"/> <feat att="inflectionalParadigm" val="MFG0000"/> <feat att="officiallyApproved" val="yes"/><feat att="frequency" val="94.7679"/> </FormRepresentation></WordForm>
</LexicalEntry> 
<LexicalEntry><feat att="partOfSpeech" val="generalAdverb"/> 
<feat att="id" val="GMU_VIRKELIG,2_1"/> 
<feat att="morphologicalUnitId" val="VIRKELIG_2"/> 
<feat att="officiallyApproved" val="yes"/> 
<feat att="originalSource" val="PAROLE"/> 
<feat att="independentWord" val="yes"/> 
<Lemma><FormRepresentation> <feat att="writtenForm" val="virkelig"/> <feat att="officiallyApproved" val="yes"/> </FormRepresentation></Lemma> 
<WordForm>
<FormRepresentation> <feat att="writtenForm" val="virkelig"/> <feat att="inflectionalParadigm" val="MFG0000"/> <feat att="officiallyApproved" val="yes"/><feat att="frequency" val="158.5536"/> </FormRepresentation></WordForm>
</LexicalEntry> 
<LexicalEntry><feat att="partOfSpeech" val="generalAdverb"/> 
<feat att="id" val="GMU_VISSELIG_1"/> 
<feat att="morphologicalUnitId" val="VISSELIG"/> 
<feat att="officiallyApproved" val="yes"/> 
<feat att="originalSource" val="PAROLE"/> 
<feat att="independentWord" val="yes"/> 
<Lemma><FormRepresentation> <feat att="writtenForm" val="visselig"/> <feat att="officiallyApproved" val="yes"/> </FormRepresentation></Lemma> 
<WordForm>
<FormRepresentation> <feat att="writtenForm" val="visselig"/> <feat att="inflectionalParadigm" val="MFG0000"/> <feat att="officiallyApproved" val="yes"/><feat att="frequency" val=".5536"/> </FormRepresentation></WordForm>
</LexicalEntry> 
<LexicalEntry><feat att="partOfSpeech" val="generalAdverb"/> 
<feat att="id" val="GMU_HUSFRIT_1"/> 
<feat att="morphologicalUnitId" val="HUSFRIT"/> 
<feat att="officiallyApproved" val="yes"/> 
<feat att="originalSource" val="PAROLE"/> 
<feat att="independentWord" val="yes"/> 
<Lemma><FormRepresentation> <feat att="writtenForm" val="husfrit"/> <feat att="officiallyApproved" val="yes"/> </FormRepresentation></Lemma> 
<WordForm>
<FormRepresentation> <feat att="writtenForm" val="husfrit"/> <feat att="inflectionalParadigm" val="MFG0000"/> <feat att="officiallyApproved" val="yes"/><feat att="frequency" val=".0179"/> </FormRepresentation></WordForm>
</LexicalEntry> 
<LexicalEntry><feat att="partOfSpeech" val="generalAdverb"/> 
<feat att="id" val="GMU_HVORDAN_1"/> 
<feat att="morphologicalUnitId" val="HVORDAN"/> 
<feat att="officiallyApproved" val="yes"/> 
<feat att="originalSource" val="PAROLE"/> 
<feat att="independentWord" val="yes"/> 
<Lemma><FormRepresentation> <feat att="writtenForm" val="hvordan"/> <feat att="officiallyApproved" val="yes"/> </FormRepresentation></Lemma> 
<WordForm>
<FormRepresentation> <feat att="writtenForm" val="hvordan"/> <feat att="inflectionalParadigm" val="MFG0000"/> <feat att="officiallyApproved" val="yes"/><feat att="frequency" val="590.25"/> </FormRepresentation></WordForm>
</LexicalEntry> 
<LexicalEntry><feat att="partOfSpeech" val="generalAdverb"/> 
<feat att="id" val="GMU_HVORI_1"/> 
<feat att="morphologicalUnitId" val="HVORI"/> 
<feat att="officiallyApproved" val="yes"/> 
<feat att="originalSource" val="PAROLE"/> 
<feat att="independentWord" val="yes"/> 
<Lemma><FormRepresentation> <feat att="writtenForm" val="hvori"/> <feat att="officiallyApproved" val="yes"/> </FormRepresentation></Lemma> 
<WordForm>
<FormRepresentation> <feat att="writtenForm" val="hvori"/> <feat att="inflectionalParadigm" val="MFG0000"/> <feat att="officiallyApproved" val="yes"/><feat att="frequency" val="37.7679"/> </FormRepresentation></WordForm>
</LexicalEntry> 
<LexicalEntry><feat att="partOfSpeech" val="generalAdverb"/> 
<feat att="id" val="GMU_HVORIMELLEM_1"/> 
<feat att="morphologicalUnitId" val="HVORIMELLEM"/> 
<feat att="officiallyApproved" val="yes"/> 
<feat att="originalSource" val="PAROLE"/> 
<feat att="independentWord" val="yes"/> 
<Lemma><FormRepresentation> <feat att="writtenForm" val="hvorimellem"/> <feat att="officiallyApproved" val="yes"/> </FormRepresentation></Lemma> 
<WordForm>
<FormRepresentation> <feat att="writtenForm" val="hvorimellem"/> <feat att="inflectionalParadigm" val="MFG0000"/> <feat att="officiallyApproved" val="yes"/><feat att="frequency" val=".1607"/> </FormRepresentation></WordForm>
</LexicalEntry> 
<LexicalEntry><feat att="partOfSpeech" val="generalAdverb"/> 
<feat att="id" val="GMU_HVORLUNDE_1"/> 
<feat att="morphologicalUnitId" val="HVORLUNDE"/> 
<feat att="officiallyApproved" val="yes"/> 
<feat att="originalSource" val="PAROLE"/> 
<feat att="independentWord" val="yes"/> 
<Lemma><FormRepresentation> <feat att="writtenForm" val="hvorlunde"/> <feat att="officiallyApproved" val="yes"/> </FormRepresentation></Lemma> 
<WordForm>
<FormRepresentation> <feat att="writtenForm" val="hvorlunde"/> <feat att="inflectionalParadigm" val="MFG0000"/> <feat att="officiallyApproved" val="yes"/><feat att="frequency" val="0.0"/> </FormRepresentation></WordForm>
</LexicalEntry> 
<LexicalEntry><feat att="partOfSpeech" val="generalAdverb"/> 
<feat att="id" val="GMU_HVOROM_1"/> 
<feat att="morphologicalUnitId" val="HVOROM"/> 
<feat att="officiallyApproved" val="yes"/> 
<feat att="originalSource" val="PAROLE"/> 
<feat att="independentWord" val="yes"/> 
<Lemma><FormRepresentation> <feat att="writtenForm" val="hvorom"/> <feat att="officiallyApproved" val="yes"/> </FormRepresentation></Lemma> 
<WordForm>
<FormRepresentation> <feat att="writtenForm" val="hvorom"/> <feat att="inflectionalParadigm" val="MFG0000"/> <feat att="officiallyApproved" val="yes"/><feat att="frequency" val="2.6786"/> </FormRepresentation></WordForm>
</LexicalEntry> 
<LexicalEntry><feat att="partOfSpeech" val="generalAdverb"/> 
<feat att="id" val="GMU_HVORPÅ_1"/> 
<feat att="morphologicalUnitId" val="HVORPÅ"/> 
<feat att="officiallyApproved" val="yes"/> 
<feat att="originalSource" val="PAROLE"/> 
<feat att="independentWord" val="yes"/> 
<Lemma><FormRepresentation> <feat att="writtenForm" val="hvorpå"/> <feat att="officiallyApproved" val="yes"/> </FormRepresentation></Lemma> 
<WordForm>
<FormRepresentation> <feat att="writtenForm" val="hvorpå"/> <feat att="inflectionalParadigm" val="MFG0000"/> <feat att="officiallyApproved" val="yes"/><feat att="frequency" val="19.125"/> </FormRepresentation></WordForm>
</LexicalEntry> 
<LexicalEntry><feat att="partOfSpeech" val="generalAdverb"/> 
<feat att="id" val="GMU_ØSTFRA_1"/> 
<feat att="morphologicalUnitId" val="ØSTFRA"/> 
<feat att="officiallyApproved" val="yes"/> 
<feat att="originalSource" val="PAROLE"/> 
<feat att="independentWord" val="yes"/> 
<Lemma><FormRepresentation> <feat att="writtenForm" val="østfra"/> <feat att="officiallyApproved" val="yes"/> </FormRepresentation></Lemma> 
<WordForm>
<FormRepresentation> <feat att="writtenForm" val="østfra"/> <feat att="inflectionalParadigm" val="MFG0000"/> <feat att="officiallyApproved" val="yes"/><feat att="frequency" val=".3929"/> </FormRepresentation></WordForm>
</LexicalEntry> 
<LexicalEntry><feat att="partOfSpeech" val="generalAdverb"/> 
<feat att="id" val="GMU_ØSTUD_1"/> 
<feat att="morphologicalUnitId" val="ØSTUD"/> 
<feat att="officiallyApproved" val="yes"/> 
<feat att="originalSource" val="PAROLE"/> 
<feat att="independentWord" val="yes"/> 
<Lemma><FormRepresentation> <feat att="writtenForm" val="østud"/> <feat att="officiallyApproved" val="yes"/> </FormRepresentation></Lemma> 
<WordForm>
<FormRepresentation> <feat att="writtenForm" val="østud"/> <feat att="inflectionalParadigm" val="MFG0000"/> <feat att="officiallyApproved" val="yes"/><feat att="frequency" val="0.0"/> </FormRepresentation></WordForm>
</LexicalEntry> 
<LexicalEntry><feat att="partOfSpeech" val="generalAdverb"/> 
<feat att="id" val="GMU_ALDRIG_1"/> 
<feat att="morphologicalUnitId" val="ALDRIG"/> 
<feat att="officiallyApproved" val="yes"/> 
<feat att="originalSource" val="PAROLE"/> 
<feat att="independentWord" val="yes"/> 
<Lemma><FormRepresentation> <feat att="writtenForm" val="aldrig"/> <feat att="officiallyApproved" val="yes"/> </FormRepresentation></Lemma> 
<WordForm>
<FormRepresentation> <feat att="writtenForm" val="aldrig"/> <feat att="inflectionalParadigm" val="MFG0000"/> <feat att="officiallyApproved" val="yes"/><feat att="frequency" val="509.6607"/> </FormRepresentation></WordForm>
</LexicalEntry> 
<LexicalEntry><feat att="partOfSpeech" val="generalAdverb"/> 
<feat att="id" val="GMU_BAGTIL_1"/> 
<feat att="morphologicalUnitId" val="BAGTIL"/> 
<feat att="officiallyApproved" val="yes"/> 
<feat att="originalSource" val="PAROLE"/> 
<feat att="independentWord" val="yes"/> 
<Lemma><FormRepresentation> <feat att="writtenForm" val="bagtil"/> <feat att="officiallyApproved" val="yes"/> </FormRepresentation></Lemma> 
<WordForm>
<FormRepresentation> <feat att="writtenForm" val="bagtil"/> <feat att="inflectionalParadigm" val="MFG0000"/> <feat att="officiallyApproved" val="yes"/><feat att="frequency" val="2.1786"/> </FormRepresentation></WordForm>
</LexicalEntry> 
<LexicalEntry><feat att="partOfSpeech" val="generalAdverb"/> 
<feat att="id" val="GMU_DEROVER_1"/> 
<feat att="morphologicalUnitId" val="DEROVER"/> 
<feat att="officiallyApproved" val="yes"/> 
<feat att="originalSource" val="PAROLE"/> 
<feat att="independentWord" val="yes"/> 
<Lemma><FormRepresentation> <feat att="writtenForm" val="derover"/> <feat att="officiallyApproved" val="yes"/> </FormRepresentation></Lemma> 
<WordForm>
<FormRepresentation> <feat att="writtenForm" val="derover"/> <feat att="inflectionalParadigm" val="MFG0000"/> <feat att="officiallyApproved" val="yes"/><feat att="frequency" val="7.8929"/> </FormRepresentation></WordForm>
</LexicalEntry> 
<LexicalEntry><feat att="partOfSpeech" val="generalAdverb"/> 
<feat att="id" val="GMU_DESVÆRRE_1"/> 
<feat att="morphologicalUnitId" val="DESVÆRRE"/> 
<feat att="officiallyApproved" val="yes"/> 
<feat att="originalSource" val="PAROLE"/> 
<feat att="independentWord" val="yes"/> 
<Lemma><FormRepresentation> <feat att="writtenForm" val="desværre"/> <feat att="officiallyApproved" val="yes"/> </FormRepresentation></Lemma> 
<WordForm>
<FormRepresentation> <feat att="writtenForm" val="desværre"/> <feat att="inflectionalParadigm" val="MFG0000"/> <feat att="officiallyApproved" val="yes"/><feat att="frequency" val="102.7679"/> </FormRepresentation></WordForm>
</LexicalEntry> 
<LexicalEntry><feat att="partOfSpeech" val="generalAdverb"/> 
<feat att="id" val="GMU_ERGO_1"/> 
<feat att="morphologicalUnitId" val="ERGO"/> 
<feat att="officiallyApproved" val="yes"/> 
<feat att="originalSource" val="PAROLE"/> 
<feat att="independentWord" val="yes"/> 
<Lemma><FormRepresentation> <feat att="writtenForm" val="ergo"/> <feat att="officiallyApproved" val="yes"/> </FormRepresentation></Lemma> 
<WordForm>
<FormRepresentation> <feat att="writtenForm" val="ergo"/> <feat att="inflectionalParadigm" val="MFG0000"/> <feat att="officiallyApproved" val="yes"/><feat att="frequency" val="2.1607"/> </FormRepresentation></WordForm>
</LexicalEntry> 
<LexicalEntry><feat att="partOfSpeech" val="generalAdverb"/> 
<feat att="id" val="GMU_GRASSAT_1"/> 
<feat att="morphologicalUnitId" val="GRASSAT"/> 
<feat att="officiallyApproved" val="yes"/> 
<feat att="originalSource" val="PAROLE"/> 
<feat att="independentWord" val="yes"/> 
<Lemma><FormRepresentation> <feat att="writtenForm" val="grassat"/> <feat att="officiallyApproved" val="yes"/> </FormRepresentation></Lemma> 
<WordForm>
<FormRepresentation> <feat att="writtenForm" val="grassat"/> <feat att="inflectionalParadigm" val="MFG0000"/> <feat att="officiallyApproved" val="yes"/><feat att="frequency" val="1.0536"/> </FormRepresentation></WordForm>
</LexicalEntry> 
<LexicalEntry><feat att="partOfSpeech" val="generalAdverb"/> 
<feat att="id" val="GMU_HENHOLDSVIS_1"/> 
<feat att="morphologicalUnitId" val="HENHOLDSVIS"/> 
<feat att="officiallyApproved" val="yes"/> 
<feat att="originalSource" val="PAROLE"/> 
<feat att="independentWord" val="yes"/> 
<Lemma><FormRepresentation> <feat att="writtenForm" val="henholdsvis"/> <feat att="officiallyApproved" val="yes"/> </FormRepresentation></Lemma> 
<WordForm>
<FormRepresentation> <feat att="writtenForm" val="henholdsvis"/> <feat att="inflectionalParadigm" val="MFG0000"/> <feat att="officiallyApproved" val="yes"/><feat att="frequency" val="54.4464"/> </FormRepresentation></WordForm>
</LexicalEntry> 
<LexicalEntry><feat att="partOfSpeech" val="generalAdverb"/> 
<feat att="id" val="GMU_HERIBLANDT_1"/> 
<feat att="morphologicalUnitId" val="HERIBLANDT"/> 
<feat att="officiallyApproved" val="yes"/> 
<feat att="originalSource" val="PAROLE"/> 
<feat att="independentWord" val="yes"/> 
<Lemma><FormRepresentation> <feat att="writtenForm" val="heriblandt"/> <feat att="officiallyApproved" val="yes"/> </FormRepresentation></Lemma> 
<WordForm>
<FormRepresentation> <feat att="writtenForm" val="heriblandt"/> <feat att="inflectionalParadigm" val="MFG0000"/> <feat att="officiallyApproved" val="yes"/><feat att="frequency" val="9.9464"/> </FormRepresentation></WordForm>
</LexicalEntry> 
<LexicalEntry><feat att="partOfSpeech" val="generalAdverb"/> 
<feat att="id" val="GMU_HEROVER_1"/> 
<feat att="morphologicalUnitId" val="HEROVER"/> 
<feat att="officiallyApproved" val="yes"/> 
<feat att="originalSource" val="PAROLE"/> 
<feat att="independentWord" val="yes"/> 
<Lemma><FormRepresentation> <feat att="writtenForm" val="herover"/> <feat att="officiallyApproved" val="yes"/> </FormRepresentation></Lemma> 
<WordForm>
<FormRepresentation> <feat att="writtenForm" val="herover"/> <feat att="inflectionalParadigm" val="MFG0000"/> <feat att="officiallyApproved" val="yes"/><feat att="frequency" val="4.2679"/> </FormRepresentation></WordForm>
</LexicalEntry> 
<LexicalEntry><feat att="partOfSpeech" val="generalAdverb"/> 
<feat att="id" val="GMU_HID_1"/> 
<feat att="morphologicalUnitId" val="HID"/> 
<feat att="officiallyApproved" val="yes"/> 
<feat att="originalSource" val="PAROLE"/> 
<feat att="independentWord" val="yes"/> 
<Lemma><FormRepresentation> <feat att="writtenForm" val="hid"/> <feat att="officiallyApproved" val="yes"/> </FormRepresentation></Lemma> 
<WordForm>
<FormRepresentation> <feat att="writtenForm" val="hid"/> <feat att="inflectionalParadigm" val="MFG0000"/> <feat att="officiallyApproved" val="yes"/><feat att="frequency" val="1.3929"/> </FormRepresentation></WordForm>
</LexicalEntry> 
<LexicalEntry><feat att="partOfSpeech" val="generalAdverb"/> 
<feat att="id" val="GMU_HJEMME_1"/> 
<feat att="morphologicalUnitId" val="HJEMME"/> 
<feat att="officiallyApproved" val="yes"/> 
<feat att="originalSource" val="PAROLE"/> 
<feat att="independentWord" val="yes"/> 
<Lemma><FormRepresentation> <feat att="writtenForm" val="hjemme"/> <feat att="officiallyApproved" val="yes"/> </FormRepresentation></Lemma> 
<WordForm>
<FormRepresentation> <feat att="writtenForm" val="hjemme"/> <feat att="inflectionalParadigm" val="MFG0000"/> <feat att="officiallyApproved" val="yes"/><feat att="frequency" val="147.9286"/> </FormRepresentation></WordForm>
</LexicalEntry> 
<LexicalEntry><feat att="partOfSpeech" val="generalAdverb"/> 
<feat att="id" val="GMU_HVORINDE_1"/> 
<feat att="morphologicalUnitId" val="HVORINDE"/> 
<feat att="officiallyApproved" val="yes"/> 
<feat att="originalSource" val="PAROLE"/> 
<feat att="independentWord" val="yes"/> 
<Lemma><FormRepresentation> <feat att="writtenForm" val="hvorinde"/> <feat att="officiallyApproved" val="yes"/> </FormRepresentation></Lemma> 
<WordForm>
<FormRepresentation> <feat att="writtenForm" val="hvorinde"/> <feat att="inflectionalParadigm" val="MFG0000"/> <feat att="officiallyApproved" val="yes"/><feat att="frequency" val="0.0"/> </FormRepresentation></WordForm>
</LexicalEntry> 
<LexicalEntry><feat att="partOfSpeech" val="generalAdverb"/> 
<feat att="id" val="GMU_IHJEL_1"/> 
<feat att="morphologicalUnitId" val="IHJEL"/> 
<feat att="officiallyApproved" val="yes"/> 
<feat att="originalSource" val="PAROLE"/> 
<feat att="independentWord" val="yes"/> 
<Lemma><FormRepresentation> <feat att="writtenForm" val="ihjel"/> <feat att="officiallyApproved" val="yes"/> </FormRepresentation></Lemma> 
<WordForm>
<FormRepresentation> <feat att="writtenForm" val="ihjel"/> <feat att="inflectionalParadigm" val="MFG0000"/> <feat att="officiallyApproved" val="yes"/><feat att="frequency" val="37.5179"/> </FormRepresentation></WordForm>
</LexicalEntry> 
<LexicalEntry><feat att="partOfSpeech" val="generalAdverb"/> 
<feat att="id" val="GMU_KRAFTEDEME_1"/> 
<feat att="morphologicalUnitId" val="KRAFTEDEME"/> 
<feat att="officiallyApproved" val="yes"/> 
<feat att="originalSource" val="PAROLE"/> 
<feat att="independentWord" val="yes"/> 
<Lemma><FormRepresentation> <feat att="writtenForm" val="kraftedeme"/> <feat att="officiallyApproved" val="yes"/> </FormRepresentation></Lemma> 
<WordForm>
<FormRepresentation> <feat att="writtenForm" val="kraftedeme"/> <feat att="inflectionalParadigm" val="MFG0000"/> <feat att="officiallyApproved" val="yes"/><feat att="frequency" val=".4286"/> </FormRepresentation></WordForm>
</LexicalEntry> 
<LexicalEntry><feat att="partOfSpeech" val="generalAdverb"/> 
<feat att="id" val="GMU_LOVLIG,2_1"/> 
<feat att="morphologicalUnitId" val="LOVLIG_2"/> 
<feat att="officiallyApproved" val="yes"/> 
<feat att="originalSource" val="PAROLE"/> 
<feat att="independentWord" val="yes"/> 
<Lemma><FormRepresentation> <feat att="writtenForm" val="lovlig"/> <feat att="officiallyApproved" val="yes"/> </FormRepresentation></Lemma> 
<WordForm>
<FormRepresentation> <feat att="writtenForm" val="lovlig"/> <feat att="inflectionalParadigm" val="MFG0000"/> <feat att="officiallyApproved" val="yes"/><feat att="frequency" val="8.5"/> </FormRepresentation></WordForm>
</LexicalEntry> 
<LexicalEntry><feat att="partOfSpeech" val="generalAdverb"/> 
<feat att="id" val="GMU_NEDOVER_1"/> 
<feat att="morphologicalUnitId" val="NEDOVER"/> 
<feat att="officiallyApproved" val="yes"/> 
<feat att="originalSource" val="PAROLE"/> 
<feat att="independentWord" val="yes"/> 
<Lemma><FormRepresentation> <feat att="writtenForm" val="nedover"/> <feat att="officiallyApproved" val="yes"/> </FormRepresentation></Lemma> 
<WordForm>
<FormRepresentation> <feat att="writtenForm" val="nedover"/> <feat att="inflectionalParadigm" val="MFG0000"/> <feat att="officiallyApproved" val="yes"/><feat att="frequency" val="1.2857"/> </FormRepresentation></WordForm>
</LexicalEntry> 
<LexicalEntry><feat att="partOfSpeech" val="generalAdverb"/> 
<feat att="id" val="GMU_NETTO_1"/> 
<feat att="morphologicalUnitId" val="NETTO"/> 
<feat att="officiallyApproved" val="yes"/> 
<feat att="originalSource" val="PAROLE"/> 
<feat att="independentWord" val="yes"/> 
<Lemma><FormRepresentation> <feat att="writtenForm" val="netto"/> <feat att="officiallyApproved" val="yes"/> </FormRepresentation></Lemma> 
<WordForm>
<FormRepresentation> <feat att="writtenForm" val="netto"/> <feat att="inflectionalParadigm" val="MFG0000"/> <feat att="officiallyApproved" val="yes"/><feat att="frequency" val="7.6964"/> </FormRepresentation></WordForm>
</LexicalEntry> 
<LexicalEntry><feat att="partOfSpeech" val="generalAdverb"/> 
<feat att="id" val="GMU_NORDOST,2_1"/> 
<feat att="morphologicalUnitId" val="NORDOST_2"/> 
<feat att="officiallyApproved" val="yes"/> 
<feat att="originalSource" val="PAROLE"/> 
<feat att="independentWord" val="yes"/> 
<Lemma><FormRepresentation> <feat att="writtenForm" val="nordost"/> <feat att="officiallyApproved" val="yes"/> </FormRepresentation></Lemma> 
<WordForm>
<FormRepresentation> <feat att="writtenForm" val="nordost"/> <feat att="inflectionalParadigm" val="MFG0000"/> <feat att="officiallyApproved" val="yes"/><feat att="frequency" val="0.0"/> </FormRepresentation></WordForm>
</LexicalEntry> 
<LexicalEntry><feat att="partOfSpeech" val="generalAdverb"/> 
<feat att="id" val="GMU_NØDIG,2_1"/> 
<feat att="morphologicalUnitId" val="NØDIG_2"/> 
<feat att="officiallyApproved" val="yes"/> 
<feat att="originalSource" val="PAROLE"/> 
<feat att="independentWord" val="yes"/> 
<Lemma><FormRepresentation> <feat att="writtenForm" val="nødig"/> <feat att="officiallyApproved" val="yes"/> </FormRepresentation></Lemma> 
<WordForm>
<FormRepresentation> <feat att="writtenForm" val="nødig"/> <feat att="inflectionalParadigm" val="MFG0000"/> <feat att="officiallyApproved" val="yes"/><feat att="frequency" val="8.2679"/> </FormRepresentation></WordForm>
<RelatedForm><feat att="spellingVariant" val="GMU_NØDIG,2_2"/> <FormRepresentation><feat att="writtenForm" val="nødigt"/></FormRepresentation></RelatedForm> 
</LexicalEntry> 
<LexicalEntry><feat att="partOfSpeech" val="generalAdverb"/> 
<feat att="id" val="GMU_NØDIG,2_2"/> 
<feat att="morphologicalUnitId" val="NØDIG_2"/> 
<feat att="officiallyApproved" val="yes"/> 
<feat att="originalSource" val="PAROLE"/> 
<feat att="independentWord" val="yes"/> 
<Lemma><FormRepresentation> <feat att="writtenForm" val="nødigt"/> <feat att="officiallyApproved" val="yes"/> </FormRepresentation></Lemma> 
<WordForm>
<FormRepresentation> <feat att="writtenForm" val="nødigt"/> <feat att="inflectionalParadigm" val="MFG0000"/> <feat att="officiallyApproved" val="yes"/><feat att="frequency" val="7.9643"/> </FormRepresentation></WordForm>
<RelatedForm><feat att="spellingVariant" val="GMU_NØDIG,2_2"/> <FormRepresentation><feat att="writtenForm" val="nødigt"/></FormRepresentation></RelatedForm> 
</LexicalEntry> 
<LexicalEntry><feat att="partOfSpeech" val="generalAdverb"/> 
<feat att="id" val="GMU_OVERALT_1"/> 
<feat att="morphologicalUnitId" val="OVERALT"/> 
<feat att="officiallyApproved" val="yes"/> 
<feat att="originalSource" val="PAROLE"/> 
<feat att="independentWord" val="yes"/> 
<Lemma><FormRepresentation> <feat att="writtenForm" val="overalt"/> <feat att="officiallyApproved" val="yes"/> </FormRepresentation></Lemma> 
<WordForm>
<FormRepresentation> <feat att="writtenForm" val="overalt"/> <feat att="inflectionalParadigm" val="MFG0000"/> <feat att="officiallyApproved" val="yes"/><feat att="frequency" val="52.3036"/> </FormRepresentation></WordForm>
</LexicalEntry> 
<LexicalEntry><feat att="partOfSpeech" val="generalAdverb"/> 
<feat att="id" val="GMU_OVERVÆTTES_1"/> 
<feat att="morphologicalUnitId" val="OVERVÆTTES"/> 
<feat att="officiallyApproved" val="yes"/> 
<feat att="originalSource" val="PAROLE"/> 
<feat att="independentWord" val="yes"/> 
<Lemma><FormRepresentation> <feat att="writtenForm" val="overvættes"/> <feat att="officiallyApproved" val="yes"/> </FormRepresentation></Lemma> 
<WordForm>
<FormRepresentation> <feat att="writtenForm" val="overvættes"/> <feat att="inflectionalParadigm" val="MFG0000"/> <feat att="officiallyApproved" val="yes"/><feat att="frequency" val=".125"/> </FormRepresentation></WordForm>
</LexicalEntry> 
<LexicalEntry><feat att="partOfSpeech" val="generalAdverb"/> 
<feat att="id" val="GMU_PRIVATISSIME_1"/> 
<feat att="morphologicalUnitId" val="PRIVATISSIME"/> 
<feat att="officiallyApproved" val="yes"/> 
<feat att="originalSource" val="PAROLE"/> 
<feat att="independentWord" val="yes"/> 
<Lemma><FormRepresentation> <feat att="writtenForm" val="privatissime"/> <feat att="officiallyApproved" val="yes"/> </FormRepresentation></Lemma> 
<WordForm>
<FormRepresentation> <feat att="writtenForm" val="privatissime"/> <feat att="inflectionalParadigm" val="MFG0000"/> <feat att="officiallyApproved" val="yes"/><feat att="frequency" val="0.0"/> </FormRepresentation></WordForm>
</LexicalEntry> 
<LexicalEntry><feat att="partOfSpeech" val="generalAdverb"/> 
<feat att="id" val="GMU_RASKVÆK_1"/> 
<feat att="morphologicalUnitId" val="RASKVÆK"/> 
<feat att="officiallyApproved" val="yes"/> 
<feat att="originalSource" val="PAROLE"/> 
<feat att="independentWord" val="yes"/> 
<Lemma><FormRepresentation> <feat att="writtenForm" val="raskvæk"/> <feat att="officiallyApproved" val="yes"/> </FormRepresentation></Lemma> 
<WordForm>
<FormRepresentation> <feat att="writtenForm" val="raskvæk"/> <feat att="inflectionalParadigm" val="MFG0000"/> <feat att="officiallyApproved" val="yes"/><feat att="frequency" val=".0179"/> </FormRepresentation></WordForm>
</LexicalEntry> 
<LexicalEntry><feat att="partOfSpeech" val="generalAdverb"/> 
<feat att="id" val="GMU_HELLERE_1"/> 
<feat att="morphologicalUnitId" val="HELLERE"/> 
<feat att="officiallyApproved" val="yes"/> 
<feat att="originalSource" val="PAROLE"/> 
<feat att="independentWord" val="yes"/> 
<Lemma><FormRepresentation> <feat att="writtenForm" val="hellere"/> <feat att="officiallyApproved" val="yes"/> </FormRepresentation></Lemma> 
<WordForm>
<FormRepresentation> <feat att="writtenForm" val="hellere"/> <feat att="inflectionalParadigm" val="MFG0000"/> <feat att="officiallyApproved" val="yes"/><feat att="frequency" val="75.3214"/> </FormRepresentation></WordForm>
</LexicalEntry> 
<LexicalEntry><feat att="partOfSpeech" val="generalAdverb"/> 
<feat att="id" val="GMU_HERFORUDEN_1"/> 
<feat att="morphologicalUnitId" val="HERFORUDEN"/> 
<feat att="officiallyApproved" val="yes"/> 
<feat att="originalSource" val="PAROLE"/> 
<feat att="independentWord" val="yes"/> 
<Lemma><FormRepresentation> <feat att="writtenForm" val="herforuden"/> <feat att="officiallyApproved" val="yes"/> </FormRepresentation></Lemma> 
<WordForm>
<FormRepresentation> <feat att="writtenForm" val="herforuden"/> <feat att="inflectionalParadigm" val="MFG0000"/> <feat att="officiallyApproved" val="yes"/><feat att="frequency" val="0.0"/> </FormRepresentation></WordForm>
</LexicalEntry> 
<LexicalEntry><feat att="partOfSpeech" val="generalAdverb"/> 
<feat att="id" val="GMU_HERINDUNDER_1"/> 
<feat att="morphologicalUnitId" val="HERINDUNDER"/> 
<feat att="officiallyApproved" val="yes"/> 
<feat att="originalSource" val="PAROLE"/> 
<feat att="independentWord" val="yes"/> 
<Lemma><FormRepresentation> <feat att="writtenForm" val="herindunder"/> <feat att="officiallyApproved" val="yes"/> </FormRepresentation></Lemma> 
<WordForm>
<FormRepresentation> <feat att="writtenForm" val="herindunder"/> <feat att="inflectionalParadigm" val="MFG0000"/> <feat att="officiallyApproved" val="yes"/><feat att="frequency" val="0.0"/> </FormRepresentation></WordForm>
</LexicalEntry> 
<LexicalEntry><feat att="partOfSpeech" val="generalAdverb"/> 
<feat att="id" val="GMU_HEROMMEFRA_1"/> 
<feat att="morphologicalUnitId" val="HEROMMEFRA"/> 
<feat att="officiallyApproved" val="yes"/> 
<feat att="originalSource" val="PAROLE"/> 
<feat att="independentWord" val="yes"/> 
<Lemma><FormRepresentation> <feat att="writtenForm" val="herommefra"/> <feat att="officiallyApproved" val="yes"/> </FormRepresentation></Lemma> 
<WordForm>
<FormRepresentation> <feat att="writtenForm" val="herommefra"/> <feat att="inflectionalParadigm" val="MFG0000"/> <feat att="officiallyApproved" val="yes"/><feat att="frequency" val="0.0"/> </FormRepresentation></WordForm>
</LexicalEntry> 
<LexicalEntry><feat att="partOfSpeech" val="generalAdverb"/> 
<feat att="id" val="GMU_HEROVREFRA_1"/> 
<feat att="morphologicalUnitId" val="HEROVREFRA"/> 
<feat att="officiallyApproved" val="yes"/> 
<feat att="originalSource" val="PAROLE"/> 
<feat att="independentWord" val="yes"/> 
<Lemma><FormRepresentation> <feat att="writtenForm" val="herovrefra"/> <feat att="officiallyApproved" val="yes"/> </FormRepresentation></Lemma> 
<WordForm>
<FormRepresentation> <feat att="writtenForm" val="herovrefra"/> <feat att="inflectionalParadigm" val="MFG0000"/> <feat att="officiallyApproved" val="yes"/><feat att="frequency" val=".0536"/> </FormRepresentation></WordForm>
</LexicalEntry> 
<LexicalEntry><feat att="partOfSpeech" val="generalAdverb"/> 
<feat att="id" val="GMU_HERUDE_1"/> 
<feat att="morphologicalUnitId" val="HERUDE"/> 
<feat att="officiallyApproved" val="yes"/> 
<feat att="originalSource" val="PAROLE"/> 
<feat att="independentWord" val="yes"/> 
<Lemma><FormRepresentation> <feat att="writtenForm" val="herude"/> <feat att="officiallyApproved" val="yes"/> </FormRepresentation></Lemma> 
<WordForm>
<FormRepresentation> <feat att="writtenForm" val="herude"/> <feat att="inflectionalParadigm" val="MFG0000"/> <feat att="officiallyApproved" val="yes"/><feat att="frequency" val="7.8393"/> </FormRepresentation></WordForm>
</LexicalEntry> 
<LexicalEntry><feat att="partOfSpeech" val="generalAdverb"/> 
<feat att="id" val="GMU_HERVED_1"/> 
<feat att="morphologicalUnitId" val="HERVED"/> 
<feat att="officiallyApproved" val="yes"/> 
<feat att="originalSource" val="PAROLE"/> 
<feat att="independentWord" val="yes"/> 
<Lemma><FormRepresentation> <feat att="writtenForm" val="herved"/> <feat att="officiallyApproved" val="yes"/> </FormRepresentation></Lemma> 
<WordForm>
<FormRepresentation> <feat att="writtenForm" val="herved"/> <feat att="inflectionalParadigm" val="MFG0000"/> <feat att="officiallyApproved" val="yes"/><feat att="frequency" val="20.1607"/> </FormRepresentation></WordForm>
</LexicalEntry> 
<LexicalEntry><feat att="partOfSpeech" val="generalAdverb"/> 
<feat att="id" val="GMU_HIST_1"/> 
<feat att="morphologicalUnitId" val="HIST"/> 
<feat att="officiallyApproved" val="yes"/> 
<feat att="originalSource" val="PAROLE"/> 
<feat att="independentWord" val="yes"/> 
<Lemma><FormRepresentation> <feat att="writtenForm" val="hist"/> <feat att="officiallyApproved" val="yes"/> </FormRepresentation></Lemma> 
<WordForm>
<FormRepresentation> <feat att="writtenForm" val="hist"/> <feat att="inflectionalParadigm" val="MFG0000"/> <feat att="officiallyApproved" val="yes"/><feat att="frequency" val="7.4107"/> </FormRepresentation></WordForm>
</LexicalEntry> 
<LexicalEntry><feat att="partOfSpeech" val="generalAdverb"/> 
<feat att="id" val="GMU_HVOR_1"/> 
<feat att="morphologicalUnitId" val="HVOR"/> 
<feat att="officiallyApproved" val="yes"/> 
<feat att="originalSource" val="PAROLE"/> 
<feat att="independentWord" val="yes"/> 
<Lemma><FormRepresentation> <feat att="writtenForm" val="hvor"/> <feat att="officiallyApproved" val="yes"/> </FormRepresentation></Lemma> 
<WordForm>
<FormRepresentation> <feat att="writtenForm" val="hvor"/> <feat att="inflectionalParadigm" val="MFG0000"/> <feat att="officiallyApproved" val="yes"/><feat att="frequency" val="2347.9643"/> </FormRepresentation></WordForm>
</LexicalEntry> 
<LexicalEntry><feat att="partOfSpeech" val="generalAdverb"/> 
<feat att="id" val="GMU_HVORMED_1"/> 
<feat att="morphologicalUnitId" val="HVORMED"/> 
<feat att="officiallyApproved" val="yes"/> 
<feat att="originalSource" val="PAROLE"/> 
<feat att="independentWord" val="yes"/> 
<Lemma><FormRepresentation> <feat att="writtenForm" val="hvormed"/> <feat att="officiallyApproved" val="yes"/> </FormRepresentation></Lemma> 
<WordForm>
<FormRepresentation> <feat att="writtenForm" val="hvormed"/> <feat att="inflectionalParadigm" val="MFG0000"/> <feat att="officiallyApproved" val="yes"/><feat att="frequency" val="10.7679"/> </FormRepresentation></WordForm>
</LexicalEntry> 
<LexicalEntry><feat att="partOfSpeech" val="generalAdverb"/> 
<feat att="id" val="GMU_HÆNDELSESVIS_1"/> 
<feat att="morphologicalUnitId" val="HÆNDELSESVIS"/> 
<feat att="officiallyApproved" val="yes"/> 
<feat att="originalSource" val="PAROLE"/> 
<feat att="independentWord" val="yes"/> 
<Lemma><FormRepresentation> <feat att="writtenForm" val="hændelsesvis"/> <feat att="officiallyApproved" val="yes"/> </FormRepresentation></Lemma> 
<WordForm>
<FormRepresentation> <feat att="writtenForm" val="hændelsesvis"/> <feat att="inflectionalParadigm" val="MFG0000"/> <feat att="officiallyApproved" val="yes"/><feat att="frequency" val=".0179"/> </FormRepresentation></WordForm>
</LexicalEntry> 
<LexicalEntry><feat att="partOfSpeech" val="generalAdverb"/> 
<feat att="id" val="GMU_IKKUN_1"/> 
<feat att="morphologicalUnitId" val="IKKUN"/> 
<feat att="officiallyApproved" val="yes"/> 
<feat att="originalSource" val="PAROLE"/> 
<feat att="independentWord" val="yes"/> 
<Lemma><FormRepresentation> <feat att="writtenForm" val="ikkun"/> <feat att="officiallyApproved" val="yes"/> </FormRepresentation></Lemma> 
<WordForm>
<FormRepresentation> <feat att="writtenForm" val="ikkun"/> <feat att="inflectionalParadigm" val="MFG0000"/> <feat att="officiallyApproved" val="yes"/><feat att="frequency" val=".1786"/> </FormRepresentation></WordForm>
</LexicalEntry> 
<LexicalEntry><feat att="partOfSpeech" val="generalAdverb"/> 
<feat att="id" val="GMU_INDENI_1"/> 
<feat att="morphologicalUnitId" val="INDENI"/> 
<feat att="officiallyApproved" val="yes"/> 
<feat att="originalSource" val="PAROLE"/> 
<feat att="independentWord" val="yes"/> 
<Lemma><FormRepresentation> <feat att="writtenForm" val="indeni"/> <feat att="officiallyApproved" val="yes"/> </FormRepresentation></Lemma> 
<WordForm>
<FormRepresentation> <feat att="writtenForm" val="indeni"/> <feat att="inflectionalParadigm" val="MFG0000"/> <feat att="officiallyApproved" val="yes"/><feat att="frequency" val="9.0714"/> </FormRepresentation></WordForm>
</LexicalEntry> 
<LexicalEntry><feat att="partOfSpeech" val="generalAdverb"/> 
<feat att="id" val="GMU_KUN_1"/> 
<feat att="morphologicalUnitId" val="KUN"/> 
<feat att="officiallyApproved" val="yes"/> 
<feat att="originalSource" val="PAROLE"/> 
<feat att="independentWord" val="yes"/> 
<Lemma><FormRepresentation> <feat att="writtenForm" val="kun"/> <feat att="officiallyApproved" val="yes"/> </FormRepresentation></Lemma> 
<WordForm>
<FormRepresentation> <feat att="writtenForm" val="kun"/> <feat att="inflectionalParadigm" val="MFG0000"/> <feat att="officiallyApproved" val="yes"/><feat att="frequency" val="1279.6607"/> </FormRepresentation></WordForm>
</LexicalEntry> 
<LexicalEntry><feat att="partOfSpeech" val="generalAdverb"/> 
<feat att="id" val="GMU_NEDENTIL_1"/> 
<feat att="morphologicalUnitId" val="NEDENTIL"/> 
<feat att="officiallyApproved" val="yes"/> 
<feat att="originalSource" val="PAROLE"/> 
<feat att="independentWord" val="yes"/> 
<Lemma><FormRepresentation> <feat att="writtenForm" val="nedentil"/> <feat att="officiallyApproved" val="yes"/> </FormRepresentation></Lemma> 
<WordForm>
<FormRepresentation> <feat att="writtenForm" val="nedentil"/> <feat att="inflectionalParadigm" val="MFG0000"/> <feat att="officiallyApproved" val="yes"/><feat att="frequency" val="0.0"/> </FormRepresentation></WordForm>
</LexicalEntry> 
<LexicalEntry><feat att="partOfSpeech" val="generalAdverb"/> 
<feat att="id" val="GMU_NOGENLEDES_1"/> 
<feat att="morphologicalUnitId" val="NOGENLEDES"/> 
<feat att="officiallyApproved" val="yes"/> 
<feat att="originalSource" val="PAROLE"/> 
<feat att="independentWord" val="yes"/> 
<Lemma><FormRepresentation> <feat att="writtenForm" val="nogenledes"/> <feat att="officiallyApproved" val="yes"/> </FormRepresentation></Lemma> 
<WordForm>
<FormRepresentation> <feat att="writtenForm" val="nogenledes"/> <feat att="inflectionalParadigm" val="MFG0000"/> <feat att="officiallyApproved" val="yes"/><feat att="frequency" val=".1071"/> </FormRepresentation></WordForm>
</LexicalEntry> 
<LexicalEntry><feat att="partOfSpeech" val="generalAdverb"/> 
<feat att="id" val="GMU_NOKSOM_1"/> 
<feat att="morphologicalUnitId" val="NOKSOM"/> 
<feat att="officiallyApproved" val="yes"/> 
<feat att="originalSource" val="PAROLE"/> 
<feat att="independentWord" val="yes"/> 
<Lemma><FormRepresentation> <feat att="writtenForm" val="noksom"/> <feat att="officiallyApproved" val="yes"/> </FormRepresentation></Lemma> 
<WordForm>
<FormRepresentation> <feat att="writtenForm" val="noksom"/> <feat att="inflectionalParadigm" val="MFG0000"/> <feat att="officiallyApproved" val="yes"/><feat att="frequency" val=".0536"/> </FormRepresentation></WordForm>
</LexicalEntry> 
<LexicalEntry><feat att="partOfSpeech" val="generalAdverb"/> 
<feat att="id" val="GMU_OPEFTER_1"/> 
<feat att="morphologicalUnitId" val="OPEFTER"/> 
<feat att="officiallyApproved" val="yes"/> 
<feat att="originalSource" val="PAROLE"/> 
<feat att="independentWord" val="yes"/> 
<Lemma><FormRepresentation> <feat att="writtenForm" val="opefter"/> <feat att="officiallyApproved" val="yes"/> </FormRepresentation></Lemma> 
<WordForm>
<FormRepresentation> <feat att="writtenForm" val="opefter"/> <feat att="inflectionalParadigm" val="MFG0000"/> <feat att="officiallyApproved" val="yes"/><feat att="frequency" val="4.375"/> </FormRepresentation></WordForm>
</LexicalEntry> 
<LexicalEntry><feat att="partOfSpeech" val="generalAdverb"/> 
<feat att="id" val="GMU_OUT_1"/> 
<feat att="morphologicalUnitId" val="OUT"/> 
<feat att="officiallyApproved" val="yes"/> 
<feat att="originalSource" val="PAROLE"/> 
<feat att="independentWord" val="yes"/> 
<Lemma><FormRepresentation> <feat att="writtenForm" val="out"/> <feat att="officiallyApproved" val="yes"/> </FormRepresentation></Lemma> 
<WordForm>
<FormRepresentation> <feat att="writtenForm" val="out"/> <feat att="inflectionalParadigm" val="MFG0000"/> <feat att="officiallyApproved" val="yes"/><feat att="frequency" val="5.9107"/> </FormRepresentation></WordForm>
</LexicalEntry> 
<LexicalEntry><feat att="partOfSpeech" val="generalAdverb"/> 
<feat att="id" val="GMU_OVENTIL_1"/> 
<feat att="morphologicalUnitId" val="OVENTIL"/> 
<feat att="officiallyApproved" val="yes"/> 
<feat att="originalSource" val="PAROLE"/> 
<feat att="independentWord" val="yes"/> 
<Lemma><FormRepresentation> <feat att="writtenForm" val="oventil"/> <feat att="officiallyApproved" val="yes"/> </FormRepresentation></Lemma> 
<WordForm>
<FormRepresentation> <feat att="writtenForm" val="oventil"/> <feat att="inflectionalParadigm" val="MFG0000"/> <feat att="officiallyApproved" val="yes"/><feat att="frequency" val=".0357"/> </FormRepresentation></WordForm>
</LexicalEntry> 
<LexicalEntry><feat att="partOfSpeech" val="generalAdverb"/> 
<feat att="id" val="GMU_OVERFOR_1"/> 
<feat att="morphologicalUnitId" val="OVERFOR"/> 
<feat att="officiallyApproved" val="yes"/> 
<feat att="originalSource" val="PAROLE"/> 
<feat att="independentWord" val="yes"/> 
<Lemma><FormRepresentation> <feat att="writtenForm" val="overfor"/> <feat att="officiallyApproved" val="yes"/> </FormRepresentation></Lemma> 
<WordForm>
<FormRepresentation> <feat att="writtenForm" val="overfor"/> <feat att="inflectionalParadigm" val="MFG0000"/> <feat att="officiallyApproved" val="yes"/><feat att="frequency" val="90.0893"/> </FormRepresentation></WordForm>
</LexicalEntry> 
<LexicalEntry><feat att="partOfSpeech" val="generalAdverb"/> 
<feat att="id" val="GMU_PARLANDO,2_1"/> 
<feat att="morphologicalUnitId" val="PARLANDO_2"/> 
<feat att="officiallyApproved" val="yes"/> 
<feat att="originalSource" val="PAROLE"/> 
<feat att="independentWord" val="yes"/> 
<Lemma><FormRepresentation> <feat att="writtenForm" val="parlando"/> <feat att="officiallyApproved" val="yes"/> </FormRepresentation></Lemma> 
<WordForm>
<FormRepresentation> <feat att="writtenForm" val="parlando"/> <feat att="inflectionalParadigm" val="MFG0000"/> <feat att="officiallyApproved" val="yes"/><feat att="frequency" val="0.0"/> </FormRepresentation></WordForm>
</LexicalEntry> 
<LexicalEntry><feat att="partOfSpeech" val="generalAdverb"/> 
<feat att="id" val="GMU_PLUDSELIG,2_1"/> 
<feat att="morphologicalUnitId" val="PLUDSELIG_2"/> 
<feat att="officiallyApproved" val="yes"/> 
<feat att="originalSource" val="PAROLE"/> 
<feat att="independentWord" val="yes"/> 
<Lemma><FormRepresentation> <feat att="writtenForm" val="pludselig"/> <feat att="officiallyApproved" val="yes"/> </FormRepresentation></Lemma> 
<WordForm>
<FormRepresentation> <feat att="writtenForm" val="pludselig"/> <feat att="inflectionalParadigm" val="MFG0000"/> <feat att="officiallyApproved" val="yes"/><feat att="frequency" val="209.0357"/> </FormRepresentation></WordForm>
</LexicalEntry> 
<LexicalEntry><feat att="partOfSpeech" val="generalAdverb"/> 
<feat att="id" val="GMU_PRESTO,2_1"/> 
<feat att="morphologicalUnitId" val="PRESTO_2"/> 
<feat att="officiallyApproved" val="yes"/> 
<feat att="originalSource" val="PAROLE"/> 
<feat att="independentWord" val="yes"/> 
<Lemma><FormRepresentation> <feat att="writtenForm" val="presto"/> <feat att="officiallyApproved" val="yes"/> </FormRepresentation></Lemma> 
<WordForm>
<FormRepresentation> <feat att="writtenForm" val="presto"/> <feat att="inflectionalParadigm" val="MFG0000"/> <feat att="officiallyApproved" val="yes"/><feat att="frequency" val=".0536"/> </FormRepresentation></WordForm>
</LexicalEntry> 
<LexicalEntry><feat att="partOfSpeech" val="generalAdverb"/> 
<feat att="id" val="GMU_PÅ,2_1"/> 
<feat att="morphologicalUnitId" val="PÅ_2"/> 
<feat att="officiallyApproved" val="yes"/> 
<feat att="originalSource" val="PAROLE"/> 
<feat att="independentWord" val="yes"/> 
<Lemma><FormRepresentation> <feat att="writtenForm" val="på"/> <feat att="officiallyApproved" val="yes"/> </FormRepresentation></Lemma> 
<WordForm>
<FormRepresentation> <feat att="writtenForm" val="på"/> <feat att="inflectionalParadigm" val="MFG0000"/> <feat att="officiallyApproved" val="yes"/><feat att="frequency" val="14073.25"/> </FormRepresentation></WordForm>
</LexicalEntry> 
<LexicalEntry><feat att="partOfSpeech" val="generalAdverb"/> 
<feat att="id" val="GMU_RAVENDE_1"/> 
<feat att="morphologicalUnitId" val="RAVENDE"/> 
<feat att="officiallyApproved" val="yes"/> 
<feat att="originalSource" val="PAROLE"/> 
<feat att="independentWord" val="yes"/> 
<Lemma><FormRepresentation> <feat att="writtenForm" val="ravende"/> <feat att="officiallyApproved" val="yes"/> </FormRepresentation></Lemma> 
<WordForm>
<FormRepresentation> <feat att="writtenForm" val="ravende"/> <feat att="inflectionalParadigm" val="MFG0000"/> <feat att="officiallyApproved" val="yes"/><feat att="frequency" val=".4464"/> </FormRepresentation></WordForm>
</LexicalEntry> 
<LexicalEntry><feat att="partOfSpeech" val="generalAdverb"/> 
<feat att="id" val="GMU_SAMTIDIG,2_1"/> 
<feat att="morphologicalUnitId" val="SAMTIDIG_2"/> 
<feat att="officiallyApproved" val="yes"/> 
<feat att="originalSource" val="PAROLE"/> 
<feat att="independentWord" val="yes"/> 
<Lemma><FormRepresentation> <feat att="writtenForm" val="samtidig"/> <feat att="officiallyApproved" val="yes"/> </FormRepresentation></Lemma> 
<WordForm>
<FormRepresentation> <feat att="writtenForm" val="samtidig"/> <feat att="inflectionalParadigm" val="MFG0000"/> <feat att="officiallyApproved" val="yes"/><feat att="frequency" val="427.2321"/> </FormRepresentation></WordForm>
</LexicalEntry> 
<LexicalEntry><feat att="partOfSpeech" val="generalAdverb"/> 
<feat att="id" val="GMU_SKOKKEVIS_1"/> 
<feat att="morphologicalUnitId" val="SKOKKEVIS"/> 
<feat att="officiallyApproved" val="yes"/> 
<feat att="originalSource" val="PAROLE"/> 
<feat att="independentWord" val="yes"/> 
<Lemma><FormRepresentation> <feat att="writtenForm" val="skokkevis"/> <feat att="officiallyApproved" val="yes"/> </FormRepresentation></Lemma> 
<WordForm>
<FormRepresentation> <feat att="writtenForm" val="skokkevis"/> <feat att="inflectionalParadigm" val="MFG0000"/> <feat att="officiallyApproved" val="yes"/><feat att="frequency" val="0.0"/> </FormRepresentation></WordForm>
</LexicalEntry> 
<LexicalEntry><feat att="partOfSpeech" val="generalAdverb"/> 
<feat att="id" val="GMU_DECRESCENDO_1"/> 
<feat att="morphologicalUnitId" val="DECRESCENDO"/> 
<feat att="officiallyApproved" val="yes"/> 
<feat att="originalSource" val="PAROLE"/> 
<feat att="independentWord" val="yes"/> 
<Lemma><FormRepresentation> <feat att="writtenForm" val="decrescendo"/> <feat att="officiallyApproved" val="yes"/> </FormRepresentation></Lemma> 
<WordForm>
<FormRepresentation> <feat att="writtenForm" val="decrescendo"/> <feat att="inflectionalParadigm" val="MFG0000"/> <feat att="officiallyApproved" val="yes"/><feat att="frequency" val="0.0"/> </FormRepresentation></WordForm>
</LexicalEntry> 
<LexicalEntry><feat att="partOfSpeech" val="generalAdverb"/> 
<feat att="id" val="GMU_HERAF_1"/> 
<feat att="morphologicalUnitId" val="HERAF"/> 
<feat att="officiallyApproved" val="yes"/> 
<feat att="originalSource" val="PAROLE"/> 
<feat att="independentWord" val="yes"/> 
<Lemma><FormRepresentation> <feat att="writtenForm" val="heraf"/> <feat att="officiallyApproved" val="yes"/> </FormRepresentation></Lemma> 
<WordForm>
<FormRepresentation> <feat att="writtenForm" val="heraf"/> <feat att="inflectionalParadigm" val="MFG0000"/> <feat att="officiallyApproved" val="yes"/><feat att="frequency" val="42.5714"/> </FormRepresentation></WordForm>
</LexicalEntry> 
<LexicalEntry><feat att="partOfSpeech" val="generalAdverb"/> 
<feat att="id" val="GMU_HERHENIMOD_1"/> 
<feat att="morphologicalUnitId" val="HERHENIMOD"/> 
<feat att="officiallyApproved" val="yes"/> 
<feat att="originalSource" val="PAROLE"/> 
<feat att="independentWord" val="yes"/> 
<Lemma><FormRepresentation> <feat att="writtenForm" val="herhenimod"/> <feat att="officiallyApproved" val="yes"/> </FormRepresentation></Lemma> 
<WordForm>
<FormRepresentation> <feat att="writtenForm" val="herhenimod"/> <feat att="inflectionalParadigm" val="MFG0000"/> <feat att="officiallyApproved" val="yes"/><feat att="frequency" val=".0357"/> </FormRepresentation></WordForm>
</LexicalEntry> 
<LexicalEntry><feat att="partOfSpeech" val="generalAdverb"/> 
<feat att="id" val="GMU_HERINDE_1"/> 
<feat att="morphologicalUnitId" val="HERINDE"/> 
<feat att="officiallyApproved" val="yes"/> 
<feat att="originalSource" val="PAROLE"/> 
<feat att="independentWord" val="yes"/> 
<Lemma><FormRepresentation> <feat att="writtenForm" val="herinde"/> <feat att="officiallyApproved" val="yes"/> </FormRepresentation></Lemma> 
<WordForm>
<FormRepresentation> <feat att="writtenForm" val="herinde"/> <feat att="inflectionalParadigm" val="MFG0000"/> <feat att="officiallyApproved" val="yes"/><feat att="frequency" val="10.5179"/> </FormRepresentation></WordForm>
</LexicalEntry> 
<LexicalEntry><feat att="partOfSpeech" val="generalAdverb"/> 
<feat att="id" val="GMU_HERNÆST_1"/> 
<feat att="morphologicalUnitId" val="HERNÆST"/> 
<feat att="officiallyApproved" val="yes"/> 
<feat att="originalSource" val="PAROLE"/> 
<feat att="independentWord" val="yes"/> 
<Lemma><FormRepresentation> <feat att="writtenForm" val="hernæst"/> <feat att="officiallyApproved" val="yes"/> </FormRepresentation></Lemma> 
<WordForm>
<FormRepresentation> <feat att="writtenForm" val="hernæst"/> <feat att="inflectionalParadigm" val="MFG0000"/> <feat att="officiallyApproved" val="yes"/><feat att="frequency" val=".0714"/> </FormRepresentation></WordForm>
</LexicalEntry> 
<LexicalEntry><feat att="partOfSpeech" val="generalAdverb"/> 
<feat att="id" val="GMU_HEROVERFOR_1"/> 
<feat att="morphologicalUnitId" val="HEROVERFOR"/> 
<feat att="officiallyApproved" val="yes"/> 
<feat att="originalSource" val="PAROLE"/> 
<feat att="independentWord" val="yes"/> 
<Lemma><FormRepresentation> <feat att="writtenForm" val="heroverfor"/> <feat att="officiallyApproved" val="yes"/> </FormRepresentation></Lemma> 
<WordForm>
<FormRepresentation> <feat att="writtenForm" val="heroverfor"/> <feat att="inflectionalParadigm" val="MFG0000"/> <feat att="officiallyApproved" val="yes"/><feat att="frequency" val="1.0893"/> </FormRepresentation></WordForm>
</LexicalEntry> 
<LexicalEntry><feat att="partOfSpeech" val="generalAdverb"/> 
<feat att="id" val="GMU_HVORIMOD_1"/> 
<feat att="morphologicalUnitId" val="HVORIMOD"/> 
<feat att="officiallyApproved" val="yes"/> 
<feat att="originalSource" val="PAROLE"/> 
<feat att="independentWord" val="yes"/> 
<Lemma><FormRepresentation> <feat att="writtenForm" val="hvorimod"/> <feat att="officiallyApproved" val="yes"/> </FormRepresentation></Lemma> 
<WordForm>
<FormRepresentation> <feat att="writtenForm" val="hvorimod"/> <feat att="inflectionalParadigm" val="MFG0000"/> <feat att="officiallyApproved" val="yes"/><feat att="frequency" val="16."/> </FormRepresentation></WordForm>
</LexicalEntry> 
<LexicalEntry><feat att="partOfSpeech" val="generalAdverb"/> 
<feat att="id" val="GMU_HØJST_1"/> 
<feat att="morphologicalUnitId" val="HØJST"/> 
<feat att="officiallyApproved" val="yes"/> 
<feat att="originalSource" val="PAROLE"/> 
<feat att="independentWord" val="yes"/> 
<Lemma><FormRepresentation> <feat att="writtenForm" val="højst"/> <feat att="officiallyApproved" val="yes"/> </FormRepresentation></Lemma> 
<WordForm>
<FormRepresentation> <feat att="writtenForm" val="højst"/> <feat att="inflectionalParadigm" val="MFG0000"/> <feat att="officiallyApproved" val="yes"/><feat att="frequency" val="42.6429"/> </FormRepresentation></WordForm>
</LexicalEntry> 
<LexicalEntry><feat att="partOfSpeech" val="generalAdverb"/> 
<feat att="id" val="GMU_ILDENDE_1"/> 
<feat att="morphologicalUnitId" val="ILDENDE"/> 
<feat att="officiallyApproved" val="yes"/> 
<feat att="originalSource" val="PAROLE"/> 
<feat att="independentWord" val="yes"/> 
<Lemma><FormRepresentation> <feat att="writtenForm" val="ildende"/> <feat att="officiallyApproved" val="yes"/> </FormRepresentation></Lemma> 
<WordForm>
<FormRepresentation> <feat att="writtenForm" val="ildende"/> <feat att="inflectionalParadigm" val="MFG0000"/> <feat att="officiallyApproved" val="yes"/><feat att="frequency" val="0.0"/> </FormRepresentation></WordForm>
</LexicalEntry> 
<LexicalEntry><feat att="partOfSpeech" val="generalAdverb"/> 
<feat att="id" val="GMU_INDEFTER_1"/> 
<feat att="morphologicalUnitId" val="INDEFTER"/> 
<feat att="officiallyApproved" val="yes"/> 
<feat att="originalSource" val="PAROLE"/> 
<feat att="independentWord" val="yes"/> 
<Lemma><FormRepresentation> <feat att="writtenForm" val="indefter"/> <feat att="officiallyApproved" val="yes"/> </FormRepresentation></Lemma> 
<WordForm>
<FormRepresentation> <feat att="writtenForm" val="indefter"/> <feat att="inflectionalParadigm" val="MFG0000"/> <feat att="officiallyApproved" val="yes"/><feat att="frequency" val=".375"/> </FormRepresentation></WordForm>
</LexicalEntry> 
<LexicalEntry><feat att="partOfSpeech" val="generalAdverb"/> 
<feat att="id" val="GMU_INGENLUNDE_1"/> 
<feat att="morphologicalUnitId" val="INGENLUNDE"/> 
<feat att="officiallyApproved" val="yes"/> 
<feat att="originalSource" val="PAROLE"/> 
<feat att="independentWord" val="yes"/> 
<Lemma><FormRepresentation> <feat att="writtenForm" val="ingenlunde"/> <feat att="officiallyApproved" val="yes"/> </FormRepresentation></Lemma> 
<WordForm>
<FormRepresentation> <feat att="writtenForm" val="ingenlunde"/> <feat att="inflectionalParadigm" val="MFG0000"/> <feat att="officiallyApproved" val="yes"/><feat att="frequency" val="3.4286"/> </FormRepresentation></WordForm>
</LexicalEntry> 
<LexicalEntry><feat att="partOfSpeech" val="generalAdverb"/> 
<feat att="id" val="GMU_MATERIALITER_1"/> 
<feat att="morphologicalUnitId" val="MATERIALITER"/> 
<feat att="officiallyApproved" val="yes"/> 
<feat att="originalSource" val="PAROLE"/> 
<feat att="independentWord" val="yes"/> 
<Lemma><FormRepresentation> <feat att="writtenForm" val="materialiter"/> <feat att="officiallyApproved" val="yes"/> </FormRepresentation></Lemma> 
<WordForm>
<FormRepresentation> <feat att="writtenForm" val="materialiter"/> <feat att="inflectionalParadigm" val="MFG0000"/> <feat att="officiallyApproved" val="yes"/><feat att="frequency" val=".0357"/> </FormRepresentation></WordForm>
</LexicalEntry> 
<LexicalEntry><feat att="partOfSpeech" val="generalAdverb"/> 
<feat att="id" val="GMU_NYS,3_1"/> 
<feat att="morphologicalUnitId" val="NYS_3"/> 
<feat att="officiallyApproved" val="yes"/> 
<feat att="originalSource" val="PAROLE"/> 
<feat att="independentWord" val="yes"/> 
<Lemma><FormRepresentation> <feat att="writtenForm" val="nys"/> <feat att="officiallyApproved" val="yes"/> </FormRepresentation></Lemma> 
<WordForm>
<FormRepresentation> <feat att="writtenForm" val="nys"/> <feat att="inflectionalParadigm" val="MFG0000"/> <feat att="officiallyApproved" val="yes"/><feat att="frequency" val="3.2679"/> </FormRepresentation></WordForm>
</LexicalEntry> 
<LexicalEntry><feat att="partOfSpeech" val="generalAdverb"/> 
<feat att="id" val="GMU_NÆSTEN_1"/> 
<feat att="morphologicalUnitId" val="NÆSTEN"/> 
<feat att="officiallyApproved" val="yes"/> 
<feat att="originalSource" val="PAROLE"/> 
<feat att="independentWord" val="yes"/> 
<Lemma><FormRepresentation> <feat att="writtenForm" val="næsten"/> <feat att="officiallyApproved" val="yes"/> </FormRepresentation></Lemma> 
<WordForm>
<FormRepresentation> <feat att="writtenForm" val="næsten"/> <feat att="inflectionalParadigm" val="MFG0000"/> <feat att="officiallyApproved" val="yes"/><feat att="frequency" val="420.375"/> </FormRepresentation></WordForm>
</LexicalEntry> 
<LexicalEntry><feat att="partOfSpeech" val="generalAdverb"/> 
<feat att="id" val="GMU_DERFRA_1"/> 
<feat att="morphologicalUnitId" val="DERFRA"/> 
<feat att="officiallyApproved" val="yes"/> 
<feat att="originalSource" val="PAROLE"/> 
<feat att="independentWord" val="yes"/> 
<Lemma><FormRepresentation> <feat att="writtenForm" val="derfra"/> <feat att="officiallyApproved" val="yes"/> </FormRepresentation></Lemma> 
<WordForm>
<FormRepresentation> <feat att="writtenForm" val="derfra"/> <feat att="inflectionalParadigm" val="MFG0000"/> <feat att="officiallyApproved" val="yes"/><feat att="frequency" val="27.5714"/> </FormRepresentation></WordForm>
</LexicalEntry> 
<LexicalEntry><feat att="partOfSpeech" val="generalAdverb"/> 
<feat att="id" val="GMU_DERI_1"/> 
<feat att="morphologicalUnitId" val="DERI"/> 
<feat att="officiallyApproved" val="yes"/> 
<feat att="originalSource" val="PAROLE"/> 
<feat att="independentWord" val="yes"/> 
<Lemma><FormRepresentation> <feat att="writtenForm" val="deri"/> <feat att="officiallyApproved" val="yes"/> </FormRepresentation></Lemma> 
<WordForm>
<FormRepresentation> <feat att="writtenForm" val="deri"/> <feat att="inflectionalParadigm" val="MFG0000"/> <feat att="officiallyApproved" val="yes"/><feat att="frequency" val="7.0893"/> </FormRepresentation></WordForm>
</LexicalEntry> 
<LexicalEntry><feat att="partOfSpeech" val="generalAdverb"/> 
<feat att="id" val="GMU_DERNÆST_1"/> 
<feat att="morphologicalUnitId" val="DERNÆST"/> 
<feat att="officiallyApproved" val="yes"/> 
<feat att="originalSource" val="PAROLE"/> 
<feat att="independentWord" val="yes"/> 
<Lemma><FormRepresentation> <feat att="writtenForm" val="dernæst"/> <feat att="officiallyApproved" val="yes"/> </FormRepresentation></Lemma> 
<WordForm>
<FormRepresentation> <feat att="writtenForm" val="dernæst"/> <feat att="inflectionalParadigm" val="MFG0000"/> <feat att="officiallyApproved" val="yes"/><feat att="frequency" val="28.625"/> </FormRepresentation></WordForm>
</LexicalEntry> 
<LexicalEntry><feat att="partOfSpeech" val="generalAdverb"/> 
<feat att="id" val="GMU_DER,2_1"/> 
<feat att="morphologicalUnitId" val="DER_2"/> 
<feat att="officiallyApproved" val="yes"/> 
<feat att="originalSource" val="PAROLE"/> 
<feat att="independentWord" val="yes"/> 
<Lemma><FormRepresentation> <feat att="writtenForm" val="der"/> <feat att="officiallyApproved" val="yes"/> </FormRepresentation></Lemma> 
<WordForm>
<FormRepresentation> <feat att="writtenForm" val="der"/> <feat att="inflectionalParadigm" val="MFG0000"/> <feat att="officiallyApproved" val="yes"/><feat att="frequency" val="12298.9286"/> </FormRepresentation></WordForm>
</LexicalEntry> 
<LexicalEntry><feat att="partOfSpeech" val="generalAdverb"/> 
<feat att="id" val="GMU_HELST_1"/> 
<feat att="morphologicalUnitId" val="HELST"/> 
<feat att="officiallyApproved" val="yes"/> 
<feat att="originalSource" val="PAROLE"/> 
<feat att="independentWord" val="yes"/> 
<Lemma><FormRepresentation> <feat att="writtenForm" val="helst"/> <feat att="officiallyApproved" val="yes"/> </FormRepresentation></Lemma> 
<WordForm>
<FormRepresentation> <feat att="writtenForm" val="helst"/> <feat att="inflectionalParadigm" val="MFG0000"/> <feat att="officiallyApproved" val="yes"/><feat att="frequency" val="145.8571"/> </FormRepresentation></WordForm>
</LexicalEntry> 
<LexicalEntry><feat att="partOfSpeech" val="generalAdverb"/> 
<feat att="id" val="GMU_HER,2_1"/> 
<feat att="morphologicalUnitId" val="HER_2"/> 
<feat att="officiallyApproved" val="yes"/> 
<feat att="originalSource" val="PAROLE"/> 
<feat att="independentWord" val="yes"/> 
<Lemma><FormRepresentation> <feat att="writtenForm" val="her"/> <feat att="officiallyApproved" val="yes"/> </FormRepresentation></Lemma> 
<WordForm>
<FormRepresentation> <feat att="writtenForm" val="her"/> <feat att="inflectionalParadigm" val="MFG0000"/> <feat att="officiallyApproved" val="yes"/><feat att="frequency" val="1323.1607"/> </FormRepresentation></WordForm>
</LexicalEntry> 
<LexicalEntry><feat att="partOfSpeech" val="generalAdverb"/> 
<feat att="id" val="GMU_ALMINDELIGVIS_1"/> 
<feat att="morphologicalUnitId" val="ALMINDELIGVIS"/> 
<feat att="officiallyApproved" val="yes"/> 
<feat att="originalSource" val="PAROLE"/> 
<feat att="independentWord" val="yes"/> 
<Lemma><FormRepresentation> <feat att="writtenForm" val="almindeligvis"/> <feat att="officiallyApproved" val="yes"/> </FormRepresentation></Lemma> 
<WordForm>
<FormRepresentation> <feat att="writtenForm" val="almindeligvis"/> <feat att="inflectionalParadigm" val="MFG0000"/> <feat att="officiallyApproved" val="yes"/><feat att="frequency" val="6.625"/> </FormRepresentation></WordForm>
</LexicalEntry> 
<LexicalEntry><feat att="partOfSpeech" val="generalAdverb"/> 
<feat att="id" val="GMU_ANSTIGENDE_1"/> 
<feat att="morphologicalUnitId" val="ANSTIGENDE"/> 
<feat att="officiallyApproved" val="yes"/> 
<feat att="originalSource" val="PAROLE"/> 
<feat att="independentWord" val="yes"/> 
<Lemma><FormRepresentation> <feat att="writtenForm" val="anstigende"/> <feat att="officiallyApproved" val="yes"/> </FormRepresentation></Lemma> 
<WordForm>
<FormRepresentation> <feat att="writtenForm" val="anstigende"/> <feat att="inflectionalParadigm" val="MFG0000"/> <feat att="officiallyApproved" val="yes"/><feat att="frequency" val=".8214"/> </FormRepresentation></WordForm>
</LexicalEntry> 
<LexicalEntry><feat att="partOfSpeech" val="generalAdverb"/> 
<feat att="id" val="GMU_ATTER_1"/> 
<feat att="morphologicalUnitId" val="ATTER"/> 
<feat att="officiallyApproved" val="yes"/> 
<feat att="originalSource" val="PAROLE"/> 
<feat att="independentWord" val="yes"/> 
<Lemma><FormRepresentation> <feat att="writtenForm" val="atter"/> <feat att="officiallyApproved" val="yes"/> </FormRepresentation></Lemma> 
<WordForm>
<FormRepresentation> <feat att="writtenForm" val="atter"/> <feat att="inflectionalParadigm" val="MFG0000"/> <feat att="officiallyApproved" val="yes"/><feat att="frequency" val="64.25"/> </FormRepresentation></WordForm>
</LexicalEntry> 
<LexicalEntry><feat att="partOfSpeech" val="generalAdverb"/> 
<feat att="id" val="GMU_BAGUDE_1"/> 
<feat att="morphologicalUnitId" val="BAGUDE"/> 
<feat att="officiallyApproved" val="yes"/> 
<feat att="originalSource" val="PAROLE"/> 
<feat att="independentWord" val="yes"/> 
<Lemma><FormRepresentation> <feat att="writtenForm" val="bagude"/> <feat att="officiallyApproved" val="yes"/> </FormRepresentation></Lemma> 
<WordForm>
<FormRepresentation> <feat att="writtenForm" val="bagude"/> <feat att="inflectionalParadigm" val="MFG0000"/> <feat att="officiallyApproved" val="yes"/><feat att="frequency" val="2.9643"/> </FormRepresentation></WordForm>
</LexicalEntry> 
<LexicalEntry><feat att="partOfSpeech" val="generalAdverb"/> 
<feat att="id" val="GMU_BEHOV,2_1"/> 
<feat att="morphologicalUnitId" val="BEHOV_2"/> 
<feat att="officiallyApproved" val="yes"/> 
<feat att="originalSource" val="PAROLE"/> 
<feat att="independentWord" val="yes"/> 
<Lemma><FormRepresentation> <feat att="writtenForm" val="behov"/> <feat att="officiallyApproved" val="yes"/> </FormRepresentation></Lemma> 
<WordForm>
<FormRepresentation> <feat att="writtenForm" val="behov"/> <feat att="inflectionalParadigm" val="MFG0000"/> <feat att="officiallyApproved" val="yes"/><feat att="frequency" val="145.3214"/> </FormRepresentation></WordForm>
</LexicalEntry> 
<LexicalEntry><feat att="partOfSpeech" val="generalAdverb"/> 
<feat att="id" val="GMU_BUS,2_1"/> 
<feat att="morphologicalUnitId" val="BUS_2"/> 
<feat att="officiallyApproved" val="yes"/> 
<feat att="originalSource" val="PAROLE"/> 
<feat att="independentWord" val="yes"/> 
<Lemma><FormRepresentation> <feat att="writtenForm" val="bus"/> <feat att="officiallyApproved" val="yes"/> </FormRepresentation></Lemma> 
<WordForm>
<FormRepresentation> <feat att="writtenForm" val="bus"/> <feat att="inflectionalParadigm" val="MFG0000"/> <feat att="officiallyApproved" val="yes"/><feat att="frequency" val="16.7143"/> </FormRepresentation></WordForm>
</LexicalEntry> 
<LexicalEntry><feat att="partOfSpeech" val="generalAdverb"/> 
<feat att="id" val="GMU_BÅDE,3_1"/> 
<feat att="morphologicalUnitId" val="BÅDE_3"/> 
<feat att="officiallyApproved" val="yes"/> 
<feat att="originalSource" val="PAROLE"/> 
<feat att="independentWord" val="yes"/> 
<Lemma><FormRepresentation> <feat att="writtenForm" val="både"/> <feat att="officiallyApproved" val="yes"/> </FormRepresentation></Lemma> 
<WordForm>
<FormRepresentation> <feat att="writtenForm" val="både"/> <feat att="inflectionalParadigm" val="MFG0000"/> <feat att="officiallyApproved" val="yes"/><feat att="frequency" val="690.3571"/> </FormRepresentation></WordForm>
</LexicalEntry> 
<LexicalEntry><feat att="partOfSpeech" val="generalAdverb"/> 
<feat att="id" val="GMU_DERHENNE_1"/> 
<feat att="morphologicalUnitId" val="DERHENNE"/> 
<feat att="officiallyApproved" val="yes"/> 
<feat att="originalSource" val="PAROLE"/> 
<feat att="independentWord" val="yes"/> 
<Lemma><FormRepresentation> <feat att="writtenForm" val="derhenne"/> <feat att="officiallyApproved" val="yes"/> </FormRepresentation></Lemma> 
<WordForm>
<FormRepresentation> <feat att="writtenForm" val="derhenne"/> <feat att="inflectionalParadigm" val="MFG0000"/> <feat att="officiallyApproved" val="yes"/><feat att="frequency" val="2.3214"/> </FormRepresentation></WordForm>
</LexicalEntry> 
<LexicalEntry><feat att="partOfSpeech" val="generalAdverb"/> 
<feat att="id" val="GMU_DERIMELLEM_1"/> 
<feat att="morphologicalUnitId" val="DERIMELLEM"/> 
<feat att="officiallyApproved" val="yes"/> 
<feat att="originalSource" val="PAROLE"/> 
<feat att="independentWord" val="yes"/> 
<Lemma><FormRepresentation> <feat att="writtenForm" val="derimellem"/> <feat att="officiallyApproved" val="yes"/> </FormRepresentation></Lemma> 
<WordForm>
<FormRepresentation> <feat att="writtenForm" val="derimellem"/> <feat att="inflectionalParadigm" val="MFG0000"/> <feat att="officiallyApproved" val="yes"/><feat att="frequency" val=".4821"/> </FormRepresentation></WordForm>
</LexicalEntry> 
<LexicalEntry><feat att="partOfSpeech" val="generalAdverb"/> 
<feat att="id" val="GMU_DERNEDOMKRING_1"/> 
<feat att="morphologicalUnitId" val="DERNEDOMKRING"/> 
<feat att="officiallyApproved" val="yes"/> 
<feat att="originalSource" val="PAROLE"/> 
<feat att="independentWord" val="yes"/> 
<Lemma><FormRepresentation> <feat att="writtenForm" val="dernedomkring"/> <feat att="officiallyApproved" val="yes"/> </FormRepresentation></Lemma> 
<WordForm>
<FormRepresentation> <feat att="writtenForm" val="dernedomkring"/> <feat att="inflectionalParadigm" val="MFG0000"/> <feat att="officiallyApproved" val="yes"/><feat att="frequency" val="0.0"/> </FormRepresentation></WordForm>
</LexicalEntry> 
<LexicalEntry><feat att="partOfSpeech" val="generalAdverb"/> 
<feat att="id" val="GMU_DERUD_1"/> 
<feat att="morphologicalUnitId" val="DERUD"/> 
<feat att="officiallyApproved" val="yes"/> 
<feat att="originalSource" val="PAROLE"/> 
<feat att="independentWord" val="yes"/> 
<Lemma><FormRepresentation> <feat att="writtenForm" val="derud"/> <feat att="officiallyApproved" val="yes"/> </FormRepresentation></Lemma> 
<WordForm>
<FormRepresentation> <feat att="writtenForm" val="derud"/> <feat att="inflectionalParadigm" val="MFG0000"/> <feat att="officiallyApproved" val="yes"/><feat att="frequency" val="7.6607"/> </FormRepresentation></WordForm>
</LexicalEntry> 
<LexicalEntry><feat att="partOfSpeech" val="generalAdverb"/> 
<feat att="id" val="GMU_DERUDFRA_1"/> 
<feat att="morphologicalUnitId" val="DERUDFRA"/> 
<feat att="officiallyApproved" val="yes"/> 
<feat att="originalSource" val="PAROLE"/> 
<feat att="independentWord" val="yes"/> 
<Lemma><FormRepresentation> <feat att="writtenForm" val="derudfra"/> <feat att="officiallyApproved" val="yes"/> </FormRepresentation></Lemma> 
<WordForm>
<FormRepresentation> <feat att="writtenForm" val="derudfra"/> <feat att="inflectionalParadigm" val="MFG0000"/> <feat att="officiallyApproved" val="yes"/><feat att="frequency" val=".8214"/> </FormRepresentation></WordForm>
</LexicalEntry> 
<LexicalEntry><feat att="partOfSpeech" val="generalAdverb"/> 
<feat att="id" val="GMU_DESÅRSAG_1"/> 
<feat att="morphologicalUnitId" val="DESÅRSAG"/> 
<feat att="officiallyApproved" val="yes"/> 
<feat att="originalSource" val="PAROLE"/> 
<feat att="independentWord" val="yes"/> 
<Lemma><FormRepresentation> <feat att="writtenForm" val="desårsag"/> <feat att="officiallyApproved" val="yes"/> </FormRepresentation></Lemma> 
<WordForm>
<FormRepresentation> <feat att="writtenForm" val="desårsag"/> <feat att="inflectionalParadigm" val="MFG0000"/> <feat att="officiallyApproved" val="yes"/><feat att="frequency" val=".0714"/> </FormRepresentation></WordForm>
</LexicalEntry> 
<LexicalEntry><feat att="partOfSpeech" val="generalAdverb"/> 
<feat att="id" val="GMU_DUSINVIS_1"/> 
<feat att="morphologicalUnitId" val="DUSINVIS"/> 
<feat att="officiallyApproved" val="yes"/> 
<feat att="originalSource" val="PAROLE"/> 
<feat att="independentWord" val="yes"/> 
<Lemma><FormRepresentation> <feat att="writtenForm" val="dusinvis"/> <feat att="officiallyApproved" val="yes"/> </FormRepresentation></Lemma> 
<WordForm>
<FormRepresentation> <feat att="writtenForm" val="dusinvis"/> <feat att="inflectionalParadigm" val="MFG0000"/> <feat att="officiallyApproved" val="yes"/><feat att="frequency" val=".8571"/> </FormRepresentation></WordForm>
</LexicalEntry> 
<LexicalEntry><feat att="partOfSpeech" val="generalAdverb"/> 
<feat att="id" val="GMU_EFTER,2_1"/> 
<feat att="morphologicalUnitId" val="EFTER_2"/> 
<feat att="officiallyApproved" val="yes"/> 
<feat att="originalSource" val="PAROLE"/> 
<feat att="independentWord" val="yes"/> 
<Lemma><FormRepresentation> <feat att="writtenForm" val="efter"/> <feat att="officiallyApproved" val="yes"/> </FormRepresentation></Lemma> 
<WordForm>
<FormRepresentation> <feat att="writtenForm" val="efter"/> <feat att="inflectionalParadigm" val="MFG0000"/> <feat att="officiallyApproved" val="yes"/><feat att="frequency" val="2277.5714"/> </FormRepresentation></WordForm>
</LexicalEntry> 
<LexicalEntry><feat att="partOfSpeech" val="generalAdverb"/> 
<feat att="id" val="GMU_EKSEMPELVIS_1"/> 
<feat att="morphologicalUnitId" val="EKSEMPELVIS"/> 
<feat att="officiallyApproved" val="yes"/> 
<feat att="originalSource" val="PAROLE"/> 
<feat att="independentWord" val="yes"/> 
<Lemma><FormRepresentation> <feat att="writtenForm" val="eksempelvis"/> <feat att="officiallyApproved" val="yes"/> </FormRepresentation></Lemma> 
<WordForm>
<FormRepresentation> <feat att="writtenForm" val="eksempelvis"/> <feat att="inflectionalParadigm" val="MFG0000"/> <feat att="officiallyApproved" val="yes"/><feat att="frequency" val="59.8571"/> </FormRepresentation></WordForm>
</LexicalEntry> 
<LexicalEntry><feat att="partOfSpeech" val="generalAdverb"/> 
<feat att="id" val="GMU_ENDVIDERE_1"/> 
<feat att="morphologicalUnitId" val="ENDVIDERE"/> 
<feat att="officiallyApproved" val="yes"/> 
<feat att="originalSource" val="PAROLE"/> 
<feat att="independentWord" val="yes"/> 
<Lemma><FormRepresentation> <feat att="writtenForm" val="endvidere"/> <feat att="officiallyApproved" val="yes"/> </FormRepresentation></Lemma> 
<WordForm>
<FormRepresentation> <feat att="writtenForm" val="endvidere"/> <feat att="inflectionalParadigm" val="MFG0000"/> <feat att="officiallyApproved" val="yes"/><feat att="frequency" val="48.8393"/> </FormRepresentation></WordForm>
</LexicalEntry> 
<LexicalEntry><feat att="partOfSpeech" val="generalAdverb"/> 
<feat att="id" val="GMU_ETSTEDS_1"/> 
<feat att="morphologicalUnitId" val="ETSTEDS"/> 
<feat att="officiallyApproved" val="yes"/> 
<feat att="originalSource" val="PAROLE"/> 
<feat att="independentWord" val="yes"/> 
<Lemma><FormRepresentation> <feat att="writtenForm" val="etsteds"/> <feat att="officiallyApproved" val="yes"/> </FormRepresentation></Lemma> 
<WordForm>
<FormRepresentation> <feat att="writtenForm" val="etsteds"/> <feat att="inflectionalParadigm" val="MFG0000"/> <feat att="officiallyApproved" val="yes"/><feat att="frequency" val=".125"/> </FormRepresentation></WordForm>
</LexicalEntry> 
<LexicalEntry><feat att="partOfSpeech" val="generalAdverb"/> 
<feat att="id" val="GMU_FAT_1"/> 
<feat att="morphologicalUnitId" val="FAT"/> 
<feat att="officiallyApproved" val="yes"/> 
<feat att="originalSource" val="PAROLE"/> 
<feat att="independentWord" val="yes"/> 
<Lemma><FormRepresentation> <feat att="writtenForm" val="fat"/> <feat att="officiallyApproved" val="yes"/> </FormRepresentation></Lemma> 
<WordForm>
<FormRepresentation> <feat att="writtenForm" val="fat"/> <feat att="inflectionalParadigm" val="MFG0000"/> <feat att="officiallyApproved" val="yes"/><feat att="frequency" val="102.5893"/> </FormRepresentation></WordForm>
</LexicalEntry> 
<LexicalEntry><feat att="partOfSpeech" val="generalAdverb"/> 
<feat att="id" val="GMU_FORDUM_1"/> 
<feat att="morphologicalUnitId" val="FORDUM"/> 
<feat att="officiallyApproved" val="yes"/> 
<feat att="originalSource" val="PAROLE"/> 
<feat att="independentWord" val="yes"/> 
<Lemma><FormRepresentation> <feat att="writtenForm" val="fordum"/> <feat att="officiallyApproved" val="yes"/> </FormRepresentation></Lemma> 
<WordForm>
<FormRepresentation> <feat att="writtenForm" val="fordum"/> <feat att="inflectionalParadigm" val="MFG0000"/> <feat att="officiallyApproved" val="yes"/><feat att="frequency" val=".0714"/> </FormRepresentation></WordForm>
</LexicalEntry> 
<LexicalEntry><feat att="partOfSpeech" val="generalAdverb"/> 
<feat att="id" val="GMU_FORMALITER_1"/> 
<feat att="morphologicalUnitId" val="FORMALITER"/> 
<feat att="officiallyApproved" val="yes"/> 
<feat att="originalSource" val="PAROLE"/> 
<feat att="independentWord" val="yes"/> 
<Lemma><FormRepresentation> <feat att="writtenForm" val="formaliter"/> <feat att="officiallyApproved" val="yes"/> </FormRepresentation></Lemma> 
<WordForm>
<FormRepresentation> <feat att="writtenForm" val="formaliter"/> <feat att="inflectionalParadigm" val="MFG0000"/> <feat att="officiallyApproved" val="yes"/><feat att="frequency" val="0.0"/> </FormRepresentation></WordForm>
</LexicalEntry> 
<LexicalEntry><feat att="partOfSpeech" val="generalAdverb"/> 
<feat att="id" val="GMU_FORTIL_1"/> 
<feat att="morphologicalUnitId" val="FORTIL"/> 
<feat att="officiallyApproved" val="yes"/> 
<feat att="originalSource" val="PAROLE"/> 
<feat att="independentWord" val="yes"/> 
<Lemma><FormRepresentation> <feat att="writtenForm" val="fortil"/> <feat att="officiallyApproved" val="yes"/> </FormRepresentation></Lemma> 
<WordForm>
<FormRepresentation> <feat att="writtenForm" val="fortil"/> <feat att="inflectionalParadigm" val="MFG0000"/> <feat att="officiallyApproved" val="yes"/><feat att="frequency" val="1.3571"/> </FormRepresentation></WordForm>
</LexicalEntry> 
<LexicalEntry><feat att="partOfSpeech" val="generalAdverb"/> 
<feat att="id" val="GMU_FREM_1"/> 
<feat att="morphologicalUnitId" val="FREM"/> 
<feat att="officiallyApproved" val="yes"/> 
<feat att="originalSource" val="PAROLE"/> 
<feat att="independentWord" val="yes"/> 
<Lemma><FormRepresentation> <feat att="writtenForm" val="frem"/> <feat att="officiallyApproved" val="yes"/> </FormRepresentation></Lemma> 
<WordForm>
<FormRepresentation> <feat att="writtenForm" val="frem"/> <feat att="inflectionalParadigm" val="MFG0000"/> <feat att="officiallyApproved" val="yes"/><feat att="frequency" val="592.3214"/> </FormRepresentation></WordForm>
</LexicalEntry> 
<LexicalEntry><feat att="partOfSpeech" val="generalAdverb"/> 
<feat att="id" val="GMU_GRAZIOSO_1"/> 
<feat att="morphologicalUnitId" val="GRAZIOSO"/> 
<feat att="officiallyApproved" val="yes"/> 
<feat att="originalSource" val="PAROLE"/> 
<feat att="independentWord" val="yes"/> 
<Lemma><FormRepresentation> <feat att="writtenForm" val="grazioso"/> <feat att="officiallyApproved" val="yes"/> </FormRepresentation></Lemma> 
<WordForm>
<FormRepresentation> <feat att="writtenForm" val="grazioso"/> <feat att="inflectionalParadigm" val="MFG0000"/> <feat att="officiallyApproved" val="yes"/><feat att="frequency" val="0.0"/> </FormRepresentation></WordForm>
</LexicalEntry> 
<LexicalEntry><feat att="partOfSpeech" val="generalAdverb"/> 
<feat att="id" val="GMU_TIL,2_1"/> 
<feat att="morphologicalUnitId" val="TIL_2"/> 
<feat att="officiallyApproved" val="yes"/> 
<feat att="originalSource" val="PAROLE"/> 
<feat att="independentWord" val="yes"/> 
<Lemma><FormRepresentation> <feat att="writtenForm" val="til"/> <feat att="officiallyApproved" val="yes"/> </FormRepresentation></Lemma> 
<WordForm>
<FormRepresentation> <feat att="writtenForm" val="til"/> <feat att="inflectionalParadigm" val="MFG0000"/> <feat att="officiallyApproved" val="yes"/><feat att="frequency" val="14860.5893"/> </FormRepresentation></WordForm>
</LexicalEntry> 
<LexicalEntry><feat att="partOfSpeech" val="generalAdverb"/> 
<feat att="id" val="GMU_VÆK_1"/> 
<feat att="morphologicalUnitId" val="VÆK"/> 
<feat att="officiallyApproved" val="yes"/> 
<feat att="originalSource" val="PAROLE"/> 
<feat att="independentWord" val="yes"/> 
<Lemma><FormRepresentation> <feat att="writtenForm" val="væk"/> <feat att="officiallyApproved" val="yes"/> </FormRepresentation></Lemma> 
<WordForm>
<FormRepresentation> <feat att="writtenForm" val="væk"/> <feat att="inflectionalParadigm" val="MFG0000"/> <feat att="officiallyApproved" val="yes"/><feat att="frequency" val="255.9286"/> </FormRepresentation></WordForm>
</LexicalEntry> 
<LexicalEntry><feat att="partOfSpeech" val="generalAdverb"/> 
<feat att="id" val="GMU_IKKE_1"/> 
<feat att="morphologicalUnitId" val="IKKE"/> 
<feat att="officiallyApproved" val="yes"/> 
<feat att="originalSource" val="PAROLE"/> 
<feat att="independentWord" val="yes"/> 
<Lemma><FormRepresentation> <feat att="writtenForm" val="ikke"/> <feat att="officiallyApproved" val="yes"/> </FormRepresentation></Lemma> 
<WordForm>
<FormRepresentation> <feat att="writtenForm" val="ikke"/> <feat att="inflectionalParadigm" val="MFG0000"/> <feat att="officiallyApproved" val="yes"/><feat att="frequency" val="9465.25"/> </FormRepresentation></WordForm>
</LexicalEntry> 
<LexicalEntry><feat att="partOfSpeech" val="generalAdverb"/> 
<feat att="id" val="GMU_MED,3_1"/> 
<feat att="morphologicalUnitId" val="MED_3"/> 
<feat att="officiallyApproved" val="yes"/> 
<feat att="originalSource" val="PAROLE"/> 
<feat att="independentWord" val="yes"/> 
<Lemma><FormRepresentation> <feat att="writtenForm" val="med"/> <feat att="officiallyApproved" val="yes"/> </FormRepresentation></Lemma> 
<WordForm>
<FormRepresentation> <feat att="writtenForm" val="med"/> <feat att="inflectionalParadigm" val="MFG0000"/> <feat att="officiallyApproved" val="yes"/><feat att="frequency" val="11683.7857"/> </FormRepresentation></WordForm>
</LexicalEntry> 
<LexicalEntry><feat att="partOfSpeech" val="generalAdverb"/> 
<feat att="id" val="GMU_ISÆR_1"/> 
<feat att="morphologicalUnitId" val="ISÆR"/> 
<feat att="officiallyApproved" val="yes"/> 
<feat att="originalSource" val="PAROLE"/> 
<feat att="independentWord" val="yes"/> 
<Lemma><FormRepresentation> <feat att="writtenForm" val="især"/> <feat att="officiallyApproved" val="yes"/> </FormRepresentation></Lemma> 
<WordForm>
<FormRepresentation> <feat att="writtenForm" val="især"/> <feat att="inflectionalParadigm" val="MFG0000"/> <feat att="officiallyApproved" val="yes"/><feat att="frequency" val="294.375"/> </FormRepresentation></WordForm>
</LexicalEntry> 
<LexicalEntry><feat att="partOfSpeech" val="generalAdverb"/> 
<feat att="id" val="GMU_KANSKE_1"/> 
<feat att="morphologicalUnitId" val="KANSKE"/> 
<feat att="officiallyApproved" val="yes"/> 
<feat att="originalSource" val="PAROLE"/> 
<feat att="independentWord" val="yes"/> 
<Lemma><FormRepresentation> <feat att="writtenForm" val="kanske"/> <feat att="officiallyApproved" val="yes"/> </FormRepresentation></Lemma> 
<WordForm>
<FormRepresentation> <feat att="writtenForm" val="kanske"/> <feat att="inflectionalParadigm" val="MFG0000"/> <feat att="officiallyApproved" val="yes"/><feat att="frequency" val=".6607"/> </FormRepresentation></WordForm>
</LexicalEntry> 
<LexicalEntry><feat att="partOfSpeech" val="generalAdverb"/> 
<feat att="id" val="GMU_SIDELÆNS_1"/> 
<feat att="morphologicalUnitId" val="SIDELÆNS"/> 
<feat att="officiallyApproved" val="yes"/> 
<feat att="originalSource" val="PAROLE"/> 
<feat att="independentWord" val="yes"/> 
<Lemma><FormRepresentation> <feat att="writtenForm" val="sidelæns"/> <feat att="officiallyApproved" val="yes"/> </FormRepresentation></Lemma> 
<WordForm>
<FormRepresentation> <feat att="writtenForm" val="sidelæns"/> <feat att="inflectionalParadigm" val="MFG0000"/> <feat att="officiallyApproved" val="yes"/><feat att="frequency" val="2.0357"/> </FormRepresentation></WordForm>
</LexicalEntry> 
<LexicalEntry><feat att="partOfSpeech" val="generalAdverb"/> 
<feat att="id" val="GMU_SAMMEN_1"/> 
<feat att="morphologicalUnitId" val="SAMMEN"/> 
<feat att="officiallyApproved" val="yes"/> 
<feat att="originalSource" val="PAROLE"/> 
<feat att="independentWord" val="yes"/> 
<Lemma><FormRepresentation> <feat att="writtenForm" val="sammen"/> <feat att="officiallyApproved" val="yes"/> </FormRepresentation></Lemma> 
<WordForm>
<FormRepresentation> <feat att="writtenForm" val="sammen"/> <feat att="inflectionalParadigm" val="MFG0000"/> <feat att="officiallyApproved" val="yes"/><feat att="frequency" val="960.0714"/> </FormRepresentation></WordForm>
</LexicalEntry> 
<LexicalEntry><feat att="partOfSpeech" val="generalAdverb"/> 
<feat att="id" val="GMU_SAMMESTEDSFRA_1"/> 
<feat att="morphologicalUnitId" val="SAMMESTEDSFRA"/> 
<feat att="officiallyApproved" val="yes"/> 
<feat att="originalSource" val="PAROLE"/> 
<feat att="independentWord" val="yes"/> 
<Lemma><FormRepresentation> <feat att="writtenForm" val="sammestedsfra"/> <feat att="officiallyApproved" val="yes"/> </FormRepresentation></Lemma> 
<WordForm>
<FormRepresentation> <feat att="writtenForm" val="sammestedsfra"/> <feat att="inflectionalParadigm" val="MFG0000"/> <feat att="officiallyApproved" val="yes"/><feat att="frequency" val="0.0"/> </FormRepresentation></WordForm>
</LexicalEntry> 
<LexicalEntry><feat att="partOfSpeech" val="generalAdverb"/> 
<feat att="id" val="GMU_YDERMERE_1"/> 
<feat att="morphologicalUnitId" val="YDERMERE"/> 
<feat att="officiallyApproved" val="yes"/> 
<feat att="originalSource" val="PAROLE"/> 
<feat att="independentWord" val="yes"/> 
<Lemma><FormRepresentation> <feat att="writtenForm" val="ydermere"/> <feat att="officiallyApproved" val="yes"/> </FormRepresentation></Lemma> 
<WordForm>
<FormRepresentation> <feat att="writtenForm" val="ydermere"/> <feat att="inflectionalParadigm" val="MFG0000"/> <feat att="officiallyApproved" val="yes"/><feat att="frequency" val="7.9643"/> </FormRepresentation></WordForm>
</LexicalEntry> 
<LexicalEntry><feat att="partOfSpeech" val="generalAdverb"/> 
<feat att="id" val="GMU_ØST,2_1"/> 
<feat att="morphologicalUnitId" val="ØST_2"/> 
<feat att="officiallyApproved" val="yes"/> 
<feat att="originalSource" val="PAROLE"/> 
<feat att="independentWord" val="yes"/> 
<Lemma><FormRepresentation> <feat att="writtenForm" val="øst"/> <feat att="officiallyApproved" val="yes"/> </FormRepresentation></Lemma> 
<WordForm>
<FormRepresentation> <feat att="writtenForm" val="øst"/> <feat att="inflectionalParadigm" val="MFG0000"/> <feat att="officiallyApproved" val="yes"/><feat att="frequency" val="32.3929"/> </FormRepresentation></WordForm>
</LexicalEntry> 
<LexicalEntry><feat att="partOfSpeech" val="generalAdverb"/> 
<feat att="id" val="GMU_ØSTEN,2_1"/> 
<feat att="morphologicalUnitId" val="ØSTEN_2"/> 
<feat att="officiallyApproved" val="yes"/> 
<feat att="originalSource" val="PAROLE"/> 
<feat att="independentWord" val="yes"/> 
<Lemma><FormRepresentation> <feat att="writtenForm" val="østen"/> <feat att="officiallyApproved" val="yes"/> </FormRepresentation></Lemma> 
<WordForm>
<FormRepresentation> <feat att="writtenForm" val="østen"/> <feat att="inflectionalParadigm" val="MFG0000"/> <feat att="officiallyApproved" val="yes"/><feat att="frequency" val=".9286"/> </FormRepresentation></WordForm>
</LexicalEntry> 
<LexicalEntry><feat att="partOfSpeech" val="generalAdverb"/> 
<feat att="id" val="GMU_ØSTENOM_1"/> 
<feat att="morphologicalUnitId" val="ØSTENOM"/> 
<feat att="officiallyApproved" val="yes"/> 
<feat att="originalSource" val="PAROLE"/> 
<feat att="independentWord" val="yes"/> 
<Lemma><FormRepresentation> <feat att="writtenForm" val="østenom"/> <feat att="officiallyApproved" val="yes"/> </FormRepresentation></Lemma> 
<WordForm>
<FormRepresentation> <feat att="writtenForm" val="østenom"/> <feat att="inflectionalParadigm" val="MFG0000"/> <feat att="officiallyApproved" val="yes"/><feat att="frequency" val="0.0"/> </FormRepresentation></WordForm>
</LexicalEntry> 
<LexicalEntry><feat att="partOfSpeech" val="generalAdverb"/> 
<feat att="id" val="GMU_ØSTOVER_1"/> 
<feat att="morphologicalUnitId" val="ØSTOVER"/> 
<feat att="officiallyApproved" val="yes"/> 
<feat att="originalSource" val="PAROLE"/> 
<feat att="independentWord" val="yes"/> 
<Lemma><FormRepresentation> <feat att="writtenForm" val="østover"/> <feat att="officiallyApproved" val="yes"/> </FormRepresentation></Lemma> 
<WordForm>
<FormRepresentation> <feat att="writtenForm" val="østover"/> <feat att="inflectionalParadigm" val="MFG0000"/> <feat att="officiallyApproved" val="yes"/><feat att="frequency" val=".5357"/> </FormRepresentation></WordForm>
</LexicalEntry> 
<LexicalEntry><feat att="partOfSpeech" val="generalAdverb"/> 
<feat att="id" val="GMU_AF,2_1"/> 
<feat att="morphologicalUnitId" val="AF_2"/> 
<feat att="officiallyApproved" val="yes"/> 
<feat att="originalSource" val="PAROLE"/> 
<feat att="independentWord" val="yes"/> 
<Lemma><FormRepresentation> <feat att="writtenForm" val="af"/> <feat att="officiallyApproved" val="yes"/> </FormRepresentation></Lemma> 
<WordForm>
<FormRepresentation> <feat att="writtenForm" val="af"/> <feat att="inflectionalParadigm" val="MFG0000"/> <feat att="officiallyApproved" val="yes"/><feat att="frequency" val="13951.1607"/> </FormRepresentation></WordForm>
</LexicalEntry> 
<LexicalEntry><feat att="partOfSpeech" val="generalAdverb"/> 
<feat att="id" val="GMU_RIGTIGNOK_1"/> 
<feat att="morphologicalUnitId" val="RIGTIGNOK"/> 
<feat att="officiallyApproved" val="yes"/> 
<feat att="originalSource" val="PAROLE"/> 
<feat att="independentWord" val="yes"/> 
<Lemma><FormRepresentation> <feat att="writtenForm" val="rigtignok"/> <feat att="officiallyApproved" val="yes"/> </FormRepresentation></Lemma> 
<WordForm>
<FormRepresentation> <feat att="writtenForm" val="rigtignok"/> <feat att="inflectionalParadigm" val="MFG0000"/> <feat att="officiallyApproved" val="yes"/><feat att="frequency" val="2.4821"/> </FormRepresentation></WordForm>
</LexicalEntry> 
<LexicalEntry><feat att="partOfSpeech" val="generalAdverb"/> 
<feat att="id" val="GMU_VEST,3_1"/> 
<feat att="morphologicalUnitId" val="VEST_3"/> 
<feat att="officiallyApproved" val="yes"/> 
<feat att="originalSource" val="PAROLE"/> 
<feat att="independentWord" val="yes"/> 
<Lemma><FormRepresentation> <feat att="writtenForm" val="vest"/> <feat att="officiallyApproved" val="yes"/> </FormRepresentation></Lemma> 
<WordForm>
<FormRepresentation> <feat att="writtenForm" val="vest"/> <feat att="inflectionalParadigm" val="MFG0000"/> <feat att="officiallyApproved" val="yes"/><feat att="frequency" val="46.4821"/> </FormRepresentation></WordForm>
</LexicalEntry> 
<LexicalEntry><feat att="partOfSpeech" val="generalAdverb"/> 
<feat att="id" val="GMU_VESTEN,2_1"/> 
<feat att="morphologicalUnitId" val="VESTEN_2"/> 
<feat att="officiallyApproved" val="yes"/> 
<feat att="originalSource" val="PAROLE"/> 
<feat att="independentWord" val="yes"/> 
<Lemma><FormRepresentation> <feat att="writtenForm" val="vesten"/> <feat att="officiallyApproved" val="yes"/> </FormRepresentation></Lemma> 
<WordForm>
<FormRepresentation> <feat att="writtenForm" val="vesten"/> <feat att="inflectionalParadigm" val="MFG0000"/> <feat att="officiallyApproved" val="yes"/><feat att="frequency" val="23.6607"/> </FormRepresentation></WordForm>
</LexicalEntry> 
<LexicalEntry><feat att="partOfSpeech" val="generalAdverb"/> 
<feat att="id" val="GMU_VESTNORDVEST,2_1"/> 
<feat att="morphologicalUnitId" val="VESTNORDVEST_2"/> 
<feat att="officiallyApproved" val="yes"/> 
<feat att="originalSource" val="PAROLE"/> 
<feat att="independentWord" val="yes"/> 
<Lemma><FormRepresentation> <feat att="writtenForm" val="vestnordvest"/> <feat att="officiallyApproved" val="yes"/> </FormRepresentation></Lemma> 
<WordForm>
<FormRepresentation> <feat att="writtenForm" val="vestnordvest"/> <feat att="inflectionalParadigm" val="MFG0000"/> <feat att="officiallyApproved" val="yes"/><feat att="frequency" val=".0536"/> </FormRepresentation></WordForm>
</LexicalEntry> 
<LexicalEntry><feat att="partOfSpeech" val="generalAdverb"/> 
<feat att="id" val="GMU_VESTSYDVEST,2_1"/> 
<feat att="morphologicalUnitId" val="VESTSYDVEST_2"/> 
<feat att="officiallyApproved" val="yes"/> 
<feat att="originalSource" val="PAROLE"/> 
<feat att="independentWord" val="yes"/> 
<Lemma><FormRepresentation> <feat att="writtenForm" val="vestsydvest"/> <feat att="officiallyApproved" val="yes"/> </FormRepresentation></Lemma> 
<WordForm>
<FormRepresentation> <feat att="writtenForm" val="vestsydvest"/> <feat att="inflectionalParadigm" val="MFG0000"/> <feat att="officiallyApproved" val="yes"/><feat att="frequency" val="0.0"/> </FormRepresentation></WordForm>
</LexicalEntry> 
<LexicalEntry><feat att="partOfSpeech" val="generalAdverb"/> 
<feat att="id" val="GMU_DEROVERFOR_1"/> 
<feat att="morphologicalUnitId" val="DEROVERFOR"/> 
<feat att="officiallyApproved" val="yes"/> 
<feat att="originalSource" val="PAROLE"/> 
<feat att="independentWord" val="yes"/> 
<Lemma><FormRepresentation> <feat att="writtenForm" val="deroverfor"/> <feat att="officiallyApproved" val="yes"/> </FormRepresentation></Lemma> 
<WordForm>
<FormRepresentation> <feat att="writtenForm" val="deroverfor"/> <feat att="inflectionalParadigm" val="MFG0000"/> <feat att="officiallyApproved" val="yes"/><feat att="frequency" val="0.0"/> </FormRepresentation></WordForm>
</LexicalEntry> 
<LexicalEntry><feat att="partOfSpeech" val="generalAdverb"/> 
<feat att="id" val="GMU_UFORHOLDSMÆSSIG,1_1"/> 
<feat att="morphologicalUnitId" val="UFORHOLDSMÆSSIG_1"/> 
<feat att="officiallyApproved" val="yes"/> 
<feat att="originalSource" val="PAROLE"/> 
<feat att="independentWord" val="yes"/> 
<Lemma><FormRepresentation> <feat att="writtenForm" val="uforholdsmæssig"/> <feat att="officiallyApproved" val="yes"/> </FormRepresentation></Lemma> 
<WordForm>
<FormRepresentation> <feat att="writtenForm" val="uforholdsmæssig"/> <feat att="inflectionalParadigm" val="MFG0000"/> <feat att="officiallyApproved" val="yes"/><feat att="frequency" val=".8214"/> </FormRepresentation></WordForm>
</LexicalEntry> 
<LexicalEntry><feat att="partOfSpeech" val="generalAdverb"/> 
<feat att="id" val="GMU_ALENE,1_1"/> 
<feat att="morphologicalUnitId" val="ALENE_1"/> 
<feat att="officiallyApproved" val="yes"/> 
<feat att="originalSource" val="PAROLE"/> 
<feat att="independentWord" val="yes"/> 
<Lemma><FormRepresentation> <feat att="writtenForm" val="alene"/> <feat att="officiallyApproved" val="yes"/> </FormRepresentation></Lemma> 
<WordForm>
<FormRepresentation> <feat att="writtenForm" val="alene"/> <feat att="inflectionalParadigm" val="MFG0000"/> <feat att="officiallyApproved" val="yes"/><feat att="frequency" val="278.1964"/> </FormRepresentation></WordForm>
</LexicalEntry> 
<LexicalEntry><feat att="partOfSpeech" val="generalAdverb"/> 
<feat att="id" val="GMU_LAMENTOSO_1"/> 
<feat att="morphologicalUnitId" val="LAMENTOSO"/> 
<feat att="officiallyApproved" val="yes"/> 
<feat att="originalSource" val="PAROLE"/> 
<feat att="independentWord" val="yes"/> 
<Lemma><FormRepresentation> <feat att="writtenForm" val="lamentoso"/> <feat att="officiallyApproved" val="yes"/> </FormRepresentation></Lemma> 
<WordForm>
<FormRepresentation> <feat att="writtenForm" val="lamentoso"/> <feat att="inflectionalParadigm" val="MFG0000"/> <feat att="officiallyApproved" val="yes"/><feat att="frequency" val="0.0"/> </FormRepresentation></WordForm>
</LexicalEntry> 
<LexicalEntry><feat att="partOfSpeech" val="generalAdverb"/> 
<feat att="id" val="GMU_NORDNORDØST,2_1"/> 
<feat att="morphologicalUnitId" val="NORDNORDØST_2"/> 
<feat att="officiallyApproved" val="yes"/> 
<feat att="originalSource" val="PAROLE"/> 
<feat att="independentWord" val="yes"/> 
<Lemma><FormRepresentation> <feat att="writtenForm" val="nordnordøst"/> <feat att="officiallyApproved" val="yes"/> </FormRepresentation></Lemma> 
<WordForm>
<FormRepresentation> <feat att="writtenForm" val="nordnordøst"/> <feat att="inflectionalParadigm" val="MFG0000"/> <feat att="officiallyApproved" val="yes"/><feat att="frequency" val="0.0"/> </FormRepresentation></WordForm>
</LexicalEntry> 
<LexicalEntry><feat att="partOfSpeech" val="generalAdverb"/> 
<feat att="id" val="GMU_UDELUKKENDE_1"/> 
<feat att="morphologicalUnitId" val="UDELUKKENDE"/> 
<feat att="officiallyApproved" val="yes"/> 
<feat att="originalSource" val="PAROLE"/> 
<feat att="independentWord" val="yes"/> 
<Lemma><FormRepresentation> <feat att="writtenForm" val="udelukkende"/> <feat att="officiallyApproved" val="yes"/> </FormRepresentation></Lemma> 
<WordForm>
<FormRepresentation> <feat att="writtenForm" val="udelukkende"/> <feat att="inflectionalParadigm" val="MFG0000"/> <feat att="officiallyApproved" val="yes"/><feat att="frequency" val="54.7321"/> </FormRepresentation></WordForm>
</LexicalEntry> 
<LexicalEntry><feat att="partOfSpeech" val="generalAdverb"/> 
<feat att="id" val="GMU_HERNEDE_1"/> 
<feat att="morphologicalUnitId" val="HERNEDE"/> 
<feat att="officiallyApproved" val="yes"/> 
<feat att="originalSource" val="PAROLE"/> 
<feat att="independentWord" val="yes"/> 
<Lemma><FormRepresentation> <feat att="writtenForm" val="hernede"/> <feat att="officiallyApproved" val="yes"/> </FormRepresentation></Lemma> 
<WordForm>
<FormRepresentation> <feat att="writtenForm" val="hernede"/> <feat att="inflectionalParadigm" val="MFG0000"/> <feat att="officiallyApproved" val="yes"/><feat att="frequency" val="6.9643"/> </FormRepresentation></WordForm>
</LexicalEntry> 
<LexicalEntry><feat att="partOfSpeech" val="generalAdverb"/> 
<feat att="id" val="GMU_HISSET_1"/> 
<feat att="morphologicalUnitId" val="HISSET"/> 
<feat att="officiallyApproved" val="yes"/> 
<feat att="originalSource" val="PAROLE"/> 
<feat att="independentWord" val="yes"/> 
<Lemma><FormRepresentation> <feat att="writtenForm" val="hisset"/> <feat att="officiallyApproved" val="yes"/> </FormRepresentation></Lemma> 
<WordForm>
<FormRepresentation> <feat att="writtenForm" val="hisset"/> <feat att="inflectionalParadigm" val="MFG0000"/> <feat att="officiallyApproved" val="yes"/><feat att="frequency" val=".2679"/> </FormRepresentation></WordForm>
</LexicalEntry> 
<LexicalEntry><feat att="partOfSpeech" val="generalAdverb"/> 
<feat att="id" val="GMU_HVORHENNE_1"/> 
<feat att="morphologicalUnitId" val="HVORHENNE"/> 
<feat att="officiallyApproved" val="yes"/> 
<feat att="originalSource" val="PAROLE"/> 
<feat att="independentWord" val="yes"/> 
<Lemma><FormRepresentation> <feat att="writtenForm" val="hvorhenne"/> <feat att="officiallyApproved" val="yes"/> </FormRepresentation></Lemma> 
<WordForm>
<FormRepresentation> <feat att="writtenForm" val="hvorhenne"/> <feat att="inflectionalParadigm" val="MFG0000"/> <feat att="officiallyApproved" val="yes"/><feat att="frequency" val=".125"/> </FormRepresentation></WordForm>
</LexicalEntry> 
<LexicalEntry><feat att="partOfSpeech" val="generalAdverb"/> 
<feat att="id" val="GMU_SAGTELIG_1"/> 
<feat att="morphologicalUnitId" val="SAGTELIG"/> 
<feat att="officiallyApproved" val="yes"/> 
<feat att="originalSource" val="PAROLE"/> 
<feat att="independentWord" val="yes"/> 
<Lemma><FormRepresentation> <feat att="writtenForm" val="sagtelig"/> <feat att="officiallyApproved" val="yes"/> </FormRepresentation></Lemma> 
<WordForm>
<FormRepresentation> <feat att="writtenForm" val="sagtelig"/> <feat att="inflectionalParadigm" val="MFG0000"/> <feat att="officiallyApproved" val="yes"/><feat att="frequency" val=".0893"/> </FormRepresentation></WordForm>
</LexicalEntry> 
<LexicalEntry><feat att="partOfSpeech" val="generalAdverb"/> 
<feat att="id" val="GMU_TIDSNOK_1"/> 
<feat att="morphologicalUnitId" val="TIDSNOK"/> 
<feat att="officiallyApproved" val="yes"/> 
<feat att="originalSource" val="PAROLE"/> 
<feat att="independentWord" val="yes"/> 
<Lemma><FormRepresentation> <feat att="writtenForm" val="tidsnok"/> <feat att="officiallyApproved" val="yes"/> </FormRepresentation></Lemma> 
<WordForm>
<FormRepresentation> <feat att="writtenForm" val="tidsnok"/> <feat att="inflectionalParadigm" val="MFG0000"/> <feat att="officiallyApproved" val="yes"/><feat att="frequency" val=".4643"/> </FormRepresentation></WordForm>
</LexicalEntry> 
<LexicalEntry><feat att="partOfSpeech" val="generalAdverb"/> 
<feat att="id" val="GMU_SIMPELTHEN_1"/> 
<feat att="morphologicalUnitId" val="SIMPELTHEN"/> 
<feat att="officiallyApproved" val="yes"/> 
<feat att="originalSource" val="PAROLE"/> 
<feat att="independentWord" val="yes"/> 
<Lemma><FormRepresentation> <feat att="writtenForm" val="simpelthen"/> <feat att="officiallyApproved" val="yes"/> </FormRepresentation></Lemma> 
<WordForm>
<FormRepresentation> <feat att="writtenForm" val="simpelthen"/> <feat att="inflectionalParadigm" val="MFG0000"/> <feat att="officiallyApproved" val="yes"/><feat att="frequency" val="68.3393"/> </FormRepresentation></WordForm>
</LexicalEntry> 
<LexicalEntry><feat att="partOfSpeech" val="generalAdverb"/> 
<feat att="id" val="GMU_BEKLAGELIGVIS_1"/> 
<feat att="morphologicalUnitId" val="BEKLAGELIGVIS"/> 
<feat att="officiallyApproved" val="yes"/> 
<feat att="originalSource" val="PAROLE"/> 
<feat att="independentWord" val="yes"/> 
<Lemma><FormRepresentation> <feat att="writtenForm" val="beklageligvis"/> <feat att="officiallyApproved" val="yes"/> </FormRepresentation></Lemma> 
<WordForm>
<FormRepresentation> <feat att="writtenForm" val="beklageligvis"/> <feat att="inflectionalParadigm" val="MFG0000"/> <feat att="officiallyApproved" val="yes"/><feat att="frequency" val="2.0536"/> </FormRepresentation></WordForm>
</LexicalEntry> 
<LexicalEntry><feat att="partOfSpeech" val="generalAdverb"/> 
<feat att="id" val="GMU_SYDSYDOST,2_1"/> 
<feat att="morphologicalUnitId" val="SYDSYDOST_2"/> 
<feat att="officiallyApproved" val="yes"/> 
<feat att="originalSource" val="PAROLE"/> 
<feat att="independentWord" val="yes"/> 
<Lemma><FormRepresentation> <feat att="writtenForm" val="sydsydost"/> <feat att="officiallyApproved" val="yes"/> </FormRepresentation></Lemma> 
<WordForm>
<FormRepresentation> <feat att="writtenForm" val="sydsydost"/> <feat att="inflectionalParadigm" val="MFG0000"/> <feat att="officiallyApproved" val="yes"/><feat att="frequency" val="0.0"/> </FormRepresentation></WordForm>
</LexicalEntry> 
<LexicalEntry><feat att="partOfSpeech" val="generalAdverb"/> 
<feat att="id" val="GMU_FORTISSIMO_1"/> 
<feat att="morphologicalUnitId" val="FORTISSIMO"/> 
<feat att="officiallyApproved" val="yes"/> 
<feat att="originalSource" val="PAROLE"/> 
<feat att="independentWord" val="yes"/> 
<Lemma><FormRepresentation> <feat att="writtenForm" val="fortissimo"/> <feat att="officiallyApproved" val="yes"/> </FormRepresentation></Lemma> 
<WordForm>
<FormRepresentation> <feat att="writtenForm" val="fortissimo"/> <feat att="inflectionalParadigm" val="MFG0000"/> <feat att="officiallyApproved" val="yes"/><feat att="frequency" val=".1429"/> </FormRepresentation></WordForm>
</LexicalEntry> 
<LexicalEntry><feat att="partOfSpeech" val="generalAdverb"/> 
<feat att="id" val="GMU_UDEN,2_1"/> 
<feat att="morphologicalUnitId" val="UDEN_2"/> 
<feat att="officiallyApproved" val="yes"/> 
<feat att="originalSource" val="PAROLE"/> 
<feat att="independentWord" val="yes"/> 
<Lemma><FormRepresentation> <feat att="writtenForm" val="uden"/> <feat att="officiallyApproved" val="yes"/> </FormRepresentation></Lemma> 
<WordForm>
<FormRepresentation> <feat att="writtenForm" val="uden"/> <feat att="inflectionalParadigm" val="MFG0000"/> <feat att="officiallyApproved" val="yes"/><feat att="frequency" val="955.1786"/> </FormRepresentation></WordForm>
</LexicalEntry> 
<LexicalEntry><feat att="partOfSpeech" val="generalAdverb"/> 
<feat att="id" val="GMU_VIVACE_1"/> 
<feat att="morphologicalUnitId" val="VIVACE"/> 
<feat att="officiallyApproved" val="yes"/> 
<feat att="originalSource" val="PAROLE"/> 
<feat att="independentWord" val="yes"/> 
<Lemma><FormRepresentation> <feat att="writtenForm" val="vivace"/> <feat att="officiallyApproved" val="yes"/> </FormRepresentation></Lemma> 
<WordForm>
<FormRepresentation> <feat att="writtenForm" val="vivace"/> <feat att="inflectionalParadigm" val="MFG0000"/> <feat att="officiallyApproved" val="yes"/><feat att="frequency" val=".0536"/> </FormRepresentation></WordForm>
</LexicalEntry> 
<LexicalEntry><feat att="partOfSpeech" val="generalAdverb"/> 
<feat att="id" val="GMU_RETTELIG_1"/> 
<feat att="morphologicalUnitId" val="RETTELIG"/> 
<feat att="officiallyApproved" val="yes"/> 
<feat att="originalSource" val="PAROLE"/> 
<feat att="independentWord" val="yes"/> 
<Lemma><FormRepresentation> <feat att="writtenForm" val="rettelig"/> <feat att="officiallyApproved" val="yes"/> </FormRepresentation></Lemma> 
<WordForm>
<FormRepresentation> <feat att="writtenForm" val="rettelig"/> <feat att="inflectionalParadigm" val="MFG0000"/> <feat att="officiallyApproved" val="yes"/><feat att="frequency" val=".8571"/> </FormRepresentation></WordForm>
</LexicalEntry> 
<LexicalEntry><feat att="partOfSpeech" val="generalAdverb"/> 
<feat att="id" val="GMU_RITARDANDO_1"/> 
<feat att="morphologicalUnitId" val="RITARDANDO"/> 
<feat att="officiallyApproved" val="yes"/> 
<feat att="originalSource" val="PAROLE"/> 
<feat att="independentWord" val="yes"/> 
<Lemma><FormRepresentation> <feat att="writtenForm" val="ritardando"/> <feat att="officiallyApproved" val="yes"/> </FormRepresentation></Lemma> 
<WordForm>
<FormRepresentation> <feat att="writtenForm" val="ritardando"/> <feat att="inflectionalParadigm" val="MFG0000"/> <feat att="officiallyApproved" val="yes"/><feat att="frequency" val=".0179"/> </FormRepresentation></WordForm>
</LexicalEntry> 
<LexicalEntry><feat att="partOfSpeech" val="generalAdverb"/> 
<feat att="id" val="GMU_SGU_1"/> 
<feat att="morphologicalUnitId" val="SGU"/> 
<feat att="officiallyApproved" val="yes"/> 
<feat att="originalSource" val="PAROLE"/> 
<feat att="independentWord" val="yes"/> 
<Lemma><FormRepresentation> <feat att="writtenForm" val="sgu"/> <feat att="officiallyApproved" val="yes"/> </FormRepresentation></Lemma> 
<WordForm>
<FormRepresentation> <feat att="writtenForm" val="sgu"/> <feat att="inflectionalParadigm" val="MFG0000"/> <feat att="officiallyApproved" val="yes"/><feat att="frequency" val="33.5357"/> </FormRepresentation></WordForm>
</LexicalEntry> 
<LexicalEntry><feat att="partOfSpeech" val="generalAdverb"/> 
<feat att="id" val="GMU_AGTERUD_1"/> 
<feat att="morphologicalUnitId" val="AGTERUD"/> 
<feat att="officiallyApproved" val="yes"/> 
<feat att="originalSource" val="PAROLE"/> 
<feat att="independentWord" val="yes"/> 
<Lemma><FormRepresentation> <feat att="writtenForm" val="agterud"/> <feat att="officiallyApproved" val="yes"/> </FormRepresentation></Lemma> 
<WordForm>
<FormRepresentation> <feat att="writtenForm" val="agterud"/> <feat att="inflectionalParadigm" val="MFG0000"/> <feat att="officiallyApproved" val="yes"/><feat att="frequency" val="1.4643"/> </FormRepresentation></WordForm>
</LexicalEntry> 
<LexicalEntry><feat att="partOfSpeech" val="generalAdverb"/> 
<feat att="id" val="GMU_STADIG,2_1"/> 
<feat att="morphologicalUnitId" val="STADIG_2"/> 
<feat att="officiallyApproved" val="yes"/> 
<feat att="originalSource" val="PAROLE"/> 
<feat att="independentWord" val="yes"/> 
<Lemma><FormRepresentation> <feat att="writtenForm" val="stadig"/> <feat att="officiallyApproved" val="yes"/> </FormRepresentation></Lemma> 
<WordForm>
<FormRepresentation> <feat att="writtenForm" val="stadig"/> <feat att="inflectionalParadigm" val="MFG0000"/> <feat att="officiallyApproved" val="yes"/><feat att="frequency" val="486.9821"/> </FormRepresentation></WordForm>
</LexicalEntry> 
<LexicalEntry><feat att="partOfSpeech" val="generalAdverb"/> 
<feat att="id" val="GMU_BORTE_1"/> 
<feat att="morphologicalUnitId" val="BORTE"/> 
<feat att="officiallyApproved" val="yes"/> 
<feat att="originalSource" val="PAROLE"/> 
<feat att="independentWord" val="yes"/> 
<Lemma><FormRepresentation> <feat att="writtenForm" val="borte"/> <feat att="officiallyApproved" val="yes"/> </FormRepresentation></Lemma> 
<WordForm>
<FormRepresentation> <feat att="writtenForm" val="borte"/> <feat att="inflectionalParadigm" val="MFG0000"/> <feat att="officiallyApproved" val="yes"/><feat att="frequency" val="27.75"/> </FormRepresentation></WordForm>
</LexicalEntry> 
<LexicalEntry><feat att="partOfSpeech" val="generalAdverb"/> 
<feat att="id" val="GMU_CRESCENDO,2_1"/> 
<feat att="morphologicalUnitId" val="CRESCENDO_2"/> 
<feat att="officiallyApproved" val="yes"/> 
<feat att="originalSource" val="PAROLE"/> 
<feat att="independentWord" val="yes"/> 
<Lemma><FormRepresentation> <feat att="writtenForm" val="crescendo"/> <feat att="officiallyApproved" val="yes"/> </FormRepresentation></Lemma> 
<WordForm>
<FormRepresentation> <feat att="writtenForm" val="crescendo"/> <feat att="inflectionalParadigm" val="MFG0000"/> <feat att="officiallyApproved" val="yes"/><feat att="frequency" val=".3036"/> </FormRepresentation></WordForm>
</LexicalEntry> 
<LexicalEntry><feat att="partOfSpeech" val="generalAdverb"/> 
<feat att="id" val="GMU_DERIGENNEM_1"/> 
<feat att="morphologicalUnitId" val="DERIGENNEM"/> 
<feat att="officiallyApproved" val="yes"/> 
<feat att="originalSource" val="PAROLE"/> 
<feat att="independentWord" val="yes"/> 
<Lemma><FormRepresentation> <feat att="writtenForm" val="derigennem"/> <feat att="officiallyApproved" val="yes"/> </FormRepresentation></Lemma> 
<WordForm>
<FormRepresentation> <feat att="writtenForm" val="derigennem"/> <feat att="inflectionalParadigm" val="MFG0000"/> <feat att="officiallyApproved" val="yes"/><feat att="frequency" val="4.8393"/> </FormRepresentation></WordForm>
</LexicalEntry> 
<LexicalEntry><feat att="partOfSpeech" val="generalAdverb"/> 
<feat att="id" val="GMU_DESFORUDEN_1"/> 
<feat att="morphologicalUnitId" val="DESFORUDEN"/> 
<feat att="officiallyApproved" val="yes"/> 
<feat att="originalSource" val="PAROLE"/> 
<feat att="independentWord" val="yes"/> 
<Lemma><FormRepresentation> <feat att="writtenForm" val="desforuden"/> <feat att="officiallyApproved" val="yes"/> </FormRepresentation></Lemma> 
<WordForm>
<FormRepresentation> <feat att="writtenForm" val="desforuden"/> <feat att="inflectionalParadigm" val="MFG0000"/> <feat att="officiallyApproved" val="yes"/><feat att="frequency" val=".1607"/> </FormRepresentation></WordForm>
</LexicalEntry> 
<LexicalEntry><feat att="partOfSpeech" val="generalAdverb"/> 
<feat att="id" val="GMU_PRESTISSIMO_1"/> 
<feat att="morphologicalUnitId" val="PRESTISSIMO"/> 
<feat att="officiallyApproved" val="yes"/> 
<feat att="originalSource" val="PAROLE"/> 
<feat att="independentWord" val="yes"/> 
<Lemma><FormRepresentation> <feat att="writtenForm" val="prestissimo"/> <feat att="officiallyApproved" val="yes"/> </FormRepresentation></Lemma> 
<WordForm>
<FormRepresentation> <feat att="writtenForm" val="prestissimo"/> <feat att="inflectionalParadigm" val="MFG0000"/> <feat att="officiallyApproved" val="yes"/><feat att="frequency" val=".0179"/> </FormRepresentation></WordForm>
</LexicalEntry> 
<LexicalEntry><feat att="partOfSpeech" val="generalAdverb"/> 
<feat att="id" val="GMU_PRÆCIS,2_1"/> 
<feat att="morphologicalUnitId" val="PRÆCIS_2"/> 
<feat att="officiallyApproved" val="yes"/> 
<feat att="originalSource" val="PAROLE"/> 
<feat att="independentWord" val="yes"/> 
<Lemma><FormRepresentation> <feat att="writtenForm" val="præcis"/> <feat att="officiallyApproved" val="yes"/> </FormRepresentation></Lemma> 
<WordForm>
<FormRepresentation> <feat att="writtenForm" val="præcis"/> <feat att="inflectionalParadigm" val="MFG0000"/> <feat att="officiallyApproved" val="yes"/><feat att="frequency" val="61.5893"/> </FormRepresentation></WordForm>
</LexicalEntry> 
<LexicalEntry><feat att="partOfSpeech" val="generalAdverb"/> 
<feat att="id" val="GMU_RETUR,2_1"/> 
<feat att="morphologicalUnitId" val="RETUR_2"/> 
<feat att="officiallyApproved" val="yes"/> 
<feat att="originalSource" val="PAROLE"/> 
<feat att="independentWord" val="yes"/> 
<Lemma><FormRepresentation> <feat att="writtenForm" val="retur"/> <feat att="officiallyApproved" val="yes"/> </FormRepresentation></Lemma> 
<WordForm>
<FormRepresentation> <feat att="writtenForm" val="retur"/> <feat att="inflectionalParadigm" val="MFG0000"/> <feat att="officiallyApproved" val="yes"/><feat att="frequency" val="10.875"/> </FormRepresentation></WordForm>
</LexicalEntry> 
<LexicalEntry><feat att="partOfSpeech" val="generalAdverb"/> 
<feat att="id" val="GMU_MIDTVANDS_1"/> 
<feat att="morphologicalUnitId" val="MIDTVANDS"/> 
<feat att="officiallyApproved" val="yes"/> 
<feat att="originalSource" val="PAROLE"/> 
<feat att="independentWord" val="yes"/> 
<Lemma><FormRepresentation> <feat att="writtenForm" val="midtvands"/> <feat att="officiallyApproved" val="yes"/> </FormRepresentation></Lemma> 
<WordForm>
<FormRepresentation> <feat att="writtenForm" val="midtvands"/> <feat att="inflectionalParadigm" val="MFG0000"/> <feat att="officiallyApproved" val="yes"/><feat att="frequency" val="0.0"/> </FormRepresentation></WordForm>
</LexicalEntry> 
<LexicalEntry><feat att="partOfSpeech" val="generalAdverb"/> 
<feat att="id" val="GMU_NORDEN,2_1"/> 
<feat att="morphologicalUnitId" val="NORDEN_2"/> 
<feat att="officiallyApproved" val="yes"/> 
<feat att="originalSource" val="PAROLE"/> 
<feat att="independentWord" val="yes"/> 
<Lemma><FormRepresentation> <feat att="writtenForm" val="norden"/> <feat att="officiallyApproved" val="yes"/> </FormRepresentation></Lemma> 
<WordForm>
<FormRepresentation> <feat att="writtenForm" val="norden"/> <feat att="inflectionalParadigm" val="MFG0000"/> <feat att="officiallyApproved" val="yes"/><feat att="frequency" val="22.25"/> </FormRepresentation></WordForm>
</LexicalEntry> 
<LexicalEntry><feat att="partOfSpeech" val="generalAdverb"/> 
<feat att="id" val="GMU_OFTE_1"/> 
<feat att="morphologicalUnitId" val="OFTE"/> 
<feat att="officiallyApproved" val="yes"/> 
<feat att="originalSource" val="PAROLE"/> 
<feat att="independentWord" val="yes"/> 
<Lemma><FormRepresentation> <feat att="writtenForm" val="ofte"/> <feat att="officiallyApproved" val="yes"/> </FormRepresentation></Lemma> 
<WordForm>
<FormRepresentation> <feat att="writtenForm" val="ofte"/> <feat att="inflectionalParadigm" val="MFG0000"/> <feat att="officiallyApproved" val="yes"/><feat att="frequency" val="323.9821"/> </FormRepresentation></WordForm>
</LexicalEntry> 
<LexicalEntry><feat att="partOfSpeech" val="generalAdverb"/> 
<feat att="id" val="GMU_OPADTIL_1"/> 
<feat att="morphologicalUnitId" val="OPADTIL"/> 
<feat att="officiallyApproved" val="yes"/> 
<feat att="originalSource" val="PAROLE"/> 
<feat att="independentWord" val="yes"/> 
<Lemma><FormRepresentation> <feat att="writtenForm" val="opadtil"/> <feat att="officiallyApproved" val="yes"/> </FormRepresentation></Lemma> 
<WordForm>
<FormRepresentation> <feat att="writtenForm" val="opadtil"/> <feat att="inflectionalParadigm" val="MFG0000"/> <feat att="officiallyApproved" val="yes"/><feat att="frequency" val=".2321"/> </FormRepresentation></WordForm>
</LexicalEntry> 
<LexicalEntry><feat att="partOfSpeech" val="generalAdverb"/> 
<feat att="id" val="GMU_OVERSKRÆVS_1"/> 
<feat att="morphologicalUnitId" val="OVERSKRÆVS"/> 
<feat att="officiallyApproved" val="yes"/> 
<feat att="originalSource" val="PAROLE"/> 
<feat att="independentWord" val="yes"/> 
<Lemma><FormRepresentation> <feat att="writtenForm" val="overskrævs"/> <feat att="officiallyApproved" val="yes"/> </FormRepresentation></Lemma> 
<WordForm>
<FormRepresentation> <feat att="writtenForm" val="overskrævs"/> <feat att="inflectionalParadigm" val="MFG0000"/> <feat att="officiallyApproved" val="yes"/><feat att="frequency" val="1.3393"/> </FormRepresentation></WordForm>
</LexicalEntry> 
<LexicalEntry><feat att="partOfSpeech" val="generalAdverb"/> 
<feat att="id" val="GMU_PIANO,2_1"/> 
<feat att="morphologicalUnitId" val="PIANO_2"/> 
<feat att="officiallyApproved" val="yes"/> 
<feat att="originalSource" val="PAROLE"/> 
<feat att="independentWord" val="yes"/> 
<Lemma><FormRepresentation> <feat att="writtenForm" val="piano"/> <feat att="officiallyApproved" val="yes"/> </FormRepresentation></Lemma> 
<WordForm>
<FormRepresentation> <feat att="writtenForm" val="piano"/> <feat att="inflectionalParadigm" val="MFG0000"/> <feat att="officiallyApproved" val="yes"/><feat att="frequency" val="1.4643"/> </FormRepresentation></WordForm>
</LexicalEntry> 
<LexicalEntry><feat att="partOfSpeech" val="generalAdverb"/> 
<feat att="id" val="GMU_OVER,3_1"/> 
<feat att="morphologicalUnitId" val="OVER_3"/> 
<feat att="officiallyApproved" val="yes"/> 
<feat att="originalSource" val="PAROLE"/> 
<feat att="independentWord" val="yes"/> 
<Lemma><FormRepresentation> <feat att="writtenForm" val="over"/> <feat att="officiallyApproved" val="yes"/> </FormRepresentation></Lemma> 
<WordForm>
<FormRepresentation> <feat att="writtenForm" val="over"/> <feat att="inflectionalParadigm" val="MFG0000"/> <feat att="officiallyApproved" val="yes"/><feat att="frequency" val="2341.5893"/> </FormRepresentation></WordForm>
</LexicalEntry> 
<LexicalEntry><feat att="partOfSpeech" val="generalAdverb"/> 
<feat att="id" val="GMU_VEL,2_1"/> 
<feat att="morphologicalUnitId" val="VEL_2"/> 
<feat att="officiallyApproved" val="yes"/> 
<feat att="originalSource" val="PAROLE"/> 
<feat att="independentWord" val="yes"/> 
<Lemma><FormRepresentation> <feat att="writtenForm" val="vel"/> <feat att="officiallyApproved" val="yes"/> </FormRepresentation></Lemma> 
<WordForm>
<FormRepresentation> <feat att="writtenForm" val="vel"/> <feat att="inflectionalParadigm" val="MFG0000"/> <feat att="officiallyApproved" val="yes"/><feat att="frequency" val="281.1607"/> </FormRepresentation></WordForm>
</LexicalEntry> 
<LexicalEntry><feat att="partOfSpeech" val="generalAdverb"/> 
<feat att="id" val="GMU_LIGE,3_1"/> 
<feat att="morphologicalUnitId" val="LIGE_3"/> 
<feat att="officiallyApproved" val="yes"/> 
<feat att="originalSource" val="PAROLE"/> 
<feat att="independentWord" val="yes"/> 
<Lemma><FormRepresentation> <feat att="writtenForm" val="lige"/> <feat att="officiallyApproved" val="yes"/> </FormRepresentation></Lemma> 
<WordForm>
<FormRepresentation> <feat att="writtenForm" val="lige"/> <feat att="inflectionalParadigm" val="MFG0000"/> <feat att="officiallyApproved" val="yes"/><feat att="frequency" val="899.3214"/> </FormRepresentation></WordForm>
</LexicalEntry> 
<LexicalEntry><feat att="partOfSpeech" val="generalAdverb"/> 
<feat att="id" val="GMU_KULRAVENDE_1"/> 
<feat att="morphologicalUnitId" val="KULRAVENDE"/> 
<feat att="officiallyApproved" val="yes"/> 
<feat att="originalSource" val="PAROLE"/> 
<feat att="independentWord" val="yes"/> 
<Lemma><FormRepresentation> <feat att="writtenForm" val="kulravende"/> <feat att="officiallyApproved" val="yes"/> </FormRepresentation></Lemma> 
<WordForm>
<FormRepresentation> <feat att="writtenForm" val="kulravende"/> <feat att="inflectionalParadigm" val="MFG0000"/> <feat att="officiallyApproved" val="yes"/><feat att="frequency" val=".0357"/> </FormRepresentation></WordForm>
</LexicalEntry> 
<LexicalEntry><feat att="partOfSpeech" val="generalAdverb"/> 
<feat att="id" val="GMU_LANGTFRA_1"/> 
<feat att="morphologicalUnitId" val="LANGTFRA"/> 
<feat att="officiallyApproved" val="yes"/> 
<feat att="originalSource" val="PAROLE"/> 
<feat att="independentWord" val="yes"/> 
<Lemma><FormRepresentation> <feat att="writtenForm" val="langtfra"/> <feat att="officiallyApproved" val="yes"/> </FormRepresentation></Lemma> 
<WordForm>
<FormRepresentation> <feat att="writtenForm" val="langtfra"/> <feat att="inflectionalParadigm" val="MFG0000"/> <feat att="officiallyApproved" val="yes"/><feat att="frequency" val="16.1607"/> </FormRepresentation></WordForm>
</LexicalEntry> 
<LexicalEntry><feat att="partOfSpeech" val="generalAdverb"/> 
<feat att="id" val="GMU_LENTO_1"/> 
<feat att="morphologicalUnitId" val="LENTO"/> 
<feat att="officiallyApproved" val="yes"/> 
<feat att="originalSource" val="PAROLE"/> 
<feat att="independentWord" val="yes"/> 
<Lemma><FormRepresentation> <feat att="writtenForm" val="lento"/> <feat att="officiallyApproved" val="yes"/> </FormRepresentation></Lemma> 
<WordForm>
<FormRepresentation> <feat att="writtenForm" val="lento"/> <feat att="inflectionalParadigm" val="MFG0000"/> <feat att="officiallyApproved" val="yes"/><feat att="frequency" val="0.0"/> </FormRepresentation></WordForm>
</LexicalEntry> 
<LexicalEntry><feat att="partOfSpeech" val="generalAdverb"/> 
<feat att="id" val="GMU_LIGEGODT_1"/> 
<feat att="morphologicalUnitId" val="LIGEGODT"/> 
<feat att="officiallyApproved" val="yes"/> 
<feat att="originalSource" val="PAROLE"/> 
<feat att="independentWord" val="yes"/> 
<Lemma><FormRepresentation> <feat att="writtenForm" val="ligegodt"/> <feat att="officiallyApproved" val="yes"/> </FormRepresentation></Lemma> 
<WordForm>
<FormRepresentation> <feat att="writtenForm" val="ligegodt"/> <feat att="inflectionalParadigm" val="MFG0000"/> <feat att="officiallyApproved" val="yes"/><feat att="frequency" val=".6071"/> </FormRepresentation></WordForm>
</LexicalEntry> 
<LexicalEntry><feat att="partOfSpeech" val="generalAdverb"/> 
<feat att="id" val="GMU_DERUDFOR_1"/> 
<feat att="morphologicalUnitId" val="DERUDFOR"/> 
<feat att="officiallyApproved" val="yes"/> 
<feat att="originalSource" val="PAROLE"/> 
<feat att="independentWord" val="yes"/> 
<Lemma><FormRepresentation> <feat att="writtenForm" val="derudfor"/> <feat att="officiallyApproved" val="yes"/> </FormRepresentation></Lemma> 
<WordForm>
<FormRepresentation> <feat att="writtenForm" val="derudfor"/> <feat att="inflectionalParadigm" val="MFG0000"/> <feat att="officiallyApproved" val="yes"/><feat att="frequency" val="0.0"/> </FormRepresentation></WordForm>
</LexicalEntry> 
<LexicalEntry><feat att="partOfSpeech" val="generalAdverb"/> 
<feat att="id" val="GMU_DESUDEN_1"/> 
<feat att="morphologicalUnitId" val="DESUDEN"/> 
<feat att="officiallyApproved" val="yes"/> 
<feat att="originalSource" val="PAROLE"/> 
<feat att="independentWord" val="yes"/> 
<Lemma><FormRepresentation> <feat att="writtenForm" val="desuden"/> <feat att="officiallyApproved" val="yes"/> </FormRepresentation></Lemma> 
<WordForm>
<FormRepresentation> <feat att="writtenForm" val="desuden"/> <feat att="inflectionalParadigm" val="MFG0000"/> <feat att="officiallyApproved" val="yes"/><feat att="frequency" val="193.8393"/> </FormRepresentation></WordForm>
</LexicalEntry> 
<LexicalEntry><feat att="partOfSpeech" val="generalAdverb"/> 
<feat att="id" val="GMU_EJ,1_1"/> 
<feat att="morphologicalUnitId" val="EJ_1"/> 
<feat att="officiallyApproved" val="yes"/> 
<feat att="originalSource" val="PAROLE"/> 
<feat att="independentWord" val="yes"/> 
<Lemma><FormRepresentation> <feat att="writtenForm" val="ej"/> <feat att="officiallyApproved" val="yes"/> </FormRepresentation></Lemma> 
<WordForm>
<FormRepresentation> <feat att="writtenForm" val="ej"/> <feat att="inflectionalParadigm" val="MFG0000"/> <feat att="officiallyApproved" val="yes"/><feat att="frequency" val="55.5"/> </FormRepresentation></WordForm>
</LexicalEntry> 
<LexicalEntry><feat att="partOfSpeech" val="generalAdverb"/> 
<feat att="id" val="GMU_ENDOG_1"/> 
<feat att="morphologicalUnitId" val="ENDOG"/> 
<feat att="officiallyApproved" val="yes"/> 
<feat att="originalSource" val="PAROLE"/> 
<feat att="independentWord" val="yes"/> 
<Lemma><FormRepresentation> <feat att="writtenForm" val="endog"/> <feat att="officiallyApproved" val="yes"/> </FormRepresentation></Lemma> 
<WordForm>
<FormRepresentation> <feat att="writtenForm" val="endog"/> <feat att="inflectionalParadigm" val="MFG0000"/> <feat att="officiallyApproved" val="yes"/><feat att="frequency" val="24.0893"/> </FormRepresentation></WordForm>
</LexicalEntry> 
<LexicalEntry><feat att="partOfSpeech" val="generalAdverb"/> 
<feat att="id" val="GMU_ALDELES_1"/> 
<feat att="morphologicalUnitId" val="ALDELES"/> 
<feat att="officiallyApproved" val="yes"/> 
<feat att="originalSource" val="PAROLE"/> 
<feat att="independentWord" val="yes"/> 
<Lemma><FormRepresentation> <feat att="writtenForm" val="aldeles"/> <feat att="officiallyApproved" val="yes"/> </FormRepresentation></Lemma> 
<WordForm>
<FormRepresentation> <feat att="writtenForm" val="aldeles"/> <feat att="inflectionalParadigm" val="MFG0000"/> <feat att="officiallyApproved" val="yes"/><feat att="frequency" val="23.9107"/> </FormRepresentation></WordForm>
</LexicalEntry> 
<LexicalEntry><feat att="partOfSpeech" val="generalAdverb"/> 
<feat att="id" val="GMU_ALLIGEVEL_1"/> 
<feat att="morphologicalUnitId" val="ALLIGEVEL"/> 
<feat att="officiallyApproved" val="yes"/> 
<feat att="originalSource" val="PAROLE"/> 
<feat att="independentWord" val="yes"/> 
<Lemma><FormRepresentation> <feat att="writtenForm" val="alligevel"/> <feat att="officiallyApproved" val="yes"/> </FormRepresentation></Lemma> 
<WordForm>
<FormRepresentation> <feat att="writtenForm" val="alligevel"/> <feat att="inflectionalParadigm" val="MFG0000"/> <feat att="officiallyApproved" val="yes"/><feat att="frequency" val="325.1786"/> </FormRepresentation></WordForm>
</LexicalEntry> 
<LexicalEntry><feat att="partOfSpeech" val="generalAdverb"/> 
<feat att="id" val="GMU_ALT,3_1"/> 
<feat att="morphologicalUnitId" val="ALT_3"/> 
<feat att="officiallyApproved" val="yes"/> 
<feat att="originalSource" val="PAROLE"/> 
<feat att="independentWord" val="yes"/> 
<Lemma><FormRepresentation> <feat att="writtenForm" val="alt"/> <feat att="officiallyApproved" val="yes"/> </FormRepresentation></Lemma> 
<WordForm>
<FormRepresentation> <feat att="writtenForm" val="alt"/> <feat att="inflectionalParadigm" val="MFG0000"/> <feat att="officiallyApproved" val="yes"/><feat att="frequency" val="883.3214"/> </FormRepresentation></WordForm>
</LexicalEntry> 
<LexicalEntry><feat att="partOfSpeech" val="generalAdverb"/> 
<feat att="id" val="GMU_FORBI,2_1"/> 
<feat att="morphologicalUnitId" val="FORBI_2"/> 
<feat att="officiallyApproved" val="yes"/> 
<feat att="originalSource" val="PAROLE"/> 
<feat att="independentWord" val="yes"/> 
<Lemma><FormRepresentation> <feat att="writtenForm" val="forbi"/> <feat att="officiallyApproved" val="yes"/> </FormRepresentation></Lemma> 
<WordForm>
<FormRepresentation> <feat att="writtenForm" val="forbi"/> <feat att="inflectionalParadigm" val="MFG0000"/> <feat att="officiallyApproved" val="yes"/><feat att="frequency" val="110.8929"/> </FormRepresentation></WordForm>
</LexicalEntry> 
<LexicalEntry><feat att="partOfSpeech" val="generalAdverb"/> 
<feat att="id" val="GMU_FOROVEN_1"/> 
<feat att="morphologicalUnitId" val="FOROVEN"/> 
<feat att="officiallyApproved" val="yes"/> 
<feat att="originalSource" val="PAROLE"/> 
<feat att="independentWord" val="yes"/> 
<Lemma><FormRepresentation> <feat att="writtenForm" val="foroven"/> <feat att="officiallyApproved" val="yes"/> </FormRepresentation></Lemma> 
<WordForm>
<FormRepresentation> <feat att="writtenForm" val="foroven"/> <feat att="inflectionalParadigm" val="MFG0000"/> <feat att="officiallyApproved" val="yes"/><feat att="frequency" val="4.4286"/> </FormRepresentation></WordForm>
</LexicalEntry> 
<LexicalEntry><feat att="partOfSpeech" val="generalAdverb"/> 
<feat att="id" val="GMU_FURIOSO_1"/> 
<feat att="morphologicalUnitId" val="FURIOSO"/> 
<feat att="officiallyApproved" val="yes"/> 
<feat att="originalSource" val="PAROLE"/> 
<feat att="independentWord" val="yes"/> 
<Lemma><FormRepresentation> <feat att="writtenForm" val="furioso"/> <feat att="officiallyApproved" val="yes"/> </FormRepresentation></Lemma> 
<WordForm>
<FormRepresentation> <feat att="writtenForm" val="furioso"/> <feat att="inflectionalParadigm" val="MFG0000"/> <feat att="officiallyApproved" val="yes"/><feat att="frequency" val=".0357"/> </FormRepresentation></WordForm>
</LexicalEntry> 
<LexicalEntry><feat att="partOfSpeech" val="generalAdverb"/> 
<feat att="id" val="GMU_GLADELIG_1"/> 
<feat att="morphologicalUnitId" val="GLADELIG"/> 
<feat att="officiallyApproved" val="yes"/> 
<feat att="originalSource" val="PAROLE"/> 
<feat att="independentWord" val="yes"/> 
<Lemma><FormRepresentation> <feat att="writtenForm" val="gladelig"/> <feat att="officiallyApproved" val="yes"/> </FormRepresentation></Lemma> 
<WordForm>
<FormRepresentation> <feat att="writtenForm" val="gladelig"/> <feat att="inflectionalParadigm" val="MFG0000"/> <feat att="officiallyApproved" val="yes"/><feat att="frequency" val=".3929"/> </FormRepresentation></WordForm>
</LexicalEntry> 
<LexicalEntry><feat att="partOfSpeech" val="generalAdverb"/> 
<feat att="id" val="GMU_JUST_1"/> 
<feat att="morphologicalUnitId" val="JUST"/> 
<feat att="officiallyApproved" val="yes"/> 
<feat att="originalSource" val="PAROLE"/> 
<feat att="independentWord" val="yes"/> 
<Lemma><FormRepresentation> <feat att="writtenForm" val="just"/> <feat att="officiallyApproved" val="yes"/> </FormRepresentation></Lemma> 
<WordForm>
<FormRepresentation> <feat att="writtenForm" val="just"/> <feat att="inflectionalParadigm" val="MFG0000"/> <feat att="officiallyApproved" val="yes"/><feat att="frequency" val="18.8929"/> </FormRepresentation></WordForm>
</LexicalEntry> 
<LexicalEntry><feat att="partOfSpeech" val="generalAdverb"/> 
<feat att="id" val="GMU_KLOGELIG_1"/> 
<feat att="morphologicalUnitId" val="KLOGELIG"/> 
<feat att="officiallyApproved" val="yes"/> 
<feat att="originalSource" val="PAROLE"/> 
<feat att="independentWord" val="yes"/> 
<Lemma><FormRepresentation> <feat att="writtenForm" val="klogelig"/> <feat att="officiallyApproved" val="yes"/> </FormRepresentation></Lemma> 
<WordForm>
<FormRepresentation> <feat att="writtenForm" val="klogelig"/> <feat att="inflectionalParadigm" val="MFG0000"/> <feat att="officiallyApproved" val="yes"/><feat att="frequency" val=".1429"/> </FormRepresentation></WordForm>
</LexicalEntry> 
<LexicalEntry><feat att="partOfSpeech" val="generalAdverb"/> 
<feat att="id" val="GMU_KNAP,3_1"/> 
<feat att="morphologicalUnitId" val="KNAP_3"/> 
<feat att="officiallyApproved" val="yes"/> 
<feat att="originalSource" val="PAROLE"/> 
<feat att="independentWord" val="yes"/> 
<Lemma><FormRepresentation> <feat att="writtenForm" val="knap"/> <feat att="officiallyApproved" val="yes"/> </FormRepresentation></Lemma> 
<WordForm>
<FormRepresentation> <feat att="writtenForm" val="knap"/> <feat att="inflectionalParadigm" val="MFG0000"/> <feat att="officiallyApproved" val="yes"/><feat att="frequency" val="91.375"/> </FormRepresentation></WordForm>
</LexicalEntry> 
<LexicalEntry><feat att="partOfSpeech" val="generalAdverb"/> 
<feat att="id" val="GMU_VED,3_1"/> 
<feat att="morphologicalUnitId" val="VED_3"/> 
<feat att="officiallyApproved" val="yes"/> 
<feat att="originalSource" val="PAROLE"/> 
<feat att="independentWord" val="yes"/> 
<Lemma><FormRepresentation> <feat att="writtenForm" val="ved"/> <feat att="officiallyApproved" val="yes"/> </FormRepresentation></Lemma> 
<WordForm>
<FormRepresentation> <feat att="writtenForm" val="ved"/> <feat att="inflectionalParadigm" val="MFG0000"/> <feat att="officiallyApproved" val="yes"/><feat att="frequency" val="3471.9286"/> </FormRepresentation></WordForm>
</LexicalEntry> 
<LexicalEntry><feat att="partOfSpeech" val="generalAdverb"/> 
<feat att="id" val="GMU_SÅDAN,2_1"/> 
<feat att="morphologicalUnitId" val="SÅDAN_2"/> 
<feat att="officiallyApproved" val="yes"/> 
<feat att="originalSource" val="PAROLE"/> 
<feat att="independentWord" val="yes"/> 
<Lemma><FormRepresentation> <feat att="writtenForm" val="sådan"/> <feat att="officiallyApproved" val="yes"/> </FormRepresentation></Lemma> 
<WordForm>
<FormRepresentation> <feat att="writtenForm" val="sådan"/> <feat att="inflectionalParadigm" val="MFG0000"/> <feat att="officiallyApproved" val="yes"/><feat att="frequency" val="698.4107"/> </FormRepresentation></WordForm>
</LexicalEntry> 
<LexicalEntry><feat att="partOfSpeech" val="generalAdverb"/> 
<feat att="id" val="GMU_SOSTENUTO_1"/> 
<feat att="morphologicalUnitId" val="SOSTENUTO"/> 
<feat att="officiallyApproved" val="yes"/> 
<feat att="originalSource" val="PAROLE"/> 
<feat att="independentWord" val="yes"/> 
<Lemma><FormRepresentation> <feat att="writtenForm" val="sostenuto"/> <feat att="officiallyApproved" val="yes"/> </FormRepresentation></Lemma> 
<WordForm>
<FormRepresentation> <feat att="writtenForm" val="sostenuto"/> <feat att="inflectionalParadigm" val="MFG0000"/> <feat att="officiallyApproved" val="yes"/><feat att="frequency" val="0.0"/> </FormRepresentation></WordForm>
</LexicalEntry> 
<LexicalEntry><feat att="partOfSpeech" val="generalAdverb"/> 
<feat att="id" val="GMU_SYDSYDVEST,2_1"/> 
<feat att="morphologicalUnitId" val="SYDSYDVEST_2"/> 
<feat att="officiallyApproved" val="yes"/> 
<feat att="originalSource" val="PAROLE"/> 
<feat att="independentWord" val="yes"/> 
<Lemma><FormRepresentation> <feat att="writtenForm" val="sydsydvest"/> <feat att="officiallyApproved" val="yes"/> </FormRepresentation></Lemma> 
<WordForm>
<FormRepresentation> <feat att="writtenForm" val="sydsydvest"/> <feat att="inflectionalParadigm" val="MFG0000"/> <feat att="officiallyApproved" val="yes"/><feat att="frequency" val="0.0"/> </FormRepresentation></WordForm>
</LexicalEntry> 
<LexicalEntry><feat att="partOfSpeech" val="generalAdverb"/> 
<feat att="id" val="GMU_SÅLEDES_1"/> 
<feat att="morphologicalUnitId" val="SÅLEDES"/> 
<feat att="officiallyApproved" val="yes"/> 
<feat att="originalSource" val="PAROLE"/> 
<feat att="independentWord" val="yes"/> 
<Lemma><FormRepresentation> <feat att="writtenForm" val="således"/> <feat att="officiallyApproved" val="yes"/> </FormRepresentation></Lemma> 
<WordForm>
<FormRepresentation> <feat att="writtenForm" val="således"/> <feat att="inflectionalParadigm" val="MFG0000"/> <feat att="officiallyApproved" val="yes"/><feat att="frequency" val="297.6607"/> </FormRepresentation></WordForm>
</LexicalEntry> 
<LexicalEntry><feat att="partOfSpeech" val="generalAdverb"/> 
<feat att="id" val="GMU_UDVENDIGFRA_1"/> 
<feat att="morphologicalUnitId" val="UDVENDIGFRA"/> 
<feat att="officiallyApproved" val="yes"/> 
<feat att="originalSource" val="PAROLE"/> 
<feat att="independentWord" val="yes"/> 
<Lemma><FormRepresentation> <feat att="writtenForm" val="udvendigfra"/> <feat att="officiallyApproved" val="yes"/> </FormRepresentation></Lemma> 
<WordForm>
<FormRepresentation> <feat att="writtenForm" val="udvendigfra"/> <feat att="inflectionalParadigm" val="MFG0000"/> <feat att="officiallyApproved" val="yes"/><feat att="frequency" val="0.0"/> </FormRepresentation></WordForm>
</LexicalEntry> 
<LexicalEntry><feat att="partOfSpeech" val="generalAdverb"/> 
<feat att="id" val="GMU_ULYKKELIGVIS_1"/> 
<feat att="morphologicalUnitId" val="ULYKKELIGVIS"/> 
<feat att="officiallyApproved" val="yes"/> 
<feat att="originalSource" val="PAROLE"/> 
<feat att="independentWord" val="yes"/> 
<Lemma><FormRepresentation> <feat att="writtenForm" val="ulykkeligvis"/> <feat att="officiallyApproved" val="yes"/> </FormRepresentation></Lemma> 
<WordForm>
<FormRepresentation> <feat att="writtenForm" val="ulykkeligvis"/> <feat att="inflectionalParadigm" val="MFG0000"/> <feat att="officiallyApproved" val="yes"/><feat att="frequency" val=".7321"/> </FormRepresentation></WordForm>
</LexicalEntry> 
<LexicalEntry><feat att="partOfSpeech" val="generalAdverb"/> 
<feat att="id" val="GMU_VESTERUD_1"/> 
<feat att="morphologicalUnitId" val="VESTERUD"/> 
<feat att="officiallyApproved" val="yes"/> 
<feat att="originalSource" val="PAROLE"/> 
<feat att="independentWord" val="yes"/> 
<Lemma><FormRepresentation> <feat att="writtenForm" val="vesterud"/> <feat att="officiallyApproved" val="yes"/> </FormRepresentation></Lemma> 
<WordForm>
<FormRepresentation> <feat att="writtenForm" val="vesterud"/> <feat att="inflectionalParadigm" val="MFG0000"/> <feat att="officiallyApproved" val="yes"/><feat att="frequency" val=".0714"/> </FormRepresentation></WordForm>
</LexicalEntry> 
<LexicalEntry><feat att="partOfSpeech" val="generalAdverb"/> 
<feat att="id" val="GMU_TILFÆLDIGVIS_1"/> 
<feat att="morphologicalUnitId" val="TILFÆLDIGVIS"/> 
<feat att="officiallyApproved" val="yes"/> 
<feat att="originalSource" val="PAROLE"/> 
<feat att="independentWord" val="yes"/> 
<Lemma><FormRepresentation> <feat att="writtenForm" val="tilfældigvis"/> <feat att="officiallyApproved" val="yes"/> </FormRepresentation></Lemma> 
<WordForm>
<FormRepresentation> <feat att="writtenForm" val="tilfældigvis"/> <feat att="inflectionalParadigm" val="MFG0000"/> <feat att="officiallyApproved" val="yes"/><feat att="frequency" val="8.0357"/> </FormRepresentation></WordForm>
</LexicalEntry> 
<LexicalEntry><feat att="partOfSpeech" val="generalAdverb"/> 
<feat att="id" val="GMU_ACCELERANDO_1"/> 
<feat att="morphologicalUnitId" val="ACCELERANDO"/> 
<feat att="officiallyApproved" val="yes"/> 
<feat att="originalSource" val="PAROLE"/> 
<feat att="independentWord" val="yes"/> 
<Lemma><FormRepresentation> <feat att="writtenForm" val="accelerando"/> <feat att="officiallyApproved" val="yes"/> </FormRepresentation></Lemma> 
<WordForm>
<FormRepresentation> <feat att="writtenForm" val="accelerando"/> <feat att="inflectionalParadigm" val="MFG0000"/> <feat att="officiallyApproved" val="yes"/><feat att="frequency" val="0.0"/> </FormRepresentation></WordForm>
</LexicalEntry> 
<LexicalEntry><feat att="partOfSpeech" val="generalAdverb"/> 
<feat att="id" val="GMU_AGTERUDE_1"/> 
<feat att="morphologicalUnitId" val="AGTERUDE"/> 
<feat att="officiallyApproved" val="yes"/> 
<feat att="originalSource" val="PAROLE"/> 
<feat att="independentWord" val="yes"/> 
<Lemma><FormRepresentation> <feat att="writtenForm" val="agterude"/> <feat att="officiallyApproved" val="yes"/> </FormRepresentation></Lemma> 
<WordForm>
<FormRepresentation> <feat att="writtenForm" val="agterude"/> <feat att="inflectionalParadigm" val="MFG0000"/> <feat att="officiallyApproved" val="yes"/><feat att="frequency" val=".4107"/> </FormRepresentation></WordForm>
</LexicalEntry> 
<LexicalEntry><feat att="partOfSpeech" val="generalAdverb"/> 
<feat att="id" val="GMU_OVENOM_1"/> 
<feat att="morphologicalUnitId" val="OVENOM"/> 
<feat att="officiallyApproved" val="yes"/> 
<feat att="originalSource" val="PAROLE"/> 
<feat att="independentWord" val="yes"/> 
<Lemma><FormRepresentation> <feat att="writtenForm" val="ovenom"/> <feat att="officiallyApproved" val="yes"/> </FormRepresentation></Lemma> 
<WordForm>
<FormRepresentation> <feat att="writtenForm" val="ovenom"/> <feat att="inflectionalParadigm" val="MFG0000"/> <feat att="officiallyApproved" val="yes"/><feat att="frequency" val="0.0"/> </FormRepresentation></WordForm>
</LexicalEntry> 
<LexicalEntry><feat att="partOfSpeech" val="generalAdverb"/> 
<feat att="id" val="GMU_SØNDER_1"/> 
<feat att="morphologicalUnitId" val="SØNDER"/> 
<feat att="officiallyApproved" val="yes"/> 
<feat att="originalSource" val="PAROLE"/> 
<feat att="independentWord" val="yes"/> 
<Lemma><FormRepresentation> <feat att="writtenForm" val="sønder"/> <feat att="officiallyApproved" val="yes"/> </FormRepresentation></Lemma> 
<WordForm>
<FormRepresentation> <feat att="writtenForm" val="sønder"/> <feat att="inflectionalParadigm" val="MFG0000"/> <feat att="officiallyApproved" val="yes"/><feat att="frequency" val="2.6964"/> </FormRepresentation></WordForm>
</LexicalEntry> 
<LexicalEntry><feat att="partOfSpeech" val="generalAdverb"/> 
<feat att="id" val="GMU_TILMED_1"/> 
<feat att="morphologicalUnitId" val="TILMED"/> 
<feat att="officiallyApproved" val="yes"/> 
<feat att="originalSource" val="PAROLE"/> 
<feat att="independentWord" val="yes"/> 
<Lemma><FormRepresentation> <feat att="writtenForm" val="tilmed"/> <feat att="officiallyApproved" val="yes"/> </FormRepresentation></Lemma> 
<WordForm>
<FormRepresentation> <feat att="writtenForm" val="tilmed"/> <feat att="inflectionalParadigm" val="MFG0000"/> <feat att="officiallyApproved" val="yes"/><feat att="frequency" val="23.0357"/> </FormRepresentation></WordForm>
</LexicalEntry> 
<LexicalEntry><feat att="partOfSpeech" val="generalAdverb"/> 
<feat att="id" val="GMU_TJEP_1"/> 
<feat att="morphologicalUnitId" val="TJEP"/> 
<feat att="officiallyApproved" val="yes"/> 
<feat att="originalSource" val="PAROLE"/> 
<feat att="independentWord" val="yes"/> 
<Lemma><FormRepresentation> <feat att="writtenForm" val="tjep"/> <feat att="officiallyApproved" val="yes"/> </FormRepresentation></Lemma> 
<WordForm>
<FormRepresentation> <feat att="writtenForm" val="tjep"/> <feat att="inflectionalParadigm" val="MFG0000"/> <feat att="officiallyApproved" val="yes"/><feat att="frequency" val=".0536"/> </FormRepresentation></WordForm>
<RelatedForm><feat att="spellingVariant" val="GMU_TJEP_2"/> <FormRepresentation><feat att="writtenForm" val="tjept"/></FormRepresentation></RelatedForm> 
</LexicalEntry> 
<LexicalEntry><feat att="partOfSpeech" val="generalAdverb"/> 
<feat att="id" val="GMU_TJEP_2"/> 
<feat att="morphologicalUnitId" val="TJEP"/> 
<feat att="officiallyApproved" val="yes"/> 
<feat att="originalSource" val="PAROLE"/> 
<feat att="independentWord" val="yes"/> 
<Lemma><FormRepresentation> <feat att="writtenForm" val="tjept"/> <feat att="officiallyApproved" val="yes"/> </FormRepresentation></Lemma> 
<WordForm>
<FormRepresentation> <feat att="writtenForm" val="tjept"/> <feat att="inflectionalParadigm" val="MFG0000"/> <feat att="officiallyApproved" val="yes"/><feat att="frequency" val=".1429"/> </FormRepresentation></WordForm>
<RelatedForm><feat att="spellingVariant" val="GMU_TJEP_2"/> <FormRepresentation><feat att="writtenForm" val="tjept"/></FormRepresentation></RelatedForm> 
</LexicalEntry> 
<LexicalEntry><feat att="partOfSpeech" val="generalAdverb"/> 
<feat att="id" val="GMU_UAFVIDENDE_1"/> 
<feat att="morphologicalUnitId" val="UAFVIDENDE"/> 
<feat att="officiallyApproved" val="yes"/> 
<feat att="originalSource" val="PAROLE"/> 
<feat att="independentWord" val="yes"/> 
<Lemma><FormRepresentation> <feat att="writtenForm" val="uafvidende"/> <feat att="officiallyApproved" val="yes"/> </FormRepresentation></Lemma> 
<WordForm>
<FormRepresentation> <feat att="writtenForm" val="uafvidende"/> <feat att="inflectionalParadigm" val="MFG0000"/> <feat att="officiallyApproved" val="yes"/><feat att="frequency" val=".2321"/> </FormRepresentation></WordForm>
</LexicalEntry> 
<LexicalEntry><feat att="partOfSpeech" val="generalAdverb"/> 
<feat att="id" val="GMU_HVORFRA_1"/> 
<feat att="morphologicalUnitId" val="HVORFRA"/> 
<feat att="officiallyApproved" val="yes"/> 
<feat att="originalSource" val="PAROLE"/> 
<feat att="independentWord" val="yes"/> 
<Lemma><FormRepresentation> <feat att="writtenForm" val="hvorfra"/> <feat att="officiallyApproved" val="yes"/> </FormRepresentation></Lemma> 
<WordForm>
<FormRepresentation> <feat att="writtenForm" val="hvorfra"/> <feat att="inflectionalParadigm" val="MFG0000"/> <feat att="officiallyApproved" val="yes"/><feat att="frequency" val="31.7679"/> </FormRepresentation></WordForm>
</LexicalEntry> 
<LexicalEntry><feat att="partOfSpeech" val="generalAdverb"/> 
<feat att="id" val="GMU_HVORLEDES_1"/> 
<feat att="morphologicalUnitId" val="HVORLEDES"/> 
<feat att="officiallyApproved" val="yes"/> 
<feat att="originalSource" val="PAROLE"/> 
<feat att="independentWord" val="yes"/> 
<Lemma><FormRepresentation> <feat att="writtenForm" val="hvorledes"/> <feat att="officiallyApproved" val="yes"/> </FormRepresentation></Lemma> 
<WordForm>
<FormRepresentation> <feat att="writtenForm" val="hvorledes"/> <feat att="inflectionalParadigm" val="MFG0000"/> <feat att="officiallyApproved" val="yes"/><feat att="frequency" val="29.8036"/> </FormRepresentation></WordForm>
</LexicalEntry> 
<LexicalEntry><feat att="partOfSpeech" val="generalAdverb"/> 
<feat att="id" val="GMU_IBLANDT,2_1"/> 
<feat att="morphologicalUnitId" val="IBLANDT_2"/> 
<feat att="officiallyApproved" val="yes"/> 
<feat att="originalSource" val="PAROLE"/> 
<feat att="independentWord" val="yes"/> 
<Lemma><FormRepresentation> <feat att="writtenForm" val="iblandt"/> <feat att="officiallyApproved" val="yes"/> </FormRepresentation></Lemma> 
<WordForm>
<FormRepresentation> <feat att="writtenForm" val="iblandt"/> <feat att="inflectionalParadigm" val="MFG0000"/> <feat att="officiallyApproved" val="yes"/><feat att="frequency" val="5.9643"/> </FormRepresentation></WordForm>
</LexicalEntry> 
<LexicalEntry><feat att="partOfSpeech" val="generalAdverb"/> 
<feat att="id" val="GMU_IMIDLERTID_1"/> 
<feat att="morphologicalUnitId" val="IMIDLERTID"/> 
<feat att="officiallyApproved" val="yes"/> 
<feat att="originalSource" val="PAROLE"/> 
<feat att="independentWord" val="yes"/> 
<Lemma><FormRepresentation> <feat att="writtenForm" val="imidlertid"/> <feat att="officiallyApproved" val="yes"/> </FormRepresentation></Lemma> 
<WordForm>
<FormRepresentation> <feat att="writtenForm" val="imidlertid"/> <feat att="inflectionalParadigm" val="MFG0000"/> <feat att="officiallyApproved" val="yes"/><feat att="frequency" val="196.0357"/> </FormRepresentation></WordForm>
</LexicalEntry> 
<LexicalEntry><feat att="partOfSpeech" val="generalAdverb"/> 
<feat att="id" val="GMU_MODERATO_1"/> 
<feat att="morphologicalUnitId" val="MODERATO"/> 
<feat att="officiallyApproved" val="yes"/> 
<feat att="originalSource" val="PAROLE"/> 
<feat att="independentWord" val="yes"/> 
<Lemma><FormRepresentation> <feat att="writtenForm" val="moderato"/> <feat att="officiallyApproved" val="yes"/> </FormRepresentation></Lemma> 
<WordForm>
<FormRepresentation> <feat att="writtenForm" val="moderato"/> <feat att="inflectionalParadigm" val="MFG0000"/> <feat att="officiallyApproved" val="yes"/><feat att="frequency" val=".0179"/> </FormRepresentation></WordForm>
</LexicalEntry> 
<LexicalEntry><feat att="partOfSpeech" val="generalAdverb"/> 
<feat att="id" val="GMU_MONSTRO_1"/> 
<feat att="morphologicalUnitId" val="MONSTRO"/> 
<feat att="officiallyApproved" val="yes"/> 
<feat att="originalSource" val="PAROLE"/> 
<feat att="independentWord" val="yes"/> 
<Lemma><FormRepresentation> <feat att="writtenForm" val="monstro"/> <feat att="officiallyApproved" val="yes"/> </FormRepresentation></Lemma> 
<WordForm>
<FormRepresentation> <feat att="writtenForm" val="monstro"/> <feat att="inflectionalParadigm" val="MFG0000"/> <feat att="officiallyApproved" val="yes"/><feat att="frequency" val=".6786"/> </FormRepresentation></WordForm>
</LexicalEntry> 
<LexicalEntry><feat att="partOfSpeech" val="generalAdverb"/> 
<feat att="id" val="GMU_NEDAD_1"/> 
<feat att="morphologicalUnitId" val="NEDAD"/> 
<feat att="officiallyApproved" val="yes"/> 
<feat att="originalSource" val="PAROLE"/> 
<feat att="independentWord" val="yes"/> 
<Lemma><FormRepresentation> <feat att="writtenForm" val="nedad"/> <feat att="officiallyApproved" val="yes"/> </FormRepresentation></Lemma> 
<WordForm>
<FormRepresentation> <feat att="writtenForm" val="nedad"/> <feat att="inflectionalParadigm" val="MFG0000"/> <feat att="officiallyApproved" val="yes"/><feat att="frequency" val="17.5179"/> </FormRepresentation></WordForm>
</LexicalEntry> 
<LexicalEntry><feat att="partOfSpeech" val="generalAdverb"/> 
<feat att="id" val="GMU_NEDEN_1"/> 
<feat att="morphologicalUnitId" val="NEDEN"/> 
<feat att="officiallyApproved" val="yes"/> 
<feat att="originalSource" val="PAROLE"/> 
<feat att="independentWord" val="yes"/> 
<Lemma><FormRepresentation> <feat att="writtenForm" val="neden"/> <feat att="officiallyApproved" val="yes"/> </FormRepresentation></Lemma> 
<WordForm>
<FormRepresentation> <feat att="writtenForm" val="neden"/> <feat att="inflectionalParadigm" val="MFG0000"/> <feat att="officiallyApproved" val="yes"/><feat att="frequency" val="6.375"/> </FormRepresentation></WordForm>
</LexicalEntry> 
<LexicalEntry><feat att="partOfSpeech" val="generalAdverb"/> 
<feat att="id" val="GMU_NORDENOM_1"/> 
<feat att="morphologicalUnitId" val="NORDENOM"/> 
<feat att="officiallyApproved" val="yes"/> 
<feat att="originalSource" val="PAROLE"/> 
<feat att="independentWord" val="yes"/> 
<Lemma><FormRepresentation> <feat att="writtenForm" val="nordenom"/> <feat att="officiallyApproved" val="yes"/> </FormRepresentation></Lemma> 
<WordForm>
<FormRepresentation> <feat att="writtenForm" val="nordenom"/> <feat att="inflectionalParadigm" val="MFG0000"/> <feat att="officiallyApproved" val="yes"/><feat att="frequency" val="0.0"/> </FormRepresentation></WordForm>
</LexicalEntry> 
<LexicalEntry><feat att="partOfSpeech" val="generalAdverb"/> 
<feat att="id" val="GMU_NORDOM_1"/> 
<feat att="morphologicalUnitId" val="NORDOM"/> 
<feat att="officiallyApproved" val="yes"/> 
<feat att="originalSource" val="PAROLE"/> 
<feat att="independentWord" val="yes"/> 
<Lemma><FormRepresentation> <feat att="writtenForm" val="nordom"/> <feat att="officiallyApproved" val="yes"/> </FormRepresentation></Lemma> 
<WordForm>
<FormRepresentation> <feat att="writtenForm" val="nordom"/> <feat att="inflectionalParadigm" val="MFG0000"/> <feat att="officiallyApproved" val="yes"/><feat att="frequency" val="0.0"/> </FormRepresentation></WordForm>
</LexicalEntry> 
<LexicalEntry><feat att="partOfSpeech" val="generalAdverb"/> 
<feat att="id" val="GMU_NORDUDE_1"/> 
<feat att="morphologicalUnitId" val="NORDUDE"/> 
<feat att="officiallyApproved" val="yes"/> 
<feat att="originalSource" val="PAROLE"/> 
<feat att="independentWord" val="yes"/> 
<Lemma><FormRepresentation> <feat att="writtenForm" val="nordude"/> <feat att="officiallyApproved" val="yes"/> </FormRepresentation></Lemma> 
<WordForm>
<FormRepresentation> <feat att="writtenForm" val="nordude"/> <feat att="inflectionalParadigm" val="MFG0000"/> <feat att="officiallyApproved" val="yes"/><feat att="frequency" val=".0357"/> </FormRepresentation></WordForm>
</LexicalEntry> 
<LexicalEntry><feat att="partOfSpeech" val="generalAdverb"/> 
<feat att="id" val="GMU_OMSIDER_1"/> 
<feat att="morphologicalUnitId" val="OMSIDER"/> 
<feat att="officiallyApproved" val="yes"/> 
<feat att="originalSource" val="PAROLE"/> 
<feat att="independentWord" val="yes"/> 
<Lemma><FormRepresentation> <feat att="writtenForm" val="omsider"/> <feat att="officiallyApproved" val="yes"/> </FormRepresentation></Lemma> 
<WordForm>
<FormRepresentation> <feat att="writtenForm" val="omsider"/> <feat att="inflectionalParadigm" val="MFG0000"/> <feat att="officiallyApproved" val="yes"/><feat att="frequency" val="24.75"/> </FormRepresentation></WordForm>
</LexicalEntry> 
<LexicalEntry><feat att="partOfSpeech" val="generalAdverb"/> 
<feat att="id" val="GMU_MEDIO_1"/> 
<feat att="morphologicalUnitId" val="MEDIO"/> 
<feat att="officiallyApproved" val="yes"/> 
<feat att="originalSource" val="PAROLE"/> 
<feat att="independentWord" val="yes"/> 
<Lemma><FormRepresentation> <feat att="writtenForm" val="medio"/> <feat att="officiallyApproved" val="yes"/> </FormRepresentation></Lemma> 
<WordForm>
<FormRepresentation> <feat att="writtenForm" val="medio"/> <feat att="inflectionalParadigm" val="MFG0000"/> <feat att="officiallyApproved" val="yes"/><feat att="frequency" val="1.0357"/> </FormRepresentation></WordForm>
</LexicalEntry> 
<LexicalEntry><feat att="partOfSpeech" val="generalAdverb"/> 
<feat att="id" val="GMU_MILLIONVIS_1"/> 
<feat att="morphologicalUnitId" val="MILLIONVIS"/> 
<feat att="officiallyApproved" val="yes"/> 
<feat att="originalSource" val="PAROLE"/> 
<feat att="independentWord" val="yes"/> 
<Lemma><FormRepresentation> <feat att="writtenForm" val="millionvis"/> <feat att="officiallyApproved" val="yes"/> </FormRepresentation></Lemma> 
<WordForm>
<FormRepresentation> <feat att="writtenForm" val="millionvis"/> <feat att="inflectionalParadigm" val="MFG0000"/> <feat att="officiallyApproved" val="yes"/><feat att="frequency" val=".5536"/> </FormRepresentation></WordForm>
</LexicalEntry> 
<LexicalEntry><feat att="partOfSpeech" val="generalAdverb"/> 
<feat att="id" val="GMU_SNART_1"/> 
<feat att="morphologicalUnitId" val="SNART"/> 
<feat att="officiallyApproved" val="yes"/> 
<feat att="originalSource" val="PAROLE"/> 
<feat att="independentWord" val="yes"/> 
<Lemma><FormRepresentation> <feat att="writtenForm" val="snart"/> <feat att="officiallyApproved" val="yes"/> </FormRepresentation></Lemma> 
<WordForm>
<FormRepresentation> <feat att="writtenForm" val="snart"/> <feat att="inflectionalParadigm" val="MFG0000"/> <feat att="officiallyApproved" val="yes"/><feat att="frequency" val="180.8393"/> </FormRepresentation></WordForm>
</LexicalEntry> 
<LexicalEntry><feat att="partOfSpeech" val="generalAdverb"/> 
<feat att="id" val="GMU_SPORENSTREGS_1"/> 
<feat att="morphologicalUnitId" val="SPORENSTREGS"/> 
<feat att="officiallyApproved" val="yes"/> 
<feat att="originalSource" val="PAROLE"/> 
<feat att="independentWord" val="yes"/> 
<Lemma><FormRepresentation> <feat att="writtenForm" val="sporenstregs"/> <feat att="officiallyApproved" val="yes"/> </FormRepresentation></Lemma> 
<WordForm>
<FormRepresentation> <feat att="writtenForm" val="sporenstregs"/> <feat att="inflectionalParadigm" val="MFG0000"/> <feat att="officiallyApproved" val="yes"/><feat att="frequency" val=".3036"/> </FormRepresentation></WordForm>
</LexicalEntry> 
<LexicalEntry><feat att="partOfSpeech" val="generalAdverb"/> 
<feat att="id" val="GMU_HEREFTER_1"/> 
<feat att="morphologicalUnitId" val="HEREFTER"/> 
<feat att="officiallyApproved" val="yes"/> 
<feat att="originalSource" val="PAROLE"/> 
<feat att="independentWord" val="yes"/> 
<Lemma><FormRepresentation> <feat att="writtenForm" val="herefter"/> <feat att="officiallyApproved" val="yes"/> </FormRepresentation></Lemma> 
<WordForm>
<FormRepresentation> <feat att="writtenForm" val="herefter"/> <feat att="inflectionalParadigm" val="MFG0000"/> <feat att="officiallyApproved" val="yes"/><feat att="frequency" val="49.6607"/> </FormRepresentation></WordForm>
</LexicalEntry> 
<LexicalEntry><feat att="partOfSpeech" val="generalAdverb"/> 
<feat att="id" val="GMU_HERHENNEFRA_1"/> 
<feat att="morphologicalUnitId" val="HERHENNEFRA"/> 
<feat att="officiallyApproved" val="yes"/> 
<feat att="originalSource" val="PAROLE"/> 
<feat att="independentWord" val="yes"/> 
<Lemma><FormRepresentation> <feat att="writtenForm" val="herhennefra"/> <feat att="officiallyApproved" val="yes"/> </FormRepresentation></Lemma> 
<WordForm>
<FormRepresentation> <feat att="writtenForm" val="herhennefra"/> <feat att="inflectionalParadigm" val="MFG0000"/> <feat att="officiallyApproved" val="yes"/><feat att="frequency" val="0.0"/> </FormRepresentation></WordForm>
</LexicalEntry> 
<LexicalEntry><feat att="partOfSpeech" val="generalAdverb"/> 
<feat att="id" val="GMU_HERIND_1"/> 
<feat att="morphologicalUnitId" val="HERIND"/> 
<feat att="officiallyApproved" val="yes"/> 
<feat att="originalSource" val="PAROLE"/> 
<feat att="independentWord" val="yes"/> 
<Lemma><FormRepresentation> <feat att="writtenForm" val="herind"/> <feat att="officiallyApproved" val="yes"/> </FormRepresentation></Lemma> 
<WordForm>
<FormRepresentation> <feat att="writtenForm" val="herind"/> <feat att="inflectionalParadigm" val="MFG0000"/> <feat att="officiallyApproved" val="yes"/><feat att="frequency" val="2.8929"/> </FormRepresentation></WordForm>
</LexicalEntry> 
<LexicalEntry><feat att="partOfSpeech" val="generalAdverb"/> 
<feat att="id" val="GMU_HERNEDEFRA_1"/> 
<feat att="morphologicalUnitId" val="HERNEDEFRA"/> 
<feat att="officiallyApproved" val="yes"/> 
<feat att="originalSource" val="PAROLE"/> 
<feat att="independentWord" val="yes"/> 
<Lemma><FormRepresentation> <feat att="writtenForm" val="hernedefra"/> <feat att="officiallyApproved" val="yes"/> </FormRepresentation></Lemma> 
<WordForm>
<FormRepresentation> <feat att="writtenForm" val="hernedefra"/> <feat att="inflectionalParadigm" val="MFG0000"/> <feat att="officiallyApproved" val="yes"/><feat att="frequency" val=".0536"/> </FormRepresentation></WordForm>
</LexicalEntry> 
<LexicalEntry><feat att="partOfSpeech" val="generalAdverb"/> 
<feat att="id" val="GMU_HEROPPE_1"/> 
<feat att="morphologicalUnitId" val="HEROPPE"/> 
<feat att="officiallyApproved" val="yes"/> 
<feat att="originalSource" val="PAROLE"/> 
<feat att="independentWord" val="yes"/> 
<Lemma><FormRepresentation> <feat att="writtenForm" val="heroppe"/> <feat att="officiallyApproved" val="yes"/> </FormRepresentation></Lemma> 
<WordForm>
<FormRepresentation> <feat att="writtenForm" val="heroppe"/> <feat att="inflectionalParadigm" val="MFG0000"/> <feat att="officiallyApproved" val="yes"/><feat att="frequency" val="6.7679"/> </FormRepresentation></WordForm>
</LexicalEntry> 
<LexicalEntry><feat att="partOfSpeech" val="generalAdverb"/> 
<feat att="id" val="GMU_HERTILLANDS_1"/> 
<feat att="morphologicalUnitId" val="HERTILLANDS"/> 
<feat att="officiallyApproved" val="yes"/> 
<feat att="originalSource" val="PAROLE"/> 
<feat att="independentWord" val="yes"/> 
<Lemma><FormRepresentation> <feat att="writtenForm" val="hertillands"/> <feat att="officiallyApproved" val="yes"/> </FormRepresentation></Lemma> 
<WordForm>
<FormRepresentation> <feat att="writtenForm" val="hertillands"/> <feat att="inflectionalParadigm" val="MFG0000"/> <feat att="officiallyApproved" val="yes"/><feat att="frequency" val=".375"/> </FormRepresentation></WordForm>
</LexicalEntry> 
<LexicalEntry><feat att="partOfSpeech" val="generalAdverb"/> 
<feat att="id" val="GMU_HERUDFOR_1"/> 
<feat att="morphologicalUnitId" val="HERUDFOR"/> 
<feat att="officiallyApproved" val="yes"/> 
<feat att="originalSource" val="PAROLE"/> 
<feat att="independentWord" val="yes"/> 
<Lemma><FormRepresentation> <feat att="writtenForm" val="herudfor"/> <feat att="officiallyApproved" val="yes"/> </FormRepresentation></Lemma> 
<WordForm>
<FormRepresentation> <feat att="writtenForm" val="herudfor"/> <feat att="inflectionalParadigm" val="MFG0000"/> <feat att="officiallyApproved" val="yes"/><feat att="frequency" val="0.0"/> </FormRepresentation></WordForm>
</LexicalEntry> 
<LexicalEntry><feat att="partOfSpeech" val="generalAdverb"/> 
<feat att="id" val="GMU_GIVETVIS_1"/> 
<feat att="morphologicalUnitId" val="GIVETVIS"/> 
<feat att="officiallyApproved" val="yes"/> 
<feat att="originalSource" val="PAROLE"/> 
<feat att="independentWord" val="yes"/> 
<Lemma><FormRepresentation> <feat att="writtenForm" val="givetvis"/> <feat att="officiallyApproved" val="yes"/> </FormRepresentation></Lemma> 
<WordForm>
<FormRepresentation> <feat att="writtenForm" val="givetvis"/> <feat att="inflectionalParadigm" val="MFG0000"/> <feat att="officiallyApproved" val="yes"/><feat att="frequency" val="13.5179"/> </FormRepresentation></WordForm>
</LexicalEntry> 
<LexicalEntry><feat att="partOfSpeech" val="generalAdverb"/> 
<feat att="id" val="GMU_HALVVEJS_1"/> 
<feat att="morphologicalUnitId" val="HALVVEJS"/> 
<feat att="officiallyApproved" val="yes"/> 
<feat att="originalSource" val="PAROLE"/> 
<feat att="independentWord" val="yes"/> 
<Lemma><FormRepresentation> <feat att="writtenForm" val="halvvejs"/> <feat att="officiallyApproved" val="yes"/> </FormRepresentation></Lemma> 
<WordForm>
<FormRepresentation> <feat att="writtenForm" val="halvvejs"/> <feat att="inflectionalParadigm" val="MFG0000"/> <feat att="officiallyApproved" val="yes"/><feat att="frequency" val="7.7143"/> </FormRepresentation></WordForm>
</LexicalEntry> 
<LexicalEntry><feat att="partOfSpeech" val="generalAdverb"/> 
<feat att="id" val="GMU_LAMENTABILE_1"/> 
<feat att="morphologicalUnitId" val="LAMENTABILE"/> 
<feat att="officiallyApproved" val="yes"/> 
<feat att="originalSource" val="PAROLE"/> 
<feat att="independentWord" val="yes"/> 
<Lemma><FormRepresentation> <feat att="writtenForm" val="lamentabile"/> <feat att="officiallyApproved" val="yes"/> </FormRepresentation></Lemma> 
<WordForm>
<FormRepresentation> <feat att="writtenForm" val="lamentabile"/> <feat att="inflectionalParadigm" val="MFG0000"/> <feat att="officiallyApproved" val="yes"/><feat att="frequency" val="0.0"/> </FormRepresentation></WordForm>
</LexicalEntry> 
<LexicalEntry><feat att="partOfSpeech" val="generalAdverb"/> 
<feat att="id" val="GMU_LIGEDAN_1"/> 
<feat att="morphologicalUnitId" val="LIGEDAN"/> 
<feat att="officiallyApproved" val="yes"/> 
<feat att="originalSource" val="PAROLE"/> 
<feat att="independentWord" val="yes"/> 
<Lemma><FormRepresentation> <feat att="writtenForm" val="ligedan"/> <feat att="officiallyApproved" val="yes"/> </FormRepresentation></Lemma> 
<WordForm>
<FormRepresentation> <feat att="writtenForm" val="ligedan"/> <feat att="inflectionalParadigm" val="MFG0000"/> <feat att="officiallyApproved" val="yes"/><feat att="frequency" val=".0536"/> </FormRepresentation></WordForm>
</LexicalEntry> 
<LexicalEntry><feat att="partOfSpeech" val="generalAdverb"/> 
<feat att="id" val="GMU_LOCO_1"/> 
<feat att="morphologicalUnitId" val="LOCO"/> 
<feat att="officiallyApproved" val="yes"/> 
<feat att="originalSource" val="PAROLE"/> 
<feat att="independentWord" val="yes"/> 
<Lemma><FormRepresentation> <feat att="writtenForm" val="loco"/> <feat att="officiallyApproved" val="yes"/> </FormRepresentation></Lemma> 
<WordForm>
<FormRepresentation> <feat att="writtenForm" val="loco"/> <feat att="inflectionalParadigm" val="MFG0000"/> <feat att="officiallyApproved" val="yes"/><feat att="frequency" val=".1964"/> </FormRepresentation></WordForm>
</LexicalEntry> 
<LexicalEntry><feat att="partOfSpeech" val="generalAdverb"/> 
<feat att="id" val="GMU_LUKT_1"/> 
<feat att="morphologicalUnitId" val="LUKT"/> 
<feat att="officiallyApproved" val="yes"/> 
<feat att="originalSource" val="PAROLE"/> 
<feat att="independentWord" val="yes"/> 
<Lemma><FormRepresentation> <feat att="writtenForm" val="lukt"/> <feat att="officiallyApproved" val="yes"/> </FormRepresentation></Lemma> 
<WordForm>
<FormRepresentation> <feat att="writtenForm" val="lukt"/> <feat att="inflectionalParadigm" val="MFG0000"/> <feat att="officiallyApproved" val="yes"/><feat att="frequency" val=".9286"/> </FormRepresentation></WordForm>
</LexicalEntry> 
<LexicalEntry><feat att="partOfSpeech" val="generalAdverb"/> 
<feat att="id" val="GMU_LYKKELIGVIS_1"/> 
<feat att="morphologicalUnitId" val="LYKKELIGVIS"/> 
<feat att="officiallyApproved" val="yes"/> 
<feat att="originalSource" val="PAROLE"/> 
<feat att="independentWord" val="yes"/> 
<Lemma><FormRepresentation> <feat att="writtenForm" val="lykkeligvis"/> <feat att="officiallyApproved" val="yes"/> </FormRepresentation></Lemma> 
<WordForm>
<FormRepresentation> <feat att="writtenForm" val="lykkeligvis"/> <feat att="inflectionalParadigm" val="MFG0000"/> <feat att="officiallyApproved" val="yes"/><feat att="frequency" val="1.6607"/> </FormRepresentation></WordForm>
</LexicalEntry> 
<LexicalEntry><feat att="partOfSpeech" val="generalAdverb"/> 
<feat att="id" val="GMU_SANDSYNLIGVIS_1"/> 
<feat att="morphologicalUnitId" val="SANDSYNLIGVIS"/> 
<feat att="officiallyApproved" val="yes"/> 
<feat att="originalSource" val="PAROLE"/> 
<feat att="independentWord" val="yes"/> 
<Lemma><FormRepresentation> <feat att="writtenForm" val="sandsynligvis"/> <feat att="officiallyApproved" val="yes"/> </FormRepresentation></Lemma> 
<WordForm>
<FormRepresentation> <feat att="writtenForm" val="sandsynligvis"/> <feat att="inflectionalParadigm" val="MFG0000"/> <feat att="officiallyApproved" val="yes"/><feat att="frequency" val="40.875"/> </FormRepresentation></WordForm>
</LexicalEntry> 
<LexicalEntry><feat att="partOfSpeech" val="generalAdverb"/> 
<feat att="id" val="GMU_SKRÆVS_1"/> 
<feat att="morphologicalUnitId" val="SKRÆVS"/> 
<feat att="officiallyApproved" val="yes"/> 
<feat att="originalSource" val="PAROLE"/> 
<feat att="independentWord" val="yes"/> 
<Lemma><FormRepresentation> <feat att="writtenForm" val="skrævs"/> <feat att="officiallyApproved" val="yes"/> </FormRepresentation></Lemma> 
<WordForm>
<FormRepresentation> <feat att="writtenForm" val="skrævs"/> <feat att="inflectionalParadigm" val="MFG0000"/> <feat att="officiallyApproved" val="yes"/><feat att="frequency" val=".0893"/> </FormRepresentation></WordForm>
</LexicalEntry> 
<LexicalEntry><feat att="partOfSpeech" val="generalAdverb"/> 
<feat att="id" val="GMU_FØLGELIG_1"/> 
<feat att="morphologicalUnitId" val="FØLGELIG"/> 
<feat att="officiallyApproved" val="yes"/> 
<feat att="originalSource" val="PAROLE"/> 
<feat att="independentWord" val="yes"/> 
<Lemma><FormRepresentation> <feat att="writtenForm" val="følgelig"/> <feat att="officiallyApproved" val="yes"/> </FormRepresentation></Lemma> 
<WordForm>
<FormRepresentation> <feat att="writtenForm" val="følgelig"/> <feat att="inflectionalParadigm" val="MFG0000"/> <feat att="officiallyApproved" val="yes"/><feat att="frequency" val="6.2321"/> </FormRepresentation></WordForm>
</LexicalEntry> 
<LexicalEntry><feat att="partOfSpeech" val="generalAdverb"/> 
<feat att="id" val="GMU_FORNEDEN_1"/> 
<feat att="morphologicalUnitId" val="FORNEDEN"/> 
<feat att="officiallyApproved" val="yes"/> 
<feat att="originalSource" val="PAROLE"/> 
<feat att="independentWord" val="yes"/> 
<Lemma><FormRepresentation> <feat att="writtenForm" val="forneden"/> <feat att="officiallyApproved" val="yes"/> </FormRepresentation></Lemma> 
<WordForm>
<FormRepresentation> <feat att="writtenForm" val="forneden"/> <feat att="inflectionalParadigm" val="MFG0000"/> <feat att="officiallyApproved" val="yes"/><feat att="frequency" val="6.0714"/> </FormRepresentation></WordForm>
</LexicalEntry> 
<LexicalEntry><feat att="partOfSpeech" val="generalAdverb"/> 
<feat att="id" val="GMU_GLÆDELIGVIS_1"/> 
<feat att="morphologicalUnitId" val="GLÆDELIGVIS"/> 
<feat att="officiallyApproved" val="yes"/> 
<feat att="originalSource" val="PAROLE"/> 
<feat att="independentWord" val="yes"/> 
<Lemma><FormRepresentation> <feat att="writtenForm" val="glædeligvis"/> <feat att="officiallyApproved" val="yes"/> </FormRepresentation></Lemma> 
<WordForm>
<FormRepresentation> <feat att="writtenForm" val="glædeligvis"/> <feat att="inflectionalParadigm" val="MFG0000"/> <feat att="officiallyApproved" val="yes"/><feat att="frequency" val=".2857"/> </FormRepresentation></WordForm>
</LexicalEntry> 
<LexicalEntry><feat att="partOfSpeech" val="generalAdverb"/> 
<feat att="id" val="GMU_FRA,2_1"/> 
<feat att="morphologicalUnitId" val="FRA_2"/> 
<feat att="officiallyApproved" val="yes"/> 
<feat att="originalSource" val="PAROLE"/> 
<feat att="independentWord" val="yes"/> 
<Lemma><FormRepresentation> <feat att="writtenForm" val="fra"/> <feat att="officiallyApproved" val="yes"/> </FormRepresentation></Lemma> 
<WordForm>
<FormRepresentation> <feat att="writtenForm" val="fra"/> <feat att="inflectionalParadigm" val="MFG0000"/> <feat att="officiallyApproved" val="yes"/><feat att="frequency" val="4662.8929"/> </FormRepresentation></WordForm>
</LexicalEntry> 
<LexicalEntry><feat att="partOfSpeech" val="generalAdverb"/> 
<feat att="id" val="GMU_JÆVNSIDES,2_1"/> 
<feat att="morphologicalUnitId" val="JÆVNSIDES_2"/> 
<feat att="officiallyApproved" val="yes"/> 
<feat att="originalSource" val="PAROLE"/> 
<feat att="independentWord" val="yes"/> 
<Lemma><FormRepresentation> <feat att="writtenForm" val="jævnsides"/> <feat att="officiallyApproved" val="yes"/> </FormRepresentation></Lemma> 
<WordForm>
<FormRepresentation> <feat att="writtenForm" val="jævnsides"/> <feat att="inflectionalParadigm" val="MFG0000"/> <feat att="officiallyApproved" val="yes"/><feat att="frequency" val=".25"/> </FormRepresentation></WordForm>
</LexicalEntry> 
<LexicalEntry><feat att="partOfSpeech" val="generalAdverb"/> 
<feat att="id" val="GMU_HJEMAD_1"/> 
<feat att="morphologicalUnitId" val="HJEMAD"/> 
<feat att="officiallyApproved" val="yes"/> 
<feat att="originalSource" val="PAROLE"/> 
<feat att="independentWord" val="yes"/> 
<Lemma><FormRepresentation> <feat att="writtenForm" val="hjemad"/> <feat att="officiallyApproved" val="yes"/> </FormRepresentation></Lemma> 
<WordForm>
<FormRepresentation> <feat att="writtenForm" val="hjemad"/> <feat att="inflectionalParadigm" val="MFG0000"/> <feat att="officiallyApproved" val="yes"/><feat att="frequency" val="4.3929"/> </FormRepresentation></WordForm>
</LexicalEntry> 
<LexicalEntry><feat att="partOfSpeech" val="generalAdverb"/> 
<feat att="id" val="GMU_DERUDE_1"/> 
<feat att="morphologicalUnitId" val="DERUDE"/> 
<feat att="officiallyApproved" val="yes"/> 
<feat att="originalSource" val="PAROLE"/> 
<feat att="independentWord" val="yes"/> 
<Lemma><FormRepresentation> <feat att="writtenForm" val="derude"/> <feat att="officiallyApproved" val="yes"/> </FormRepresentation></Lemma> 
<WordForm>
<FormRepresentation> <feat att="writtenForm" val="derude"/> <feat att="inflectionalParadigm" val="MFG0000"/> <feat att="officiallyApproved" val="yes"/><feat att="frequency" val="22.6071"/> </FormRepresentation></WordForm>
</LexicalEntry> 
<LexicalEntry><feat att="partOfSpeech" val="generalAdverb"/> 
<feat att="id" val="GMU_ENDELIG,2_1"/> 
<feat att="morphologicalUnitId" val="ENDELIG_2"/> 
<feat att="officiallyApproved" val="yes"/> 
<feat att="originalSource" val="PAROLE"/> 
<feat att="independentWord" val="yes"/> 
<Lemma><FormRepresentation> <feat att="writtenForm" val="endelig"/> <feat att="officiallyApproved" val="yes"/> </FormRepresentation></Lemma> 
<WordForm>
<FormRepresentation> <feat att="writtenForm" val="endelig"/> <feat att="inflectionalParadigm" val="MFG0000"/> <feat att="officiallyApproved" val="yes"/><feat att="frequency" val="176.5714"/> </FormRepresentation></WordForm>
</LexicalEntry> 
<LexicalEntry><feat att="partOfSpeech" val="generalAdverb"/> 
<feat att="id" val="GMU_RAVRUSKENDE_1"/> 
<feat att="morphologicalUnitId" val="RAVRUSKENDE"/> 
<feat att="officiallyApproved" val="yes"/> 
<feat att="originalSource" val="PAROLE"/> 
<feat att="independentWord" val="yes"/> 
<Lemma><FormRepresentation> <feat att="writtenForm" val="ravruskende"/> <feat att="officiallyApproved" val="yes"/> </FormRepresentation></Lemma> 
<WordForm>
<FormRepresentation> <feat att="writtenForm" val="ravruskende"/> <feat att="inflectionalParadigm" val="MFG0000"/> <feat att="officiallyApproved" val="yes"/><feat att="frequency" val=".1429"/> </FormRepresentation></WordForm>
</LexicalEntry> 
<LexicalEntry><feat att="partOfSpeech" val="generalAdverb"/> 
<feat att="id" val="GMU_CIF_1"/> 
<feat att="morphologicalUnitId" val="CIF"/> 
<feat att="officiallyApproved" val="yes"/> 
<feat att="originalSource" val="PAROLE"/> 
<feat att="independentWord" val="yes"/> 
<Lemma><FormRepresentation> <feat att="writtenForm" val="cif"/> <feat att="officiallyApproved" val="yes"/> </FormRepresentation></Lemma> 
<WordForm>
<FormRepresentation> <feat att="writtenForm" val="cif"/> <feat att="inflectionalParadigm" val="MFG0000"/> <feat att="officiallyApproved" val="yes"/><feat att="frequency" val=".0357"/> </FormRepresentation></WordForm>
</LexicalEntry> 
<LexicalEntry><feat att="partOfSpeech" val="generalAdverb"/> 
<feat att="id" val="GMU_DEREFTER_1"/> 
<feat att="morphologicalUnitId" val="DEREFTER"/> 
<feat att="officiallyApproved" val="yes"/> 
<feat att="originalSource" val="PAROLE"/> 
<feat att="independentWord" val="yes"/> 
<Lemma><FormRepresentation> <feat att="writtenForm" val="derefter"/> <feat att="officiallyApproved" val="yes"/> </FormRepresentation></Lemma> 
<WordForm>
<FormRepresentation> <feat att="writtenForm" val="derefter"/> <feat att="inflectionalParadigm" val="MFG0000"/> <feat att="officiallyApproved" val="yes"/><feat att="frequency" val="165."/> </FormRepresentation></WordForm>
</LexicalEntry> 
<LexicalEntry><feat att="partOfSpeech" val="generalAdverb"/> 
<feat att="id" val="GMU_DERIMOD_1"/> 
<feat att="morphologicalUnitId" val="DERIMOD"/> 
<feat att="officiallyApproved" val="yes"/> 
<feat att="originalSource" val="PAROLE"/> 
<feat att="independentWord" val="yes"/> 
<Lemma><FormRepresentation> <feat att="writtenForm" val="derimod"/> <feat att="officiallyApproved" val="yes"/> </FormRepresentation></Lemma> 
<WordForm>
<FormRepresentation> <feat att="writtenForm" val="derimod"/> <feat att="inflectionalParadigm" val="MFG0000"/> <feat att="officiallyApproved" val="yes"/><feat att="frequency" val="137.0536"/> </FormRepresentation></WordForm>
</LexicalEntry> 
<LexicalEntry><feat att="partOfSpeech" val="generalAdverb"/> 
<feat att="id" val="GMU_DEROP_1"/> 
<feat att="morphologicalUnitId" val="DEROP"/> 
<feat att="officiallyApproved" val="yes"/> 
<feat att="originalSource" val="PAROLE"/> 
<feat att="independentWord" val="yes"/> 
<Lemma><FormRepresentation> <feat att="writtenForm" val="derop"/> <feat att="officiallyApproved" val="yes"/> </FormRepresentation></Lemma> 
<WordForm>
<FormRepresentation> <feat att="writtenForm" val="derop"/> <feat att="inflectionalParadigm" val="MFG0000"/> <feat att="officiallyApproved" val="yes"/><feat att="frequency" val="6."/> </FormRepresentation></WordForm>
</LexicalEntry> 
<LexicalEntry><feat att="partOfSpeech" val="generalAdverb"/> 
<feat att="id" val="GMU_DESANGÅENDE_1"/> 
<feat att="morphologicalUnitId" val="DESANGÅENDE"/> 
<feat att="officiallyApproved" val="yes"/> 
<feat att="originalSource" val="PAROLE"/> 
<feat att="independentWord" val="yes"/> 
<Lemma><FormRepresentation> <feat att="writtenForm" val="desangående"/> <feat att="officiallyApproved" val="yes"/> </FormRepresentation></Lemma> 
<WordForm>
<FormRepresentation> <feat att="writtenForm" val="desangående"/> <feat att="inflectionalParadigm" val="MFG0000"/> <feat att="officiallyApproved" val="yes"/><feat att="frequency" val=".4464"/> </FormRepresentation></WordForm>
</LexicalEntry> 
<LexicalEntry><feat att="partOfSpeech" val="generalAdverb"/> 
<feat att="id" val="GMU_DESUAGTET_1"/> 
<feat att="morphologicalUnitId" val="DESUAGTET"/> 
<feat att="officiallyApproved" val="yes"/> 
<feat att="originalSource" val="PAROLE"/> 
<feat att="independentWord" val="yes"/> 
<Lemma><FormRepresentation> <feat att="writtenForm" val="desuagtet"/> <feat att="officiallyApproved" val="yes"/> </FormRepresentation></Lemma> 
<WordForm>
<FormRepresentation> <feat att="writtenForm" val="desuagtet"/> <feat att="inflectionalParadigm" val="MFG0000"/> <feat att="officiallyApproved" val="yes"/><feat att="frequency" val=".5"/> </FormRepresentation></WordForm>
</LexicalEntry> 
<LexicalEntry><feat att="partOfSpeech" val="generalAdverb"/> 
<feat att="id" val="GMU_BETIDS_1"/> 
<feat att="morphologicalUnitId" val="BETIDS"/> 
<feat att="officiallyApproved" val="yes"/> 
<feat att="originalSource" val="PAROLE"/> 
<feat att="independentWord" val="yes"/> 
<Lemma><FormRepresentation> <feat att="writtenForm" val="betids"/> <feat att="officiallyApproved" val="yes"/> </FormRepresentation></Lemma> 
<WordForm>
<FormRepresentation> <feat att="writtenForm" val="betids"/> <feat att="inflectionalParadigm" val="MFG0000"/> <feat att="officiallyApproved" val="yes"/><feat att="frequency" val=".3393"/> </FormRepresentation></WordForm>
</LexicalEntry> 
<LexicalEntry><feat att="partOfSpeech" val="generalAdverb"/> 
<feat att="id" val="GMU_BIDEVIND_1"/> 
<feat att="morphologicalUnitId" val="BIDEVIND"/> 
<feat att="officiallyApproved" val="yes"/> 
<feat att="originalSource" val="PAROLE"/> 
<feat att="independentWord" val="yes"/> 
<Lemma><FormRepresentation> <feat att="writtenForm" val="bidevind"/> <feat att="officiallyApproved" val="yes"/> </FormRepresentation></Lemma> 
<WordForm>
<FormRepresentation> <feat att="writtenForm" val="bidevind"/> <feat att="inflectionalParadigm" val="MFG0000"/> <feat att="officiallyApproved" val="yes"/><feat att="frequency" val=".0536"/> </FormRepresentation></WordForm>
</LexicalEntry> 
<LexicalEntry><feat att="partOfSpeech" val="generalAdverb"/> 
<feat att="id" val="GMU_CANTABILE_1"/> 
<feat att="morphologicalUnitId" val="CANTABILE"/> 
<feat att="officiallyApproved" val="yes"/> 
<feat att="originalSource" val="PAROLE"/> 
<feat att="independentWord" val="yes"/> 
<Lemma><FormRepresentation> <feat att="writtenForm" val="cantabile"/> <feat att="officiallyApproved" val="yes"/> </FormRepresentation></Lemma> 
<WordForm>
<FormRepresentation> <feat att="writtenForm" val="cantabile"/> <feat att="inflectionalParadigm" val="MFG0000"/> <feat att="officiallyApproved" val="yes"/><feat att="frequency" val=".375"/> </FormRepresentation></WordForm>
</LexicalEntry> 
<LexicalEntry><feat att="partOfSpeech" val="generalAdverb"/> 
<feat att="id" val="GMU_DERAF_1"/> 
<feat att="morphologicalUnitId" val="DERAF"/> 
<feat att="officiallyApproved" val="yes"/> 
<feat att="originalSource" val="PAROLE"/> 
<feat att="independentWord" val="yes"/> 
<Lemma><FormRepresentation> <feat att="writtenForm" val="deraf"/> <feat att="officiallyApproved" val="yes"/> </FormRepresentation></Lemma> 
<WordForm>
<FormRepresentation> <feat att="writtenForm" val="deraf"/> <feat att="inflectionalParadigm" val="MFG0000"/> <feat att="officiallyApproved" val="yes"/><feat att="frequency" val="17.1607"/> </FormRepresentation></WordForm>
</LexicalEntry> 
<LexicalEntry><feat att="partOfSpeech" val="generalAdverb"/> 
<feat att="id" val="GMU_DERHEN_1"/> 
<feat att="morphologicalUnitId" val="DERHEN"/> 
<feat att="officiallyApproved" val="yes"/> 
<feat att="originalSource" val="PAROLE"/> 
<feat att="independentWord" val="yes"/> 
<Lemma><FormRepresentation> <feat att="writtenForm" val="derhen"/> <feat att="officiallyApproved" val="yes"/> </FormRepresentation></Lemma> 
<WordForm>
<FormRepresentation> <feat att="writtenForm" val="derhen"/> <feat att="inflectionalParadigm" val="MFG0000"/> <feat att="officiallyApproved" val="yes"/><feat att="frequency" val="10.75"/> </FormRepresentation></WordForm>
</LexicalEntry> 
<LexicalEntry><feat att="partOfSpeech" val="generalAdverb"/> 
<feat att="id" val="GMU_DERIBLANDT_1"/> 
<feat att="morphologicalUnitId" val="DERIBLANDT"/> 
<feat att="officiallyApproved" val="yes"/> 
<feat att="originalSource" val="PAROLE"/> 
<feat att="independentWord" val="yes"/> 
<Lemma><FormRepresentation> <feat att="writtenForm" val="deriblandt"/> <feat att="officiallyApproved" val="yes"/> </FormRepresentation></Lemma> 
<WordForm>
<FormRepresentation> <feat att="writtenForm" val="deriblandt"/> <feat att="inflectionalParadigm" val="MFG0000"/> <feat att="officiallyApproved" val="yes"/><feat att="frequency" val="7.7143"/> </FormRepresentation></WordForm>
</LexicalEntry> 
<LexicalEntry><feat att="partOfSpeech" val="generalAdverb"/> 
<feat att="id" val="GMU_DERINDUNDER_1"/> 
<feat att="morphologicalUnitId" val="DERINDUNDER"/> 
<feat att="officiallyApproved" val="yes"/> 
<feat att="originalSource" val="PAROLE"/> 
<feat att="independentWord" val="yes"/> 
<Lemma><FormRepresentation> <feat att="writtenForm" val="derindunder"/> <feat att="officiallyApproved" val="yes"/> </FormRepresentation></Lemma> 
<WordForm>
<FormRepresentation> <feat att="writtenForm" val="derindunder"/> <feat att="inflectionalParadigm" val="MFG0000"/> <feat att="officiallyApproved" val="yes"/><feat att="frequency" val="0.0"/> </FormRepresentation></WordForm>
</LexicalEntry> 
<LexicalEntry><feat att="partOfSpeech" val="generalAdverb"/> 
<feat att="id" val="GMU_DERNEDAD_1"/> 
<feat att="morphologicalUnitId" val="DERNEDAD"/> 
<feat att="officiallyApproved" val="yes"/> 
<feat att="originalSource" val="PAROLE"/> 
<feat att="independentWord" val="yes"/> 
<Lemma><FormRepresentation> <feat att="writtenForm" val="dernedad"/> <feat att="officiallyApproved" val="yes"/> </FormRepresentation></Lemma> 
<WordForm>
<FormRepresentation> <feat att="writtenForm" val="dernedad"/> <feat att="inflectionalParadigm" val="MFG0000"/> <feat att="officiallyApproved" val="yes"/><feat att="frequency" val=".125"/> </FormRepresentation></WordForm>
</LexicalEntry> 
<LexicalEntry><feat att="partOfSpeech" val="generalAdverb"/> 
<feat att="id" val="GMU_DEROMME_1"/> 
<feat att="morphologicalUnitId" val="DEROMME"/> 
<feat att="officiallyApproved" val="yes"/> 
<feat att="originalSource" val="PAROLE"/> 
<feat att="independentWord" val="yes"/> 
<Lemma><FormRepresentation> <feat att="writtenForm" val="deromme"/> <feat att="officiallyApproved" val="yes"/> </FormRepresentation></Lemma> 
<WordForm>
<FormRepresentation> <feat att="writtenForm" val="deromme"/> <feat att="inflectionalParadigm" val="MFG0000"/> <feat att="officiallyApproved" val="yes"/><feat att="frequency" val=".1429"/> </FormRepresentation></WordForm>
</LexicalEntry> 
<LexicalEntry><feat att="partOfSpeech" val="generalAdverb"/> 
<feat att="id" val="GMU_MEZZOFORTE_1"/> 
<feat att="morphologicalUnitId" val="MEZZOFORTE"/> 
<feat att="officiallyApproved" val="yes"/> 
<feat att="originalSource" val="PAROLE"/> 
<feat att="independentWord" val="yes"/> 
<Lemma><FormRepresentation> <feat att="writtenForm" val="mezzoforte"/> <feat att="officiallyApproved" val="yes"/> </FormRepresentation></Lemma> 
<WordForm>
<FormRepresentation> <feat att="writtenForm" val="mezzoforte"/> <feat att="inflectionalParadigm" val="MFG0000"/> <feat att="officiallyApproved" val="yes"/><feat att="frequency" val=".0179"/> </FormRepresentation></WordForm>
</LexicalEntry> 
<LexicalEntry><feat att="partOfSpeech" val="generalAdverb"/> 
<feat att="id" val="GMU_RETFÆRDIGVIS_1"/> 
<feat att="morphologicalUnitId" val="RETFÆRDIGVIS"/> 
<feat att="officiallyApproved" val="yes"/> 
<feat att="originalSource" val="PAROLE"/> 
<feat att="independentWord" val="yes"/> 
<Lemma><FormRepresentation> <feat att="writtenForm" val="retfærdigvis"/> <feat att="officiallyApproved" val="yes"/> </FormRepresentation></Lemma> 
<WordForm>
<FormRepresentation> <feat att="writtenForm" val="retfærdigvis"/> <feat att="inflectionalParadigm" val="MFG0000"/> <feat att="officiallyApproved" val="yes"/><feat att="frequency" val="1.9107"/> </FormRepresentation></WordForm>
</LexicalEntry> 
<LexicalEntry><feat att="partOfSpeech" val="generalAdverb"/> 
<feat att="id" val="GMU_RIMELIGVIS_1"/> 
<feat att="morphologicalUnitId" val="RIMELIGVIS"/> 
<feat att="officiallyApproved" val="yes"/> 
<feat att="originalSource" val="PAROLE"/> 
<feat att="independentWord" val="yes"/> 
<Lemma><FormRepresentation> <feat att="writtenForm" val="rimeligvis"/> <feat att="officiallyApproved" val="yes"/> </FormRepresentation></Lemma> 
<WordForm>
<FormRepresentation> <feat att="writtenForm" val="rimeligvis"/> <feat att="inflectionalParadigm" val="MFG0000"/> <feat att="officiallyApproved" val="yes"/><feat att="frequency" val=".875"/> </FormRepresentation></WordForm>
</LexicalEntry> 
<LexicalEntry><feat att="partOfSpeech" val="generalAdverb"/> 
<feat att="id" val="GMU_SIDEN,2_1"/> 
<feat att="morphologicalUnitId" val="SIDEN_2"/> 
<feat att="officiallyApproved" val="yes"/> 
<feat att="originalSource" val="PAROLE"/> 
<feat att="independentWord" val="yes"/> 
<Lemma><FormRepresentation> <feat att="writtenForm" val="siden"/> <feat att="officiallyApproved" val="yes"/> </FormRepresentation></Lemma> 
<WordForm>
<FormRepresentation> <feat att="writtenForm" val="siden"/> <feat att="inflectionalParadigm" val="MFG0000"/> <feat att="officiallyApproved" val="yes"/><feat att="frequency" val="915.0536"/> </FormRepresentation></WordForm>
</LexicalEntry> 
<LexicalEntry><feat att="partOfSpeech" val="generalAdverb"/> 
<feat att="id" val="GMU_SOLO,2_1"/> 
<feat att="morphologicalUnitId" val="SOLO_2"/> 
<feat att="officiallyApproved" val="yes"/> 
<feat att="originalSource" val="PAROLE"/> 
<feat att="independentWord" val="yes"/> 
<Lemma><FormRepresentation> <feat att="writtenForm" val="solo"/> <feat att="officiallyApproved" val="yes"/> </FormRepresentation></Lemma> 
<WordForm>
<FormRepresentation> <feat att="writtenForm" val="solo"/> <feat att="inflectionalParadigm" val="MFG0000"/> <feat att="officiallyApproved" val="yes"/><feat att="frequency" val="4.5714"/> </FormRepresentation></WordForm>
</LexicalEntry> 
<LexicalEntry><feat att="partOfSpeech" val="generalAdverb"/> 
<feat att="id" val="GMU_BAGFRA_1"/> 
<feat att="morphologicalUnitId" val="BAGFRA"/> 
<feat att="officiallyApproved" val="yes"/> 
<feat att="originalSource" val="PAROLE"/> 
<feat att="independentWord" val="yes"/> 
<Lemma><FormRepresentation> <feat att="writtenForm" val="bagfra"/> <feat att="officiallyApproved" val="yes"/> </FormRepresentation></Lemma> 
<WordForm>
<FormRepresentation> <feat att="writtenForm" val="bagfra"/> <feat att="inflectionalParadigm" val="MFG0000"/> <feat att="officiallyApproved" val="yes"/><feat att="frequency" val="10.8571"/> </FormRepresentation></WordForm>
</LexicalEntry> 
<LexicalEntry><feat att="partOfSpeech" val="generalAdverb"/> 
<feat att="id" val="GMU_DEROPPEFRA_1"/> 
<feat att="morphologicalUnitId" val="DEROPPEFRA"/> 
<feat att="officiallyApproved" val="yes"/> 
<feat att="originalSource" val="PAROLE"/> 
<feat att="independentWord" val="yes"/> 
<Lemma><FormRepresentation> <feat att="writtenForm" val="deroppefra"/> <feat att="officiallyApproved" val="yes"/> </FormRepresentation></Lemma> 
<WordForm>
<FormRepresentation> <feat att="writtenForm" val="deroppefra"/> <feat att="inflectionalParadigm" val="MFG0000"/> <feat att="officiallyApproved" val="yes"/><feat att="frequency" val=".2857"/> </FormRepresentation></WordForm>
</LexicalEntry> 
<LexicalEntry><feat att="partOfSpeech" val="generalAdverb"/> 
<feat att="id" val="GMU_GEMENLIG_1"/> 
<feat att="morphologicalUnitId" val="GEMENLIG"/> 
<feat att="officiallyApproved" val="yes"/> 
<feat att="originalSource" val="PAROLE"/> 
<feat att="independentWord" val="yes"/> 
<Lemma><FormRepresentation> <feat att="writtenForm" val="gemenlig"/> <feat att="officiallyApproved" val="yes"/> </FormRepresentation></Lemma> 
<WordForm>
<FormRepresentation> <feat att="writtenForm" val="gemenlig"/> <feat att="inflectionalParadigm" val="MFG0000"/> <feat att="officiallyApproved" val="yes"/><feat att="frequency" val="0.0"/> </FormRepresentation></WordForm>
</LexicalEntry> 
<LexicalEntry><feat att="partOfSpeech" val="generalAdverb"/> 
<feat att="id" val="GMU_HERHJEMMEFRA_1"/> 
<feat att="morphologicalUnitId" val="HERHJEMMEFRA"/> 
<feat att="officiallyApproved" val="yes"/> 
<feat att="originalSource" val="PAROLE"/> 
<feat att="independentWord" val="yes"/> 
<Lemma><FormRepresentation> <feat att="writtenForm" val="herhjemmefra"/> <feat att="officiallyApproved" val="yes"/> </FormRepresentation></Lemma> 
<WordForm>
<FormRepresentation> <feat att="writtenForm" val="herhjemmefra"/> <feat att="inflectionalParadigm" val="MFG0000"/> <feat att="officiallyApproved" val="yes"/><feat att="frequency" val=".25"/> </FormRepresentation></WordForm>
</LexicalEntry> 
<LexicalEntry><feat att="partOfSpeech" val="generalAdverb"/> 
<feat att="id" val="GMU_HVORHOS_1"/> 
<feat att="morphologicalUnitId" val="HVORHOS"/> 
<feat att="officiallyApproved" val="yes"/> 
<feat att="originalSource" val="PAROLE"/> 
<feat att="independentWord" val="yes"/> 
<Lemma><FormRepresentation> <feat att="writtenForm" val="hvorhos"/> <feat att="officiallyApproved" val="yes"/> </FormRepresentation></Lemma> 
<WordForm>
<FormRepresentation> <feat att="writtenForm" val="hvorhos"/> <feat att="inflectionalParadigm" val="MFG0000"/> <feat att="officiallyApproved" val="yes"/><feat att="frequency" val="0.0"/> </FormRepresentation></WordForm>
</LexicalEntry> 
<LexicalEntry><feat att="partOfSpeech" val="generalAdverb"/> 
<feat att="id" val="GMU_INDAD_1"/> 
<feat att="morphologicalUnitId" val="INDAD"/> 
<feat att="officiallyApproved" val="yes"/> 
<feat att="originalSource" val="PAROLE"/> 
<feat att="independentWord" val="yes"/> 
<Lemma><FormRepresentation> <feat att="writtenForm" val="indad"/> <feat att="officiallyApproved" val="yes"/> </FormRepresentation></Lemma> 
<WordForm>
<FormRepresentation> <feat att="writtenForm" val="indad"/> <feat att="inflectionalParadigm" val="MFG0000"/> <feat att="officiallyApproved" val="yes"/><feat att="frequency" val="5.1429"/> </FormRepresentation></WordForm>
</LexicalEntry> 
<LexicalEntry><feat att="partOfSpeech" val="generalAdverb"/> 
<feat att="id" val="GMU_KNIPPEVIS_1"/> 
<feat att="morphologicalUnitId" val="KNIPPEVIS"/> 
<feat att="officiallyApproved" val="yes"/> 
<feat att="originalSource" val="PAROLE"/> 
<feat att="independentWord" val="yes"/> 
<Lemma><FormRepresentation> <feat att="writtenForm" val="knippevis"/> <feat att="officiallyApproved" val="yes"/> </FormRepresentation></Lemma> 
<WordForm>
<FormRepresentation> <feat att="writtenForm" val="knippevis"/> <feat att="inflectionalParadigm" val="MFG0000"/> <feat att="officiallyApproved" val="yes"/><feat att="frequency" val="0.0"/> </FormRepresentation></WordForm>
</LexicalEntry> 
<LexicalEntry><feat att="partOfSpeech" val="generalAdverb"/> 
<feat att="id" val="GMU_NAVNLIG_1"/> 
<feat att="morphologicalUnitId" val="NAVNLIG"/> 
<feat att="officiallyApproved" val="yes"/> 
<feat att="originalSource" val="PAROLE"/> 
<feat att="independentWord" val="yes"/> 
<Lemma><FormRepresentation> <feat att="writtenForm" val="navnlig"/> <feat att="officiallyApproved" val="yes"/> </FormRepresentation></Lemma> 
<WordForm>
<FormRepresentation> <feat att="writtenForm" val="navnlig"/> <feat att="inflectionalParadigm" val="MFG0000"/> <feat att="officiallyApproved" val="yes"/><feat att="frequency" val="21.6607"/> </FormRepresentation></WordForm>
</LexicalEntry> 
<LexicalEntry><feat att="partOfSpeech" val="generalAdverb"/> 
<feat att="id" val="GMU_OMKULD_1"/> 
<feat att="morphologicalUnitId" val="OMKULD"/> 
<feat att="officiallyApproved" val="yes"/> 
<feat att="originalSource" val="PAROLE"/> 
<feat att="independentWord" val="yes"/> 
<Lemma><FormRepresentation> <feat att="writtenForm" val="omkuld"/> <feat att="officiallyApproved" val="yes"/> </FormRepresentation></Lemma> 
<WordForm>
<FormRepresentation> <feat att="writtenForm" val="omkuld"/> <feat att="inflectionalParadigm" val="MFG0000"/> <feat att="officiallyApproved" val="yes"/><feat att="frequency" val="6.1429"/> </FormRepresentation></WordForm>
</LexicalEntry> 
<LexicalEntry><feat att="partOfSpeech" val="generalAdverb"/> 
<feat att="id" val="GMU_RET,4_1"/> 
<feat att="morphologicalUnitId" val="RET_4"/> 
<feat att="officiallyApproved" val="yes"/> 
<feat att="originalSource" val="PAROLE"/> 
<feat att="independentWord" val="yes"/> 
<Lemma><FormRepresentation> <feat att="writtenForm" val="ret"/> <feat att="officiallyApproved" val="yes"/> </FormRepresentation></Lemma> 
<WordForm>
<FormRepresentation> <feat att="writtenForm" val="ret"/> <feat att="inflectionalParadigm" val="MFG0000"/> <feat att="officiallyApproved" val="yes"/><feat att="frequency" val="357.7679"/> </FormRepresentation></WordForm>
</LexicalEntry> 
<LexicalEntry><feat att="partOfSpeech" val="generalAdverb"/> 
<feat att="id" val="GMU_ØSTENFRA_1"/> 
<feat att="morphologicalUnitId" val="ØSTENFRA"/> 
<feat att="officiallyApproved" val="yes"/> 
<feat att="originalSource" val="PAROLE"/> 
<feat att="independentWord" val="yes"/> 
<Lemma><FormRepresentation> <feat att="writtenForm" val="østenfra"/> <feat att="officiallyApproved" val="yes"/> </FormRepresentation></Lemma> 
<WordForm>
<FormRepresentation> <feat att="writtenForm" val="østenfra"/> <feat att="inflectionalParadigm" val="MFG0000"/> <feat att="officiallyApproved" val="yes"/><feat att="frequency" val="0.0"/> </FormRepresentation></WordForm>
</LexicalEntry> 
<LexicalEntry><feat att="partOfSpeech" val="generalAdverb"/> 
<feat att="id" val="GMU_OVEN,2_1"/> 
<feat att="morphologicalUnitId" val="OVEN_2"/> 
<feat att="officiallyApproved" val="yes"/> 
<feat att="originalSource" val="PAROLE"/> 
<feat att="independentWord" val="yes"/> 
<Lemma><FormRepresentation> <feat att="writtenForm" val="oven"/> <feat att="officiallyApproved" val="yes"/> </FormRepresentation></Lemma> 
<WordForm>
<FormRepresentation> <feat att="writtenForm" val="oven"/> <feat att="inflectionalParadigm" val="MFG0000"/> <feat att="officiallyApproved" val="yes"/><feat att="frequency" val="71.125"/> </FormRepresentation></WordForm>
</LexicalEntry> 
<LexicalEntry><feat att="partOfSpeech" val="generalAdverb"/> 
<feat att="id" val="GMU_AVET_1"/> 
<feat att="morphologicalUnitId" val="AVET"/> 
<feat att="officiallyApproved" val="yes"/> 
<feat att="originalSource" val="PAROLE"/> 
<feat att="independentWord" val="yes"/> 
<Lemma><FormRepresentation> <feat att="writtenForm" val="avet"/> <feat att="officiallyApproved" val="yes"/> </FormRepresentation></Lemma> 
<WordForm>
<FormRepresentation> <feat att="writtenForm" val="avet"/> <feat att="inflectionalParadigm" val="MFG0000"/> <feat att="officiallyApproved" val="yes"/><feat att="frequency" val=".1964"/> </FormRepresentation></WordForm>
</LexicalEntry> 
<LexicalEntry><feat att="partOfSpeech" val="generalAdverb"/> 
<feat att="id" val="GMU_DYNGEVIS_1"/> 
<feat att="morphologicalUnitId" val="DYNGEVIS"/> 
<feat att="officiallyApproved" val="yes"/> 
<feat att="originalSource" val="PAROLE"/> 
<feat att="independentWord" val="yes"/> 
<Lemma><FormRepresentation> <feat att="writtenForm" val="dyngevis"/> <feat att="officiallyApproved" val="yes"/> </FormRepresentation></Lemma> 
<WordForm>
<FormRepresentation> <feat att="writtenForm" val="dyngevis"/> <feat att="inflectionalParadigm" val="MFG0000"/> <feat att="officiallyApproved" val="yes"/><feat att="frequency" val=".0714"/> </FormRepresentation></WordForm>
</LexicalEntry> 
<LexicalEntry><feat att="partOfSpeech" val="generalAdverb"/> 
<feat att="id" val="GMU_NED_1"/> 
<feat att="morphologicalUnitId" val="NED"/> 
<feat att="officiallyApproved" val="yes"/> 
<feat att="originalSource" val="PAROLE"/> 
<feat att="independentWord" val="yes"/> 
<Lemma><FormRepresentation> <feat att="writtenForm" val="ned"/> <feat att="officiallyApproved" val="yes"/> </FormRepresentation></Lemma> 
<WordForm>
<FormRepresentation> <feat att="writtenForm" val="ned"/> <feat att="inflectionalParadigm" val="MFG0000"/> <feat att="officiallyApproved" val="yes"/><feat att="frequency" val="751.3571"/> </FormRepresentation></WordForm>
</LexicalEntry> 
<LexicalEntry><feat att="partOfSpeech" val="generalAdverb"/> 
<feat att="id" val="GMU_NEDEFRA_1"/> 
<feat att="morphologicalUnitId" val="NEDEFRA"/> 
<feat att="officiallyApproved" val="yes"/> 
<feat att="originalSource" val="PAROLE"/> 
<feat att="independentWord" val="yes"/> 
<Lemma><FormRepresentation> <feat att="writtenForm" val="nedefra"/> <feat att="officiallyApproved" val="yes"/> </FormRepresentation></Lemma> 
<WordForm>
<FormRepresentation> <feat att="writtenForm" val="nedefra"/> <feat att="inflectionalParadigm" val="MFG0000"/> <feat att="officiallyApproved" val="yes"/><feat att="frequency" val="4.875"/> </FormRepresentation></WordForm>
</LexicalEntry> 
<LexicalEntry><feat att="partOfSpeech" val="generalAdverb"/> 
<feat att="id" val="GMU_NORDNORDVEST,2_1"/> 
<feat att="morphologicalUnitId" val="NORDNORDVEST_2"/> 
<feat att="officiallyApproved" val="yes"/> 
<feat att="originalSource" val="PAROLE"/> 
<feat att="independentWord" val="yes"/> 
<Lemma><FormRepresentation> <feat att="writtenForm" val="nordnordvest"/> <feat att="officiallyApproved" val="yes"/> </FormRepresentation></Lemma> 
<WordForm>
<FormRepresentation> <feat att="writtenForm" val="nordnordvest"/> <feat att="inflectionalParadigm" val="MFG0000"/> <feat att="officiallyApproved" val="yes"/><feat att="frequency" val="0.0"/> </FormRepresentation></WordForm>
</LexicalEntry> 
<LexicalEntry><feat att="partOfSpeech" val="generalAdverb"/> 
<feat att="id" val="GMU_OVENIND_1"/> 
<feat att="morphologicalUnitId" val="OVENIND"/> 
<feat att="officiallyApproved" val="yes"/> 
<feat att="originalSource" val="PAROLE"/> 
<feat att="independentWord" val="yes"/> 
<Lemma><FormRepresentation> <feat att="writtenForm" val="ovenind"/> <feat att="officiallyApproved" val="yes"/> </FormRepresentation></Lemma> 
<WordForm>
<FormRepresentation> <feat att="writtenForm" val="ovenind"/> <feat att="inflectionalParadigm" val="MFG0000"/> <feat att="officiallyApproved" val="yes"/><feat att="frequency" val="0.0"/> </FormRepresentation></WordForm>
</LexicalEntry> 
<LexicalEntry><feat att="partOfSpeech" val="generalAdverb"/> 
<feat att="id" val="GMU_MIDTVEJS_1"/> 
<feat att="morphologicalUnitId" val="MIDTVEJS"/> 
<feat att="officiallyApproved" val="yes"/> 
<feat att="originalSource" val="PAROLE"/> 
<feat att="independentWord" val="yes"/> 
<Lemma><FormRepresentation> <feat att="writtenForm" val="midtvejs"/> <feat att="officiallyApproved" val="yes"/> </FormRepresentation></Lemma> 
<WordForm>
<FormRepresentation> <feat att="writtenForm" val="midtvejs"/> <feat att="inflectionalParadigm" val="MFG0000"/> <feat att="officiallyApproved" val="yes"/><feat att="frequency" val="3.3571"/> </FormRepresentation></WordForm>
</LexicalEntry> 
<LexicalEntry><feat att="partOfSpeech" val="generalAdverb"/> 
<feat att="id" val="GMU_OVERTVÆRS_1"/> 
<feat att="morphologicalUnitId" val="OVERTVÆRS"/> 
<feat att="officiallyApproved" val="yes"/> 
<feat att="originalSource" val="PAROLE"/> 
<feat att="independentWord" val="yes"/> 
<Lemma><FormRepresentation> <feat att="writtenForm" val="overtværs"/> <feat att="officiallyApproved" val="yes"/> </FormRepresentation></Lemma> 
<WordForm>
<FormRepresentation> <feat att="writtenForm" val="overtværs"/> <feat att="inflectionalParadigm" val="MFG0000"/> <feat att="officiallyApproved" val="yes"/><feat att="frequency" val="0.0"/> </FormRepresentation></WordForm>
</LexicalEntry> 
<LexicalEntry><feat att="partOfSpeech" val="generalAdverb"/> 
<feat att="id" val="GMU_SCHERZANDO_1"/> 
<feat att="morphologicalUnitId" val="SCHERZANDO"/> 
<feat att="officiallyApproved" val="yes"/> 
<feat att="originalSource" val="PAROLE"/> 
<feat att="independentWord" val="yes"/> 
<Lemma><FormRepresentation> <feat att="writtenForm" val="scherzando"/> <feat att="officiallyApproved" val="yes"/> </FormRepresentation></Lemma> 
<WordForm>
<FormRepresentation> <feat att="writtenForm" val="scherzando"/> <feat att="inflectionalParadigm" val="MFG0000"/> <feat att="officiallyApproved" val="yes"/><feat att="frequency" val=".0179"/> </FormRepresentation></WordForm>
</LexicalEntry> 
<LexicalEntry><feat att="partOfSpeech" val="generalAdverb"/> 
<feat att="id" val="GMU_SYDFRA_1"/> 
<feat att="morphologicalUnitId" val="SYDFRA"/> 
<feat att="officiallyApproved" val="yes"/> 
<feat att="originalSource" val="PAROLE"/> 
<feat att="independentWord" val="yes"/> 
<Lemma><FormRepresentation> <feat att="writtenForm" val="sydfra"/> <feat att="officiallyApproved" val="yes"/> </FormRepresentation></Lemma> 
<WordForm>
<FormRepresentation> <feat att="writtenForm" val="sydfra"/> <feat att="inflectionalParadigm" val="MFG0000"/> <feat att="officiallyApproved" val="yes"/><feat att="frequency" val="1.5536"/> </FormRepresentation></WordForm>
</LexicalEntry> 
<LexicalEntry><feat att="partOfSpeech" val="generalAdverb"/> 
<feat att="id" val="GMU_DEROVRE_1"/> 
<feat att="morphologicalUnitId" val="DEROVRE"/> 
<feat att="officiallyApproved" val="yes"/> 
<feat att="originalSource" val="PAROLE"/> 
<feat att="independentWord" val="yes"/> 
<Lemma><FormRepresentation> <feat att="writtenForm" val="derovre"/> <feat att="officiallyApproved" val="yes"/> </FormRepresentation></Lemma> 
<WordForm>
<FormRepresentation> <feat att="writtenForm" val="derovre"/> <feat att="inflectionalParadigm" val="MFG0000"/> <feat att="officiallyApproved" val="yes"/><feat att="frequency" val="8.375"/> </FormRepresentation></WordForm>
</LexicalEntry> 
<LexicalEntry><feat att="partOfSpeech" val="generalAdverb"/> 
<feat att="id" val="GMU_FORNEMMELIG_1"/> 
<feat att="morphologicalUnitId" val="FORNEMMELIG"/> 
<feat att="officiallyApproved" val="yes"/> 
<feat att="originalSource" val="PAROLE"/> 
<feat att="independentWord" val="yes"/> 
<Lemma><FormRepresentation> <feat att="writtenForm" val="fornemmelig"/> <feat att="officiallyApproved" val="yes"/> </FormRepresentation></Lemma> 
<WordForm>
<FormRepresentation> <feat att="writtenForm" val="fornemmelig"/> <feat att="inflectionalParadigm" val="MFG0000"/> <feat att="officiallyApproved" val="yes"/><feat att="frequency" val=".0357"/> </FormRepresentation></WordForm>
</LexicalEntry> 
<LexicalEntry><feat att="partOfSpeech" val="generalAdverb"/> 
<feat att="id" val="GMU_HELLER_1"/> 
<feat att="morphologicalUnitId" val="HELLER"/> 
<feat att="officiallyApproved" val="yes"/> 
<feat att="originalSource" val="PAROLE"/> 
<feat att="independentWord" val="yes"/> 
<Lemma><FormRepresentation> <feat att="writtenForm" val="heller"/> <feat att="officiallyApproved" val="yes"/> </FormRepresentation></Lemma> 
<WordForm>
<FormRepresentation> <feat att="writtenForm" val="heller"/> <feat att="inflectionalParadigm" val="MFG0000"/> <feat att="officiallyApproved" val="yes"/><feat att="frequency" val="353.1071"/> </FormRepresentation></WordForm>
</LexicalEntry> 
<LexicalEntry><feat att="partOfSpeech" val="generalAdverb"/> 
<feat att="id" val="GMU_KORTELIG_1"/> 
<feat att="morphologicalUnitId" val="KORTELIG"/> 
<feat att="officiallyApproved" val="yes"/> 
<feat att="originalSource" val="PAROLE"/> 
<feat att="independentWord" val="yes"/> 
<Lemma><FormRepresentation> <feat att="writtenForm" val="kortelig"/> <feat att="officiallyApproved" val="yes"/> </FormRepresentation></Lemma> 
<WordForm>
<FormRepresentation> <feat att="writtenForm" val="kortelig"/> <feat att="inflectionalParadigm" val="MFG0000"/> <feat att="officiallyApproved" val="yes"/><feat att="frequency" val="0.0"/> </FormRepresentation></WordForm>
</LexicalEntry> 
<LexicalEntry><feat att="partOfSpeech" val="generalAdverb"/> 
<feat att="id" val="GMU_NU,2_1"/> 
<feat att="morphologicalUnitId" val="NU_2"/> 
<feat att="officiallyApproved" val="yes"/> 
<feat att="originalSource" val="PAROLE"/> 
<feat att="independentWord" val="yes"/> 
<Lemma><FormRepresentation> <feat att="writtenForm" val="nu"/> <feat att="officiallyApproved" val="yes"/> </FormRepresentation></Lemma> 
<WordForm>
<FormRepresentation> <feat att="writtenForm" val="nu"/> <feat att="inflectionalParadigm" val="MFG0000"/> <feat att="officiallyApproved" val="yes"/><feat att="frequency" val="2101.8571"/> </FormRepresentation></WordForm>
</LexicalEntry> 
<LexicalEntry><feat att="partOfSpeech" val="generalAdverb"/> 
<feat att="id" val="GMU_SIDST,2_1"/> 
<feat att="morphologicalUnitId" val="SIDST_2"/> 
<feat att="officiallyApproved" val="yes"/> 
<feat att="originalSource" val="RO2001"/> 
<feat att="independentWord" val="yes"/> 
<Lemma><FormRepresentation> <feat att="writtenForm" val="sidst"/> <feat att="officiallyApproved" val="yes"/> </FormRepresentation></Lemma> 
<WordForm>
<FormRepresentation> <feat att="writtenForm" val="sidst"/> <feat att="inflectionalParadigm" val="MFG0000"/> <feat att="officiallyApproved" val="yes"/><feat att="frequency" val="162.4643"/> </FormRepresentation></WordForm>
</LexicalEntry> 
<LexicalEntry><feat att="partOfSpeech" val="generalAdverb"/> 
<feat att="id" val="GMU_ACONTO_1"/> 
<feat att="morphologicalUnitId" val="ACONTO"/> 
<feat att="officiallyApproved" val="yes"/> 
<feat att="originalSource" val="RO2012"/> 
<feat att="independentWord" val="yes"/> 
<Lemma><FormRepresentation> <feat att="writtenForm" val="aconto"/> <feat att="officiallyApproved" val="yes"/> </FormRepresentation></Lemma> 
<WordForm>
<FormRepresentation> <feat att="writtenForm" val="aconto"/> <feat att="inflectionalParadigm" val="MFG0000"/> <feat att="officiallyApproved" val="yes"/><feat att="frequency" val="0.0"/> </FormRepresentation></WordForm>
</LexicalEntry> 
<LexicalEntry><feat att="partOfSpeech" val="generalAdverb"/> 
<feat att="id" val="GMU_DEROVENOVER_1"/> 
<feat att="morphologicalUnitId" val="DEROVENOVER"/> 
<feat att="officiallyApproved" val="yes"/> 
<feat att="originalSource" val="PAROLE"/> 
<feat att="independentWord" val="yes"/> 
<Lemma><FormRepresentation> <feat att="writtenForm" val="derovenover"/> <feat att="officiallyApproved" val="yes"/> </FormRepresentation></Lemma> 
<WordForm>
<FormRepresentation> <feat att="writtenForm" val="derovenover"/> <feat att="inflectionalParadigm" val="MFG0000"/> <feat att="officiallyApproved" val="yes"/><feat att="frequency" val="0.0"/> </FormRepresentation></WordForm>
</LexicalEntry> 
<LexicalEntry><feat att="partOfSpeech" val="generalAdverb"/> 
<feat att="id" val="GMU_IMMERVÆK_1"/> 
<feat att="morphologicalUnitId" val="IMMERVÆK"/> 
<feat att="officiallyApproved" val="yes"/> 
<feat att="originalSource" val="PAROLE"/> 
<feat att="independentWord" val="yes"/> 
<Lemma><FormRepresentation> <feat att="writtenForm" val="immervæk"/> <feat att="officiallyApproved" val="yes"/> </FormRepresentation></Lemma> 
<WordForm>
<FormRepresentation> <feat att="writtenForm" val="immervæk"/> <feat att="inflectionalParadigm" val="MFG0000"/> <feat att="officiallyApproved" val="yes"/><feat att="frequency" val="2.4821"/> </FormRepresentation></WordForm>
</LexicalEntry> 
<LexicalEntry><feat att="partOfSpeech" val="generalAdverb"/> 
<feat att="id" val="GMU_STRØMMEVIS_1"/> 
<feat att="morphologicalUnitId" val="STRØMMEVIS"/> 
<feat att="officiallyApproved" val="yes"/> 
<feat att="originalSource" val="PAROLE"/> 
<feat att="independentWord" val="yes"/> 
<Lemma><FormRepresentation> <feat att="writtenForm" val="strømmevis"/> <feat att="officiallyApproved" val="yes"/> </FormRepresentation></Lemma> 
<WordForm>
<FormRepresentation> <feat att="writtenForm" val="strømmevis"/> <feat att="inflectionalParadigm" val="MFG0000"/> <feat att="officiallyApproved" val="yes"/><feat att="frequency" val=".0714"/> </FormRepresentation></WordForm>
</LexicalEntry> 
<LexicalEntry><feat att="partOfSpeech" val="generalAdverb"/> 
<feat att="id" val="GMU_HERUDAD_1"/> 
<feat att="morphologicalUnitId" val="HERUDAD"/> 
<feat att="officiallyApproved" val="yes"/> 
<feat att="originalSource" val="PAROLE"/> 
<feat att="independentWord" val="yes"/> 
<Lemma><FormRepresentation> <feat att="writtenForm" val="herudad"/> <feat att="officiallyApproved" val="yes"/> </FormRepresentation></Lemma> 
<WordForm>
<FormRepresentation> <feat att="writtenForm" val="herudad"/> <feat att="inflectionalParadigm" val="MFG0000"/> <feat att="officiallyApproved" val="yes"/><feat att="frequency" val="0.0"/> </FormRepresentation></WordForm>
</LexicalEntry> 
<LexicalEntry><feat att="partOfSpeech" val="generalAdverb"/> 
<feat att="id" val="GMU_HVORFOR_1"/> 
<feat att="morphologicalUnitId" val="HVORFOR"/> 
<feat att="officiallyApproved" val="yes"/> 
<feat att="originalSource" val="PAROLE"/> 
<feat att="independentWord" val="yes"/> 
<Lemma><FormRepresentation> <feat att="writtenForm" val="hvorfor"/> <feat att="officiallyApproved" val="yes"/> </FormRepresentation></Lemma> 
<WordForm>
<FormRepresentation> <feat att="writtenForm" val="hvorfor"/> <feat att="inflectionalParadigm" val="MFG0000"/> <feat att="officiallyApproved" val="yes"/><feat att="frequency" val="302.875"/> </FormRepresentation></WordForm>
</LexicalEntry> 
<LexicalEntry><feat att="partOfSpeech" val="generalAdverb"/> 
<feat att="id" val="GMU_HVORVED_1"/> 
<feat att="morphologicalUnitId" val="HVORVED"/> 
<feat att="officiallyApproved" val="yes"/> 
<feat att="originalSource" val="PAROLE"/> 
<feat att="independentWord" val="yes"/> 
<Lemma><FormRepresentation> <feat att="writtenForm" val="hvorved"/> <feat att="officiallyApproved" val="yes"/> </FormRepresentation></Lemma> 
<WordForm>
<FormRepresentation> <feat att="writtenForm" val="hvorved"/> <feat att="inflectionalParadigm" val="MFG0000"/> <feat att="officiallyApproved" val="yes"/><feat att="frequency" val="18.625"/> </FormRepresentation></WordForm>
</LexicalEntry> 
<LexicalEntry><feat att="partOfSpeech" val="generalAdverb"/> 
<feat att="id" val="GMU_TIT_1"/> 
<feat att="morphologicalUnitId" val="TIT"/> 
<feat att="officiallyApproved" val="yes"/> 
<feat att="originalSource" val="PAROLE"/> 
<feat att="independentWord" val="yes"/> 
<Lemma><FormRepresentation> <feat att="writtenForm" val="tit"/> <feat att="officiallyApproved" val="yes"/> </FormRepresentation></Lemma> 
<WordForm>
<FormRepresentation> <feat att="writtenForm" val="tit"/> <feat att="inflectionalParadigm" val="MFG0000"/> <feat att="officiallyApproved" val="yes"/><feat att="frequency" val="70.8393"/> </FormRepresentation></WordForm>
</LexicalEntry> 
<LexicalEntry><feat att="partOfSpeech" val="generalAdverb"/> 
<feat att="id" val="GMU_MIDTPÅ_1"/> 
<feat att="morphologicalUnitId" val="MIDTPÅ"/> 
<feat att="officiallyApproved" val="yes"/> 
<feat att="originalSource" val="PAROLE"/> 
<feat att="independentWord" val="yes"/> 
<Lemma><FormRepresentation> <feat att="writtenForm" val="midtpå"/> <feat att="officiallyApproved" val="yes"/> </FormRepresentation></Lemma> 
<WordForm>
<FormRepresentation> <feat att="writtenForm" val="midtpå"/> <feat att="inflectionalParadigm" val="MFG0000"/> <feat att="officiallyApproved" val="yes"/><feat att="frequency" val=".4107"/> </FormRepresentation></WordForm>
</LexicalEntry> 
<LexicalEntry><feat att="partOfSpeech" val="generalAdverb"/> 
<feat att="id" val="GMU_FØR,4_1"/> 
<feat att="morphologicalUnitId" val="FØR_4"/> 
<feat att="officiallyApproved" val="yes"/> 
<feat att="originalSource" val="PAROLE"/> 
<feat att="independentWord" val="yes"/> 
<Lemma><FormRepresentation> <feat att="writtenForm" val="før"/> <feat att="officiallyApproved" val="yes"/> </FormRepresentation></Lemma> 
<WordForm>
<FormRepresentation> <feat att="writtenForm" val="før"/> <feat att="inflectionalParadigm" val="MFG0000"/> <feat att="officiallyApproved" val="yes"/><feat att="frequency" val="762.6429"/> </FormRepresentation></WordForm>
</LexicalEntry> 
<LexicalEntry><feat att="partOfSpeech" val="generalAdverb"/> 
<feat att="id" val="GMU_LARGO,2_1"/> 
<feat att="morphologicalUnitId" val="LARGO_2"/> 
<feat att="officiallyApproved" val="yes"/> 
<feat att="originalSource" val="PAROLE"/> 
<feat att="independentWord" val="yes"/> 
<Lemma><FormRepresentation> <feat att="writtenForm" val="largo"/> <feat att="officiallyApproved" val="yes"/> </FormRepresentation></Lemma> 
<WordForm>
<FormRepresentation> <feat att="writtenForm" val="largo"/> <feat att="inflectionalParadigm" val="MFG0000"/> <feat att="officiallyApproved" val="yes"/><feat att="frequency" val=".0714"/> </FormRepresentation></WordForm>
</LexicalEntry> 
<LexicalEntry><feat att="partOfSpeech" val="generalAdverb"/> 
<feat att="id" val="GMU_ØSTNORDØST,2_1"/> 
<feat att="morphologicalUnitId" val="ØSTNORDØST_2"/> 
<feat att="officiallyApproved" val="yes"/> 
<feat att="originalSource" val="PAROLE"/> 
<feat att="independentWord" val="yes"/> 
<Lemma><FormRepresentation> <feat att="writtenForm" val="østnordøst"/> <feat att="officiallyApproved" val="yes"/> </FormRepresentation></Lemma> 
<WordForm>
<FormRepresentation> <feat att="writtenForm" val="østnordøst"/> <feat att="inflectionalParadigm" val="MFG0000"/> <feat att="officiallyApproved" val="yes"/><feat att="frequency" val="0.0"/> </FormRepresentation></WordForm>
</LexicalEntry> 
<LexicalEntry><feat att="partOfSpeech" val="generalAdverb"/> 
<feat att="id" val="GMU_LÆNGERE_1"/> 
<feat att="morphologicalUnitId" val="LÆNGERE"/> 
<feat att="officiallyApproved" val="yes"/> 
<feat att="originalSource" val="PAROLE"/> 
<feat att="independentWord" val="yes"/> 
<Lemma><FormRepresentation> <feat att="writtenForm" val="længere"/> <feat att="officiallyApproved" val="yes"/> </FormRepresentation></Lemma> 
<WordForm>
<FormRepresentation> <feat att="writtenForm" val="længere"/> <feat att="inflectionalParadigm" val="MFG0000"/> <feat att="officiallyApproved" val="yes"/><feat att="frequency" val="0.0"/> </FormRepresentation></WordForm>
</LexicalEntry> 
<LexicalEntry><feat att="partOfSpeech" val="generalAdverb"/> 
<feat att="id" val="GMU_NÆRMERE_1"/> 
<feat att="morphologicalUnitId" val="NÆRMERE"/> 
<feat att="officiallyApproved" val="yes"/> 
<feat att="originalSource" val="PAROLE"/> 
<feat att="independentWord" val="yes"/> 
<Lemma><FormRepresentation> <feat att="writtenForm" val="nærmere"/> <feat att="officiallyApproved" val="yes"/> </FormRepresentation></Lemma> 
<WordForm>
<FormRepresentation> <feat att="writtenForm" val="nærmere"/> <feat att="inflectionalParadigm" val="MFG0000"/> <feat att="officiallyApproved" val="yes"/><feat att="frequency" val="0.0"/> </FormRepresentation></WordForm>
</LexicalEntry> 
<LexicalEntry><feat att="partOfSpeech" val="generalAdverb"/> 
<feat att="id" val="GMU_TIERE_1"/> 
<feat att="morphologicalUnitId" val="TIERE"/> 
<feat att="officiallyApproved" val="yes"/> 
<feat att="originalSource" val="PAROLE"/> 
<feat att="independentWord" val="yes"/> 
<Lemma><FormRepresentation> <feat att="writtenForm" val="tiere"/> <feat att="officiallyApproved" val="yes"/> </FormRepresentation></Lemma> 
<WordForm>
<FormRepresentation> <feat att="writtenForm" val="tiere"/> <feat att="inflectionalParadigm" val="MFG0000"/> <feat att="officiallyApproved" val="yes"/><feat att="frequency" val="0.0"/> </FormRepresentation></WordForm>
</LexicalEntry> 
<LexicalEntry><feat att="partOfSpeech" val="generalAdverb"/> 
<feat att="id" val="GMU_OFTERE_1"/> 
<feat att="morphologicalUnitId" val="OFTERE"/> 
<feat att="officiallyApproved" val="yes"/> 
<feat att="originalSource" val="PAROLE"/> 
<feat att="independentWord" val="yes"/> 
<Lemma><FormRepresentation> <feat att="writtenForm" val="oftere"/> <feat att="officiallyApproved" val="yes"/> </FormRepresentation></Lemma> 
<WordForm>
<FormRepresentation> <feat att="writtenForm" val="oftere"/> <feat att="inflectionalParadigm" val="MFG0000"/> <feat att="officiallyApproved" val="yes"/><feat att="frequency" val="0.0"/> </FormRepresentation></WordForm>
</LexicalEntry> 
<LexicalEntry><feat att="partOfSpeech" val="generalAdverb"/> 
<feat att="id" val="GMU_LÆNGST_1"/> 
<feat att="morphologicalUnitId" val="LÆNGST"/> 
<feat att="officiallyApproved" val="yes"/> 
<feat att="originalSource" val="PAROLE"/> 
<feat att="independentWord" val="yes"/> 
<Lemma><FormRepresentation> <feat att="writtenForm" val="længst"/> <feat att="officiallyApproved" val="yes"/> </FormRepresentation></Lemma> 
<WordForm>
<FormRepresentation> <feat att="writtenForm" val="længst"/> <feat att="inflectionalParadigm" val="MFG0000"/> <feat att="officiallyApproved" val="yes"/><feat att="frequency" val="0.0"/> </FormRepresentation></WordForm>
</LexicalEntry> 
<LexicalEntry><feat att="partOfSpeech" val="generalAdverb"/> 
<feat att="id" val="GMU_NÆRMEST_1"/> 
<feat att="morphologicalUnitId" val="NÆRMEST"/> 
<feat att="officiallyApproved" val="yes"/> 
<feat att="originalSource" val="PAROLE"/> 
<feat att="independentWord" val="yes"/> 
<Lemma><FormRepresentation> <feat att="writtenForm" val="nærmest"/> <feat att="officiallyApproved" val="yes"/> </FormRepresentation></Lemma> 
<WordForm>
<FormRepresentation> <feat att="writtenForm" val="nærmest"/> <feat att="inflectionalParadigm" val="MFG0000"/> <feat att="officiallyApproved" val="yes"/><feat att="frequency" val="0.0"/> </FormRepresentation></WordForm>
</LexicalEntry> 
<LexicalEntry><feat att="partOfSpeech" val="generalAdverb"/> 
<feat att="id" val="GMU_TIEST_1"/> 
<feat att="morphologicalUnitId" val="TIEST"/> 
<feat att="officiallyApproved" val="yes"/> 
<feat att="originalSource" val="PAROLE"/> 
<feat att="independentWord" val="yes"/> 
<Lemma><FormRepresentation> <feat att="writtenForm" val="tiest"/> <feat att="officiallyApproved" val="yes"/> </FormRepresentation></Lemma> 
<WordForm>
<FormRepresentation> <feat att="writtenForm" val="tiest"/> <feat att="inflectionalParadigm" val="MFG0000"/> <feat att="officiallyApproved" val="yes"/><feat att="frequency" val="0.0"/> </FormRepresentation></WordForm>
</LexicalEntry> 
<LexicalEntry><feat att="partOfSpeech" val="generalAdverb"/> 
<feat att="id" val="GMU_OFTEST_1"/> 
<feat att="morphologicalUnitId" val="OFTEST"/> 
<feat att="officiallyApproved" val="yes"/> 
<feat att="originalSource" val="PAROLE"/> 
<feat att="independentWord" val="yes"/> 
<Lemma><FormRepresentation> <feat att="writtenForm" val="oftest"/> <feat att="officiallyApproved" val="yes"/> </FormRepresentation></Lemma> 
<WordForm>
<FormRepresentation> <feat att="writtenForm" val="oftest"/> <feat att="inflectionalParadigm" val="MFG0000"/> <feat att="officiallyApproved" val="yes"/><feat att="frequency" val="0.0"/> </FormRepresentation></WordForm>
</LexicalEntry> 
<LexicalEntry><feat att="partOfSpeech" val="generalAdverb"/> 
<feat att="id" val="GMU_UDADTIL_1"/> 
<feat att="morphologicalUnitId" val="UDADTIL"/> 
<feat att="officiallyApproved" val="yes"/> 
<feat att="originalSource" val="PAROLE"/> 
<feat att="independentWord" val="yes"/> 
<Lemma><FormRepresentation> <feat att="writtenForm" val="udadtil"/> <feat att="officiallyApproved" val="yes"/> </FormRepresentation></Lemma> 
<WordForm>
<FormRepresentation> <feat att="writtenForm" val="udadtil"/> <feat att="inflectionalParadigm" val="MFG0000"/> <feat att="officiallyApproved" val="yes"/><feat att="frequency" val="10.2679"/> </FormRepresentation></WordForm>
</LexicalEntry> 
<LexicalEntry><feat att="partOfSpeech" val="generalAdverb"/> 
<feat att="id" val="GMU_UDE_1"/> 
<feat att="morphologicalUnitId" val="UDE"/> 
<feat att="officiallyApproved" val="yes"/> 
<feat att="originalSource" val="PAROLE"/> 
<feat att="independentWord" val="yes"/> 
<Lemma><FormRepresentation> <feat att="writtenForm" val="ude"/> <feat att="officiallyApproved" val="yes"/> </FormRepresentation></Lemma> 
<WordForm>
<FormRepresentation> <feat att="writtenForm" val="ude"/> <feat att="inflectionalParadigm" val="MFG0000"/> <feat att="officiallyApproved" val="yes"/><feat att="frequency" val="263.125"/> </FormRepresentation></WordForm>
</LexicalEntry> 
<LexicalEntry><feat att="partOfSpeech" val="generalAdverb"/> 
<feat att="id" val="GMU_ULTIMO_1"/> 
<feat att="morphologicalUnitId" val="ULTIMO"/> 
<feat att="officiallyApproved" val="yes"/> 
<feat att="originalSource" val="PAROLE"/> 
<feat att="independentWord" val="yes"/> 
<Lemma><FormRepresentation> <feat att="writtenForm" val="ultimo"/> <feat att="officiallyApproved" val="yes"/> </FormRepresentation></Lemma> 
<WordForm>
<FormRepresentation> <feat att="writtenForm" val="ultimo"/> <feat att="inflectionalParadigm" val="MFG0000"/> <feat att="officiallyApproved" val="yes"/><feat att="frequency" val="1.0893"/> </FormRepresentation></WordForm>
</LexicalEntry> 
<LexicalEntry><feat att="partOfSpeech" val="generalAdverb"/> 
<feat att="id" val="GMU_UNDER,4_1"/> 
<feat att="morphologicalUnitId" val="UNDER_4"/> 
<feat att="officiallyApproved" val="yes"/> 
<feat att="originalSource" val="PAROLE"/> 
<feat att="independentWord" val="yes"/> 
<Lemma><FormRepresentation> <feat att="writtenForm" val="under"/> <feat att="officiallyApproved" val="yes"/> </FormRepresentation></Lemma> 
<WordForm>
<FormRepresentation> <feat att="writtenForm" val="under"/> <feat att="inflectionalParadigm" val="MFG0000"/> <feat att="officiallyApproved" val="yes"/><feat att="frequency" val="1097.5179"/> </FormRepresentation></WordForm>
</LexicalEntry> 
<LexicalEntry><feat att="partOfSpeech" val="generalAdverb"/> 
<feat att="id" val="GMU_VESTOVER_1"/> 
<feat att="morphologicalUnitId" val="VESTOVER"/> 
<feat att="officiallyApproved" val="yes"/> 
<feat att="originalSource" val="PAROLE"/> 
<feat att="independentWord" val="yes"/> 
<Lemma><FormRepresentation> <feat att="writtenForm" val="vestover"/> <feat att="officiallyApproved" val="yes"/> </FormRepresentation></Lemma> 
<WordForm>
<FormRepresentation> <feat att="writtenForm" val="vestover"/> <feat att="inflectionalParadigm" val="MFG0000"/> <feat att="officiallyApproved" val="yes"/><feat att="frequency" val=".4107"/> </FormRepresentation></WordForm>
</LexicalEntry> 
<LexicalEntry><feat att="partOfSpeech" val="generalAdverb"/> 
<feat att="id" val="GMU_VIST_1"/> 
<feat att="morphologicalUnitId" val="VIST"/> 
<feat att="officiallyApproved" val="yes"/> 
<feat att="originalSource" val="PAROLE"/> 
<feat att="independentWord" val="yes"/> 
<Lemma><FormRepresentation> <feat att="writtenForm" val="vist"/> <feat att="officiallyApproved" val="yes"/> </FormRepresentation></Lemma> 
<WordForm>
<FormRepresentation> <feat att="writtenForm" val="vist"/> <feat att="inflectionalParadigm" val="MFG0000"/> <feat att="officiallyApproved" val="yes"/><feat att="frequency" val="272.8571"/> </FormRepresentation></WordForm>
</LexicalEntry> 
<LexicalEntry><feat att="partOfSpeech" val="generalAdverb"/> 
<feat att="id" val="GMU_VESTPÅ_1"/> 
<feat att="morphologicalUnitId" val="VESTPÅ"/> 
<feat att="officiallyApproved" val="yes"/> 
<feat att="originalSource" val="PAROLE"/> 
<feat att="independentWord" val="yes"/> 
<Lemma><FormRepresentation> <feat att="writtenForm" val="vestpå"/> <feat att="officiallyApproved" val="yes"/> </FormRepresentation></Lemma> 
<WordForm>
<FormRepresentation> <feat att="writtenForm" val="vestpå"/> <feat att="inflectionalParadigm" val="MFG0000"/> <feat att="officiallyApproved" val="yes"/><feat att="frequency" val="3.1429"/> </FormRepresentation></WordForm>
</LexicalEntry> 
<LexicalEntry><feat att="partOfSpeech" val="generalAdverb"/> 
<feat att="id" val="GMU_VIBRATO,2_1"/> 
<feat att="morphologicalUnitId" val="VIBRATO_2"/> 
<feat att="officiallyApproved" val="yes"/> 
<feat att="originalSource" val="PAROLE"/> 
<feat att="independentWord" val="yes"/> 
<Lemma><FormRepresentation> <feat att="writtenForm" val="vibrato"/> <feat att="officiallyApproved" val="yes"/> </FormRepresentation></Lemma> 
<WordForm>
<FormRepresentation> <feat att="writtenForm" val="vibrato"/> <feat att="inflectionalParadigm" val="MFG0000"/> <feat att="officiallyApproved" val="yes"/><feat att="frequency" val=".3571"/> </FormRepresentation></WordForm>
</LexicalEntry> 
<LexicalEntry><feat att="partOfSpeech" val="generalAdverb"/> 
<feat att="id" val="GMU_STRAKS,1_1"/> 
<feat att="morphologicalUnitId" val="STRAKS_1"/> 
<feat att="officiallyApproved" val="yes"/> 
<feat att="originalSource" val="PAROLE"/> 
<feat att="independentWord" val="yes"/> 
<Lemma><FormRepresentation> <feat att="writtenForm" val="straks"/> <feat att="officiallyApproved" val="yes"/> </FormRepresentation></Lemma> 
<WordForm>
<FormRepresentation> <feat att="writtenForm" val="straks"/> <feat att="inflectionalParadigm" val="MFG0000"/> <feat att="officiallyApproved" val="yes"/><feat att="frequency" val="117.7679"/> </FormRepresentation></WordForm>
</LexicalEntry> 
<LexicalEntry><feat att="partOfSpeech" val="generalAdverb"/> 
<feat att="id" val="GMU_SYDVESTEN_1"/> 
<feat att="morphologicalUnitId" val="SYDVESTEN"/> 
<feat att="officiallyApproved" val="yes"/> 
<feat att="originalSource" val="PAROLE"/> 
<feat att="independentWord" val="yes"/> 
<Lemma><FormRepresentation> <feat att="writtenForm" val="sydvesten"/> <feat att="officiallyApproved" val="yes"/> </FormRepresentation></Lemma> 
<WordForm>
<FormRepresentation> <feat att="writtenForm" val="sydvesten"/> <feat att="inflectionalParadigm" val="MFG0000"/> <feat att="officiallyApproved" val="yes"/><feat att="frequency" val=".0714"/> </FormRepresentation></WordForm>
</LexicalEntry> 
<LexicalEntry><feat att="partOfSpeech" val="generalAdverb"/> 
<feat att="id" val="GMU_SÅGU_1"/> 
<feat att="morphologicalUnitId" val="SÅGU"/> 
<feat att="officiallyApproved" val="yes"/> 
<feat att="originalSource" val="PAROLE"/> 
<feat att="independentWord" val="yes"/> 
<Lemma><FormRepresentation> <feat att="writtenForm" val="sågu"/> <feat att="officiallyApproved" val="yes"/> </FormRepresentation></Lemma> 
<WordForm>
<FormRepresentation> <feat att="writtenForm" val="sågu"/> <feat att="inflectionalParadigm" val="MFG0000"/> <feat att="officiallyApproved" val="yes"/><feat att="frequency" val=".3571"/> </FormRepresentation></WordForm>
</LexicalEntry> 
<LexicalEntry><feat att="partOfSpeech" val="coordinatingConjunction"/> 
<feat att="id" val="GMU_JO,4_1"/> 
<feat att="morphologicalUnitId" val="JO_4"/> 
<feat att="officiallyApproved" val="yes"/> 
<feat att="originalSource" val="PAROLE"/> 
<feat att="independentWord" val="yes"/> 
<Lemma><FormRepresentation> <feat att="writtenForm" val="jo"/> <feat att="officiallyApproved" val="yes"/> </FormRepresentation></Lemma> 
<WordForm>
<FormRepresentation> <feat att="writtenForm" val="jo"/> <feat att="inflectionalParadigm" val="MFG0000"/> <feat att="officiallyApproved" val="yes"/><feat att="frequency" val="1052.1429"/> </FormRepresentation></WordForm>
</LexicalEntry> 
<LexicalEntry><feat att="partOfSpeech" val="coordinatingConjunction"/> 
<feat att="id" val="GMU_DES,2_1"/> 
<feat att="morphologicalUnitId" val="DES_2"/> 
<feat att="officiallyApproved" val="yes"/> 
<feat att="originalSource" val="PAROLE"/> 
<feat att="independentWord" val="yes"/> 
<Lemma><FormRepresentation> <feat att="writtenForm" val="des"/> <feat att="officiallyApproved" val="yes"/> </FormRepresentation></Lemma> 
<WordForm>
<FormRepresentation> <feat att="writtenForm" val="des"/> <feat att="inflectionalParadigm" val="MFG0000"/> <feat att="officiallyApproved" val="yes"/><feat att="frequency" val="13.5357"/> </FormRepresentation></WordForm>
</LexicalEntry> 
<LexicalEntry><feat att="partOfSpeech" val="coordinatingConjunction"/> 
<feat att="id" val="GMU_DESTO,3_1"/> 
<feat att="morphologicalUnitId" val="DESTO_3"/> 
<feat att="officiallyApproved" val="yes"/> 
<feat att="originalSource" val="PAROLE"/> 
<feat att="independentWord" val="yes"/> 
<Lemma><FormRepresentation> <feat att="writtenForm" val="desto"/> <feat att="officiallyApproved" val="yes"/> </FormRepresentation></Lemma> 
<WordForm>
<FormRepresentation> <feat att="writtenForm" val="desto"/> <feat att="inflectionalParadigm" val="MFG0000"/> <feat att="officiallyApproved" val="yes"/><feat att="frequency" val="35.9286"/> </FormRepresentation></WordForm>
</LexicalEntry> 
<LexicalEntry><feat att="partOfSpeech" val="coordinatingConjunction"/> 
<feat att="id" val="GMU_MINUS,2_1"/> 
<feat att="morphologicalUnitId" val="MINUS_2"/> 
<feat att="officiallyApproved" val="yes"/> 
<feat att="originalSource" val="PAROLE"/> 
<feat att="independentWord" val="yes"/> 
<Lemma><FormRepresentation> <feat att="writtenForm" val="minus"/> <feat att="officiallyApproved" val="yes"/> </FormRepresentation></Lemma> 
<WordForm>
<FormRepresentation> <feat att="writtenForm" val="minus"/> <feat att="inflectionalParadigm" val="MFG0000"/> <feat att="officiallyApproved" val="yes"/><feat att="frequency" val="14.3929"/> </FormRepresentation></WordForm>
</LexicalEntry> 
<LexicalEntry><feat att="partOfSpeech" val="coordinatingConjunction"/> 
<feat att="id" val="GMU_SAMT_1"/> 
<feat att="morphologicalUnitId" val="SAMT"/> 
<feat att="officiallyApproved" val="yes"/> 
<feat att="originalSource" val="PAROLE"/> 
<feat att="independentWord" val="yes"/> 
<Lemma><FormRepresentation> <feat att="writtenForm" val="samt"/> <feat att="officiallyApproved" val="yes"/> </FormRepresentation></Lemma> 
<WordForm>
<FormRepresentation> <feat att="writtenForm" val="samt"/> <feat att="inflectionalParadigm" val="MFG0000"/> <feat att="officiallyApproved" val="yes"/><feat att="frequency" val="304.1071"/> </FormRepresentation></WordForm>
</LexicalEntry> 
<LexicalEntry><feat att="partOfSpeech" val="coordinatingConjunction"/> 
<feat att="id" val="GMU_MEN,2_1"/> 
<feat att="morphologicalUnitId" val="MEN_2"/> 
<feat att="officiallyApproved" val="yes"/> 
<feat att="originalSource" val="PAROLE"/> 
<feat att="independentWord" val="yes"/> 
<Lemma><FormRepresentation> <feat att="writtenForm" val="men"/> <feat att="officiallyApproved" val="yes"/> </FormRepresentation></Lemma> 
<WordForm>
<FormRepresentation> <feat att="writtenForm" val="men"/> <feat att="inflectionalParadigm" val="MFG0000"/> <feat att="officiallyApproved" val="yes"/><feat att="frequency" val="5888.25"/> </FormRepresentation></WordForm>
</LexicalEntry> 
<LexicalEntry><feat att="partOfSpeech" val="coordinatingConjunction"/> 
<feat att="id" val="GMU_ELLER_1"/> 
<feat att="morphologicalUnitId" val="ELLER"/> 
<feat att="officiallyApproved" val="yes"/> 
<feat att="originalSource" val="PAROLE"/> 
<feat att="independentWord" val="yes"/> 
<Lemma><FormRepresentation> <feat att="writtenForm" val="eller"/> <feat att="officiallyApproved" val="yes"/> </FormRepresentation></Lemma> 
<WordForm>
<FormRepresentation> <feat att="writtenForm" val="eller"/> <feat att="inflectionalParadigm" val="MFG0000"/> <feat att="officiallyApproved" val="yes"/><feat att="frequency" val="2587.1607"/> </FormRepresentation></WordForm>
</LexicalEntry> 
<LexicalEntry><feat att="partOfSpeech" val="coordinatingConjunction"/> 
<feat att="id" val="GMU_PLUS,2_1"/> 
<feat att="morphologicalUnitId" val="PLUS_2"/> 
<feat att="officiallyApproved" val="yes"/> 
<feat att="originalSource" val="PAROLE"/> 
<feat att="independentWord" val="yes"/> 
<Lemma><FormRepresentation> <feat att="writtenForm" val="plus"/> <feat att="officiallyApproved" val="yes"/> </FormRepresentation></Lemma> 
<WordForm>
<FormRepresentation> <feat att="writtenForm" val="plus"/> <feat att="inflectionalParadigm" val="MFG0000"/> <feat att="officiallyApproved" val="yes"/><feat att="frequency" val="42.75"/> </FormRepresentation></WordForm>
</LexicalEntry> 
<LexicalEntry><feat att="partOfSpeech" val="coordinatingConjunction"/> 
<feat att="id" val="GMU_JAMEN_1"/> 
<feat att="morphologicalUnitId" val="JAMEN"/> 
<feat att="officiallyApproved" val="yes"/> 
<feat att="originalSource" val="PAROLE"/> 
<feat att="independentWord" val="yes"/> 
<Lemma><FormRepresentation> <feat att="writtenForm" val="jamen"/> <feat att="officiallyApproved" val="yes"/> </FormRepresentation></Lemma> 
<WordForm>
<FormRepresentation> <feat att="writtenForm" val="jamen"/> <feat att="inflectionalParadigm" val="MFG0000"/> <feat att="officiallyApproved" val="yes"/><feat att="frequency" val="56.6964"/> </FormRepresentation></WordForm>
</LexicalEntry> 
<LexicalEntry><feat att="partOfSpeech" val="coordinatingConjunction"/> 
<feat att="id" val="GMU_OG_1"/> 
<feat att="morphologicalUnitId" val="OG"/> 
<feat att="officiallyApproved" val="yes"/> 
<feat att="originalSource" val="PAROLE"/> 
<feat att="independentWord" val="yes"/> 
<Lemma><FormRepresentation> <feat att="writtenForm" val="og"/> <feat att="officiallyApproved" val="yes"/> </FormRepresentation></Lemma> 
<WordForm>
<FormRepresentation> <feat att="writtenForm" val="og"/> <feat att="inflectionalParadigm" val="MFG0000"/> <feat att="officiallyApproved" val="yes"/><feat att="frequency" val="29380.5536"/> </FormRepresentation></WordForm>
</LexicalEntry> 
<LexicalEntry><feat att="partOfSpeech" val="coordinatingConjunction"/> 
<feat att="id" val="GMU_FOR,5_1"/> 
<feat att="morphologicalUnitId" val="FOR_5"/> 
<feat att="officiallyApproved" val="yes"/> 
<feat att="originalSource" val="PAROLE"/> 
<feat att="independentWord" val="yes"/> 
<Lemma><FormRepresentation> <feat att="writtenForm" val="for"/> <feat att="officiallyApproved" val="yes"/> </FormRepresentation></Lemma> 
<WordForm>
<FormRepresentation> <feat att="writtenForm" val="for"/> <feat att="inflectionalParadigm" val="MFG0000"/> <feat att="officiallyApproved" val="yes"/><feat att="frequency" val="12476.6786"/> </FormRepresentation></WordForm>
</LexicalEntry> 
<LexicalEntry><feat att="partOfSpeech" val="coordinatingConjunction"/> 
<feat att="id" val="GMU_THI,2_1"/> 
<feat att="morphologicalUnitId" val="THI_2"/> 
<feat att="officiallyApproved" val="yes"/> 
<feat att="originalSource" val="PAROLE"/> 
<feat att="independentWord" val="yes"/> 
<Lemma><FormRepresentation> <feat att="writtenForm" val="thi"/> <feat att="officiallyApproved" val="yes"/> </FormRepresentation></Lemma> 
<WordForm>
<FormRepresentation> <feat att="writtenForm" val="thi"/> <feat att="inflectionalParadigm" val="MFG0000"/> <feat att="officiallyApproved" val="yes"/><feat att="frequency" val="9.9821"/> </FormRepresentation></WordForm>
</LexicalEntry> 
<LexicalEntry><feat att="partOfSpeech" val="coordinatingConjunction"/> 
<feat att="id" val="GMU_GANGE,2_1"/> 
<feat att="morphologicalUnitId" val="GANGE_2"/> 
<feat att="officiallyApproved" val="yes"/> 
<feat att="originalSource" val="PAROLE"/> 
<feat att="independentWord" val="yes"/> 
<Lemma><FormRepresentation> <feat att="writtenForm" val="gange"/> <feat att="officiallyApproved" val="yes"/> </FormRepresentation></Lemma> 
<WordForm>
<FormRepresentation> <feat att="writtenForm" val="gange"/> <feat att="inflectionalParadigm" val="MFG0000"/> <feat att="officiallyApproved" val="yes"/><feat att="frequency" val="345.0357"/> </FormRepresentation></WordForm>
</LexicalEntry> 
<LexicalEntry><feat att="partOfSpeech" val="subordinatingConjunction"/> 
<feat att="id" val="GMU_TIL,3_1"/> 
<feat att="morphologicalUnitId" val="TIL_3"/> 
<feat att="officiallyApproved" val="yes"/> 
<feat att="originalSource" val="PAROLE"/> 
<feat att="independentWord" val="yes"/> 
<Lemma><FormRepresentation> <feat att="writtenForm" val="til"/> <feat att="officiallyApproved" val="yes"/> </FormRepresentation></Lemma> 
<WordForm>
<FormRepresentation> <feat att="writtenForm" val="til"/> <feat att="inflectionalParadigm" val="MFG0000"/> <feat att="officiallyApproved" val="yes"/><feat att="frequency" val="14860.5893"/> </FormRepresentation></WordForm>
</LexicalEntry> 
<LexicalEntry><feat att="partOfSpeech" val="subordinatingConjunction"/> 
<feat att="id" val="GMU_SIDST,1_1"/> 
<feat att="morphologicalUnitId" val="SIDST_1"/> 
<feat att="officiallyApproved" val="yes"/> 
<feat att="originalSource" val="PAROLE"/> 
<feat att="independentWord" val="yes"/> 
<Lemma><FormRepresentation> <feat att="writtenForm" val="sidst"/> <feat att="officiallyApproved" val="yes"/> </FormRepresentation></Lemma> 
<WordForm>
<FormRepresentation> <feat att="writtenForm" val="sidst"/> <feat att="inflectionalParadigm" val="MFG0000"/> <feat att="officiallyApproved" val="yes"/><feat att="frequency" val="162.4643"/> </FormRepresentation></WordForm>
</LexicalEntry> 
<LexicalEntry><feat att="partOfSpeech" val="subordinatingConjunction"/> 
<feat att="id" val="GMU_DENGANG,2_1"/> 
<feat att="morphologicalUnitId" val="DENGANG_2"/> 
<feat att="officiallyApproved" val="yes"/> 
<feat att="originalSource" val="PAROLE"/> 
<feat att="independentWord" val="yes"/> 
<Lemma><FormRepresentation> <feat att="writtenForm" val="dengang"/> <feat att="officiallyApproved" val="yes"/> </FormRepresentation></Lemma> 
<WordForm>
<FormRepresentation> <feat att="writtenForm" val="dengang"/> <feat att="inflectionalParadigm" val="MFG0000"/> <feat att="officiallyApproved" val="yes"/><feat att="frequency" val="156.2679"/> </FormRepresentation></WordForm>
</LexicalEntry> 
<LexicalEntry><feat att="partOfSpeech" val="subordinatingConjunction"/> 
<feat att="id" val="GMU_DERSOM_1"/> 
<feat att="morphologicalUnitId" val="DERSOM"/> 
<feat att="officiallyApproved" val="yes"/> 
<feat att="originalSource" val="PAROLE"/> 
<feat att="independentWord" val="yes"/> 
<Lemma><FormRepresentation> <feat att="writtenForm" val="dersom"/> <feat att="officiallyApproved" val="yes"/> </FormRepresentation></Lemma> 
<WordForm>
<FormRepresentation> <feat att="writtenForm" val="dersom"/> <feat att="inflectionalParadigm" val="MFG0000"/> <feat att="officiallyApproved" val="yes"/><feat att="frequency" val="6."/> </FormRepresentation></WordForm>
</LexicalEntry> 
<LexicalEntry><feat att="partOfSpeech" val="subordinatingConjunction"/> 
<feat att="id" val="GMU_DESTO,2_1"/> 
<feat att="morphologicalUnitId" val="DESTO_2"/> 
<feat att="officiallyApproved" val="yes"/> 
<feat att="originalSource" val="PAROLE"/> 
<feat att="independentWord" val="yes"/> 
<Lemma><FormRepresentation> <feat att="writtenForm" val="desto"/> <feat att="officiallyApproved" val="yes"/> </FormRepresentation></Lemma> 
<WordForm>
<FormRepresentation> <feat att="writtenForm" val="desto"/> <feat att="inflectionalParadigm" val="MFG0000"/> <feat att="officiallyApproved" val="yes"/><feat att="frequency" val="35.9286"/> </FormRepresentation></WordForm>
</LexicalEntry> 
<LexicalEntry><feat att="partOfSpeech" val="subordinatingConjunction"/> 
<feat att="id" val="GMU_FORDI_1"/> 
<feat att="morphologicalUnitId" val="FORDI"/> 
<feat att="officiallyApproved" val="yes"/> 
<feat att="originalSource" val="PAROLE"/> 
<feat att="independentWord" val="yes"/> 
<Lemma><FormRepresentation> <feat att="writtenForm" val="fordi"/> <feat att="officiallyApproved" val="yes"/> </FormRepresentation></Lemma> 
<WordForm>
<FormRepresentation> <feat att="writtenForm" val="fordi"/> <feat att="inflectionalParadigm" val="MFG0000"/> <feat att="officiallyApproved" val="yes"/><feat att="frequency" val="873.6071"/> </FormRepresentation></WordForm>
</LexicalEntry> 
<LexicalEntry><feat att="partOfSpeech" val="subordinatingConjunction"/> 
<feat att="id" val="GMU_FORINDEN,3_1"/> 
<feat att="morphologicalUnitId" val="FORINDEN_3"/> 
<feat att="officiallyApproved" val="yes"/> 
<feat att="originalSource" val="PAROLE"/> 
<feat att="independentWord" val="yes"/> 
<Lemma><FormRepresentation> <feat att="writtenForm" val="forinden"/> <feat att="officiallyApproved" val="yes"/> </FormRepresentation></Lemma> 
<WordForm>
<FormRepresentation> <feat att="writtenForm" val="forinden"/> <feat att="inflectionalParadigm" val="MFG0000"/> <feat att="officiallyApproved" val="yes"/><feat att="frequency" val="29.5714"/> </FormRepresentation></WordForm>
</LexicalEntry> 
<LexicalEntry><feat att="partOfSpeech" val="subordinatingConjunction"/> 
<feat att="id" val="GMU_QUA_1"/> 
<feat att="morphologicalUnitId" val="QUA"/> 
<feat att="officiallyApproved" val="yes"/> 
<feat att="originalSource" val="PAROLE"/> 
<feat att="independentWord" val="yes"/> 
<Lemma><FormRepresentation> <feat att="writtenForm" val="qua"/> <feat att="officiallyApproved" val="yes"/> </FormRepresentation></Lemma> 
<WordForm>
<FormRepresentation> <feat att="writtenForm" val="qua"/> <feat att="inflectionalParadigm" val="MFG0000"/> <feat att="officiallyApproved" val="yes"/><feat att="frequency" val=".0536"/> </FormRepresentation></WordForm>
</LexicalEntry> 
<LexicalEntry><feat att="partOfSpeech" val="subordinatingConjunction"/> 
<feat att="id" val="GMU_SÅFREMT_1"/> 
<feat att="morphologicalUnitId" val="SÅFREMT"/> 
<feat att="officiallyApproved" val="yes"/> 
<feat att="originalSource" val="PAROLE"/> 
<feat att="independentWord" val="yes"/> 
<Lemma><FormRepresentation> <feat att="writtenForm" val="såfremt"/> <feat att="officiallyApproved" val="yes"/> </FormRepresentation></Lemma> 
<WordForm>
<FormRepresentation> <feat att="writtenForm" val="såfremt"/> <feat att="inflectionalParadigm" val="MFG0000"/> <feat att="officiallyApproved" val="yes"/><feat att="frequency" val="25.1786"/> </FormRepresentation></WordForm>
</LexicalEntry> 
<LexicalEntry><feat att="partOfSpeech" val="subordinatingConjunction"/> 
<feat att="id" val="GMU_FØR,3_1"/> 
<feat att="morphologicalUnitId" val="FØR_3"/> 
<feat att="officiallyApproved" val="yes"/> 
<feat att="originalSource" val="PAROLE"/> 
<feat att="independentWord" val="yes"/> 
<Lemma><FormRepresentation> <feat att="writtenForm" val="før"/> <feat att="officiallyApproved" val="yes"/> </FormRepresentation></Lemma> 
<WordForm>
<FormRepresentation> <feat att="writtenForm" val="før"/> <feat att="inflectionalParadigm" val="MFG0000"/> <feat att="officiallyApproved" val="yes"/><feat att="frequency" val="762.6429"/> </FormRepresentation></WordForm>
</LexicalEntry> 
<LexicalEntry><feat att="partOfSpeech" val="subordinatingConjunction"/> 
<feat att="id" val="GMU_OMENDSKØNT_1"/> 
<feat att="morphologicalUnitId" val="OMENDSKØNT"/> 
<feat att="officiallyApproved" val="yes"/> 
<feat att="originalSource" val="PAROLE"/> 
<feat att="independentWord" val="yes"/> 
<Lemma><FormRepresentation> <feat att="writtenForm" val="omendskønt"/> <feat att="officiallyApproved" val="yes"/> </FormRepresentation></Lemma> 
<WordForm>
<FormRepresentation> <feat att="writtenForm" val="omendskønt"/> <feat att="inflectionalParadigm" val="MFG0000"/> <feat att="officiallyApproved" val="yes"/><feat att="frequency" val=".0893"/> </FormRepresentation></WordForm>
</LexicalEntry> 
<LexicalEntry><feat att="partOfSpeech" val="subordinatingConjunction"/> 
<feat att="id" val="GMU_FRA,3_1"/> 
<feat att="morphologicalUnitId" val="FRA_3"/> 
<feat att="officiallyApproved" val="yes"/> 
<feat att="originalSource" val="PAROLE"/> 
<feat att="independentWord" val="yes"/> 
<Lemma><FormRepresentation> <feat att="writtenForm" val="fra"/> <feat att="officiallyApproved" val="yes"/> </FormRepresentation></Lemma> 
<WordForm>
<FormRepresentation> <feat att="writtenForm" val="fra"/> <feat att="inflectionalParadigm" val="MFG0000"/> <feat att="officiallyApproved" val="yes"/><feat att="frequency" val="4662.8929"/> </FormRepresentation></WordForm>
</LexicalEntry> 
<LexicalEntry><feat att="partOfSpeech" val="subordinatingConjunction"/> 
<feat att="id" val="GMU_MENS_2"/> 
<feat att="morphologicalUnitId" val="MENS"/> 
<feat att="officiallyApproved" val="yes"/> 
<feat att="originalSource" val="PAROLE"/> 
<feat att="independentWord" val="yes"/> 
<Lemma><FormRepresentation> <feat att="writtenForm" val="mens"/> <feat att="officiallyApproved" val="yes"/> </FormRepresentation></Lemma> 
<WordForm>
<FormRepresentation> <feat att="writtenForm" val="mens"/> <feat att="inflectionalParadigm" val="MFG0000"/> <feat att="officiallyApproved" val="yes"/><feat att="frequency" val="673.8393"/> </FormRepresentation></WordForm>
<RelatedForm><feat att="spellingVariant" val="GMU_MENS_1"/> <FormRepresentation><feat att="writtenForm" val="medens"/></FormRepresentation></RelatedForm> 
</LexicalEntry> 
<LexicalEntry><feat att="partOfSpeech" val="subordinatingConjunction"/> 
<feat att="id" val="GMU_MENS_1"/> 
<feat att="morphologicalUnitId" val="MENS"/> 
<feat att="officiallyApproved" val="yes"/> 
<feat att="originalSource" val="PAROLE"/> 
<feat att="independentWord" val="yes"/> 
<Lemma><FormRepresentation> <feat att="writtenForm" val="medens"/> <feat att="officiallyApproved" val="yes"/> </FormRepresentation></Lemma> 
<WordForm>
<FormRepresentation> <feat att="writtenForm" val="medens"/> <feat att="inflectionalParadigm" val="MFG0000"/> <feat att="officiallyApproved" val="yes"/><feat att="frequency" val="25.6786"/> </FormRepresentation></WordForm>
<RelatedForm><feat att="spellingVariant" val="GMU_MENS_1"/> <FormRepresentation><feat att="writtenForm" val="medens"/></FormRepresentation></RelatedForm> 
</LexicalEntry> 
<LexicalEntry><feat att="partOfSpeech" val="subordinatingConjunction"/> 
<feat att="id" val="GMU_MEDMINDRE_1"/> 
<feat att="morphologicalUnitId" val="MEDMINDRE"/> 
<feat att="officiallyApproved" val="yes"/> 
<feat att="originalSource" val="PAROLE"/> 
<feat att="independentWord" val="yes"/> 
<Lemma><FormRepresentation> <feat att="writtenForm" val="medmindre"/> <feat att="officiallyApproved" val="yes"/> </FormRepresentation></Lemma> 
<WordForm>
<FormRepresentation> <feat att="writtenForm" val="medmindre"/> <feat att="inflectionalParadigm" val="MFG0000"/> <feat att="officiallyApproved" val="yes"/><feat att="frequency" val="20.6071"/> </FormRepresentation></WordForm>
</LexicalEntry> 
<LexicalEntry><feat att="partOfSpeech" val="subordinatingConjunction"/> 
<feat att="id" val="GMU_IFALD_1"/> 
<feat att="morphologicalUnitId" val="IFALD"/> 
<feat att="officiallyApproved" val="yes"/> 
<feat att="originalSource" val="PAROLE"/> 
<feat att="independentWord" val="yes"/> 
<Lemma><FormRepresentation> <feat att="writtenForm" val="ifald"/> <feat att="officiallyApproved" val="yes"/> </FormRepresentation></Lemma> 
<WordForm>
<FormRepresentation> <feat att="writtenForm" val="ifald"/> <feat att="inflectionalParadigm" val="MFG0000"/> <feat att="officiallyApproved" val="yes"/><feat att="frequency" val=".4107"/> </FormRepresentation></WordForm>
</LexicalEntry> 
<LexicalEntry><feat att="partOfSpeech" val="subordinatingConjunction"/> 
<feat att="id" val="GMU_LIGESOM,2_1"/> 
<feat att="morphologicalUnitId" val="LIGESOM_2"/> 
<feat att="officiallyApproved" val="yes"/> 
<feat att="originalSource" val="PAROLE"/> 
<feat att="independentWord" val="yes"/> 
<Lemma><FormRepresentation> <feat att="writtenForm" val="ligesom"/> <feat att="officiallyApproved" val="yes"/> </FormRepresentation></Lemma> 
<WordForm>
<FormRepresentation> <feat att="writtenForm" val="ligesom"/> <feat att="inflectionalParadigm" val="MFG0000"/> <feat att="officiallyApproved" val="yes"/><feat att="frequency" val="235.6786"/> </FormRepresentation></WordForm>
</LexicalEntry> 
<LexicalEntry><feat att="partOfSpeech" val="subordinatingConjunction"/> 
<feat att="id" val="GMU_NU,3_1"/> 
<feat att="morphologicalUnitId" val="NU_3"/> 
<feat att="officiallyApproved" val="yes"/> 
<feat att="originalSource" val="PAROLE"/> 
<feat att="independentWord" val="yes"/> 
<Lemma><FormRepresentation> <feat att="writtenForm" val="nu"/> <feat att="officiallyApproved" val="yes"/> </FormRepresentation></Lemma> 
<WordForm>
<FormRepresentation> <feat att="writtenForm" val="nu"/> <feat att="inflectionalParadigm" val="MFG0000"/> <feat att="officiallyApproved" val="yes"/><feat att="frequency" val="2101.8571"/> </FormRepresentation></WordForm>
</LexicalEntry> 
<LexicalEntry><feat att="partOfSpeech" val="subordinatingConjunction"/> 
<feat att="id" val="GMU_NÅR,2_1"/> 
<feat att="morphologicalUnitId" val="NÅR_2"/> 
<feat att="officiallyApproved" val="yes"/> 
<feat att="originalSource" val="PAROLE"/> 
<feat att="independentWord" val="yes"/> 
<Lemma><FormRepresentation> <feat att="writtenForm" val="når"/> <feat att="officiallyApproved" val="yes"/> </FormRepresentation></Lemma> 
<WordForm>
<FormRepresentation> <feat att="writtenForm" val="når"/> <feat att="inflectionalParadigm" val="MFG0000"/> <feat att="officiallyApproved" val="yes"/><feat att="frequency" val="1933.9286"/> </FormRepresentation></WordForm>
</LexicalEntry> 
<LexicalEntry><feat att="partOfSpeech" val="subordinatingConjunction"/> 
<feat att="id" val="GMU_SIDEN,3_1"/> 
<feat att="morphologicalUnitId" val="SIDEN_3"/> 
<feat att="officiallyApproved" val="yes"/> 
<feat att="originalSource" val="PAROLE"/> 
<feat att="independentWord" val="yes"/> 
<Lemma><FormRepresentation> <feat att="writtenForm" val="siden"/> <feat att="officiallyApproved" val="yes"/> </FormRepresentation></Lemma> 
<WordForm>
<FormRepresentation> <feat att="writtenForm" val="siden"/> <feat att="inflectionalParadigm" val="MFG0000"/> <feat att="officiallyApproved" val="yes"/><feat att="frequency" val="915.0536"/> </FormRepresentation></WordForm>
</LexicalEntry> 
<LexicalEntry><feat att="partOfSpeech" val="subordinatingConjunction"/> 
<feat att="id" val="GMU_AT,1_1"/> 
<feat att="morphologicalUnitId" val="AT_1"/> 
<feat att="officiallyApproved" val="yes"/> 
<feat att="originalSource" val="PAROLE"/> 
<feat att="independentWord" val="yes"/> 
<Lemma><FormRepresentation> <feat att="writtenForm" val="at"/> <feat att="officiallyApproved" val="yes"/> </FormRepresentation></Lemma> 
<WordForm>
<FormRepresentation> <feat att="writtenForm" val="at"/> <feat att="inflectionalParadigm" val="MFG0000"/> <feat att="officiallyApproved" val="yes"/><feat att="frequency" val="24495.875"/> </FormRepresentation></WordForm>
</LexicalEntry> 
<LexicalEntry><feat att="partOfSpeech" val="subordinatingConjunction"/> 
<feat att="id" val="GMU_BLOT,4_1"/> 
<feat att="morphologicalUnitId" val="BLOT_4"/> 
<feat att="officiallyApproved" val="yes"/> 
<feat att="originalSource" val="PAROLE"/> 
<feat att="independentWord" val="yes"/> 
<Lemma><FormRepresentation> <feat att="writtenForm" val="blot"/> <feat att="officiallyApproved" val="yes"/> </FormRepresentation></Lemma> 
<WordForm>
<FormRepresentation> <feat att="writtenForm" val="blot"/> <feat att="inflectionalParadigm" val="MFG0000"/> <feat att="officiallyApproved" val="yes"/><feat att="frequency" val="358.25"/> </FormRepresentation></WordForm>
</LexicalEntry> 
<LexicalEntry><feat att="partOfSpeech" val="subordinatingConjunction"/> 
<feat att="id" val="GMU_EFTER,3_1"/> 
<feat att="morphologicalUnitId" val="EFTER_3"/> 
<feat att="officiallyApproved" val="yes"/> 
<feat att="originalSource" val="PAROLE"/> 
<feat att="independentWord" val="yes"/> 
<Lemma><FormRepresentation> <feat att="writtenForm" val="efter"/> <feat att="officiallyApproved" val="yes"/> </FormRepresentation></Lemma> 
<WordForm>
<FormRepresentation> <feat att="writtenForm" val="efter"/> <feat att="inflectionalParadigm" val="MFG0000"/> <feat att="officiallyApproved" val="yes"/><feat att="frequency" val="2277.5714"/> </FormRepresentation></WordForm>
</LexicalEntry> 
<LexicalEntry><feat att="partOfSpeech" val="subordinatingConjunction"/> 
<feat att="id" val="GMU_INDEN,3_1"/> 
<feat att="morphologicalUnitId" val="INDEN_3"/> 
<feat att="officiallyApproved" val="yes"/> 
<feat att="originalSource" val="PAROLE"/> 
<feat att="independentWord" val="yes"/> 
<Lemma><FormRepresentation> <feat att="writtenForm" val="inden"/> <feat att="officiallyApproved" val="yes"/> </FormRepresentation></Lemma> 
<WordForm>
<FormRepresentation> <feat att="writtenForm" val="inden"/> <feat att="inflectionalParadigm" val="MFG0000"/> <feat att="officiallyApproved" val="yes"/><feat att="frequency" val="582.3393"/> </FormRepresentation></WordForm>
</LexicalEntry> 
<LexicalEntry><feat att="partOfSpeech" val="subordinatingConjunction"/> 
<feat att="id" val="GMU_OM,1_1"/> 
<feat att="morphologicalUnitId" val="OM_1"/> 
<feat att="officiallyApproved" val="yes"/> 
<feat att="originalSource" val="PAROLE"/> 
<feat att="independentWord" val="yes"/> 
<Lemma><FormRepresentation> <feat att="writtenForm" val="om"/> <feat att="officiallyApproved" val="yes"/> </FormRepresentation></Lemma> 
<WordForm>
<FormRepresentation> <feat att="writtenForm" val="om"/> <feat att="inflectionalParadigm" val="MFG0000"/> <feat att="officiallyApproved" val="yes"/><feat att="frequency" val="6920.4643"/> </FormRepresentation></WordForm>
</LexicalEntry> 
<LexicalEntry><feat att="partOfSpeech" val="subordinatingConjunction"/> 
<feat att="id" val="GMU_SÅ,6_1"/> 
<feat att="morphologicalUnitId" val="SÅ_6"/> 
<feat att="officiallyApproved" val="yes"/> 
<feat att="originalSource" val="PAROLE"/> 
<feat att="independentWord" val="yes"/> 
<Lemma><FormRepresentation> <feat att="writtenForm" val="så"/> <feat att="officiallyApproved" val="yes"/> </FormRepresentation></Lemma> 
<WordForm>
<FormRepresentation> <feat att="writtenForm" val="så"/> <feat att="inflectionalParadigm" val="MFG0000"/> <feat att="officiallyApproved" val="yes"/><feat att="frequency" val="5896.875"/> </FormRepresentation></WordForm>
</LexicalEntry> 
<LexicalEntry><feat att="partOfSpeech" val="subordinatingConjunction"/> 
<feat att="id" val="GMU_HVORVIDT_1"/> 
<feat att="morphologicalUnitId" val="HVORVIDT"/> 
<feat att="officiallyApproved" val="yes"/> 
<feat att="originalSource" val="PAROLE"/> 
<feat att="independentWord" val="yes"/> 
<Lemma><FormRepresentation> <feat att="writtenForm" val="hvorvidt"/> <feat att="officiallyApproved" val="yes"/> </FormRepresentation></Lemma> 
<WordForm>
<FormRepresentation> <feat att="writtenForm" val="hvorvidt"/> <feat att="inflectionalParadigm" val="MFG0000"/> <feat att="officiallyApproved" val="yes"/><feat att="frequency" val="41.75"/> </FormRepresentation></WordForm>
</LexicalEntry> 
<LexicalEntry><feat att="partOfSpeech" val="subordinatingConjunction"/> 
<feat att="id" val="GMU_JO,2_1"/> 
<feat att="morphologicalUnitId" val="JO_2"/> 
<feat att="officiallyApproved" val="yes"/> 
<feat att="originalSource" val="PAROLE"/> 
<feat att="independentWord" val="yes"/> 
<Lemma><FormRepresentation> <feat att="writtenForm" val="jo"/> <feat att="officiallyApproved" val="yes"/> </FormRepresentation></Lemma> 
<WordForm>
<FormRepresentation> <feat att="writtenForm" val="jo"/> <feat att="inflectionalParadigm" val="MFG0000"/> <feat att="officiallyApproved" val="yes"/><feat att="frequency" val="1052.1429"/> </FormRepresentation></WordForm>
</LexicalEntry> 
<LexicalEntry><feat att="partOfSpeech" val="subordinatingConjunction"/> 
<feat att="id" val="GMU_ENDSKØNT_1"/> 
<feat att="morphologicalUnitId" val="ENDSKØNT"/> 
<feat att="officiallyApproved" val="yes"/> 
<feat att="originalSource" val="PAROLE"/> 
<feat att="independentWord" val="yes"/> 
<Lemma><FormRepresentation> <feat att="writtenForm" val="endskønt"/> <feat att="officiallyApproved" val="yes"/> </FormRepresentation></Lemma> 
<WordForm>
<FormRepresentation> <feat att="writtenForm" val="endskønt"/> <feat att="inflectionalParadigm" val="MFG0000"/> <feat att="officiallyApproved" val="yes"/><feat att="frequency" val=".5357"/> </FormRepresentation></WordForm>
</LexicalEntry> 
<LexicalEntry><feat att="partOfSpeech" val="subordinatingConjunction"/> 
<feat att="id" val="GMU_STRAKS,2_1"/> 
<feat att="morphologicalUnitId" val="STRAKS_2"/> 
<feat att="officiallyApproved" val="yes"/> 
<feat att="originalSource" val="PAROLE"/> 
<feat att="independentWord" val="yes"/> 
<Lemma><FormRepresentation> <feat att="writtenForm" val="straks"/> <feat att="officiallyApproved" val="yes"/> </FormRepresentation></Lemma> 
<WordForm>
<FormRepresentation> <feat att="writtenForm" val="straks"/> <feat att="inflectionalParadigm" val="MFG0000"/> <feat att="officiallyApproved" val="yes"/><feat att="frequency" val="117.7679"/> </FormRepresentation></WordForm>
</LexicalEntry> 
<LexicalEntry><feat att="partOfSpeech" val="subordinatingConjunction"/> 
<feat att="id" val="GMU_IHVORVEL_1"/> 
<feat att="morphologicalUnitId" val="IHVORVEL"/> 
<feat att="officiallyApproved" val="yes"/> 
<feat att="originalSource" val="PAROLE"/> 
<feat att="independentWord" val="yes"/> 
<Lemma><FormRepresentation> <feat att="writtenForm" val="ihvorvel"/> <feat att="officiallyApproved" val="yes"/> </FormRepresentation></Lemma> 
<WordForm>
<FormRepresentation> <feat att="writtenForm" val="ihvorvel"/> <feat att="inflectionalParadigm" val="MFG0000"/> <feat att="officiallyApproved" val="yes"/><feat att="frequency" val=".0357"/> </FormRepresentation></WordForm>
</LexicalEntry> 
<LexicalEntry><feat att="partOfSpeech" val="subordinatingConjunction"/> 
<feat att="id" val="GMU_INDTIL,2_1"/> 
<feat att="morphologicalUnitId" val="INDTIL_2"/> 
<feat att="officiallyApproved" val="yes"/> 
<feat att="originalSource" val="PAROLE"/> 
<feat att="independentWord" val="yes"/> 
<Lemma><FormRepresentation> <feat att="writtenForm" val="indtil"/> <feat att="officiallyApproved" val="yes"/> </FormRepresentation></Lemma> 
<WordForm>
<FormRepresentation> <feat att="writtenForm" val="indtil"/> <feat att="inflectionalParadigm" val="MFG0000"/> <feat att="officiallyApproved" val="yes"/><feat att="frequency" val="238.5"/> </FormRepresentation></WordForm>
</LexicalEntry> 
<LexicalEntry><feat att="partOfSpeech" val="subordinatingConjunction"/> 
<feat att="id" val="GMU_SÅSOM_1"/> 
<feat att="morphologicalUnitId" val="SÅSOM"/> 
<feat att="officiallyApproved" val="yes"/> 
<feat att="originalSource" val="PAROLE"/> 
<feat att="independentWord" val="yes"/> 
<Lemma><FormRepresentation> <feat att="writtenForm" val="såsom"/> <feat att="officiallyApproved" val="yes"/> </FormRepresentation></Lemma> 
<WordForm>
<FormRepresentation> <feat att="writtenForm" val="såsom"/> <feat att="inflectionalParadigm" val="MFG0000"/> <feat att="officiallyApproved" val="yes"/><feat att="frequency" val="17.0357"/> </FormRepresentation></WordForm>
</LexicalEntry> 
<LexicalEntry><feat att="partOfSpeech" val="subordinatingConjunction"/> 
<feat att="id" val="GMU_UAGTET,2_1"/> 
<feat att="morphologicalUnitId" val="UAGTET_2"/> 
<feat att="officiallyApproved" val="yes"/> 
<feat att="originalSource" val="PAROLE"/> 
<feat att="independentWord" val="yes"/> 
<Lemma><FormRepresentation> <feat att="writtenForm" val="uagtet"/> <feat att="officiallyApproved" val="yes"/> </FormRepresentation></Lemma> 
<WordForm>
<FormRepresentation> <feat att="writtenForm" val="uagtet"/> <feat att="inflectionalParadigm" val="MFG0000"/> <feat att="officiallyApproved" val="yes"/><feat att="frequency" val="2.125"/> </FormRepresentation></WordForm>
</LexicalEntry> 
<LexicalEntry><feat att="partOfSpeech" val="subordinatingConjunction"/> 
<feat att="id" val="GMU_IMENS,2_1"/> 
<feat att="morphologicalUnitId" val="IMENS_2"/> 
<feat att="officiallyApproved" val="yes"/> 
<feat att="originalSource" val="PAROLE"/> 
<feat att="independentWord" val="yes"/> 
<Lemma><FormRepresentation> <feat att="writtenForm" val="imedens"/> <feat att="officiallyApproved" val="yes"/> </FormRepresentation></Lemma> 
<WordForm>
<FormRepresentation> <feat att="writtenForm" val="imedens"/> <feat att="inflectionalParadigm" val="MFG0000"/> <feat att="officiallyApproved" val="yes"/><feat att="frequency" val=".625"/> </FormRepresentation></WordForm>
<RelatedForm><feat att="spellingVariant" val="GMU_IMENS,2_2"/> <FormRepresentation><feat att="writtenForm" val="imens"/></FormRepresentation></RelatedForm> 
</LexicalEntry> 
<LexicalEntry><feat att="partOfSpeech" val="subordinatingConjunction"/> 
<feat att="id" val="GMU_IMENS,2_2"/> 
<feat att="morphologicalUnitId" val="IMENS_2"/> 
<feat att="officiallyApproved" val="yes"/> 
<feat att="originalSource" val="PAROLE"/> 
<feat att="independentWord" val="yes"/> 
<Lemma><FormRepresentation> <feat att="writtenForm" val="imens"/> <feat att="officiallyApproved" val="yes"/> </FormRepresentation></Lemma> 
<WordForm>
<FormRepresentation> <feat att="writtenForm" val="imens"/> <feat att="inflectionalParadigm" val="MFG0000"/> <feat att="officiallyApproved" val="yes"/><feat att="frequency" val="32.8214"/> </FormRepresentation></WordForm>
<RelatedForm><feat att="spellingVariant" val="GMU_IMENS,2_2"/> <FormRepresentation><feat att="writtenForm" val="imens"/></FormRepresentation></RelatedForm> 
</LexicalEntry> 
<LexicalEntry><feat att="partOfSpeech" val="subordinatingConjunction"/> 
<feat att="id" val="GMU_SOM_1"/> 
<feat att="morphologicalUnitId" val="SOM"/> 
<feat att="officiallyApproved" val="yes"/> 
<feat att="originalSource" val="PAROLE"/> 
<feat att="independentWord" val="yes"/> 
<Lemma><FormRepresentation> <feat att="writtenForm" val="som"/> <feat att="officiallyApproved" val="yes"/> </FormRepresentation></Lemma> 
<WordForm>
<FormRepresentation> <feat att="writtenForm" val="som"/> <feat att="inflectionalParadigm" val="MFG0000"/> <feat att="officiallyApproved" val="yes"/><feat att="frequency" val="9481.8393"/> </FormRepresentation></WordForm>
</LexicalEntry> 
<LexicalEntry><feat att="partOfSpeech" val="subordinatingConjunction"/> 
<feat att="id" val="GMU_FØREND,2_1"/> 
<feat att="morphologicalUnitId" val="FØREND_2"/> 
<feat att="officiallyApproved" val="yes"/> 
<feat att="originalSource" val="PAROLE"/> 
<feat att="independentWord" val="yes"/> 
<Lemma><FormRepresentation> <feat att="writtenForm" val="førend"/> <feat att="officiallyApproved" val="yes"/> </FormRepresentation></Lemma> 
<WordForm>
<FormRepresentation> <feat att="writtenForm" val="førend"/> <feat att="inflectionalParadigm" val="MFG0000"/> <feat att="officiallyApproved" val="yes"/><feat att="frequency" val="4.6071"/> </FormRepresentation></WordForm>
</LexicalEntry> 
<LexicalEntry><feat att="partOfSpeech" val="subordinatingConjunction"/> 
<feat att="id" val="GMU_DES,4_1"/> 
<feat att="morphologicalUnitId" val="DES_4"/> 
<feat att="officiallyApproved" val="yes"/> 
<feat att="originalSource" val="PAROLE"/> 
<feat att="independentWord" val="yes"/> 
<Lemma><FormRepresentation> <feat att="writtenForm" val="des"/> <feat att="officiallyApproved" val="yes"/> </FormRepresentation></Lemma> 
<WordForm>
<FormRepresentation> <feat att="writtenForm" val="des"/> <feat att="inflectionalParadigm" val="MFG0000"/> <feat att="officiallyApproved" val="yes"/><feat att="frequency" val="13.5357"/> </FormRepresentation></WordForm>
</LexicalEntry> 
<LexicalEntry><feat att="partOfSpeech" val="subordinatingConjunction"/> 
<feat att="id" val="GMU_DA,2_1"/> 
<feat att="morphologicalUnitId" val="DA_2"/> 
<feat att="officiallyApproved" val="yes"/> 
<feat att="originalSource" val="PAROLE"/> 
<feat att="independentWord" val="yes"/> 
<Lemma><FormRepresentation> <feat att="writtenForm" val="da"/> <feat att="officiallyApproved" val="yes"/> </FormRepresentation></Lemma> 
<WordForm>
<FormRepresentation> <feat att="writtenForm" val="da"/> <feat att="inflectionalParadigm" val="MFG0000"/> <feat att="officiallyApproved" val="yes"/><feat att="frequency" val="2174.0893"/> </FormRepresentation></WordForm>
</LexicalEntry> 
<LexicalEntry><feat att="partOfSpeech" val="subordinatingConjunction"/> 
<feat att="id" val="GMU_SKØNT_1"/> 
<feat att="morphologicalUnitId" val="SKØNT"/> 
<feat att="officiallyApproved" val="yes"/> 
<feat att="originalSource" val="PAROLE"/> 
<feat att="independentWord" val="yes"/> 
<Lemma><FormRepresentation> <feat att="writtenForm" val="skønt"/> <feat att="officiallyApproved" val="yes"/> </FormRepresentation></Lemma> 
<WordForm>
<FormRepresentation> <feat att="writtenForm" val="skønt"/> <feat att="inflectionalParadigm" val="MFG0000"/> <feat att="officiallyApproved" val="yes"/><feat att="frequency" val="51.8036"/> </FormRepresentation></WordForm>
</LexicalEntry> 
<LexicalEntry><feat att="partOfSpeech" val="subordinatingConjunction"/> 
<feat att="id" val="GMU_SELVOM_1"/> 
<feat att="morphologicalUnitId" val="SELVOM"/> 
<feat att="officiallyApproved" val="yes"/> 
<feat att="originalSource" val="PAROLE"/> 
<feat att="independentWord" val="yes"/> 
<Lemma><FormRepresentation> <feat att="writtenForm" val="selvom"/> <feat att="officiallyApproved" val="yes"/> </FormRepresentation></Lemma> 
<WordForm>
<FormRepresentation> <feat att="writtenForm" val="selvom"/> <feat att="inflectionalParadigm" val="MFG0000"/> <feat att="officiallyApproved" val="yes"/><feat att="frequency" val="109.1786"/> </FormRepresentation></WordForm>
</LexicalEntry> 
<LexicalEntry><feat att="partOfSpeech" val="subordinatingConjunction"/> 
<feat att="id" val="GMU_UNDTAGEN,2_1"/> 
<feat att="morphologicalUnitId" val="UNDTAGEN_2"/> 
<feat att="officiallyApproved" val="yes"/> 
<feat att="originalSource" val="PAROLE"/> 
<feat att="independentWord" val="yes"/> 
<Lemma><FormRepresentation> <feat att="writtenForm" val="undtagen"/> <feat att="officiallyApproved" val="yes"/> </FormRepresentation></Lemma> 
<WordForm>
<FormRepresentation> <feat att="writtenForm" val="undtagen"/> <feat att="inflectionalParadigm" val="MFG0000"/> <feat att="officiallyApproved" val="yes"/><feat att="frequency" val="16.4464"/> </FormRepresentation></WordForm>
</LexicalEntry> 
<LexicalEntry><feat att="partOfSpeech" val="subordinatingConjunction"/> 
<feat att="id" val="GMU_EFTERSOM_1"/> 
<feat att="morphologicalUnitId" val="EFTERSOM"/> 
<feat att="officiallyApproved" val="yes"/> 
<feat att="originalSource" val="PAROLE"/> 
<feat att="independentWord" val="yes"/> 
<Lemma><FormRepresentation> <feat att="writtenForm" val="eftersom"/> <feat att="officiallyApproved" val="yes"/> </FormRepresentation></Lemma> 
<WordForm>
<FormRepresentation> <feat att="writtenForm" val="eftersom"/> <feat att="inflectionalParadigm" val="MFG0000"/> <feat att="officiallyApproved" val="yes"/><feat att="frequency" val="26.7143"/> </FormRepresentation></WordForm>
</LexicalEntry> 
<LexicalEntry><feat att="partOfSpeech" val="subordinatingConjunction"/> 
<feat att="id" val="GMU_BARE,3_1"/> 
<feat att="morphologicalUnitId" val="BARE_3"/> 
<feat att="officiallyApproved" val="yes"/> 
<feat att="originalSource" val="PAROLE"/> 
<feat att="independentWord" val="yes"/> 
<Lemma><FormRepresentation> <feat att="writtenForm" val="bare"/> <feat att="officiallyApproved" val="yes"/> </FormRepresentation></Lemma> 
<WordForm>
<FormRepresentation> <feat att="writtenForm" val="bare"/> <feat att="inflectionalParadigm" val="MFG0000"/> <feat att="officiallyApproved" val="yes"/><feat att="frequency" val="666.8393"/> </FormRepresentation></WordForm>
</LexicalEntry> 
<LexicalEntry><feat att="partOfSpeech" val="subordinatingConjunction"/> 
<feat att="id" val="GMU_IDET_1"/> 
<feat att="morphologicalUnitId" val="IDET"/> 
<feat att="officiallyApproved" val="yes"/> 
<feat att="originalSource" val="PAROLE"/> 
<feat att="independentWord" val="yes"/> 
<Lemma><FormRepresentation> <feat att="writtenForm" val="idet"/> <feat att="officiallyApproved" val="yes"/> </FormRepresentation></Lemma> 
<WordForm>
<FormRepresentation> <feat att="writtenForm" val="idet"/> <feat att="inflectionalParadigm" val="MFG0000"/> <feat att="officiallyApproved" val="yes"/><feat att="frequency" val="137.5714"/> </FormRepresentation></WordForm>
</LexicalEntry> 
<LexicalEntry><feat att="partOfSpeech" val="subordinatingConjunction"/> 
<feat att="id" val="GMU_HVIS_1"/> 
<feat att="morphologicalUnitId" val="HVIS"/> 
<feat att="officiallyApproved" val="yes"/> 
<feat att="originalSource" val="PAROLE"/> 
<feat att="independentWord" val="yes"/> 
<Lemma><FormRepresentation> <feat att="writtenForm" val="hvis"/> <feat att="officiallyApproved" val="yes"/> </FormRepresentation></Lemma> 
<WordForm>
<FormRepresentation> <feat att="writtenForm" val="hvis"/> <feat att="inflectionalParadigm" val="MFG0000"/> <feat att="officiallyApproved" val="yes"/><feat att="frequency" val="1733.0357"/> </FormRepresentation></WordForm>
</LexicalEntry> 
<LexicalEntry><feat att="partOfSpeech" val="subordinatingConjunction"/> 
<feat att="id" val="GMU_UDEN,3_1"/> 
<feat att="morphologicalUnitId" val="UDEN_3"/> 
<feat att="officiallyApproved" val="yes"/> 
<feat att="originalSource" val="PAROLE"/> 
<feat att="independentWord" val="yes"/> 
<Lemma><FormRepresentation> <feat att="writtenForm" val="uden"/> <feat att="officiallyApproved" val="yes"/> </FormRepresentation></Lemma> 
<WordForm>
<FormRepresentation> <feat att="writtenForm" val="uden"/> <feat att="inflectionalParadigm" val="MFG0000"/> <feat att="officiallyApproved" val="yes"/><feat att="frequency" val="955.1786"/> </FormRepresentation></WordForm>
</LexicalEntry> 
<LexicalEntry><feat att="partOfSpeech" val="subordinatingConjunction"/> 
<feat att="id" val="GMU_ENTEN,2_1"/> 
<feat att="morphologicalUnitId" val="ENTEN_2"/> 
<feat att="officiallyApproved" val="yes"/> 
<feat att="originalSource" val="PAROLE"/> 
<feat att="independentWord" val="yes"/> 
<Lemma><FormRepresentation> <feat att="writtenForm" val="enten"/> <feat att="officiallyApproved" val="yes"/> </FormRepresentation></Lemma> 
<WordForm>
<FormRepresentation> <feat att="writtenForm" val="enten"/> <feat att="inflectionalParadigm" val="MFG0000"/> <feat att="officiallyApproved" val="yes"/><feat att="frequency" val="131.2321"/> </FormRepresentation></WordForm>
</LexicalEntry> 
<LexicalEntry><feat att="partOfSpeech" val="subordinatingConjunction"/> 
<feat att="id" val="GMU_END,2_1"/> 
<feat att="morphologicalUnitId" val="END_2"/> 
<feat att="officiallyApproved" val="yes"/> 
<feat att="originalSource" val="PAROLE"/> 
<feat att="independentWord" val="yes"/> 
<Lemma><FormRepresentation> <feat att="writtenForm" val="end"/> <feat att="officiallyApproved" val="yes"/> </FormRepresentation></Lemma> 
<WordForm>
<FormRepresentation> <feat att="writtenForm" val="end"/> <feat att="inflectionalParadigm" val="MFG0000"/> <feat att="officiallyApproved" val="yes"/><feat att="frequency" val="1312."/> </FormRepresentation></WordForm>
</LexicalEntry> 
<LexicalEntry><feat att="partOfSpeech" val="subordinatingConjunction"/> 
<feat att="id" val="GMU_ENGANG,2_1"/> 
<feat att="morphologicalUnitId" val="ENGANG_2"/> 
<feat att="officiallyApproved" val="yes"/> 
<feat att="originalSource" val="PAROLE"/> 
<feat att="independentWord" val="yes"/> 
<Lemma><FormRepresentation> <feat att="writtenForm" val="engang"/> <feat att="officiallyApproved" val="yes"/> </FormRepresentation></Lemma> 
<WordForm>
<FormRepresentation> <feat att="writtenForm" val="engang"/> <feat att="inflectionalParadigm" val="MFG0000"/> <feat att="officiallyApproved" val="yes"/><feat att="frequency" val="196.2857"/> </FormRepresentation></WordForm>
</LexicalEntry> 
<LexicalEntry><feat att="partOfSpeech" val="interjection"/> 
<feat att="id" val="GMU_HOLDT,2_1"/> 
<feat att="morphologicalUnitId" val="HOLDT_2"/> 
<feat att="officiallyApproved" val="yes"/> 
<feat att="originalSource" val="PAROLE"/> 
<feat att="independentWord" val="yes"/> 
<Lemma><FormRepresentation> <feat att="writtenForm" val="holdt"/> <feat att="officiallyApproved" val="yes"/> </FormRepresentation></Lemma> 
<WordForm>
<FormRepresentation> <feat att="writtenForm" val="holdt"/> <feat att="inflectionalParadigm" val="MFG0000"/> <feat att="officiallyApproved" val="yes"/><feat att="frequency" val="249.5"/> </FormRepresentation></WordForm>
</LexicalEntry> 
<LexicalEntry><feat att="partOfSpeech" val="interjection"/> 
<feat att="id" val="GMU_UHA_1"/> 
<feat att="morphologicalUnitId" val="UHA"/> 
<feat att="officiallyApproved" val="yes"/> 
<feat att="originalSource" val="PAROLE"/> 
<feat att="independentWord" val="yes"/> 
<Lemma><FormRepresentation> <feat att="writtenForm" val="uha"/> <feat att="officiallyApproved" val="yes"/> </FormRepresentation></Lemma> 
<WordForm>
<FormRepresentation> <feat att="writtenForm" val="uha"/> <feat att="inflectionalParadigm" val="MFG0000"/> <feat att="officiallyApproved" val="yes"/><feat att="frequency" val="3.0536"/> </FormRepresentation></WordForm>
</LexicalEntry> 
<LexicalEntry><feat att="partOfSpeech" val="interjection"/> 
<feat att="id" val="GMU_VARSKO,3_1"/> 
<feat att="morphologicalUnitId" val="VARSKO_3"/> 
<feat att="officiallyApproved" val="yes"/> 
<feat att="originalSource" val="PAROLE"/> 
<feat att="independentWord" val="yes"/> 
<Lemma><FormRepresentation> <feat att="writtenForm" val="varsko"/> <feat att="officiallyApproved" val="yes"/> </FormRepresentation></Lemma> 
<WordForm>
<FormRepresentation> <feat att="writtenForm" val="varsko"/> <feat att="inflectionalParadigm" val="MFG0000"/> <feat att="officiallyApproved" val="yes"/><feat att="frequency" val=".2857"/> </FormRepresentation></WordForm>
</LexicalEntry> 
<LexicalEntry><feat att="partOfSpeech" val="interjection"/> 
<feat att="id" val="GMU_BUMS,4_1"/> 
<feat att="morphologicalUnitId" val="BUMS_4"/> 
<feat att="officiallyApproved" val="yes"/> 
<feat att="originalSource" val="PAROLE"/> 
<feat att="independentWord" val="yes"/> 
<Lemma><FormRepresentation> <feat att="writtenForm" val="bums"/> <feat att="officiallyApproved" val="yes"/> </FormRepresentation></Lemma> 
<WordForm>
<FormRepresentation> <feat att="writtenForm" val="bums"/> <feat att="inflectionalParadigm" val="MFG0000"/> <feat att="officiallyApproved" val="yes"/><feat att="frequency" val="1.2143"/> </FormRepresentation></WordForm>
</LexicalEntry> 
<LexicalEntry><feat att="partOfSpeech" val="interjection"/> 
<feat att="id" val="GMU_BAH_1"/> 
<feat att="morphologicalUnitId" val="BAH"/> 
<feat att="officiallyApproved" val="yes"/> 
<feat att="originalSource" val="PAROLE"/> 
<feat att="independentWord" val="yes"/> 
<Lemma><FormRepresentation> <feat att="writtenForm" val="bah"/> <feat att="officiallyApproved" val="yes"/> </FormRepresentation></Lemma> 
<WordForm>
<FormRepresentation> <feat att="writtenForm" val="bah"/> <feat att="inflectionalParadigm" val="MFG0000"/> <feat att="officiallyApproved" val="yes"/><feat att="frequency" val=".0893"/> </FormRepresentation></WordForm>
</LexicalEntry> 
<LexicalEntry><feat att="partOfSpeech" val="interjection"/> 
<feat att="id" val="GMU_BANG_1"/> 
<feat att="morphologicalUnitId" val="BANG"/> 
<feat att="officiallyApproved" val="yes"/> 
<feat att="originalSource" val="PAROLE"/> 
<feat att="independentWord" val="yes"/> 
<Lemma><FormRepresentation> <feat att="writtenForm" val="bang"/> <feat att="officiallyApproved" val="yes"/> </FormRepresentation></Lemma> 
<WordForm>
<FormRepresentation> <feat att="writtenForm" val="bang"/> <feat att="inflectionalParadigm" val="MFG0000"/> <feat att="officiallyApproved" val="yes"/><feat att="frequency" val="18.9643"/> </FormRepresentation></WordForm>
</LexicalEntry> 
<LexicalEntry><feat att="partOfSpeech" val="interjection"/> 
<feat att="id" val="GMU_BØH_1"/> 
<feat att="morphologicalUnitId" val="BØH"/> 
<feat att="officiallyApproved" val="yes"/> 
<feat att="originalSource" val="PAROLE"/> 
<feat att="independentWord" val="yes"/> 
<Lemma><FormRepresentation> <feat att="writtenForm" val="bøh"/> <feat att="officiallyApproved" val="yes"/> </FormRepresentation></Lemma> 
<WordForm>
<FormRepresentation> <feat att="writtenForm" val="bøh"/> <feat att="inflectionalParadigm" val="MFG0000"/> <feat att="officiallyApproved" val="yes"/><feat att="frequency" val=".375"/> </FormRepresentation></WordForm>
</LexicalEntry> 
<LexicalEntry><feat att="partOfSpeech" val="interjection"/> 
<feat att="id" val="GMU_PIF,2_1"/> 
<feat att="morphologicalUnitId" val="PIF_2"/> 
<feat att="officiallyApproved" val="yes"/> 
<feat att="originalSource" val="PAROLE"/> 
<feat att="independentWord" val="yes"/> 
<Lemma><FormRepresentation> <feat att="writtenForm" val="pif"/> <feat att="officiallyApproved" val="yes"/> </FormRepresentation></Lemma> 
<WordForm>
<FormRepresentation> <feat att="writtenForm" val="pif"/> <feat att="inflectionalParadigm" val="MFG0000"/> <feat att="officiallyApproved" val="yes"/><feat att="frequency" val=".0357"/> </FormRepresentation></WordForm>
</LexicalEntry> 
<LexicalEntry><feat att="partOfSpeech" val="interjection"/> 
<feat att="id" val="GMU_PLUMP,3_1"/> 
<feat att="morphologicalUnitId" val="PLUMP_3"/> 
<feat att="officiallyApproved" val="yes"/> 
<feat att="originalSource" val="PAROLE"/> 
<feat att="independentWord" val="yes"/> 
<Lemma><FormRepresentation> <feat att="writtenForm" val="plump"/> <feat att="officiallyApproved" val="yes"/> </FormRepresentation></Lemma> 
<WordForm>
<FormRepresentation> <feat att="writtenForm" val="plump"/> <feat att="inflectionalParadigm" val="MFG0000"/> <feat att="officiallyApproved" val="yes"/><feat att="frequency" val=".5"/> </FormRepresentation></WordForm>
</LexicalEntry> 
<LexicalEntry><feat att="partOfSpeech" val="interjection"/> 
<feat att="id" val="GMU_PROSIT_1"/> 
<feat att="morphologicalUnitId" val="PROSIT"/> 
<feat att="officiallyApproved" val="yes"/> 
<feat att="originalSource" val="PAROLE"/> 
<feat att="independentWord" val="yes"/> 
<Lemma><FormRepresentation> <feat att="writtenForm" val="prosit"/> <feat att="officiallyApproved" val="yes"/> </FormRepresentation></Lemma> 
<WordForm>
<FormRepresentation> <feat att="writtenForm" val="prosit"/> <feat att="inflectionalParadigm" val="MFG0000"/> <feat att="officiallyApproved" val="yes"/><feat att="frequency" val=".125"/> </FormRepresentation></WordForm>
</LexicalEntry> 
<LexicalEntry><feat att="partOfSpeech" val="interjection"/> 
<feat att="id" val="GMU_JAH_1"/> 
<feat att="morphologicalUnitId" val="JAH"/> 
<feat att="officiallyApproved" val="yes"/> 
<feat att="originalSource" val="PAROLE"/> 
<feat att="independentWord" val="yes"/> 
<Lemma><FormRepresentation> <feat att="writtenForm" val="jah"/> <feat att="officiallyApproved" val="yes"/> </FormRepresentation></Lemma> 
<WordForm>
<FormRepresentation> <feat att="writtenForm" val="jah"/> <feat att="inflectionalParadigm" val="MFG0000"/> <feat att="officiallyApproved" val="yes"/><feat att="frequency" val="2.1786"/> </FormRepresentation></WordForm>
</LexicalEntry> 
<LexicalEntry><feat att="partOfSpeech" val="interjection"/> 
<feat att="id" val="GMU_HILLEDØD_1"/> 
<feat att="morphologicalUnitId" val="HILLEDØD"/> 
<feat att="officiallyApproved" val="yes"/> 
<feat att="originalSource" val="PAROLE"/> 
<feat att="independentWord" val="yes"/> 
<Lemma><FormRepresentation> <feat att="writtenForm" val="hilledød"/> <feat att="officiallyApproved" val="yes"/> </FormRepresentation></Lemma> 
<WordForm>
<FormRepresentation> <feat att="writtenForm" val="hilledød"/> <feat att="inflectionalParadigm" val="MFG0000"/> <feat att="officiallyApproved" val="yes"/><feat att="frequency" val="0.0"/> </FormRepresentation></WordForm>
</LexicalEntry> 
<LexicalEntry><feat att="partOfSpeech" val="interjection"/> 
<feat att="id" val="GMU_HOVSA_1"/> 
<feat att="morphologicalUnitId" val="HOVSA"/> 
<feat att="officiallyApproved" val="yes"/> 
<feat att="originalSource" val="PAROLE"/> 
<feat att="independentWord" val="yes"/> 
<Lemma><FormRepresentation> <feat att="writtenForm" val="hovsa"/> <feat att="officiallyApproved" val="yes"/> </FormRepresentation></Lemma> 
<WordForm>
<FormRepresentation> <feat att="writtenForm" val="hovsa"/> <feat att="inflectionalParadigm" val="MFG0000"/> <feat att="officiallyApproved" val="yes"/><feat att="frequency" val=".5714"/> </FormRepresentation></WordForm>
</LexicalEntry> 
<LexicalEntry><feat att="partOfSpeech" val="interjection"/> 
<feat att="id" val="GMU_HEJSA_1"/> 
<feat att="morphologicalUnitId" val="HEJSA"/> 
<feat att="officiallyApproved" val="yes"/> 
<feat att="originalSource" val="PAROLE"/> 
<feat att="independentWord" val="yes"/> 
<Lemma><FormRepresentation> <feat att="writtenForm" val="hejsa"/> <feat att="officiallyApproved" val="yes"/> </FormRepresentation></Lemma> 
<WordForm>
<FormRepresentation> <feat att="writtenForm" val="hejsa"/> <feat att="inflectionalParadigm" val="MFG0000"/> <feat att="officiallyApproved" val="yes"/><feat att="frequency" val=".3571"/> </FormRepresentation></WordForm>
</LexicalEntry> 
<LexicalEntry><feat att="partOfSpeech" val="interjection"/> 
<feat att="id" val="GMU_HVADBEHAGER_1"/> 
<feat att="morphologicalUnitId" val="HVADBEHAGER"/> 
<feat att="officiallyApproved" val="yes"/> 
<feat att="originalSource" val="PAROLE"/> 
<feat att="independentWord" val="yes"/> 
<Lemma><FormRepresentation> <feat att="writtenForm" val="hvabehar"/> <feat att="officiallyApproved" val="yes"/> </FormRepresentation></Lemma> 
<WordForm>
<FormRepresentation> <feat att="writtenForm" val="hvabehar"/> <feat att="inflectionalParadigm" val="MFG0000"/> <feat att="officiallyApproved" val="yes"/><feat att="frequency" val=".1964"/> </FormRepresentation></WordForm>
<RelatedForm><feat att="spellingVariant" val="GMU_HVADBEHAGER_2"/> <FormRepresentation><feat att="writtenForm" val="hvadbehager"/></FormRepresentation></RelatedForm> 
</LexicalEntry> 
<LexicalEntry><feat att="partOfSpeech" val="interjection"/> 
<feat att="id" val="GMU_HVADBEHAGER_2"/> 
<feat att="morphologicalUnitId" val="HVADBEHAGER"/> 
<feat att="officiallyApproved" val="yes"/> 
<feat att="originalSource" val="PAROLE"/> 
<feat att="independentWord" val="yes"/> 
<Lemma><FormRepresentation> <feat att="writtenForm" val="hvadbehager"/> <feat att="officiallyApproved" val="yes"/> </FormRepresentation></Lemma> 
<WordForm>
<FormRepresentation> <feat att="writtenForm" val="hvadbehager"/> <feat att="inflectionalParadigm" val="MFG0000"/> <feat att="officiallyApproved" val="yes"/><feat att="frequency" val=".0893"/> </FormRepresentation></WordForm>
<RelatedForm><feat att="spellingVariant" val="GMU_HVADBEHAGER_2"/> <FormRepresentation><feat att="writtenForm" val="hvadbehager"/></FormRepresentation></RelatedForm> 
</LexicalEntry> 
<LexicalEntry><feat att="partOfSpeech" val="interjection"/> 
<feat att="id" val="GMU_TIK TAK_1"/> 
<feat att="morphologicalUnitId" val="TIK TAK"/> 
<feat att="officiallyApproved" val="yes"/> 
<feat att="originalSource" val="PAROLE"/> 
<feat att="independentWord" val="yes"/> 
<Lemma><FormRepresentation> <feat att="writtenForm" val="tik tak"/> <feat att="officiallyApproved" val="yes"/> </FormRepresentation></Lemma> 
<WordForm>
<FormRepresentation> <feat att="writtenForm" val="tik tak"/> <feat att="inflectionalParadigm" val="MFG0000"/> <feat att="officiallyApproved" val="yes"/><feat att="frequency" val="0.0"/> </FormRepresentation></WordForm>
</LexicalEntry> 
<LexicalEntry><feat att="partOfSpeech" val="interjection"/> 
<feat att="id" val="GMU_TYS_1"/> 
<feat att="morphologicalUnitId" val="TYS"/> 
<feat att="officiallyApproved" val="yes"/> 
<feat att="originalSource" val="PAROLE"/> 
<feat att="independentWord" val="yes"/> 
<Lemma><FormRepresentation> <feat att="writtenForm" val="tys"/> <feat att="officiallyApproved" val="yes"/> </FormRepresentation></Lemma> 
<WordForm>
<FormRepresentation> <feat att="writtenForm" val="tys"/> <feat att="inflectionalParadigm" val="MFG0000"/> <feat att="officiallyApproved" val="yes"/><feat att="frequency" val=".25"/> </FormRepresentation></WordForm>
</LexicalEntry> 
<LexicalEntry><feat att="partOfSpeech" val="interjection"/> 
<feat att="id" val="GMU_UHU_1"/> 
<feat att="morphologicalUnitId" val="UHU"/> 
<feat att="officiallyApproved" val="yes"/> 
<feat att="originalSource" val="PAROLE"/> 
<feat att="independentWord" val="yes"/> 
<Lemma><FormRepresentation> <feat att="writtenForm" val="uhu"/> <feat att="officiallyApproved" val="yes"/> </FormRepresentation></Lemma> 
<WordForm>
<FormRepresentation> <feat att="writtenForm" val="uhu"/> <feat att="inflectionalParadigm" val="MFG0000"/> <feat att="officiallyApproved" val="yes"/><feat att="frequency" val=".1607"/> </FormRepresentation></WordForm>
</LexicalEntry> 
<LexicalEntry><feat att="partOfSpeech" val="interjection"/> 
<feat att="id" val="GMU_VELAN_1"/> 
<feat att="morphologicalUnitId" val="VELAN"/> 
<feat att="officiallyApproved" val="yes"/> 
<feat att="originalSource" val="PAROLE"/> 
<feat att="independentWord" val="yes"/> 
<Lemma><FormRepresentation> <feat att="writtenForm" val="velan"/> <feat att="officiallyApproved" val="yes"/> </FormRepresentation></Lemma> 
<WordForm>
<FormRepresentation> <feat att="writtenForm" val="velan"/> <feat att="inflectionalParadigm" val="MFG0000"/> <feat att="officiallyApproved" val="yes"/><feat att="frequency" val=".0714"/> </FormRepresentation></WordForm>
</LexicalEntry> 
<LexicalEntry><feat att="partOfSpeech" val="interjection"/> 
<feat att="id" val="GMU_JO,3_1"/> 
<feat att="morphologicalUnitId" val="JO_3"/> 
<feat att="officiallyApproved" val="yes"/> 
<feat att="originalSource" val="PAROLE"/> 
<feat att="independentWord" val="yes"/> 
<Lemma><FormRepresentation> <feat att="writtenForm" val="jo"/> <feat att="officiallyApproved" val="yes"/> </FormRepresentation></Lemma> 
<WordForm>
<FormRepresentation> <feat att="writtenForm" val="jo"/> <feat att="inflectionalParadigm" val="MFG0000"/> <feat att="officiallyApproved" val="yes"/><feat att="frequency" val="1052.1429"/> </FormRepresentation></WordForm>
</LexicalEntry> 
<LexicalEntry><feat att="partOfSpeech" val="interjection"/> 
<feat att="id" val="GMU_ÆH_1"/> 
<feat att="morphologicalUnitId" val="ÆH"/> 
<feat att="officiallyApproved" val="yes"/> 
<feat att="originalSource" val="PAROLE"/> 
<feat att="independentWord" val="yes"/> 
<Lemma><FormRepresentation> <feat att="writtenForm" val="æh"/> <feat att="officiallyApproved" val="yes"/> </FormRepresentation></Lemma> 
<WordForm>
<FormRepresentation> <feat att="writtenForm" val="æh"/> <feat att="inflectionalParadigm" val="MFG0000"/> <feat att="officiallyApproved" val="yes"/><feat att="frequency" val=".5179"/> </FormRepresentation></WordForm>
</LexicalEntry> 
<LexicalEntry><feat att="partOfSpeech" val="interjection"/> 
<feat att="id" val="GMU_ØV_1"/> 
<feat att="morphologicalUnitId" val="ØV"/> 
<feat att="officiallyApproved" val="yes"/> 
<feat att="originalSource" val="PAROLE"/> 
<feat att="independentWord" val="yes"/> 
<Lemma><FormRepresentation> <feat att="writtenForm" val="øv"/> <feat att="officiallyApproved" val="yes"/> </FormRepresentation></Lemma> 
<WordForm>
<FormRepresentation> <feat att="writtenForm" val="øv"/> <feat att="inflectionalParadigm" val="MFG0000"/> <feat att="officiallyApproved" val="yes"/><feat att="frequency" val=".5536"/> </FormRepresentation></WordForm>
</LexicalEntry> 
<LexicalEntry><feat att="partOfSpeech" val="interjection"/> 
<feat att="id" val="GMU_ÅRH_1"/> 
<feat att="morphologicalUnitId" val="ÅRH"/> 
<feat att="officiallyApproved" val="yes"/> 
<feat att="originalSource" val="PAROLE"/> 
<feat att="independentWord" val="yes"/> 
<Lemma><FormRepresentation> <feat att="writtenForm" val="årh"/> <feat att="officiallyApproved" val="yes"/> </FormRepresentation></Lemma> 
<WordForm>
<FormRepresentation> <feat att="writtenForm" val="årh"/> <feat att="inflectionalParadigm" val="MFG0000"/> <feat att="officiallyApproved" val="yes"/><feat att="frequency" val="2."/> </FormRepresentation></WordForm>
</LexicalEntry> 
<LexicalEntry><feat att="partOfSpeech" val="interjection"/> 
<feat att="id" val="GMU_MJAV_1"/> 
<feat att="morphologicalUnitId" val="MJAV"/> 
<feat att="officiallyApproved" val="yes"/> 
<feat att="originalSource" val="PAROLE"/> 
<feat att="independentWord" val="yes"/> 
<Lemma><FormRepresentation> <feat att="writtenForm" val="miav"/> <feat att="officiallyApproved" val="yes"/> </FormRepresentation></Lemma> 
<WordForm>
<FormRepresentation> <feat att="writtenForm" val="miav"/> <feat att="inflectionalParadigm" val="MFG0000"/> <feat att="officiallyApproved" val="yes"/><feat att="frequency" val=".0536"/> </FormRepresentation></WordForm>
<RelatedForm><feat att="spellingVariant" val="GMU_MJAV_2"/> <FormRepresentation><feat att="writtenForm" val="mjav"/></FormRepresentation></RelatedForm> 
</LexicalEntry> 
<LexicalEntry><feat att="partOfSpeech" val="interjection"/> 
<feat att="id" val="GMU_MJAV_2"/> 
<feat att="morphologicalUnitId" val="MJAV"/> 
<feat att="officiallyApproved" val="yes"/> 
<feat att="originalSource" val="PAROLE"/> 
<feat att="independentWord" val="yes"/> 
<Lemma><FormRepresentation> <feat att="writtenForm" val="mjav"/> <feat att="officiallyApproved" val="yes"/> </FormRepresentation></Lemma> 
<WordForm>
<FormRepresentation> <feat att="writtenForm" val="mjav"/> <feat att="inflectionalParadigm" val="MFG0000"/> <feat att="officiallyApproved" val="yes"/><feat att="frequency" val=".2321"/> </FormRepresentation></WordForm>
<RelatedForm><feat att="spellingVariant" val="GMU_MJAV_2"/> <FormRepresentation><feat att="writtenForm" val="mjav"/></FormRepresentation></RelatedForm> 
</LexicalEntry> 
<LexicalEntry><feat att="partOfSpeech" val="interjection"/> 
<feat att="id" val="GMU_OHØJ_1"/> 
<feat att="morphologicalUnitId" val="OHØJ"/> 
<feat att="officiallyApproved" val="yes"/> 
<feat att="originalSource" val="PAROLE"/> 
<feat att="independentWord" val="yes"/> 
<Lemma><FormRepresentation> <feat att="writtenForm" val="ohøj"/> <feat att="officiallyApproved" val="yes"/> </FormRepresentation></Lemma> 
<WordForm>
<FormRepresentation> <feat att="writtenForm" val="ohøj"/> <feat att="inflectionalParadigm" val="MFG0000"/> <feat att="officiallyApproved" val="yes"/><feat att="frequency" val=".1429"/> </FormRepresentation></WordForm>
<RelatedForm><feat att="spellingVariant" val="GMU_OHØJ_2"/> <FormRepresentation><feat att="writtenForm" val="Ohøj"/></FormRepresentation></RelatedForm> 
</LexicalEntry> 
<LexicalEntry><feat att="partOfSpeech" val="interjection"/> 
<feat att="id" val="GMU_OHØJ_2"/> 
<feat att="morphologicalUnitId" val="OHØJ"/> 
<feat att="officiallyApproved" val="yes"/> 
<feat att="originalSource" val="PAROLE"/> 
<feat att="independentWord" val="yes"/> 
<Lemma><FormRepresentation> <feat att="writtenForm" val="Ohøj"/> <feat att="officiallyApproved" val="yes"/> </FormRepresentation></Lemma> 
<WordForm>
<FormRepresentation> <feat att="writtenForm" val="Ohøj"/> <feat att="inflectionalParadigm" val="MFG0000"/> <feat att="officiallyApproved" val="yes"/><feat att="frequency" val=".1429"/> </FormRepresentation></WordForm>
<RelatedForm><feat att="spellingVariant" val="GMU_OHØJ_2"/> <FormRepresentation><feat att="writtenForm" val="Ohøj"/></FormRepresentation></RelatedForm> 
</LexicalEntry> 
<LexicalEntry><feat att="partOfSpeech" val="interjection"/> 
<feat att="id" val="GMU_PIFT,2_1"/> 
<feat att="morphologicalUnitId" val="PIFT_2"/> 
<feat att="officiallyApproved" val="yes"/> 
<feat att="originalSource" val="PAROLE"/> 
<feat att="independentWord" val="yes"/> 
<Lemma><FormRepresentation> <feat att="writtenForm" val="pift"/> <feat att="officiallyApproved" val="yes"/> </FormRepresentation></Lemma> 
<WordForm>
<FormRepresentation> <feat att="writtenForm" val="pift"/> <feat att="inflectionalParadigm" val="MFG0000"/> <feat att="officiallyApproved" val="yes"/><feat att="frequency" val="2.3571"/> </FormRepresentation></WordForm>
</LexicalEntry> 
<LexicalEntry><feat att="partOfSpeech" val="interjection"/> 
<feat att="id" val="GMU_NEJ,2_1"/> 
<feat att="morphologicalUnitId" val="NEJ_2"/> 
<feat att="officiallyApproved" val="yes"/> 
<feat att="originalSource" val="PAROLE"/> 
<feat att="independentWord" val="yes"/> 
<Lemma><FormRepresentation> <feat att="writtenForm" val="nej"/> <feat att="officiallyApproved" val="yes"/> </FormRepresentation></Lemma> 
<WordForm>
<FormRepresentation> <feat att="writtenForm" val="nej"/> <feat att="inflectionalParadigm" val="MFG0000"/> <feat att="officiallyApproved" val="yes"/><feat att="frequency" val="290.9464"/> </FormRepresentation></WordForm>
</LexicalEntry> 
<LexicalEntry><feat att="partOfSpeech" val="interjection"/> 
<feat att="id" val="GMU_EJA_1"/> 
<feat att="morphologicalUnitId" val="EJA"/> 
<feat att="officiallyApproved" val="yes"/> 
<feat att="originalSource" val="PAROLE"/> 
<feat att="independentWord" val="yes"/> 
<Lemma><FormRepresentation> <feat att="writtenForm" val="eja"/> <feat att="officiallyApproved" val="yes"/> </FormRepresentation></Lemma> 
<WordForm>
<FormRepresentation> <feat att="writtenForm" val="eja"/> <feat att="inflectionalParadigm" val="MFG0000"/> <feat att="officiallyApproved" val="yes"/><feat att="frequency" val=".125"/> </FormRepresentation></WordForm>
</LexicalEntry> 
<LexicalEntry><feat att="partOfSpeech" val="interjection"/> 
<feat att="id" val="GMU_HILLE_1"/> 
<feat att="morphologicalUnitId" val="HILLE"/> 
<feat att="officiallyApproved" val="yes"/> 
<feat att="originalSource" val="PAROLE"/> 
<feat att="independentWord" val="yes"/> 
<Lemma><FormRepresentation> <feat att="writtenForm" val="hille"/> <feat att="officiallyApproved" val="yes"/> </FormRepresentation></Lemma> 
<WordForm>
<FormRepresentation> <feat att="writtenForm" val="hille"/> <feat att="inflectionalParadigm" val="MFG0000"/> <feat att="officiallyApproved" val="yes"/><feat att="frequency" val=".2857"/> </FormRepresentation></WordForm>
</LexicalEntry> 
<LexicalEntry><feat att="partOfSpeech" val="interjection"/> 
<feat att="id" val="GMU_TOP,2_1"/> 
<feat att="morphologicalUnitId" val="TOP_2"/> 
<feat att="officiallyApproved" val="yes"/> 
<feat att="originalSource" val="PAROLE"/> 
<feat att="independentWord" val="yes"/> 
<Lemma><FormRepresentation> <feat att="writtenForm" val="top"/> <feat att="officiallyApproved" val="yes"/> </FormRepresentation></Lemma> 
<WordForm>
<FormRepresentation> <feat att="writtenForm" val="top"/> <feat att="inflectionalParadigm" val="MFG0000"/> <feat att="officiallyApproved" val="yes"/><feat att="frequency" val="33.6786"/> </FormRepresentation></WordForm>
</LexicalEntry> 
<LexicalEntry><feat att="partOfSpeech" val="interjection"/> 
<feat att="id" val="GMU_HALLØJ,2_1"/> 
<feat att="morphologicalUnitId" val="HALLØJ_2"/> 
<feat att="officiallyApproved" val="yes"/> 
<feat att="originalSource" val="PAROLE"/> 
<feat att="independentWord" val="yes"/> 
<Lemma><FormRepresentation> <feat att="writtenForm" val="halløj"/> <feat att="officiallyApproved" val="yes"/> </FormRepresentation></Lemma> 
<WordForm>
<FormRepresentation> <feat att="writtenForm" val="halløj"/> <feat att="inflectionalParadigm" val="MFG0000"/> <feat att="officiallyApproved" val="yes"/><feat att="frequency" val="1.625"/> </FormRepresentation></WordForm>
</LexicalEntry> 
<LexicalEntry><feat att="partOfSpeech" val="interjection"/> 
<feat att="id" val="GMU_PRR_1"/> 
<feat att="morphologicalUnitId" val="PRR"/> 
<feat att="officiallyApproved" val="yes"/> 
<feat att="originalSource" val="PAROLE"/> 
<feat att="independentWord" val="yes"/> 
<Lemma><FormRepresentation> <feat att="writtenForm" val="prr"/> <feat att="officiallyApproved" val="yes"/> </FormRepresentation></Lemma> 
<WordForm>
<FormRepresentation> <feat att="writtenForm" val="prr"/> <feat att="inflectionalParadigm" val="MFG0000"/> <feat att="officiallyApproved" val="yes"/><feat att="frequency" val=".0179"/> </FormRepresentation></WordForm>
</LexicalEntry> 
<LexicalEntry><feat att="partOfSpeech" val="interjection"/> 
<feat att="id" val="GMU_PUH_1"/> 
<feat att="morphologicalUnitId" val="PUH"/> 
<feat att="officiallyApproved" val="yes"/> 
<feat att="originalSource" val="PAROLE"/> 
<feat att="independentWord" val="yes"/> 
<Lemma><FormRepresentation> <feat att="writtenForm" val="puh"/> <feat att="officiallyApproved" val="yes"/> </FormRepresentation></Lemma> 
<WordForm>
<FormRepresentation> <feat att="writtenForm" val="puh"/> <feat att="inflectionalParadigm" val="MFG0000"/> <feat att="officiallyApproved" val="yes"/><feat att="frequency" val=".625"/> </FormRepresentation></WordForm>
</LexicalEntry> 
<LexicalEntry><feat att="partOfSpeech" val="interjection"/> 
<feat att="id" val="GMU_PYH_1"/> 
<feat att="morphologicalUnitId" val="PYH"/> 
<feat att="officiallyApproved" val="yes"/> 
<feat att="originalSource" val="PAROLE"/> 
<feat att="independentWord" val="yes"/> 
<Lemma><FormRepresentation> <feat att="writtenForm" val="pyh"/> <feat att="officiallyApproved" val="yes"/> </FormRepresentation></Lemma> 
<WordForm>
<FormRepresentation> <feat att="writtenForm" val="pyh"/> <feat att="inflectionalParadigm" val="MFG0000"/> <feat att="officiallyApproved" val="yes"/><feat att="frequency" val=".625"/> </FormRepresentation></WordForm>
</LexicalEntry> 
<LexicalEntry><feat att="partOfSpeech" val="interjection"/> 
<feat att="id" val="GMU_FUT,2_1"/> 
<feat att="morphologicalUnitId" val="FUT_2"/> 
<feat att="officiallyApproved" val="yes"/> 
<feat att="originalSource" val="PAROLE"/> 
<feat att="independentWord" val="yes"/> 
<Lemma><FormRepresentation> <feat att="writtenForm" val="fut"/> <feat att="officiallyApproved" val="yes"/> </FormRepresentation></Lemma> 
<WordForm>
<FormRepresentation> <feat att="writtenForm" val="fut"/> <feat att="inflectionalParadigm" val="MFG0000"/> <feat att="officiallyApproved" val="yes"/><feat att="frequency" val="1.3929"/> </FormRepresentation></WordForm>
</LexicalEntry> 
<LexicalEntry><feat att="partOfSpeech" val="interjection"/> 
<feat att="id" val="GMU_FYH_1"/> 
<feat att="morphologicalUnitId" val="FYH"/> 
<feat att="officiallyApproved" val="yes"/> 
<feat att="originalSource" val="PAROLE"/> 
<feat att="independentWord" val="yes"/> 
<Lemma><FormRepresentation> <feat att="writtenForm" val="fy"/> <feat att="officiallyApproved" val="yes"/> </FormRepresentation></Lemma> 
<WordForm>
<FormRepresentation> <feat att="writtenForm" val="fy"/> <feat att="inflectionalParadigm" val="MFG0000"/> <feat att="officiallyApproved" val="yes"/><feat att="frequency" val="2.3214"/> </FormRepresentation></WordForm>
<RelatedForm><feat att="spellingVariant" val="GMU_FYH_2"/> <FormRepresentation><feat att="writtenForm" val="fyh"/></FormRepresentation></RelatedForm> 
</LexicalEntry> 
<LexicalEntry><feat att="partOfSpeech" val="interjection"/> 
<feat att="id" val="GMU_FYH_2"/> 
<feat att="morphologicalUnitId" val="FYH"/> 
<feat att="officiallyApproved" val="yes"/> 
<feat att="originalSource" val="PAROLE"/> 
<feat att="independentWord" val="yes"/> 
<Lemma><FormRepresentation> <feat att="writtenForm" val="fyh"/> <feat att="officiallyApproved" val="yes"/> </FormRepresentation></Lemma> 
<WordForm>
<FormRepresentation> <feat att="writtenForm" val="fyh"/> <feat att="inflectionalParadigm" val="MFG0000"/> <feat att="officiallyApproved" val="yes"/><feat att="frequency" val=".0357"/> </FormRepresentation></WordForm>
<RelatedForm><feat att="spellingVariant" val="GMU_FYH_2"/> <FormRepresentation><feat att="writtenForm" val="fyh"/></FormRepresentation></RelatedForm> 
</LexicalEntry> 
<LexicalEntry><feat att="partOfSpeech" val="interjection"/> 
<feat att="id" val="GMU_IH_1"/> 
<feat att="morphologicalUnitId" val="IH"/> 
<feat att="officiallyApproved" val="yes"/> 
<feat att="originalSource" val="PAROLE"/> 
<feat att="independentWord" val="yes"/> 
<Lemma><FormRepresentation> <feat att="writtenForm" val="ih"/> <feat att="officiallyApproved" val="yes"/> </FormRepresentation></Lemma> 
<WordForm>
<FormRepresentation> <feat att="writtenForm" val="ih"/> <feat att="inflectionalParadigm" val="MFG0000"/> <feat att="officiallyApproved" val="yes"/><feat att="frequency" val="3.8036"/> </FormRepresentation></WordForm>
</LexicalEntry> 
<LexicalEntry><feat att="partOfSpeech" val="interjection"/> 
<feat att="id" val="GMU_NUVEL_1"/> 
<feat att="morphologicalUnitId" val="NUVEL"/> 
<feat att="officiallyApproved" val="yes"/> 
<feat att="originalSource" val="PAROLE"/> 
<feat att="independentWord" val="yes"/> 
<Lemma><FormRepresentation> <feat att="writtenForm" val="nuvel"/> <feat att="officiallyApproved" val="yes"/> </FormRepresentation></Lemma> 
<WordForm>
<FormRepresentation> <feat att="writtenForm" val="nuvel"/> <feat att="inflectionalParadigm" val="MFG0000"/> <feat att="officiallyApproved" val="yes"/><feat att="frequency" val="1.8929"/> </FormRepresentation></WordForm>
</LexicalEntry> 
<LexicalEntry><feat att="partOfSpeech" val="interjection"/> 
<feat att="id" val="GMU_NÅH_1"/> 
<feat att="morphologicalUnitId" val="NÅH"/> 
<feat att="officiallyApproved" val="yes"/> 
<feat att="originalSource" val="PAROLE"/> 
<feat att="independentWord" val="yes"/> 
<Lemma><FormRepresentation> <feat att="writtenForm" val="nå"/> <feat att="officiallyApproved" val="yes"/> </FormRepresentation></Lemma> 
<WordForm>
<FormRepresentation> <feat att="writtenForm" val="nå"/> <feat att="inflectionalParadigm" val="MFG0000"/> <feat att="officiallyApproved" val="yes"/><feat att="frequency" val="161.0714"/> </FormRepresentation></WordForm>
<RelatedForm><feat att="spellingVariant" val="GMU_NÅH_2"/> <FormRepresentation><feat att="writtenForm" val="nåh"/></FormRepresentation></RelatedForm> 
</LexicalEntry> 
<LexicalEntry><feat att="partOfSpeech" val="interjection"/> 
<feat att="id" val="GMU_NÅH_2"/> 
<feat att="morphologicalUnitId" val="NÅH"/> 
<feat att="officiallyApproved" val="yes"/> 
<feat att="originalSource" val="PAROLE"/> 
<feat att="independentWord" val="yes"/> 
<Lemma><FormRepresentation> <feat att="writtenForm" val="nåh"/> <feat att="officiallyApproved" val="yes"/> </FormRepresentation></Lemma> 
<WordForm>
<FormRepresentation> <feat att="writtenForm" val="nåh"/> <feat att="inflectionalParadigm" val="MFG0000"/> <feat att="officiallyApproved" val="yes"/><feat att="frequency" val="6.0536"/> </FormRepresentation></WordForm>
<RelatedForm><feat att="spellingVariant" val="GMU_NÅH_2"/> <FormRepresentation><feat att="writtenForm" val="nåh"/></FormRepresentation></RelatedForm> 
</LexicalEntry> 
<LexicalEntry><feat att="partOfSpeech" val="interjection"/> 
<feat att="id" val="GMU_KYKLIKY_1"/> 
<feat att="morphologicalUnitId" val="KYKLIKY"/> 
<feat att="officiallyApproved" val="yes"/> 
<feat att="originalSource" val="PAROLE"/> 
<feat att="independentWord" val="yes"/> 
<Lemma><FormRepresentation> <feat att="writtenForm" val="kykliky"/> <feat att="officiallyApproved" val="yes"/> </FormRepresentation></Lemma> 
<WordForm>
<FormRepresentation> <feat att="writtenForm" val="kykliky"/> <feat att="inflectionalParadigm" val="MFG0000"/> <feat att="officiallyApproved" val="yes"/><feat att="frequency" val=".0179"/> </FormRepresentation></WordForm>
</LexicalEntry> 
<LexicalEntry><feat att="partOfSpeech" val="interjection"/> 
<feat att="id" val="GMU_TILLYKKE_1"/> 
<feat att="morphologicalUnitId" val="TILLYKKE"/> 
<feat att="officiallyApproved" val="yes"/> 
<feat att="originalSource" val="PAROLE"/> 
<feat att="independentWord" val="yes"/> 
<Lemma><FormRepresentation> <feat att="writtenForm" val="tillykke"/> <feat att="officiallyApproved" val="yes"/> </FormRepresentation></Lemma> 
<WordForm>
<FormRepresentation> <feat att="writtenForm" val="tillykke"/> <feat att="inflectionalParadigm" val="MFG0000"/> <feat att="officiallyApproved" val="yes"/><feat att="frequency" val="4.5357"/> </FormRepresentation></WordForm>
</LexicalEntry> 
<LexicalEntry><feat att="partOfSpeech" val="interjection"/> 
<feat att="id" val="GMU_PAF,2_1"/> 
<feat att="morphologicalUnitId" val="PAF_2"/> 
<feat att="officiallyApproved" val="yes"/> 
<feat att="originalSource" val="PAROLE"/> 
<feat att="independentWord" val="yes"/> 
<Lemma><FormRepresentation> <feat att="writtenForm" val="paf"/> <feat att="officiallyApproved" val="yes"/> </FormRepresentation></Lemma> 
<WordForm>
<FormRepresentation> <feat att="writtenForm" val="paf"/> <feat att="inflectionalParadigm" val="MFG0000"/> <feat att="officiallyApproved" val="yes"/><feat att="frequency" val=".5893"/> </FormRepresentation></WordForm>
</LexicalEntry> 
<LexicalEntry><feat att="partOfSpeech" val="interjection"/> 
<feat att="id" val="GMU_GODNAT_1"/> 
<feat att="morphologicalUnitId" val="GODNAT"/> 
<feat att="officiallyApproved" val="yes"/> 
<feat att="originalSource" val="PAROLE"/> 
<feat att="independentWord" val="yes"/> 
<Lemma><FormRepresentation> <feat att="writtenForm" val="godnat"/> <feat att="officiallyApproved" val="yes"/> </FormRepresentation></Lemma> 
<WordForm>
<FormRepresentation> <feat att="writtenForm" val="godnat"/> <feat att="inflectionalParadigm" val="MFG0000"/> <feat att="officiallyApproved" val="yes"/><feat att="frequency" val="5.375"/> </FormRepresentation></WordForm>
</LexicalEntry> 
<LexicalEntry><feat att="partOfSpeech" val="interjection"/> 
<feat att="id" val="GMU_TØF_1"/> 
<feat att="morphologicalUnitId" val="TØF"/> 
<feat att="officiallyApproved" val="yes"/> 
<feat att="originalSource" val="PAROLE"/> 
<feat att="independentWord" val="yes"/> 
<Lemma><FormRepresentation> <feat att="writtenForm" val="tøf"/> <feat att="officiallyApproved" val="yes"/> </FormRepresentation></Lemma> 
<WordForm>
<FormRepresentation> <feat att="writtenForm" val="tøf"/> <feat att="inflectionalParadigm" val="MFG0000"/> <feat att="officiallyApproved" val="yes"/><feat att="frequency" val=".0536"/> </FormRepresentation></WordForm>
</LexicalEntry> 
<LexicalEntry><feat att="partOfSpeech" val="interjection"/> 
<feat att="id" val="GMU_UF_1"/> 
<feat att="morphologicalUnitId" val="UF"/> 
<feat att="officiallyApproved" val="yes"/> 
<feat att="originalSource" val="PAROLE"/> 
<feat att="independentWord" val="yes"/> 
<Lemma><FormRepresentation> <feat att="writtenForm" val="uf"/> <feat att="officiallyApproved" val="yes"/> </FormRepresentation></Lemma> 
<WordForm>
<FormRepresentation> <feat att="writtenForm" val="uf"/> <feat att="inflectionalParadigm" val="MFG0000"/> <feat att="officiallyApproved" val="yes"/><feat att="frequency" val=".5714"/> </FormRepresentation></WordForm>
</LexicalEntry> 
<LexicalEntry><feat att="partOfSpeech" val="interjection"/> 
<feat att="id" val="GMU_UH_1"/> 
<feat att="morphologicalUnitId" val="UH"/> 
<feat att="officiallyApproved" val="yes"/> 
<feat att="originalSource" val="PAROLE"/> 
<feat att="independentWord" val="yes"/> 
<Lemma><FormRepresentation> <feat att="writtenForm" val="uh"/> <feat att="officiallyApproved" val="yes"/> </FormRepresentation></Lemma> 
<WordForm>
<FormRepresentation> <feat att="writtenForm" val="uh"/> <feat att="inflectionalParadigm" val="MFG0000"/> <feat att="officiallyApproved" val="yes"/><feat att="frequency" val="1.3571"/> </FormRepresentation></WordForm>
</LexicalEntry> 
<LexicalEntry><feat att="partOfSpeech" val="interjection"/> 
<feat att="id" val="GMU_GUDBEVARES_1"/> 
<feat att="morphologicalUnitId" val="GUDBEVARES"/> 
<feat att="officiallyApproved" val="yes"/> 
<feat att="originalSource" val="PAROLE"/> 
<feat att="independentWord" val="yes"/> 
<Lemma><FormRepresentation> <feat att="writtenForm" val="gudbevares"/> <feat att="officiallyApproved" val="yes"/> </FormRepresentation></Lemma> 
<WordForm>
<FormRepresentation> <feat att="writtenForm" val="gudbevares"/> <feat att="inflectionalParadigm" val="MFG0000"/> <feat att="officiallyApproved" val="yes"/><feat att="frequency" val=".125"/> </FormRepresentation></WordForm>
</LexicalEntry> 
<LexicalEntry><feat att="partOfSpeech" val="interjection"/> 
<feat att="id" val="GMU_HALLELUJA_1"/> 
<feat att="morphologicalUnitId" val="HALLELUJA"/> 
<feat att="officiallyApproved" val="yes"/> 
<feat att="originalSource" val="PAROLE"/> 
<feat att="independentWord" val="yes"/> 
<Lemma><FormRepresentation> <feat att="writtenForm" val="halleluja"/> <feat att="officiallyApproved" val="yes"/> </FormRepresentation></Lemma> 
<WordForm>
<FormRepresentation> <feat att="writtenForm" val="halleluja"/> <feat att="inflectionalParadigm" val="MFG0000"/> <feat att="officiallyApproved" val="yes"/><feat att="frequency" val=".8214"/> </FormRepresentation></WordForm>
</LexicalEntry> 
<LexicalEntry><feat att="partOfSpeech" val="interjection"/> 
<feat att="id" val="GMU_HM_1"/> 
<feat att="morphologicalUnitId" val="HM"/> 
<feat att="officiallyApproved" val="yes"/> 
<feat att="originalSource" val="PAROLE"/> 
<feat att="independentWord" val="yes"/> 
<Lemma><FormRepresentation> <feat att="writtenForm" val="hm"/> <feat att="officiallyApproved" val="yes"/> </FormRepresentation></Lemma> 
<WordForm>
<FormRepresentation> <feat att="writtenForm" val="hm"/> <feat att="inflectionalParadigm" val="MFG0000"/> <feat att="officiallyApproved" val="yes"/><feat att="frequency" val="2.9464"/> </FormRepresentation></WordForm>
</LexicalEntry> 
<LexicalEntry><feat att="partOfSpeech" val="interjection"/> 
<feat att="id" val="GMU_HURRA,2_1"/> 
<feat att="morphologicalUnitId" val="HURRA_2"/> 
<feat att="officiallyApproved" val="yes"/> 
<feat att="originalSource" val="PAROLE"/> 
<feat att="independentWord" val="yes"/> 
<Lemma><FormRepresentation> <feat att="writtenForm" val="ak"/> <feat att="officiallyApproved" val="yes"/> </FormRepresentation></Lemma> 
<WordForm>
<FormRepresentation> <feat att="writtenForm" val="ak"/> <feat att="inflectionalParadigm" val="MFG0000"/> <feat att="officiallyApproved" val="yes"/><feat att="frequency" val="8.9821"/> </FormRepresentation></WordForm>
<RelatedForm><feat att="spellingVariant" val="GMU_HURRA,2_2"/> <FormRepresentation><feat att="writtenForm" val="hurra"/></FormRepresentation></RelatedForm> 
</LexicalEntry> 
<LexicalEntry><feat att="partOfSpeech" val="interjection"/> 
<feat att="id" val="GMU_HURRA,2_2"/> 
<feat att="morphologicalUnitId" val="HURRA_2"/> 
<feat att="officiallyApproved" val="yes"/> 
<feat att="originalSource" val="PAROLE"/> 
<feat att="independentWord" val="yes"/> 
<Lemma><FormRepresentation> <feat att="writtenForm" val="hurra"/> <feat att="officiallyApproved" val="yes"/> </FormRepresentation></Lemma> 
<WordForm>
<FormRepresentation> <feat att="writtenForm" val="hurra"/> <feat att="inflectionalParadigm" val="MFG0000"/> <feat att="officiallyApproved" val="yes"/><feat att="frequency" val="6.2143"/> </FormRepresentation></WordForm>
<RelatedForm><feat att="spellingVariant" val="GMU_HURRA,2_2"/> <FormRepresentation><feat att="writtenForm" val="hurra"/></FormRepresentation></RelatedForm> 
</LexicalEntry> 
<LexicalEntry><feat att="partOfSpeech" val="interjection"/> 
<feat att="id" val="GMU_HYP_1"/> 
<feat att="morphologicalUnitId" val="HYP"/> 
<feat att="officiallyApproved" val="yes"/> 
<feat att="originalSource" val="PAROLE"/> 
<feat att="independentWord" val="yes"/> 
<Lemma><FormRepresentation> <feat att="writtenForm" val="hyp"/> <feat att="officiallyApproved" val="yes"/> </FormRepresentation></Lemma> 
<WordForm>
<FormRepresentation> <feat att="writtenForm" val="hyp"/> <feat att="inflectionalParadigm" val="MFG0000"/> <feat att="officiallyApproved" val="yes"/><feat att="frequency" val=".1964"/> </FormRepresentation></WordForm>
</LexicalEntry> 
<LexicalEntry><feat att="partOfSpeech" val="interjection"/> 
<feat att="id" val="GMU_JA,2_1"/> 
<feat att="morphologicalUnitId" val="JA_2"/> 
<feat att="officiallyApproved" val="yes"/> 
<feat att="originalSource" val="PAROLE"/> 
<feat att="independentWord" val="yes"/> 
<Lemma><FormRepresentation> <feat att="writtenForm" val="ja"/> <feat att="officiallyApproved" val="yes"/> </FormRepresentation></Lemma> 
<WordForm>
<FormRepresentation> <feat att="writtenForm" val="ja"/> <feat att="inflectionalParadigm" val="MFG0000"/> <feat att="officiallyApproved" val="yes"/><feat att="frequency" val="439.1607"/> </FormRepresentation></WordForm>
</LexicalEntry> 
<LexicalEntry><feat att="partOfSpeech" val="interjection"/> 
<feat att="id" val="GMU_KVIVIT_1"/> 
<feat att="morphologicalUnitId" val="KVIVIT"/> 
<feat att="officiallyApproved" val="yes"/> 
<feat att="originalSource" val="PAROLE"/> 
<feat att="independentWord" val="yes"/> 
<Lemma><FormRepresentation> <feat att="writtenForm" val="kvivit"/> <feat att="officiallyApproved" val="yes"/> </FormRepresentation></Lemma> 
<WordForm>
<FormRepresentation> <feat att="writtenForm" val="kvivit"/> <feat att="inflectionalParadigm" val="MFG0000"/> <feat att="officiallyApproved" val="yes"/><feat att="frequency" val="0.0"/> </FormRepresentation></WordForm>
</LexicalEntry> 
<LexicalEntry><feat att="partOfSpeech" val="interjection"/> 
<feat att="id" val="GMU_TJA_1"/> 
<feat att="morphologicalUnitId" val="TJA"/> 
<feat att="officiallyApproved" val="yes"/> 
<feat att="originalSource" val="PAROLE"/> 
<feat att="independentWord" val="yes"/> 
<Lemma><FormRepresentation> <feat att="writtenForm" val="tja"/> <feat att="officiallyApproved" val="yes"/> </FormRepresentation></Lemma> 
<WordForm>
<FormRepresentation> <feat att="writtenForm" val="tja"/> <feat att="inflectionalParadigm" val="MFG0000"/> <feat att="officiallyApproved" val="yes"/><feat att="frequency" val="4.0893"/> </FormRepresentation></WordForm>
</LexicalEntry> 
<LexicalEntry><feat att="partOfSpeech" val="interjection"/> 
<feat att="id" val="GMU_Å,3_1"/> 
<feat att="morphologicalUnitId" val="Å_3"/> 
<feat att="officiallyApproved" val="yes"/> 
<feat att="originalSource" val="PAROLE"/> 
<feat att="independentWord" val="yes"/> 
<Lemma><FormRepresentation> <feat att="writtenForm" val="å"/> <feat att="officiallyApproved" val="yes"/> </FormRepresentation></Lemma> 
<WordForm>
<FormRepresentation> <feat att="writtenForm" val="å"/> <feat att="inflectionalParadigm" val="MFG0000"/> <feat att="officiallyApproved" val="yes"/><feat att="frequency" val="10.9643"/> </FormRepresentation></WordForm>
</LexicalEntry> 
<LexicalEntry><feat att="partOfSpeech" val="interjection"/> 
<feat att="id" val="GMU_AK_1"/> 
<feat att="morphologicalUnitId" val="AK"/> 
<feat att="officiallyApproved" val="yes"/> 
<feat att="originalSource" val="PAROLE"/> 
<feat att="independentWord" val="yes"/> 
<Lemma><FormRepresentation> <feat att="writtenForm" val="ak"/> <feat att="officiallyApproved" val="yes"/> </FormRepresentation></Lemma> 
<WordForm>
<FormRepresentation> <feat att="writtenForm" val="ak"/> <feat att="inflectionalParadigm" val="MFG0000"/> <feat att="officiallyApproved" val="yes"/><feat att="frequency" val="8.9821"/> </FormRepresentation></WordForm>
</LexicalEntry> 
<LexicalEntry><feat att="partOfSpeech" val="interjection"/> 
<feat att="id" val="GMU_BEVARES_1"/> 
<feat att="morphologicalUnitId" val="BEVARES"/> 
<feat att="officiallyApproved" val="yes"/> 
<feat att="originalSource" val="PAROLE"/> 
<feat att="independentWord" val="yes"/> 
<Lemma><FormRepresentation> <feat att="writtenForm" val="bevares"/> <feat att="officiallyApproved" val="yes"/> </FormRepresentation></Lemma> 
<WordForm>
<FormRepresentation> <feat att="writtenForm" val="bevares"/> <feat att="inflectionalParadigm" val="MFG0000"/> <feat att="officiallyApproved" val="yes"/><feat att="frequency" val="13.3036"/> </FormRepresentation></WordForm>
</LexicalEntry> 
<LexicalEntry><feat att="partOfSpeech" val="interjection"/> 
<feat att="id" val="GMU_FARVEL,2_1"/> 
<feat att="morphologicalUnitId" val="FARVEL_2"/> 
<feat att="officiallyApproved" val="yes"/> 
<feat att="originalSource" val="PAROLE"/> 
<feat att="independentWord" val="yes"/> 
<Lemma><FormRepresentation> <feat att="writtenForm" val="farvel"/> <feat att="officiallyApproved" val="yes"/> </FormRepresentation></Lemma> 
<WordForm>
<FormRepresentation> <feat att="writtenForm" val="farvel"/> <feat att="inflectionalParadigm" val="MFG0000"/> <feat att="officiallyApproved" val="yes"/><feat att="frequency" val="41.9464"/> </FormRepresentation></WordForm>
</LexicalEntry> 
<LexicalEntry><feat att="partOfSpeech" val="interjection"/> 
<feat att="id" val="GMU_HOV,3_1"/> 
<feat att="morphologicalUnitId" val="HOV_3"/> 
<feat att="officiallyApproved" val="yes"/> 
<feat att="originalSource" val="PAROLE"/> 
<feat att="independentWord" val="yes"/> 
<Lemma><FormRepresentation> <feat att="writtenForm" val="hov"/> <feat att="officiallyApproved" val="yes"/> </FormRepresentation></Lemma> 
<WordForm>
<FormRepresentation> <feat att="writtenForm" val="hov"/> <feat att="inflectionalParadigm" val="MFG0000"/> <feat att="officiallyApproved" val="yes"/><feat att="frequency" val="6.125"/> </FormRepresentation></WordForm>
</LexicalEntry> 
<LexicalEntry><feat att="partOfSpeech" val="interjection"/> 
<feat att="id" val="GMU_KUKKUK_1"/> 
<feat att="morphologicalUnitId" val="KUKKUK"/> 
<feat att="officiallyApproved" val="yes"/> 
<feat att="originalSource" val="PAROLE"/> 
<feat att="independentWord" val="yes"/> 
<Lemma><FormRepresentation> <feat att="writtenForm" val="kukkuk"/> <feat att="officiallyApproved" val="yes"/> </FormRepresentation></Lemma> 
<WordForm>
<FormRepresentation> <feat att="writtenForm" val="kukkuk"/> <feat att="inflectionalParadigm" val="MFG0000"/> <feat att="officiallyApproved" val="yes"/><feat att="frequency" val=".0179"/> </FormRepresentation></WordForm>
</LexicalEntry> 
<LexicalEntry><feat att="partOfSpeech" val="interjection"/> 
<feat att="id" val="GMU_NÆH_1"/> 
<feat att="morphologicalUnitId" val="NÆH"/> 
<feat att="officiallyApproved" val="yes"/> 
<feat att="originalSource" val="PAROLE"/> 
<feat att="independentWord" val="yes"/> 
<Lemma><FormRepresentation> <feat att="writtenForm" val="næ"/> <feat att="officiallyApproved" val="yes"/> </FormRepresentation></Lemma> 
<WordForm>
<FormRepresentation> <feat att="writtenForm" val="næ"/> <feat att="inflectionalParadigm" val="MFG0000"/> <feat att="officiallyApproved" val="yes"/><feat att="frequency" val="9.3929"/> </FormRepresentation></WordForm>
<RelatedForm><feat att="spellingVariant" val="GMU_NÆH_2"/> <FormRepresentation><feat att="writtenForm" val="næh"/></FormRepresentation></RelatedForm> 
</LexicalEntry> 
<LexicalEntry><feat att="partOfSpeech" val="interjection"/> 
<feat att="id" val="GMU_NÆH_2"/> 
<feat att="morphologicalUnitId" val="NÆH"/> 
<feat att="officiallyApproved" val="yes"/> 
<feat att="originalSource" val="PAROLE"/> 
<feat att="independentWord" val="yes"/> 
<Lemma><FormRepresentation> <feat att="writtenForm" val="næh"/> <feat att="officiallyApproved" val="yes"/> </FormRepresentation></Lemma> 
<WordForm>
<FormRepresentation> <feat att="writtenForm" val="næh"/> <feat att="inflectionalParadigm" val="MFG0000"/> <feat att="officiallyApproved" val="yes"/><feat att="frequency" val="12.4464"/> </FormRepresentation></WordForm>
<RelatedForm><feat att="spellingVariant" val="GMU_NÆH_2"/> <FormRepresentation><feat att="writtenForm" val="næh"/></FormRepresentation></RelatedForm> 
</LexicalEntry> 
<LexicalEntry><feat att="partOfSpeech" val="interjection"/> 
<feat att="id" val="GMU_VELBEKOMME_1"/> 
<feat att="morphologicalUnitId" val="VELBEKOMME"/> 
<feat att="officiallyApproved" val="yes"/> 
<feat att="originalSource" val="PAROLE"/> 
<feat att="independentWord" val="yes"/> 
<Lemma><FormRepresentation> <feat att="writtenForm" val="velbekomme"/> <feat att="officiallyApproved" val="yes"/> </FormRepresentation></Lemma> 
<WordForm>
<FormRepresentation> <feat att="writtenForm" val="velbekomme"/> <feat att="inflectionalParadigm" val="MFG0000"/> <feat att="officiallyApproved" val="yes"/><feat att="frequency" val=".7857"/> </FormRepresentation></WordForm>
</LexicalEntry> 
<LexicalEntry><feat att="partOfSpeech" val="interjection"/> 
<feat att="id" val="GMU_VOV_1"/> 
<feat att="morphologicalUnitId" val="VOV"/> 
<feat att="officiallyApproved" val="yes"/> 
<feat att="originalSource" val="PAROLE"/> 
<feat att="independentWord" val="yes"/> 
<Lemma><FormRepresentation> <feat att="writtenForm" val="vov"/> <feat att="officiallyApproved" val="yes"/> </FormRepresentation></Lemma> 
<WordForm>
<FormRepresentation> <feat att="writtenForm" val="vov"/> <feat att="inflectionalParadigm" val="MFG0000"/> <feat att="officiallyApproved" val="yes"/><feat att="frequency" val="1.7857"/> </FormRepresentation></WordForm>
</LexicalEntry> 
<LexicalEntry><feat att="partOfSpeech" val="interjection"/> 
<feat att="id" val="GMU_VÆRSARTIG_1"/> 
<feat att="morphologicalUnitId" val="VÆRSARTIG"/> 
<feat att="officiallyApproved" val="yes"/> 
<feat att="originalSource" val="PAROLE"/> 
<feat att="independentWord" val="yes"/> 
<Lemma><FormRepresentation> <feat att="writtenForm" val="værsartig"/> <feat att="officiallyApproved" val="yes"/> </FormRepresentation></Lemma> 
<WordForm>
<FormRepresentation> <feat att="writtenForm" val="værsartig"/> <feat att="inflectionalParadigm" val="MFG0000"/> <feat att="officiallyApproved" val="yes"/><feat att="frequency" val="0.0"/> </FormRepresentation></WordForm>
</LexicalEntry> 
<LexicalEntry><feat att="partOfSpeech" val="interjection"/> 
<feat att="id" val="GMU_ÆV_1"/> 
<feat att="morphologicalUnitId" val="ÆV"/> 
<feat att="officiallyApproved" val="yes"/> 
<feat att="originalSource" val="PAROLE"/> 
<feat att="independentWord" val="yes"/> 
<Lemma><FormRepresentation> <feat att="writtenForm" val="æv"/> <feat att="officiallyApproved" val="yes"/> </FormRepresentation></Lemma> 
<WordForm>
<FormRepresentation> <feat att="writtenForm" val="æv"/> <feat att="inflectionalParadigm" val="MFG0000"/> <feat att="officiallyApproved" val="yes"/><feat att="frequency" val=".1786"/> </FormRepresentation></WordForm>
</LexicalEntry> 
<LexicalEntry><feat att="partOfSpeech" val="interjection"/> 
<feat att="id" val="GMU_JAVIST_1"/> 
<feat att="morphologicalUnitId" val="JAVIST"/> 
<feat att="officiallyApproved" val="yes"/> 
<feat att="originalSource" val="PAROLE"/> 
<feat att="independentWord" val="yes"/> 
<Lemma><FormRepresentation> <feat att="writtenForm" val="javist"/> <feat att="officiallyApproved" val="yes"/> </FormRepresentation></Lemma> 
<WordForm>
<FormRepresentation> <feat att="writtenForm" val="javist"/> <feat att="inflectionalParadigm" val="MFG0000"/> <feat att="officiallyApproved" val="yes"/><feat att="frequency" val="1.3929"/> </FormRepresentation></WordForm>
</LexicalEntry> 
<LexicalEntry><feat att="partOfSpeech" val="interjection"/> 
<feat att="id" val="GMU_JOH_1"/> 
<feat att="morphologicalUnitId" val="JOH"/> 
<feat att="officiallyApproved" val="yes"/> 
<feat att="originalSource" val="PAROLE"/> 
<feat att="independentWord" val="yes"/> 
<Lemma><FormRepresentation> <feat att="writtenForm" val="joh"/> <feat att="officiallyApproved" val="yes"/> </FormRepresentation></Lemma> 
<WordForm>
<FormRepresentation> <feat att="writtenForm" val="joh"/> <feat att="inflectionalParadigm" val="MFG0000"/> <feat att="officiallyApproved" val="yes"/><feat att="frequency" val="4.3571"/> </FormRepresentation></WordForm>
</LexicalEntry> 
<LexicalEntry><feat att="partOfSpeech" val="interjection"/> 
<feat att="id" val="GMU_JOVIST_1"/> 
<feat att="morphologicalUnitId" val="JOVIST"/> 
<feat att="officiallyApproved" val="yes"/> 
<feat att="originalSource" val="PAROLE"/> 
<feat att="independentWord" val="yes"/> 
<Lemma><FormRepresentation> <feat att="writtenForm" val="jovist"/> <feat att="officiallyApproved" val="yes"/> </FormRepresentation></Lemma> 
<WordForm>
<FormRepresentation> <feat att="writtenForm" val="jovist"/> <feat att="inflectionalParadigm" val="MFG0000"/> <feat att="officiallyApproved" val="yes"/><feat att="frequency" val="1.125"/> </FormRepresentation></WordForm>
</LexicalEntry> 
<LexicalEntry><feat att="partOfSpeech" val="interjection"/> 
<feat att="id" val="GMU_SESAM,2_1"/> 
<feat att="morphologicalUnitId" val="SESAM_2"/> 
<feat att="officiallyApproved" val="yes"/> 
<feat att="originalSource" val="PAROLE"/> 
<feat att="independentWord" val="yes"/> 
<Lemma><FormRepresentation> <feat att="writtenForm" val="sesam"/> <feat att="officiallyApproved" val="yes"/> </FormRepresentation></Lemma> 
<WordForm>
<FormRepresentation> <feat att="writtenForm" val="sesam"/> <feat att="inflectionalParadigm" val="MFG0000"/> <feat att="officiallyApproved" val="yes"/><feat att="frequency" val=".6607"/> </FormRepresentation></WordForm>
</LexicalEntry> 
<LexicalEntry><feat att="partOfSpeech" val="interjection"/> 
<feat att="id" val="GMU_ADJØ_1"/> 
<feat att="morphologicalUnitId" val="ADJØ"/> 
<feat att="officiallyApproved" val="yes"/> 
<feat att="originalSource" val="PAROLE"/> 
<feat att="independentWord" val="yes"/> 
<Lemma><FormRepresentation> <feat att="writtenForm" val="adjø"/> <feat att="officiallyApproved" val="yes"/> </FormRepresentation></Lemma> 
<WordForm>
<FormRepresentation> <feat att="writtenForm" val="adjø"/> <feat att="inflectionalParadigm" val="MFG0000"/> <feat att="officiallyApproved" val="yes"/><feat att="frequency" val=".1071"/> </FormRepresentation></WordForm>
</LexicalEntry> 
<LexicalEntry><feat att="partOfSpeech" val="interjection"/> 
<feat att="id" val="GMU_AHA_1"/> 
<feat att="morphologicalUnitId" val="AHA"/> 
<feat att="officiallyApproved" val="yes"/> 
<feat att="originalSource" val="PAROLE"/> 
<feat att="independentWord" val="yes"/> 
<Lemma><FormRepresentation> <feat att="writtenForm" val="aha"/> <feat att="officiallyApproved" val="yes"/> </FormRepresentation></Lemma> 
<WordForm>
<FormRepresentation> <feat att="writtenForm" val="aha"/> <feat att="inflectionalParadigm" val="MFG0000"/> <feat att="officiallyApproved" val="yes"/><feat att="frequency" val="1.5357"/> </FormRepresentation></WordForm>
</LexicalEntry> 
<LexicalEntry><feat att="partOfSpeech" val="interjection"/> 
<feat att="id" val="GMU_BEBE_1"/> 
<feat att="morphologicalUnitId" val="BEBE"/> 
<feat att="officiallyApproved" val="yes"/> 
<feat att="originalSource" val="PAROLE"/> 
<feat att="independentWord" val="yes"/> 
<Lemma><FormRepresentation> <feat att="writtenForm" val="bebe"/> <feat att="officiallyApproved" val="yes"/> </FormRepresentation></Lemma> 
<WordForm>
<FormRepresentation> <feat att="writtenForm" val="bebe"/> <feat att="inflectionalParadigm" val="MFG0000"/> <feat att="officiallyApproved" val="yes"/><feat att="frequency" val=".1071"/> </FormRepresentation></WordForm>
</LexicalEntry> 
<LexicalEntry><feat att="partOfSpeech" val="interjection"/> 
<feat att="id" val="GMU_BUH_1"/> 
<feat att="morphologicalUnitId" val="BUH"/> 
<feat att="officiallyApproved" val="yes"/> 
<feat att="originalSource" val="PAROLE"/> 
<feat att="independentWord" val="yes"/> 
<Lemma><FormRepresentation> <feat att="writtenForm" val="buh"/> <feat att="officiallyApproved" val="yes"/> </FormRepresentation></Lemma> 
<WordForm>
<FormRepresentation> <feat att="writtenForm" val="buh"/> <feat att="inflectionalParadigm" val="MFG0000"/> <feat att="officiallyApproved" val="yes"/><feat att="frequency" val=".375"/> </FormRepresentation></WordForm>
</LexicalEntry> 
<LexicalEntry><feat att="partOfSpeech" val="interjection"/> 
<feat att="id" val="GMU_DAV_1"/> 
<feat att="morphologicalUnitId" val="DAV"/> 
<feat att="officiallyApproved" val="yes"/> 
<feat att="originalSource" val="PAROLE"/> 
<feat att="independentWord" val="yes"/> 
<Lemma><FormRepresentation> <feat att="writtenForm" val="dav"/> <feat att="officiallyApproved" val="yes"/> </FormRepresentation></Lemma> 
<WordForm>
<FormRepresentation> <feat att="writtenForm" val="dav"/> <feat att="inflectionalParadigm" val="MFG0000"/> <feat att="officiallyApproved" val="yes"/><feat att="frequency" val="2.4464"/> </FormRepresentation></WordForm>
</LexicalEntry> 
<LexicalEntry><feat att="partOfSpeech" val="interjection"/> 
<feat att="id" val="GMU_KLUK,2_1"/> 
<feat att="morphologicalUnitId" val="KLUK_2"/> 
<feat att="officiallyApproved" val="yes"/> 
<feat att="originalSource" val="PAROLE"/> 
<feat att="independentWord" val="yes"/> 
<Lemma><FormRepresentation> <feat att="writtenForm" val="kluk"/> <feat att="officiallyApproved" val="yes"/> </FormRepresentation></Lemma> 
<WordForm>
<FormRepresentation> <feat att="writtenForm" val="kluk"/> <feat att="inflectionalParadigm" val="MFG0000"/> <feat att="officiallyApproved" val="yes"/><feat att="frequency" val=".1786"/> </FormRepresentation></WordForm>
</LexicalEntry> 
<LexicalEntry><feat att="partOfSpeech" val="interjection"/> 
<feat att="id" val="GMU_VISSEVASSE_1"/> 
<feat att="morphologicalUnitId" val="VISSEVASSE"/> 
<feat att="officiallyApproved" val="yes"/> 
<feat att="originalSource" val="PAROLE"/> 
<feat att="independentWord" val="yes"/> 
<Lemma><FormRepresentation> <feat att="writtenForm" val="vissevasse"/> <feat att="officiallyApproved" val="yes"/> </FormRepresentation></Lemma> 
<WordForm>
<FormRepresentation> <feat att="writtenForm" val="vissevasse"/> <feat att="inflectionalParadigm" val="MFG0000"/> <feat att="officiallyApproved" val="yes"/><feat att="frequency" val=".0893"/> </FormRepresentation></WordForm>
</LexicalEntry> 
<LexicalEntry><feat att="partOfSpeech" val="interjection"/> 
<feat att="id" val="GMU_HØRT_1"/> 
<feat att="morphologicalUnitId" val="HØRT"/> 
<feat att="officiallyApproved" val="yes"/> 
<feat att="originalSource" val="PAROLE"/> 
<feat att="independentWord" val="yes"/> 
<Lemma><FormRepresentation> <feat att="writtenForm" val="hør"/> <feat att="officiallyApproved" val="yes"/> </FormRepresentation></Lemma> 
<WordForm>
<FormRepresentation> <feat att="writtenForm" val="hør"/> <feat att="inflectionalParadigm" val="MFG0000"/> <feat att="officiallyApproved" val="yes"/><feat att="frequency" val="20.2143"/> </FormRepresentation></WordForm>
<RelatedForm><feat att="spellingVariant" val="GMU_HØRT_2"/> <FormRepresentation><feat att="writtenForm" val="hørt"/></FormRepresentation></RelatedForm> 
</LexicalEntry> 
<LexicalEntry><feat att="partOfSpeech" val="interjection"/> 
<feat att="id" val="GMU_HØRT_2"/> 
<feat att="morphologicalUnitId" val="HØRT"/> 
<feat att="officiallyApproved" val="yes"/> 
<feat att="originalSource" val="PAROLE"/> 
<feat att="independentWord" val="yes"/> 
<Lemma><FormRepresentation> <feat att="writtenForm" val="hørt"/> <feat att="officiallyApproved" val="yes"/> </FormRepresentation></Lemma> 
<WordForm>
<FormRepresentation> <feat att="writtenForm" val="hørt"/> <feat att="inflectionalParadigm" val="MFG0000"/> <feat att="officiallyApproved" val="yes"/><feat att="frequency" val="102.6071"/> </FormRepresentation></WordForm>
<RelatedForm><feat att="spellingVariant" val="GMU_HØRT_2"/> <FormRepresentation><feat att="writtenForm" val="hørt"/></FormRepresentation></RelatedForm> 
</LexicalEntry> 
<LexicalEntry><feat att="partOfSpeech" val="interjection"/> 
<feat att="id" val="GMU_NIKS_1"/> 
<feat att="morphologicalUnitId" val="NIKS"/> 
<feat att="officiallyApproved" val="yes"/> 
<feat att="originalSource" val="PAROLE"/> 
<feat att="independentWord" val="yes"/> 
<Lemma><FormRepresentation> <feat att="writtenForm" val="niks"/> <feat att="officiallyApproved" val="yes"/> </FormRepresentation></Lemma> 
<WordForm>
<FormRepresentation> <feat att="writtenForm" val="niks"/> <feat att="inflectionalParadigm" val="MFG0000"/> <feat att="officiallyApproved" val="yes"/><feat att="frequency" val=".3929"/> </FormRepresentation></WordForm>
</LexicalEntry> 
<LexicalEntry><feat att="partOfSpeech" val="interjection"/> 
<feat att="id" val="GMU_DIK,2_1"/> 
<feat att="morphologicalUnitId" val="DIK_2"/> 
<feat att="officiallyApproved" val="yes"/> 
<feat att="originalSource" val="PAROLE"/> 
<feat att="independentWord" val="yes"/> 
<Lemma><FormRepresentation> <feat att="writtenForm" val="dik"/> <feat att="officiallyApproved" val="yes"/> </FormRepresentation></Lemma> 
<WordForm>
<FormRepresentation> <feat att="writtenForm" val="dik"/> <feat att="inflectionalParadigm" val="MFG0000"/> <feat att="officiallyApproved" val="yes"/><feat att="frequency" val=".125"/> </FormRepresentation></WordForm>
</LexicalEntry> 
<LexicalEntry><feat att="partOfSpeech" val="interjection"/> 
<feat att="id" val="GMU_AMEN_1"/> 
<feat att="morphologicalUnitId" val="AMEN"/> 
<feat att="officiallyApproved" val="yes"/> 
<feat att="originalSource" val="PAROLE"/> 
<feat att="independentWord" val="yes"/> 
<Lemma><FormRepresentation> <feat att="writtenForm" val="amen"/> <feat att="officiallyApproved" val="yes"/> </FormRepresentation></Lemma> 
<WordForm>
<FormRepresentation> <feat att="writtenForm" val="amen"/> <feat att="inflectionalParadigm" val="MFG0000"/> <feat att="officiallyApproved" val="yes"/><feat att="frequency" val="1.7143"/> </FormRepresentation></WordForm>
</LexicalEntry> 
<LexicalEntry><feat att="partOfSpeech" val="interjection"/> 
<feat att="id" val="GMU_BUMP,2_1"/> 
<feat att="morphologicalUnitId" val="BUMP_2"/> 
<feat att="officiallyApproved" val="yes"/> 
<feat att="originalSource" val="PAROLE"/> 
<feat att="independentWord" val="yes"/> 
<Lemma><FormRepresentation> <feat att="writtenForm" val="bump"/> <feat att="officiallyApproved" val="yes"/> </FormRepresentation></Lemma> 
<WordForm>
<FormRepresentation> <feat att="writtenForm" val="bump"/> <feat att="inflectionalParadigm" val="MFG0000"/> <feat att="officiallyApproved" val="yes"/><feat att="frequency" val="2.9107"/> </FormRepresentation></WordForm>
</LexicalEntry> 
<LexicalEntry><feat att="partOfSpeech" val="interjection"/> 
<feat att="id" val="GMU_VIPS_1"/> 
<feat att="morphologicalUnitId" val="VIPS"/> 
<feat att="officiallyApproved" val="yes"/> 
<feat att="originalSource" val="PAROLE"/> 
<feat att="independentWord" val="yes"/> 
<Lemma><FormRepresentation> <feat att="writtenForm" val="vips"/> <feat att="officiallyApproved" val="yes"/> </FormRepresentation></Lemma> 
<WordForm>
<FormRepresentation> <feat att="writtenForm" val="vips"/> <feat att="inflectionalParadigm" val="MFG0000"/> <feat att="officiallyApproved" val="yes"/><feat att="frequency" val=".6071"/> </FormRepresentation></WordForm>
</LexicalEntry> 
<LexicalEntry><feat att="partOfSpeech" val="interjection"/> 
<feat att="id" val="GMU_VOVVOV_1"/> 
<feat att="morphologicalUnitId" val="VOVVOV"/> 
<feat att="officiallyApproved" val="yes"/> 
<feat att="originalSource" val="PAROLE"/> 
<feat att="independentWord" val="yes"/> 
<Lemma><FormRepresentation> <feat att="writtenForm" val="vovvov"/> <feat att="officiallyApproved" val="yes"/> </FormRepresentation></Lemma> 
<WordForm>
<FormRepresentation> <feat att="writtenForm" val="vovvov"/> <feat att="inflectionalParadigm" val="MFG0000"/> <feat att="officiallyApproved" val="yes"/><feat att="frequency" val="0.0"/> </FormRepresentation></WordForm>
</LexicalEntry> 
<LexicalEntry><feat att="partOfSpeech" val="interjection"/> 
<feat att="id" val="GMU_VÆRSGO_1"/> 
<feat att="morphologicalUnitId" val="VÆRSGO"/> 
<feat att="officiallyApproved" val="yes"/> 
<feat att="originalSource" val="PAROLE"/> 
<feat att="independentWord" val="yes"/> 
<Lemma><FormRepresentation> <feat att="writtenForm" val="værsgo"/> <feat att="officiallyApproved" val="yes"/> </FormRepresentation></Lemma> 
<WordForm>
<FormRepresentation> <feat att="writtenForm" val="værsgo"/> <feat att="inflectionalParadigm" val="MFG0000"/> <feat att="officiallyApproved" val="yes"/><feat att="frequency" val="3.9286"/> </FormRepresentation></WordForm>
</LexicalEntry> 
<LexicalEntry><feat att="partOfSpeech" val="interjection"/> 
<feat att="id" val="GMU_HOPLA,2_1"/> 
<feat att="morphologicalUnitId" val="HOPLA_2"/> 
<feat att="officiallyApproved" val="yes"/> 
<feat att="originalSource" val="PAROLE"/> 
<feat att="independentWord" val="yes"/> 
<Lemma><FormRepresentation> <feat att="writtenForm" val="hopla"/> <feat att="officiallyApproved" val="yes"/> </FormRepresentation></Lemma> 
<WordForm>
<FormRepresentation> <feat att="writtenForm" val="hopla"/> <feat att="inflectionalParadigm" val="MFG0000"/> <feat att="officiallyApproved" val="yes"/><feat att="frequency" val=".7321"/> </FormRepresentation></WordForm>
</LexicalEntry> 
<LexicalEntry><feat att="partOfSpeech" val="interjection"/> 
<feat att="id" val="GMU_OH_1"/> 
<feat att="morphologicalUnitId" val="OH"/> 
<feat att="officiallyApproved" val="yes"/> 
<feat att="originalSource" val="PAROLE"/> 
<feat att="independentWord" val="yes"/> 
<Lemma><FormRepresentation> <feat att="writtenForm" val="o"/> <feat att="officiallyApproved" val="yes"/> </FormRepresentation></Lemma> 
<WordForm>
<FormRepresentation> <feat att="writtenForm" val="o"/> <feat att="inflectionalParadigm" val="MFG0000"/> <feat att="officiallyApproved" val="yes"/><feat att="frequency" val="18.1786"/> </FormRepresentation></WordForm>
<RelatedForm><feat att="spellingVariant" val="GMU_OH_2"/> <FormRepresentation><feat att="writtenForm" val="oh"/></FormRepresentation></RelatedForm> 
</LexicalEntry> 
<LexicalEntry><feat att="partOfSpeech" val="interjection"/> 
<feat att="id" val="GMU_OH_2"/> 
<feat att="morphologicalUnitId" val="OH"/> 
<feat att="officiallyApproved" val="yes"/> 
<feat att="originalSource" val="PAROLE"/> 
<feat att="independentWord" val="yes"/> 
<Lemma><FormRepresentation> <feat att="writtenForm" val="oh"/> <feat att="officiallyApproved" val="yes"/> </FormRepresentation></Lemma> 
<WordForm>
<FormRepresentation> <feat att="writtenForm" val="oh"/> <feat att="inflectionalParadigm" val="MFG0000"/> <feat att="officiallyApproved" val="yes"/><feat att="frequency" val="5.0714"/> </FormRepresentation></WordForm>
<RelatedForm><feat att="spellingVariant" val="GMU_OH_2"/> <FormRepresentation><feat att="writtenForm" val="oh"/></FormRepresentation></RelatedForm> 
</LexicalEntry> 
<LexicalEntry><feat att="partOfSpeech" val="interjection"/> 
<feat att="id" val="GMU_PIP,4_1"/> 
<feat att="morphologicalUnitId" val="PIP_4"/> 
<feat att="officiallyApproved" val="yes"/> 
<feat att="originalSource" val="PAROLE"/> 
<feat att="independentWord" val="yes"/> 
<Lemma><FormRepresentation> <feat att="writtenForm" val="pip"/> <feat att="officiallyApproved" val="yes"/> </FormRepresentation></Lemma> 
<WordForm>
<FormRepresentation> <feat att="writtenForm" val="pip"/> <feat att="inflectionalParadigm" val="MFG0000"/> <feat att="officiallyApproved" val="yes"/><feat att="frequency" val="1.7679"/> </FormRepresentation></WordForm>
</LexicalEntry> 
<LexicalEntry><feat att="partOfSpeech" val="interjection"/> 
<feat att="id" val="GMU_PLASK,2_1"/> 
<feat att="morphologicalUnitId" val="PLASK_2"/> 
<feat att="officiallyApproved" val="yes"/> 
<feat att="originalSource" val="PAROLE"/> 
<feat att="independentWord" val="yes"/> 
<Lemma><FormRepresentation> <feat att="writtenForm" val="plask"/> <feat att="officiallyApproved" val="yes"/> </FormRepresentation></Lemma> 
<WordForm>
<FormRepresentation> <feat att="writtenForm" val="plask"/> <feat att="inflectionalParadigm" val="MFG0000"/> <feat att="officiallyApproved" val="yes"/><feat att="frequency" val="1.4464"/> </FormRepresentation></WordForm>
</LexicalEntry> 
<LexicalEntry><feat att="partOfSpeech" val="interjection"/> 
<feat att="id" val="GMU_RAP,3_1"/> 
<feat att="morphologicalUnitId" val="RAP_3"/> 
<feat att="officiallyApproved" val="yes"/> 
<feat att="originalSource" val="PAROLE"/> 
<feat att="independentWord" val="yes"/> 
<Lemma><FormRepresentation> <feat att="writtenForm" val="rap"/> <feat att="officiallyApproved" val="yes"/> </FormRepresentation></Lemma> 
<WordForm>
<FormRepresentation> <feat att="writtenForm" val="rap"/> <feat att="inflectionalParadigm" val="MFG0000"/> <feat att="officiallyApproved" val="yes"/><feat att="frequency" val="6.0714"/> </FormRepresentation></WordForm>
</LexicalEntry> 
<LexicalEntry><feat att="partOfSpeech" val="interjection"/> 
<feat att="id" val="GMU_SÅH_1"/> 
<feat att="morphologicalUnitId" val="SÅH"/> 
<feat att="officiallyApproved" val="yes"/> 
<feat att="originalSource" val="PAROLE"/> 
<feat att="independentWord" val="yes"/> 
<Lemma><FormRepresentation> <feat att="writtenForm" val="såh"/> <feat att="officiallyApproved" val="yes"/> </FormRepresentation></Lemma> 
<WordForm>
<FormRepresentation> <feat att="writtenForm" val="såh"/> <feat att="inflectionalParadigm" val="MFG0000"/> <feat att="officiallyApproved" val="yes"/><feat att="frequency" val=".4821"/> </FormRepresentation></WordForm>
</LexicalEntry> 
<LexicalEntry><feat att="partOfSpeech" val="interjection"/> 
<feat att="id" val="GMU_ØF_1"/> 
<feat att="morphologicalUnitId" val="ØF"/> 
<feat att="officiallyApproved" val="yes"/> 
<feat att="originalSource" val="PAROLE"/> 
<feat att="independentWord" val="yes"/> 
<Lemma><FormRepresentation> <feat att="writtenForm" val="øf"/> <feat att="officiallyApproved" val="yes"/> </FormRepresentation></Lemma> 
<WordForm>
<FormRepresentation> <feat att="writtenForm" val="øf"/> <feat att="inflectionalParadigm" val="MFG0000"/> <feat att="officiallyApproved" val="yes"/><feat att="frequency" val=".0893"/> </FormRepresentation></WordForm>
</LexicalEntry> 
<LexicalEntry><feat att="partOfSpeech" val="interjection"/> 
<feat att="id" val="GMU_TRIP TRAP_1"/> 
<feat att="morphologicalUnitId" val="TRIP TRAP"/> 
<feat att="officiallyApproved" val="yes"/> 
<feat att="originalSource" val="PAROLE"/> 
<feat att="independentWord" val="yes"/> 
<Lemma><FormRepresentation> <feat att="writtenForm" val="trip trap"/> <feat att="officiallyApproved" val="yes"/> </FormRepresentation></Lemma> 
<WordForm>
<FormRepresentation> <feat att="writtenForm" val="trip trap"/> <feat att="inflectionalParadigm" val="MFG0000"/> <feat att="officiallyApproved" val="yes"/><feat att="frequency" val="0.0"/> </FormRepresentation></WordForm>
</LexicalEntry> 
<LexicalEntry><feat att="partOfSpeech" val="interjection"/> 
<feat att="id" val="GMU_TRALALA_1"/> 
<feat att="morphologicalUnitId" val="TRALALA"/> 
<feat att="officiallyApproved" val="yes"/> 
<feat att="originalSource" val="PAROLE"/> 
<feat att="independentWord" val="yes"/> 
<Lemma><FormRepresentation> <feat att="writtenForm" val="tralala"/> <feat att="officiallyApproved" val="yes"/> </FormRepresentation></Lemma> 
<WordForm>
<FormRepresentation> <feat att="writtenForm" val="tralala"/> <feat att="inflectionalParadigm" val="MFG0000"/> <feat att="officiallyApproved" val="yes"/><feat att="frequency" val="0.0"/> </FormRepresentation></WordForm>
</LexicalEntry> 
<LexicalEntry><feat att="partOfSpeech" val="interjection"/> 
<feat att="id" val="GMU_HALLO_1"/> 
<feat att="morphologicalUnitId" val="HALLO"/> 
<feat att="officiallyApproved" val="yes"/> 
<feat att="originalSource" val="PAROLE"/> 
<feat att="independentWord" val="yes"/> 
<Lemma><FormRepresentation> <feat att="writtenForm" val="hallo"/> <feat att="officiallyApproved" val="yes"/> </FormRepresentation></Lemma> 
<WordForm>
<FormRepresentation> <feat att="writtenForm" val="hallo"/> <feat att="inflectionalParadigm" val="MFG0000"/> <feat att="officiallyApproved" val="yes"/><feat att="frequency" val="4.8036"/> </FormRepresentation></WordForm>
</LexicalEntry> 
<LexicalEntry><feat att="partOfSpeech" val="interjection"/> 
<feat att="id" val="GMU_PUHA_1"/> 
<feat att="morphologicalUnitId" val="PUHA"/> 
<feat att="officiallyApproved" val="yes"/> 
<feat att="originalSource" val="PAROLE"/> 
<feat att="independentWord" val="yes"/> 
<Lemma><FormRepresentation> <feat att="writtenForm" val="puha"/> <feat att="officiallyApproved" val="yes"/> </FormRepresentation></Lemma> 
<WordForm>
<FormRepresentation> <feat att="writtenForm" val="puha"/> <feat att="inflectionalParadigm" val="MFG0000"/> <feat att="officiallyApproved" val="yes"/><feat att="frequency" val=".9286"/> </FormRepresentation></WordForm>
</LexicalEntry> 
<LexicalEntry><feat att="partOfSpeech" val="interjection"/> 
<feat att="id" val="GMU_PYHA_1"/> 
<feat att="morphologicalUnitId" val="PYHA"/> 
<feat att="officiallyApproved" val="yes"/> 
<feat att="originalSource" val="PAROLE"/> 
<feat att="independentWord" val="yes"/> 
<Lemma><FormRepresentation> <feat att="writtenForm" val="pyha"/> <feat att="officiallyApproved" val="yes"/> </FormRepresentation></Lemma> 
<WordForm>
<FormRepresentation> <feat att="writtenForm" val="pyha"/> <feat att="inflectionalParadigm" val="MFG0000"/> <feat att="officiallyApproved" val="yes"/><feat att="frequency" val=".4464"/> </FormRepresentation></WordForm>
</LexicalEntry> 
<LexicalEntry><feat att="partOfSpeech" val="interjection"/> 
<feat att="id" val="GMU_PYT,2_1"/> 
<feat att="morphologicalUnitId" val="PYT_2"/> 
<feat att="officiallyApproved" val="yes"/> 
<feat att="originalSource" val="PAROLE"/> 
<feat att="independentWord" val="yes"/> 
<Lemma><FormRepresentation> <feat att="writtenForm" val="pyt"/> <feat att="officiallyApproved" val="yes"/> </FormRepresentation></Lemma> 
<WordForm>
<FormRepresentation> <feat att="writtenForm" val="pyt"/> <feat att="inflectionalParadigm" val="MFG0000"/> <feat att="officiallyApproved" val="yes"/><feat att="frequency" val="2.5357"/> </FormRepresentation></WordForm>
</LexicalEntry> 
<LexicalEntry><feat att="partOfSpeech" val="interjection"/> 
<feat att="id" val="GMU_PØJ_1"/> 
<feat att="morphologicalUnitId" val="PØJ"/> 
<feat att="officiallyApproved" val="yes"/> 
<feat att="originalSource" val="PAROLE"/> 
<feat att="independentWord" val="yes"/> 
<Lemma><FormRepresentation> <feat att="writtenForm" val="pøj"/> <feat att="officiallyApproved" val="yes"/> </FormRepresentation></Lemma> 
<WordForm>
<FormRepresentation> <feat att="writtenForm" val="pøj"/> <feat att="inflectionalParadigm" val="MFG0000"/> <feat att="officiallyApproved" val="yes"/><feat att="frequency" val=".2321"/> </FormRepresentation></WordForm>
</LexicalEntry> 
<LexicalEntry><feat att="partOfSpeech" val="interjection"/> 
<feat att="id" val="GMU_SÅ,5_1"/> 
<feat att="morphologicalUnitId" val="SÅ_5"/> 
<feat att="officiallyApproved" val="yes"/> 
<feat att="originalSource" val="PAROLE"/> 
<feat att="independentWord" val="yes"/> 
<Lemma><FormRepresentation> <feat att="writtenForm" val="så"/> <feat att="officiallyApproved" val="yes"/> </FormRepresentation></Lemma> 
<WordForm>
<FormRepresentation> <feat att="writtenForm" val="så"/> <feat att="inflectionalParadigm" val="MFG0000"/> <feat att="officiallyApproved" val="yes"/><feat att="frequency" val="5896.875"/> </FormRepresentation></WordForm>
</LexicalEntry> 
<LexicalEntry><feat att="partOfSpeech" val="interjection"/> 
<feat att="id" val="GMU_FALDERA,2_1"/> 
<feat att="morphologicalUnitId" val="FALDERA_2"/> 
<feat att="officiallyApproved" val="yes"/> 
<feat att="originalSource" val="PAROLE"/> 
<feat att="independentWord" val="yes"/> 
<Lemma><FormRepresentation> <feat att="writtenForm" val="faldera"/> <feat att="officiallyApproved" val="yes"/> </FormRepresentation></Lemma> 
<WordForm>
<FormRepresentation> <feat att="writtenForm" val="faldera"/> <feat att="inflectionalParadigm" val="MFG0000"/> <feat att="officiallyApproved" val="yes"/><feat att="frequency" val=".0179"/> </FormRepresentation></WordForm>
</LexicalEntry> 
<LexicalEntry><feat att="partOfSpeech" val="interjection"/> 
<feat att="id" val="GMU_HYS_1"/> 
<feat att="morphologicalUnitId" val="HYS"/> 
<feat att="officiallyApproved" val="yes"/> 
<feat att="originalSource" val="PAROLE"/> 
<feat att="independentWord" val="yes"/> 
<Lemma><FormRepresentation> <feat att="writtenForm" val="hys"/> <feat att="officiallyApproved" val="yes"/> </FormRepresentation></Lemma> 
<WordForm>
<FormRepresentation> <feat att="writtenForm" val="hys"/> <feat att="inflectionalParadigm" val="MFG0000"/> <feat att="officiallyApproved" val="yes"/><feat att="frequency" val=".1071"/> </FormRepresentation></WordForm>
</LexicalEntry> 
<LexicalEntry><feat att="partOfSpeech" val="interjection"/> 
<feat att="id" val="GMU_AH_1"/> 
<feat att="morphologicalUnitId" val="AH"/> 
<feat att="officiallyApproved" val="yes"/> 
<feat att="originalSource" val="PAROLE"/> 
<feat att="independentWord" val="yes"/> 
<Lemma><FormRepresentation> <feat att="writtenForm" val="ah"/> <feat att="officiallyApproved" val="yes"/> </FormRepresentation></Lemma> 
<WordForm>
<FormRepresentation> <feat att="writtenForm" val="ah"/> <feat att="inflectionalParadigm" val="MFG0000"/> <feat att="officiallyApproved" val="yes"/><feat att="frequency" val="1.8036"/> </FormRepresentation></WordForm>
</LexicalEntry> 
<LexicalEntry><feat att="partOfSpeech" val="interjection"/> 
<feat att="id" val="GMU_MUH_1"/> 
<feat att="morphologicalUnitId" val="MUH"/> 
<feat att="officiallyApproved" val="yes"/> 
<feat att="originalSource" val="PAROLE"/> 
<feat att="independentWord" val="yes"/> 
<Lemma><FormRepresentation> <feat att="writtenForm" val="muh"/> <feat att="officiallyApproved" val="yes"/> </FormRepresentation></Lemma> 
<WordForm>
<FormRepresentation> <feat att="writtenForm" val="muh"/> <feat att="inflectionalParadigm" val="MFG0000"/> <feat att="officiallyApproved" val="yes"/><feat att="frequency" val=".1607"/> </FormRepresentation></WordForm>
</LexicalEntry> 
<LexicalEntry><feat att="partOfSpeech" val="interjection"/> 
<feat att="id" val="GMU_MÆH_1"/> 
<feat att="morphologicalUnitId" val="MÆH"/> 
<feat att="officiallyApproved" val="yes"/> 
<feat att="originalSource" val="PAROLE"/> 
<feat att="independentWord" val="yes"/> 
<Lemma><FormRepresentation> <feat att="writtenForm" val="mæh"/> <feat att="officiallyApproved" val="yes"/> </FormRepresentation></Lemma> 
<WordForm>
<FormRepresentation> <feat att="writtenForm" val="mæh"/> <feat att="inflectionalParadigm" val="MFG0000"/> <feat att="officiallyApproved" val="yes"/><feat att="frequency" val=".1071"/> </FormRepresentation></WordForm>
</LexicalEntry> 
<LexicalEntry><feat att="partOfSpeech" val="interjection"/> 
<feat att="id" val="GMU_BASTA,2_1"/> 
<feat att="morphologicalUnitId" val="BASTA_2"/> 
<feat att="officiallyApproved" val="yes"/> 
<feat att="originalSource" val="PAROLE"/> 
<feat att="independentWord" val="yes"/> 
<Lemma><FormRepresentation> <feat att="writtenForm" val="basta"/> <feat att="officiallyApproved" val="yes"/> </FormRepresentation></Lemma> 
<WordForm>
<FormRepresentation> <feat att="writtenForm" val="basta"/> <feat att="inflectionalParadigm" val="MFG0000"/> <feat att="officiallyApproved" val="yes"/><feat att="frequency" val="1.1964"/> </FormRepresentation></WordForm>
</LexicalEntry> 
<LexicalEntry><feat att="partOfSpeech" val="interjection"/> 
<feat att="id" val="GMU_JASÅ_1"/> 
<feat att="morphologicalUnitId" val="JASÅ"/> 
<feat att="officiallyApproved" val="yes"/> 
<feat att="originalSource" val="PAROLE"/> 
<feat att="independentWord" val="yes"/> 
<Lemma><FormRepresentation> <feat att="writtenForm" val="jaså"/> <feat att="officiallyApproved" val="yes"/> </FormRepresentation></Lemma> 
<WordForm>
<FormRepresentation> <feat att="writtenForm" val="jaså"/> <feat att="inflectionalParadigm" val="MFG0000"/> <feat att="officiallyApproved" val="yes"/><feat att="frequency" val="1.125"/> </FormRepresentation></WordForm>
</LexicalEntry> 
<LexicalEntry><feat att="partOfSpeech" val="interjection"/> 
<feat att="id" val="GMU_JAVEL_1"/> 
<feat att="morphologicalUnitId" val="JAVEL"/> 
<feat att="officiallyApproved" val="yes"/> 
<feat att="originalSource" val="PAROLE"/> 
<feat att="independentWord" val="yes"/> 
<Lemma><FormRepresentation> <feat att="writtenForm" val="javel"/> <feat att="officiallyApproved" val="yes"/> </FormRepresentation></Lemma> 
<WordForm>
<FormRepresentation> <feat att="writtenForm" val="javel"/> <feat att="inflectionalParadigm" val="MFG0000"/> <feat att="officiallyApproved" val="yes"/><feat att="frequency" val="3.7321"/> </FormRepresentation></WordForm>
</LexicalEntry> 
<LexicalEntry><feat att="partOfSpeech" val="interjection"/> 
<feat att="id" val="GMU_JØSSES_1"/> 
<feat att="morphologicalUnitId" val="JØSSES"/> 
<feat att="officiallyApproved" val="yes"/> 
<feat att="originalSource" val="PAROLE"/> 
<feat att="independentWord" val="yes"/> 
<Lemma><FormRepresentation> <feat att="writtenForm" val="jøsses"/> <feat att="officiallyApproved" val="yes"/> </FormRepresentation></Lemma> 
<WordForm>
<FormRepresentation> <feat att="writtenForm" val="jøsses"/> <feat att="inflectionalParadigm" val="MFG0000"/> <feat att="officiallyApproved" val="yes"/><feat att="frequency" val=".1964"/> </FormRepresentation></WordForm>
</LexicalEntry> 
<LexicalEntry><feat att="partOfSpeech" val="interjection"/> 
<feat att="id" val="GMU_HA,2_1"/> 
<feat att="morphologicalUnitId" val="HA_2"/> 
<feat att="officiallyApproved" val="yes"/> 
<feat att="originalSource" val="PAROLE"/> 
<feat att="independentWord" val="yes"/> 
<Lemma><FormRepresentation> <feat att="writtenForm" val="ha"/> <feat att="officiallyApproved" val="yes"/> </FormRepresentation></Lemma> 
<WordForm>
<FormRepresentation> <feat att="writtenForm" val="ha"/> <feat att="inflectionalParadigm" val="MFG0000"/> <feat att="officiallyApproved" val="yes"/><feat att="frequency" val="24.5179"/> </FormRepresentation></WordForm>
</LexicalEntry> 
<LexicalEntry><feat att="partOfSpeech" val="interjection"/> 
<feat att="id" val="GMU_HALLØJSA_1"/> 
<feat att="morphologicalUnitId" val="HALLØJSA"/> 
<feat att="officiallyApproved" val="yes"/> 
<feat att="originalSource" val="PAROLE"/> 
<feat att="independentWord" val="yes"/> 
<Lemma><FormRepresentation> <feat att="writtenForm" val="halløjsa"/> <feat att="officiallyApproved" val="yes"/> </FormRepresentation></Lemma> 
<WordForm>
<FormRepresentation> <feat att="writtenForm" val="halløjsa"/> <feat att="inflectionalParadigm" val="MFG0000"/> <feat att="officiallyApproved" val="yes"/><feat att="frequency" val=".3393"/> </FormRepresentation></WordForm>
</LexicalEntry> 
<LexicalEntry><feat att="partOfSpeech" val="interjection"/> 
<feat att="id" val="GMU_HAPS,3_1"/> 
<feat att="morphologicalUnitId" val="HAPS_3"/> 
<feat att="officiallyApproved" val="yes"/> 
<feat att="originalSource" val="PAROLE"/> 
<feat att="independentWord" val="yes"/> 
<Lemma><FormRepresentation> <feat att="writtenForm" val="haps"/> <feat att="officiallyApproved" val="yes"/> </FormRepresentation></Lemma> 
<WordForm>
<FormRepresentation> <feat att="writtenForm" val="haps"/> <feat att="inflectionalParadigm" val="MFG0000"/> <feat att="officiallyApproved" val="yes"/><feat att="frequency" val=".3036"/> </FormRepresentation></WordForm>
</LexicalEntry> 
<LexicalEntry><feat att="partOfSpeech" val="interjection"/> 
<feat att="id" val="GMU_HEJ_1"/> 
<feat att="morphologicalUnitId" val="HEJ"/> 
<feat att="officiallyApproved" val="yes"/> 
<feat att="originalSource" val="PAROLE"/> 
<feat att="independentWord" val="yes"/> 
<Lemma><FormRepresentation> <feat att="writtenForm" val="hej"/> <feat att="officiallyApproved" val="yes"/> </FormRepresentation></Lemma> 
<WordForm>
<FormRepresentation> <feat att="writtenForm" val="hej"/> <feat att="inflectionalParadigm" val="MFG0000"/> <feat att="officiallyApproved" val="yes"/><feat att="frequency" val="19.3214"/> </FormRepresentation></WordForm>
</LexicalEntry> 
<LexicalEntry><feat att="partOfSpeech" val="interjection"/> 
<feat att="id" val="GMU_HELLEDUSSEDA_1"/> 
<feat att="morphologicalUnitId" val="HELLEDUSSEDA"/> 
<feat att="officiallyApproved" val="yes"/> 
<feat att="originalSource" val="PAROLE"/> 
<feat att="independentWord" val="yes"/> 
<Lemma><FormRepresentation> <feat att="writtenForm" val="helledusseda"/> <feat att="officiallyApproved" val="yes"/> </FormRepresentation></Lemma> 
<WordForm>
<FormRepresentation> <feat att="writtenForm" val="helledusseda"/> <feat att="inflectionalParadigm" val="MFG0000"/> <feat att="officiallyApproved" val="yes"/><feat att="frequency" val=".0714"/> </FormRepresentation></WordForm>
</LexicalEntry> 
<LexicalEntry><feat att="partOfSpeech" val="interjection"/> 
<feat att="id" val="GMU_PLUMS_1"/> 
<feat att="morphologicalUnitId" val="PLUMS"/> 
<feat att="officiallyApproved" val="yes"/> 
<feat att="originalSource" val="PAROLE"/> 
<feat att="independentWord" val="yes"/> 
<Lemma><FormRepresentation> <feat att="writtenForm" val="plums"/> <feat att="officiallyApproved" val="yes"/> </FormRepresentation></Lemma> 
<WordForm>
<FormRepresentation> <feat att="writtenForm" val="plums"/> <feat att="inflectionalParadigm" val="MFG0000"/> <feat att="officiallyApproved" val="yes"/><feat att="frequency" val=".1607"/> </FormRepresentation></WordForm>
</LexicalEntry> 
<LexicalEntry><feat att="partOfSpeech" val="interjection"/> 
<feat att="id" val="GMU_SILENTIUM_1"/> 
<feat att="morphologicalUnitId" val="SILENTIUM"/> 
<feat att="officiallyApproved" val="yes"/> 
<feat att="originalSource" val="PAROLE"/> 
<feat att="independentWord" val="yes"/> 
<Lemma><FormRepresentation> <feat att="writtenForm" val="silentium"/> <feat att="officiallyApproved" val="yes"/> </FormRepresentation></Lemma> 
<WordForm>
<FormRepresentation> <feat att="writtenForm" val="silentium"/> <feat att="inflectionalParadigm" val="MFG0000"/> <feat att="officiallyApproved" val="yes"/><feat att="frequency" val=".0357"/> </FormRepresentation></WordForm>
</LexicalEntry> 
<LexicalEntry><feat att="partOfSpeech" val="interjection"/> 
<feat att="id" val="GMU_VE,3_1"/> 
<feat att="morphologicalUnitId" val="VE_3"/> 
<feat att="officiallyApproved" val="yes"/> 
<feat att="originalSource" val="PAROLE"/> 
<feat att="independentWord" val="yes"/> 
<Lemma><FormRepresentation> <feat att="writtenForm" val="ve"/> <feat att="officiallyApproved" val="yes"/> </FormRepresentation></Lemma> 
<WordForm>
<FormRepresentation> <feat att="writtenForm" val="ve"/> <feat att="inflectionalParadigm" val="MFG0000"/> <feat att="officiallyApproved" val="yes"/><feat att="frequency" val="6.0893"/> </FormRepresentation></WordForm>
</LexicalEntry> 
<LexicalEntry><feat att="partOfSpeech" val="interjection"/> 
<feat att="id" val="GMU_DIKKEDIK_1"/> 
<feat att="morphologicalUnitId" val="DIKKEDIK"/> 
<feat att="officiallyApproved" val="yes"/> 
<feat att="originalSource" val="PAROLE"/> 
<feat att="independentWord" val="yes"/> 
<Lemma><FormRepresentation> <feat att="writtenForm" val="dikkedik"/> <feat att="officiallyApproved" val="yes"/> </FormRepresentation></Lemma> 
<WordForm>
<FormRepresentation> <feat att="writtenForm" val="dikkedik"/> <feat att="inflectionalParadigm" val="MFG0000"/> <feat att="officiallyApproved" val="yes"/><feat att="frequency" val=".0357"/> </FormRepresentation></WordForm>
</LexicalEntry> 
<LexicalEntry><feat att="partOfSpeech" val="interjection"/> 
<feat att="id" val="GMU_DING_1"/> 
<feat att="morphologicalUnitId" val="DING"/> 
<feat att="officiallyApproved" val="yes"/> 
<feat att="originalSource" val="PAROLE"/> 
<feat att="independentWord" val="yes"/> 
<Lemma><FormRepresentation> <feat att="writtenForm" val="ding"/> <feat att="officiallyApproved" val="yes"/> </FormRepresentation></Lemma> 
<WordForm>
<FormRepresentation> <feat att="writtenForm" val="ding"/> <feat att="inflectionalParadigm" val="MFG0000"/> <feat att="officiallyApproved" val="yes"/><feat att="frequency" val=".3036"/> </FormRepresentation></WordForm>
</LexicalEntry> 
<LexicalEntry><feat att="partOfSpeech" val="interjection"/> 
<feat att="id" val="GMU_SUM,2_1"/> 
<feat att="morphologicalUnitId" val="SUM_2"/> 
<feat att="officiallyApproved" val="yes"/> 
<feat att="originalSource" val="PAROLE"/> 
<feat att="independentWord" val="yes"/> 
<Lemma><FormRepresentation> <feat att="writtenForm" val="sum"/> <feat att="officiallyApproved" val="yes"/> </FormRepresentation></Lemma> 
<WordForm>
<FormRepresentation> <feat att="writtenForm" val="sum"/> <feat att="inflectionalParadigm" val="MFG0000"/> <feat att="officiallyApproved" val="yes"/><feat att="frequency" val="8.5357"/> </FormRepresentation></WordForm>
</LexicalEntry> 
<LexicalEntry><feat att="partOfSpeech" val="interjection"/> 
<feat att="id" val="GMU_HEP_1"/> 
<feat att="morphologicalUnitId" val="HEP"/> 
<feat att="officiallyApproved" val="yes"/> 
<feat att="originalSource" val="PAROLE"/> 
<feat att="independentWord" val="yes"/> 
<Lemma><FormRepresentation> <feat att="writtenForm" val="hep"/> <feat att="officiallyApproved" val="yes"/> </FormRepresentation></Lemma> 
<WordForm>
<FormRepresentation> <feat att="writtenForm" val="hep"/> <feat att="inflectionalParadigm" val="MFG0000"/> <feat att="officiallyApproved" val="yes"/><feat att="frequency" val=".0893"/> </FormRepresentation></WordForm>
</LexicalEntry> 
<LexicalEntry><feat att="partOfSpeech" val="interjection"/> 
<feat att="id" val="GMU_HERREGUD_1"/> 
<feat att="morphologicalUnitId" val="HERREGUD"/> 
<feat att="officiallyApproved" val="yes"/> 
<feat att="originalSource" val="PAROLE"/> 
<feat att="independentWord" val="yes"/> 
<Lemma><FormRepresentation> <feat att="writtenForm" val="herregud"/> <feat att="officiallyApproved" val="yes"/> </FormRepresentation></Lemma> 
<WordForm>
<FormRepresentation> <feat att="writtenForm" val="herregud"/> <feat att="inflectionalParadigm" val="MFG0000"/> <feat att="officiallyApproved" val="yes"/><feat att="frequency" val="3.75"/> </FormRepresentation></WordForm>
</LexicalEntry> 
<LexicalEntry><feat att="partOfSpeech" val="interjection"/> 
<feat att="id" val="GMU_HERUT_1"/> 
<feat att="morphologicalUnitId" val="HERUT"/> 
<feat att="officiallyApproved" val="yes"/> 
<feat att="originalSource" val="PAROLE"/> 
<feat att="independentWord" val="yes"/> 
<Lemma><FormRepresentation> <feat att="writtenForm" val="herut"/> <feat att="officiallyApproved" val="yes"/> </FormRepresentation></Lemma> 
<WordForm>
<FormRepresentation> <feat att="writtenForm" val="herut"/> <feat att="inflectionalParadigm" val="MFG0000"/> <feat att="officiallyApproved" val="yes"/><feat att="frequency" val=".0893"/> </FormRepresentation></WordForm>
</LexicalEntry> 
<LexicalEntry><feat att="partOfSpeech" val="interjection"/> 
<feat att="id" val="GMU_HEUREKA_1"/> 
<feat att="morphologicalUnitId" val="HEUREKA"/> 
<feat att="officiallyApproved" val="yes"/> 
<feat att="originalSource" val="PAROLE"/> 
<feat att="independentWord" val="yes"/> 
<Lemma><FormRepresentation> <feat att="writtenForm" val="heureka"/> <feat att="officiallyApproved" val="yes"/> </FormRepresentation></Lemma> 
<WordForm>
<FormRepresentation> <feat att="writtenForm" val="heureka"/> <feat att="inflectionalParadigm" val="MFG0000"/> <feat att="officiallyApproved" val="yes"/><feat att="frequency" val=".1786"/> </FormRepresentation></WordForm>
</LexicalEntry> 
<LexicalEntry><feat att="partOfSpeech" val="interjection"/> 
<feat att="id" val="GMU_HIL_1"/> 
<feat att="morphologicalUnitId" val="HIL"/> 
<feat att="officiallyApproved" val="yes"/> 
<feat att="originalSource" val="PAROLE"/> 
<feat att="independentWord" val="yes"/> 
<Lemma><FormRepresentation> <feat att="writtenForm" val="hil"/> <feat att="officiallyApproved" val="yes"/> </FormRepresentation></Lemma> 
<WordForm>
<FormRepresentation> <feat att="writtenForm" val="hil"/> <feat att="inflectionalParadigm" val="MFG0000"/> <feat att="officiallyApproved" val="yes"/><feat att="frequency" val=".4286"/> </FormRepresentation></WordForm>
</LexicalEntry> 
<LexicalEntry><feat att="partOfSpeech" val="interjection"/> 
<feat att="id" val="GMU_HILLEMÆND_1"/> 
<feat att="morphologicalUnitId" val="HILLEMÆND"/> 
<feat att="officiallyApproved" val="yes"/> 
<feat att="originalSource" val="PAROLE"/> 
<feat att="independentWord" val="yes"/> 
<Lemma><FormRepresentation> <feat att="writtenForm" val="hillemænd"/> <feat att="officiallyApproved" val="yes"/> </FormRepresentation></Lemma> 
<WordForm>
<FormRepresentation> <feat att="writtenForm" val="hillemænd"/> <feat att="inflectionalParadigm" val="MFG0000"/> <feat att="officiallyApproved" val="yes"/><feat att="frequency" val=".0714"/> </FormRepresentation></WordForm>
</LexicalEntry> 
<LexicalEntry><feat att="partOfSpeech" val="interjection"/> 
<feat att="id" val="GMU_HOPSA,2_1"/> 
<feat att="morphologicalUnitId" val="HOPSA_2"/> 
<feat att="officiallyApproved" val="yes"/> 
<feat att="originalSource" val="PAROLE"/> 
<feat att="independentWord" val="yes"/> 
<Lemma><FormRepresentation> <feat att="writtenForm" val="hopsa"/> <feat att="officiallyApproved" val="yes"/> </FormRepresentation></Lemma> 
<WordForm>
<FormRepresentation> <feat att="writtenForm" val="hopsa"/> <feat att="inflectionalParadigm" val="MFG0000"/> <feat att="officiallyApproved" val="yes"/><feat att="frequency" val=".3571"/> </FormRepresentation></WordForm>
</LexicalEntry> 
<LexicalEntry><feat att="partOfSpeech" val="interjection"/> 
<feat att="id" val="GMU_HOPSASA_1"/> 
<feat att="morphologicalUnitId" val="HOPSASA"/> 
<feat att="officiallyApproved" val="yes"/> 
<feat att="originalSource" val="PAROLE"/> 
<feat att="independentWord" val="yes"/> 
<Lemma><FormRepresentation> <feat att="writtenForm" val="hopsasa"/> <feat att="officiallyApproved" val="yes"/> </FormRepresentation></Lemma> 
<WordForm>
<FormRepresentation> <feat att="writtenForm" val="hopsasa"/> <feat att="inflectionalParadigm" val="MFG0000"/> <feat att="officiallyApproved" val="yes"/><feat att="frequency" val=".0179"/> </FormRepresentation></WordForm>
</LexicalEntry> 
<LexicalEntry><feat att="partOfSpeech" val="interjection"/> 
<feat att="id" val="GMU_HOSIANNA_1"/> 
<feat att="morphologicalUnitId" val="HOSIANNA"/> 
<feat att="officiallyApproved" val="yes"/> 
<feat att="originalSource" val="PAROLE"/> 
<feat att="independentWord" val="yes"/> 
<Lemma><FormRepresentation> <feat att="writtenForm" val="hosianna"/> <feat att="officiallyApproved" val="yes"/> </FormRepresentation></Lemma> 
<WordForm>
<FormRepresentation> <feat att="writtenForm" val="hosianna"/> <feat att="inflectionalParadigm" val="MFG0000"/> <feat att="officiallyApproved" val="yes"/><feat att="frequency" val=".25"/> </FormRepresentation></WordForm>
</LexicalEntry> 
<LexicalEntry><feat att="partOfSpeech" val="interjection"/> 
<feat att="id" val="GMU_GODAFTEN_1"/> 
<feat att="morphologicalUnitId" val="GODAFTEN"/> 
<feat att="officiallyApproved" val="yes"/> 
<feat att="originalSource" val="PAROLE"/> 
<feat att="independentWord" val="yes"/> 
<Lemma><FormRepresentation> <feat att="writtenForm" val="godaften"/> <feat att="officiallyApproved" val="yes"/> </FormRepresentation></Lemma> 
<WordForm>
<FormRepresentation> <feat att="writtenForm" val="godaften"/> <feat att="inflectionalParadigm" val="MFG0000"/> <feat att="officiallyApproved" val="yes"/><feat att="frequency" val=".7857"/> </FormRepresentation></WordForm>
</LexicalEntry> 
<LexicalEntry><feat att="partOfSpeech" val="interjection"/> 
<feat att="id" val="GMU_GODDAG_1"/> 
<feat att="morphologicalUnitId" val="GODDAG"/> 
<feat att="officiallyApproved" val="yes"/> 
<feat att="originalSource" val="PAROLE"/> 
<feat att="independentWord" val="yes"/> 
<Lemma><FormRepresentation> <feat att="writtenForm" val="goddag"/> <feat att="officiallyApproved" val="yes"/> </FormRepresentation></Lemma> 
<WordForm>
<FormRepresentation> <feat att="writtenForm" val="goddag"/> <feat att="inflectionalParadigm" val="MFG0000"/> <feat att="officiallyApproved" val="yes"/><feat att="frequency" val="7.2321"/> </FormRepresentation></WordForm>
</LexicalEntry> 
<LexicalEntry><feat att="partOfSpeech" val="interjection"/> 
<feat att="id" val="GMU_GODMORGEN_1"/> 
<feat att="morphologicalUnitId" val="GODMORGEN"/> 
<feat att="officiallyApproved" val="yes"/> 
<feat att="originalSource" val="PAROLE"/> 
<feat att="independentWord" val="yes"/> 
<Lemma><FormRepresentation> <feat att="writtenForm" val="godmorgen"/> <feat att="officiallyApproved" val="yes"/> </FormRepresentation></Lemma> 
<WordForm>
<FormRepresentation> <feat att="writtenForm" val="godmorgen"/> <feat att="inflectionalParadigm" val="MFG0000"/> <feat att="officiallyApproved" val="yes"/><feat att="frequency" val="2.3036"/> </FormRepresentation></WordForm>
</LexicalEntry> 
<LexicalEntry><feat att="partOfSpeech" val="interjection"/> 
<feat att="id" val="GMU_GUDHJÆLPEMIG_1"/> 
<feat att="morphologicalUnitId" val="GUDHJÆLPEMIG"/> 
<feat att="officiallyApproved" val="yes"/> 
<feat att="originalSource" val="PAROLE"/> 
<feat att="independentWord" val="yes"/> 
<Lemma><FormRepresentation> <feat att="writtenForm" val="gudhjælpemig"/> <feat att="officiallyApproved" val="yes"/> </FormRepresentation></Lemma> 
<WordForm>
<FormRepresentation> <feat att="writtenForm" val="gudhjælpemig"/> <feat att="inflectionalParadigm" val="MFG0000"/> <feat att="officiallyApproved" val="yes"/><feat att="frequency" val=".6964"/> </FormRepresentation></WordForm>
</LexicalEntry> 
<LexicalEntry><feat att="partOfSpeech" val="interjection"/> 
<feat att="id" val="GMU_KUK,2_1"/> 
<feat att="morphologicalUnitId" val="KUK_2"/> 
<feat att="officiallyApproved" val="yes"/> 
<feat att="originalSource" val="PAROLE"/> 
<feat att="independentWord" val="yes"/> 
<Lemma><FormRepresentation> <feat att="writtenForm" val="kuk"/> <feat att="officiallyApproved" val="yes"/> </FormRepresentation></Lemma> 
<WordForm>
<FormRepresentation> <feat att="writtenForm" val="kuk"/> <feat att="inflectionalParadigm" val="MFG0000"/> <feat att="officiallyApproved" val="yes"/><feat att="frequency" val="1.8036"/> </FormRepresentation></WordForm>
</LexicalEntry> 
<LexicalEntry><feat att="partOfSpeech" val="interjection"/> 
<feat att="id" val="GMU_KVIRREVIT_1"/> 
<feat att="morphologicalUnitId" val="KVIRREVIT"/> 
<feat att="officiallyApproved" val="yes"/> 
<feat att="originalSource" val="PAROLE"/> 
<feat att="independentWord" val="yes"/> 
<Lemma><FormRepresentation> <feat att="writtenForm" val="kvirrevit"/> <feat att="officiallyApproved" val="yes"/> </FormRepresentation></Lemma> 
<WordForm>
<FormRepresentation> <feat att="writtenForm" val="kvirrevit"/> <feat att="inflectionalParadigm" val="MFG0000"/> <feat att="officiallyApproved" val="yes"/><feat att="frequency" val="0.0"/> </FormRepresentation></WordForm>
</LexicalEntry> 
<LexicalEntry><feat att="partOfSpeech" val="interjection"/> 
<feat att="id" val="GMU_ØH_1"/> 
<feat att="morphologicalUnitId" val="ØH"/> 
<feat att="officiallyApproved" val="yes"/> 
<feat att="originalSource" val="PAROLE"/> 
<feat att="independentWord" val="yes"/> 
<Lemma><FormRepresentation> <feat att="writtenForm" val="øh"/> <feat att="officiallyApproved" val="yes"/> </FormRepresentation></Lemma> 
<WordForm>
<FormRepresentation> <feat att="writtenForm" val="øh"/> <feat att="inflectionalParadigm" val="MFG0000"/> <feat att="officiallyApproved" val="yes"/><feat att="frequency" val="4.0179"/> </FormRepresentation></WordForm>
</LexicalEntry> 
<LexicalEntry><feat att="partOfSpeech" val="interjection"/> 
<feat att="id" val="GMU_ÅH_1"/> 
<feat att="morphologicalUnitId" val="ÅH"/> 
<feat att="officiallyApproved" val="yes"/> 
<feat att="originalSource" val="PAROLE"/> 
<feat att="independentWord" val="yes"/> 
<Lemma><FormRepresentation> <feat att="writtenForm" val="åh"/> <feat att="officiallyApproved" val="yes"/> </FormRepresentation></Lemma> 
<WordForm>
<FormRepresentation> <feat att="writtenForm" val="åh"/> <feat att="inflectionalParadigm" val="MFG0000"/> <feat att="officiallyApproved" val="yes"/><feat att="frequency" val="5.3929"/> </FormRepresentation></WordForm>
</LexicalEntry> 
<LexicalEntry><feat att="partOfSpeech" val="interjection"/> 
<feat att="id" val="GMU_PST_1"/> 
<feat att="morphologicalUnitId" val="PST"/> 
<feat att="officiallyApproved" val="yes"/> 
<feat att="originalSource" val="PAROLE"/> 
<feat att="independentWord" val="yes"/> 
<Lemma><FormRepresentation> <feat att="writtenForm" val="pst"/> <feat att="officiallyApproved" val="yes"/> </FormRepresentation></Lemma> 
<WordForm>
<FormRepresentation> <feat att="writtenForm" val="pst"/> <feat att="inflectionalParadigm" val="MFG0000"/> <feat att="officiallyApproved" val="yes"/><feat att="frequency" val=".75"/> </FormRepresentation></WordForm>
</LexicalEntry> 
<LexicalEntry><feat att="partOfSpeech" val="interjection"/> 
<feat att="id" val="GMU_PLADASK,2_1"/> 
<feat att="morphologicalUnitId" val="PLADASK_2"/> 
<feat att="officiallyApproved" val="yes"/> 
<feat att="originalSource" val="PAROLE"/> 
<feat att="independentWord" val="yes"/> 
<Lemma><FormRepresentation> <feat att="writtenForm" val="pladask"/> <feat att="officiallyApproved" val="yes"/> </FormRepresentation></Lemma> 
<WordForm>
<FormRepresentation> <feat att="writtenForm" val="pladask"/> <feat att="inflectionalParadigm" val="MFG0000"/> <feat att="officiallyApproved" val="yes"/><feat att="frequency" val="1.1786"/> </FormRepresentation></WordForm>
</LexicalEntry> 
<LexicalEntry><feat att="partOfSpeech" val="interjection"/> 
<feat att="id" val="GMU_PLAF,2_1"/> 
<feat att="morphologicalUnitId" val="PLAF_2"/> 
<feat att="officiallyApproved" val="yes"/> 
<feat att="originalSource" val="PAROLE"/> 
<feat att="independentWord" val="yes"/> 
<Lemma><FormRepresentation> <feat att="writtenForm" val="plaf"/> <feat att="officiallyApproved" val="yes"/> </FormRepresentation></Lemma> 
<WordForm>
<FormRepresentation> <feat att="writtenForm" val="plaf"/> <feat att="inflectionalParadigm" val="MFG0000"/> <feat att="officiallyApproved" val="yes"/><feat att="frequency" val=".0179"/> </FormRepresentation></WordForm>
</LexicalEntry> 
<LexicalEntry><feat att="partOfSpeech" val="interjection"/> 
<feat att="id" val="GMU_DANG_1"/> 
<feat att="morphologicalUnitId" val="DANG"/> 
<feat att="officiallyApproved" val="yes"/> 
<feat att="originalSource" val="PAROLE"/> 
<feat att="independentWord" val="yes"/> 
<Lemma><FormRepresentation> <feat att="writtenForm" val="dang"/> <feat att="officiallyApproved" val="yes"/> </FormRepresentation></Lemma> 
<WordForm>
<FormRepresentation> <feat att="writtenForm" val="dang"/> <feat att="inflectionalParadigm" val="MFG0000"/> <feat att="officiallyApproved" val="yes"/><feat att="frequency" val=".25"/> </FormRepresentation></WordForm>
</LexicalEntry> 
<LexicalEntry><feat att="partOfSpeech" val="interjection"/> 
<feat att="id" val="GMU_OHO_1"/> 
<feat att="morphologicalUnitId" val="OHO"/> 
<feat att="officiallyApproved" val="yes"/> 
<feat att="originalSource" val="PAROLE"/> 
<feat att="independentWord" val="yes"/> 
<Lemma><FormRepresentation> <feat att="writtenForm" val="oho"/> <feat att="officiallyApproved" val="yes"/> </FormRepresentation></Lemma> 
<WordForm>
<FormRepresentation> <feat att="writtenForm" val="oho"/> <feat att="inflectionalParadigm" val="MFG0000"/> <feat att="officiallyApproved" val="yes"/><feat att="frequency" val="0.0"/> </FormRepresentation></WordForm>
</LexicalEntry> 
<LexicalEntry><feat att="partOfSpeech" val="interjection"/> 
<feat att="id" val="GMU_OK_1"/> 
<feat att="morphologicalUnitId" val="OK"/> 
<feat att="officiallyApproved" val="yes"/> 
<feat att="originalSource" val="PAROLE"/> 
<feat att="independentWord" val="yes"/> 
<Lemma><FormRepresentation> <feat att="writtenForm" val="ok"/> <feat att="officiallyApproved" val="yes"/> </FormRepresentation></Lemma> 
<WordForm>
<FormRepresentation> <feat att="writtenForm" val="ok"/> <feat att="inflectionalParadigm" val="MFG0000"/> <feat att="officiallyApproved" val="yes"/><feat att="frequency" val="12.8571"/> </FormRepresentation></WordForm>
</LexicalEntry> 
<LexicalEntry><feat att="partOfSpeech" val="interjection"/> 
<feat att="id" val="GMU_BRAVO_1"/> 
<feat att="morphologicalUnitId" val="BRAVO"/> 
<feat att="officiallyApproved" val="yes"/> 
<feat att="originalSource" val="PAROLE"/> 
<feat att="independentWord" val="yes"/> 
<Lemma><FormRepresentation> <feat att="writtenForm" val="bravo"/> <feat att="officiallyApproved" val="yes"/> </FormRepresentation></Lemma> 
<WordForm>
<FormRepresentation> <feat att="writtenForm" val="bravo"/> <feat att="inflectionalParadigm" val="MFG0000"/> <feat att="officiallyApproved" val="yes"/><feat att="frequency" val="1.7143"/> </FormRepresentation></WordForm>
</LexicalEntry> 
<LexicalEntry><feat att="partOfSpeech" val="interjection"/> 
<feat att="id" val="GMU_BUM_1"/> 
<feat att="morphologicalUnitId" val="BUM"/> 
<feat att="officiallyApproved" val="yes"/> 
<feat att="originalSource" val="PAROLE"/> 
<feat att="independentWord" val="yes"/> 
<Lemma><FormRepresentation> <feat att="writtenForm" val="bum"/> <feat att="officiallyApproved" val="yes"/> </FormRepresentation></Lemma> 
<WordForm>
<FormRepresentation> <feat att="writtenForm" val="bum"/> <feat att="inflectionalParadigm" val="MFG0000"/> <feat att="officiallyApproved" val="yes"/><feat att="frequency" val="1.6071"/> </FormRepresentation></WordForm>
</LexicalEntry> 
<LexicalEntry><feat att="partOfSpeech" val="interjection"/> 
<feat att="id" val="GMU_BUMMELUM_1"/> 
<feat att="morphologicalUnitId" val="BUMMELUM"/> 
<feat att="officiallyApproved" val="yes"/> 
<feat att="originalSource" val="PAROLE"/> 
<feat att="independentWord" val="yes"/> 
<Lemma><FormRepresentation> <feat att="writtenForm" val="bummelum"/> <feat att="officiallyApproved" val="yes"/> </FormRepresentation></Lemma> 
<WordForm>
<FormRepresentation> <feat att="writtenForm" val="bummelum"/> <feat att="inflectionalParadigm" val="MFG0000"/> <feat att="officiallyApproved" val="yes"/><feat att="frequency" val=".0893"/> </FormRepresentation></WordForm>
</LexicalEntry> 
<LexicalEntry><feat att="partOfSpeech" val="interjection"/> 
<feat att="id" val="GMU_FØJ_1"/> 
<feat att="morphologicalUnitId" val="FØJ"/> 
<feat att="officiallyApproved" val="yes"/> 
<feat att="originalSource" val="PAROLE"/> 
<feat att="independentWord" val="yes"/> 
<Lemma><FormRepresentation> <feat att="writtenForm" val="føj"/> <feat att="officiallyApproved" val="yes"/> </FormRepresentation></Lemma> 
<WordForm>
<FormRepresentation> <feat att="writtenForm" val="føj"/> <feat att="inflectionalParadigm" val="MFG0000"/> <feat att="officiallyApproved" val="yes"/><feat att="frequency" val="1.9286"/> </FormRepresentation></WordForm>
</LexicalEntry> 
<LexicalEntry><feat att="partOfSpeech" val="interjection"/> 
<feat att="id" val="GMU_KLASK,2_1"/> 
<feat att="morphologicalUnitId" val="KLASK_2"/> 
<feat att="officiallyApproved" val="yes"/> 
<feat att="originalSource" val="PAROLE"/> 
<feat att="independentWord" val="yes"/> 
<Lemma><FormRepresentation> <feat att="writtenForm" val="klask"/> <feat att="officiallyApproved" val="yes"/> </FormRepresentation></Lemma> 
<WordForm>
<FormRepresentation> <feat att="writtenForm" val="klask"/> <feat att="inflectionalParadigm" val="MFG0000"/> <feat att="officiallyApproved" val="yes"/><feat att="frequency" val="1.3929"/> </FormRepresentation></WordForm>
</LexicalEntry> 
<LexicalEntry><feat att="partOfSpeech" val="interjection"/> 
<feat att="id" val="GMU_VIVAT_1"/> 
<feat att="morphologicalUnitId" val="VIVAT"/> 
<feat att="officiallyApproved" val="yes"/> 
<feat att="originalSource" val="PAROLE"/> 
<feat att="independentWord" val="yes"/> 
<Lemma><FormRepresentation> <feat att="writtenForm" val="vivat"/> <feat att="officiallyApproved" val="yes"/> </FormRepresentation></Lemma> 
<WordForm>
<FormRepresentation> <feat att="writtenForm" val="vivat"/> <feat att="inflectionalParadigm" val="MFG0000"/> <feat att="officiallyApproved" val="yes"/><feat att="frequency" val="0.0"/> </FormRepresentation></WordForm>
</LexicalEntry> 
<LexicalEntry><feat att="partOfSpeech" val="interjection"/> 
<feat att="id" val="GMU_VOILA_1"/> 
<feat att="morphologicalUnitId" val="VOILA"/> 
<feat att="officiallyApproved" val="yes"/> 
<feat att="originalSource" val="PAROLE"/> 
<feat att="independentWord" val="yes"/> 
<Lemma><FormRepresentation> <feat att="writtenForm" val="voila"/> <feat att="officiallyApproved" val="yes"/> </FormRepresentation></Lemma> 
<WordForm>
<FormRepresentation> <feat att="writtenForm" val="voila"/> <feat att="inflectionalParadigm" val="MFG0000"/> <feat att="officiallyApproved" val="yes"/><feat att="frequency" val=".2857"/> </FormRepresentation></WordForm>
</LexicalEntry> 
<LexicalEntry><feat att="partOfSpeech" val="interjection"/> 
<feat att="id" val="GMU_VUPTI_1"/> 
<feat att="morphologicalUnitId" val="VUPTI"/> 
<feat att="officiallyApproved" val="yes"/> 
<feat att="originalSource" val="PAROLE"/> 
<feat att="independentWord" val="yes"/> 
<Lemma><FormRepresentation> <feat att="writtenForm" val="vupti"/> <feat att="officiallyApproved" val="yes"/> </FormRepresentation></Lemma> 
<WordForm>
<FormRepresentation> <feat att="writtenForm" val="vupti"/> <feat att="inflectionalParadigm" val="MFG0000"/> <feat att="officiallyApproved" val="yes"/><feat att="frequency" val="1.25"/> </FormRepresentation></WordForm>
</LexicalEntry> 
<LexicalEntry><feat att="partOfSpeech" val="interjection"/> 
<feat att="id" val="GMU_DA CAPO,2_1"/> 
<feat att="morphologicalUnitId" val="DA_CAPO_2"/> 
<feat att="officiallyApproved" val="yes"/> 
<feat att="originalSource" val="PAROLE"/> 
<feat att="independentWord" val="yes"/> 
<Lemma><FormRepresentation> <feat att="writtenForm" val="da capo"/> <feat att="officiallyApproved" val="yes"/> </FormRepresentation></Lemma> 
<WordForm>
<FormRepresentation> <feat att="writtenForm" val="da capo"/> <feat att="inflectionalParadigm" val="MFG0000"/> <feat att="officiallyApproved" val="yes"/><feat att="frequency" val="0.0"/> </FormRepresentation></WordForm>
</LexicalEntry> 
<LexicalEntry><feat att="partOfSpeech" val="interjection"/> 
<feat att="id" val="GMU_DAVS_1"/> 
<feat att="morphologicalUnitId" val="DAVS"/> 
<feat att="officiallyApproved" val="yes"/> 
<feat att="originalSource" val="PAROLE"/> 
<feat att="independentWord" val="yes"/> 
<Lemma><FormRepresentation> <feat att="writtenForm" val="davs"/> <feat att="officiallyApproved" val="yes"/> </FormRepresentation></Lemma> 
<WordForm>
<FormRepresentation> <feat att="writtenForm" val="davs"/> <feat att="inflectionalParadigm" val="MFG0000"/> <feat att="officiallyApproved" val="yes"/><feat att="frequency" val=".8393"/> </FormRepresentation></WordForm>
</LexicalEntry> 
<LexicalEntry><feat att="partOfSpeech" val="interjection"/> 
<feat att="id" val="GMU_DINGELING_1"/> 
<feat att="morphologicalUnitId" val="DINGELING"/> 
<feat att="officiallyApproved" val="yes"/> 
<feat att="originalSource" val="PAROLE"/> 
<feat att="independentWord" val="yes"/> 
<Lemma><FormRepresentation> <feat att="writtenForm" val="dingeling"/> <feat att="officiallyApproved" val="yes"/> </FormRepresentation></Lemma> 
<WordForm>
<FormRepresentation> <feat att="writtenForm" val="dingeling"/> <feat att="inflectionalParadigm" val="MFG0000"/> <feat att="officiallyApproved" val="yes"/><feat att="frequency" val=".3929"/> </FormRepresentation></WordForm>
</LexicalEntry> 
<LexicalEntry><feat att="partOfSpeech" val="interjection"/> 
<feat att="id" val="GMU_EJ,2_1"/> 
<feat att="morphologicalUnitId" val="EJ_2"/> 
<feat att="officiallyApproved" val="yes"/> 
<feat att="originalSource" val="PAROLE"/> 
<feat att="independentWord" val="yes"/> 
<Lemma><FormRepresentation> <feat att="writtenForm" val="ej"/> <feat att="officiallyApproved" val="yes"/> </FormRepresentation></Lemma> 
<WordForm>
<FormRepresentation> <feat att="writtenForm" val="ej"/> <feat att="inflectionalParadigm" val="MFG0000"/> <feat att="officiallyApproved" val="yes"/><feat att="frequency" val="55.5"/> </FormRepresentation></WordForm>
</LexicalEntry> 
<LexicalEntry><feat att="partOfSpeech" val="interjection"/> 
<feat att="id" val="GMU_AV,1_1"/> 
<feat att="morphologicalUnitId" val="AV_1"/> 
<feat att="officiallyApproved" val="yes"/> 
<feat att="originalSource" val="PAROLE"/> 
<feat att="independentWord" val="yes"/> 
<Lemma><FormRepresentation> <feat att="writtenForm" val="av"/> <feat att="officiallyApproved" val="yes"/> </FormRepresentation></Lemma> 
<WordForm>
<FormRepresentation> <feat att="writtenForm" val="av"/> <feat att="inflectionalParadigm" val="MFG0000"/> <feat att="officiallyApproved" val="yes"/><feat att="frequency" val="6.5714"/> </FormRepresentation></WordForm>
</LexicalEntry> 
<LexicalEntry><feat att="partOfSpeech" val="interjection"/> 
<feat att="id" val="GMU_AVRA_1"/> 
<feat att="morphologicalUnitId" val="AVRA"/> 
<feat att="officiallyApproved" val="yes"/> 
<feat att="originalSource" val="PAROLE"/> 
<feat att="independentWord" val="yes"/> 
<Lemma><FormRepresentation> <feat att="writtenForm" val="ak"/> <feat att="officiallyApproved" val="yes"/> </FormRepresentation></Lemma> 
<WordForm>
<FormRepresentation> <feat att="writtenForm" val="ak"/> <feat att="inflectionalParadigm" val="MFG0000"/> <feat att="officiallyApproved" val="yes"/><feat att="frequency" val="8.9821"/> </FormRepresentation></WordForm>
</LexicalEntry> 
<LexicalEntry><feat att="partOfSpeech" val="interjection"/> 
<feat att="id" val="GMU_BRAVISSIMO_1"/> 
<feat att="morphologicalUnitId" val="BRAVISSIMO"/> 
<feat att="officiallyApproved" val="yes"/> 
<feat att="originalSource" val="PAROLE"/> 
<feat att="independentWord" val="yes"/> 
<Lemma><FormRepresentation> <feat att="writtenForm" val="bravissimo"/> <feat att="officiallyApproved" val="yes"/> </FormRepresentation></Lemma> 
<WordForm>
<FormRepresentation> <feat att="writtenForm" val="bravissimo"/> <feat att="inflectionalParadigm" val="MFG0000"/> <feat att="officiallyApproved" val="yes"/><feat att="frequency" val=".0357"/> </FormRepresentation></WordForm>
</LexicalEntry> 
<LexicalEntry><feat att="partOfSpeech" val="interjection"/> 
<feat att="id" val="GMU_BÆH_1"/> 
<feat att="morphologicalUnitId" val="BÆH"/> 
<feat att="officiallyApproved" val="yes"/> 
<feat att="originalSource" val="PAROLE"/> 
<feat att="independentWord" val="yes"/> 
<Lemma><FormRepresentation> <feat att="writtenForm" val="bæ"/> <feat att="officiallyApproved" val="yes"/> </FormRepresentation></Lemma> 
<WordForm>
<FormRepresentation> <feat att="writtenForm" val="bæ"/> <feat att="inflectionalParadigm" val="MFG0000"/> <feat att="officiallyApproved" val="yes"/><feat att="frequency" val=".3929"/> </FormRepresentation></WordForm>
</LexicalEntry> 
<LexicalEntry><feat att="partOfSpeech" val="unclassifiedParticle"/> 
<feat att="id" val="GMU_SOM,2_1"/> 
<feat att="morphologicalUnitId" val="SOM_2"/> 
<feat att="officiallyApproved" val="yes"/> 
<feat att="originalSource" val="PAROLE"/> 
<feat att="independentWord" val="yes"/> 
<Lemma><FormRepresentation> <feat att="writtenForm" val="som"/> <feat att="officiallyApproved" val="yes"/> </FormRepresentation></Lemma> 
<WordForm>
<FormRepresentation> <feat att="writtenForm" val="som"/> <feat att="inflectionalParadigm" val="MFG0000"/> <feat att="officiallyApproved" val="yes"/><feat att="frequency" val="9481.8393"/> </FormRepresentation></WordForm>
</LexicalEntry> 
<LexicalEntry><feat att="partOfSpeech" val="existentialPronoun"/> 
<feat att="id" val="GMU_DER,1_1"/> 
<feat att="morphologicalUnitId" val="DER_1"/> 
<feat att="officiallyApproved" val="yes"/> 
<feat att="originalSource" val="PAROLE"/> 
<feat att="independentWord" val="yes"/> 
<Lemma><FormRepresentation> <feat att="writtenForm" val="der"/> <feat att="officiallyApproved" val="yes"/> </FormRepresentation></Lemma> 
<WordForm>
<FormRepresentation> <feat att="writtenForm" val="der"/> <feat att="inflectionalParadigm" val="MFG0000"/> <feat att="officiallyApproved" val="yes"/><feat att="frequency" val="12298.9286"/> </FormRepresentation></WordForm>
</LexicalEntry> 
<LexicalEntry><feat att="partOfSpeech" val="infinitiveParticle"/> 
<feat att="id" val="GMU_AT,2_1"/> 
<feat att="morphologicalUnitId" val="AT_2"/> 
<feat att="officiallyApproved" val="yes"/> 
<feat att="originalSource" val="PAROLE"/> 
<feat att="independentWord" val="yes"/> 
<Lemma><FormRepresentation> <feat att="writtenForm" val="at"/> <feat att="officiallyApproved" val="yes"/> </FormRepresentation></Lemma> 
<WordForm>
<FormRepresentation> <feat att="writtenForm" val="at"/> <feat att="inflectionalParadigm" val="MFG0000"/> <feat att="officiallyApproved" val="yes"/><feat att="frequency" val="24495.875"/> </FormRepresentation></WordForm>
</LexicalEntry> 
<LexicalEntry><feat att="partOfSpeech" val="unspecified"/> 
<feat att="id" val="GMU_STAMPE,1_1"/> 
<feat att="morphologicalUnitId" val="STAMPE_1"/> 
<feat att="officiallyApproved" val="yes"/> 
<feat att="originalSource" val="PAROLE"/> 
<feat att="independentWord" val="yes"/> 
<Lemma><FormRepresentation> <feat att="writtenForm" val="stampe"/> <feat att="officiallyApproved" val="yes"/> </FormRepresentation></Lemma> 
<WordForm>
<FormRepresentation> <feat att="writtenForm" val="stampe"/> <feat att="inflectionalParadigm" val="MFG0000"/> <feat att="officiallyApproved" val="yes"/> <feat att="frequency" val="4.875"/> </FormRepresentation></WordForm>
</LexicalEntry> 
<LexicalEntry><feat att="partOfSpeech" val="unspecified"/> 
<feat att="id" val="GMU_STAVER,2_1"/> 
<feat att="morphologicalUnitId" val="STAVER_2"/> 
<feat att="officiallyApproved" val="yes"/> 
<feat att="originalSource" val="PAROLE"/> 
<feat att="independentWord" val="yes"/> 
<Lemma><FormRepresentation> <feat att="writtenForm" val="staver"/> <feat att="officiallyApproved" val="yes"/> </FormRepresentation></Lemma> 
<WordForm>
<FormRepresentation> <feat att="writtenForm" val="staver"/> <feat att="inflectionalParadigm" val="MFG0000"/> <feat att="officiallyApproved" val="yes"/> <feat att="frequency" val="2.5714"/> </FormRepresentation></WordForm>
</LexicalEntry> 
<LexicalEntry><feat att="partOfSpeech" val="unspecified"/> 
<feat att="id" val="GMU_VILDEN_1"/> 
<feat att="morphologicalUnitId" val="VILDEN"/> 
<feat att="officiallyApproved" val="yes"/> 
<feat att="originalSource" val="PAROLE"/> 
<feat att="independentWord" val="yes"/> 
<Lemma><FormRepresentation> <feat att="writtenForm" val="vilden"/> <feat att="officiallyApproved" val="yes"/> </FormRepresentation></Lemma> 
<WordForm>
<FormRepresentation> <feat att="writtenForm" val="vilden"/> <feat att="inflectionalParadigm" val="MFG0000"/> <feat att="officiallyApproved" val="yes"/> <feat att="frequency" val=".75"/> </FormRepresentation></WordForm>
</LexicalEntry> 
<LexicalEntry><feat att="partOfSpeech" val="unspecified"/> 
<feat att="id" val="GMU_EN GROS_1"/> 
<feat att="morphologicalUnitId" val="EN GROS"/> 
<feat att="officiallyApproved" val="yes"/> 
<feat att="originalSource" val="PAROLE"/> 
<feat att="independentWord" val="yes"/> 
<Lemma><FormRepresentation> <feat att="writtenForm" val="en gros"/> <feat att="officiallyApproved" val="yes"/> </FormRepresentation></Lemma> 
<WordForm>
<FormRepresentation> <feat att="writtenForm" val="en gros"/> <feat att="inflectionalParadigm" val="MFG0000"/> <feat att="officiallyApproved" val="yes"/> <feat att="frequency" val="0.0"/> </FormRepresentation></WordForm>
</LexicalEntry> 
<LexicalEntry><feat att="partOfSpeech" val="unspecified"/> 
<feat att="id" val="GMU_EN PASSANT_1"/> 
<feat att="morphologicalUnitId" val="EN PASSANT"/> 
<feat att="officiallyApproved" val="yes"/> 
<feat att="originalSource" val="PAROLE"/> 
<feat att="independentWord" val="yes"/> 
<Lemma><FormRepresentation> <feat att="writtenForm" val="en passant"/> <feat att="officiallyApproved" val="yes"/> </FormRepresentation></Lemma> 
<WordForm>
<FormRepresentation> <feat att="writtenForm" val="en passant"/> <feat att="inflectionalParadigm" val="MFG0000"/> <feat att="officiallyApproved" val="yes"/> <feat att="frequency" val="0.0"/> </FormRepresentation></WordForm>
</LexicalEntry> 
<LexicalEntry><feat att="partOfSpeech" val="unspecified"/> 
<feat att="id" val="GMU_EN SUITE_1"/> 
<feat att="morphologicalUnitId" val="EN SUITE"/> 
<feat att="officiallyApproved" val="yes"/> 
<feat att="originalSource" val="PAROLE"/> 
<feat att="independentWord" val="yes"/> 
<Lemma><FormRepresentation> <feat att="writtenForm" val="en suite"/> <feat att="officiallyApproved" val="yes"/> </FormRepresentation></Lemma> 
<WordForm>
<FormRepresentation> <feat att="writtenForm" val="en suite"/> <feat att="inflectionalParadigm" val="MFG0000"/> <feat att="officiallyApproved" val="yes"/> <feat att="frequency" val="0.0"/> </FormRepresentation></WordForm>
</LexicalEntry> 
<LexicalEntry><feat att="partOfSpeech" val="unspecified"/> 
<feat att="id" val="GMU_EX CATHEDRA_1"/> 
<feat att="morphologicalUnitId" val="EX CATHEDRA"/> 
<feat att="officiallyApproved" val="yes"/> 
<feat att="originalSource" val="PAROLE"/> 
<feat att="independentWord" val="yes"/> 
<Lemma><FormRepresentation> <feat att="writtenForm" val="ex cathedra"/> <feat att="officiallyApproved" val="yes"/> </FormRepresentation></Lemma> 
<WordForm>
<FormRepresentation> <feat att="writtenForm" val="ex cathedra"/> <feat att="inflectionalParadigm" val="MFG0000"/> <feat att="officiallyApproved" val="yes"/> <feat att="frequency" val="0.0"/> </FormRepresentation></WordForm>
</LexicalEntry> 
<LexicalEntry><feat att="partOfSpeech" val="unspecified"/> 
<feat att="id" val="GMU_SÆRDELESHED_1"/> 
<feat att="morphologicalUnitId" val="SÆRDELESHED"/> 
<feat att="officiallyApproved" val="yes"/> 
<feat att="originalSource" val="PAROLE"/> 
<feat att="independentWord" val="yes"/> 
<Lemma><FormRepresentation> <feat att="writtenForm" val="særdeleshed"/> <feat att="officiallyApproved" val="yes"/> </FormRepresentation></Lemma> 
<WordForm>
<FormRepresentation> <feat att="writtenForm" val="særdeleshed"/> <feat att="inflectionalParadigm" val="MFG0000"/> <feat att="officiallyApproved" val="yes"/> <feat att="frequency" val="9.3393"/> </FormRepresentation></WordForm>
</LexicalEntry> 
<LexicalEntry><feat att="partOfSpeech" val="unspecified"/> 
<feat att="id" val="GMU_ARILDS_1"/> 
<feat att="morphologicalUnitId" val="ARILDS"/> 
<feat att="officiallyApproved" val="yes"/> 
<feat att="originalSource" val="PAROLE"/> 
<feat att="independentWord" val="yes"/> 
<Lemma><FormRepresentation> <feat att="writtenForm" val="arilds"/> <feat att="officiallyApproved" val="yes"/> </FormRepresentation></Lemma> 
<WordForm>
<FormRepresentation> <feat att="writtenForm" val="arilds"/> <feat att="inflectionalParadigm" val="MFG0000"/> <feat att="officiallyApproved" val="yes"/> <feat att="frequency" val=".2321"/> </FormRepresentation></WordForm>
</LexicalEntry> 
<LexicalEntry><feat att="partOfSpeech" val="unspecified"/> 
<feat att="id" val="GMU_AU PAIR_1"/> 
<feat att="morphologicalUnitId" val="AU PAIR"/> 
<feat att="officiallyApproved" val="yes"/> 
<feat att="originalSource" val="PAROLE"/> 
<feat att="independentWord" val="yes"/> 
<Lemma><FormRepresentation> <feat att="writtenForm" val="au pair"/> <feat att="officiallyApproved" val="yes"/> </FormRepresentation></Lemma> 
<WordForm>
<FormRepresentation> <feat att="writtenForm" val="au pair"/> <feat att="inflectionalParadigm" val="MFG0000"/> <feat att="officiallyApproved" val="yes"/> <feat att="frequency" val="0.0"/> </FormRepresentation></WordForm>
</LexicalEntry> 
<LexicalEntry><feat att="partOfSpeech" val="unspecified"/> 
<feat att="id" val="GMU_FOLKEMUNDE_1"/> 
<feat att="morphologicalUnitId" val="FOLKEMUNDE"/> 
<feat att="officiallyApproved" val="yes"/> 
<feat att="originalSource" val="PAROLE"/> 
<feat att="independentWord" val="yes"/> 
<Lemma><FormRepresentation> <feat att="writtenForm" val="folkemunde"/> <feat att="officiallyApproved" val="yes"/> </FormRepresentation></Lemma> 
<WordForm>
<FormRepresentation> <feat att="writtenForm" val="folkemunde"/> <feat att="inflectionalParadigm" val="MFG0000"/> <feat att="officiallyApproved" val="yes"/> <feat att="frequency" val="1.5357"/> </FormRepresentation></WordForm>
</LexicalEntry> 
<LexicalEntry><feat att="partOfSpeech" val="unspecified"/> 
<feat att="id" val="GMU_HØR,2_1"/> 
<feat att="morphologicalUnitId" val="HØR_2"/> 
<feat att="officiallyApproved" val="yes"/> 
<feat att="originalSource" val="PAROLE"/> 
<feat att="independentWord" val="yes"/> 
<Lemma><FormRepresentation> <feat att="writtenForm" val="hør"/> <feat att="officiallyApproved" val="yes"/> </FormRepresentation></Lemma> 
<WordForm>
<FormRepresentation> <feat att="writtenForm" val="hør"/> <feat att="inflectionalParadigm" val="MFG0000"/> <feat att="officiallyApproved" val="yes"/> <feat att="frequency" val="20.2143"/> </FormRepresentation></WordForm>
</LexicalEntry> 
<LexicalEntry><feat att="partOfSpeech" val="unspecified"/> 
<feat att="id" val="GMU_A LA CARTE_1"/> 
<feat att="morphologicalUnitId" val="A LA CARTE"/> 
<feat att="officiallyApproved" val="yes"/> 
<feat att="originalSource" val="PAROLE"/> 
<feat att="independentWord" val="yes"/> 
<Lemma><FormRepresentation> <feat att="writtenForm" val="a la carte"/> <feat att="officiallyApproved" val="yes"/> </FormRepresentation></Lemma> 
<WordForm>
<FormRepresentation> <feat att="writtenForm" val="a la carte"/> <feat att="inflectionalParadigm" val="MFG0000"/> <feat att="officiallyApproved" val="yes"/> <feat att="frequency" val="0.0"/> </FormRepresentation></WordForm>
</LexicalEntry> 
<LexicalEntry><feat att="partOfSpeech" val="unspecified"/> 
<feat att="id" val="GMU_FORBINDENDE_1"/> 
<feat att="morphologicalUnitId" val="FORBINDENDE"/> 
<feat att="officiallyApproved" val="yes"/> 
<feat att="originalSource" val="PAROLE"/> 
<feat att="independentWord" val="yes"/> 
<Lemma><FormRepresentation> <feat att="writtenForm" val="forbindende"/> <feat att="officiallyApproved" val="yes"/> </FormRepresentation></Lemma> 
<WordForm>
<FormRepresentation> <feat att="writtenForm" val="forbindende"/> <feat att="inflectionalParadigm" val="MFG0000"/> <feat att="officiallyApproved" val="yes"/> <feat att="frequency" val=".5357"/> </FormRepresentation></WordForm>
</LexicalEntry> 
<LexicalEntry><feat att="partOfSpeech" val="unspecified"/> 
<feat att="id" val="GMU_IN MEDIAS RES_1"/> 
<feat att="morphologicalUnitId" val="IN MEDIAS RES"/> 
<feat att="officiallyApproved" val="yes"/> 
<feat att="originalSource" val="PAROLE"/> 
<feat att="independentWord" val="yes"/> 
<Lemma><FormRepresentation> <feat att="writtenForm" val="in medias res"/> <feat att="officiallyApproved" val="yes"/> </FormRepresentation></Lemma> 
<WordForm>
<FormRepresentation> <feat att="writtenForm" val="in medias res"/> <feat att="inflectionalParadigm" val="MFG0000"/> <feat att="officiallyApproved" val="yes"/> <feat att="frequency" val="0.0"/> </FormRepresentation></WordForm>
</LexicalEntry> 
<LexicalEntry><feat att="partOfSpeech" val="unspecified"/> 
<feat att="id" val="GMU_IN PERSONA_1"/> 
<feat att="morphologicalUnitId" val="IN PERSONA"/> 
<feat att="officiallyApproved" val="yes"/> 
<feat att="originalSource" val="PAROLE"/> 
<feat att="independentWord" val="yes"/> 
<Lemma><FormRepresentation> <feat att="writtenForm" val="in persona"/> <feat att="officiallyApproved" val="yes"/> </FormRepresentation></Lemma> 
<WordForm>
<FormRepresentation> <feat att="writtenForm" val="in persona"/> <feat att="inflectionalParadigm" val="MFG0000"/> <feat att="officiallyApproved" val="yes"/> <feat att="frequency" val="0.0"/> </FormRepresentation></WordForm>
</LexicalEntry> 
<LexicalEntry><feat att="partOfSpeech" val="unspecified"/> 
<feat att="id" val="GMU_IN SOLIDUM_1"/> 
<feat att="morphologicalUnitId" val="IN SOLIDUM"/> 
<feat att="officiallyApproved" val="yes"/> 
<feat att="originalSource" val="PAROLE"/> 
<feat att="independentWord" val="yes"/> 
<Lemma><FormRepresentation> <feat att="writtenForm" val="in solidum"/> <feat att="officiallyApproved" val="yes"/> </FormRepresentation></Lemma> 
<WordForm>
<FormRepresentation> <feat att="writtenForm" val="in solidum"/> <feat att="inflectionalParadigm" val="MFG0000"/> <feat att="officiallyApproved" val="yes"/> <feat att="frequency" val="0.0"/> </FormRepresentation></WordForm>
</LexicalEntry> 
<LexicalEntry><feat att="partOfSpeech" val="unspecified"/> 
<feat att="id" val="GMU_IN TRIPLO_1"/> 
<feat att="morphologicalUnitId" val="IN TRIPLO"/> 
<feat att="officiallyApproved" val="yes"/> 
<feat att="originalSource" val="PAROLE"/> 
<feat att="independentWord" val="yes"/> 
<Lemma><FormRepresentation> <feat att="writtenForm" val="in triplo"/> <feat att="officiallyApproved" val="yes"/> </FormRepresentation></Lemma> 
<WordForm>
<FormRepresentation> <feat att="writtenForm" val="in triplo"/> <feat att="inflectionalParadigm" val="MFG0000"/> <feat att="officiallyApproved" val="yes"/> <feat att="frequency" val="0.0"/> </FormRepresentation></WordForm>
</LexicalEntry> 
<LexicalEntry><feat att="partOfSpeech" val="unspecified"/> 
<feat att="id" val="GMU_MOD,2_1"/> 
<feat att="morphologicalUnitId" val="MOD_2"/> 
<feat att="officiallyApproved" val="yes"/> 
<feat att="originalSource" val="PAROLE"/> 
<feat att="independentWord" val="yes"/> 
<Lemma><FormRepresentation> <feat att="writtenForm" val="mod"/> <feat att="officiallyApproved" val="yes"/> </FormRepresentation></Lemma> 
<WordForm>
<FormRepresentation> <feat att="writtenForm" val="mod"/> <feat att="inflectionalParadigm" val="MFG0000"/> <feat att="officiallyApproved" val="yes"/> <feat att="frequency" val="1217.25"/> </FormRepresentation></WordForm>
</LexicalEntry> 
<LexicalEntry><feat att="partOfSpeech" val="unspecified"/> 
<feat att="id" val="GMU_BESÆT_1"/> 
<feat att="morphologicalUnitId" val="BESÆT"/> 
<feat att="officiallyApproved" val="yes"/> 
<feat att="originalSource" val="PAROLE"/> 
<feat att="independentWord" val="yes"/> 
<Lemma><FormRepresentation> <feat att="writtenForm" val="besæt"/> <feat att="officiallyApproved" val="yes"/> </FormRepresentation></Lemma> 
<WordForm>
<FormRepresentation> <feat att="writtenForm" val="besæt"/> <feat att="inflectionalParadigm" val="MFG0000"/> <feat att="officiallyApproved" val="yes"/> <feat att="frequency" val="0.0"/> </FormRepresentation></WordForm>
</LexicalEntry> 
<LexicalEntry><feat att="partOfSpeech" val="unspecified"/> 
<feat att="id" val="GMU_FORVEJEN_1"/> 
<feat att="morphologicalUnitId" val="FORVEJEN"/> 
<feat att="officiallyApproved" val="yes"/> 
<feat att="originalSource" val="PAROLE"/> 
<feat att="independentWord" val="yes"/> 
<Lemma><FormRepresentation> <feat att="writtenForm" val="forvejen"/> <feat att="officiallyApproved" val="yes"/> </FormRepresentation></Lemma> 
<WordForm>
<FormRepresentation> <feat att="writtenForm" val="forvejen"/> <feat att="inflectionalParadigm" val="MFG0000"/> <feat att="officiallyApproved" val="yes"/> <feat att="frequency" val="85.7143"/> </FormRepresentation></WordForm>
</LexicalEntry> 
<LexicalEntry><feat att="partOfSpeech" val="unspecified"/> 
<feat att="id" val="GMU_FREDSENS_1"/> 
<feat att="morphologicalUnitId" val="FREDSENS"/> 
<feat att="officiallyApproved" val="yes"/> 
<feat att="originalSource" val="PAROLE"/> 
<feat att="independentWord" val="yes"/> 
<Lemma><FormRepresentation> <feat att="writtenForm" val="fredsens"/> <feat att="officiallyApproved" val="yes"/> </FormRepresentation></Lemma> 
<WordForm>
<FormRepresentation> <feat att="writtenForm" val="fredsens"/> <feat att="inflectionalParadigm" val="MFG0000"/> <feat att="officiallyApproved" val="yes"/> <feat att="frequency" val=".1429"/> </FormRepresentation></WordForm>
</LexicalEntry> 
<LexicalEntry><feat att="partOfSpeech" val="unspecified"/> 
<feat att="id" val="GMU_FREDSFOD_1"/> 
<feat att="morphologicalUnitId" val="FREDSFOD"/> 
<feat att="officiallyApproved" val="yes"/> 
<feat att="originalSource" val="PAROLE"/> 
<feat att="independentWord" val="yes"/> 
<Lemma><FormRepresentation> <feat att="writtenForm" val="fredsfod"/> <feat att="officiallyApproved" val="yes"/> </FormRepresentation></Lemma> 
<WordForm>
<FormRepresentation> <feat att="writtenForm" val="fredsfod"/> <feat att="inflectionalParadigm" val="MFG0000"/> <feat att="officiallyApproved" val="yes"/> <feat att="frequency" val="0.0"/> </FormRepresentation></WordForm>
</LexicalEntry> 
<LexicalEntry><feat att="partOfSpeech" val="unspecified"/> 
<feat att="id" val="GMU_KENDE,2_1"/> 
<feat att="morphologicalUnitId" val="KENDE_2"/> 
<feat att="officiallyApproved" val="yes"/> 
<feat att="originalSource" val="PAROLE"/> 
<feat att="independentWord" val="yes"/> 
<Lemma><FormRepresentation> <feat att="writtenForm" val="kende"/> <feat att="officiallyApproved" val="yes"/> </FormRepresentation></Lemma> 
<WordForm>
<FormRepresentation> <feat att="writtenForm" val="kende"/> <feat att="inflectionalParadigm" val="MFG0000"/> <feat att="officiallyApproved" val="yes"/> <feat att="frequency" val="61.7679"/> </FormRepresentation></WordForm>
</LexicalEntry> 
<LexicalEntry><feat att="partOfSpeech" val="unspecified"/> 
<feat att="id" val="GMU_DUS,2_1"/> 
<feat att="morphologicalUnitId" val="DUS_2"/> 
<feat att="officiallyApproved" val="yes"/> 
<feat att="originalSource" val="PAROLE"/> 
<feat att="independentWord" val="yes"/> 
<Lemma><FormRepresentation> <feat att="writtenForm" val="dus"/> <feat att="officiallyApproved" val="yes"/> </FormRepresentation></Lemma> 
<WordForm>
<FormRepresentation> <feat att="writtenForm" val="dus"/> <feat att="inflectionalParadigm" val="MFG0000"/> <feat att="officiallyApproved" val="yes"/> <feat att="frequency" val="3.1071"/> </FormRepresentation></WordForm>
</LexicalEntry> 
<LexicalEntry><feat att="partOfSpeech" val="unspecified"/> 
<feat att="id" val="GMU_RETROSPEKT_1"/> 
<feat att="morphologicalUnitId" val="RETROSPEKT"/> 
<feat att="officiallyApproved" val="yes"/> 
<feat att="originalSource" val="PAROLE"/> 
<feat att="independentWord" val="yes"/> 
<Lemma><FormRepresentation> <feat att="writtenForm" val="retrospekt"/> <feat att="officiallyApproved" val="yes"/> </FormRepresentation></Lemma> 
<WordForm>
<FormRepresentation> <feat att="writtenForm" val="retrospekt"/> <feat att="inflectionalParadigm" val="MFG0000"/> <feat att="officiallyApproved" val="yes"/> <feat att="frequency" val=".0536"/> </FormRepresentation></WordForm>
</LexicalEntry> 
<LexicalEntry><feat att="partOfSpeech" val="unspecified"/> 
<feat att="id" val="GMU_RØR,2_1"/> 
<feat att="morphologicalUnitId" val="RØR_2"/> 
<feat att="officiallyApproved" val="yes"/> 
<feat att="originalSource" val="PAROLE"/> 
<feat att="independentWord" val="yes"/> 
<Lemma><FormRepresentation> <feat att="writtenForm" val="rør"/> <feat att="officiallyApproved" val="yes"/> </FormRepresentation></Lemma> 
<WordForm>
<FormRepresentation> <feat att="writtenForm" val="rør"/> <feat att="inflectionalParadigm" val="MFG0000"/> <feat att="officiallyApproved" val="yes"/> <feat att="frequency" val="40.1429"/> </FormRepresentation></WordForm>
</LexicalEntry> 
<LexicalEntry><feat att="partOfSpeech" val="unspecified"/> 
<feat att="id" val="GMU_STIMANDSVIS_1"/> 
<feat att="morphologicalUnitId" val="STIMANDSVIS"/> 
<feat att="officiallyApproved" val="yes"/> 
<feat att="originalSource" val="PAROLE"/> 
<feat att="independentWord" val="yes"/> 
<Lemma><FormRepresentation> <feat att="writtenForm" val="stimandsvis"/> <feat att="officiallyApproved" val="yes"/> </FormRepresentation></Lemma> 
<WordForm>
<FormRepresentation> <feat att="writtenForm" val="stimandsvis"/> <feat att="inflectionalParadigm" val="MFG0000"/> <feat att="officiallyApproved" val="yes"/> <feat att="frequency" val="0.0"/> </FormRepresentation></WordForm>
</LexicalEntry> 
<LexicalEntry><feat att="partOfSpeech" val="unspecified"/> 
<feat att="id" val="GMU_VAN,2_1"/> 
<feat att="morphologicalUnitId" val="VAN_2"/> 
<feat att="officiallyApproved" val="yes"/> 
<feat att="originalSource" val="PAROLE"/> 
<feat att="independentWord" val="yes"/> 
<Lemma><FormRepresentation> <feat att="writtenForm" val="van"/> <feat att="officiallyApproved" val="yes"/> </FormRepresentation></Lemma> 
<WordForm>
<FormRepresentation> <feat att="writtenForm" val="van"/> <feat att="inflectionalParadigm" val="MFG0000"/> <feat att="officiallyApproved" val="yes"/> <feat att="frequency" val="23.3929"/> </FormRepresentation></WordForm>
</LexicalEntry> 
<LexicalEntry><feat att="partOfSpeech" val="unspecified"/> 
<feat att="id" val="GMU_SKUDDERMUDDER_1"/> 
<feat att="morphologicalUnitId" val="SKUDDERMUDDER"/> 
<feat att="officiallyApproved" val="yes"/> 
<feat att="originalSource" val="PAROLE"/> 
<feat att="independentWord" val="yes"/> 
<Lemma><FormRepresentation> <feat att="writtenForm" val="skuddermudder"/> <feat att="officiallyApproved" val="yes"/> </FormRepresentation></Lemma> 
<WordForm>
<FormRepresentation> <feat att="writtenForm" val="skuddermudder"/> <feat att="inflectionalParadigm" val="MFG0000"/> <feat att="officiallyApproved" val="yes"/> <feat att="frequency" val=".0714"/> </FormRepresentation></WordForm>
</LexicalEntry> 
<LexicalEntry><feat att="partOfSpeech" val="unspecified"/> 
<feat att="id" val="GMU_SVANG,2_1"/> 
<feat att="morphologicalUnitId" val="SVANG_2"/> 
<feat att="officiallyApproved" val="yes"/> 
<feat att="originalSource" val="PAROLE"/> 
<feat att="independentWord" val="yes"/> 
<Lemma><FormRepresentation> <feat att="writtenForm" val="svang"/> <feat att="officiallyApproved" val="yes"/> </FormRepresentation></Lemma> 
<WordForm>
<FormRepresentation> <feat att="writtenForm" val="svang"/> <feat att="inflectionalParadigm" val="MFG0000"/> <feat att="officiallyApproved" val="yes"/> <feat att="frequency" val="2.6607"/> </FormRepresentation></WordForm>
</LexicalEntry> 
<LexicalEntry><feat att="partOfSpeech" val="unspecified"/> 
<feat att="id" val="GMU_SLIP,3_1"/> 
<feat att="morphologicalUnitId" val="SLIP_3"/> 
<feat att="officiallyApproved" val="yes"/> 
<feat att="originalSource" val="PAROLE"/> 
<feat att="independentWord" val="yes"/> 
<Lemma><FormRepresentation> <feat att="writtenForm" val="slip"/> <feat att="officiallyApproved" val="yes"/> </FormRepresentation></Lemma> 
<WordForm>
<FormRepresentation> <feat att="writtenForm" val="slip"/> <feat att="inflectionalParadigm" val="MFG0000"/> <feat att="officiallyApproved" val="yes"/> <feat att="frequency" val="10.0714"/> </FormRepresentation></WordForm>
</LexicalEntry> 
<LexicalEntry><feat att="partOfSpeech" val="unspecified"/> 
<feat att="id" val="GMU_SPE_1"/> 
<feat att="morphologicalUnitId" val="SPE"/> 
<feat att="officiallyApproved" val="yes"/> 
<feat att="originalSource" val="PAROLE"/> 
<feat att="independentWord" val="yes"/> 
<Lemma><FormRepresentation> <feat att="writtenForm" val="spe"/> <feat att="officiallyApproved" val="yes"/> </FormRepresentation></Lemma> 
<WordForm>
<FormRepresentation> <feat att="writtenForm" val="spe"/> <feat att="inflectionalParadigm" val="MFG0000"/> <feat att="officiallyApproved" val="yes"/> <feat att="frequency" val="1.1429"/> </FormRepresentation></WordForm>
</LexicalEntry> 
<LexicalEntry><feat att="partOfSpeech" val="unspecified"/> 
<feat att="id" val="GMU_ÆGTE,1_1"/> 
<feat att="morphologicalUnitId" val="ÆGTE_1"/> 
<feat att="officiallyApproved" val="yes"/> 
<feat att="originalSource" val="PAROLE"/> 
<feat att="independentWord" val="yes"/> 
<Lemma><FormRepresentation> <feat att="writtenForm" val="ægte"/> <feat att="officiallyApproved" val="yes"/> </FormRepresentation></Lemma> 
<WordForm>
<FormRepresentation> <feat att="writtenForm" val="ægte"/> <feat att="inflectionalParadigm" val="MFG0000"/> <feat att="officiallyApproved" val="yes"/> <feat att="frequency" val="46.6607"/> </FormRepresentation></WordForm>
</LexicalEntry> 
<LexicalEntry><feat att="partOfSpeech" val="unspecified"/> 
<feat att="id" val="GMU_PAR EXCELLENCE_1"/> 
<feat att="morphologicalUnitId" val="PAR EXCELLENCE"/> 
<feat att="officiallyApproved" val="yes"/> 
<feat att="originalSource" val="PAROLE"/> 
<feat att="independentWord" val="yes"/> 
<Lemma><FormRepresentation> <feat att="writtenForm" val="par excellence"/> <feat att="officiallyApproved" val="yes"/> </FormRepresentation></Lemma> 
<WordForm>
<FormRepresentation> <feat att="writtenForm" val="par excellence"/> <feat att="inflectionalParadigm" val="MFG0000"/> <feat att="officiallyApproved" val="yes"/> <feat att="frequency" val="0.0"/> </FormRepresentation></WordForm>
</LexicalEntry> 
<LexicalEntry><feat att="partOfSpeech" val="unspecified"/> 
<feat att="id" val="GMU_FÅ,1_1"/> 
<feat att="morphologicalUnitId" val="FÅ_1"/> 
<feat att="officiallyApproved" val="yes"/> 
<feat att="originalSource" val="PAROLE"/> 
<feat att="independentWord" val="yes"/> 
<Lemma><FormRepresentation> <feat att="writtenForm" val="få"/> <feat att="officiallyApproved" val="yes"/> </FormRepresentation></Lemma> 
<WordForm>
<FormRepresentation> <feat att="writtenForm" val="få"/> <feat att="inflectionalParadigm" val="MFG0000"/> <feat att="officiallyApproved" val="yes"/> <feat att="frequency" val="1541.2321"/> </FormRepresentation></WordForm>
</LexicalEntry> 
<LexicalEntry><feat att="partOfSpeech" val="unspecified"/> 
<feat att="id" val="GMU_SÅVEL_1"/> 
<feat att="morphologicalUnitId" val="SÅVEL"/> 
<feat att="officiallyApproved" val="yes"/> 
<feat att="originalSource" val="PAROLE"/> 
<feat att="independentWord" val="yes"/> 
<Lemma><FormRepresentation> <feat att="writtenForm" val="såvel"/> <feat att="officiallyApproved" val="yes"/> </FormRepresentation></Lemma> 
<WordForm>
<FormRepresentation> <feat att="writtenForm" val="såvel"/> <feat att="inflectionalParadigm" val="MFG0000"/> <feat att="officiallyApproved" val="yes"/> <feat att="frequency" val="100.0536"/> </FormRepresentation></WordForm>
</LexicalEntry> 
<LexicalEntry><feat att="partOfSpeech" val="unspecified"/> 
<feat att="id" val="GMU_IN ABSURDUM_1"/> 
<feat att="morphologicalUnitId" val="IN ABSURDUM"/> 
<feat att="officiallyApproved" val="yes"/> 
<feat att="originalSource" val="PAROLE"/> 
<feat att="independentWord" val="yes"/> 
<Lemma><FormRepresentation> <feat att="writtenForm" val="in absurdum"/> <feat att="officiallyApproved" val="yes"/> </FormRepresentation></Lemma> 
<WordForm>
<FormRepresentation> <feat att="writtenForm" val="in absurdum"/> <feat att="inflectionalParadigm" val="MFG0000"/> <feat att="officiallyApproved" val="yes"/> <feat att="frequency" val="0.0"/> </FormRepresentation></WordForm>
</LexicalEntry> 
<LexicalEntry><feat att="partOfSpeech" val="unspecified"/> 
<feat att="id" val="GMU_KVAG_1"/> 
<feat att="morphologicalUnitId" val="KVAG"/> 
<feat att="officiallyApproved" val="yes"/> 
<feat att="originalSource" val="PAROLE"/> 
<feat att="independentWord" val="yes"/> 
<Lemma><FormRepresentation> <feat att="writtenForm" val="kvag"/> <feat att="officiallyApproved" val="yes"/> </FormRepresentation></Lemma> 
<WordForm>
<FormRepresentation> <feat att="writtenForm" val="kvag"/> <feat att="inflectionalParadigm" val="MFG0000"/> <feat att="officiallyApproved" val="yes"/> <feat att="frequency" val="0.0"/> </FormRepresentation></WordForm>
</LexicalEntry> 
<LexicalEntry><feat att="partOfSpeech" val="unspecified"/> 
<feat att="id" val="GMU_BITTERSTE_1"/> 
<feat att="morphologicalUnitId" val="BITTERSTE"/> 
<feat att="officiallyApproved" val="yes"/> 
<feat att="originalSource" val="PAROLE"/> 
<feat att="independentWord" val="yes"/> 
<Lemma><FormRepresentation> <feat att="writtenForm" val="bitterste"/> <feat att="officiallyApproved" val="yes"/> </FormRepresentation></Lemma> 
<WordForm>
<FormRepresentation> <feat att="writtenForm" val="bitterste"/> <feat att="inflectionalParadigm" val="MFG0000"/> <feat att="officiallyApproved" val="yes"/> <feat att="frequency" val=".125"/> </FormRepresentation></WordForm>
</LexicalEntry> 
<LexicalEntry><feat att="partOfSpeech" val="unspecified"/> 
<feat att="id" val="GMU_BANK,2_1"/> 
<feat att="morphologicalUnitId" val="BANK_2"/> 
<feat att="officiallyApproved" val="yes"/> 
<feat att="originalSource" val="PAROLE"/> 
<feat att="independentWord" val="yes"/> 
<Lemma><FormRepresentation> <feat att="writtenForm" val="bank"/> <feat att="officiallyApproved" val="yes"/> </FormRepresentation></Lemma> 
<WordForm>
<FormRepresentation> <feat att="writtenForm" val="bank"/> <feat att="inflectionalParadigm" val="MFG0000"/> <feat att="officiallyApproved" val="yes"/> <feat att="frequency" val="74.125"/> </FormRepresentation></WordForm>
</LexicalEntry> 
<LexicalEntry><feat att="partOfSpeech" val="unspecified"/> 
<feat att="id" val="GMU_AD INTERIM_1"/> 
<feat att="morphologicalUnitId" val="AD INTERIM"/> 
<feat att="officiallyApproved" val="yes"/> 
<feat att="originalSource" val="PAROLE"/> 
<feat att="independentWord" val="yes"/> 
<Lemma><FormRepresentation> <feat att="writtenForm" val="ad interim"/> <feat att="officiallyApproved" val="yes"/> </FormRepresentation></Lemma> 
<WordForm>
<FormRepresentation> <feat att="writtenForm" val="ad interim"/> <feat att="inflectionalParadigm" val="MFG0000"/> <feat att="officiallyApproved" val="yes"/> <feat att="frequency" val="0.0"/> </FormRepresentation></WordForm>
</LexicalEntry> 
<LexicalEntry><feat att="partOfSpeech" val="unspecified"/> 
<feat att="id" val="GMU_AD LIBITUM_1"/> 
<feat att="morphologicalUnitId" val="AD LIBITUM"/> 
<feat att="officiallyApproved" val="yes"/> 
<feat att="originalSource" val="PAROLE"/> 
<feat att="independentWord" val="yes"/> 
<Lemma><FormRepresentation> <feat att="writtenForm" val="ad libitum"/> <feat att="officiallyApproved" val="yes"/> </FormRepresentation></Lemma> 
<WordForm>
<FormRepresentation> <feat att="writtenForm" val="ad libitum"/> <feat att="inflectionalParadigm" val="MFG0000"/> <feat att="officiallyApproved" val="yes"/> <feat att="frequency" val="0.0"/> </FormRepresentation></WordForm>
</LexicalEntry> 
<LexicalEntry><feat att="partOfSpeech" val="unspecified"/> 
<feat att="id" val="GMU_BESØGELSESTID_1"/> 
<feat att="morphologicalUnitId" val="BESØGELSESTID"/> 
<feat att="officiallyApproved" val="yes"/> 
<feat att="originalSource" val="PAROLE"/> 
<feat att="independentWord" val="yes"/> 
<Lemma><FormRepresentation> <feat att="writtenForm" val="besøgelsestid"/> <feat att="officiallyApproved" val="yes"/> </FormRepresentation></Lemma> 
<WordForm>
<FormRepresentation> <feat att="writtenForm" val="besøgelsestid"/> <feat att="inflectionalParadigm" val="MFG0000"/> <feat att="officiallyApproved" val="yes"/> <feat att="frequency" val=".9821"/> </FormRepresentation></WordForm>
</LexicalEntry> 
<LexicalEntry><feat att="partOfSpeech" val="unspecified"/> 
<feat att="id" val="GMU_FORGÅRS_1"/> 
<feat att="morphologicalUnitId" val="FORGÅRS"/> 
<feat att="officiallyApproved" val="yes"/> 
<feat att="originalSource" val="PAROLE"/> 
<feat att="independentWord" val="yes"/> 
<Lemma><FormRepresentation> <feat att="writtenForm" val="forgårs"/> <feat att="officiallyApproved" val="yes"/> </FormRepresentation></Lemma> 
<WordForm>
<FormRepresentation> <feat att="writtenForm" val="forgårs"/> <feat att="inflectionalParadigm" val="MFG0000"/> <feat att="officiallyApproved" val="yes"/> <feat att="frequency" val="4.4821"/> </FormRepresentation></WordForm>
</LexicalEntry> 
<LexicalEntry><feat att="partOfSpeech" val="unspecified"/> 
<feat att="id" val="GMU_HAP_1"/> 
<feat att="morphologicalUnitId" val="HAP"/> 
<feat att="officiallyApproved" val="yes"/> 
<feat att="originalSource" val="PAROLE"/> 
<feat att="independentWord" val="yes"/> 
<Lemma><FormRepresentation> <feat att="writtenForm" val="hap"/> <feat att="officiallyApproved" val="yes"/> </FormRepresentation></Lemma> 
<WordForm>
<FormRepresentation> <feat att="writtenForm" val="hap"/> <feat att="inflectionalParadigm" val="MFG0000"/> <feat att="officiallyApproved" val="yes"/> <feat att="frequency" val=".3929"/> </FormRepresentation></WordForm>
</LexicalEntry> 
<LexicalEntry><feat att="partOfSpeech" val="unspecified"/> 
<feat att="id" val="GMU_FORKØBET_1"/> 
<feat att="morphologicalUnitId" val="FORKØBET"/> 
<feat att="officiallyApproved" val="yes"/> 
<feat att="originalSource" val="PAROLE"/> 
<feat att="independentWord" val="yes"/> 
<Lemma><FormRepresentation> <feat att="writtenForm" val="forkøbet"/> <feat att="officiallyApproved" val="yes"/> </FormRepresentation></Lemma> 
<WordForm>
<FormRepresentation> <feat att="writtenForm" val="forkøbet"/> <feat att="inflectionalParadigm" val="MFG0000"/> <feat att="officiallyApproved" val="yes"/> <feat att="frequency" val="3.0357"/> </FormRepresentation></WordForm>
</LexicalEntry> 
<LexicalEntry><feat att="partOfSpeech" val="unspecified"/> 
<feat att="id" val="GMU_MUTTERS_1"/> 
<feat att="morphologicalUnitId" val="MUTTERS"/> 
<feat att="officiallyApproved" val="yes"/> 
<feat att="originalSource" val="PAROLE"/> 
<feat att="independentWord" val="yes"/> 
<Lemma><FormRepresentation> <feat att="writtenForm" val="mutters"/> <feat att="officiallyApproved" val="yes"/> </FormRepresentation></Lemma> 
<WordForm>
<FormRepresentation> <feat att="writtenForm" val="mutters"/> <feat att="inflectionalParadigm" val="MFG0000"/> <feat att="officiallyApproved" val="yes"/> <feat att="frequency" val=".9107"/> </FormRepresentation></WordForm>
</LexicalEntry> 
<LexicalEntry><feat att="partOfSpeech" val="unspecified"/> 
<feat att="id" val="GMU_MÅ_1"/> 
<feat att="morphologicalUnitId" val="MÅ"/> 
<feat att="officiallyApproved" val="yes"/> 
<feat att="originalSource" val="PAROLE"/> 
<feat att="independentWord" val="yes"/> 
<Lemma><FormRepresentation> <feat att="writtenForm" val="må"/> <feat att="officiallyApproved" val="yes"/> </FormRepresentation></Lemma> 
<WordForm>
<FormRepresentation> <feat att="writtenForm" val="må"/> <feat att="inflectionalParadigm" val="MFG0000"/> <feat att="officiallyApproved" val="yes"/> <feat att="frequency" val="1168.9286"/> </FormRepresentation></WordForm>
</LexicalEntry> 
<LexicalEntry><feat att="partOfSpeech" val="unspecified"/> 
<feat att="id" val="GMU_SVIME_1"/> 
<feat att="morphologicalUnitId" val="SVIME"/> 
<feat att="officiallyApproved" val="yes"/> 
<feat att="originalSource" val="PAROLE"/> 
<feat att="independentWord" val="yes"/> 
<Lemma><FormRepresentation> <feat att="writtenForm" val="svime"/> <feat att="officiallyApproved" val="yes"/> </FormRepresentation></Lemma> 
<WordForm>
<FormRepresentation> <feat att="writtenForm" val="svime"/> <feat att="inflectionalParadigm" val="MFG0000"/> <feat att="officiallyApproved" val="yes"/> <feat att="frequency" val=".9286"/> </FormRepresentation></WordForm>
</LexicalEntry> 
<LexicalEntry><feat att="partOfSpeech" val="unspecified"/> 
<feat att="id" val="GMU_RAM,1_1"/> 
<feat att="morphologicalUnitId" val="RAM_1"/> 
<feat att="officiallyApproved" val="yes"/> 
<feat att="originalSource" val="PAROLE"/> 
<feat att="independentWord" val="yes"/> 
<Lemma><FormRepresentation> <feat att="writtenForm" val="ram"/> <feat att="officiallyApproved" val="yes"/> </FormRepresentation></Lemma> 
<WordForm>
<FormRepresentation> <feat att="writtenForm" val="ram"/> <feat att="inflectionalParadigm" val="MFG0000"/> <feat att="officiallyApproved" val="yes"/> <feat att="frequency" val="6.3214"/> </FormRepresentation></WordForm>
</LexicalEntry> 
<LexicalEntry><feat att="partOfSpeech" val="unspecified"/> 
<feat att="id" val="GMU_RANKE,2_1"/> 
<feat att="morphologicalUnitId" val="RANKE_2"/> 
<feat att="officiallyApproved" val="yes"/> 
<feat att="originalSource" val="PAROLE"/> 
<feat att="independentWord" val="yes"/> 
<Lemma><FormRepresentation> <feat att="writtenForm" val="ranke"/> <feat att="officiallyApproved" val="yes"/> </FormRepresentation></Lemma> 
<WordForm>
<FormRepresentation> <feat att="writtenForm" val="ranke"/> <feat att="inflectionalParadigm" val="MFG0000"/> <feat att="officiallyApproved" val="yes"/> <feat att="frequency" val="2.0357"/> </FormRepresentation></WordForm>
</LexicalEntry> 
<LexicalEntry><feat att="partOfSpeech" val="unspecified"/> 
<feat att="id" val="GMU_SKÆPPEVIS_1"/> 
<feat att="morphologicalUnitId" val="SKÆPPEVIS"/> 
<feat att="officiallyApproved" val="yes"/> 
<feat att="originalSource" val="PAROLE"/> 
<feat att="independentWord" val="yes"/> 
<Lemma><FormRepresentation> <feat att="writtenForm" val="skæppevis"/> <feat att="officiallyApproved" val="yes"/> </FormRepresentation></Lemma> 
<WordForm>
<FormRepresentation> <feat att="writtenForm" val="skæppevis"/> <feat att="inflectionalParadigm" val="MFG0000"/> <feat att="officiallyApproved" val="yes"/> <feat att="frequency" val=".0179"/> </FormRepresentation></WordForm>
</LexicalEntry> 
<LexicalEntry><feat att="partOfSpeech" val="unspecified"/> 
<feat att="id" val="GMU_SÆKKEVIS_1"/> 
<feat att="morphologicalUnitId" val="SÆKKEVIS"/> 
<feat att="officiallyApproved" val="yes"/> 
<feat att="originalSource" val="PAROLE"/> 
<feat att="independentWord" val="yes"/> 
<Lemma><FormRepresentation> <feat att="writtenForm" val="sækkevis"/> <feat att="officiallyApproved" val="yes"/> </FormRepresentation></Lemma> 
<WordForm>
<FormRepresentation> <feat att="writtenForm" val="sækkevis"/> <feat att="inflectionalParadigm" val="MFG0000"/> <feat att="officiallyApproved" val="yes"/> <feat att="frequency" val=".125"/> </FormRepresentation></WordForm>
</LexicalEntry> 
<LexicalEntry><feat att="partOfSpeech" val="unspecified"/> 
<feat att="id" val="GMU_SÆNK,2_1"/> 
<feat att="morphologicalUnitId" val="SÆNK_2"/> 
<feat att="officiallyApproved" val="yes"/> 
<feat att="originalSource" val="PAROLE"/> 
<feat att="independentWord" val="yes"/> 
<Lemma><FormRepresentation> <feat att="writtenForm" val="sænk"/> <feat att="officiallyApproved" val="yes"/> </FormRepresentation></Lemma> 
<WordForm>
<FormRepresentation> <feat att="writtenForm" val="sænk"/> <feat att="inflectionalParadigm" val="MFG0000"/> <feat att="officiallyApproved" val="yes"/> <feat att="frequency" val="2.1964"/> </FormRepresentation></WordForm>
</LexicalEntry> 
<LexicalEntry><feat att="partOfSpeech" val="unspecified"/> 
<feat att="id" val="GMU_SØGN_1"/> 
<feat att="morphologicalUnitId" val="SØGN"/> 
<feat att="officiallyApproved" val="yes"/> 
<feat att="originalSource" val="PAROLE"/> 
<feat att="independentWord" val="yes"/> 
<Lemma><FormRepresentation> <feat att="writtenForm" val="søgn"/> <feat att="officiallyApproved" val="yes"/> </FormRepresentation></Lemma> 
<WordForm>
<FormRepresentation> <feat att="writtenForm" val="søgn"/> <feat att="inflectionalParadigm" val="MFG0000"/> <feat att="officiallyApproved" val="yes"/> <feat att="frequency" val="0.0"/> </FormRepresentation></WordForm>
</LexicalEntry> 
<LexicalEntry><feat att="partOfSpeech" val="unspecified"/> 
<feat att="id" val="GMU_VARE,2_1"/> 
<feat att="morphologicalUnitId" val="VARE_2"/> 
<feat att="officiallyApproved" val="yes"/> 
<feat att="originalSource" val="PAROLE"/> 
<feat att="independentWord" val="yes"/> 
<Lemma><FormRepresentation> <feat att="writtenForm" val="vare"/> <feat att="officiallyApproved" val="yes"/> </FormRepresentation></Lemma> 
<WordForm>
<FormRepresentation> <feat att="writtenForm" val="vare"/> <feat att="inflectionalParadigm" val="MFG0000"/> <feat att="officiallyApproved" val="yes"/> <feat att="frequency" val="37.125"/> </FormRepresentation></WordForm>
</LexicalEntry> 
<LexicalEntry><feat att="partOfSpeech" val="unspecified"/> 
<feat att="id" val="GMU_SNED_1"/> 
<feat att="morphologicalUnitId" val="SNED"/> 
<feat att="officiallyApproved" val="yes"/> 
<feat att="originalSource" val="PAROLE"/> 
<feat att="independentWord" val="yes"/> 
<Lemma><FormRepresentation> <feat att="writtenForm" val="sned"/> <feat att="officiallyApproved" val="yes"/> </FormRepresentation></Lemma> 
<WordForm>
<FormRepresentation> <feat att="writtenForm" val="sned"/> <feat att="inflectionalParadigm" val="MFG0000"/> <feat att="officiallyApproved" val="yes"/> <feat att="frequency" val=".4464"/> </FormRepresentation></WordForm>
</LexicalEntry> 
<LexicalEntry><feat att="partOfSpeech" val="unspecified"/> 
<feat att="id" val="GMU_IN ABSENTIA_1"/> 
<feat att="morphologicalUnitId" val="IN ABSENTIA"/> 
<feat att="officiallyApproved" val="yes"/> 
<feat att="originalSource" val="PAROLE"/> 
<feat att="independentWord" val="yes"/> 
<Lemma><FormRepresentation> <feat att="writtenForm" val="in absentia"/> <feat att="officiallyApproved" val="yes"/> </FormRepresentation></Lemma> 
<WordForm>
<FormRepresentation> <feat att="writtenForm" val="in absentia"/> <feat att="inflectionalParadigm" val="MFG0000"/> <feat att="officiallyApproved" val="yes"/> <feat att="frequency" val="0.0"/> </FormRepresentation></WordForm>
</LexicalEntry> 
<LexicalEntry><feat att="partOfSpeech" val="unspecified"/> 
<feat att="id" val="GMU_NÅDE,2_1"/> 
<feat att="morphologicalUnitId" val="NÅDE_2"/> 
<feat att="officiallyApproved" val="yes"/> 
<feat att="originalSource" val="PAROLE"/> 
<feat att="independentWord" val="yes"/> 
<Lemma><FormRepresentation> <feat att="writtenForm" val="nåde"/> <feat att="officiallyApproved" val="yes"/> </FormRepresentation></Lemma> 
<WordForm>
<FormRepresentation> <feat att="writtenForm" val="nåde"/> <feat att="inflectionalParadigm" val="MFG0000"/> <feat att="officiallyApproved" val="yes"/> <feat att="frequency" val="11.2679"/> </FormRepresentation></WordForm>
</LexicalEntry> 
<LexicalEntry><feat att="partOfSpeech" val="unspecified"/> 
<feat att="id" val="GMU_IN NATURA_1"/> 
<feat att="morphologicalUnitId" val="IN NATURA"/> 
<feat att="officiallyApproved" val="yes"/> 
<feat att="originalSource" val="PAROLE"/> 
<feat att="independentWord" val="yes"/> 
<Lemma><FormRepresentation> <feat att="writtenForm" val="in natura"/> <feat att="officiallyApproved" val="yes"/> </FormRepresentation></Lemma> 
<WordForm>
<FormRepresentation> <feat att="writtenForm" val="in natura"/> <feat att="inflectionalParadigm" val="MFG0000"/> <feat att="officiallyApproved" val="yes"/> <feat att="frequency" val="0.0"/> </FormRepresentation></WordForm>
</LexicalEntry> 
<LexicalEntry><feat att="partOfSpeech" val="unspecified"/> 
<feat att="id" val="GMU_IN PLANO_1"/> 
<feat att="morphologicalUnitId" val="IN PLANO"/> 
<feat att="officiallyApproved" val="yes"/> 
<feat att="originalSource" val="PAROLE"/> 
<feat att="independentWord" val="yes"/> 
<Lemma><FormRepresentation> <feat att="writtenForm" val="in plano"/> <feat att="officiallyApproved" val="yes"/> </FormRepresentation></Lemma> 
<WordForm>
<FormRepresentation> <feat att="writtenForm" val="in plano"/> <feat att="inflectionalParadigm" val="MFG0000"/> <feat att="officiallyApproved" val="yes"/> <feat att="frequency" val="0.0"/> </FormRepresentation></WordForm>
</LexicalEntry> 
<LexicalEntry><feat att="partOfSpeech" val="unspecified"/> 
<feat att="id" val="GMU_IN SPE_1"/> 
<feat att="morphologicalUnitId" val="IN SPE"/> 
<feat att="officiallyApproved" val="yes"/> 
<feat att="originalSource" val="PAROLE"/> 
<feat att="independentWord" val="yes"/> 
<Lemma><FormRepresentation> <feat att="writtenForm" val="in spe"/> <feat att="officiallyApproved" val="yes"/> </FormRepresentation></Lemma> 
<WordForm>
<FormRepresentation> <feat att="writtenForm" val="in spe"/> <feat att="inflectionalParadigm" val="MFG0000"/> <feat att="officiallyApproved" val="yes"/> <feat att="frequency" val="0.0"/> </FormRepresentation></WordForm>
</LexicalEntry> 
<LexicalEntry><feat att="partOfSpeech" val="unspecified"/> 
<feat att="id" val="GMU_TOT,3_1"/> 
<feat att="morphologicalUnitId" val="TOT_3"/> 
<feat att="officiallyApproved" val="yes"/> 
<feat att="originalSource" val="PAROLE"/> 
<feat att="independentWord" val="yes"/> 
<Lemma><FormRepresentation> <feat att="writtenForm" val="tot"/> <feat att="officiallyApproved" val="yes"/> </FormRepresentation></Lemma> 
<WordForm>
<FormRepresentation> <feat att="writtenForm" val="tot"/> <feat att="inflectionalParadigm" val="MFG0000"/> <feat att="officiallyApproved" val="yes"/> <feat att="frequency" val="2.1607"/> </FormRepresentation></WordForm>
</LexicalEntry> 
<LexicalEntry><feat att="partOfSpeech" val="unspecified"/> 
<feat att="id" val="GMU_FJOR_1"/> 
<feat att="morphologicalUnitId" val="FJOR"/> 
<feat att="officiallyApproved" val="yes"/> 
<feat att="originalSource" val="PAROLE"/> 
<feat att="independentWord" val="yes"/> 
<Lemma><FormRepresentation> <feat att="writtenForm" val="fjor"/> <feat att="officiallyApproved" val="yes"/> </FormRepresentation></Lemma> 
<WordForm>
<FormRepresentation> <feat att="writtenForm" val="fjor"/> <feat att="inflectionalParadigm" val="MFG0000"/> <feat att="officiallyApproved" val="yes"/> <feat att="frequency" val="37.0536"/> </FormRepresentation></WordForm>
</LexicalEntry> 
<LexicalEntry><feat att="partOfSpeech" val="unspecified"/> 
<feat att="id" val="GMU_FLOKKETAL_1"/> 
<feat att="morphologicalUnitId" val="FLOKKETAL"/> 
<feat att="officiallyApproved" val="yes"/> 
<feat att="originalSource" val="PAROLE"/> 
<feat att="independentWord" val="yes"/> 
<Lemma><FormRepresentation> <feat att="writtenForm" val="flokketal"/> <feat att="officiallyApproved" val="yes"/> </FormRepresentation></Lemma> 
<WordForm>
<FormRepresentation> <feat att="writtenForm" val="flokketal"/> <feat att="inflectionalParadigm" val="MFG0000"/> <feat att="officiallyApproved" val="yes"/> <feat att="frequency" val="0.0"/> </FormRepresentation></WordForm>
</LexicalEntry> 
<LexicalEntry><feat att="partOfSpeech" val="unspecified"/> 
<feat att="id" val="GMU_FOL_1"/> 
<feat att="morphologicalUnitId" val="FOL"/> 
<feat att="officiallyApproved" val="yes"/> 
<feat att="originalSource" val="PAROLE"/> 
<feat att="independentWord" val="yes"/> 
<Lemma><FormRepresentation> <feat att="writtenForm" val="fol"/> <feat att="officiallyApproved" val="yes"/> </FormRepresentation></Lemma> 
<WordForm>
<FormRepresentation> <feat att="writtenForm" val="fol"/> <feat att="inflectionalParadigm" val="MFG0000"/> <feat att="officiallyApproved" val="yes"/> <feat att="frequency" val=".2857"/> </FormRepresentation></WordForm>
</LexicalEntry> 
<LexicalEntry><feat att="partOfSpeech" val="unspecified"/> 
<feat att="id" val="GMU_TÅLS_1"/> 
<feat att="morphologicalUnitId" val="TÅLS"/> 
<feat att="officiallyApproved" val="yes"/> 
<feat att="originalSource" val="PAROLE"/> 
<feat att="independentWord" val="yes"/> 
<Lemma><FormRepresentation> <feat att="writtenForm" val="tåls"/> <feat att="officiallyApproved" val="yes"/> </FormRepresentation></Lemma> 
<WordForm>
<FormRepresentation> <feat att="writtenForm" val="tåls"/> <feat att="inflectionalParadigm" val="MFG0000"/> <feat att="officiallyApproved" val="yes"/> <feat att="frequency" val="1.3393"/> </FormRepresentation></WordForm>
</LexicalEntry> 
<LexicalEntry><feat att="partOfSpeech" val="unspecified"/> 
<feat att="id" val="GMU_SUMMA SUMMARUM_1"/> 
<feat att="morphologicalUnitId" val="SUMMA SUMMARUM"/> 
<feat att="officiallyApproved" val="yes"/> 
<feat att="originalSource" val="PAROLE"/> 
<feat att="independentWord" val="yes"/> 
<Lemma><FormRepresentation> <feat att="writtenForm" val="summa summarum"/> <feat att="officiallyApproved" val="yes"/> </FormRepresentation></Lemma> 
<WordForm>
<FormRepresentation> <feat att="writtenForm" val="summa summarum"/> <feat att="inflectionalParadigm" val="MFG0000"/> <feat att="officiallyApproved" val="yes"/> <feat att="frequency" val="0.0"/> </FormRepresentation></WordForm>
</LexicalEntry> 
<LexicalEntry><feat att="partOfSpeech" val="unspecified"/> 
<feat att="id" val="GMU_IN MENTE_1"/> 
<feat att="morphologicalUnitId" val="IN MENTE"/> 
<feat att="officiallyApproved" val="yes"/> 
<feat att="originalSource" val="PAROLE"/> 
<feat att="independentWord" val="yes"/> 
<Lemma><FormRepresentation> <feat att="writtenForm" val="in mente"/> <feat att="officiallyApproved" val="yes"/> </FormRepresentation></Lemma> 
<WordForm>
<FormRepresentation> <feat att="writtenForm" val="in mente"/> <feat att="inflectionalParadigm" val="MFG0000"/> <feat att="officiallyApproved" val="yes"/> <feat att="frequency" val="0.0"/> </FormRepresentation></WordForm>
</LexicalEntry> 
<LexicalEntry><feat att="partOfSpeech" val="unspecified"/> 
<feat att="id" val="GMU_RABUNDUS_1"/> 
<feat att="morphologicalUnitId" val="RABUNDUS"/> 
<feat att="officiallyApproved" val="yes"/> 
<feat att="originalSource" val="PAROLE"/> 
<feat att="independentWord" val="yes"/> 
<Lemma><FormRepresentation> <feat att="writtenForm" val="rabundus"/> <feat att="officiallyApproved" val="yes"/> </FormRepresentation></Lemma> 
<WordForm>
<FormRepresentation> <feat att="writtenForm" val="rabundus"/> <feat att="inflectionalParadigm" val="MFG0000"/> <feat att="officiallyApproved" val="yes"/> <feat att="frequency" val=".125"/> </FormRepresentation></WordForm>
</LexicalEntry> 
<LexicalEntry><feat att="partOfSpeech" val="unspecified"/> 
<feat att="id" val="GMU_SPIDSROD_1"/> 
<feat att="morphologicalUnitId" val="SPIDSROD"/> 
<feat att="officiallyApproved" val="yes"/> 
<feat att="originalSource" val="PAROLE"/> 
<feat att="independentWord" val="yes"/> 
<Lemma><FormRepresentation> <feat att="writtenForm" val="spidsrod"/> <feat att="officiallyApproved" val="yes"/> </FormRepresentation></Lemma> 
<WordForm>
<FormRepresentation> <feat att="writtenForm" val="spidsrod"/> <feat att="inflectionalParadigm" val="MFG0000"/> <feat att="officiallyApproved" val="yes"/> <feat att="frequency" val=".5179"/> </FormRepresentation></WordForm>
</LexicalEntry> 
<LexicalEntry><feat att="partOfSpeech" val="unspecified"/> 
<feat att="id" val="GMU_VONS_1"/> 
<feat att="morphologicalUnitId" val="VONS"/> 
<feat att="officiallyApproved" val="yes"/> 
<feat att="originalSource" val="PAROLE"/> 
<feat att="independentWord" val="yes"/> 
<Lemma><FormRepresentation> <feat att="writtenForm" val="vons"/> <feat att="officiallyApproved" val="yes"/> </FormRepresentation></Lemma> 
<WordForm>
<FormRepresentation> <feat att="writtenForm" val="vons"/> <feat att="inflectionalParadigm" val="MFG0000"/> <feat att="officiallyApproved" val="yes"/> <feat att="frequency" val=".0179"/> </FormRepresentation></WordForm>
</LexicalEntry> 
<LexicalEntry><feat att="partOfSpeech" val="unspecified"/> 
<feat att="id" val="GMU_HER,1_1"/> 
<feat att="morphologicalUnitId" val="HER_1"/> 
<feat att="officiallyApproved" val="yes"/> 
<feat att="originalSource" val="PAROLE"/> 
<feat att="independentWord" val="yes"/> 
<Lemma><FormRepresentation> <feat att="writtenForm" val="her"/> <feat att="officiallyApproved" val="yes"/> </FormRepresentation></Lemma> 
<WordForm>
<FormRepresentation> <feat att="writtenForm" val="her"/> <feat att="inflectionalParadigm" val="MFG0000"/> <feat att="officiallyApproved" val="yes"/> <feat att="frequency" val="1323.1607"/> </FormRepresentation></WordForm>
</LexicalEntry> 
<LexicalEntry><feat att="partOfSpeech" val="unspecified"/> 
<feat att="id" val="GMU_KRIDENDE_1"/> 
<feat att="morphologicalUnitId" val="KRIDENDE"/> 
<feat att="officiallyApproved" val="yes"/> 
<feat att="originalSource" val="PAROLE"/> 
<feat att="independentWord" val="yes"/> 
<Lemma><FormRepresentation> <feat att="writtenForm" val="kridende"/> <feat att="officiallyApproved" val="yes"/> </FormRepresentation></Lemma> 
<WordForm>
<FormRepresentation> <feat att="writtenForm" val="kridende"/> <feat att="inflectionalParadigm" val="MFG0000"/> <feat att="officiallyApproved" val="yes"/> <feat att="frequency" val=".1607"/> </FormRepresentation></WordForm>
</LexicalEntry> 
<LexicalEntry><feat att="partOfSpeech" val="unspecified"/> 
<feat att="id" val="GMU_FLØJTEN_1"/> 
<feat att="morphologicalUnitId" val="FLØJTEN"/> 
<feat att="officiallyApproved" val="yes"/> 
<feat att="originalSource" val="PAROLE"/> 
<feat att="independentWord" val="yes"/> 
<Lemma><FormRepresentation> <feat att="writtenForm" val="fløjten"/> <feat att="officiallyApproved" val="yes"/> </FormRepresentation></Lemma> 
<WordForm>
<FormRepresentation> <feat att="writtenForm" val="fløjten"/> <feat att="inflectionalParadigm" val="MFG0000"/> <feat att="officiallyApproved" val="yes"/> <feat att="frequency" val="3.8571"/> </FormRepresentation></WordForm>
</LexicalEntry> 
<LexicalEntry><feat att="partOfSpeech" val="unspecified"/> 
<feat att="id" val="GMU_RIST,2_1"/> 
<feat att="morphologicalUnitId" val="RIST_2"/> 
<feat att="officiallyApproved" val="yes"/> 
<feat att="originalSource" val="PAROLE"/> 
<feat att="independentWord" val="yes"/> 
<Lemma><FormRepresentation> <feat att="writtenForm" val="rist"/> <feat att="officiallyApproved" val="yes"/> </FormRepresentation></Lemma> 
<WordForm>
<FormRepresentation> <feat att="writtenForm" val="rist"/> <feat att="inflectionalParadigm" val="MFG0000"/> <feat att="officiallyApproved" val="yes"/> <feat att="frequency" val="2.75"/> </FormRepresentation></WordForm>
</LexicalEntry> 
<LexicalEntry><feat att="partOfSpeech" val="unspecified"/> 
<feat att="id" val="GMU_SNUR_1"/> 
<feat att="morphologicalUnitId" val="SNUR"/> 
<feat att="officiallyApproved" val="yes"/> 
<feat att="originalSource" val="PAROLE"/> 
<feat att="independentWord" val="yes"/> 
<Lemma><FormRepresentation> <feat att="writtenForm" val="snur"/> <feat att="officiallyApproved" val="yes"/> </FormRepresentation></Lemma> 
<WordForm>
<FormRepresentation> <feat att="writtenForm" val="snur"/> <feat att="inflectionalParadigm" val="MFG0000"/> <feat att="officiallyApproved" val="yes"/> <feat att="frequency" val=".0536"/> </FormRepresentation></WordForm>
</LexicalEntry> 
<LexicalEntry><feat att="partOfSpeech" val="unspecified"/> 
<feat att="id" val="GMU_HULTER_1"/> 
<feat att="morphologicalUnitId" val="HULTER"/> 
<feat att="officiallyApproved" val="yes"/> 
<feat att="originalSource" val="PAROLE"/> 
<feat att="independentWord" val="yes"/> 
<Lemma><FormRepresentation> <feat att="writtenForm" val="hulter"/> <feat att="officiallyApproved" val="yes"/> </FormRepresentation></Lemma> 
<WordForm>
<FormRepresentation> <feat att="writtenForm" val="hulter"/> <feat att="inflectionalParadigm" val="MFG0000"/> <feat att="officiallyApproved" val="yes"/> <feat att="frequency" val="1.3393"/> </FormRepresentation></WordForm>
</LexicalEntry> 
<LexicalEntry><feat att="partOfSpeech" val="unspecified"/> 
<feat att="id" val="GMU_RØVERKLØER_1"/> 
<feat att="morphologicalUnitId" val="RØVERKLØER"/> 
<feat att="officiallyApproved" val="yes"/> 
<feat att="originalSource" val="PAROLE"/> 
<feat att="independentWord" val="yes"/> 
<Lemma><FormRepresentation> <feat att="writtenForm" val="røverkløer"/> <feat att="officiallyApproved" val="yes"/> </FormRepresentation></Lemma> 
<WordForm>
<FormRepresentation> <feat att="writtenForm" val="røverkløer"/> <feat att="inflectionalParadigm" val="MFG0000"/> <feat att="officiallyApproved" val="yes"/> <feat att="frequency" val="0.0"/> </FormRepresentation></WordForm>
</LexicalEntry> 
<LexicalEntry><feat att="partOfSpeech" val="unspecified"/> 
<feat att="id" val="GMU_ÆVRED_1"/> 
<feat att="morphologicalUnitId" val="ÆVRED"/> 
<feat att="officiallyApproved" val="yes"/> 
<feat att="originalSource" val="PAROLE"/> 
<feat att="independentWord" val="yes"/> 
<Lemma><FormRepresentation> <feat att="writtenForm" val="ævred"/> <feat att="officiallyApproved" val="yes"/> </FormRepresentation></Lemma> 
<WordForm>
<FormRepresentation> <feat att="writtenForm" val="ævred"/> <feat att="inflectionalParadigm" val="MFG0000"/> <feat att="officiallyApproved" val="yes"/> <feat att="frequency" val=".8214"/> </FormRepresentation></WordForm>
</LexicalEntry> 
<LexicalEntry><feat att="partOfSpeech" val="unspecified"/> 
<feat att="id" val="GMU_SIGENDE_1"/> 
<feat att="morphologicalUnitId" val="SIGENDE"/> 
<feat att="officiallyApproved" val="yes"/> 
<feat att="originalSource" val="PAROLE"/> 
<feat att="independentWord" val="yes"/> 
<Lemma><FormRepresentation> <feat att="writtenForm" val="sigende"/> <feat att="officiallyApproved" val="yes"/> </FormRepresentation></Lemma> 
<WordForm>
<FormRepresentation> <feat att="writtenForm" val="sigende"/> <feat att="inflectionalParadigm" val="MFG0000"/> <feat att="officiallyApproved" val="yes"/> <feat att="frequency" val="12.5714"/> </FormRepresentation></WordForm>
</LexicalEntry> 
<LexicalEntry><feat att="partOfSpeech" val="unspecified"/> 
<feat att="id" val="GMU_BERO,1_1"/> 
<feat att="morphologicalUnitId" val="BERO_1"/> 
<feat att="officiallyApproved" val="yes"/> 
<feat att="originalSource" val="PAROLE"/> 
<feat att="independentWord" val="yes"/> 
<Lemma><FormRepresentation> <feat att="writtenForm" val="bero"/> <feat att="officiallyApproved" val="yes"/> </FormRepresentation></Lemma> 
<WordForm>
<FormRepresentation> <feat att="writtenForm" val="bero"/> <feat att="inflectionalParadigm" val="MFG0000"/> <feat att="officiallyApproved" val="yes"/> <feat att="frequency" val="4.7679"/> </FormRepresentation></WordForm>
</LexicalEntry> 
<LexicalEntry><feat att="partOfSpeech" val="unspecified"/> 
<feat att="id" val="GMU_LIVSENS_1"/> 
<feat att="morphologicalUnitId" val="LIVSENS"/> 
<feat att="officiallyApproved" val="yes"/> 
<feat att="originalSource" val="PAROLE"/> 
<feat att="independentWord" val="yes"/> 
<Lemma><FormRepresentation> <feat att="writtenForm" val="livsens"/> <feat att="officiallyApproved" val="yes"/> </FormRepresentation></Lemma> 
<WordForm>
<FormRepresentation> <feat att="writtenForm" val="livsens"/> <feat att="inflectionalParadigm" val="MFG0000"/> <feat att="officiallyApproved" val="yes"/> <feat att="frequency" val=".3214"/> </FormRepresentation></WordForm>
</LexicalEntry> 
<LexicalEntry><feat att="partOfSpeech" val="unspecified"/> 
<feat att="id" val="GMU_TIDS_1"/> 
<feat att="morphologicalUnitId" val="TIDS"/> 
<feat att="officiallyApproved" val="yes"/> 
<feat att="originalSource" val="PAROLE"/> 
<feat att="independentWord" val="yes"/> 
<Lemma><FormRepresentation> <feat att="writtenForm" val="tids"/> <feat att="officiallyApproved" val="yes"/> </FormRepresentation></Lemma> 
<WordForm>
<FormRepresentation> <feat att="writtenForm" val="tids"/> <feat att="inflectionalParadigm" val="MFG0000"/> <feat att="officiallyApproved" val="yes"/> <feat att="frequency" val="29.4464"/> </FormRepresentation></WordForm>
</LexicalEntry> 
<LexicalEntry><feat att="partOfSpeech" val="unspecified"/> 
<feat att="id" val="GMU_IN PLENO_1"/> 
<feat att="morphologicalUnitId" val="IN PLENO"/> 
<feat att="officiallyApproved" val="yes"/> 
<feat att="originalSource" val="PAROLE"/> 
<feat att="independentWord" val="yes"/> 
<Lemma><FormRepresentation> <feat att="writtenForm" val="in pleno"/> <feat att="officiallyApproved" val="yes"/> </FormRepresentation></Lemma> 
<WordForm>
<FormRepresentation> <feat att="writtenForm" val="in pleno"/> <feat att="inflectionalParadigm" val="MFG0000"/> <feat att="officiallyApproved" val="yes"/> <feat att="frequency" val="0.0"/> </FormRepresentation></WordForm>
</LexicalEntry> 
<LexicalEntry><feat att="partOfSpeech" val="unspecified"/> 
<feat att="id" val="GMU_MÆNGDEVIS_1"/> 
<feat att="morphologicalUnitId" val="MÆNGDEVIS"/> 
<feat att="officiallyApproved" val="yes"/> 
<feat att="originalSource" val="PAROLE"/> 
<feat att="independentWord" val="yes"/> 
<Lemma><FormRepresentation> <feat att="writtenForm" val="mængdevis"/> <feat att="officiallyApproved" val="yes"/> </FormRepresentation></Lemma> 
<WordForm>
<FormRepresentation> <feat att="writtenForm" val="mængdevis"/> <feat att="inflectionalParadigm" val="MFG0000"/> <feat att="officiallyApproved" val="yes"/> <feat att="frequency" val=".0179"/> </FormRepresentation></WordForm>
</LexicalEntry> 
<LexicalEntry><feat att="partOfSpeech" val="unspecified"/> 
<feat att="id" val="GMU_AD HOC_1"/> 
<feat att="morphologicalUnitId" val="AD HOC"/> 
<feat att="officiallyApproved" val="yes"/> 
<feat att="originalSource" val="PAROLE"/> 
<feat att="independentWord" val="yes"/> 
<Lemma><FormRepresentation> <feat att="writtenForm" val="ad hoc"/> <feat att="officiallyApproved" val="yes"/> </FormRepresentation></Lemma> 
<WordForm>
<FormRepresentation> <feat att="writtenForm" val="ad hoc"/> <feat att="inflectionalParadigm" val="MFG0000"/> <feat att="officiallyApproved" val="yes"/> <feat att="frequency" val="0.0"/> </FormRepresentation></WordForm>
</LexicalEntry> 
<LexicalEntry><feat att="partOfSpeech" val="unspecified"/> 
<feat att="id" val="GMU_AD NOTAM_1"/> 
<feat att="morphologicalUnitId" val="AD NOTAM"/> 
<feat att="officiallyApproved" val="yes"/> 
<feat att="originalSource" val="PAROLE"/> 
<feat att="independentWord" val="yes"/> 
<Lemma><FormRepresentation> <feat att="writtenForm" val="ad notam"/> <feat att="officiallyApproved" val="yes"/> </FormRepresentation></Lemma> 
<WordForm>
<FormRepresentation> <feat att="writtenForm" val="ad notam"/> <feat att="inflectionalParadigm" val="MFG0000"/> <feat att="officiallyApproved" val="yes"/> <feat att="frequency" val="0.0"/> </FormRepresentation></WordForm>
</LexicalEntry> 
<LexicalEntry><feat att="partOfSpeech" val="unspecified"/> 
<feat att="id" val="GMU_GAGA_1"/> 
<feat att="morphologicalUnitId" val="GAGA"/> 
<feat att="officiallyApproved" val="yes"/> 
<feat att="originalSource" val="PAROLE"/> 
<feat att="independentWord" val="yes"/> 
<Lemma><FormRepresentation> <feat att="writtenForm" val="gaga"/> <feat att="officiallyApproved" val="yes"/> </FormRepresentation></Lemma> 
<WordForm>
<FormRepresentation> <feat att="writtenForm" val="gaga"/> <feat att="inflectionalParadigm" val="MFG0000"/> <feat att="officiallyApproved" val="yes"/> <feat att="frequency" val=".0357"/> </FormRepresentation></WordForm>
</LexicalEntry> 
<LexicalEntry><feat att="partOfSpeech" val="unspecified"/> 
<feat att="id" val="GMU_DAT_1"/> 
<feat att="morphologicalUnitId" val="DAT"/> 
<feat att="officiallyApproved" val="yes"/> 
<feat att="originalSource" val="PAROLE"/> 
<feat att="independentWord" val="yes"/> 
<Lemma><FormRepresentation> <feat att="writtenForm" val="dat"/> <feat att="officiallyApproved" val="yes"/> </FormRepresentation></Lemma> 
<WordForm>
<FormRepresentation> <feat att="writtenForm" val="dat"/> <feat att="inflectionalParadigm" val="MFG0000"/> <feat att="officiallyApproved" val="yes"/> <feat att="frequency" val="1.75"/> </FormRepresentation></WordForm>
</LexicalEntry> 
<LexicalEntry><feat att="partOfSpeech" val="unspecified"/> 
<feat att="id" val="GMU_NØJE,2_1"/> 
<feat att="morphologicalUnitId" val="NØJE_2"/> 
<feat att="officiallyApproved" val="yes"/> 
<feat att="originalSource" val="PAROLE"/> 
<feat att="independentWord" val="yes"/> 
<Lemma><FormRepresentation> <feat att="writtenForm" val="nøje"/> <feat att="officiallyApproved" val="yes"/> </FormRepresentation></Lemma> 
<WordForm>
<FormRepresentation> <feat att="writtenForm" val="nøje"/> <feat att="inflectionalParadigm" val="MFG0000"/> <feat att="officiallyApproved" val="yes"/> <feat att="frequency" val="36.4286"/> </FormRepresentation></WordForm>
</LexicalEntry> 
<LexicalEntry><feat att="partOfSpeech" val="unspecified"/> 
<feat att="id" val="GMU_PIST,2_1"/> 
<feat att="morphologicalUnitId" val="PIST_2"/> 
<feat att="officiallyApproved" val="yes"/> 
<feat att="originalSource" val="PAROLE"/> 
<feat att="independentWord" val="yes"/> 
<Lemma><FormRepresentation> <feat att="writtenForm" val="pist"/> <feat att="officiallyApproved" val="yes"/> </FormRepresentation></Lemma> 
<WordForm>
<FormRepresentation> <feat att="writtenForm" val="pist"/> <feat att="inflectionalParadigm" val="MFG0000"/> <feat att="officiallyApproved" val="yes"/> <feat att="frequency" val="2.8571"/> </FormRepresentation></WordForm>
</LexicalEntry> 
<LexicalEntry><feat att="partOfSpeech" val="unspecified"/> 
<feat att="id" val="GMU_VALSEN_1"/> 
<feat att="morphologicalUnitId" val="VALSEN"/> 
<feat att="officiallyApproved" val="yes"/> 
<feat att="originalSource" val="PAROLE"/> 
<feat att="independentWord" val="yes"/> 
<Lemma><FormRepresentation> <feat att="writtenForm" val="valsen"/> <feat att="officiallyApproved" val="yes"/> </FormRepresentation></Lemma> 
<WordForm>
<FormRepresentation> <feat att="writtenForm" val="valsen"/> <feat att="inflectionalParadigm" val="MFG0000"/> <feat att="officiallyApproved" val="yes"/> <feat att="frequency" val="2.4464"/> </FormRepresentation></WordForm>
</LexicalEntry> 
<LexicalEntry><feat att="partOfSpeech" val="unspecified"/> 
<feat att="id" val="GMU_SKRALDEN_1"/> 
<feat att="morphologicalUnitId" val="SKRALDEN"/> 
<feat att="officiallyApproved" val="yes"/> 
<feat att="originalSource" val="PAROLE"/> 
<feat att="independentWord" val="yes"/> 
<Lemma><FormRepresentation> <feat att="writtenForm" val="skralden"/> <feat att="officiallyApproved" val="yes"/> </FormRepresentation></Lemma> 
<WordForm>
<FormRepresentation> <feat att="writtenForm" val="skralden"/> <feat att="inflectionalParadigm" val="MFG0000"/> <feat att="officiallyApproved" val="yes"/> <feat att="frequency" val=".3929"/> </FormRepresentation></WordForm>
</LexicalEntry> 
<LexicalEntry><feat att="partOfSpeech" val="unspecified"/> 
<feat att="id" val="GMU_SPARTO_1"/> 
<feat att="morphologicalUnitId" val="SPARTO"/> 
<feat att="officiallyApproved" val="yes"/> 
<feat att="originalSource" val="PAROLE"/> 
<feat att="independentWord" val="yes"/> 
<Lemma><FormRepresentation> <feat att="writtenForm" val="sparto"/> <feat att="officiallyApproved" val="yes"/> </FormRepresentation></Lemma> 
<WordForm>
<FormRepresentation> <feat att="writtenForm" val="sparto"/> <feat att="inflectionalParadigm" val="MFG0000"/> <feat att="officiallyApproved" val="yes"/> <feat att="frequency" val=".2857"/> </FormRepresentation></WordForm>
</LexicalEntry> 
<LexicalEntry><feat att="partOfSpeech" val="unspecified"/> 
<feat att="id" val="GMU_SUR,3_1"/> 
<feat att="morphologicalUnitId" val="SUR_3"/> 
<feat att="officiallyApproved" val="yes"/> 
<feat att="originalSource" val="PAROLE"/> 
<feat att="independentWord" val="yes"/> 
<Lemma><FormRepresentation> <feat att="writtenForm" val="sur"/> <feat att="officiallyApproved" val="yes"/> </FormRepresentation></Lemma> 
<WordForm>
<FormRepresentation> <feat att="writtenForm" val="sur"/> <feat att="inflectionalParadigm" val="MFG0000"/> <feat att="officiallyApproved" val="yes"/> <feat att="frequency" val="21.7321"/> </FormRepresentation></WordForm>
</LexicalEntry> 
<LexicalEntry><feat att="partOfSpeech" val="unspecified"/> 
<feat att="id" val="GMU_IN MEMORIAM_1"/> 
<feat att="morphologicalUnitId" val="IN MEMORIAM"/> 
<feat att="officiallyApproved" val="yes"/> 
<feat att="originalSource" val="PAROLE"/> 
<feat att="independentWord" val="yes"/> 
<Lemma><FormRepresentation> <feat att="writtenForm" val="in memoriam"/> <feat att="officiallyApproved" val="yes"/> </FormRepresentation></Lemma> 
<WordForm>
<FormRepresentation> <feat att="writtenForm" val="in memoriam"/> <feat att="inflectionalParadigm" val="MFG0000"/> <feat att="officiallyApproved" val="yes"/> <feat att="frequency" val="0.0"/> </FormRepresentation></WordForm>
</LexicalEntry> 
<LexicalEntry><feat att="partOfSpeech" val="unspecified"/> 
<feat att="id" val="GMU_FLÆNG_1"/> 
<feat att="morphologicalUnitId" val="FLÆNG"/> 
<feat att="officiallyApproved" val="yes"/> 
<feat att="originalSource" val="PAROLE"/> 
<feat att="independentWord" val="yes"/> 
<Lemma><FormRepresentation> <feat att="writtenForm" val="flæng"/> <feat att="officiallyApproved" val="yes"/> </FormRepresentation></Lemma> 
<WordForm>
<FormRepresentation> <feat att="writtenForm" val="flæng"/> <feat att="inflectionalParadigm" val="MFG0000"/> <feat att="officiallyApproved" val="yes"/> <feat att="frequency" val="3.2857"/> </FormRepresentation></WordForm>
</LexicalEntry> 
<LexicalEntry><feat att="partOfSpeech" val="unspecified"/> 
<feat att="id" val="GMU_DIT_1"/> 
<feat att="morphologicalUnitId" val="DIT"/> 
<feat att="officiallyApproved" val="yes"/> 
<feat att="originalSource" val="PAROLE"/> 
<feat att="independentWord" val="yes"/> 
<Lemma><FormRepresentation> <feat att="writtenForm" val="dit"/> <feat att="officiallyApproved" val="yes"/> </FormRepresentation></Lemma> 
<WordForm>
<FormRepresentation> <feat att="writtenForm" val="dit"/> <feat att="inflectionalParadigm" val="MFG0000"/> <feat att="officiallyApproved" val="yes"/> <feat att="frequency" val="106.5714"/> </FormRepresentation></WordForm>
</LexicalEntry> 
<LexicalEntry><feat att="partOfSpeech" val="unspecified"/> 
<feat att="id" val="GMU_ET CETERA_1"/> 
<feat att="morphologicalUnitId" val="ET CETERA"/> 
<feat att="officiallyApproved" val="yes"/> 
<feat att="originalSource" val="PAROLE"/> 
<feat att="independentWord" val="yes"/> 
<Lemma><FormRepresentation> <feat att="writtenForm" val="et cetera"/> <feat att="officiallyApproved" val="yes"/> </FormRepresentation></Lemma> 
<WordForm>
<FormRepresentation> <feat att="writtenForm" val="et cetera"/> <feat att="inflectionalParadigm" val="MFG0000"/> <feat att="officiallyApproved" val="yes"/> <feat att="frequency" val="0.0"/> </FormRepresentation></WordForm>
<RelatedForm><feat att="spellingVariant" val="GMU_ET CETERA_2"/> <FormRepresentation><feat att="writtenForm" val="etcetera"/></FormRepresentation></RelatedForm> 
</LexicalEntry> 
<LexicalEntry><feat att="partOfSpeech" val="unspecified"/> 
<feat att="id" val="GMU_ET CETERA_2"/> 
<feat att="morphologicalUnitId" val="ET CETERA"/> 
<feat att="officiallyApproved" val="yes"/> 
<feat att="originalSource" val="PAROLE"/> 
<feat att="independentWord" val="yes"/> 
<Lemma><FormRepresentation> <feat att="writtenForm" val="etcetera"/> <feat att="officiallyApproved" val="yes"/> </FormRepresentation></Lemma> 
<WordForm>
<FormRepresentation> <feat att="writtenForm" val="etcetera"/> <feat att="inflectionalParadigm" val="MFG0000"/> <feat att="officiallyApproved" val="yes"/> <feat att="frequency" val=".1964"/> </FormRepresentation></WordForm>
<RelatedForm><feat att="spellingVariant" val="GMU_ET CETERA_2"/> <FormRepresentation><feat att="writtenForm" val="etcetera"/></FormRepresentation></RelatedForm> 
</LexicalEntry> 
<LexicalEntry><feat att="partOfSpeech" val="unspecified"/> 
<feat att="id" val="GMU_EXIT,2_1"/> 
<feat att="morphologicalUnitId" val="EXIT_2"/> 
<feat att="officiallyApproved" val="yes"/> 
<feat att="originalSource" val="PAROLE"/> 
<feat att="independentWord" val="yes"/> 
<Lemma><FormRepresentation> <feat att="writtenForm" val="exit"/> <feat att="officiallyApproved" val="yes"/> </FormRepresentation></Lemma> 
<WordForm>
<FormRepresentation> <feat att="writtenForm" val="exit"/> <feat att="inflectionalParadigm" val="MFG0000"/> <feat att="officiallyApproved" val="yes"/> <feat att="frequency" val="2.0536"/> </FormRepresentation></WordForm>
</LexicalEntry> 
<LexicalEntry><feat att="partOfSpeech" val="unspecified"/> 
<feat att="id" val="GMU_FORFJOR_1"/> 
<feat att="morphologicalUnitId" val="FORFJOR"/> 
<feat att="officiallyApproved" val="yes"/> 
<feat att="originalSource" val="PAROLE"/> 
<feat att="independentWord" val="yes"/> 
<Lemma><FormRepresentation> <feat att="writtenForm" val="forfjor"/> <feat att="officiallyApproved" val="yes"/> </FormRepresentation></Lemma> 
<WordForm>
<FormRepresentation> <feat att="writtenForm" val="forfjor"/> <feat att="inflectionalParadigm" val="MFG0000"/> <feat att="officiallyApproved" val="yes"/> <feat att="frequency" val=".0714"/> </FormRepresentation></WordForm>
</LexicalEntry> 
<LexicalEntry><feat att="partOfSpeech" val="unspecified"/> 
<feat att="id" val="GMU_FROMME_1"/> 
<feat att="morphologicalUnitId" val="FROMME"/> 
<feat att="officiallyApproved" val="yes"/> 
<feat att="originalSource" val="PAROLE"/> 
<feat att="independentWord" val="yes"/> 
<Lemma><FormRepresentation> <feat att="writtenForm" val="fromme"/> <feat att="officiallyApproved" val="yes"/> </FormRepresentation></Lemma> 
<WordForm>
<FormRepresentation> <feat att="writtenForm" val="fromme"/> <feat att="inflectionalParadigm" val="MFG0000"/> <feat att="officiallyApproved" val="yes"/> <feat att="frequency" val="3.5357"/> </FormRepresentation></WordForm>
</LexicalEntry> 
<LexicalEntry><feat att="partOfSpeech" val="unspecified"/> 
<feat att="id" val="GMU_HISTOP_1"/> 
<feat att="morphologicalUnitId" val="HISTOP"/> 
<feat att="officiallyApproved" val="yes"/> 
<feat att="originalSource" val="PAROLE"/> 
<feat att="independentWord" val="yes"/> 
<Lemma><FormRepresentation> <feat att="writtenForm" val="histop"/> <feat att="officiallyApproved" val="yes"/> </FormRepresentation></Lemma> 
<WordForm>
<FormRepresentation> <feat att="writtenForm" val="histop"/> <feat att="inflectionalParadigm" val="MFG0000"/> <feat att="officiallyApproved" val="yes"/> <feat att="frequency" val="0.0"/> </FormRepresentation></WordForm>
</LexicalEntry> 
<LexicalEntry><feat att="partOfSpeech" val="unspecified"/> 
<feat att="id" val="GMU_HU,2_1"/> 
<feat att="morphologicalUnitId" val="HU_2"/> 
<feat att="officiallyApproved" val="yes"/> 
<feat att="originalSource" val="PAROLE"/> 
<feat att="independentWord" val="yes"/> 
<Lemma><FormRepresentation> <feat att="writtenForm" val="hu"/> <feat att="officiallyApproved" val="yes"/> </FormRepresentation></Lemma> 
<WordForm>
<FormRepresentation> <feat att="writtenForm" val="hu"/> <feat att="inflectionalParadigm" val="MFG0000"/> <feat att="officiallyApproved" val="yes"/> <feat att="frequency" val="2.6607"/> </FormRepresentation></WordForm>
</LexicalEntry> 
<LexicalEntry><feat att="partOfSpeech" val="unspecified"/> 
<feat att="id" val="GMU_A CONTO_1"/> 
<feat att="morphologicalUnitId" val="A CONTO"/> 
<feat att="officiallyApproved" val="yes"/> 
<feat att="originalSource" val="PAROLE"/> 
<feat att="independentWord" val="yes"/> 
<Lemma><FormRepresentation> <feat att="writtenForm" val="a conto"/> <feat att="officiallyApproved" val="yes"/> </FormRepresentation></Lemma> 
<WordForm>
<FormRepresentation> <feat att="writtenForm" val="a conto"/> <feat att="inflectionalParadigm" val="MFG0000"/> <feat att="officiallyApproved" val="yes"/> <feat att="frequency" val="0.0"/> </FormRepresentation></WordForm>
</LexicalEntry> 
<LexicalEntry><feat att="partOfSpeech" val="unspecified"/> 
<feat att="id" val="GMU_TÅGET,1_1"/> 
<feat att="morphologicalUnitId" val="TÅGET_1"/> 
<feat att="officiallyApproved" val="yes"/> 
<feat att="originalSource" val="PAROLE"/> 
<feat att="independentWord" val="yes"/> 
<Lemma><FormRepresentation> <feat att="writtenForm" val="tåget"/> <feat att="officiallyApproved" val="yes"/> </FormRepresentation></Lemma> 
<WordForm>
<FormRepresentation> <feat att="writtenForm" val="tåget"/> <feat att="inflectionalParadigm" val="MFG0000"/> <feat att="officiallyApproved" val="yes"/> <feat att="frequency" val="3.0357"/> </FormRepresentation></WordForm>
</LexicalEntry> 
<LexicalEntry><feat att="partOfSpeech" val="unspecified"/> 
<feat att="id" val="GMU_KRITTE_1"/> 
<feat att="morphologicalUnitId" val="KRITTE"/> 
<feat att="officiallyApproved" val="yes"/> 
<feat att="originalSource" val="PAROLE"/> 
<feat att="independentWord" val="yes"/> 
<Lemma><FormRepresentation> <feat att="writtenForm" val="kritte"/> <feat att="officiallyApproved" val="yes"/> </FormRepresentation></Lemma> 
<WordForm>
<FormRepresentation> <feat att="writtenForm" val="kritte"/> <feat att="inflectionalParadigm" val="MFG0000"/> <feat att="officiallyApproved" val="yes"/> <feat att="frequency" val="0.0"/> </FormRepresentation></WordForm>
</LexicalEntry> 
<LexicalEntry><feat att="partOfSpeech" val="unspecified"/> 
<feat att="id" val="GMU_KRETI_1"/> 
<feat att="morphologicalUnitId" val="KRETI"/> 
<feat att="officiallyApproved" val="yes"/> 
<feat att="originalSource" val="PAROLE"/> 
<feat att="independentWord" val="yes"/> 
<Lemma><FormRepresentation> <feat att="writtenForm" val="kreti"/> <feat att="officiallyApproved" val="yes"/> </FormRepresentation></Lemma> 
<WordForm>
<FormRepresentation> <feat att="writtenForm" val="kreti"/> <feat att="inflectionalParadigm" val="MFG0000"/> <feat att="officiallyApproved" val="yes"/> <feat att="frequency" val="0.0"/> </FormRepresentation></WordForm>
</LexicalEntry> 
<LexicalEntry><feat att="partOfSpeech" val="unspecified"/> 
<feat att="id" val="GMU_SNIP,2_1"/> 
<feat att="morphologicalUnitId" val="SNIP_2"/> 
<feat att="officiallyApproved" val="yes"/> 
<feat att="originalSource" val="PAROLE"/> 
<feat att="independentWord" val="yes"/> 
<Lemma><FormRepresentation> <feat att="writtenForm" val="snip"/> <feat att="officiallyApproved" val="yes"/> </FormRepresentation></Lemma> 
<WordForm>
<FormRepresentation> <feat att="writtenForm" val="snip"/> <feat att="inflectionalParadigm" val="MFG0000"/> <feat att="officiallyApproved" val="yes"/> <feat att="frequency" val=".5536"/> </FormRepresentation></WordForm>
</LexicalEntry> 
<LexicalEntry><feat att="partOfSpeech" val="unspecified"/> 
<feat att="id" val="GMU_NIKKE,2_1"/> 
<feat att="morphologicalUnitId" val="NIKKE_2"/> 
<feat att="officiallyApproved" val="yes"/> 
<feat att="originalSource" val="PAROLE"/> 
<feat att="independentWord" val="yes"/> 
<Lemma><FormRepresentation> <feat att="writtenForm" val="nikke"/> <feat att="officiallyApproved" val="yes"/> </FormRepresentation></Lemma> 
<WordForm>
<FormRepresentation> <feat att="writtenForm" val="nikke"/> <feat att="inflectionalParadigm" val="MFG0000"/> <feat att="officiallyApproved" val="yes"/> <feat att="frequency" val="5.1071"/> </FormRepresentation></WordForm>
</LexicalEntry> 
<LexicalEntry><feat att="partOfSpeech" val="unspecified"/> 
<feat att="id" val="GMU_NON TROPPO_1"/> 
<feat att="morphologicalUnitId" val="NON TROPPO"/> 
<feat att="officiallyApproved" val="yes"/> 
<feat att="originalSource" val="PAROLE"/> 
<feat att="independentWord" val="yes"/> 
<Lemma><FormRepresentation> <feat att="writtenForm" val="non troppo"/> <feat att="officiallyApproved" val="yes"/> </FormRepresentation></Lemma> 
<WordForm>
<FormRepresentation> <feat att="writtenForm" val="non troppo"/> <feat att="inflectionalParadigm" val="MFG0000"/> <feat att="officiallyApproved" val="yes"/> <feat att="frequency" val="0.0"/> </FormRepresentation></WordForm>
</LexicalEntry> 
<LexicalEntry><feat att="partOfSpeech" val="unspecified"/> 
<feat att="id" val="GMU_PAR AVION_1"/> 
<feat att="morphologicalUnitId" val="PAR AVION"/> 
<feat att="officiallyApproved" val="yes"/> 
<feat att="originalSource" val="PAROLE"/> 
<feat att="independentWord" val="yes"/> 
<Lemma><FormRepresentation> <feat att="writtenForm" val="par avion"/> <feat att="officiallyApproved" val="yes"/> </FormRepresentation></Lemma> 
<WordForm>
<FormRepresentation> <feat att="writtenForm" val="par avion"/> <feat att="inflectionalParadigm" val="MFG0000"/> <feat att="officiallyApproved" val="yes"/> <feat att="frequency" val="0.0"/> </FormRepresentation></WordForm>
</LexicalEntry> 
<LexicalEntry><feat att="partOfSpeech" val="unspecified"/> 
<feat att="id" val="GMU_CON AMORE_1"/> 
<feat att="morphologicalUnitId" val="CON AMORE"/> 
<feat att="officiallyApproved" val="yes"/> 
<feat att="originalSource" val="PAROLE"/> 
<feat att="independentWord" val="yes"/> 
<Lemma><FormRepresentation> <feat att="writtenForm" val="con amore"/> <feat att="officiallyApproved" val="yes"/> </FormRepresentation></Lemma> 
<WordForm>
<FormRepresentation> <feat att="writtenForm" val="con amore"/> <feat att="inflectionalParadigm" val="MFG0000"/> <feat att="officiallyApproved" val="yes"/> <feat att="frequency" val="0.0"/> </FormRepresentation></WordForm>
</LexicalEntry> 
<LexicalEntry><feat att="partOfSpeech" val="unspecified"/> 
<feat att="id" val="GMU_FLÆKKEN_1"/> 
<feat att="morphologicalUnitId" val="FLÆKKEN"/> 
<feat att="officiallyApproved" val="yes"/> 
<feat att="originalSource" val="PAROLE"/> 
<feat att="independentWord" val="yes"/> 
<Lemma><FormRepresentation> <feat att="writtenForm" val="flækken"/> <feat att="officiallyApproved" val="yes"/> </FormRepresentation></Lemma> 
<WordForm>
<FormRepresentation> <feat att="writtenForm" val="flækken"/> <feat att="inflectionalParadigm" val="MFG0000"/> <feat att="officiallyApproved" val="yes"/> <feat att="frequency" val=".5179"/> </FormRepresentation></WordForm>
</LexicalEntry> 
<LexicalEntry><feat att="partOfSpeech" val="unspecified"/> 
<feat att="id" val="GMU_PINGELING_1"/> 
<feat att="morphologicalUnitId" val="PINGELING"/> 
<feat att="officiallyApproved" val="yes"/> 
<feat att="originalSource" val="PAROLE"/> 
<feat att="independentWord" val="yes"/> 
<Lemma><FormRepresentation> <feat att="writtenForm" val="pingeling"/> <feat att="officiallyApproved" val="yes"/> </FormRepresentation></Lemma> 
<WordForm>
<FormRepresentation> <feat att="writtenForm" val="pingeling"/> <feat att="inflectionalParadigm" val="MFG0000"/> <feat att="officiallyApproved" val="yes"/> <feat att="frequency" val=".0357"/> </FormRepresentation></WordForm>
</LexicalEntry> 
<LexicalEntry><feat att="partOfSpeech" val="unspecified"/> 
<feat att="id" val="GMU_STIKKEN,1_1"/> 
<feat att="morphologicalUnitId" val="STIKKEN_1"/> 
<feat att="officiallyApproved" val="yes"/> 
<feat att="originalSource" val="PAROLE"/> 
<feat att="independentWord" val="yes"/> 
<Lemma><FormRepresentation> <feat att="writtenForm" val="stikken"/> <feat att="officiallyApproved" val="yes"/> </FormRepresentation></Lemma> 
<WordForm>
<FormRepresentation> <feat att="writtenForm" val="stikken"/> <feat att="inflectionalParadigm" val="MFG0000"/> <feat att="officiallyApproved" val="yes"/> <feat att="frequency" val="3.9286"/> </FormRepresentation></WordForm>
</LexicalEntry> 
<LexicalEntry><feat att="partOfSpeech" val="unspecified"/> 
<feat att="id" val="GMU_UTIDE_1"/> 
<feat att="morphologicalUnitId" val="UTIDE"/> 
<feat att="officiallyApproved" val="yes"/> 
<feat att="originalSource" val="PAROLE"/> 
<feat att="independentWord" val="yes"/> 
<Lemma><FormRepresentation> <feat att="writtenForm" val="utide"/> <feat att="officiallyApproved" val="yes"/> </FormRepresentation></Lemma> 
<WordForm>
<FormRepresentation> <feat att="writtenForm" val="utide"/> <feat att="inflectionalParadigm" val="MFG0000"/> <feat att="officiallyApproved" val="yes"/> <feat att="frequency" val="8.0714"/> </FormRepresentation></WordForm>
</LexicalEntry> 
</Lexicon> 
</LexicalResource> 
